<html>
<head>
	<meta http-equiv="Content-type" content="text/html;charset=UTF-8">
	<style type="text/css">
		#text-output { white-space:pre; font-family:monospace; }
		#text-output em { font-family:serif; }
		table { border-collapse:collapse; border-spacing:0; }
		tr:nth-child(odd) { background-color:#eee; }
		tr.separator { background-color:#000; font-size:2px; }
		td { padding:0.2em 1em; border-width:1px 0; border-style:solid; border-color:#ccc; }
		td:last-child { font-style:italic; }
	</style>
</head>
<body>


<div id="text-output">

<hr/>
Singulative          Definite            Benefactive        <em> għall-ajruplan</em>
Singulative          Definite            Comitative         <em> mal-ajruplan</em>
Singulative          Definite            Dative             <em> lill-ajruplan</em>
Singulative          Definite            Elative            <em> mill-ajruplan</em>
Singulative          Definite            Equative           <em> bħall-ajruplan</em>
Singulative          Definite            Genitive           <em> tal-ajruplan</em>
Singulative          Definite            Inessive           <em> fl-ajruplan</em>
Singulative          Definite            Instrumental       <em> bl-ajruplan</em>
Singulative          Definite            Lative             <em> sal-ajruplan</em>
Singulative          Definite            Nominative         <em> il-ajruplan</em>
Singulative          Indefinite          Benefactive        <em> għal ajruplan</em>
Singulative          Indefinite          Comitative         <em> m'ajruplan</em>
Singulative          Indefinite          Dative             <em> lil ajruplan</em>
Singulative          Indefinite          Elative            <em> minn ajruplan</em>
Singulative          Indefinite          Equative           <em> bħal ajruplan</em>
Singulative          Indefinite          Genitive           <em> t'ajruplan</em>
Singulative          Indefinite          Inessive           <em> f'ajruplan</em>
Singulative          Indefinite          Instrumental       <em> b'ajruplan</em>
Singulative          Indefinite          Lative             <em> s'ajruplan</em>
Singulative          Indefinite          Nominative         <em> ajruplan</em>
Dual                 Definite            Benefactive        <em> []</em>
Dual                 Definite            Comitative         <em> []</em>
Dual                 Definite            Dative             <em> []</em>
Dual                 Definite            Elative            <em> []</em>
Dual                 Definite            Equative           <em> []</em>
Dual                 Definite            Genitive           <em> []</em>
Dual                 Definite            Inessive           <em> []</em>
Dual                 Definite            Instrumental       <em> []</em>
Dual                 Definite            Lative             <em> []</em>
Dual                 Definite            Nominative         <em> []</em>
Dual                 Indefinite          Benefactive        <em> []</em>
Dual                 Indefinite          Comitative         <em> []</em>
Dual                 Indefinite          Dative             <em> []</em>
Dual                 Indefinite          Elative            <em> []</em>
Dual                 Indefinite          Equative           <em> []</em>
Dual                 Indefinite          Genitive           <em> []</em>
Dual                 Indefinite          Inessive           <em> []</em>
Dual                 Indefinite          Instrumental       <em> []</em>
Dual                 Indefinite          Lative             <em> []</em>
Dual                 Indefinite          Nominative         <em> []</em>
Plural               Definite            Benefactive        <em> għall-ajruplani</em>
Plural               Definite            Comitative         <em> mal-ajruplani</em>
Plural               Definite            Dative             <em> lill-ajruplani</em>
Plural               Definite            Elative            <em> mill-ajruplani</em>
Plural               Definite            Equative           <em> bħall-ajruplani</em>
Plural               Definite            Genitive           <em> tal-ajruplani</em>
Plural               Definite            Inessive           <em> fl-ajruplani</em>
Plural               Definite            Instrumental       <em> bl-ajruplani</em>
Plural               Definite            Lative             <em> sal-ajruplani</em>
Plural               Definite            Nominative         <em> il-ajruplani</em>
Plural               Indefinite          Benefactive        <em> għal ajruplani</em>
Plural               Indefinite          Comitative         <em> m'ajruplani</em>
Plural               Indefinite          Dative             <em> lil ajruplani</em>
Plural               Indefinite          Elative            <em> minn ajruplani</em>
Plural               Indefinite          Equative           <em> bħal ajruplani</em>
Plural               Indefinite          Genitive           <em> t'ajruplani</em>
Plural               Indefinite          Inessive           <em> f'ajruplani</em>
Plural               Indefinite          Instrumental       <em> b'ajruplani</em>
Plural               Indefinite          Lative             <em> s'ajruplani</em>
Plural               Indefinite          Nominative         <em> ajruplani</em>
DeterminatePl        Definite            Benefactive        <em> []</em>
DeterminatePl        Definite            Comitative         <em> []</em>
DeterminatePl        Definite            Dative             <em> []</em>
DeterminatePl        Definite            Elative            <em> []</em>
DeterminatePl        Definite            Equative           <em> []</em>
DeterminatePl        Definite            Genitive           <em> []</em>
DeterminatePl        Definite            Inessive           <em> []</em>
DeterminatePl        Definite            Instrumental       <em> []</em>
DeterminatePl        Definite            Lative             <em> []</em>
DeterminatePl        Definite            Nominative         <em> []</em>
DeterminatePl        Indefinite          Benefactive        <em> []</em>
DeterminatePl        Indefinite          Comitative         <em> []</em>
DeterminatePl        Indefinite          Dative             <em> []</em>
DeterminatePl        Indefinite          Elative            <em> []</em>
DeterminatePl        Indefinite          Equative           <em> []</em>
DeterminatePl        Indefinite          Genitive           <em> []</em>
DeterminatePl        Indefinite          Inessive           <em> []</em>
DeterminatePl        Indefinite          Instrumental       <em> []</em>
DeterminatePl        Indefinite          Lative             <em> []</em>
DeterminatePl        Indefinite          Nominative         <em> []</em>
CollectivePl         Definite            Benefactive        <em> []</em>
CollectivePl         Definite            Comitative         <em> []</em>
CollectivePl         Definite            Dative             <em> []</em>
CollectivePl         Definite            Elative            <em> []</em>
CollectivePl         Definite            Equative           <em> []</em>
CollectivePl         Definite            Genitive           <em> []</em>
CollectivePl         Definite            Inessive           <em> []</em>
CollectivePl         Definite            Instrumental       <em> []</em>
CollectivePl         Definite            Lative             <em> []</em>
CollectivePl         Definite            Nominative         <em> []</em>
CollectivePl         Indefinite          Benefactive        <em> []</em>
CollectivePl         Indefinite          Comitative         <em> []</em>
CollectivePl         Indefinite          Dative             <em> []</em>
CollectivePl         Indefinite          Elative            <em> []</em>
CollectivePl         Indefinite          Equative           <em> []</em>
CollectivePl         Indefinite          Genitive           <em> []</em>
CollectivePl         Indefinite          Inessive           <em> []</em>
CollectivePl         Indefinite          Instrumental       <em> []</em>
CollectivePl         Indefinite          Lative             <em> []</em>
CollectivePl         Indefinite          Nominative         <em> []</em>
Masc                

<hr/>
Singulative          Definite            Benefactive        <em> għall-annimal</em>
Singulative          Definite            Comitative         <em> mal-annimal</em>
Singulative          Definite            Dative             <em> lill-annimal</em>
Singulative          Definite            Elative            <em> mill-annimal</em>
Singulative          Definite            Equative           <em> bħall-annimal</em>
Singulative          Definite            Genitive           <em> tal-annimal</em>
Singulative          Definite            Inessive           <em> fl-annimal</em>
Singulative          Definite            Instrumental       <em> bl-annimal</em>
Singulative          Definite            Lative             <em> sal-annimal</em>
Singulative          Definite            Nominative         <em> il-annimal</em>
Singulative          Indefinite          Benefactive        <em> għal annimal</em>
Singulative          Indefinite          Comitative         <em> m'annimal</em>
Singulative          Indefinite          Dative             <em> lil annimal</em>
Singulative          Indefinite          Elative            <em> minn annimal</em>
Singulative          Indefinite          Equative           <em> bħal annimal</em>
Singulative          Indefinite          Genitive           <em> t'annimal</em>
Singulative          Indefinite          Inessive           <em> f'annimal</em>
Singulative          Indefinite          Instrumental       <em> b'annimal</em>
Singulative          Indefinite          Lative             <em> s'annimal</em>
Singulative          Indefinite          Nominative         <em> annimal</em>
Dual                 Definite            Benefactive        <em> []</em>
Dual                 Definite            Comitative         <em> []</em>
Dual                 Definite            Dative             <em> []</em>
Dual                 Definite            Elative            <em> []</em>
Dual                 Definite            Equative           <em> []</em>
Dual                 Definite            Genitive           <em> []</em>
Dual                 Definite            Inessive           <em> []</em>
Dual                 Definite            Instrumental       <em> []</em>
Dual                 Definite            Lative             <em> []</em>
Dual                 Definite            Nominative         <em> []</em>
Dual                 Indefinite          Benefactive        <em> []</em>
Dual                 Indefinite          Comitative         <em> []</em>
Dual                 Indefinite          Dative             <em> []</em>
Dual                 Indefinite          Elative            <em> []</em>
Dual                 Indefinite          Equative           <em> []</em>
Dual                 Indefinite          Genitive           <em> []</em>
Dual                 Indefinite          Inessive           <em> []</em>
Dual                 Indefinite          Instrumental       <em> []</em>
Dual                 Indefinite          Lative             <em> []</em>
Dual                 Indefinite          Nominative         <em> []</em>
Plural               Definite            Benefactive        <em> għall-annimali</em>
Plural               Definite            Comitative         <em> mal-annimali</em>
Plural               Definite            Dative             <em> lill-annimali</em>
Plural               Definite            Elative            <em> mill-annimali</em>
Plural               Definite            Equative           <em> bħall-annimali</em>
Plural               Definite            Genitive           <em> tal-annimali</em>
Plural               Definite            Inessive           <em> fl-annimali</em>
Plural               Definite            Instrumental       <em> bl-annimali</em>
Plural               Definite            Lative             <em> sal-annimali</em>
Plural               Definite            Nominative         <em> il-annimali</em>
Plural               Indefinite          Benefactive        <em> għal annimali</em>
Plural               Indefinite          Comitative         <em> m'annimali</em>
Plural               Indefinite          Dative             <em> lil annimali</em>
Plural               Indefinite          Elative            <em> minn annimali</em>
Plural               Indefinite          Equative           <em> bħal annimali</em>
Plural               Indefinite          Genitive           <em> t'annimali</em>
Plural               Indefinite          Inessive           <em> f'annimali</em>
Plural               Indefinite          Instrumental       <em> b'annimali</em>
Plural               Indefinite          Lative             <em> s'annimali</em>
Plural               Indefinite          Nominative         <em> annimali</em>
DeterminatePl        Definite            Benefactive        <em> []</em>
DeterminatePl        Definite            Comitative         <em> []</em>
DeterminatePl        Definite            Dative             <em> []</em>
DeterminatePl        Definite            Elative            <em> []</em>
DeterminatePl        Definite            Equative           <em> []</em>
DeterminatePl        Definite            Genitive           <em> []</em>
DeterminatePl        Definite            Inessive           <em> []</em>
DeterminatePl        Definite            Instrumental       <em> []</em>
DeterminatePl        Definite            Lative             <em> []</em>
DeterminatePl        Definite            Nominative         <em> []</em>
DeterminatePl        Indefinite          Benefactive        <em> []</em>
DeterminatePl        Indefinite          Comitative         <em> []</em>
DeterminatePl        Indefinite          Dative             <em> []</em>
DeterminatePl        Indefinite          Elative            <em> []</em>
DeterminatePl        Indefinite          Equative           <em> []</em>
DeterminatePl        Indefinite          Genitive           <em> []</em>
DeterminatePl        Indefinite          Inessive           <em> []</em>
DeterminatePl        Indefinite          Instrumental       <em> []</em>
DeterminatePl        Indefinite          Lative             <em> []</em>
DeterminatePl        Indefinite          Nominative         <em> []</em>
CollectivePl         Definite            Benefactive        <em> []</em>
CollectivePl         Definite            Comitative         <em> []</em>
CollectivePl         Definite            Dative             <em> []</em>
CollectivePl         Definite            Elative            <em> []</em>
CollectivePl         Definite            Equative           <em> []</em>
CollectivePl         Definite            Genitive           <em> []</em>
CollectivePl         Definite            Inessive           <em> []</em>
CollectivePl         Definite            Instrumental       <em> []</em>
CollectivePl         Definite            Lative             <em> []</em>
CollectivePl         Definite            Nominative         <em> []</em>
CollectivePl         Indefinite          Benefactive        <em> []</em>
CollectivePl         Indefinite          Comitative         <em> []</em>
CollectivePl         Indefinite          Dative             <em> []</em>
CollectivePl         Indefinite          Elative            <em> []</em>
CollectivePl         Indefinite          Equative           <em> []</em>
CollectivePl         Indefinite          Genitive           <em> []</em>
CollectivePl         Indefinite          Inessive           <em> []</em>
CollectivePl         Indefinite          Instrumental       <em> []</em>
CollectivePl         Indefinite          Lative             <em> []</em>
CollectivePl         Indefinite          Nominative         <em> []</em>
Masc                

<hr/>
Singulative          Definite            Benefactive        <em> għall-appartament</em>
Singulative          Definite            Comitative         <em> mal-appartament</em>
Singulative          Definite            Dative             <em> lill-appartament</em>
Singulative          Definite            Elative            <em> mill-appartament</em>
Singulative          Definite            Equative           <em> bħall-appartament</em>
Singulative          Definite            Genitive           <em> tal-appartament</em>
Singulative          Definite            Inessive           <em> fl-appartament</em>
Singulative          Definite            Instrumental       <em> bl-appartament</em>
Singulative          Definite            Lative             <em> sal-appartament</em>
Singulative          Definite            Nominative         <em> il-appartament</em>
Singulative          Indefinite          Benefactive        <em> għal appartament</em>
Singulative          Indefinite          Comitative         <em> m'appartament</em>
Singulative          Indefinite          Dative             <em> lil appartament</em>
Singulative          Indefinite          Elative            <em> minn appartament</em>
Singulative          Indefinite          Equative           <em> bħal appartament</em>
Singulative          Indefinite          Genitive           <em> t'appartament</em>
Singulative          Indefinite          Inessive           <em> f'appartament</em>
Singulative          Indefinite          Instrumental       <em> b'appartament</em>
Singulative          Indefinite          Lative             <em> s'appartament</em>
Singulative          Indefinite          Nominative         <em> appartament</em>
Dual                 Definite            Benefactive        <em> []</em>
Dual                 Definite            Comitative         <em> []</em>
Dual                 Definite            Dative             <em> []</em>
Dual                 Definite            Elative            <em> []</em>
Dual                 Definite            Equative           <em> []</em>
Dual                 Definite            Genitive           <em> []</em>
Dual                 Definite            Inessive           <em> []</em>
Dual                 Definite            Instrumental       <em> []</em>
Dual                 Definite            Lative             <em> []</em>
Dual                 Definite            Nominative         <em> []</em>
Dual                 Indefinite          Benefactive        <em> []</em>
Dual                 Indefinite          Comitative         <em> []</em>
Dual                 Indefinite          Dative             <em> []</em>
Dual                 Indefinite          Elative            <em> []</em>
Dual                 Indefinite          Equative           <em> []</em>
Dual                 Indefinite          Genitive           <em> []</em>
Dual                 Indefinite          Inessive           <em> []</em>
Dual                 Indefinite          Instrumental       <em> []</em>
Dual                 Indefinite          Lative             <em> []</em>
Dual                 Indefinite          Nominative         <em> []</em>
Plural               Definite            Benefactive        <em> għall-appartamenti</em>
Plural               Definite            Comitative         <em> mal-appartamenti</em>
Plural               Definite            Dative             <em> lill-appartamenti</em>
Plural               Definite            Elative            <em> mill-appartamenti</em>
Plural               Definite            Equative           <em> bħall-appartamenti</em>
Plural               Definite            Genitive           <em> tal-appartamenti</em>
Plural               Definite            Inessive           <em> fl-appartamenti</em>
Plural               Definite            Instrumental       <em> bl-appartamenti</em>
Plural               Definite            Lative             <em> sal-appartamenti</em>
Plural               Definite            Nominative         <em> il-appartamenti</em>
Plural               Indefinite          Benefactive        <em> għal appartamenti</em>
Plural               Indefinite          Comitative         <em> m'appartamenti</em>
Plural               Indefinite          Dative             <em> lil appartamenti</em>
Plural               Indefinite          Elative            <em> minn appartamenti</em>
Plural               Indefinite          Equative           <em> bħal appartamenti</em>
Plural               Indefinite          Genitive           <em> t'appartamenti</em>
Plural               Indefinite          Inessive           <em> f'appartamenti</em>
Plural               Indefinite          Instrumental       <em> b'appartamenti</em>
Plural               Indefinite          Lative             <em> s'appartamenti</em>
Plural               Indefinite          Nominative         <em> appartamenti</em>
DeterminatePl        Definite            Benefactive        <em> []</em>
DeterminatePl        Definite            Comitative         <em> []</em>
DeterminatePl        Definite            Dative             <em> []</em>
DeterminatePl        Definite            Elative            <em> []</em>
DeterminatePl        Definite            Equative           <em> []</em>
DeterminatePl        Definite            Genitive           <em> []</em>
DeterminatePl        Definite            Inessive           <em> []</em>
DeterminatePl        Definite            Instrumental       <em> []</em>
DeterminatePl        Definite            Lative             <em> []</em>
DeterminatePl        Definite            Nominative         <em> []</em>
DeterminatePl        Indefinite          Benefactive        <em> []</em>
DeterminatePl        Indefinite          Comitative         <em> []</em>
DeterminatePl        Indefinite          Dative             <em> []</em>
DeterminatePl        Indefinite          Elative            <em> []</em>
DeterminatePl        Indefinite          Equative           <em> []</em>
DeterminatePl        Indefinite          Genitive           <em> []</em>
DeterminatePl        Indefinite          Inessive           <em> []</em>
DeterminatePl        Indefinite          Instrumental       <em> []</em>
DeterminatePl        Indefinite          Lative             <em> []</em>
DeterminatePl        Indefinite          Nominative         <em> []</em>
CollectivePl         Definite            Benefactive        <em> []</em>
CollectivePl         Definite            Comitative         <em> []</em>
CollectivePl         Definite            Dative             <em> []</em>
CollectivePl         Definite            Elative            <em> []</em>
CollectivePl         Definite            Equative           <em> []</em>
CollectivePl         Definite            Genitive           <em> []</em>
CollectivePl         Definite            Inessive           <em> []</em>
CollectivePl         Definite            Instrumental       <em> []</em>
CollectivePl         Definite            Lative             <em> []</em>
CollectivePl         Definite            Nominative         <em> []</em>
CollectivePl         Indefinite          Benefactive        <em> []</em>
CollectivePl         Indefinite          Comitative         <em> []</em>
CollectivePl         Indefinite          Dative             <em> []</em>
CollectivePl         Indefinite          Elative            <em> []</em>
CollectivePl         Indefinite          Equative           <em> []</em>
CollectivePl         Indefinite          Genitive           <em> []</em>
CollectivePl         Indefinite          Inessive           <em> []</em>
CollectivePl         Indefinite          Instrumental       <em> []</em>
CollectivePl         Indefinite          Lative             <em> []</em>
CollectivePl         Indefinite          Nominative         <em> []</em>
Masc                

<hr/>
Singulative          Definite            Benefactive        <em> għat-tuffieħa</em>
Singulative          Definite            Comitative         <em> mat-tuffieħa</em>
Singulative          Definite            Dative             <em> lit-tuffieħa</em>
Singulative          Definite            Elative            <em> mit-tuffieħa</em>
Singulative          Definite            Equative           <em> bħat-tuffieħa</em>
Singulative          Definite            Genitive           <em> tat-tuffieħa</em>
Singulative          Definite            Inessive           <em> fit-tuffieħa</em>
Singulative          Definite            Instrumental       <em> bit-tuffieħa</em>
Singulative          Definite            Lative             <em> sat-tuffieħa</em>
Singulative          Definite            Nominative         <em> it-tuffieħa</em>
Singulative          Indefinite          Benefactive        <em> għal tuffieħa</em>
Singulative          Indefinite          Comitative         <em> ma' tuffieħa</em>
Singulative          Indefinite          Dative             <em> lil tuffieħa</em>
Singulative          Indefinite          Elative            <em> minn tuffieħa</em>
Singulative          Indefinite          Equative           <em> bħal tuffieħa</em>
Singulative          Indefinite          Genitive           <em> ta' tuffieħa</em>
Singulative          Indefinite          Inessive           <em> f'tuffieħa</em>
Singulative          Indefinite          Instrumental       <em> b'tuffieħa</em>
Singulative          Indefinite          Lative             <em> sa tuffieħa</em>
Singulative          Indefinite          Nominative         <em> tuffieħa</em>
Dual                 Definite            Benefactive        <em> []</em>
Dual                 Definite            Comitative         <em> []</em>
Dual                 Definite            Dative             <em> []</em>
Dual                 Definite            Elative            <em> []</em>
Dual                 Definite            Equative           <em> []</em>
Dual                 Definite            Genitive           <em> []</em>
Dual                 Definite            Inessive           <em> []</em>
Dual                 Definite            Instrumental       <em> []</em>
Dual                 Definite            Lative             <em> []</em>
Dual                 Definite            Nominative         <em> []</em>
Dual                 Indefinite          Benefactive        <em> []</em>
Dual                 Indefinite          Comitative         <em> []</em>
Dual                 Indefinite          Dative             <em> []</em>
Dual                 Indefinite          Elative            <em> []</em>
Dual                 Indefinite          Equative           <em> []</em>
Dual                 Indefinite          Genitive           <em> []</em>
Dual                 Indefinite          Inessive           <em> []</em>
Dual                 Indefinite          Instrumental       <em> []</em>
Dual                 Indefinite          Lative             <em> []</em>
Dual                 Indefinite          Nominative         <em> []</em>
Plural               Definite            Benefactive        <em> []</em>
Plural               Definite            Comitative         <em> []</em>
Plural               Definite            Dative             <em> []</em>
Plural               Definite            Elative            <em> []</em>
Plural               Definite            Equative           <em> []</em>
Plural               Definite            Genitive           <em> []</em>
Plural               Definite            Inessive           <em> []</em>
Plural               Definite            Instrumental       <em> []</em>
Plural               Definite            Lative             <em> []</em>
Plural               Definite            Nominative         <em> []</em>
Plural               Indefinite          Benefactive        <em> []</em>
Plural               Indefinite          Comitative         <em> []</em>
Plural               Indefinite          Dative             <em> []</em>
Plural               Indefinite          Elative            <em> []</em>
Plural               Indefinite          Equative           <em> []</em>
Plural               Indefinite          Genitive           <em> []</em>
Plural               Indefinite          Inessive           <em> []</em>
Plural               Indefinite          Instrumental       <em> []</em>
Plural               Indefinite          Lative             <em> []</em>
Plural               Indefinite          Nominative         <em> []</em>
DeterminatePl        Definite            Benefactive        <em> għat-tuffieħiet</em>
DeterminatePl        Definite            Comitative         <em> mat-tuffieħiet</em>
DeterminatePl        Definite            Dative             <em> lit-tuffieħiet</em>
DeterminatePl        Definite            Elative            <em> mit-tuffieħiet</em>
DeterminatePl        Definite            Equative           <em> bħat-tuffieħiet</em>
DeterminatePl        Definite            Genitive           <em> tat-tuffieħiet</em>
DeterminatePl        Definite            Inessive           <em> fit-tuffieħiet</em>
DeterminatePl        Definite            Instrumental       <em> bit-tuffieħiet</em>
DeterminatePl        Definite            Lative             <em> sat-tuffieħiet</em>
DeterminatePl        Definite            Nominative         <em> it-tuffieħiet</em>
DeterminatePl        Indefinite          Benefactive        <em> għal tuffieħiet</em>
DeterminatePl        Indefinite          Comitative         <em> ma' tuffieħiet</em>
DeterminatePl        Indefinite          Dative             <em> lil tuffieħiet</em>
DeterminatePl        Indefinite          Elative            <em> minn tuffieħiet</em>
DeterminatePl        Indefinite          Equative           <em> bħal tuffieħiet</em>
DeterminatePl        Indefinite          Genitive           <em> ta' tuffieħiet</em>
DeterminatePl        Indefinite          Inessive           <em> f'tuffieħiet</em>
DeterminatePl        Indefinite          Instrumental       <em> b'tuffieħiet</em>
DeterminatePl        Indefinite          Lative             <em> sa tuffieħiet</em>
DeterminatePl        Indefinite          Nominative         <em> tuffieħiet</em>
CollectivePl         Definite            Benefactive        <em> għat-tuffieħ</em>
CollectivePl         Definite            Comitative         <em> mat-tuffieħ</em>
CollectivePl         Definite            Dative             <em> lit-tuffieħ</em>
CollectivePl         Definite            Elative            <em> mit-tuffieħ</em>
CollectivePl         Definite            Equative           <em> bħat-tuffieħ</em>
CollectivePl         Definite            Genitive           <em> tat-tuffieħ</em>
CollectivePl         Definite            Inessive           <em> fit-tuffieħ</em>
CollectivePl         Definite            Instrumental       <em> bit-tuffieħ</em>
CollectivePl         Definite            Lative             <em> sat-tuffieħ</em>
CollectivePl         Definite            Nominative         <em> it-tuffieħ</em>
CollectivePl         Indefinite          Benefactive        <em> għal tuffieħ</em>
CollectivePl         Indefinite          Comitative         <em> ma' tuffieħ</em>
CollectivePl         Indefinite          Dative             <em> lil tuffieħ</em>
CollectivePl         Indefinite          Elative            <em> minn tuffieħ</em>
CollectivePl         Indefinite          Equative           <em> bħal tuffieħ</em>
CollectivePl         Indefinite          Genitive           <em> ta' tuffieħ</em>
CollectivePl         Indefinite          Inessive           <em> f'tuffieħ</em>
CollectivePl         Indefinite          Instrumental       <em> b'tuffieħ</em>
CollectivePl         Indefinite          Lative             <em> sa tuffieħ</em>
CollectivePl         Indefinite          Nominative         <em> tuffieħ</em>
Masc                

<hr/>
Singulative          Definite            Benefactive        <em> għall-arti</em>
Singulative          Definite            Comitative         <em> mal-arti</em>
Singulative          Definite            Dative             <em> lill-arti</em>
Singulative          Definite            Elative            <em> mill-arti</em>
Singulative          Definite            Equative           <em> bħall-arti</em>
Singulative          Definite            Genitive           <em> tal-arti</em>
Singulative          Definite            Inessive           <em> fl-arti</em>
Singulative          Definite            Instrumental       <em> bl-arti</em>
Singulative          Definite            Lative             <em> sal-arti</em>
Singulative          Definite            Nominative         <em> il-arti</em>
Singulative          Indefinite          Benefactive        <em> għal arti</em>
Singulative          Indefinite          Comitative         <em> m'arti</em>
Singulative          Indefinite          Dative             <em> lil arti</em>
Singulative          Indefinite          Elative            <em> minn arti</em>
Singulative          Indefinite          Equative           <em> bħal arti</em>
Singulative          Indefinite          Genitive           <em> t'arti</em>
Singulative          Indefinite          Inessive           <em> f'arti</em>
Singulative          Indefinite          Instrumental       <em> b'arti</em>
Singulative          Indefinite          Lative             <em> s'arti</em>
Singulative          Indefinite          Nominative         <em> arti</em>
Dual                 Definite            Benefactive        <em> []</em>
Dual                 Definite            Comitative         <em> []</em>
Dual                 Definite            Dative             <em> []</em>
Dual                 Definite            Elative            <em> []</em>
Dual                 Definite            Equative           <em> []</em>
Dual                 Definite            Genitive           <em> []</em>
Dual                 Definite            Inessive           <em> []</em>
Dual                 Definite            Instrumental       <em> []</em>
Dual                 Definite            Lative             <em> []</em>
Dual                 Definite            Nominative         <em> []</em>
Dual                 Indefinite          Benefactive        <em> []</em>
Dual                 Indefinite          Comitative         <em> []</em>
Dual                 Indefinite          Dative             <em> []</em>
Dual                 Indefinite          Elative            <em> []</em>
Dual                 Indefinite          Equative           <em> []</em>
Dual                 Indefinite          Genitive           <em> []</em>
Dual                 Indefinite          Inessive           <em> []</em>
Dual                 Indefinite          Instrumental       <em> []</em>
Dual                 Indefinite          Lative             <em> []</em>
Dual                 Indefinite          Nominative         <em> []</em>
Plural               Definite            Benefactive        <em> []</em>
Plural               Definite            Comitative         <em> []</em>
Plural               Definite            Dative             <em> []</em>
Plural               Definite            Elative            <em> []</em>
Plural               Definite            Equative           <em> []</em>
Plural               Definite            Genitive           <em> []</em>
Plural               Definite            Inessive           <em> []</em>
Plural               Definite            Instrumental       <em> []</em>
Plural               Definite            Lative             <em> []</em>
Plural               Definite            Nominative         <em> []</em>
Plural               Indefinite          Benefactive        <em> []</em>
Plural               Indefinite          Comitative         <em> []</em>
Plural               Indefinite          Dative             <em> []</em>
Plural               Indefinite          Elative            <em> []</em>
Plural               Indefinite          Equative           <em> []</em>
Plural               Indefinite          Genitive           <em> []</em>
Plural               Indefinite          Inessive           <em> []</em>
Plural               Indefinite          Instrumental       <em> []</em>
Plural               Indefinite          Lative             <em> []</em>
Plural               Indefinite          Nominative         <em> []</em>
DeterminatePl        Definite            Benefactive        <em> []</em>
DeterminatePl        Definite            Comitative         <em> []</em>
DeterminatePl        Definite            Dative             <em> []</em>
DeterminatePl        Definite            Elative            <em> []</em>
DeterminatePl        Definite            Equative           <em> []</em>
DeterminatePl        Definite            Genitive           <em> []</em>
DeterminatePl        Definite            Inessive           <em> []</em>
DeterminatePl        Definite            Instrumental       <em> []</em>
DeterminatePl        Definite            Lative             <em> []</em>
DeterminatePl        Definite            Nominative         <em> []</em>
DeterminatePl        Indefinite          Benefactive        <em> []</em>
DeterminatePl        Indefinite          Comitative         <em> []</em>
DeterminatePl        Indefinite          Dative             <em> []</em>
DeterminatePl        Indefinite          Elative            <em> []</em>
DeterminatePl        Indefinite          Equative           <em> []</em>
DeterminatePl        Indefinite          Genitive           <em> []</em>
DeterminatePl        Indefinite          Inessive           <em> []</em>
DeterminatePl        Indefinite          Instrumental       <em> []</em>
DeterminatePl        Indefinite          Lative             <em> []</em>
DeterminatePl        Indefinite          Nominative         <em> []</em>
CollectivePl         Definite            Benefactive        <em> []</em>
CollectivePl         Definite            Comitative         <em> []</em>
CollectivePl         Definite            Dative             <em> []</em>
CollectivePl         Definite            Elative            <em> []</em>
CollectivePl         Definite            Equative           <em> []</em>
CollectivePl         Definite            Genitive           <em> []</em>
CollectivePl         Definite            Inessive           <em> []</em>
CollectivePl         Definite            Instrumental       <em> []</em>
CollectivePl         Definite            Lative             <em> []</em>
CollectivePl         Definite            Nominative         <em> []</em>
CollectivePl         Indefinite          Benefactive        <em> []</em>
CollectivePl         Indefinite          Comitative         <em> []</em>
CollectivePl         Indefinite          Dative             <em> []</em>
CollectivePl         Indefinite          Elative            <em> []</em>
CollectivePl         Indefinite          Equative           <em> []</em>
CollectivePl         Indefinite          Genitive           <em> []</em>
CollectivePl         Indefinite          Inessive           <em> []</em>
CollectivePl         Indefinite          Instrumental       <em> []</em>
CollectivePl         Indefinite          Lative             <em> []</em>
CollectivePl         Indefinite          Nominative         <em> []</em>
Fem                 

<hr/>
Singulative          Definite            Benefactive        <em> għat-tarbija</em>
Singulative          Definite            Comitative         <em> mat-tarbija</em>
Singulative          Definite            Dative             <em> lit-tarbija</em>
Singulative          Definite            Elative            <em> mit-tarbija</em>
Singulative          Definite            Equative           <em> bħat-tarbija</em>
Singulative          Definite            Genitive           <em> tat-tarbija</em>
Singulative          Definite            Inessive           <em> fit-tarbija</em>
Singulative          Definite            Instrumental       <em> bit-tarbija</em>
Singulative          Definite            Lative             <em> sat-tarbija</em>
Singulative          Definite            Nominative         <em> it-tarbija</em>
Singulative          Indefinite          Benefactive        <em> għal tarbija</em>
Singulative          Indefinite          Comitative         <em> ma' tarbija</em>
Singulative          Indefinite          Dative             <em> lil tarbija</em>
Singulative          Indefinite          Elative            <em> minn tarbija</em>
Singulative          Indefinite          Equative           <em> bħal tarbija</em>
Singulative          Indefinite          Genitive           <em> ta' tarbija</em>
Singulative          Indefinite          Inessive           <em> f'tarbija</em>
Singulative          Indefinite          Instrumental       <em> b'tarbija</em>
Singulative          Indefinite          Lative             <em> sa tarbija</em>
Singulative          Indefinite          Nominative         <em> tarbija</em>
Dual                 Definite            Benefactive        <em> []</em>
Dual                 Definite            Comitative         <em> []</em>
Dual                 Definite            Dative             <em> []</em>
Dual                 Definite            Elative            <em> []</em>
Dual                 Definite            Equative           <em> []</em>
Dual                 Definite            Genitive           <em> []</em>
Dual                 Definite            Inessive           <em> []</em>
Dual                 Definite            Instrumental       <em> []</em>
Dual                 Definite            Lative             <em> []</em>
Dual                 Definite            Nominative         <em> []</em>
Dual                 Indefinite          Benefactive        <em> []</em>
Dual                 Indefinite          Comitative         <em> []</em>
Dual                 Indefinite          Dative             <em> []</em>
Dual                 Indefinite          Elative            <em> []</em>
Dual                 Indefinite          Equative           <em> []</em>
Dual                 Indefinite          Genitive           <em> []</em>
Dual                 Indefinite          Inessive           <em> []</em>
Dual                 Indefinite          Instrumental       <em> []</em>
Dual                 Indefinite          Lative             <em> []</em>
Dual                 Indefinite          Nominative         <em> []</em>
Plural               Definite            Benefactive        <em> għat-trabi</em>
Plural               Definite            Comitative         <em> mat-trabi</em>
Plural               Definite            Dative             <em> lit-trabi</em>
Plural               Definite            Elative            <em> mit-trabi</em>
Plural               Definite            Equative           <em> bħat-trabi</em>
Plural               Definite            Genitive           <em> tat-trabi</em>
Plural               Definite            Inessive           <em> fit-trabi</em>
Plural               Definite            Instrumental       <em> bit-trabi</em>
Plural               Definite            Lative             <em> sat-trabi</em>
Plural               Definite            Nominative         <em> it-trabi</em>
Plural               Indefinite          Benefactive        <em> għal trabi</em>
Plural               Indefinite          Comitative         <em> ma' trabi</em>
Plural               Indefinite          Dative             <em> lil trabi</em>
Plural               Indefinite          Elative            <em> minn trabi</em>
Plural               Indefinite          Equative           <em> bħal trabi</em>
Plural               Indefinite          Genitive           <em> ta' trabi</em>
Plural               Indefinite          Inessive           <em> f'trabi</em>
Plural               Indefinite          Instrumental       <em> b'trabi</em>
Plural               Indefinite          Lative             <em> sa trabi</em>
Plural               Indefinite          Nominative         <em> trabi</em>
DeterminatePl        Definite            Benefactive        <em> []</em>
DeterminatePl        Definite            Comitative         <em> []</em>
DeterminatePl        Definite            Dative             <em> []</em>
DeterminatePl        Definite            Elative            <em> []</em>
DeterminatePl        Definite            Equative           <em> []</em>
DeterminatePl        Definite            Genitive           <em> []</em>
DeterminatePl        Definite            Inessive           <em> []</em>
DeterminatePl        Definite            Instrumental       <em> []</em>
DeterminatePl        Definite            Lative             <em> []</em>
DeterminatePl        Definite            Nominative         <em> []</em>
DeterminatePl        Indefinite          Benefactive        <em> []</em>
DeterminatePl        Indefinite          Comitative         <em> []</em>
DeterminatePl        Indefinite          Dative             <em> []</em>
DeterminatePl        Indefinite          Elative            <em> []</em>
DeterminatePl        Indefinite          Equative           <em> []</em>
DeterminatePl        Indefinite          Genitive           <em> []</em>
DeterminatePl        Indefinite          Inessive           <em> []</em>
DeterminatePl        Indefinite          Instrumental       <em> []</em>
DeterminatePl        Indefinite          Lative             <em> []</em>
DeterminatePl        Indefinite          Nominative         <em> []</em>
CollectivePl         Definite            Benefactive        <em> []</em>
CollectivePl         Definite            Comitative         <em> []</em>
CollectivePl         Definite            Dative             <em> []</em>
CollectivePl         Definite            Elative            <em> []</em>
CollectivePl         Definite            Equative           <em> []</em>
CollectivePl         Definite            Genitive           <em> []</em>
CollectivePl         Definite            Inessive           <em> []</em>
CollectivePl         Definite            Instrumental       <em> []</em>
CollectivePl         Definite            Lative             <em> []</em>
CollectivePl         Definite            Nominative         <em> []</em>
CollectivePl         Indefinite          Benefactive        <em> []</em>
CollectivePl         Indefinite          Comitative         <em> []</em>
CollectivePl         Indefinite          Dative             <em> []</em>
CollectivePl         Indefinite          Elative            <em> []</em>
CollectivePl         Indefinite          Equative           <em> []</em>
CollectivePl         Indefinite          Genitive           <em> []</em>
CollectivePl         Indefinite          Inessive           <em> []</em>
CollectivePl         Indefinite          Instrumental       <em> []</em>
CollectivePl         Indefinite          Lative             <em> []</em>
CollectivePl         Indefinite          Nominative         <em> []</em>
Fem                 

<hr/>
Singulative          Definite            Benefactive        <em> għad-dahar</em>
Singulative          Definite            Comitative         <em> mad-dahar</em>
Singulative          Definite            Dative             <em> lid-dahar</em>
Singulative          Definite            Elative            <em> mid-dahar</em>
Singulative          Definite            Equative           <em> bħad-dahar</em>
Singulative          Definite            Genitive           <em> tad-dahar</em>
Singulative          Definite            Inessive           <em> fid-dahar</em>
Singulative          Definite            Instrumental       <em> bid-dahar</em>
Singulative          Definite            Lative             <em> sad-dahar</em>
Singulative          Definite            Nominative         <em> id-dahar</em>
Singulative          Indefinite          Benefactive        <em> għal dahar</em>
Singulative          Indefinite          Comitative         <em> ma' dahar</em>
Singulative          Indefinite          Dative             <em> lil dahar</em>
Singulative          Indefinite          Elative            <em> minn dahar</em>
Singulative          Indefinite          Equative           <em> bħal dahar</em>
Singulative          Indefinite          Genitive           <em> ta' dahar</em>
Singulative          Indefinite          Inessive           <em> f'dahar</em>
Singulative          Indefinite          Instrumental       <em> b'dahar</em>
Singulative          Indefinite          Lative             <em> sa dahar</em>
Singulative          Indefinite          Nominative         <em> dahar</em>
Dual                 Definite            Benefactive        <em> []</em>
Dual                 Definite            Comitative         <em> []</em>
Dual                 Definite            Dative             <em> []</em>
Dual                 Definite            Elative            <em> []</em>
Dual                 Definite            Equative           <em> []</em>
Dual                 Definite            Genitive           <em> []</em>
Dual                 Definite            Inessive           <em> []</em>
Dual                 Definite            Instrumental       <em> []</em>
Dual                 Definite            Lative             <em> []</em>
Dual                 Definite            Nominative         <em> []</em>
Dual                 Indefinite          Benefactive        <em> []</em>
Dual                 Indefinite          Comitative         <em> []</em>
Dual                 Indefinite          Dative             <em> []</em>
Dual                 Indefinite          Elative            <em> []</em>
Dual                 Indefinite          Equative           <em> []</em>
Dual                 Indefinite          Genitive           <em> []</em>
Dual                 Indefinite          Inessive           <em> []</em>
Dual                 Indefinite          Instrumental       <em> []</em>
Dual                 Indefinite          Lative             <em> []</em>
Dual                 Indefinite          Nominative         <em> []</em>
Plural               Definite            Benefactive        <em> għad-dhur</em>
Plural               Definite            Comitative         <em> mad-dhur</em>
Plural               Definite            Dative             <em> lid-dhur</em>
Plural               Definite            Elative            <em> mid-dhur</em>
Plural               Definite            Equative           <em> bħad-dhur</em>
Plural               Definite            Genitive           <em> tad-dhur</em>
Plural               Definite            Inessive           <em> fid-dhur</em>
Plural               Definite            Instrumental       <em> bid-dhur</em>
Plural               Definite            Lative             <em> sad-dhur</em>
Plural               Definite            Nominative         <em> id-dhur</em>
Plural               Indefinite          Benefactive        <em> għal dhur</em>
Plural               Indefinite          Comitative         <em> ma' dhur</em>
Plural               Indefinite          Dative             <em> lil dhur</em>
Plural               Indefinite          Elative            <em> minn dhur</em>
Plural               Indefinite          Equative           <em> bħal dhur</em>
Plural               Indefinite          Genitive           <em> ta' dhur</em>
Plural               Indefinite          Inessive           <em> fi dhur</em>
Plural               Indefinite          Instrumental       <em> bi dhur</em>
Plural               Indefinite          Lative             <em> sa dhur</em>
Plural               Indefinite          Nominative         <em> dhur</em>
DeterminatePl        Definite            Benefactive        <em> []</em>
DeterminatePl        Definite            Comitative         <em> []</em>
DeterminatePl        Definite            Dative             <em> []</em>
DeterminatePl        Definite            Elative            <em> []</em>
DeterminatePl        Definite            Equative           <em> []</em>
DeterminatePl        Definite            Genitive           <em> []</em>
DeterminatePl        Definite            Inessive           <em> []</em>
DeterminatePl        Definite            Instrumental       <em> []</em>
DeterminatePl        Definite            Lative             <em> []</em>
DeterminatePl        Definite            Nominative         <em> []</em>
DeterminatePl        Indefinite          Benefactive        <em> []</em>
DeterminatePl        Indefinite          Comitative         <em> []</em>
DeterminatePl        Indefinite          Dative             <em> []</em>
DeterminatePl        Indefinite          Elative            <em> []</em>
DeterminatePl        Indefinite          Equative           <em> []</em>
DeterminatePl        Indefinite          Genitive           <em> []</em>
DeterminatePl        Indefinite          Inessive           <em> []</em>
DeterminatePl        Indefinite          Instrumental       <em> []</em>
DeterminatePl        Indefinite          Lative             <em> []</em>
DeterminatePl        Indefinite          Nominative         <em> []</em>
CollectivePl         Definite            Benefactive        <em> []</em>
CollectivePl         Definite            Comitative         <em> []</em>
CollectivePl         Definite            Dative             <em> []</em>
CollectivePl         Definite            Elative            <em> []</em>
CollectivePl         Definite            Equative           <em> []</em>
CollectivePl         Definite            Genitive           <em> []</em>
CollectivePl         Definite            Inessive           <em> []</em>
CollectivePl         Definite            Instrumental       <em> []</em>
CollectivePl         Definite            Lative             <em> []</em>
CollectivePl         Definite            Nominative         <em> []</em>
CollectivePl         Indefinite          Benefactive        <em> []</em>
CollectivePl         Indefinite          Comitative         <em> []</em>
CollectivePl         Indefinite          Dative             <em> []</em>
CollectivePl         Indefinite          Elative            <em> []</em>
CollectivePl         Indefinite          Equative           <em> []</em>
CollectivePl         Indefinite          Genitive           <em> []</em>
CollectivePl         Indefinite          Inessive           <em> []</em>
CollectivePl         Indefinite          Instrumental       <em> []</em>
CollectivePl         Indefinite          Lative             <em> []</em>
CollectivePl         Indefinite          Nominative         <em> []</em>
Masc                

<hr/>
Singulative          Definite            Benefactive        <em> għall-bank</em>
Singulative          Definite            Comitative         <em> mal-bank</em>
Singulative          Definite            Dative             <em> lill-bank</em>
Singulative          Definite            Elative            <em> mill-bank</em>
Singulative          Definite            Equative           <em> bħall-bank</em>
Singulative          Definite            Genitive           <em> tal-bank</em>
Singulative          Definite            Inessive           <em> fil-bank</em>
Singulative          Definite            Instrumental       <em> bil-bank</em>
Singulative          Definite            Lative             <em> sal-bank</em>
Singulative          Definite            Nominative         <em> il-bank</em>
Singulative          Indefinite          Benefactive        <em> għal bank</em>
Singulative          Indefinite          Comitative         <em> ma' bank</em>
Singulative          Indefinite          Dative             <em> lil bank</em>
Singulative          Indefinite          Elative            <em> minn bank</em>
Singulative          Indefinite          Equative           <em> bħal bank</em>
Singulative          Indefinite          Genitive           <em> ta' bank</em>
Singulative          Indefinite          Inessive           <em> f'bank</em>
Singulative          Indefinite          Instrumental       <em> bi bank</em>
Singulative          Indefinite          Lative             <em> sa bank</em>
Singulative          Indefinite          Nominative         <em> bank</em>
Dual                 Definite            Benefactive        <em> []</em>
Dual                 Definite            Comitative         <em> []</em>
Dual                 Definite            Dative             <em> []</em>
Dual                 Definite            Elative            <em> []</em>
Dual                 Definite            Equative           <em> []</em>
Dual                 Definite            Genitive           <em> []</em>
Dual                 Definite            Inessive           <em> []</em>
Dual                 Definite            Instrumental       <em> []</em>
Dual                 Definite            Lative             <em> []</em>
Dual                 Definite            Nominative         <em> []</em>
Dual                 Indefinite          Benefactive        <em> []</em>
Dual                 Indefinite          Comitative         <em> []</em>
Dual                 Indefinite          Dative             <em> []</em>
Dual                 Indefinite          Elative            <em> []</em>
Dual                 Indefinite          Equative           <em> []</em>
Dual                 Indefinite          Genitive           <em> []</em>
Dual                 Indefinite          Inessive           <em> []</em>
Dual                 Indefinite          Instrumental       <em> []</em>
Dual                 Indefinite          Lative             <em> []</em>
Dual                 Indefinite          Nominative         <em> []</em>
Plural               Definite            Benefactive        <em> għall-bankijiet</em>
Plural               Definite            Comitative         <em> mal-bankijiet</em>
Plural               Definite            Dative             <em> lill-bankijiet</em>
Plural               Definite            Elative            <em> mill-bankijiet</em>
Plural               Definite            Equative           <em> bħall-bankijiet</em>
Plural               Definite            Genitive           <em> tal-bankijiet</em>
Plural               Definite            Inessive           <em> fil-bankijiet</em>
Plural               Definite            Instrumental       <em> bil-bankijiet</em>
Plural               Definite            Lative             <em> sal-bankijiet</em>
Plural               Definite            Nominative         <em> il-bankijiet</em>
Plural               Indefinite          Benefactive        <em> għal bankijiet</em>
Plural               Indefinite          Comitative         <em> ma' bankijiet</em>
Plural               Indefinite          Dative             <em> lil bankijiet</em>
Plural               Indefinite          Elative            <em> minn bankijiet</em>
Plural               Indefinite          Equative           <em> bħal bankijiet</em>
Plural               Indefinite          Genitive           <em> ta' bankijiet</em>
Plural               Indefinite          Inessive           <em> f'bankijiet</em>
Plural               Indefinite          Instrumental       <em> bi bankijiet</em>
Plural               Indefinite          Lative             <em> sa bankijiet</em>
Plural               Indefinite          Nominative         <em> bankijiet</em>
DeterminatePl        Definite            Benefactive        <em> []</em>
DeterminatePl        Definite            Comitative         <em> []</em>
DeterminatePl        Definite            Dative             <em> []</em>
DeterminatePl        Definite            Elative            <em> []</em>
DeterminatePl        Definite            Equative           <em> []</em>
DeterminatePl        Definite            Genitive           <em> []</em>
DeterminatePl        Definite            Inessive           <em> []</em>
DeterminatePl        Definite            Instrumental       <em> []</em>
DeterminatePl        Definite            Lative             <em> []</em>
DeterminatePl        Definite            Nominative         <em> []</em>
DeterminatePl        Indefinite          Benefactive        <em> []</em>
DeterminatePl        Indefinite          Comitative         <em> []</em>
DeterminatePl        Indefinite          Dative             <em> []</em>
DeterminatePl        Indefinite          Elative            <em> []</em>
DeterminatePl        Indefinite          Equative           <em> []</em>
DeterminatePl        Indefinite          Genitive           <em> []</em>
DeterminatePl        Indefinite          Inessive           <em> []</em>
DeterminatePl        Indefinite          Instrumental       <em> []</em>
DeterminatePl        Indefinite          Lative             <em> []</em>
DeterminatePl        Indefinite          Nominative         <em> []</em>
CollectivePl         Definite            Benefactive        <em> []</em>
CollectivePl         Definite            Comitative         <em> []</em>
CollectivePl         Definite            Dative             <em> []</em>
CollectivePl         Definite            Elative            <em> []</em>
CollectivePl         Definite            Equative           <em> []</em>
CollectivePl         Definite            Genitive           <em> []</em>
CollectivePl         Definite            Inessive           <em> []</em>
CollectivePl         Definite            Instrumental       <em> []</em>
CollectivePl         Definite            Lative             <em> []</em>
CollectivePl         Definite            Nominative         <em> []</em>
CollectivePl         Indefinite          Benefactive        <em> []</em>
CollectivePl         Indefinite          Comitative         <em> []</em>
CollectivePl         Indefinite          Dative             <em> []</em>
CollectivePl         Indefinite          Elative            <em> []</em>
CollectivePl         Indefinite          Equative           <em> []</em>
CollectivePl         Indefinite          Genitive           <em> []</em>
CollectivePl         Indefinite          Inessive           <em> []</em>
CollectivePl         Indefinite          Instrumental       <em> []</em>
CollectivePl         Indefinite          Lative             <em> []</em>
CollectivePl         Indefinite          Nominative         <em> []</em>
Masc                

<hr/>
Singulative          Definite            Benefactive        <em> għall-qoxra</em>
Singulative          Definite            Comitative         <em> mal-qoxra</em>
Singulative          Definite            Dative             <em> lill-qoxra</em>
Singulative          Definite            Elative            <em> mill-qoxra</em>
Singulative          Definite            Equative           <em> bħall-qoxra</em>
Singulative          Definite            Genitive           <em> tal-qoxra</em>
Singulative          Definite            Inessive           <em> fil-qoxra</em>
Singulative          Definite            Instrumental       <em> bil-qoxra</em>
Singulative          Definite            Lative             <em> sal-qoxra</em>
Singulative          Definite            Nominative         <em> il-qoxra</em>
Singulative          Indefinite          Benefactive        <em> għal qoxra</em>
Singulative          Indefinite          Comitative         <em> ma' qoxra</em>
Singulative          Indefinite          Dative             <em> lil qoxra</em>
Singulative          Indefinite          Elative            <em> minn qoxra</em>
Singulative          Indefinite          Equative           <em> bħal qoxra</em>
Singulative          Indefinite          Genitive           <em> ta' qoxra</em>
Singulative          Indefinite          Inessive           <em> f'qoxra</em>
Singulative          Indefinite          Instrumental       <em> b'qoxra</em>
Singulative          Indefinite          Lative             <em> sa qoxra</em>
Singulative          Indefinite          Nominative         <em> qoxra</em>
Dual                 Definite            Benefactive        <em> []</em>
Dual                 Definite            Comitative         <em> []</em>
Dual                 Definite            Dative             <em> []</em>
Dual                 Definite            Elative            <em> []</em>
Dual                 Definite            Equative           <em> []</em>
Dual                 Definite            Genitive           <em> []</em>
Dual                 Definite            Inessive           <em> []</em>
Dual                 Definite            Instrumental       <em> []</em>
Dual                 Definite            Lative             <em> []</em>
Dual                 Definite            Nominative         <em> []</em>
Dual                 Indefinite          Benefactive        <em> []</em>
Dual                 Indefinite          Comitative         <em> []</em>
Dual                 Indefinite          Dative             <em> []</em>
Dual                 Indefinite          Elative            <em> []</em>
Dual                 Indefinite          Equative           <em> []</em>
Dual                 Indefinite          Genitive           <em> []</em>
Dual                 Indefinite          Inessive           <em> []</em>
Dual                 Indefinite          Instrumental       <em> []</em>
Dual                 Indefinite          Lative             <em> []</em>
Dual                 Indefinite          Nominative         <em> []</em>
Plural               Definite            Benefactive        <em> għall-qoxriet</em>
Plural               Definite            Comitative         <em> mal-qoxriet</em>
Plural               Definite            Dative             <em> lill-qoxriet</em>
Plural               Definite            Elative            <em> mill-qoxriet</em>
Plural               Definite            Equative           <em> bħall-qoxriet</em>
Plural               Definite            Genitive           <em> tal-qoxriet</em>
Plural               Definite            Inessive           <em> fil-qoxriet</em>
Plural               Definite            Instrumental       <em> bil-qoxriet</em>
Plural               Definite            Lative             <em> sal-qoxriet</em>
Plural               Definite            Nominative         <em> il-qoxriet</em>
Plural               Indefinite          Benefactive        <em> għal qoxriet</em>
Plural               Indefinite          Comitative         <em> ma' qoxriet</em>
Plural               Indefinite          Dative             <em> lil qoxriet</em>
Plural               Indefinite          Elative            <em> minn qoxriet</em>
Plural               Indefinite          Equative           <em> bħal qoxriet</em>
Plural               Indefinite          Genitive           <em> ta' qoxriet</em>
Plural               Indefinite          Inessive           <em> f'qoxriet</em>
Plural               Indefinite          Instrumental       <em> b'qoxriet</em>
Plural               Indefinite          Lative             <em> sa qoxriet</em>
Plural               Indefinite          Nominative         <em> qoxriet</em>
DeterminatePl        Definite            Benefactive        <em> []</em>
DeterminatePl        Definite            Comitative         <em> []</em>
DeterminatePl        Definite            Dative             <em> []</em>
DeterminatePl        Definite            Elative            <em> []</em>
DeterminatePl        Definite            Equative           <em> []</em>
DeterminatePl        Definite            Genitive           <em> []</em>
DeterminatePl        Definite            Inessive           <em> []</em>
DeterminatePl        Definite            Instrumental       <em> []</em>
DeterminatePl        Definite            Lative             <em> []</em>
DeterminatePl        Definite            Nominative         <em> []</em>
DeterminatePl        Indefinite          Benefactive        <em> []</em>
DeterminatePl        Indefinite          Comitative         <em> []</em>
DeterminatePl        Indefinite          Dative             <em> []</em>
DeterminatePl        Indefinite          Elative            <em> []</em>
DeterminatePl        Indefinite          Equative           <em> []</em>
DeterminatePl        Indefinite          Genitive           <em> []</em>
DeterminatePl        Indefinite          Inessive           <em> []</em>
DeterminatePl        Indefinite          Instrumental       <em> []</em>
DeterminatePl        Indefinite          Lative             <em> []</em>
DeterminatePl        Indefinite          Nominative         <em> []</em>
CollectivePl         Definite            Benefactive        <em> []</em>
CollectivePl         Definite            Comitative         <em> []</em>
CollectivePl         Definite            Dative             <em> []</em>
CollectivePl         Definite            Elative            <em> []</em>
CollectivePl         Definite            Equative           <em> []</em>
CollectivePl         Definite            Genitive           <em> []</em>
CollectivePl         Definite            Inessive           <em> []</em>
CollectivePl         Definite            Instrumental       <em> []</em>
CollectivePl         Definite            Lative             <em> []</em>
CollectivePl         Definite            Nominative         <em> []</em>
CollectivePl         Indefinite          Benefactive        <em> []</em>
CollectivePl         Indefinite          Comitative         <em> []</em>
CollectivePl         Indefinite          Dative             <em> []</em>
CollectivePl         Indefinite          Elative            <em> []</em>
CollectivePl         Indefinite          Equative           <em> []</em>
CollectivePl         Indefinite          Genitive           <em> []</em>
CollectivePl         Indefinite          Inessive           <em> []</em>
CollectivePl         Indefinite          Instrumental       <em> []</em>
CollectivePl         Indefinite          Lative             <em> []</em>
CollectivePl         Indefinite          Nominative         <em> []</em>
Fem                 

<hr/>
Singulative          Definite            Benefactive        <em> għall-birra</em>
Singulative          Definite            Comitative         <em> mal-birra</em>
Singulative          Definite            Dative             <em> lill-birra</em>
Singulative          Definite            Elative            <em> mill-birra</em>
Singulative          Definite            Equative           <em> bħall-birra</em>
Singulative          Definite            Genitive           <em> tal-birra</em>
Singulative          Definite            Inessive           <em> fil-birra</em>
Singulative          Definite            Instrumental       <em> bil-birra</em>
Singulative          Definite            Lative             <em> sal-birra</em>
Singulative          Definite            Nominative         <em> il-birra</em>
Singulative          Indefinite          Benefactive        <em> għal birra</em>
Singulative          Indefinite          Comitative         <em> ma' birra</em>
Singulative          Indefinite          Dative             <em> lil birra</em>
Singulative          Indefinite          Elative            <em> minn birra</em>
Singulative          Indefinite          Equative           <em> bħal birra</em>
Singulative          Indefinite          Genitive           <em> ta' birra</em>
Singulative          Indefinite          Inessive           <em> f'birra</em>
Singulative          Indefinite          Instrumental       <em> bi birra</em>
Singulative          Indefinite          Lative             <em> sa birra</em>
Singulative          Indefinite          Nominative         <em> birra</em>
Dual                 Definite            Benefactive        <em> []</em>
Dual                 Definite            Comitative         <em> []</em>
Dual                 Definite            Dative             <em> []</em>
Dual                 Definite            Elative            <em> []</em>
Dual                 Definite            Equative           <em> []</em>
Dual                 Definite            Genitive           <em> []</em>
Dual                 Definite            Inessive           <em> []</em>
Dual                 Definite            Instrumental       <em> []</em>
Dual                 Definite            Lative             <em> []</em>
Dual                 Definite            Nominative         <em> []</em>
Dual                 Indefinite          Benefactive        <em> []</em>
Dual                 Indefinite          Comitative         <em> []</em>
Dual                 Indefinite          Dative             <em> []</em>
Dual                 Indefinite          Elative            <em> []</em>
Dual                 Indefinite          Equative           <em> []</em>
Dual                 Indefinite          Genitive           <em> []</em>
Dual                 Indefinite          Inessive           <em> []</em>
Dual                 Indefinite          Instrumental       <em> []</em>
Dual                 Indefinite          Lative             <em> []</em>
Dual                 Indefinite          Nominative         <em> []</em>
Plural               Definite            Benefactive        <em> għall-birer</em>
Plural               Definite            Comitative         <em> mal-birer</em>
Plural               Definite            Dative             <em> lill-birer</em>
Plural               Definite            Elative            <em> mill-birer</em>
Plural               Definite            Equative           <em> bħall-birer</em>
Plural               Definite            Genitive           <em> tal-birer</em>
Plural               Definite            Inessive           <em> fil-birer</em>
Plural               Definite            Instrumental       <em> bil-birer</em>
Plural               Definite            Lative             <em> sal-birer</em>
Plural               Definite            Nominative         <em> il-birer</em>
Plural               Indefinite          Benefactive        <em> għal birer</em>
Plural               Indefinite          Comitative         <em> ma' birer</em>
Plural               Indefinite          Dative             <em> lil birer</em>
Plural               Indefinite          Elative            <em> minn birer</em>
Plural               Indefinite          Equative           <em> bħal birer</em>
Plural               Indefinite          Genitive           <em> ta' birer</em>
Plural               Indefinite          Inessive           <em> f'birer</em>
Plural               Indefinite          Instrumental       <em> bi birer</em>
Plural               Indefinite          Lative             <em> sa birer</em>
Plural               Indefinite          Nominative         <em> birer</em>
DeterminatePl        Definite            Benefactive        <em> []</em>
DeterminatePl        Definite            Comitative         <em> []</em>
DeterminatePl        Definite            Dative             <em> []</em>
DeterminatePl        Definite            Elative            <em> []</em>
DeterminatePl        Definite            Equative           <em> []</em>
DeterminatePl        Definite            Genitive           <em> []</em>
DeterminatePl        Definite            Inessive           <em> []</em>
DeterminatePl        Definite            Instrumental       <em> []</em>
DeterminatePl        Definite            Lative             <em> []</em>
DeterminatePl        Definite            Nominative         <em> []</em>
DeterminatePl        Indefinite          Benefactive        <em> []</em>
DeterminatePl        Indefinite          Comitative         <em> []</em>
DeterminatePl        Indefinite          Dative             <em> []</em>
DeterminatePl        Indefinite          Elative            <em> []</em>
DeterminatePl        Indefinite          Equative           <em> []</em>
DeterminatePl        Indefinite          Genitive           <em> []</em>
DeterminatePl        Indefinite          Inessive           <em> []</em>
DeterminatePl        Indefinite          Instrumental       <em> []</em>
DeterminatePl        Indefinite          Lative             <em> []</em>
DeterminatePl        Indefinite          Nominative         <em> []</em>
CollectivePl         Definite            Benefactive        <em> []</em>
CollectivePl         Definite            Comitative         <em> []</em>
CollectivePl         Definite            Dative             <em> []</em>
CollectivePl         Definite            Elative            <em> []</em>
CollectivePl         Definite            Equative           <em> []</em>
CollectivePl         Definite            Genitive           <em> []</em>
CollectivePl         Definite            Inessive           <em> []</em>
CollectivePl         Definite            Instrumental       <em> []</em>
CollectivePl         Definite            Lative             <em> []</em>
CollectivePl         Definite            Nominative         <em> []</em>
CollectivePl         Indefinite          Benefactive        <em> []</em>
CollectivePl         Indefinite          Comitative         <em> []</em>
CollectivePl         Indefinite          Dative             <em> []</em>
CollectivePl         Indefinite          Elative            <em> []</em>
CollectivePl         Indefinite          Equative           <em> []</em>
CollectivePl         Indefinite          Genitive           <em> []</em>
CollectivePl         Indefinite          Inessive           <em> []</em>
CollectivePl         Indefinite          Instrumental       <em> []</em>
CollectivePl         Indefinite          Lative             <em> []</em>
CollectivePl         Indefinite          Nominative         <em> []</em>
Fem                 

<hr/>
Singulative          Definite            Benefactive        <em> għaż-żaqq</em>
Singulative          Definite            Comitative         <em> maż-żaqq</em>
Singulative          Definite            Dative             <em> liż-żaqq</em>
Singulative          Definite            Elative            <em> miż-żaqq</em>
Singulative          Definite            Equative           <em> bħaż-żaqq</em>
Singulative          Definite            Genitive           <em> taż-żaqq</em>
Singulative          Definite            Inessive           <em> fiż-żaqq</em>
Singulative          Definite            Instrumental       <em> biż-żaqq</em>
Singulative          Definite            Lative             <em> saż-żaqq</em>
Singulative          Definite            Nominative         <em> iż-żaqq</em>
Singulative          Indefinite          Benefactive        <em> għal żaqq</em>
Singulative          Indefinite          Comitative         <em> ma' żaqq</em>
Singulative          Indefinite          Dative             <em> lil żaqq</em>
Singulative          Indefinite          Elative            <em> minn żaqq</em>
Singulative          Indefinite          Equative           <em> bħal żaqq</em>
Singulative          Indefinite          Genitive           <em> ta' żaqq</em>
Singulative          Indefinite          Inessive           <em> f'żaqq</em>
Singulative          Indefinite          Instrumental       <em> b'żaqq</em>
Singulative          Indefinite          Lative             <em> sa żaqq</em>
Singulative          Indefinite          Nominative         <em> żaqq</em>
Dual                 Definite            Benefactive        <em> []</em>
Dual                 Definite            Comitative         <em> []</em>
Dual                 Definite            Dative             <em> []</em>
Dual                 Definite            Elative            <em> []</em>
Dual                 Definite            Equative           <em> []</em>
Dual                 Definite            Genitive           <em> []</em>
Dual                 Definite            Inessive           <em> []</em>
Dual                 Definite            Instrumental       <em> []</em>
Dual                 Definite            Lative             <em> []</em>
Dual                 Definite            Nominative         <em> []</em>
Dual                 Indefinite          Benefactive        <em> []</em>
Dual                 Indefinite          Comitative         <em> []</em>
Dual                 Indefinite          Dative             <em> []</em>
Dual                 Indefinite          Elative            <em> []</em>
Dual                 Indefinite          Equative           <em> []</em>
Dual                 Indefinite          Genitive           <em> []</em>
Dual                 Indefinite          Inessive           <em> []</em>
Dual                 Indefinite          Instrumental       <em> []</em>
Dual                 Indefinite          Lative             <em> []</em>
Dual                 Indefinite          Nominative         <em> []</em>
Plural               Definite            Benefactive        <em> għaż-żquq</em>
Plural               Definite            Comitative         <em> maż-żquq</em>
Plural               Definite            Dative             <em> liż-żquq</em>
Plural               Definite            Elative            <em> miż-żquq</em>
Plural               Definite            Equative           <em> bħaż-żquq</em>
Plural               Definite            Genitive           <em> taż-żquq</em>
Plural               Definite            Inessive           <em> fiż-żquq</em>
Plural               Definite            Instrumental       <em> biż-żquq</em>
Plural               Definite            Lative             <em> saż-żquq</em>
Plural               Definite            Nominative         <em> iż-żquq</em>
Plural               Indefinite          Benefactive        <em> għal żquq</em>
Plural               Indefinite          Comitative         <em> ma' żquq</em>
Plural               Indefinite          Dative             <em> lil żquq</em>
Plural               Indefinite          Elative            <em> minn żquq</em>
Plural               Indefinite          Equative           <em> bħal żquq</em>
Plural               Indefinite          Genitive           <em> ta' żquq</em>
Plural               Indefinite          Inessive           <em> fi żquq</em>
Plural               Indefinite          Instrumental       <em> bi żquq</em>
Plural               Indefinite          Lative             <em> sa żquq</em>
Plural               Indefinite          Nominative         <em> żquq</em>
DeterminatePl        Definite            Benefactive        <em> []</em>
DeterminatePl        Definite            Comitative         <em> []</em>
DeterminatePl        Definite            Dative             <em> []</em>
DeterminatePl        Definite            Elative            <em> []</em>
DeterminatePl        Definite            Equative           <em> []</em>
DeterminatePl        Definite            Genitive           <em> []</em>
DeterminatePl        Definite            Inessive           <em> []</em>
DeterminatePl        Definite            Instrumental       <em> []</em>
DeterminatePl        Definite            Lative             <em> []</em>
DeterminatePl        Definite            Nominative         <em> []</em>
DeterminatePl        Indefinite          Benefactive        <em> []</em>
DeterminatePl        Indefinite          Comitative         <em> []</em>
DeterminatePl        Indefinite          Dative             <em> []</em>
DeterminatePl        Indefinite          Elative            <em> []</em>
DeterminatePl        Indefinite          Equative           <em> []</em>
DeterminatePl        Indefinite          Genitive           <em> []</em>
DeterminatePl        Indefinite          Inessive           <em> []</em>
DeterminatePl        Indefinite          Instrumental       <em> []</em>
DeterminatePl        Indefinite          Lative             <em> []</em>
DeterminatePl        Indefinite          Nominative         <em> []</em>
CollectivePl         Definite            Benefactive        <em> []</em>
CollectivePl         Definite            Comitative         <em> []</em>
CollectivePl         Definite            Dative             <em> []</em>
CollectivePl         Definite            Elative            <em> []</em>
CollectivePl         Definite            Equative           <em> []</em>
CollectivePl         Definite            Genitive           <em> []</em>
CollectivePl         Definite            Inessive           <em> []</em>
CollectivePl         Definite            Instrumental       <em> []</em>
CollectivePl         Definite            Lative             <em> []</em>
CollectivePl         Definite            Nominative         <em> []</em>
CollectivePl         Indefinite          Benefactive        <em> []</em>
CollectivePl         Indefinite          Comitative         <em> []</em>
CollectivePl         Indefinite          Dative             <em> []</em>
CollectivePl         Indefinite          Elative            <em> []</em>
CollectivePl         Indefinite          Equative           <em> []</em>
CollectivePl         Indefinite          Genitive           <em> []</em>
CollectivePl         Indefinite          Inessive           <em> []</em>
CollectivePl         Indefinite          Instrumental       <em> []</em>
CollectivePl         Indefinite          Lative             <em> []</em>
CollectivePl         Indefinite          Nominative         <em> []</em>
Masc                

<hr/>
Singulative          Definite            Benefactive        <em> għar-rota</em>
Singulative          Definite            Comitative         <em> mar-rota</em>
Singulative          Definite            Dative             <em> lir-rota</em>
Singulative          Definite            Elative            <em> mir-rota</em>
Singulative          Definite            Equative           <em> bħar-rota</em>
Singulative          Definite            Genitive           <em> tar-rota</em>
Singulative          Definite            Inessive           <em> fir-rota</em>
Singulative          Definite            Instrumental       <em> bir-rota</em>
Singulative          Definite            Lative             <em> sar-rota</em>
Singulative          Definite            Nominative         <em> ir-rota</em>
Singulative          Indefinite          Benefactive        <em> għal rota</em>
Singulative          Indefinite          Comitative         <em> ma' rota</em>
Singulative          Indefinite          Dative             <em> lil rota</em>
Singulative          Indefinite          Elative            <em> minn rota</em>
Singulative          Indefinite          Equative           <em> bħal rota</em>
Singulative          Indefinite          Genitive           <em> ta' rota</em>
Singulative          Indefinite          Inessive           <em> f'rota</em>
Singulative          Indefinite          Instrumental       <em> b'rota</em>
Singulative          Indefinite          Lative             <em> sa rota</em>
Singulative          Indefinite          Nominative         <em> rota</em>
Dual                 Definite            Benefactive        <em> []</em>
Dual                 Definite            Comitative         <em> []</em>
Dual                 Definite            Dative             <em> []</em>
Dual                 Definite            Elative            <em> []</em>
Dual                 Definite            Equative           <em> []</em>
Dual                 Definite            Genitive           <em> []</em>
Dual                 Definite            Inessive           <em> []</em>
Dual                 Definite            Instrumental       <em> []</em>
Dual                 Definite            Lative             <em> []</em>
Dual                 Definite            Nominative         <em> []</em>
Dual                 Indefinite          Benefactive        <em> []</em>
Dual                 Indefinite          Comitative         <em> []</em>
Dual                 Indefinite          Dative             <em> []</em>
Dual                 Indefinite          Elative            <em> []</em>
Dual                 Indefinite          Equative           <em> []</em>
Dual                 Indefinite          Genitive           <em> []</em>
Dual                 Indefinite          Inessive           <em> []</em>
Dual                 Indefinite          Instrumental       <em> []</em>
Dual                 Indefinite          Lative             <em> []</em>
Dual                 Indefinite          Nominative         <em> []</em>
Plural               Definite            Benefactive        <em> għar-roti</em>
Plural               Definite            Comitative         <em> mar-roti</em>
Plural               Definite            Dative             <em> lir-roti</em>
Plural               Definite            Elative            <em> mir-roti</em>
Plural               Definite            Equative           <em> bħar-roti</em>
Plural               Definite            Genitive           <em> tar-roti</em>
Plural               Definite            Inessive           <em> fir-roti</em>
Plural               Definite            Instrumental       <em> bir-roti</em>
Plural               Definite            Lative             <em> sar-roti</em>
Plural               Definite            Nominative         <em> ir-roti</em>
Plural               Indefinite          Benefactive        <em> għal roti</em>
Plural               Indefinite          Comitative         <em> ma' roti</em>
Plural               Indefinite          Dative             <em> lil roti</em>
Plural               Indefinite          Elative            <em> minn roti</em>
Plural               Indefinite          Equative           <em> bħal roti</em>
Plural               Indefinite          Genitive           <em> ta' roti</em>
Plural               Indefinite          Inessive           <em> f'roti</em>
Plural               Indefinite          Instrumental       <em> b'roti</em>
Plural               Indefinite          Lative             <em> sa roti</em>
Plural               Indefinite          Nominative         <em> roti</em>
DeterminatePl        Definite            Benefactive        <em> []</em>
DeterminatePl        Definite            Comitative         <em> []</em>
DeterminatePl        Definite            Dative             <em> []</em>
DeterminatePl        Definite            Elative            <em> []</em>
DeterminatePl        Definite            Equative           <em> []</em>
DeterminatePl        Definite            Genitive           <em> []</em>
DeterminatePl        Definite            Inessive           <em> []</em>
DeterminatePl        Definite            Instrumental       <em> []</em>
DeterminatePl        Definite            Lative             <em> []</em>
DeterminatePl        Definite            Nominative         <em> []</em>
DeterminatePl        Indefinite          Benefactive        <em> []</em>
DeterminatePl        Indefinite          Comitative         <em> []</em>
DeterminatePl        Indefinite          Dative             <em> []</em>
DeterminatePl        Indefinite          Elative            <em> []</em>
DeterminatePl        Indefinite          Equative           <em> []</em>
DeterminatePl        Indefinite          Genitive           <em> []</em>
DeterminatePl        Indefinite          Inessive           <em> []</em>
DeterminatePl        Indefinite          Instrumental       <em> []</em>
DeterminatePl        Indefinite          Lative             <em> []</em>
DeterminatePl        Indefinite          Nominative         <em> []</em>
CollectivePl         Definite            Benefactive        <em> []</em>
CollectivePl         Definite            Comitative         <em> []</em>
CollectivePl         Definite            Dative             <em> []</em>
CollectivePl         Definite            Elative            <em> []</em>
CollectivePl         Definite            Equative           <em> []</em>
CollectivePl         Definite            Genitive           <em> []</em>
CollectivePl         Definite            Inessive           <em> []</em>
CollectivePl         Definite            Instrumental       <em> []</em>
CollectivePl         Definite            Lative             <em> []</em>
CollectivePl         Definite            Nominative         <em> []</em>
CollectivePl         Indefinite          Benefactive        <em> []</em>
CollectivePl         Indefinite          Comitative         <em> []</em>
CollectivePl         Indefinite          Dative             <em> []</em>
CollectivePl         Indefinite          Elative            <em> []</em>
CollectivePl         Indefinite          Equative           <em> []</em>
CollectivePl         Indefinite          Genitive           <em> []</em>
CollectivePl         Indefinite          Inessive           <em> []</em>
CollectivePl         Indefinite          Instrumental       <em> []</em>
CollectivePl         Indefinite          Lative             <em> []</em>
CollectivePl         Indefinite          Nominative         <em> []</em>
Fem                 

<hr/>
Singulative          Definite            Benefactive        <em> għall-għasfur</em>
Singulative          Definite            Comitative         <em> mal-għasfur</em>
Singulative          Definite            Dative             <em> lill-għasfur</em>
Singulative          Definite            Elative            <em> mill-għasfur</em>
Singulative          Definite            Equative           <em> bħall-għasfur</em>
Singulative          Definite            Genitive           <em> tal-għasfur</em>
Singulative          Definite            Inessive           <em> fl-għasfur</em>
Singulative          Definite            Instrumental       <em> bl-għasfur</em>
Singulative          Definite            Lative             <em> sal-għasfur</em>
Singulative          Definite            Nominative         <em> il-għasfur</em>
Singulative          Indefinite          Benefactive        <em> għal għasfur</em>
Singulative          Indefinite          Comitative         <em> m'għasfur</em>
Singulative          Indefinite          Dative             <em> lil għasfur</em>
Singulative          Indefinite          Elative            <em> minn għasfur</em>
Singulative          Indefinite          Equative           <em> bħal għasfur</em>
Singulative          Indefinite          Genitive           <em> t'għasfur</em>
Singulative          Indefinite          Inessive           <em> f'għasfur</em>
Singulative          Indefinite          Instrumental       <em> b'għasfur</em>
Singulative          Indefinite          Lative             <em> s'għasfur</em>
Singulative          Indefinite          Nominative         <em> għasfur</em>
Dual                 Definite            Benefactive        <em> []</em>
Dual                 Definite            Comitative         <em> []</em>
Dual                 Definite            Dative             <em> []</em>
Dual                 Definite            Elative            <em> []</em>
Dual                 Definite            Equative           <em> []</em>
Dual                 Definite            Genitive           <em> []</em>
Dual                 Definite            Inessive           <em> []</em>
Dual                 Definite            Instrumental       <em> []</em>
Dual                 Definite            Lative             <em> []</em>
Dual                 Definite            Nominative         <em> []</em>
Dual                 Indefinite          Benefactive        <em> []</em>
Dual                 Indefinite          Comitative         <em> []</em>
Dual                 Indefinite          Dative             <em> []</em>
Dual                 Indefinite          Elative            <em> []</em>
Dual                 Indefinite          Equative           <em> []</em>
Dual                 Indefinite          Genitive           <em> []</em>
Dual                 Indefinite          Inessive           <em> []</em>
Dual                 Indefinite          Instrumental       <em> []</em>
Dual                 Indefinite          Lative             <em> []</em>
Dual                 Indefinite          Nominative         <em> []</em>
Plural               Definite            Benefactive        <em> għall-għasafar</em>
Plural               Definite            Comitative         <em> mal-għasafar</em>
Plural               Definite            Dative             <em> lill-għasafar</em>
Plural               Definite            Elative            <em> mill-għasafar</em>
Plural               Definite            Equative           <em> bħall-għasafar</em>
Plural               Definite            Genitive           <em> tal-għasafar</em>
Plural               Definite            Inessive           <em> fl-għasafar</em>
Plural               Definite            Instrumental       <em> bl-għasafar</em>
Plural               Definite            Lative             <em> sal-għasafar</em>
Plural               Definite            Nominative         <em> il-għasafar</em>
Plural               Indefinite          Benefactive        <em> għal għasafar</em>
Plural               Indefinite          Comitative         <em> m'għasafar</em>
Plural               Indefinite          Dative             <em> lil għasafar</em>
Plural               Indefinite          Elative            <em> minn għasafar</em>
Plural               Indefinite          Equative           <em> bħal għasafar</em>
Plural               Indefinite          Genitive           <em> t'għasafar</em>
Plural               Indefinite          Inessive           <em> f'għasafar</em>
Plural               Indefinite          Instrumental       <em> b'għasafar</em>
Plural               Indefinite          Lative             <em> s'għasafar</em>
Plural               Indefinite          Nominative         <em> għasafar</em>
DeterminatePl        Definite            Benefactive        <em> []</em>
DeterminatePl        Definite            Comitative         <em> []</em>
DeterminatePl        Definite            Dative             <em> []</em>
DeterminatePl        Definite            Elative            <em> []</em>
DeterminatePl        Definite            Equative           <em> []</em>
DeterminatePl        Definite            Genitive           <em> []</em>
DeterminatePl        Definite            Inessive           <em> []</em>
DeterminatePl        Definite            Instrumental       <em> []</em>
DeterminatePl        Definite            Lative             <em> []</em>
DeterminatePl        Definite            Nominative         <em> []</em>
DeterminatePl        Indefinite          Benefactive        <em> []</em>
DeterminatePl        Indefinite          Comitative         <em> []</em>
DeterminatePl        Indefinite          Dative             <em> []</em>
DeterminatePl        Indefinite          Elative            <em> []</em>
DeterminatePl        Indefinite          Equative           <em> []</em>
DeterminatePl        Indefinite          Genitive           <em> []</em>
DeterminatePl        Indefinite          Inessive           <em> []</em>
DeterminatePl        Indefinite          Instrumental       <em> []</em>
DeterminatePl        Indefinite          Lative             <em> []</em>
DeterminatePl        Indefinite          Nominative         <em> []</em>
CollectivePl         Definite            Benefactive        <em> []</em>
CollectivePl         Definite            Comitative         <em> []</em>
CollectivePl         Definite            Dative             <em> []</em>
CollectivePl         Definite            Elative            <em> []</em>
CollectivePl         Definite            Equative           <em> []</em>
CollectivePl         Definite            Genitive           <em> []</em>
CollectivePl         Definite            Inessive           <em> []</em>
CollectivePl         Definite            Instrumental       <em> []</em>
CollectivePl         Definite            Lative             <em> []</em>
CollectivePl         Definite            Nominative         <em> []</em>
CollectivePl         Indefinite          Benefactive        <em> []</em>
CollectivePl         Indefinite          Comitative         <em> []</em>
CollectivePl         Indefinite          Dative             <em> []</em>
CollectivePl         Indefinite          Elative            <em> []</em>
CollectivePl         Indefinite          Equative           <em> []</em>
CollectivePl         Indefinite          Genitive           <em> []</em>
CollectivePl         Indefinite          Inessive           <em> []</em>
CollectivePl         Indefinite          Instrumental       <em> []</em>
CollectivePl         Indefinite          Lative             <em> []</em>
CollectivePl         Indefinite          Nominative         <em> []</em>
Masc                

<hr/>
Singulative          Definite            Benefactive        <em> []</em>
Singulative          Definite            Comitative         <em> []</em>
Singulative          Definite            Dative             <em> []</em>
Singulative          Definite            Elative            <em> []</em>
Singulative          Definite            Equative           <em> []</em>
Singulative          Definite            Genitive           <em> []</em>
Singulative          Definite            Inessive           <em> []</em>
Singulative          Definite            Instrumental       <em> []</em>
Singulative          Definite            Lative             <em> []</em>
Singulative          Definite            Nominative         <em> []</em>
Singulative          Indefinite          Benefactive        <em> []</em>
Singulative          Indefinite          Comitative         <em> []</em>
Singulative          Indefinite          Dative             <em> []</em>
Singulative          Indefinite          Elative            <em> []</em>
Singulative          Indefinite          Equative           <em> []</em>
Singulative          Indefinite          Genitive           <em> []</em>
Singulative          Indefinite          Inessive           <em> []</em>
Singulative          Indefinite          Instrumental       <em> []</em>
Singulative          Indefinite          Lative             <em> []</em>
Singulative          Indefinite          Nominative         <em> []</em>
Dual                 Definite            Benefactive        <em> []</em>
Dual                 Definite            Comitative         <em> []</em>
Dual                 Definite            Dative             <em> []</em>
Dual                 Definite            Elative            <em> []</em>
Dual                 Definite            Equative           <em> []</em>
Dual                 Definite            Genitive           <em> []</em>
Dual                 Definite            Inessive           <em> []</em>
Dual                 Definite            Instrumental       <em> []</em>
Dual                 Definite            Lative             <em> []</em>
Dual                 Definite            Nominative         <em> []</em>
Dual                 Indefinite          Benefactive        <em> []</em>
Dual                 Indefinite          Comitative         <em> []</em>
Dual                 Indefinite          Dative             <em> []</em>
Dual                 Indefinite          Elative            <em> []</em>
Dual                 Indefinite          Equative           <em> []</em>
Dual                 Indefinite          Genitive           <em> []</em>
Dual                 Indefinite          Inessive           <em> []</em>
Dual                 Indefinite          Instrumental       <em> []</em>
Dual                 Indefinite          Lative             <em> []</em>
Dual                 Indefinite          Nominative         <em> []</em>
Plural               Definite            Benefactive        <em> għad-dmija</em>
Plural               Definite            Comitative         <em> mad-dmija</em>
Plural               Definite            Dative             <em> lid-dmija</em>
Plural               Definite            Elative            <em> mid-dmija</em>
Plural               Definite            Equative           <em> bħad-dmija</em>
Plural               Definite            Genitive           <em> tad-dmija</em>
Plural               Definite            Inessive           <em> fid-dmija</em>
Plural               Definite            Instrumental       <em> bid-dmija</em>
Plural               Definite            Lative             <em> sad-dmija</em>
Plural               Definite            Nominative         <em> id-dmija</em>
Plural               Indefinite          Benefactive        <em> għal dmija</em>
Plural               Indefinite          Comitative         <em> ma' dmija</em>
Plural               Indefinite          Dative             <em> lil dmija</em>
Plural               Indefinite          Elative            <em> minn dmija</em>
Plural               Indefinite          Equative           <em> bħal dmija</em>
Plural               Indefinite          Genitive           <em> ta' dmija</em>
Plural               Indefinite          Inessive           <em> fi dmija</em>
Plural               Indefinite          Instrumental       <em> bi dmija</em>
Plural               Indefinite          Lative             <em> sa dmija</em>
Plural               Indefinite          Nominative         <em> dmija</em>
DeterminatePl        Definite            Benefactive        <em> []</em>
DeterminatePl        Definite            Comitative         <em> []</em>
DeterminatePl        Definite            Dative             <em> []</em>
DeterminatePl        Definite            Elative            <em> []</em>
DeterminatePl        Definite            Equative           <em> []</em>
DeterminatePl        Definite            Genitive           <em> []</em>
DeterminatePl        Definite            Inessive           <em> []</em>
DeterminatePl        Definite            Instrumental       <em> []</em>
DeterminatePl        Definite            Lative             <em> []</em>
DeterminatePl        Definite            Nominative         <em> []</em>
DeterminatePl        Indefinite          Benefactive        <em> []</em>
DeterminatePl        Indefinite          Comitative         <em> []</em>
DeterminatePl        Indefinite          Dative             <em> []</em>
DeterminatePl        Indefinite          Elative            <em> []</em>
DeterminatePl        Indefinite          Equative           <em> []</em>
DeterminatePl        Indefinite          Genitive           <em> []</em>
DeterminatePl        Indefinite          Inessive           <em> []</em>
DeterminatePl        Indefinite          Instrumental       <em> []</em>
DeterminatePl        Indefinite          Lative             <em> []</em>
DeterminatePl        Indefinite          Nominative         <em> []</em>
CollectivePl         Definite            Benefactive        <em> għad-demm</em>
CollectivePl         Definite            Comitative         <em> mad-demm</em>
CollectivePl         Definite            Dative             <em> lid-demm</em>
CollectivePl         Definite            Elative            <em> mid-demm</em>
CollectivePl         Definite            Equative           <em> bħad-demm</em>
CollectivePl         Definite            Genitive           <em> tad-demm</em>
CollectivePl         Definite            Inessive           <em> fid-demm</em>
CollectivePl         Definite            Instrumental       <em> bid-demm</em>
CollectivePl         Definite            Lative             <em> sad-demm</em>
CollectivePl         Definite            Nominative         <em> id-demm</em>
CollectivePl         Indefinite          Benefactive        <em> għal demm</em>
CollectivePl         Indefinite          Comitative         <em> ma' demm</em>
CollectivePl         Indefinite          Dative             <em> lil demm</em>
CollectivePl         Indefinite          Elative            <em> minn demm</em>
CollectivePl         Indefinite          Equative           <em> bħal demm</em>
CollectivePl         Indefinite          Genitive           <em> ta' demm</em>
CollectivePl         Indefinite          Inessive           <em> f'demm</em>
CollectivePl         Indefinite          Instrumental       <em> b'demm</em>
CollectivePl         Indefinite          Lative             <em> sa demm</em>
CollectivePl         Indefinite          Nominative         <em> demm</em>
Masc                

<hr/>
Singulative          Definite            Benefactive        <em> għad-dgħajsa</em>
Singulative          Definite            Comitative         <em> mad-dgħajsa</em>
Singulative          Definite            Dative             <em> lid-dgħajsa</em>
Singulative          Definite            Elative            <em> mid-dgħajsa</em>
Singulative          Definite            Equative           <em> bħad-dgħajsa</em>
Singulative          Definite            Genitive           <em> tad-dgħajsa</em>
Singulative          Definite            Inessive           <em> fid-dgħajsa</em>
Singulative          Definite            Instrumental       <em> bid-dgħajsa</em>
Singulative          Definite            Lative             <em> sad-dgħajsa</em>
Singulative          Definite            Nominative         <em> id-dgħajsa</em>
Singulative          Indefinite          Benefactive        <em> għal dgħajsa</em>
Singulative          Indefinite          Comitative         <em> ma' dgħajsa</em>
Singulative          Indefinite          Dative             <em> lil dgħajsa</em>
Singulative          Indefinite          Elative            <em> minn dgħajsa</em>
Singulative          Indefinite          Equative           <em> bħal dgħajsa</em>
Singulative          Indefinite          Genitive           <em> ta' dgħajsa</em>
Singulative          Indefinite          Inessive           <em> fi dgħajsa</em>
Singulative          Indefinite          Instrumental       <em> bi dgħajsa</em>
Singulative          Indefinite          Lative             <em> sa dgħajsa</em>
Singulative          Indefinite          Nominative         <em> dgħajsa</em>
Dual                 Definite            Benefactive        <em> []</em>
Dual                 Definite            Comitative         <em> []</em>
Dual                 Definite            Dative             <em> []</em>
Dual                 Definite            Elative            <em> []</em>
Dual                 Definite            Equative           <em> []</em>
Dual                 Definite            Genitive           <em> []</em>
Dual                 Definite            Inessive           <em> []</em>
Dual                 Definite            Instrumental       <em> []</em>
Dual                 Definite            Lative             <em> []</em>
Dual                 Definite            Nominative         <em> []</em>
Dual                 Indefinite          Benefactive        <em> []</em>
Dual                 Indefinite          Comitative         <em> []</em>
Dual                 Indefinite          Dative             <em> []</em>
Dual                 Indefinite          Elative            <em> []</em>
Dual                 Indefinite          Equative           <em> []</em>
Dual                 Indefinite          Genitive           <em> []</em>
Dual                 Indefinite          Inessive           <em> []</em>
Dual                 Indefinite          Instrumental       <em> []</em>
Dual                 Indefinite          Lative             <em> []</em>
Dual                 Indefinite          Nominative         <em> []</em>
Plural               Definite            Benefactive        <em> għad-dgħajjes</em>
Plural               Definite            Comitative         <em> mad-dgħajjes</em>
Plural               Definite            Dative             <em> lid-dgħajjes</em>
Plural               Definite            Elative            <em> mid-dgħajjes</em>
Plural               Definite            Equative           <em> bħad-dgħajjes</em>
Plural               Definite            Genitive           <em> tad-dgħajjes</em>
Plural               Definite            Inessive           <em> fid-dgħajjes</em>
Plural               Definite            Instrumental       <em> bid-dgħajjes</em>
Plural               Definite            Lative             <em> sad-dgħajjes</em>
Plural               Definite            Nominative         <em> id-dgħajjes</em>
Plural               Indefinite          Benefactive        <em> għal dgħajjes</em>
Plural               Indefinite          Comitative         <em> ma' dgħajjes</em>
Plural               Indefinite          Dative             <em> lil dgħajjes</em>
Plural               Indefinite          Elative            <em> minn dgħajjes</em>
Plural               Indefinite          Equative           <em> bħal dgħajjes</em>
Plural               Indefinite          Genitive           <em> ta' dgħajjes</em>
Plural               Indefinite          Inessive           <em> fi dgħajjes</em>
Plural               Indefinite          Instrumental       <em> bi dgħajjes</em>
Plural               Indefinite          Lative             <em> sa dgħajjes</em>
Plural               Indefinite          Nominative         <em> dgħajjes</em>
DeterminatePl        Definite            Benefactive        <em> []</em>
DeterminatePl        Definite            Comitative         <em> []</em>
DeterminatePl        Definite            Dative             <em> []</em>
DeterminatePl        Definite            Elative            <em> []</em>
DeterminatePl        Definite            Equative           <em> []</em>
DeterminatePl        Definite            Genitive           <em> []</em>
DeterminatePl        Definite            Inessive           <em> []</em>
DeterminatePl        Definite            Instrumental       <em> []</em>
DeterminatePl        Definite            Lative             <em> []</em>
DeterminatePl        Definite            Nominative         <em> []</em>
DeterminatePl        Indefinite          Benefactive        <em> []</em>
DeterminatePl        Indefinite          Comitative         <em> []</em>
DeterminatePl        Indefinite          Dative             <em> []</em>
DeterminatePl        Indefinite          Elative            <em> []</em>
DeterminatePl        Indefinite          Equative           <em> []</em>
DeterminatePl        Indefinite          Genitive           <em> []</em>
DeterminatePl        Indefinite          Inessive           <em> []</em>
DeterminatePl        Indefinite          Instrumental       <em> []</em>
DeterminatePl        Indefinite          Lative             <em> []</em>
DeterminatePl        Indefinite          Nominative         <em> []</em>
CollectivePl         Definite            Benefactive        <em> []</em>
CollectivePl         Definite            Comitative         <em> []</em>
CollectivePl         Definite            Dative             <em> []</em>
CollectivePl         Definite            Elative            <em> []</em>
CollectivePl         Definite            Equative           <em> []</em>
CollectivePl         Definite            Genitive           <em> []</em>
CollectivePl         Definite            Inessive           <em> []</em>
CollectivePl         Definite            Instrumental       <em> []</em>
CollectivePl         Definite            Lative             <em> []</em>
CollectivePl         Definite            Nominative         <em> []</em>
CollectivePl         Indefinite          Benefactive        <em> []</em>
CollectivePl         Indefinite          Comitative         <em> []</em>
CollectivePl         Indefinite          Dative             <em> []</em>
CollectivePl         Indefinite          Elative            <em> []</em>
CollectivePl         Indefinite          Equative           <em> []</em>
CollectivePl         Indefinite          Genitive           <em> []</em>
CollectivePl         Indefinite          Inessive           <em> []</em>
CollectivePl         Indefinite          Instrumental       <em> []</em>
CollectivePl         Indefinite          Lative             <em> []</em>
CollectivePl         Indefinite          Nominative         <em> []</em>
Fem                 

<hr/>
Singulative          Definite            Benefactive        <em> għall-għadma</em>
Singulative          Definite            Comitative         <em> mal-għadma</em>
Singulative          Definite            Dative             <em> lill-għadma</em>
Singulative          Definite            Elative            <em> mill-għadma</em>
Singulative          Definite            Equative           <em> bħall-għadma</em>
Singulative          Definite            Genitive           <em> tal-għadma</em>
Singulative          Definite            Inessive           <em> fl-għadma</em>
Singulative          Definite            Instrumental       <em> bl-għadma</em>
Singulative          Definite            Lative             <em> sal-għadma</em>
Singulative          Definite            Nominative         <em> il-għadma</em>
Singulative          Indefinite          Benefactive        <em> għal għadma</em>
Singulative          Indefinite          Comitative         <em> m'għadma</em>
Singulative          Indefinite          Dative             <em> lil għadma</em>
Singulative          Indefinite          Elative            <em> minn għadma</em>
Singulative          Indefinite          Equative           <em> bħal għadma</em>
Singulative          Indefinite          Genitive           <em> t'għadma</em>
Singulative          Indefinite          Inessive           <em> f'għadma</em>
Singulative          Indefinite          Instrumental       <em> b'għadma</em>
Singulative          Indefinite          Lative             <em> s'għadma</em>
Singulative          Indefinite          Nominative         <em> għadma</em>
Dual                 Definite            Benefactive        <em> []</em>
Dual                 Definite            Comitative         <em> []</em>
Dual                 Definite            Dative             <em> []</em>
Dual                 Definite            Elative            <em> []</em>
Dual                 Definite            Equative           <em> []</em>
Dual                 Definite            Genitive           <em> []</em>
Dual                 Definite            Inessive           <em> []</em>
Dual                 Definite            Instrumental       <em> []</em>
Dual                 Definite            Lative             <em> []</em>
Dual                 Definite            Nominative         <em> []</em>
Dual                 Indefinite          Benefactive        <em> []</em>
Dual                 Indefinite          Comitative         <em> []</em>
Dual                 Indefinite          Dative             <em> []</em>
Dual                 Indefinite          Elative            <em> []</em>
Dual                 Indefinite          Equative           <em> []</em>
Dual                 Indefinite          Genitive           <em> []</em>
Dual                 Indefinite          Inessive           <em> []</em>
Dual                 Indefinite          Instrumental       <em> []</em>
Dual                 Indefinite          Lative             <em> []</em>
Dual                 Indefinite          Nominative         <em> []</em>
Plural               Definite            Benefactive        <em> []</em>
Plural               Definite            Comitative         <em> []</em>
Plural               Definite            Dative             <em> []</em>
Plural               Definite            Elative            <em> []</em>
Plural               Definite            Equative           <em> []</em>
Plural               Definite            Genitive           <em> []</em>
Plural               Definite            Inessive           <em> []</em>
Plural               Definite            Instrumental       <em> []</em>
Plural               Definite            Lative             <em> []</em>
Plural               Definite            Nominative         <em> []</em>
Plural               Indefinite          Benefactive        <em> []</em>
Plural               Indefinite          Comitative         <em> []</em>
Plural               Indefinite          Dative             <em> []</em>
Plural               Indefinite          Elative            <em> []</em>
Plural               Indefinite          Equative           <em> []</em>
Plural               Indefinite          Genitive           <em> []</em>
Plural               Indefinite          Inessive           <em> []</em>
Plural               Indefinite          Instrumental       <em> []</em>
Plural               Indefinite          Lative             <em> []</em>
Plural               Indefinite          Nominative         <em> []</em>
DeterminatePl        Definite            Benefactive        <em> għall-għadmiet</em>
DeterminatePl        Definite            Comitative         <em> mal-għadmiet</em>
DeterminatePl        Definite            Dative             <em> lill-għadmiet</em>
DeterminatePl        Definite            Elative            <em> mill-għadmiet</em>
DeterminatePl        Definite            Equative           <em> bħall-għadmiet</em>
DeterminatePl        Definite            Genitive           <em> tal-għadmiet</em>
DeterminatePl        Definite            Inessive           <em> fl-għadmiet</em>
DeterminatePl        Definite            Instrumental       <em> bl-għadmiet</em>
DeterminatePl        Definite            Lative             <em> sal-għadmiet</em>
DeterminatePl        Definite            Nominative         <em> il-għadmiet</em>
DeterminatePl        Indefinite          Benefactive        <em> għal għadmiet</em>
DeterminatePl        Indefinite          Comitative         <em> m'għadmiet</em>
DeterminatePl        Indefinite          Dative             <em> lil għadmiet</em>
DeterminatePl        Indefinite          Elative            <em> minn għadmiet</em>
DeterminatePl        Indefinite          Equative           <em> bħal għadmiet</em>
DeterminatePl        Indefinite          Genitive           <em> t'għadmiet</em>
DeterminatePl        Indefinite          Inessive           <em> f'għadmiet</em>
DeterminatePl        Indefinite          Instrumental       <em> b'għadmiet</em>
DeterminatePl        Indefinite          Lative             <em> s'għadmiet</em>
DeterminatePl        Indefinite          Nominative         <em> għadmiet</em>
CollectivePl         Definite            Benefactive        <em> għall-għadam</em>
CollectivePl         Definite            Comitative         <em> mal-għadam</em>
CollectivePl         Definite            Dative             <em> lill-għadam</em>
CollectivePl         Definite            Elative            <em> mill-għadam</em>
CollectivePl         Definite            Equative           <em> bħall-għadam</em>
CollectivePl         Definite            Genitive           <em> tal-għadam</em>
CollectivePl         Definite            Inessive           <em> fl-għadam</em>
CollectivePl         Definite            Instrumental       <em> bl-għadam</em>
CollectivePl         Definite            Lative             <em> sal-għadam</em>
CollectivePl         Definite            Nominative         <em> il-għadam</em>
CollectivePl         Indefinite          Benefactive        <em> għal għadam</em>
CollectivePl         Indefinite          Comitative         <em> m'għadam</em>
CollectivePl         Indefinite          Dative             <em> lil għadam</em>
CollectivePl         Indefinite          Elative            <em> minn għadam</em>
CollectivePl         Indefinite          Equative           <em> bħal għadam</em>
CollectivePl         Indefinite          Genitive           <em> t'għadam</em>
CollectivePl         Indefinite          Inessive           <em> f'għadam</em>
CollectivePl         Indefinite          Instrumental       <em> b'għadam</em>
CollectivePl         Indefinite          Lative             <em> s'għadam</em>
CollectivePl         Indefinite          Nominative         <em> għadam</em>
Masc                

<hr/>
Singulative          Definite            Benefactive        <em> għall-ktieb</em>
Singulative          Definite            Comitative         <em> mal-ktieb</em>
Singulative          Definite            Dative             <em> lill-ktieb</em>
Singulative          Definite            Elative            <em> mill-ktieb</em>
Singulative          Definite            Equative           <em> bħall-ktieb</em>
Singulative          Definite            Genitive           <em> tal-ktieb</em>
Singulative          Definite            Inessive           <em> fil-ktieb</em>
Singulative          Definite            Instrumental       <em> bil-ktieb</em>
Singulative          Definite            Lative             <em> sal-ktieb</em>
Singulative          Definite            Nominative         <em> il-ktieb</em>
Singulative          Indefinite          Benefactive        <em> għal ktieb</em>
Singulative          Indefinite          Comitative         <em> ma' ktieb</em>
Singulative          Indefinite          Dative             <em> lil ktieb</em>
Singulative          Indefinite          Elative            <em> minn ktieb</em>
Singulative          Indefinite          Equative           <em> bħal ktieb</em>
Singulative          Indefinite          Genitive           <em> ta' ktieb</em>
Singulative          Indefinite          Inessive           <em> fi ktieb</em>
Singulative          Indefinite          Instrumental       <em> bi ktieb</em>
Singulative          Indefinite          Lative             <em> sa ktieb</em>
Singulative          Indefinite          Nominative         <em> ktieb</em>
Dual                 Definite            Benefactive        <em> []</em>
Dual                 Definite            Comitative         <em> []</em>
Dual                 Definite            Dative             <em> []</em>
Dual                 Definite            Elative            <em> []</em>
Dual                 Definite            Equative           <em> []</em>
Dual                 Definite            Genitive           <em> []</em>
Dual                 Definite            Inessive           <em> []</em>
Dual                 Definite            Instrumental       <em> []</em>
Dual                 Definite            Lative             <em> []</em>
Dual                 Definite            Nominative         <em> []</em>
Dual                 Indefinite          Benefactive        <em> []</em>
Dual                 Indefinite          Comitative         <em> []</em>
Dual                 Indefinite          Dative             <em> []</em>
Dual                 Indefinite          Elative            <em> []</em>
Dual                 Indefinite          Equative           <em> []</em>
Dual                 Indefinite          Genitive           <em> []</em>
Dual                 Indefinite          Inessive           <em> []</em>
Dual                 Indefinite          Instrumental       <em> []</em>
Dual                 Indefinite          Lative             <em> []</em>
Dual                 Indefinite          Nominative         <em> []</em>
Plural               Definite            Benefactive        <em> għall-kotba</em>
Plural               Definite            Comitative         <em> mal-kotba</em>
Plural               Definite            Dative             <em> lill-kotba</em>
Plural               Definite            Elative            <em> mill-kotba</em>
Plural               Definite            Equative           <em> bħall-kotba</em>
Plural               Definite            Genitive           <em> tal-kotba</em>
Plural               Definite            Inessive           <em> fil-kotba</em>
Plural               Definite            Instrumental       <em> bil-kotba</em>
Plural               Definite            Lative             <em> sal-kotba</em>
Plural               Definite            Nominative         <em> il-kotba</em>
Plural               Indefinite          Benefactive        <em> għal kotba</em>
Plural               Indefinite          Comitative         <em> ma' kotba</em>
Plural               Indefinite          Dative             <em> lil kotba</em>
Plural               Indefinite          Elative            <em> minn kotba</em>
Plural               Indefinite          Equative           <em> bħal kotba</em>
Plural               Indefinite          Genitive           <em> ta' kotba</em>
Plural               Indefinite          Inessive           <em> f'kotba</em>
Plural               Indefinite          Instrumental       <em> b'kotba</em>
Plural               Indefinite          Lative             <em> sa kotba</em>
Plural               Indefinite          Nominative         <em> kotba</em>
DeterminatePl        Definite            Benefactive        <em> []</em>
DeterminatePl        Definite            Comitative         <em> []</em>
DeterminatePl        Definite            Dative             <em> []</em>
DeterminatePl        Definite            Elative            <em> []</em>
DeterminatePl        Definite            Equative           <em> []</em>
DeterminatePl        Definite            Genitive           <em> []</em>
DeterminatePl        Definite            Inessive           <em> []</em>
DeterminatePl        Definite            Instrumental       <em> []</em>
DeterminatePl        Definite            Lative             <em> []</em>
DeterminatePl        Definite            Nominative         <em> []</em>
DeterminatePl        Indefinite          Benefactive        <em> []</em>
DeterminatePl        Indefinite          Comitative         <em> []</em>
DeterminatePl        Indefinite          Dative             <em> []</em>
DeterminatePl        Indefinite          Elative            <em> []</em>
DeterminatePl        Indefinite          Equative           <em> []</em>
DeterminatePl        Indefinite          Genitive           <em> []</em>
DeterminatePl        Indefinite          Inessive           <em> []</em>
DeterminatePl        Indefinite          Instrumental       <em> []</em>
DeterminatePl        Indefinite          Lative             <em> []</em>
DeterminatePl        Indefinite          Nominative         <em> []</em>
CollectivePl         Definite            Benefactive        <em> []</em>
CollectivePl         Definite            Comitative         <em> []</em>
CollectivePl         Definite            Dative             <em> []</em>
CollectivePl         Definite            Elative            <em> []</em>
CollectivePl         Definite            Equative           <em> []</em>
CollectivePl         Definite            Genitive           <em> []</em>
CollectivePl         Definite            Inessive           <em> []</em>
CollectivePl         Definite            Instrumental       <em> []</em>
CollectivePl         Definite            Lative             <em> []</em>
CollectivePl         Definite            Nominative         <em> []</em>
CollectivePl         Indefinite          Benefactive        <em> []</em>
CollectivePl         Indefinite          Comitative         <em> []</em>
CollectivePl         Indefinite          Dative             <em> []</em>
CollectivePl         Indefinite          Elative            <em> []</em>
CollectivePl         Indefinite          Equative           <em> []</em>
CollectivePl         Indefinite          Genitive           <em> []</em>
CollectivePl         Indefinite          Inessive           <em> []</em>
CollectivePl         Indefinite          Instrumental       <em> []</em>
CollectivePl         Indefinite          Lative             <em> []</em>
CollectivePl         Indefinite          Nominative         <em> []</em>
Masc                

<hr/>
Singulative          Definite            Benefactive        <em> għaż-żarbun</em>
Singulative          Definite            Comitative         <em> maż-żarbun</em>
Singulative          Definite            Dative             <em> liż-żarbun</em>
Singulative          Definite            Elative            <em> miż-żarbun</em>
Singulative          Definite            Equative           <em> bħaż-żarbun</em>
Singulative          Definite            Genitive           <em> taż-żarbun</em>
Singulative          Definite            Inessive           <em> fiż-żarbun</em>
Singulative          Definite            Instrumental       <em> biż-żarbun</em>
Singulative          Definite            Lative             <em> saż-żarbun</em>
Singulative          Definite            Nominative         <em> iż-żarbun</em>
Singulative          Indefinite          Benefactive        <em> għal żarbun</em>
Singulative          Indefinite          Comitative         <em> ma' żarbun</em>
Singulative          Indefinite          Dative             <em> lil żarbun</em>
Singulative          Indefinite          Elative            <em> minn żarbun</em>
Singulative          Indefinite          Equative           <em> bħal żarbun</em>
Singulative          Indefinite          Genitive           <em> ta' żarbun</em>
Singulative          Indefinite          Inessive           <em> f'żarbun</em>
Singulative          Indefinite          Instrumental       <em> b'żarbun</em>
Singulative          Indefinite          Lative             <em> sa żarbun</em>
Singulative          Indefinite          Nominative         <em> żarbun</em>
Dual                 Definite            Benefactive        <em> []</em>
Dual                 Definite            Comitative         <em> []</em>
Dual                 Definite            Dative             <em> []</em>
Dual                 Definite            Elative            <em> []</em>
Dual                 Definite            Equative           <em> []</em>
Dual                 Definite            Genitive           <em> []</em>
Dual                 Definite            Inessive           <em> []</em>
Dual                 Definite            Instrumental       <em> []</em>
Dual                 Definite            Lative             <em> []</em>
Dual                 Definite            Nominative         <em> []</em>
Dual                 Indefinite          Benefactive        <em> []</em>
Dual                 Indefinite          Comitative         <em> []</em>
Dual                 Indefinite          Dative             <em> []</em>
Dual                 Indefinite          Elative            <em> []</em>
Dual                 Indefinite          Equative           <em> []</em>
Dual                 Indefinite          Genitive           <em> []</em>
Dual                 Indefinite          Inessive           <em> []</em>
Dual                 Indefinite          Instrumental       <em> []</em>
Dual                 Indefinite          Lative             <em> []</em>
Dual                 Indefinite          Nominative         <em> []</em>
Plural               Definite            Benefactive        <em> għaż-żraben</em>
Plural               Definite            Comitative         <em> maż-żraben</em>
Plural               Definite            Dative             <em> liż-żraben</em>
Plural               Definite            Elative            <em> miż-żraben</em>
Plural               Definite            Equative           <em> bħaż-żraben</em>
Plural               Definite            Genitive           <em> taż-żraben</em>
Plural               Definite            Inessive           <em> fiż-żraben</em>
Plural               Definite            Instrumental       <em> biż-żraben</em>
Plural               Definite            Lative             <em> saż-żraben</em>
Plural               Definite            Nominative         <em> iż-żraben</em>
Plural               Indefinite          Benefactive        <em> għal żraben</em>
Plural               Indefinite          Comitative         <em> ma' żraben</em>
Plural               Indefinite          Dative             <em> lil żraben</em>
Plural               Indefinite          Elative            <em> minn żraben</em>
Plural               Indefinite          Equative           <em> bħal żraben</em>
Plural               Indefinite          Genitive           <em> ta' żraben</em>
Plural               Indefinite          Inessive           <em> f'żraben</em>
Plural               Indefinite          Instrumental       <em> b'żraben</em>
Plural               Indefinite          Lative             <em> sa żraben</em>
Plural               Indefinite          Nominative         <em> żraben</em>
DeterminatePl        Definite            Benefactive        <em> []</em>
DeterminatePl        Definite            Comitative         <em> []</em>
DeterminatePl        Definite            Dative             <em> []</em>
DeterminatePl        Definite            Elative            <em> []</em>
DeterminatePl        Definite            Equative           <em> []</em>
DeterminatePl        Definite            Genitive           <em> []</em>
DeterminatePl        Definite            Inessive           <em> []</em>
DeterminatePl        Definite            Instrumental       <em> []</em>
DeterminatePl        Definite            Lative             <em> []</em>
DeterminatePl        Definite            Nominative         <em> []</em>
DeterminatePl        Indefinite          Benefactive        <em> []</em>
DeterminatePl        Indefinite          Comitative         <em> []</em>
DeterminatePl        Indefinite          Dative             <em> []</em>
DeterminatePl        Indefinite          Elative            <em> []</em>
DeterminatePl        Indefinite          Equative           <em> []</em>
DeterminatePl        Indefinite          Genitive           <em> []</em>
DeterminatePl        Indefinite          Inessive           <em> []</em>
DeterminatePl        Indefinite          Instrumental       <em> []</em>
DeterminatePl        Indefinite          Lative             <em> []</em>
DeterminatePl        Indefinite          Nominative         <em> []</em>
CollectivePl         Definite            Benefactive        <em> []</em>
CollectivePl         Definite            Comitative         <em> []</em>
CollectivePl         Definite            Dative             <em> []</em>
CollectivePl         Definite            Elative            <em> []</em>
CollectivePl         Definite            Equative           <em> []</em>
CollectivePl         Definite            Genitive           <em> []</em>
CollectivePl         Definite            Inessive           <em> []</em>
CollectivePl         Definite            Instrumental       <em> []</em>
CollectivePl         Definite            Lative             <em> []</em>
CollectivePl         Definite            Nominative         <em> []</em>
CollectivePl         Indefinite          Benefactive        <em> []</em>
CollectivePl         Indefinite          Comitative         <em> []</em>
CollectivePl         Indefinite          Dative             <em> []</em>
CollectivePl         Indefinite          Elative            <em> []</em>
CollectivePl         Indefinite          Equative           <em> []</em>
CollectivePl         Indefinite          Genitive           <em> []</em>
CollectivePl         Indefinite          Inessive           <em> []</em>
CollectivePl         Indefinite          Instrumental       <em> []</em>
CollectivePl         Indefinite          Lative             <em> []</em>
CollectivePl         Indefinite          Nominative         <em> []</em>
Masc                

<hr/>
Singulative          Definite            Benefactive        <em> għall-imgħallem</em>
Singulative          Definite            Comitative         <em> mal-imgħallem</em>
Singulative          Definite            Dative             <em> lill-imgħallem</em>
Singulative          Definite            Elative            <em> mill-imgħallem</em>
Singulative          Definite            Equative           <em> bħall-imgħallem</em>
Singulative          Definite            Genitive           <em> tal-imgħallem</em>
Singulative          Definite            Inessive           <em> fil-imgħallem</em>
Singulative          Definite            Instrumental       <em> bil-imgħallem</em>
Singulative          Definite            Lative             <em> sal-imgħallem</em>
Singulative          Definite            Nominative         <em> il-imgħallem</em>
Singulative          Indefinite          Benefactive        <em> għal mgħallem</em>
Singulative          Indefinite          Comitative         <em> ma' mgħallem</em>
Singulative          Indefinite          Dative             <em> lil mgħallem</em>
Singulative          Indefinite          Elative            <em> minn mgħallem</em>
Singulative          Indefinite          Equative           <em> bħal mgħallem</em>
Singulative          Indefinite          Genitive           <em> ta' mgħallem</em>
Singulative          Indefinite          Inessive           <em> fi mgħallem</em>
Singulative          Indefinite          Instrumental       <em> bi mgħallem</em>
Singulative          Indefinite          Lative             <em> sa mgħallem</em>
Singulative          Indefinite          Nominative         <em> mgħallem</em>
Dual                 Definite            Benefactive        <em> []</em>
Dual                 Definite            Comitative         <em> []</em>
Dual                 Definite            Dative             <em> []</em>
Dual                 Definite            Elative            <em> []</em>
Dual                 Definite            Equative           <em> []</em>
Dual                 Definite            Genitive           <em> []</em>
Dual                 Definite            Inessive           <em> []</em>
Dual                 Definite            Instrumental       <em> []</em>
Dual                 Definite            Lative             <em> []</em>
Dual                 Definite            Nominative         <em> []</em>
Dual                 Indefinite          Benefactive        <em> []</em>
Dual                 Indefinite          Comitative         <em> []</em>
Dual                 Indefinite          Dative             <em> []</em>
Dual                 Indefinite          Elative            <em> []</em>
Dual                 Indefinite          Equative           <em> []</em>
Dual                 Indefinite          Genitive           <em> []</em>
Dual                 Indefinite          Inessive           <em> []</em>
Dual                 Indefinite          Instrumental       <em> []</em>
Dual                 Indefinite          Lative             <em> []</em>
Dual                 Indefinite          Nominative         <em> []</em>
Plural               Definite            Benefactive        <em> għall-imgħallmin</em>
Plural               Definite            Comitative         <em> mal-imgħallmin</em>
Plural               Definite            Dative             <em> lill-imgħallmin</em>
Plural               Definite            Elative            <em> mill-imgħallmin</em>
Plural               Definite            Equative           <em> bħall-imgħallmin</em>
Plural               Definite            Genitive           <em> tal-imgħallmin</em>
Plural               Definite            Inessive           <em> fil-imgħallmin</em>
Plural               Definite            Instrumental       <em> bil-imgħallmin</em>
Plural               Definite            Lative             <em> sal-imgħallmin</em>
Plural               Definite            Nominative         <em> il-imgħallmin</em>
Plural               Indefinite          Benefactive        <em> għal mgħallmin</em>
Plural               Indefinite          Comitative         <em> ma' mgħallmin</em>
Plural               Indefinite          Dative             <em> lil mgħallmin</em>
Plural               Indefinite          Elative            <em> minn mgħallmin</em>
Plural               Indefinite          Equative           <em> bħal mgħallmin</em>
Plural               Indefinite          Genitive           <em> ta' mgħallmin</em>
Plural               Indefinite          Inessive           <em> fi mgħallmin</em>
Plural               Indefinite          Instrumental       <em> bi mgħallmin</em>
Plural               Indefinite          Lative             <em> sa mgħallmin</em>
Plural               Indefinite          Nominative         <em> mgħallmin</em>
DeterminatePl        Definite            Benefactive        <em> []</em>
DeterminatePl        Definite            Comitative         <em> []</em>
DeterminatePl        Definite            Dative             <em> []</em>
DeterminatePl        Definite            Elative            <em> []</em>
DeterminatePl        Definite            Equative           <em> []</em>
DeterminatePl        Definite            Genitive           <em> []</em>
DeterminatePl        Definite            Inessive           <em> []</em>
DeterminatePl        Definite            Instrumental       <em> []</em>
DeterminatePl        Definite            Lative             <em> []</em>
DeterminatePl        Definite            Nominative         <em> []</em>
DeterminatePl        Indefinite          Benefactive        <em> []</em>
DeterminatePl        Indefinite          Comitative         <em> []</em>
DeterminatePl        Indefinite          Dative             <em> []</em>
DeterminatePl        Indefinite          Elative            <em> []</em>
DeterminatePl        Indefinite          Equative           <em> []</em>
DeterminatePl        Indefinite          Genitive           <em> []</em>
DeterminatePl        Indefinite          Inessive           <em> []</em>
DeterminatePl        Indefinite          Instrumental       <em> []</em>
DeterminatePl        Indefinite          Lative             <em> []</em>
DeterminatePl        Indefinite          Nominative         <em> []</em>
CollectivePl         Definite            Benefactive        <em> []</em>
CollectivePl         Definite            Comitative         <em> []</em>
CollectivePl         Definite            Dative             <em> []</em>
CollectivePl         Definite            Elative            <em> []</em>
CollectivePl         Definite            Equative           <em> []</em>
CollectivePl         Definite            Genitive           <em> []</em>
CollectivePl         Definite            Inessive           <em> []</em>
CollectivePl         Definite            Instrumental       <em> []</em>
CollectivePl         Definite            Lative             <em> []</em>
CollectivePl         Definite            Nominative         <em> []</em>
CollectivePl         Indefinite          Benefactive        <em> []</em>
CollectivePl         Indefinite          Comitative         <em> []</em>
CollectivePl         Indefinite          Dative             <em> []</em>
CollectivePl         Indefinite          Elative            <em> []</em>
CollectivePl         Indefinite          Equative           <em> []</em>
CollectivePl         Indefinite          Genitive           <em> []</em>
CollectivePl         Indefinite          Inessive           <em> []</em>
CollectivePl         Indefinite          Instrumental       <em> []</em>
CollectivePl         Indefinite          Lative             <em> []</em>
CollectivePl         Indefinite          Nominative         <em> []</em>
Masc                

<hr/>
Singulative          Definite            Benefactive        <em> għat-tifel</em>
Singulative          Definite            Comitative         <em> mat-tifel</em>
Singulative          Definite            Dative             <em> lit-tifel</em>
Singulative          Definite            Elative            <em> mit-tifel</em>
Singulative          Definite            Equative           <em> bħat-tifel</em>
Singulative          Definite            Genitive           <em> tat-tifel</em>
Singulative          Definite            Inessive           <em> fit-tifel</em>
Singulative          Definite            Instrumental       <em> bit-tifel</em>
Singulative          Definite            Lative             <em> sat-tifel</em>
Singulative          Definite            Nominative         <em> it-tifel</em>
Singulative          Indefinite          Benefactive        <em> għal tifel</em>
Singulative          Indefinite          Comitative         <em> ma' tifel</em>
Singulative          Indefinite          Dative             <em> lil tifel</em>
Singulative          Indefinite          Elative            <em> minn tifel</em>
Singulative          Indefinite          Equative           <em> bħal tifel</em>
Singulative          Indefinite          Genitive           <em> ta' tifel</em>
Singulative          Indefinite          Inessive           <em> f'tifel</em>
Singulative          Indefinite          Instrumental       <em> b'tifel</em>
Singulative          Indefinite          Lative             <em> sa tifel</em>
Singulative          Indefinite          Nominative         <em> tifel</em>
Dual                 Definite            Benefactive        <em> []</em>
Dual                 Definite            Comitative         <em> []</em>
Dual                 Definite            Dative             <em> []</em>
Dual                 Definite            Elative            <em> []</em>
Dual                 Definite            Equative           <em> []</em>
Dual                 Definite            Genitive           <em> []</em>
Dual                 Definite            Inessive           <em> []</em>
Dual                 Definite            Instrumental       <em> []</em>
Dual                 Definite            Lative             <em> []</em>
Dual                 Definite            Nominative         <em> []</em>
Dual                 Indefinite          Benefactive        <em> []</em>
Dual                 Indefinite          Comitative         <em> []</em>
Dual                 Indefinite          Dative             <em> []</em>
Dual                 Indefinite          Elative            <em> []</em>
Dual                 Indefinite          Equative           <em> []</em>
Dual                 Indefinite          Genitive           <em> []</em>
Dual                 Indefinite          Inessive           <em> []</em>
Dual                 Indefinite          Instrumental       <em> []</em>
Dual                 Indefinite          Lative             <em> []</em>
Dual                 Indefinite          Nominative         <em> []</em>
Plural               Definite            Benefactive        <em> għat-tfal</em>
Plural               Definite            Comitative         <em> mat-tfal</em>
Plural               Definite            Dative             <em> lit-tfal</em>
Plural               Definite            Elative            <em> mit-tfal</em>
Plural               Definite            Equative           <em> bħat-tfal</em>
Plural               Definite            Genitive           <em> tat-tfal</em>
Plural               Definite            Inessive           <em> fit-tfal</em>
Plural               Definite            Instrumental       <em> bit-tfal</em>
Plural               Definite            Lative             <em> sat-tfal</em>
Plural               Definite            Nominative         <em> it-tfal</em>
Plural               Indefinite          Benefactive        <em> għal tfal</em>
Plural               Indefinite          Comitative         <em> ma' tfal</em>
Plural               Indefinite          Dative             <em> lil tfal</em>
Plural               Indefinite          Elative            <em> minn tfal</em>
Plural               Indefinite          Equative           <em> bħal tfal</em>
Plural               Indefinite          Genitive           <em> ta' tfal</em>
Plural               Indefinite          Inessive           <em> fi tfal</em>
Plural               Indefinite          Instrumental       <em> bi tfal</em>
Plural               Indefinite          Lative             <em> sa tfal</em>
Plural               Indefinite          Nominative         <em> tfal</em>
DeterminatePl        Definite            Benefactive        <em> []</em>
DeterminatePl        Definite            Comitative         <em> []</em>
DeterminatePl        Definite            Dative             <em> []</em>
DeterminatePl        Definite            Elative            <em> []</em>
DeterminatePl        Definite            Equative           <em> []</em>
DeterminatePl        Definite            Genitive           <em> []</em>
DeterminatePl        Definite            Inessive           <em> []</em>
DeterminatePl        Definite            Instrumental       <em> []</em>
DeterminatePl        Definite            Lative             <em> []</em>
DeterminatePl        Definite            Nominative         <em> []</em>
DeterminatePl        Indefinite          Benefactive        <em> []</em>
DeterminatePl        Indefinite          Comitative         <em> []</em>
DeterminatePl        Indefinite          Dative             <em> []</em>
DeterminatePl        Indefinite          Elative            <em> []</em>
DeterminatePl        Indefinite          Equative           <em> []</em>
DeterminatePl        Indefinite          Genitive           <em> []</em>
DeterminatePl        Indefinite          Inessive           <em> []</em>
DeterminatePl        Indefinite          Instrumental       <em> []</em>
DeterminatePl        Indefinite          Lative             <em> []</em>
DeterminatePl        Indefinite          Nominative         <em> []</em>
CollectivePl         Definite            Benefactive        <em> []</em>
CollectivePl         Definite            Comitative         <em> []</em>
CollectivePl         Definite            Dative             <em> []</em>
CollectivePl         Definite            Elative            <em> []</em>
CollectivePl         Definite            Equative           <em> []</em>
CollectivePl         Definite            Genitive           <em> []</em>
CollectivePl         Definite            Inessive           <em> []</em>
CollectivePl         Definite            Instrumental       <em> []</em>
CollectivePl         Definite            Lative             <em> []</em>
CollectivePl         Definite            Nominative         <em> []</em>
CollectivePl         Indefinite          Benefactive        <em> []</em>
CollectivePl         Indefinite          Comitative         <em> []</em>
CollectivePl         Indefinite          Dative             <em> []</em>
CollectivePl         Indefinite          Elative            <em> []</em>
CollectivePl         Indefinite          Equative           <em> []</em>
CollectivePl         Indefinite          Genitive           <em> []</em>
CollectivePl         Indefinite          Inessive           <em> []</em>
CollectivePl         Indefinite          Instrumental       <em> []</em>
CollectivePl         Indefinite          Lative             <em> []</em>
CollectivePl         Indefinite          Nominative         <em> []</em>
Masc                

<hr/>
Singulative          Definite            Benefactive        <em> għall-ħobża</em>
Singulative          Definite            Comitative         <em> mal-ħobża</em>
Singulative          Definite            Dative             <em> lill-ħobża</em>
Singulative          Definite            Elative            <em> mill-ħobża</em>
Singulative          Definite            Equative           <em> bħall-ħobża</em>
Singulative          Definite            Genitive           <em> tal-ħobża</em>
Singulative          Definite            Inessive           <em> fil-ħobża</em>
Singulative          Definite            Instrumental       <em> bil-ħobża</em>
Singulative          Definite            Lative             <em> sal-ħobża</em>
Singulative          Definite            Nominative         <em> il-ħobża</em>
Singulative          Indefinite          Benefactive        <em> għal ħobża</em>
Singulative          Indefinite          Comitative         <em> ma' ħobża</em>
Singulative          Indefinite          Dative             <em> lil ħobża</em>
Singulative          Indefinite          Elative            <em> minn ħobża</em>
Singulative          Indefinite          Equative           <em> bħal ħobża</em>
Singulative          Indefinite          Genitive           <em> ta' ħobża</em>
Singulative          Indefinite          Inessive           <em> f'ħobża</em>
Singulative          Indefinite          Instrumental       <em> b'ħobża</em>
Singulative          Indefinite          Lative             <em> sa ħobża</em>
Singulative          Indefinite          Nominative         <em> ħobża</em>
Dual                 Definite            Benefactive        <em> []</em>
Dual                 Definite            Comitative         <em> []</em>
Dual                 Definite            Dative             <em> []</em>
Dual                 Definite            Elative            <em> []</em>
Dual                 Definite            Equative           <em> []</em>
Dual                 Definite            Genitive           <em> []</em>
Dual                 Definite            Inessive           <em> []</em>
Dual                 Definite            Instrumental       <em> []</em>
Dual                 Definite            Lative             <em> []</em>
Dual                 Definite            Nominative         <em> []</em>
Dual                 Indefinite          Benefactive        <em> []</em>
Dual                 Indefinite          Comitative         <em> []</em>
Dual                 Indefinite          Dative             <em> []</em>
Dual                 Indefinite          Elative            <em> []</em>
Dual                 Indefinite          Equative           <em> []</em>
Dual                 Indefinite          Genitive           <em> []</em>
Dual                 Indefinite          Inessive           <em> []</em>
Dual                 Indefinite          Instrumental       <em> []</em>
Dual                 Indefinite          Lative             <em> []</em>
Dual                 Indefinite          Nominative         <em> []</em>
Plural               Definite            Benefactive        <em> []</em>
Plural               Definite            Comitative         <em> []</em>
Plural               Definite            Dative             <em> []</em>
Plural               Definite            Elative            <em> []</em>
Plural               Definite            Equative           <em> []</em>
Plural               Definite            Genitive           <em> []</em>
Plural               Definite            Inessive           <em> []</em>
Plural               Definite            Instrumental       <em> []</em>
Plural               Definite            Lative             <em> []</em>
Plural               Definite            Nominative         <em> []</em>
Plural               Indefinite          Benefactive        <em> []</em>
Plural               Indefinite          Comitative         <em> []</em>
Plural               Indefinite          Dative             <em> []</em>
Plural               Indefinite          Elative            <em> []</em>
Plural               Indefinite          Equative           <em> []</em>
Plural               Indefinite          Genitive           <em> []</em>
Plural               Indefinite          Inessive           <em> []</em>
Plural               Indefinite          Instrumental       <em> []</em>
Plural               Indefinite          Lative             <em> []</em>
Plural               Indefinite          Nominative         <em> []</em>
DeterminatePl        Definite            Benefactive        <em> għall-ħobżiet</em>
DeterminatePl        Definite            Comitative         <em> mal-ħobżiet</em>
DeterminatePl        Definite            Dative             <em> lill-ħobżiet</em>
DeterminatePl        Definite            Elative            <em> mill-ħobżiet</em>
DeterminatePl        Definite            Equative           <em> bħall-ħobżiet</em>
DeterminatePl        Definite            Genitive           <em> tal-ħobżiet</em>
DeterminatePl        Definite            Inessive           <em> fil-ħobżiet</em>
DeterminatePl        Definite            Instrumental       <em> bil-ħobżiet</em>
DeterminatePl        Definite            Lative             <em> sal-ħobżiet</em>
DeterminatePl        Definite            Nominative         <em> il-ħobżiet</em>
DeterminatePl        Indefinite          Benefactive        <em> għal ħobżiet</em>
DeterminatePl        Indefinite          Comitative         <em> ma' ħobżiet</em>
DeterminatePl        Indefinite          Dative             <em> lil ħobżiet</em>
DeterminatePl        Indefinite          Elative            <em> minn ħobżiet</em>
DeterminatePl        Indefinite          Equative           <em> bħal ħobżiet</em>
DeterminatePl        Indefinite          Genitive           <em> ta' ħobżiet</em>
DeterminatePl        Indefinite          Inessive           <em> f'ħobżiet</em>
DeterminatePl        Indefinite          Instrumental       <em> b'ħobżiet</em>
DeterminatePl        Indefinite          Lative             <em> sa ħobżiet</em>
DeterminatePl        Indefinite          Nominative         <em> ħobżiet</em>
CollectivePl         Definite            Benefactive        <em> għall-ħobż</em>
CollectivePl         Definite            Comitative         <em> mal-ħobż</em>
CollectivePl         Definite            Dative             <em> lill-ħobż</em>
CollectivePl         Definite            Elative            <em> mill-ħobż</em>
CollectivePl         Definite            Equative           <em> bħall-ħobż</em>
CollectivePl         Definite            Genitive           <em> tal-ħobż</em>
CollectivePl         Definite            Inessive           <em> fil-ħobż</em>
CollectivePl         Definite            Instrumental       <em> bil-ħobż</em>
CollectivePl         Definite            Lative             <em> sal-ħobż</em>
CollectivePl         Definite            Nominative         <em> il-ħobż</em>
CollectivePl         Indefinite          Benefactive        <em> għal ħobż</em>
CollectivePl         Indefinite          Comitative         <em> ma' ħobż</em>
CollectivePl         Indefinite          Dative             <em> lil ħobż</em>
CollectivePl         Indefinite          Elative            <em> minn ħobż</em>
CollectivePl         Indefinite          Equative           <em> bħal ħobż</em>
CollectivePl         Indefinite          Genitive           <em> ta' ħobż</em>
CollectivePl         Indefinite          Inessive           <em> f'ħobż</em>
CollectivePl         Indefinite          Instrumental       <em> b'ħobż</em>
CollectivePl         Indefinite          Lative             <em> sa ħobż</em>
CollectivePl         Indefinite          Nominative         <em> ħobż</em>
Masc                

<hr/>
Singulative          Definite            Benefactive        <em> għas-sider</em>
Singulative          Definite            Comitative         <em> mas-sider</em>
Singulative          Definite            Dative             <em> lis-sider</em>
Singulative          Definite            Elative            <em> mis-sider</em>
Singulative          Definite            Equative           <em> bħas-sider</em>
Singulative          Definite            Genitive           <em> tas-sider</em>
Singulative          Definite            Inessive           <em> fis-sider</em>
Singulative          Definite            Instrumental       <em> bis-sider</em>
Singulative          Definite            Lative             <em> sas-sider</em>
Singulative          Definite            Nominative         <em> is-sider</em>
Singulative          Indefinite          Benefactive        <em> għal sider</em>
Singulative          Indefinite          Comitative         <em> ma' sider</em>
Singulative          Indefinite          Dative             <em> lil sider</em>
Singulative          Indefinite          Elative            <em> minn sider</em>
Singulative          Indefinite          Equative           <em> bħal sider</em>
Singulative          Indefinite          Genitive           <em> ta' sider</em>
Singulative          Indefinite          Inessive           <em> f'sider</em>
Singulative          Indefinite          Instrumental       <em> b'sider</em>
Singulative          Indefinite          Lative             <em> sa sider</em>
Singulative          Indefinite          Nominative         <em> sider</em>
Dual                 Definite            Benefactive        <em> []</em>
Dual                 Definite            Comitative         <em> []</em>
Dual                 Definite            Dative             <em> []</em>
Dual                 Definite            Elative            <em> []</em>
Dual                 Definite            Equative           <em> []</em>
Dual                 Definite            Genitive           <em> []</em>
Dual                 Definite            Inessive           <em> []</em>
Dual                 Definite            Instrumental       <em> []</em>
Dual                 Definite            Lative             <em> []</em>
Dual                 Definite            Nominative         <em> []</em>
Dual                 Indefinite          Benefactive        <em> []</em>
Dual                 Indefinite          Comitative         <em> []</em>
Dual                 Indefinite          Dative             <em> []</em>
Dual                 Indefinite          Elative            <em> []</em>
Dual                 Indefinite          Equative           <em> []</em>
Dual                 Indefinite          Genitive           <em> []</em>
Dual                 Indefinite          Inessive           <em> []</em>
Dual                 Indefinite          Instrumental       <em> []</em>
Dual                 Indefinite          Lative             <em> []</em>
Dual                 Indefinite          Nominative         <em> []</em>
Plural               Definite            Benefactive        <em> għall-isdur</em>
Plural               Definite            Comitative         <em> mal-isdur</em>
Plural               Definite            Dative             <em> lill-isdur</em>
Plural               Definite            Elative            <em> mill-isdur</em>
Plural               Definite            Equative           <em> bħall-isdur</em>
Plural               Definite            Genitive           <em> tal-isdur</em>
Plural               Definite            Inessive           <em> fil-isdur</em>
Plural               Definite            Instrumental       <em> bil-isdur</em>
Plural               Definite            Lative             <em> sal-isdur</em>
Plural               Definite            Nominative         <em> il-isdur</em>
Plural               Indefinite          Benefactive        <em> għal sdur</em>
Plural               Indefinite          Comitative         <em> ma' sdur</em>
Plural               Indefinite          Dative             <em> lil sdur</em>
Plural               Indefinite          Elative            <em> minn sdur</em>
Plural               Indefinite          Equative           <em> bħal sdur</em>
Plural               Indefinite          Genitive           <em> ta' sdur</em>
Plural               Indefinite          Inessive           <em> fi sdur</em>
Plural               Indefinite          Instrumental       <em> bi sdur</em>
Plural               Indefinite          Lative             <em> sa sdur</em>
Plural               Indefinite          Nominative         <em> sdur</em>
DeterminatePl        Definite            Benefactive        <em> []</em>
DeterminatePl        Definite            Comitative         <em> []</em>
DeterminatePl        Definite            Dative             <em> []</em>
DeterminatePl        Definite            Elative            <em> []</em>
DeterminatePl        Definite            Equative           <em> []</em>
DeterminatePl        Definite            Genitive           <em> []</em>
DeterminatePl        Definite            Inessive           <em> []</em>
DeterminatePl        Definite            Instrumental       <em> []</em>
DeterminatePl        Definite            Lative             <em> []</em>
DeterminatePl        Definite            Nominative         <em> []</em>
DeterminatePl        Indefinite          Benefactive        <em> []</em>
DeterminatePl        Indefinite          Comitative         <em> []</em>
DeterminatePl        Indefinite          Dative             <em> []</em>
DeterminatePl        Indefinite          Elative            <em> []</em>
DeterminatePl        Indefinite          Equative           <em> []</em>
DeterminatePl        Indefinite          Genitive           <em> []</em>
DeterminatePl        Indefinite          Inessive           <em> []</em>
DeterminatePl        Indefinite          Instrumental       <em> []</em>
DeterminatePl        Indefinite          Lative             <em> []</em>
DeterminatePl        Indefinite          Nominative         <em> []</em>
CollectivePl         Definite            Benefactive        <em> []</em>
CollectivePl         Definite            Comitative         <em> []</em>
CollectivePl         Definite            Dative             <em> []</em>
CollectivePl         Definite            Elative            <em> []</em>
CollectivePl         Definite            Equative           <em> []</em>
CollectivePl         Definite            Genitive           <em> []</em>
CollectivePl         Definite            Inessive           <em> []</em>
CollectivePl         Definite            Instrumental       <em> []</em>
CollectivePl         Definite            Lative             <em> []</em>
CollectivePl         Definite            Nominative         <em> []</em>
CollectivePl         Indefinite          Benefactive        <em> []</em>
CollectivePl         Indefinite          Comitative         <em> []</em>
CollectivePl         Indefinite          Dative             <em> []</em>
CollectivePl         Indefinite          Elative            <em> []</em>
CollectivePl         Indefinite          Equative           <em> []</em>
CollectivePl         Indefinite          Genitive           <em> []</em>
CollectivePl         Indefinite          Inessive           <em> []</em>
CollectivePl         Indefinite          Instrumental       <em> []</em>
CollectivePl         Indefinite          Lative             <em> []</em>
CollectivePl         Indefinite          Nominative         <em> []</em>
Masc                

<hr/>
Singulative          Definite            Benefactive        <em> għall-ħu</em>
Singulative          Definite            Comitative         <em> mal-ħu</em>
Singulative          Definite            Dative             <em> lill-ħu</em>
Singulative          Definite            Elative            <em> mill-ħu</em>
Singulative          Definite            Equative           <em> bħall-ħu</em>
Singulative          Definite            Genitive           <em> tal-ħu</em>
Singulative          Definite            Inessive           <em> fil-ħu</em>
Singulative          Definite            Instrumental       <em> bil-ħu</em>
Singulative          Definite            Lative             <em> sal-ħu</em>
Singulative          Definite            Nominative         <em> il-ħu</em>
Singulative          Indefinite          Benefactive        <em> għal ħu</em>
Singulative          Indefinite          Comitative         <em> ma' ħu</em>
Singulative          Indefinite          Dative             <em> lil ħu</em>
Singulative          Indefinite          Elative            <em> minn ħu</em>
Singulative          Indefinite          Equative           <em> bħal ħu</em>
Singulative          Indefinite          Genitive           <em> ta' ħu</em>
Singulative          Indefinite          Inessive           <em> f'ħu</em>
Singulative          Indefinite          Instrumental       <em> b'ħu</em>
Singulative          Indefinite          Lative             <em> sa ħu</em>
Singulative          Indefinite          Nominative         <em> ħu</em>
Dual                 Definite            Benefactive        <em> []</em>
Dual                 Definite            Comitative         <em> []</em>
Dual                 Definite            Dative             <em> []</em>
Dual                 Definite            Elative            <em> []</em>
Dual                 Definite            Equative           <em> []</em>
Dual                 Definite            Genitive           <em> []</em>
Dual                 Definite            Inessive           <em> []</em>
Dual                 Definite            Instrumental       <em> []</em>
Dual                 Definite            Lative             <em> []</em>
Dual                 Definite            Nominative         <em> []</em>
Dual                 Indefinite          Benefactive        <em> []</em>
Dual                 Indefinite          Comitative         <em> []</em>
Dual                 Indefinite          Dative             <em> []</em>
Dual                 Indefinite          Elative            <em> []</em>
Dual                 Indefinite          Equative           <em> []</em>
Dual                 Indefinite          Genitive           <em> []</em>
Dual                 Indefinite          Inessive           <em> []</em>
Dual                 Indefinite          Instrumental       <em> []</em>
Dual                 Indefinite          Lative             <em> []</em>
Dual                 Indefinite          Nominative         <em> []</em>
Plural               Definite            Benefactive        <em> għall-aħwa</em>
Plural               Definite            Comitative         <em> mal-aħwa</em>
Plural               Definite            Dative             <em> lill-aħwa</em>
Plural               Definite            Elative            <em> mill-aħwa</em>
Plural               Definite            Equative           <em> bħall-aħwa</em>
Plural               Definite            Genitive           <em> tal-aħwa</em>
Plural               Definite            Inessive           <em> fl-aħwa</em>
Plural               Definite            Instrumental       <em> bl-aħwa</em>
Plural               Definite            Lative             <em> sal-aħwa</em>
Plural               Definite            Nominative         <em> il-aħwa</em>
Plural               Indefinite          Benefactive        <em> għal aħwa</em>
Plural               Indefinite          Comitative         <em> m'aħwa</em>
Plural               Indefinite          Dative             <em> lil aħwa</em>
Plural               Indefinite          Elative            <em> minn aħwa</em>
Plural               Indefinite          Equative           <em> bħal aħwa</em>
Plural               Indefinite          Genitive           <em> t'aħwa</em>
Plural               Indefinite          Inessive           <em> f'aħwa</em>
Plural               Indefinite          Instrumental       <em> b'aħwa</em>
Plural               Indefinite          Lative             <em> s'aħwa</em>
Plural               Indefinite          Nominative         <em> aħwa</em>
DeterminatePl        Definite            Benefactive        <em> []</em>
DeterminatePl        Definite            Comitative         <em> []</em>
DeterminatePl        Definite            Dative             <em> []</em>
DeterminatePl        Definite            Elative            <em> []</em>
DeterminatePl        Definite            Equative           <em> []</em>
DeterminatePl        Definite            Genitive           <em> []</em>
DeterminatePl        Definite            Inessive           <em> []</em>
DeterminatePl        Definite            Instrumental       <em> []</em>
DeterminatePl        Definite            Lative             <em> []</em>
DeterminatePl        Definite            Nominative         <em> []</em>
DeterminatePl        Indefinite          Benefactive        <em> []</em>
DeterminatePl        Indefinite          Comitative         <em> []</em>
DeterminatePl        Indefinite          Dative             <em> []</em>
DeterminatePl        Indefinite          Elative            <em> []</em>
DeterminatePl        Indefinite          Equative           <em> []</em>
DeterminatePl        Indefinite          Genitive           <em> []</em>
DeterminatePl        Indefinite          Inessive           <em> []</em>
DeterminatePl        Indefinite          Instrumental       <em> []</em>
DeterminatePl        Indefinite          Lative             <em> []</em>
DeterminatePl        Indefinite          Nominative         <em> []</em>
CollectivePl         Definite            Benefactive        <em> []</em>
CollectivePl         Definite            Comitative         <em> []</em>
CollectivePl         Definite            Dative             <em> []</em>
CollectivePl         Definite            Elative            <em> []</em>
CollectivePl         Definite            Equative           <em> []</em>
CollectivePl         Definite            Genitive           <em> []</em>
CollectivePl         Definite            Inessive           <em> []</em>
CollectivePl         Definite            Instrumental       <em> []</em>
CollectivePl         Definite            Lative             <em> []</em>
CollectivePl         Definite            Nominative         <em> []</em>
CollectivePl         Indefinite          Benefactive        <em> []</em>
CollectivePl         Indefinite          Comitative         <em> []</em>
CollectivePl         Indefinite          Dative             <em> []</em>
CollectivePl         Indefinite          Elative            <em> []</em>
CollectivePl         Indefinite          Equative           <em> []</em>
CollectivePl         Indefinite          Genitive           <em> []</em>
CollectivePl         Indefinite          Inessive           <em> []</em>
CollectivePl         Indefinite          Instrumental       <em> []</em>
CollectivePl         Indefinite          Lative             <em> []</em>
CollectivePl         Indefinite          Nominative         <em> []</em>
Masc                

<hr/>
Singulative          Definite            Benefactive        <em> []</em>
Singulative          Definite            Comitative         <em> []</em>
Singulative          Definite            Dative             <em> []</em>
Singulative          Definite            Elative            <em> []</em>
Singulative          Definite            Equative           <em> []</em>
Singulative          Definite            Genitive           <em> []</em>
Singulative          Definite            Inessive           <em> []</em>
Singulative          Definite            Instrumental       <em> []</em>
Singulative          Definite            Lative             <em> []</em>
Singulative          Definite            Nominative         <em> []</em>
Singulative          Indefinite          Benefactive        <em> []</em>
Singulative          Indefinite          Comitative         <em> []</em>
Singulative          Indefinite          Dative             <em> []</em>
Singulative          Indefinite          Elative            <em> []</em>
Singulative          Indefinite          Equative           <em> []</em>
Singulative          Indefinite          Genitive           <em> []</em>
Singulative          Indefinite          Inessive           <em> []</em>
Singulative          Indefinite          Instrumental       <em> []</em>
Singulative          Indefinite          Lative             <em> []</em>
Singulative          Indefinite          Nominative         <em> []</em>
Dual                 Definite            Benefactive        <em> []</em>
Dual                 Definite            Comitative         <em> []</em>
Dual                 Definite            Dative             <em> []</em>
Dual                 Definite            Elative            <em> []</em>
Dual                 Definite            Equative           <em> []</em>
Dual                 Definite            Genitive           <em> []</em>
Dual                 Definite            Inessive           <em> []</em>
Dual                 Definite            Instrumental       <em> []</em>
Dual                 Definite            Lative             <em> []</em>
Dual                 Definite            Nominative         <em> []</em>
Dual                 Indefinite          Benefactive        <em> []</em>
Dual                 Indefinite          Comitative         <em> []</em>
Dual                 Indefinite          Dative             <em> []</em>
Dual                 Indefinite          Elative            <em> []</em>
Dual                 Indefinite          Equative           <em> []</em>
Dual                 Indefinite          Genitive           <em> []</em>
Dual                 Indefinite          Inessive           <em> []</em>
Dual                 Indefinite          Instrumental       <em> []</em>
Dual                 Indefinite          Lative             <em> []</em>
Dual                 Indefinite          Nominative         <em> []</em>
Plural               Definite            Benefactive        <em> []</em>
Plural               Definite            Comitative         <em> []</em>
Plural               Definite            Dative             <em> []</em>
Plural               Definite            Elative            <em> []</em>
Plural               Definite            Equative           <em> []</em>
Plural               Definite            Genitive           <em> []</em>
Plural               Definite            Inessive           <em> []</em>
Plural               Definite            Instrumental       <em> []</em>
Plural               Definite            Lative             <em> []</em>
Plural               Definite            Nominative         <em> []</em>
Plural               Indefinite          Benefactive        <em> []</em>
Plural               Indefinite          Comitative         <em> []</em>
Plural               Indefinite          Dative             <em> []</em>
Plural               Indefinite          Elative            <em> []</em>
Plural               Indefinite          Equative           <em> []</em>
Plural               Indefinite          Genitive           <em> []</em>
Plural               Indefinite          Inessive           <em> []</em>
Plural               Indefinite          Instrumental       <em> []</em>
Plural               Indefinite          Lative             <em> []</em>
Plural               Indefinite          Nominative         <em> []</em>
DeterminatePl        Definite            Benefactive        <em> għall-butirijiet</em>
DeterminatePl        Definite            Comitative         <em> mal-butirijiet</em>
DeterminatePl        Definite            Dative             <em> lill-butirijiet</em>
DeterminatePl        Definite            Elative            <em> mill-butirijiet</em>
DeterminatePl        Definite            Equative           <em> bħall-butirijiet</em>
DeterminatePl        Definite            Genitive           <em> tal-butirijiet</em>
DeterminatePl        Definite            Inessive           <em> fil-butirijiet</em>
DeterminatePl        Definite            Instrumental       <em> bil-butirijiet</em>
DeterminatePl        Definite            Lative             <em> sal-butirijiet</em>
DeterminatePl        Definite            Nominative         <em> il-butirijiet</em>
DeterminatePl        Indefinite          Benefactive        <em> għal butirijiet</em>
DeterminatePl        Indefinite          Comitative         <em> ma' butirijiet</em>
DeterminatePl        Indefinite          Dative             <em> lil butirijiet</em>
DeterminatePl        Indefinite          Elative            <em> minn butirijiet</em>
DeterminatePl        Indefinite          Equative           <em> bħal butirijiet</em>
DeterminatePl        Indefinite          Genitive           <em> ta' butirijiet</em>
DeterminatePl        Indefinite          Inessive           <em> f'butirijiet</em>
DeterminatePl        Indefinite          Instrumental       <em> bi butirijiet</em>
DeterminatePl        Indefinite          Lative             <em> sa butirijiet</em>
DeterminatePl        Indefinite          Nominative         <em> butirijiet</em>
CollectivePl         Definite            Benefactive        <em> għall-butir</em>
CollectivePl         Definite            Comitative         <em> mal-butir</em>
CollectivePl         Definite            Dative             <em> lill-butir</em>
CollectivePl         Definite            Elative            <em> mill-butir</em>
CollectivePl         Definite            Equative           <em> bħall-butir</em>
CollectivePl         Definite            Genitive           <em> tal-butir</em>
CollectivePl         Definite            Inessive           <em> fil-butir</em>
CollectivePl         Definite            Instrumental       <em> bil-butir</em>
CollectivePl         Definite            Lative             <em> sal-butir</em>
CollectivePl         Definite            Nominative         <em> il-butir</em>
CollectivePl         Indefinite          Benefactive        <em> għal butir</em>
CollectivePl         Indefinite          Comitative         <em> ma' butir</em>
CollectivePl         Indefinite          Dative             <em> lil butir</em>
CollectivePl         Indefinite          Elative            <em> minn butir</em>
CollectivePl         Indefinite          Equative           <em> bħal butir</em>
CollectivePl         Indefinite          Genitive           <em> ta' butir</em>
CollectivePl         Indefinite          Inessive           <em> f'butir</em>
CollectivePl         Indefinite          Instrumental       <em> bi butir</em>
CollectivePl         Indefinite          Lative             <em> sa butir</em>
CollectivePl         Indefinite          Nominative         <em> butir</em>
Masc                

<hr/>
Singulative          Definite            Benefactive        <em> għall-kamera</em>
Singulative          Definite            Comitative         <em> mal-kamera</em>
Singulative          Definite            Dative             <em> lill-kamera</em>
Singulative          Definite            Elative            <em> mill-kamera</em>
Singulative          Definite            Equative           <em> bħall-kamera</em>
Singulative          Definite            Genitive           <em> tal-kamera</em>
Singulative          Definite            Inessive           <em> fil-kamera</em>
Singulative          Definite            Instrumental       <em> bil-kamera</em>
Singulative          Definite            Lative             <em> sal-kamera</em>
Singulative          Definite            Nominative         <em> il-kamera</em>
Singulative          Indefinite          Benefactive        <em> għal kamera</em>
Singulative          Indefinite          Comitative         <em> ma' kamera</em>
Singulative          Indefinite          Dative             <em> lil kamera</em>
Singulative          Indefinite          Elative            <em> minn kamera</em>
Singulative          Indefinite          Equative           <em> bħal kamera</em>
Singulative          Indefinite          Genitive           <em> ta' kamera</em>
Singulative          Indefinite          Inessive           <em> f'kamera</em>
Singulative          Indefinite          Instrumental       <em> b'kamera</em>
Singulative          Indefinite          Lative             <em> sa kamera</em>
Singulative          Indefinite          Nominative         <em> kamera</em>
Dual                 Definite            Benefactive        <em> []</em>
Dual                 Definite            Comitative         <em> []</em>
Dual                 Definite            Dative             <em> []</em>
Dual                 Definite            Elative            <em> []</em>
Dual                 Definite            Equative           <em> []</em>
Dual                 Definite            Genitive           <em> []</em>
Dual                 Definite            Inessive           <em> []</em>
Dual                 Definite            Instrumental       <em> []</em>
Dual                 Definite            Lative             <em> []</em>
Dual                 Definite            Nominative         <em> []</em>
Dual                 Indefinite          Benefactive        <em> []</em>
Dual                 Indefinite          Comitative         <em> []</em>
Dual                 Indefinite          Dative             <em> []</em>
Dual                 Indefinite          Elative            <em> []</em>
Dual                 Indefinite          Equative           <em> []</em>
Dual                 Indefinite          Genitive           <em> []</em>
Dual                 Indefinite          Inessive           <em> []</em>
Dual                 Indefinite          Instrumental       <em> []</em>
Dual                 Indefinite          Lative             <em> []</em>
Dual                 Indefinite          Nominative         <em> []</em>
Plural               Definite            Benefactive        <em> għall-kameras</em>
Plural               Definite            Comitative         <em> mal-kameras</em>
Plural               Definite            Dative             <em> lill-kameras</em>
Plural               Definite            Elative            <em> mill-kameras</em>
Plural               Definite            Equative           <em> bħall-kameras</em>
Plural               Definite            Genitive           <em> tal-kameras</em>
Plural               Definite            Inessive           <em> fil-kameras</em>
Plural               Definite            Instrumental       <em> bil-kameras</em>
Plural               Definite            Lative             <em> sal-kameras</em>
Plural               Definite            Nominative         <em> il-kameras</em>
Plural               Indefinite          Benefactive        <em> għal kameras</em>
Plural               Indefinite          Comitative         <em> ma' kameras</em>
Plural               Indefinite          Dative             <em> lil kameras</em>
Plural               Indefinite          Elative            <em> minn kameras</em>
Plural               Indefinite          Equative           <em> bħal kameras</em>
Plural               Indefinite          Genitive           <em> ta' kameras</em>
Plural               Indefinite          Inessive           <em> f'kameras</em>
Plural               Indefinite          Instrumental       <em> b'kameras</em>
Plural               Indefinite          Lative             <em> sa kameras</em>
Plural               Indefinite          Nominative         <em> kameras</em>
DeterminatePl        Definite            Benefactive        <em> []</em>
DeterminatePl        Definite            Comitative         <em> []</em>
DeterminatePl        Definite            Dative             <em> []</em>
DeterminatePl        Definite            Elative            <em> []</em>
DeterminatePl        Definite            Equative           <em> []</em>
DeterminatePl        Definite            Genitive           <em> []</em>
DeterminatePl        Definite            Inessive           <em> []</em>
DeterminatePl        Definite            Instrumental       <em> []</em>
DeterminatePl        Definite            Lative             <em> []</em>
DeterminatePl        Definite            Nominative         <em> []</em>
DeterminatePl        Indefinite          Benefactive        <em> []</em>
DeterminatePl        Indefinite          Comitative         <em> []</em>
DeterminatePl        Indefinite          Dative             <em> []</em>
DeterminatePl        Indefinite          Elative            <em> []</em>
DeterminatePl        Indefinite          Equative           <em> []</em>
DeterminatePl        Indefinite          Genitive           <em> []</em>
DeterminatePl        Indefinite          Inessive           <em> []</em>
DeterminatePl        Indefinite          Instrumental       <em> []</em>
DeterminatePl        Indefinite          Lative             <em> []</em>
DeterminatePl        Indefinite          Nominative         <em> []</em>
CollectivePl         Definite            Benefactive        <em> []</em>
CollectivePl         Definite            Comitative         <em> []</em>
CollectivePl         Definite            Dative             <em> []</em>
CollectivePl         Definite            Elative            <em> []</em>
CollectivePl         Definite            Equative           <em> []</em>
CollectivePl         Definite            Genitive           <em> []</em>
CollectivePl         Definite            Inessive           <em> []</em>
CollectivePl         Definite            Instrumental       <em> []</em>
CollectivePl         Definite            Lative             <em> []</em>
CollectivePl         Definite            Nominative         <em> []</em>
CollectivePl         Indefinite          Benefactive        <em> []</em>
CollectivePl         Indefinite          Comitative         <em> []</em>
CollectivePl         Indefinite          Dative             <em> []</em>
CollectivePl         Indefinite          Elative            <em> []</em>
CollectivePl         Indefinite          Equative           <em> []</em>
CollectivePl         Indefinite          Genitive           <em> []</em>
CollectivePl         Indefinite          Inessive           <em> []</em>
CollectivePl         Indefinite          Instrumental       <em> []</em>
CollectivePl         Indefinite          Lative             <em> []</em>
CollectivePl         Indefinite          Nominative         <em> []</em>
Fem                 

<hr/>
Singulative          Definite            Benefactive        <em> għall-beritta</em>
Singulative          Definite            Comitative         <em> mal-beritta</em>
Singulative          Definite            Dative             <em> lill-beritta</em>
Singulative          Definite            Elative            <em> mill-beritta</em>
Singulative          Definite            Equative           <em> bħall-beritta</em>
Singulative          Definite            Genitive           <em> tal-beritta</em>
Singulative          Definite            Inessive           <em> fil-beritta</em>
Singulative          Definite            Instrumental       <em> bil-beritta</em>
Singulative          Definite            Lative             <em> sal-beritta</em>
Singulative          Definite            Nominative         <em> il-beritta</em>
Singulative          Indefinite          Benefactive        <em> għal beritta</em>
Singulative          Indefinite          Comitative         <em> ma' beritta</em>
Singulative          Indefinite          Dative             <em> lil beritta</em>
Singulative          Indefinite          Elative            <em> minn beritta</em>
Singulative          Indefinite          Equative           <em> bħal beritta</em>
Singulative          Indefinite          Genitive           <em> ta' beritta</em>
Singulative          Indefinite          Inessive           <em> f'beritta</em>
Singulative          Indefinite          Instrumental       <em> bi beritta</em>
Singulative          Indefinite          Lative             <em> sa beritta</em>
Singulative          Indefinite          Nominative         <em> beritta</em>
Dual                 Definite            Benefactive        <em> []</em>
Dual                 Definite            Comitative         <em> []</em>
Dual                 Definite            Dative             <em> []</em>
Dual                 Definite            Elative            <em> []</em>
Dual                 Definite            Equative           <em> []</em>
Dual                 Definite            Genitive           <em> []</em>
Dual                 Definite            Inessive           <em> []</em>
Dual                 Definite            Instrumental       <em> []</em>
Dual                 Definite            Lative             <em> []</em>
Dual                 Definite            Nominative         <em> []</em>
Dual                 Indefinite          Benefactive        <em> []</em>
Dual                 Indefinite          Comitative         <em> []</em>
Dual                 Indefinite          Dative             <em> []</em>
Dual                 Indefinite          Elative            <em> []</em>
Dual                 Indefinite          Equative           <em> []</em>
Dual                 Indefinite          Genitive           <em> []</em>
Dual                 Indefinite          Inessive           <em> []</em>
Dual                 Indefinite          Instrumental       <em> []</em>
Dual                 Indefinite          Lative             <em> []</em>
Dual                 Indefinite          Nominative         <em> []</em>
Plural               Definite            Benefactive        <em> għall-beritti</em>
Plural               Definite            Comitative         <em> mal-beritti</em>
Plural               Definite            Dative             <em> lill-beritti</em>
Plural               Definite            Elative            <em> mill-beritti</em>
Plural               Definite            Equative           <em> bħall-beritti</em>
Plural               Definite            Genitive           <em> tal-beritti</em>
Plural               Definite            Inessive           <em> fil-beritti</em>
Plural               Definite            Instrumental       <em> bil-beritti</em>
Plural               Definite            Lative             <em> sal-beritti</em>
Plural               Definite            Nominative         <em> il-beritti</em>
Plural               Indefinite          Benefactive        <em> għal beritti</em>
Plural               Indefinite          Comitative         <em> ma' beritti</em>
Plural               Indefinite          Dative             <em> lil beritti</em>
Plural               Indefinite          Elative            <em> minn beritti</em>
Plural               Indefinite          Equative           <em> bħal beritti</em>
Plural               Indefinite          Genitive           <em> ta' beritti</em>
Plural               Indefinite          Inessive           <em> f'beritti</em>
Plural               Indefinite          Instrumental       <em> bi beritti</em>
Plural               Indefinite          Lative             <em> sa beritti</em>
Plural               Indefinite          Nominative         <em> beritti</em>
DeterminatePl        Definite            Benefactive        <em> []</em>
DeterminatePl        Definite            Comitative         <em> []</em>
DeterminatePl        Definite            Dative             <em> []</em>
DeterminatePl        Definite            Elative            <em> []</em>
DeterminatePl        Definite            Equative           <em> []</em>
DeterminatePl        Definite            Genitive           <em> []</em>
DeterminatePl        Definite            Inessive           <em> []</em>
DeterminatePl        Definite            Instrumental       <em> []</em>
DeterminatePl        Definite            Lative             <em> []</em>
DeterminatePl        Definite            Nominative         <em> []</em>
DeterminatePl        Indefinite          Benefactive        <em> []</em>
DeterminatePl        Indefinite          Comitative         <em> []</em>
DeterminatePl        Indefinite          Dative             <em> []</em>
DeterminatePl        Indefinite          Elative            <em> []</em>
DeterminatePl        Indefinite          Equative           <em> []</em>
DeterminatePl        Indefinite          Genitive           <em> []</em>
DeterminatePl        Indefinite          Inessive           <em> []</em>
DeterminatePl        Indefinite          Instrumental       <em> []</em>
DeterminatePl        Indefinite          Lative             <em> []</em>
DeterminatePl        Indefinite          Nominative         <em> []</em>
CollectivePl         Definite            Benefactive        <em> []</em>
CollectivePl         Definite            Comitative         <em> []</em>
CollectivePl         Definite            Dative             <em> []</em>
CollectivePl         Definite            Elative            <em> []</em>
CollectivePl         Definite            Equative           <em> []</em>
CollectivePl         Definite            Genitive           <em> []</em>
CollectivePl         Definite            Inessive           <em> []</em>
CollectivePl         Definite            Instrumental       <em> []</em>
CollectivePl         Definite            Lative             <em> []</em>
CollectivePl         Definite            Nominative         <em> []</em>
CollectivePl         Indefinite          Benefactive        <em> []</em>
CollectivePl         Indefinite          Comitative         <em> []</em>
CollectivePl         Indefinite          Dative             <em> []</em>
CollectivePl         Indefinite          Elative            <em> []</em>
CollectivePl         Indefinite          Equative           <em> []</em>
CollectivePl         Indefinite          Genitive           <em> []</em>
CollectivePl         Indefinite          Inessive           <em> []</em>
CollectivePl         Indefinite          Instrumental       <em> []</em>
CollectivePl         Indefinite          Lative             <em> []</em>
CollectivePl         Indefinite          Nominative         <em> []</em>
Fem                 

<hr/>
Singulative          Definite            Benefactive        <em> għall-karozza</em>
Singulative          Definite            Comitative         <em> mal-karozza</em>
Singulative          Definite            Dative             <em> lill-karozza</em>
Singulative          Definite            Elative            <em> mill-karozza</em>
Singulative          Definite            Equative           <em> bħall-karozza</em>
Singulative          Definite            Genitive           <em> tal-karozza</em>
Singulative          Definite            Inessive           <em> fil-karozza</em>
Singulative          Definite            Instrumental       <em> bil-karozza</em>
Singulative          Definite            Lative             <em> sal-karozza</em>
Singulative          Definite            Nominative         <em> il-karozza</em>
Singulative          Indefinite          Benefactive        <em> għal karozza</em>
Singulative          Indefinite          Comitative         <em> ma' karozza</em>
Singulative          Indefinite          Dative             <em> lil karozza</em>
Singulative          Indefinite          Elative            <em> minn karozza</em>
Singulative          Indefinite          Equative           <em> bħal karozza</em>
Singulative          Indefinite          Genitive           <em> ta' karozza</em>
Singulative          Indefinite          Inessive           <em> f'karozza</em>
Singulative          Indefinite          Instrumental       <em> b'karozza</em>
Singulative          Indefinite          Lative             <em> sa karozza</em>
Singulative          Indefinite          Nominative         <em> karozza</em>
Dual                 Definite            Benefactive        <em> []</em>
Dual                 Definite            Comitative         <em> []</em>
Dual                 Definite            Dative             <em> []</em>
Dual                 Definite            Elative            <em> []</em>
Dual                 Definite            Equative           <em> []</em>
Dual                 Definite            Genitive           <em> []</em>
Dual                 Definite            Inessive           <em> []</em>
Dual                 Definite            Instrumental       <em> []</em>
Dual                 Definite            Lative             <em> []</em>
Dual                 Definite            Nominative         <em> []</em>
Dual                 Indefinite          Benefactive        <em> []</em>
Dual                 Indefinite          Comitative         <em> []</em>
Dual                 Indefinite          Dative             <em> []</em>
Dual                 Indefinite          Elative            <em> []</em>
Dual                 Indefinite          Equative           <em> []</em>
Dual                 Indefinite          Genitive           <em> []</em>
Dual                 Indefinite          Inessive           <em> []</em>
Dual                 Indefinite          Instrumental       <em> []</em>
Dual                 Indefinite          Lative             <em> []</em>
Dual                 Indefinite          Nominative         <em> []</em>
Plural               Definite            Benefactive        <em> għall-karozzi</em>
Plural               Definite            Comitative         <em> mal-karozzi</em>
Plural               Definite            Dative             <em> lill-karozzi</em>
Plural               Definite            Elative            <em> mill-karozzi</em>
Plural               Definite            Equative           <em> bħall-karozzi</em>
Plural               Definite            Genitive           <em> tal-karozzi</em>
Plural               Definite            Inessive           <em> fil-karozzi</em>
Plural               Definite            Instrumental       <em> bil-karozzi</em>
Plural               Definite            Lative             <em> sal-karozzi</em>
Plural               Definite            Nominative         <em> il-karozzi</em>
Plural               Indefinite          Benefactive        <em> għal karozzi</em>
Plural               Indefinite          Comitative         <em> ma' karozzi</em>
Plural               Indefinite          Dative             <em> lil karozzi</em>
Plural               Indefinite          Elative            <em> minn karozzi</em>
Plural               Indefinite          Equative           <em> bħal karozzi</em>
Plural               Indefinite          Genitive           <em> ta' karozzi</em>
Plural               Indefinite          Inessive           <em> f'karozzi</em>
Plural               Indefinite          Instrumental       <em> b'karozzi</em>
Plural               Indefinite          Lative             <em> sa karozzi</em>
Plural               Indefinite          Nominative         <em> karozzi</em>
DeterminatePl        Definite            Benefactive        <em> []</em>
DeterminatePl        Definite            Comitative         <em> []</em>
DeterminatePl        Definite            Dative             <em> []</em>
DeterminatePl        Definite            Elative            <em> []</em>
DeterminatePl        Definite            Equative           <em> []</em>
DeterminatePl        Definite            Genitive           <em> []</em>
DeterminatePl        Definite            Inessive           <em> []</em>
DeterminatePl        Definite            Instrumental       <em> []</em>
DeterminatePl        Definite            Lative             <em> []</em>
DeterminatePl        Definite            Nominative         <em> []</em>
DeterminatePl        Indefinite          Benefactive        <em> []</em>
DeterminatePl        Indefinite          Comitative         <em> []</em>
DeterminatePl        Indefinite          Dative             <em> []</em>
DeterminatePl        Indefinite          Elative            <em> []</em>
DeterminatePl        Indefinite          Equative           <em> []</em>
DeterminatePl        Indefinite          Genitive           <em> []</em>
DeterminatePl        Indefinite          Inessive           <em> []</em>
DeterminatePl        Indefinite          Instrumental       <em> []</em>
DeterminatePl        Indefinite          Lative             <em> []</em>
DeterminatePl        Indefinite          Nominative         <em> []</em>
CollectivePl         Definite            Benefactive        <em> []</em>
CollectivePl         Definite            Comitative         <em> []</em>
CollectivePl         Definite            Dative             <em> []</em>
CollectivePl         Definite            Elative            <em> []</em>
CollectivePl         Definite            Equative           <em> []</em>
CollectivePl         Definite            Genitive           <em> []</em>
CollectivePl         Definite            Inessive           <em> []</em>
CollectivePl         Definite            Instrumental       <em> []</em>
CollectivePl         Definite            Lative             <em> []</em>
CollectivePl         Definite            Nominative         <em> []</em>
CollectivePl         Indefinite          Benefactive        <em> []</em>
CollectivePl         Indefinite          Comitative         <em> []</em>
CollectivePl         Indefinite          Dative             <em> []</em>
CollectivePl         Indefinite          Elative            <em> []</em>
CollectivePl         Indefinite          Equative           <em> []</em>
CollectivePl         Indefinite          Genitive           <em> []</em>
CollectivePl         Indefinite          Inessive           <em> []</em>
CollectivePl         Indefinite          Instrumental       <em> []</em>
CollectivePl         Indefinite          Lative             <em> []</em>
CollectivePl         Indefinite          Nominative         <em> []</em>
Fem                 

<hr/>
Singulative          Definite            Benefactive        <em> għat-tapit</em>
Singulative          Definite            Comitative         <em> mat-tapit</em>
Singulative          Definite            Dative             <em> lit-tapit</em>
Singulative          Definite            Elative            <em> mit-tapit</em>
Singulative          Definite            Equative           <em> bħat-tapit</em>
Singulative          Definite            Genitive           <em> tat-tapit</em>
Singulative          Definite            Inessive           <em> fit-tapit</em>
Singulative          Definite            Instrumental       <em> bit-tapit</em>
Singulative          Definite            Lative             <em> sat-tapit</em>
Singulative          Definite            Nominative         <em> it-tapit</em>
Singulative          Indefinite          Benefactive        <em> għal tapit</em>
Singulative          Indefinite          Comitative         <em> ma' tapit</em>
Singulative          Indefinite          Dative             <em> lil tapit</em>
Singulative          Indefinite          Elative            <em> minn tapit</em>
Singulative          Indefinite          Equative           <em> bħal tapit</em>
Singulative          Indefinite          Genitive           <em> ta' tapit</em>
Singulative          Indefinite          Inessive           <em> f'tapit</em>
Singulative          Indefinite          Instrumental       <em> b'tapit</em>
Singulative          Indefinite          Lative             <em> sa tapit</em>
Singulative          Indefinite          Nominative         <em> tapit</em>
Dual                 Definite            Benefactive        <em> []</em>
Dual                 Definite            Comitative         <em> []</em>
Dual                 Definite            Dative             <em> []</em>
Dual                 Definite            Elative            <em> []</em>
Dual                 Definite            Equative           <em> []</em>
Dual                 Definite            Genitive           <em> []</em>
Dual                 Definite            Inessive           <em> []</em>
Dual                 Definite            Instrumental       <em> []</em>
Dual                 Definite            Lative             <em> []</em>
Dual                 Definite            Nominative         <em> []</em>
Dual                 Indefinite          Benefactive        <em> []</em>
Dual                 Indefinite          Comitative         <em> []</em>
Dual                 Indefinite          Dative             <em> []</em>
Dual                 Indefinite          Elative            <em> []</em>
Dual                 Indefinite          Equative           <em> []</em>
Dual                 Indefinite          Genitive           <em> []</em>
Dual                 Indefinite          Inessive           <em> []</em>
Dual                 Indefinite          Instrumental       <em> []</em>
Dual                 Indefinite          Lative             <em> []</em>
Dual                 Indefinite          Nominative         <em> []</em>
Plural               Definite            Benefactive        <em> għat-tapiti</em>
Plural               Definite            Comitative         <em> mat-tapiti</em>
Plural               Definite            Dative             <em> lit-tapiti</em>
Plural               Definite            Elative            <em> mit-tapiti</em>
Plural               Definite            Equative           <em> bħat-tapiti</em>
Plural               Definite            Genitive           <em> tat-tapiti</em>
Plural               Definite            Inessive           <em> fit-tapiti</em>
Plural               Definite            Instrumental       <em> bit-tapiti</em>
Plural               Definite            Lative             <em> sat-tapiti</em>
Plural               Definite            Nominative         <em> it-tapiti</em>
Plural               Indefinite          Benefactive        <em> għal tapiti</em>
Plural               Indefinite          Comitative         <em> ma' tapiti</em>
Plural               Indefinite          Dative             <em> lil tapiti</em>
Plural               Indefinite          Elative            <em> minn tapiti</em>
Plural               Indefinite          Equative           <em> bħal tapiti</em>
Plural               Indefinite          Genitive           <em> ta' tapiti</em>
Plural               Indefinite          Inessive           <em> f'tapiti</em>
Plural               Indefinite          Instrumental       <em> b'tapiti</em>
Plural               Indefinite          Lative             <em> sa tapiti</em>
Plural               Indefinite          Nominative         <em> tapiti</em>
DeterminatePl        Definite            Benefactive        <em> []</em>
DeterminatePl        Definite            Comitative         <em> []</em>
DeterminatePl        Definite            Dative             <em> []</em>
DeterminatePl        Definite            Elative            <em> []</em>
DeterminatePl        Definite            Equative           <em> []</em>
DeterminatePl        Definite            Genitive           <em> []</em>
DeterminatePl        Definite            Inessive           <em> []</em>
DeterminatePl        Definite            Instrumental       <em> []</em>
DeterminatePl        Definite            Lative             <em> []</em>
DeterminatePl        Definite            Nominative         <em> []</em>
DeterminatePl        Indefinite          Benefactive        <em> []</em>
DeterminatePl        Indefinite          Comitative         <em> []</em>
DeterminatePl        Indefinite          Dative             <em> []</em>
DeterminatePl        Indefinite          Elative            <em> []</em>
DeterminatePl        Indefinite          Equative           <em> []</em>
DeterminatePl        Indefinite          Genitive           <em> []</em>
DeterminatePl        Indefinite          Inessive           <em> []</em>
DeterminatePl        Indefinite          Instrumental       <em> []</em>
DeterminatePl        Indefinite          Lative             <em> []</em>
DeterminatePl        Indefinite          Nominative         <em> []</em>
CollectivePl         Definite            Benefactive        <em> []</em>
CollectivePl         Definite            Comitative         <em> []</em>
CollectivePl         Definite            Dative             <em> []</em>
CollectivePl         Definite            Elative            <em> []</em>
CollectivePl         Definite            Equative           <em> []</em>
CollectivePl         Definite            Genitive           <em> []</em>
CollectivePl         Definite            Inessive           <em> []</em>
CollectivePl         Definite            Instrumental       <em> []</em>
CollectivePl         Definite            Lative             <em> []</em>
CollectivePl         Definite            Nominative         <em> []</em>
CollectivePl         Indefinite          Benefactive        <em> []</em>
CollectivePl         Indefinite          Comitative         <em> []</em>
CollectivePl         Indefinite          Dative             <em> []</em>
CollectivePl         Indefinite          Elative            <em> []</em>
CollectivePl         Indefinite          Equative           <em> []</em>
CollectivePl         Indefinite          Genitive           <em> []</em>
CollectivePl         Indefinite          Inessive           <em> []</em>
CollectivePl         Indefinite          Instrumental       <em> []</em>
CollectivePl         Indefinite          Lative             <em> []</em>
CollectivePl         Indefinite          Nominative         <em> []</em>
Masc                

<hr/>
Singulative          Definite            Benefactive        <em> għall-qattus</em>
Singulative          Definite            Comitative         <em> mal-qattus</em>
Singulative          Definite            Dative             <em> lill-qattus</em>
Singulative          Definite            Elative            <em> mill-qattus</em>
Singulative          Definite            Equative           <em> bħall-qattus</em>
Singulative          Definite            Genitive           <em> tal-qattus</em>
Singulative          Definite            Inessive           <em> fil-qattus</em>
Singulative          Definite            Instrumental       <em> bil-qattus</em>
Singulative          Definite            Lative             <em> sal-qattus</em>
Singulative          Definite            Nominative         <em> il-qattus</em>
Singulative          Indefinite          Benefactive        <em> għal qattus</em>
Singulative          Indefinite          Comitative         <em> ma' qattus</em>
Singulative          Indefinite          Dative             <em> lil qattus</em>
Singulative          Indefinite          Elative            <em> minn qattus</em>
Singulative          Indefinite          Equative           <em> bħal qattus</em>
Singulative          Indefinite          Genitive           <em> ta' qattus</em>
Singulative          Indefinite          Inessive           <em> f'qattus</em>
Singulative          Indefinite          Instrumental       <em> b'qattus</em>
Singulative          Indefinite          Lative             <em> sa qattus</em>
Singulative          Indefinite          Nominative         <em> qattus</em>
Dual                 Definite            Benefactive        <em> []</em>
Dual                 Definite            Comitative         <em> []</em>
Dual                 Definite            Dative             <em> []</em>
Dual                 Definite            Elative            <em> []</em>
Dual                 Definite            Equative           <em> []</em>
Dual                 Definite            Genitive           <em> []</em>
Dual                 Definite            Inessive           <em> []</em>
Dual                 Definite            Instrumental       <em> []</em>
Dual                 Definite            Lative             <em> []</em>
Dual                 Definite            Nominative         <em> []</em>
Dual                 Indefinite          Benefactive        <em> []</em>
Dual                 Indefinite          Comitative         <em> []</em>
Dual                 Indefinite          Dative             <em> []</em>
Dual                 Indefinite          Elative            <em> []</em>
Dual                 Indefinite          Equative           <em> []</em>
Dual                 Indefinite          Genitive           <em> []</em>
Dual                 Indefinite          Inessive           <em> []</em>
Dual                 Indefinite          Instrumental       <em> []</em>
Dual                 Indefinite          Lative             <em> []</em>
Dual                 Indefinite          Nominative         <em> []</em>
Plural               Definite            Benefactive        <em> għall-qtates</em>
Plural               Definite            Comitative         <em> mal-qtates</em>
Plural               Definite            Dative             <em> lill-qtates</em>
Plural               Definite            Elative            <em> mill-qtates</em>
Plural               Definite            Equative           <em> bħall-qtates</em>
Plural               Definite            Genitive           <em> tal-qtates</em>
Plural               Definite            Inessive           <em> fil-qtates</em>
Plural               Definite            Instrumental       <em> bil-qtates</em>
Plural               Definite            Lative             <em> sal-qtates</em>
Plural               Definite            Nominative         <em> il-qtates</em>
Plural               Indefinite          Benefactive        <em> għal qtates</em>
Plural               Indefinite          Comitative         <em> ma' qtates</em>
Plural               Indefinite          Dative             <em> lil qtates</em>
Plural               Indefinite          Elative            <em> minn qtates</em>
Plural               Indefinite          Equative           <em> bħal qtates</em>
Plural               Indefinite          Genitive           <em> ta' qtates</em>
Plural               Indefinite          Inessive           <em> fi qtates</em>
Plural               Indefinite          Instrumental       <em> bi qtates</em>
Plural               Indefinite          Lative             <em> sa qtates</em>
Plural               Indefinite          Nominative         <em> qtates</em>
DeterminatePl        Definite            Benefactive        <em> []</em>
DeterminatePl        Definite            Comitative         <em> []</em>
DeterminatePl        Definite            Dative             <em> []</em>
DeterminatePl        Definite            Elative            <em> []</em>
DeterminatePl        Definite            Equative           <em> []</em>
DeterminatePl        Definite            Genitive           <em> []</em>
DeterminatePl        Definite            Inessive           <em> []</em>
DeterminatePl        Definite            Instrumental       <em> []</em>
DeterminatePl        Definite            Lative             <em> []</em>
DeterminatePl        Definite            Nominative         <em> []</em>
DeterminatePl        Indefinite          Benefactive        <em> []</em>
DeterminatePl        Indefinite          Comitative         <em> []</em>
DeterminatePl        Indefinite          Dative             <em> []</em>
DeterminatePl        Indefinite          Elative            <em> []</em>
DeterminatePl        Indefinite          Equative           <em> []</em>
DeterminatePl        Indefinite          Genitive           <em> []</em>
DeterminatePl        Indefinite          Inessive           <em> []</em>
DeterminatePl        Indefinite          Instrumental       <em> []</em>
DeterminatePl        Indefinite          Lative             <em> []</em>
DeterminatePl        Indefinite          Nominative         <em> []</em>
CollectivePl         Definite            Benefactive        <em> []</em>
CollectivePl         Definite            Comitative         <em> []</em>
CollectivePl         Definite            Dative             <em> []</em>
CollectivePl         Definite            Elative            <em> []</em>
CollectivePl         Definite            Equative           <em> []</em>
CollectivePl         Definite            Genitive           <em> []</em>
CollectivePl         Definite            Inessive           <em> []</em>
CollectivePl         Definite            Instrumental       <em> []</em>
CollectivePl         Definite            Lative             <em> []</em>
CollectivePl         Definite            Nominative         <em> []</em>
CollectivePl         Indefinite          Benefactive        <em> []</em>
CollectivePl         Indefinite          Comitative         <em> []</em>
CollectivePl         Indefinite          Dative             <em> []</em>
CollectivePl         Indefinite          Elative            <em> []</em>
CollectivePl         Indefinite          Equative           <em> []</em>
CollectivePl         Indefinite          Genitive           <em> []</em>
CollectivePl         Indefinite          Inessive           <em> []</em>
CollectivePl         Indefinite          Instrumental       <em> []</em>
CollectivePl         Indefinite          Lative             <em> []</em>
CollectivePl         Indefinite          Nominative         <em> []</em>
Masc                

<hr/>
Singulative          Definite            Benefactive        <em> għas-saqaf</em>
Singulative          Definite            Comitative         <em> mas-saqaf</em>
Singulative          Definite            Dative             <em> lis-saqaf</em>
Singulative          Definite            Elative            <em> mis-saqaf</em>
Singulative          Definite            Equative           <em> bħas-saqaf</em>
Singulative          Definite            Genitive           <em> tas-saqaf</em>
Singulative          Definite            Inessive           <em> fis-saqaf</em>
Singulative          Definite            Instrumental       <em> bis-saqaf</em>
Singulative          Definite            Lative             <em> sas-saqaf</em>
Singulative          Definite            Nominative         <em> is-saqaf</em>
Singulative          Indefinite          Benefactive        <em> għal saqaf</em>
Singulative          Indefinite          Comitative         <em> ma' saqaf</em>
Singulative          Indefinite          Dative             <em> lil saqaf</em>
Singulative          Indefinite          Elative            <em> minn saqaf</em>
Singulative          Indefinite          Equative           <em> bħal saqaf</em>
Singulative          Indefinite          Genitive           <em> ta' saqaf</em>
Singulative          Indefinite          Inessive           <em> f'saqaf</em>
Singulative          Indefinite          Instrumental       <em> b'saqaf</em>
Singulative          Indefinite          Lative             <em> sa saqaf</em>
Singulative          Indefinite          Nominative         <em> saqaf</em>
Dual                 Definite            Benefactive        <em> []</em>
Dual                 Definite            Comitative         <em> []</em>
Dual                 Definite            Dative             <em> []</em>
Dual                 Definite            Elative            <em> []</em>
Dual                 Definite            Equative           <em> []</em>
Dual                 Definite            Genitive           <em> []</em>
Dual                 Definite            Inessive           <em> []</em>
Dual                 Definite            Instrumental       <em> []</em>
Dual                 Definite            Lative             <em> []</em>
Dual                 Definite            Nominative         <em> []</em>
Dual                 Indefinite          Benefactive        <em> []</em>
Dual                 Indefinite          Comitative         <em> []</em>
Dual                 Indefinite          Dative             <em> []</em>
Dual                 Indefinite          Elative            <em> []</em>
Dual                 Indefinite          Equative           <em> []</em>
Dual                 Indefinite          Genitive           <em> []</em>
Dual                 Indefinite          Inessive           <em> []</em>
Dual                 Indefinite          Instrumental       <em> []</em>
Dual                 Indefinite          Lative             <em> []</em>
Dual                 Indefinite          Nominative         <em> []</em>
Plural               Definite            Benefactive        <em> għas-soqfa</em>
Plural               Definite            Comitative         <em> mas-soqfa</em>
Plural               Definite            Dative             <em> lis-soqfa</em>
Plural               Definite            Elative            <em> mis-soqfa</em>
Plural               Definite            Equative           <em> bħas-soqfa</em>
Plural               Definite            Genitive           <em> tas-soqfa</em>
Plural               Definite            Inessive           <em> fis-soqfa</em>
Plural               Definite            Instrumental       <em> bis-soqfa</em>
Plural               Definite            Lative             <em> sas-soqfa</em>
Plural               Definite            Nominative         <em> is-soqfa</em>
Plural               Indefinite          Benefactive        <em> għal soqfa</em>
Plural               Indefinite          Comitative         <em> ma' soqfa</em>
Plural               Indefinite          Dative             <em> lil soqfa</em>
Plural               Indefinite          Elative            <em> minn soqfa</em>
Plural               Indefinite          Equative           <em> bħal soqfa</em>
Plural               Indefinite          Genitive           <em> ta' soqfa</em>
Plural               Indefinite          Inessive           <em> f'soqfa</em>
Plural               Indefinite          Instrumental       <em> b'soqfa</em>
Plural               Indefinite          Lative             <em> sa soqfa</em>
Plural               Indefinite          Nominative         <em> soqfa</em>
DeterminatePl        Definite            Benefactive        <em> []</em>
DeterminatePl        Definite            Comitative         <em> []</em>
DeterminatePl        Definite            Dative             <em> []</em>
DeterminatePl        Definite            Elative            <em> []</em>
DeterminatePl        Definite            Equative           <em> []</em>
DeterminatePl        Definite            Genitive           <em> []</em>
DeterminatePl        Definite            Inessive           <em> []</em>
DeterminatePl        Definite            Instrumental       <em> []</em>
DeterminatePl        Definite            Lative             <em> []</em>
DeterminatePl        Definite            Nominative         <em> []</em>
DeterminatePl        Indefinite          Benefactive        <em> []</em>
DeterminatePl        Indefinite          Comitative         <em> []</em>
DeterminatePl        Indefinite          Dative             <em> []</em>
DeterminatePl        Indefinite          Elative            <em> []</em>
DeterminatePl        Indefinite          Equative           <em> []</em>
DeterminatePl        Indefinite          Genitive           <em> []</em>
DeterminatePl        Indefinite          Inessive           <em> []</em>
DeterminatePl        Indefinite          Instrumental       <em> []</em>
DeterminatePl        Indefinite          Lative             <em> []</em>
DeterminatePl        Indefinite          Nominative         <em> []</em>
CollectivePl         Definite            Benefactive        <em> []</em>
CollectivePl         Definite            Comitative         <em> []</em>
CollectivePl         Definite            Dative             <em> []</em>
CollectivePl         Definite            Elative            <em> []</em>
CollectivePl         Definite            Equative           <em> []</em>
CollectivePl         Definite            Genitive           <em> []</em>
CollectivePl         Definite            Inessive           <em> []</em>
CollectivePl         Definite            Instrumental       <em> []</em>
CollectivePl         Definite            Lative             <em> []</em>
CollectivePl         Definite            Nominative         <em> []</em>
CollectivePl         Indefinite          Benefactive        <em> []</em>
CollectivePl         Indefinite          Comitative         <em> []</em>
CollectivePl         Indefinite          Dative             <em> []</em>
CollectivePl         Indefinite          Elative            <em> []</em>
CollectivePl         Indefinite          Equative           <em> []</em>
CollectivePl         Indefinite          Genitive           <em> []</em>
CollectivePl         Indefinite          Inessive           <em> []</em>
CollectivePl         Indefinite          Instrumental       <em> []</em>
CollectivePl         Indefinite          Lative             <em> []</em>
CollectivePl         Indefinite          Nominative         <em> []</em>
Masc                

<hr/>
Singulative          Definite            Benefactive        <em> għas-siġġu</em>
Singulative          Definite            Comitative         <em> mas-siġġu</em>
Singulative          Definite            Dative             <em> lis-siġġu</em>
Singulative          Definite            Elative            <em> mis-siġġu</em>
Singulative          Definite            Equative           <em> bħas-siġġu</em>
Singulative          Definite            Genitive           <em> tas-siġġu</em>
Singulative          Definite            Inessive           <em> fis-siġġu</em>
Singulative          Definite            Instrumental       <em> bis-siġġu</em>
Singulative          Definite            Lative             <em> sas-siġġu</em>
Singulative          Definite            Nominative         <em> is-siġġu</em>
Singulative          Indefinite          Benefactive        <em> għal siġġu</em>
Singulative          Indefinite          Comitative         <em> ma' siġġu</em>
Singulative          Indefinite          Dative             <em> lil siġġu</em>
Singulative          Indefinite          Elative            <em> minn siġġu</em>
Singulative          Indefinite          Equative           <em> bħal siġġu</em>
Singulative          Indefinite          Genitive           <em> ta' siġġu</em>
Singulative          Indefinite          Inessive           <em> f'siġġu</em>
Singulative          Indefinite          Instrumental       <em> b'siġġu</em>
Singulative          Indefinite          Lative             <em> sa siġġu</em>
Singulative          Indefinite          Nominative         <em> siġġu</em>
Dual                 Definite            Benefactive        <em> []</em>
Dual                 Definite            Comitative         <em> []</em>
Dual                 Definite            Dative             <em> []</em>
Dual                 Definite            Elative            <em> []</em>
Dual                 Definite            Equative           <em> []</em>
Dual                 Definite            Genitive           <em> []</em>
Dual                 Definite            Inessive           <em> []</em>
Dual                 Definite            Instrumental       <em> []</em>
Dual                 Definite            Lative             <em> []</em>
Dual                 Definite            Nominative         <em> []</em>
Dual                 Indefinite          Benefactive        <em> []</em>
Dual                 Indefinite          Comitative         <em> []</em>
Dual                 Indefinite          Dative             <em> []</em>
Dual                 Indefinite          Elative            <em> []</em>
Dual                 Indefinite          Equative           <em> []</em>
Dual                 Indefinite          Genitive           <em> []</em>
Dual                 Indefinite          Inessive           <em> []</em>
Dual                 Indefinite          Instrumental       <em> []</em>
Dual                 Indefinite          Lative             <em> []</em>
Dual                 Indefinite          Nominative         <em> []</em>
Plural               Definite            Benefactive        <em> għas-siġġijiet</em>
Plural               Definite            Comitative         <em> mas-siġġijiet</em>
Plural               Definite            Dative             <em> lis-siġġijiet</em>
Plural               Definite            Elative            <em> mis-siġġijiet</em>
Plural               Definite            Equative           <em> bħas-siġġijiet</em>
Plural               Definite            Genitive           <em> tas-siġġijiet</em>
Plural               Definite            Inessive           <em> fis-siġġijiet</em>
Plural               Definite            Instrumental       <em> bis-siġġijiet</em>
Plural               Definite            Lative             <em> sas-siġġijiet</em>
Plural               Definite            Nominative         <em> is-siġġijiet</em>
Plural               Indefinite          Benefactive        <em> għal siġġijiet</em>
Plural               Indefinite          Comitative         <em> ma' siġġijiet</em>
Plural               Indefinite          Dative             <em> lil siġġijiet</em>
Plural               Indefinite          Elative            <em> minn siġġijiet</em>
Plural               Indefinite          Equative           <em> bħal siġġijiet</em>
Plural               Indefinite          Genitive           <em> ta' siġġijiet</em>
Plural               Indefinite          Inessive           <em> f'siġġijiet</em>
Plural               Indefinite          Instrumental       <em> b'siġġijiet</em>
Plural               Indefinite          Lative             <em> sa siġġijiet</em>
Plural               Indefinite          Nominative         <em> siġġijiet</em>
DeterminatePl        Definite            Benefactive        <em> []</em>
DeterminatePl        Definite            Comitative         <em> []</em>
DeterminatePl        Definite            Dative             <em> []</em>
DeterminatePl        Definite            Elative            <em> []</em>
DeterminatePl        Definite            Equative           <em> []</em>
DeterminatePl        Definite            Genitive           <em> []</em>
DeterminatePl        Definite            Inessive           <em> []</em>
DeterminatePl        Definite            Instrumental       <em> []</em>
DeterminatePl        Definite            Lative             <em> []</em>
DeterminatePl        Definite            Nominative         <em> []</em>
DeterminatePl        Indefinite          Benefactive        <em> []</em>
DeterminatePl        Indefinite          Comitative         <em> []</em>
DeterminatePl        Indefinite          Dative             <em> []</em>
DeterminatePl        Indefinite          Elative            <em> []</em>
DeterminatePl        Indefinite          Equative           <em> []</em>
DeterminatePl        Indefinite          Genitive           <em> []</em>
DeterminatePl        Indefinite          Inessive           <em> []</em>
DeterminatePl        Indefinite          Instrumental       <em> []</em>
DeterminatePl        Indefinite          Lative             <em> []</em>
DeterminatePl        Indefinite          Nominative         <em> []</em>
CollectivePl         Definite            Benefactive        <em> []</em>
CollectivePl         Definite            Comitative         <em> []</em>
CollectivePl         Definite            Dative             <em> []</em>
CollectivePl         Definite            Elative            <em> []</em>
CollectivePl         Definite            Equative           <em> []</em>
CollectivePl         Definite            Genitive           <em> []</em>
CollectivePl         Definite            Inessive           <em> []</em>
CollectivePl         Definite            Instrumental       <em> []</em>
CollectivePl         Definite            Lative             <em> []</em>
CollectivePl         Definite            Nominative         <em> []</em>
CollectivePl         Indefinite          Benefactive        <em> []</em>
CollectivePl         Indefinite          Comitative         <em> []</em>
CollectivePl         Indefinite          Dative             <em> []</em>
CollectivePl         Indefinite          Elative            <em> []</em>
CollectivePl         Indefinite          Equative           <em> []</em>
CollectivePl         Indefinite          Genitive           <em> []</em>
CollectivePl         Indefinite          Inessive           <em> []</em>
CollectivePl         Indefinite          Instrumental       <em> []</em>
CollectivePl         Indefinite          Lative             <em> []</em>
CollectivePl         Indefinite          Nominative         <em> []</em>
Masc                

<hr/>
Singulative          Definite            Benefactive        <em> għall-ġobna</em>
Singulative          Definite            Comitative         <em> mal-ġobna</em>
Singulative          Definite            Dative             <em> lill-ġobna</em>
Singulative          Definite            Elative            <em> mill-ġobna</em>
Singulative          Definite            Equative           <em> bħall-ġobna</em>
Singulative          Definite            Genitive           <em> tal-ġobna</em>
Singulative          Definite            Inessive           <em> fil-ġobna</em>
Singulative          Definite            Instrumental       <em> bil-ġobna</em>
Singulative          Definite            Lative             <em> sal-ġobna</em>
Singulative          Definite            Nominative         <em> il-ġobna</em>
Singulative          Indefinite          Benefactive        <em> għal ġobna</em>
Singulative          Indefinite          Comitative         <em> ma' ġobna</em>
Singulative          Indefinite          Dative             <em> lil ġobna</em>
Singulative          Indefinite          Elative            <em> minn ġobna</em>
Singulative          Indefinite          Equative           <em> bħal ġobna</em>
Singulative          Indefinite          Genitive           <em> ta' ġobna</em>
Singulative          Indefinite          Inessive           <em> f'ġobna</em>
Singulative          Indefinite          Instrumental       <em> b'ġobna</em>
Singulative          Indefinite          Lative             <em> sa ġobna</em>
Singulative          Indefinite          Nominative         <em> ġobna</em>
Dual                 Definite            Benefactive        <em> []</em>
Dual                 Definite            Comitative         <em> []</em>
Dual                 Definite            Dative             <em> []</em>
Dual                 Definite            Elative            <em> []</em>
Dual                 Definite            Equative           <em> []</em>
Dual                 Definite            Genitive           <em> []</em>
Dual                 Definite            Inessive           <em> []</em>
Dual                 Definite            Instrumental       <em> []</em>
Dual                 Definite            Lative             <em> []</em>
Dual                 Definite            Nominative         <em> []</em>
Dual                 Indefinite          Benefactive        <em> []</em>
Dual                 Indefinite          Comitative         <em> []</em>
Dual                 Indefinite          Dative             <em> []</em>
Dual                 Indefinite          Elative            <em> []</em>
Dual                 Indefinite          Equative           <em> []</em>
Dual                 Indefinite          Genitive           <em> []</em>
Dual                 Indefinite          Inessive           <em> []</em>
Dual                 Indefinite          Instrumental       <em> []</em>
Dual                 Indefinite          Lative             <em> []</em>
Dual                 Indefinite          Nominative         <em> []</em>
Plural               Definite            Benefactive        <em> []</em>
Plural               Definite            Comitative         <em> []</em>
Plural               Definite            Dative             <em> []</em>
Plural               Definite            Elative            <em> []</em>
Plural               Definite            Equative           <em> []</em>
Plural               Definite            Genitive           <em> []</em>
Plural               Definite            Inessive           <em> []</em>
Plural               Definite            Instrumental       <em> []</em>
Plural               Definite            Lative             <em> []</em>
Plural               Definite            Nominative         <em> []</em>
Plural               Indefinite          Benefactive        <em> []</em>
Plural               Indefinite          Comitative         <em> []</em>
Plural               Indefinite          Dative             <em> []</em>
Plural               Indefinite          Elative            <em> []</em>
Plural               Indefinite          Equative           <em> []</em>
Plural               Indefinite          Genitive           <em> []</em>
Plural               Indefinite          Inessive           <em> []</em>
Plural               Indefinite          Instrumental       <em> []</em>
Plural               Indefinite          Lative             <em> []</em>
Plural               Indefinite          Nominative         <em> []</em>
DeterminatePl        Definite            Benefactive        <em> għall-ġobniet</em>
DeterminatePl        Definite            Comitative         <em> mal-ġobniet</em>
DeterminatePl        Definite            Dative             <em> lill-ġobniet</em>
DeterminatePl        Definite            Elative            <em> mill-ġobniet</em>
DeterminatePl        Definite            Equative           <em> bħall-ġobniet</em>
DeterminatePl        Definite            Genitive           <em> tal-ġobniet</em>
DeterminatePl        Definite            Inessive           <em> fil-ġobniet</em>
DeterminatePl        Definite            Instrumental       <em> bil-ġobniet</em>
DeterminatePl        Definite            Lative             <em> sal-ġobniet</em>
DeterminatePl        Definite            Nominative         <em> il-ġobniet</em>
DeterminatePl        Indefinite          Benefactive        <em> għal ġobniet</em>
DeterminatePl        Indefinite          Comitative         <em> ma' ġobniet</em>
DeterminatePl        Indefinite          Dative             <em> lil ġobniet</em>
DeterminatePl        Indefinite          Elative            <em> minn ġobniet</em>
DeterminatePl        Indefinite          Equative           <em> bħal ġobniet</em>
DeterminatePl        Indefinite          Genitive           <em> ta' ġobniet</em>
DeterminatePl        Indefinite          Inessive           <em> f'ġobniet</em>
DeterminatePl        Indefinite          Instrumental       <em> b'ġobniet</em>
DeterminatePl        Indefinite          Lative             <em> sa ġobniet</em>
DeterminatePl        Indefinite          Nominative         <em> ġobniet</em>
CollectivePl         Definite            Benefactive        <em> għall-ġobon</em>
CollectivePl         Definite            Comitative         <em> mal-ġobon</em>
CollectivePl         Definite            Dative             <em> lill-ġobon</em>
CollectivePl         Definite            Elative            <em> mill-ġobon</em>
CollectivePl         Definite            Equative           <em> bħall-ġobon</em>
CollectivePl         Definite            Genitive           <em> tal-ġobon</em>
CollectivePl         Definite            Inessive           <em> fil-ġobon</em>
CollectivePl         Definite            Instrumental       <em> bil-ġobon</em>
CollectivePl         Definite            Lative             <em> sal-ġobon</em>
CollectivePl         Definite            Nominative         <em> il-ġobon</em>
CollectivePl         Indefinite          Benefactive        <em> għal ġobon</em>
CollectivePl         Indefinite          Comitative         <em> ma' ġobon</em>
CollectivePl         Indefinite          Dative             <em> lil ġobon</em>
CollectivePl         Indefinite          Elative            <em> minn ġobon</em>
CollectivePl         Indefinite          Equative           <em> bħal ġobon</em>
CollectivePl         Indefinite          Genitive           <em> ta' ġobon</em>
CollectivePl         Indefinite          Inessive           <em> f'ġobon</em>
CollectivePl         Indefinite          Instrumental       <em> b'ġobon</em>
CollectivePl         Indefinite          Lative             <em> sa ġobon</em>
CollectivePl         Indefinite          Nominative         <em> ġobon</em>
Masc                

<hr/>
Singulative          Definite            Benefactive        <em> għall-knisja</em>
Singulative          Definite            Comitative         <em> mal-knisja</em>
Singulative          Definite            Dative             <em> lill-knisja</em>
Singulative          Definite            Elative            <em> mill-knisja</em>
Singulative          Definite            Equative           <em> bħall-knisja</em>
Singulative          Definite            Genitive           <em> tal-knisja</em>
Singulative          Definite            Inessive           <em> fil-knisja</em>
Singulative          Definite            Instrumental       <em> bil-knisja</em>
Singulative          Definite            Lative             <em> sal-knisja</em>
Singulative          Definite            Nominative         <em> il-knisja</em>
Singulative          Indefinite          Benefactive        <em> għal knisja</em>
Singulative          Indefinite          Comitative         <em> ma' knisja</em>
Singulative          Indefinite          Dative             <em> lil knisja</em>
Singulative          Indefinite          Elative            <em> minn knisja</em>
Singulative          Indefinite          Equative           <em> bħal knisja</em>
Singulative          Indefinite          Genitive           <em> ta' knisja</em>
Singulative          Indefinite          Inessive           <em> fi knisja</em>
Singulative          Indefinite          Instrumental       <em> bi knisja</em>
Singulative          Indefinite          Lative             <em> sa knisja</em>
Singulative          Indefinite          Nominative         <em> knisja</em>
Dual                 Definite            Benefactive        <em> []</em>
Dual                 Definite            Comitative         <em> []</em>
Dual                 Definite            Dative             <em> []</em>
Dual                 Definite            Elative            <em> []</em>
Dual                 Definite            Equative           <em> []</em>
Dual                 Definite            Genitive           <em> []</em>
Dual                 Definite            Inessive           <em> []</em>
Dual                 Definite            Instrumental       <em> []</em>
Dual                 Definite            Lative             <em> []</em>
Dual                 Definite            Nominative         <em> []</em>
Dual                 Indefinite          Benefactive        <em> []</em>
Dual                 Indefinite          Comitative         <em> []</em>
Dual                 Indefinite          Dative             <em> []</em>
Dual                 Indefinite          Elative            <em> []</em>
Dual                 Indefinite          Equative           <em> []</em>
Dual                 Indefinite          Genitive           <em> []</em>
Dual                 Indefinite          Inessive           <em> []</em>
Dual                 Indefinite          Instrumental       <em> []</em>
Dual                 Indefinite          Lative             <em> []</em>
Dual                 Indefinite          Nominative         <em> []</em>
Plural               Definite            Benefactive        <em> għall-knejjes</em>
Plural               Definite            Comitative         <em> mal-knejjes</em>
Plural               Definite            Dative             <em> lill-knejjes</em>
Plural               Definite            Elative            <em> mill-knejjes</em>
Plural               Definite            Equative           <em> bħall-knejjes</em>
Plural               Definite            Genitive           <em> tal-knejjes</em>
Plural               Definite            Inessive           <em> fil-knejjes</em>
Plural               Definite            Instrumental       <em> bil-knejjes</em>
Plural               Definite            Lative             <em> sal-knejjes</em>
Plural               Definite            Nominative         <em> il-knejjes</em>
Plural               Indefinite          Benefactive        <em> għal knejjes</em>
Plural               Indefinite          Comitative         <em> ma' knejjes</em>
Plural               Indefinite          Dative             <em> lil knejjes</em>
Plural               Indefinite          Elative            <em> minn knejjes</em>
Plural               Indefinite          Equative           <em> bħal knejjes</em>
Plural               Indefinite          Genitive           <em> ta' knejjes</em>
Plural               Indefinite          Inessive           <em> fi knejjes</em>
Plural               Indefinite          Instrumental       <em> bi knejjes</em>
Plural               Indefinite          Lative             <em> sa knejjes</em>
Plural               Indefinite          Nominative         <em> knejjes</em>
DeterminatePl        Definite            Benefactive        <em> []</em>
DeterminatePl        Definite            Comitative         <em> []</em>
DeterminatePl        Definite            Dative             <em> []</em>
DeterminatePl        Definite            Elative            <em> []</em>
DeterminatePl        Definite            Equative           <em> []</em>
DeterminatePl        Definite            Genitive           <em> []</em>
DeterminatePl        Definite            Inessive           <em> []</em>
DeterminatePl        Definite            Instrumental       <em> []</em>
DeterminatePl        Definite            Lative             <em> []</em>
DeterminatePl        Definite            Nominative         <em> []</em>
DeterminatePl        Indefinite          Benefactive        <em> []</em>
DeterminatePl        Indefinite          Comitative         <em> []</em>
DeterminatePl        Indefinite          Dative             <em> []</em>
DeterminatePl        Indefinite          Elative            <em> []</em>
DeterminatePl        Indefinite          Equative           <em> []</em>
DeterminatePl        Indefinite          Genitive           <em> []</em>
DeterminatePl        Indefinite          Inessive           <em> []</em>
DeterminatePl        Indefinite          Instrumental       <em> []</em>
DeterminatePl        Indefinite          Lative             <em> []</em>
DeterminatePl        Indefinite          Nominative         <em> []</em>
CollectivePl         Definite            Benefactive        <em> []</em>
CollectivePl         Definite            Comitative         <em> []</em>
CollectivePl         Definite            Dative             <em> []</em>
CollectivePl         Definite            Elative            <em> []</em>
CollectivePl         Definite            Equative           <em> []</em>
CollectivePl         Definite            Genitive           <em> []</em>
CollectivePl         Definite            Inessive           <em> []</em>
CollectivePl         Definite            Instrumental       <em> []</em>
CollectivePl         Definite            Lative             <em> []</em>
CollectivePl         Definite            Nominative         <em> []</em>
CollectivePl         Indefinite          Benefactive        <em> []</em>
CollectivePl         Indefinite          Comitative         <em> []</em>
CollectivePl         Indefinite          Dative             <em> []</em>
CollectivePl         Indefinite          Elative            <em> []</em>
CollectivePl         Indefinite          Equative           <em> []</em>
CollectivePl         Indefinite          Genitive           <em> []</em>
CollectivePl         Indefinite          Inessive           <em> []</em>
CollectivePl         Indefinite          Instrumental       <em> []</em>
CollectivePl         Indefinite          Lative             <em> []</em>
CollectivePl         Indefinite          Nominative         <em> []</em>
Fem                 

<hr/>
Singulative          Definite            Benefactive        <em> għall-belt</em>
Singulative          Definite            Comitative         <em> mal-belt</em>
Singulative          Definite            Dative             <em> lill-belt</em>
Singulative          Definite            Elative            <em> mill-belt</em>
Singulative          Definite            Equative           <em> bħall-belt</em>
Singulative          Definite            Genitive           <em> tal-belt</em>
Singulative          Definite            Inessive           <em> fil-belt</em>
Singulative          Definite            Instrumental       <em> bil-belt</em>
Singulative          Definite            Lative             <em> sal-belt</em>
Singulative          Definite            Nominative         <em> il-belt</em>
Singulative          Indefinite          Benefactive        <em> għal belt</em>
Singulative          Indefinite          Comitative         <em> ma' belt</em>
Singulative          Indefinite          Dative             <em> lil belt</em>
Singulative          Indefinite          Elative            <em> minn belt</em>
Singulative          Indefinite          Equative           <em> bħal belt</em>
Singulative          Indefinite          Genitive           <em> ta' belt</em>
Singulative          Indefinite          Inessive           <em> f'belt</em>
Singulative          Indefinite          Instrumental       <em> bi belt</em>
Singulative          Indefinite          Lative             <em> sa belt</em>
Singulative          Indefinite          Nominative         <em> belt</em>
Dual                 Definite            Benefactive        <em> []</em>
Dual                 Definite            Comitative         <em> []</em>
Dual                 Definite            Dative             <em> []</em>
Dual                 Definite            Elative            <em> []</em>
Dual                 Definite            Equative           <em> []</em>
Dual                 Definite            Genitive           <em> []</em>
Dual                 Definite            Inessive           <em> []</em>
Dual                 Definite            Instrumental       <em> []</em>
Dual                 Definite            Lative             <em> []</em>
Dual                 Definite            Nominative         <em> []</em>
Dual                 Indefinite          Benefactive        <em> []</em>
Dual                 Indefinite          Comitative         <em> []</em>
Dual                 Indefinite          Dative             <em> []</em>
Dual                 Indefinite          Elative            <em> []</em>
Dual                 Indefinite          Equative           <em> []</em>
Dual                 Indefinite          Genitive           <em> []</em>
Dual                 Indefinite          Inessive           <em> []</em>
Dual                 Indefinite          Instrumental       <em> []</em>
Dual                 Indefinite          Lative             <em> []</em>
Dual                 Indefinite          Nominative         <em> []</em>
Plural               Definite            Benefactive        <em> għall-bliet</em>
Plural               Definite            Comitative         <em> mal-bliet</em>
Plural               Definite            Dative             <em> lill-bliet</em>
Plural               Definite            Elative            <em> mill-bliet</em>
Plural               Definite            Equative           <em> bħall-bliet</em>
Plural               Definite            Genitive           <em> tal-bliet</em>
Plural               Definite            Inessive           <em> fil-bliet</em>
Plural               Definite            Instrumental       <em> bil-bliet</em>
Plural               Definite            Lative             <em> sal-bliet</em>
Plural               Definite            Nominative         <em> il-bliet</em>
Plural               Indefinite          Benefactive        <em> għal bliet</em>
Plural               Indefinite          Comitative         <em> ma' bliet</em>
Plural               Indefinite          Dative             <em> lil bliet</em>
Plural               Indefinite          Elative            <em> minn bliet</em>
Plural               Indefinite          Equative           <em> bħal bliet</em>
Plural               Indefinite          Genitive           <em> ta' bliet</em>
Plural               Indefinite          Inessive           <em> fi bliet</em>
Plural               Indefinite          Instrumental       <em> bi bliet</em>
Plural               Indefinite          Lative             <em> sa bliet</em>
Plural               Indefinite          Nominative         <em> bliet</em>
DeterminatePl        Definite            Benefactive        <em> []</em>
DeterminatePl        Definite            Comitative         <em> []</em>
DeterminatePl        Definite            Dative             <em> []</em>
DeterminatePl        Definite            Elative            <em> []</em>
DeterminatePl        Definite            Equative           <em> []</em>
DeterminatePl        Definite            Genitive           <em> []</em>
DeterminatePl        Definite            Inessive           <em> []</em>
DeterminatePl        Definite            Instrumental       <em> []</em>
DeterminatePl        Definite            Lative             <em> []</em>
DeterminatePl        Definite            Nominative         <em> []</em>
DeterminatePl        Indefinite          Benefactive        <em> []</em>
DeterminatePl        Indefinite          Comitative         <em> []</em>
DeterminatePl        Indefinite          Dative             <em> []</em>
DeterminatePl        Indefinite          Elative            <em> []</em>
DeterminatePl        Indefinite          Equative           <em> []</em>
DeterminatePl        Indefinite          Genitive           <em> []</em>
DeterminatePl        Indefinite          Inessive           <em> []</em>
DeterminatePl        Indefinite          Instrumental       <em> []</em>
DeterminatePl        Indefinite          Lative             <em> []</em>
DeterminatePl        Indefinite          Nominative         <em> []</em>
CollectivePl         Definite            Benefactive        <em> []</em>
CollectivePl         Definite            Comitative         <em> []</em>
CollectivePl         Definite            Dative             <em> []</em>
CollectivePl         Definite            Elative            <em> []</em>
CollectivePl         Definite            Equative           <em> []</em>
CollectivePl         Definite            Genitive           <em> []</em>
CollectivePl         Definite            Inessive           <em> []</em>
CollectivePl         Definite            Instrumental       <em> []</em>
CollectivePl         Definite            Lative             <em> []</em>
CollectivePl         Definite            Nominative         <em> []</em>
CollectivePl         Indefinite          Benefactive        <em> []</em>
CollectivePl         Indefinite          Comitative         <em> []</em>
CollectivePl         Indefinite          Dative             <em> []</em>
CollectivePl         Indefinite          Elative            <em> []</em>
CollectivePl         Indefinite          Equative           <em> []</em>
CollectivePl         Indefinite          Genitive           <em> []</em>
CollectivePl         Indefinite          Inessive           <em> []</em>
CollectivePl         Indefinite          Instrumental       <em> []</em>
CollectivePl         Indefinite          Lative             <em> []</em>
CollectivePl         Indefinite          Nominative         <em> []</em>
Fem                 

<hr/>
Singulative          Definite            Benefactive        <em> għall-isħaba</em>
Singulative          Definite            Comitative         <em> mal-isħaba</em>
Singulative          Definite            Dative             <em> lill-isħaba</em>
Singulative          Definite            Elative            <em> mill-isħaba</em>
Singulative          Definite            Equative           <em> bħall-isħaba</em>
Singulative          Definite            Genitive           <em> tal-isħaba</em>
Singulative          Definite            Inessive           <em> fil-isħaba</em>
Singulative          Definite            Instrumental       <em> bil-isħaba</em>
Singulative          Definite            Lative             <em> sal-isħaba</em>
Singulative          Definite            Nominative         <em> il-isħaba</em>
Singulative          Indefinite          Benefactive        <em> għal sħaba</em>
Singulative          Indefinite          Comitative         <em> ma' sħaba</em>
Singulative          Indefinite          Dative             <em> lil sħaba</em>
Singulative          Indefinite          Elative            <em> minn sħaba</em>
Singulative          Indefinite          Equative           <em> bħal sħaba</em>
Singulative          Indefinite          Genitive           <em> ta' sħaba</em>
Singulative          Indefinite          Inessive           <em> fi sħaba</em>
Singulative          Indefinite          Instrumental       <em> bi sħaba</em>
Singulative          Indefinite          Lative             <em> sa sħaba</em>
Singulative          Indefinite          Nominative         <em> sħaba</em>
Dual                 Definite            Benefactive        <em> []</em>
Dual                 Definite            Comitative         <em> []</em>
Dual                 Definite            Dative             <em> []</em>
Dual                 Definite            Elative            <em> []</em>
Dual                 Definite            Equative           <em> []</em>
Dual                 Definite            Genitive           <em> []</em>
Dual                 Definite            Inessive           <em> []</em>
Dual                 Definite            Instrumental       <em> []</em>
Dual                 Definite            Lative             <em> []</em>
Dual                 Definite            Nominative         <em> []</em>
Dual                 Indefinite          Benefactive        <em> []</em>
Dual                 Indefinite          Comitative         <em> []</em>
Dual                 Indefinite          Dative             <em> []</em>
Dual                 Indefinite          Elative            <em> []</em>
Dual                 Indefinite          Equative           <em> []</em>
Dual                 Indefinite          Genitive           <em> []</em>
Dual                 Indefinite          Inessive           <em> []</em>
Dual                 Indefinite          Instrumental       <em> []</em>
Dual                 Indefinite          Lative             <em> []</em>
Dual                 Indefinite          Nominative         <em> []</em>
Plural               Definite            Benefactive        <em> []</em>
Plural               Definite            Comitative         <em> []</em>
Plural               Definite            Dative             <em> []</em>
Plural               Definite            Elative            <em> []</em>
Plural               Definite            Equative           <em> []</em>
Plural               Definite            Genitive           <em> []</em>
Plural               Definite            Inessive           <em> []</em>
Plural               Definite            Instrumental       <em> []</em>
Plural               Definite            Lative             <em> []</em>
Plural               Definite            Nominative         <em> []</em>
Plural               Indefinite          Benefactive        <em> []</em>
Plural               Indefinite          Comitative         <em> []</em>
Plural               Indefinite          Dative             <em> []</em>
Plural               Indefinite          Elative            <em> []</em>
Plural               Indefinite          Equative           <em> []</em>
Plural               Indefinite          Genitive           <em> []</em>
Plural               Indefinite          Inessive           <em> []</em>
Plural               Indefinite          Instrumental       <em> []</em>
Plural               Indefinite          Lative             <em> []</em>
Plural               Indefinite          Nominative         <em> []</em>
DeterminatePl        Definite            Benefactive        <em> għall-isħabiet</em>
DeterminatePl        Definite            Comitative         <em> mal-isħabiet</em>
DeterminatePl        Definite            Dative             <em> lill-isħabiet</em>
DeterminatePl        Definite            Elative            <em> mill-isħabiet</em>
DeterminatePl        Definite            Equative           <em> bħall-isħabiet</em>
DeterminatePl        Definite            Genitive           <em> tal-isħabiet</em>
DeterminatePl        Definite            Inessive           <em> fil-isħabiet</em>
DeterminatePl        Definite            Instrumental       <em> bil-isħabiet</em>
DeterminatePl        Definite            Lative             <em> sal-isħabiet</em>
DeterminatePl        Definite            Nominative         <em> il-isħabiet</em>
DeterminatePl        Indefinite          Benefactive        <em> għal sħabiet</em>
DeterminatePl        Indefinite          Comitative         <em> ma' sħabiet</em>
DeterminatePl        Indefinite          Dative             <em> lil sħabiet</em>
DeterminatePl        Indefinite          Elative            <em> minn sħabiet</em>
DeterminatePl        Indefinite          Equative           <em> bħal sħabiet</em>
DeterminatePl        Indefinite          Genitive           <em> ta' sħabiet</em>
DeterminatePl        Indefinite          Inessive           <em> fi sħabiet</em>
DeterminatePl        Indefinite          Instrumental       <em> bi sħabiet</em>
DeterminatePl        Indefinite          Lative             <em> sa sħabiet</em>
DeterminatePl        Indefinite          Nominative         <em> sħabiet</em>
CollectivePl         Definite            Benefactive        <em> għall-isħab</em>
CollectivePl         Definite            Comitative         <em> mal-isħab</em>
CollectivePl         Definite            Dative             <em> lill-isħab</em>
CollectivePl         Definite            Elative            <em> mill-isħab</em>
CollectivePl         Definite            Equative           <em> bħall-isħab</em>
CollectivePl         Definite            Genitive           <em> tal-isħab</em>
CollectivePl         Definite            Inessive           <em> fil-isħab</em>
CollectivePl         Definite            Instrumental       <em> bil-isħab</em>
CollectivePl         Definite            Lative             <em> sal-isħab</em>
CollectivePl         Definite            Nominative         <em> il-isħab</em>
CollectivePl         Indefinite          Benefactive        <em> għal sħab</em>
CollectivePl         Indefinite          Comitative         <em> ma' sħab</em>
CollectivePl         Indefinite          Dative             <em> lil sħab</em>
CollectivePl         Indefinite          Elative            <em> minn sħab</em>
CollectivePl         Indefinite          Equative           <em> bħal sħab</em>
CollectivePl         Indefinite          Genitive           <em> ta' sħab</em>
CollectivePl         Indefinite          Inessive           <em> fi sħab</em>
CollectivePl         Indefinite          Instrumental       <em> bi sħab</em>
CollectivePl         Indefinite          Lative             <em> sa sħab</em>
CollectivePl         Indefinite          Nominative         <em> sħab</em>
Masc                

<hr/>
Singulative          Definite            Benefactive        <em> għall-kowt</em>
Singulative          Definite            Comitative         <em> mal-kowt</em>
Singulative          Definite            Dative             <em> lill-kowt</em>
Singulative          Definite            Elative            <em> mill-kowt</em>
Singulative          Definite            Equative           <em> bħall-kowt</em>
Singulative          Definite            Genitive           <em> tal-kowt</em>
Singulative          Definite            Inessive           <em> fil-kowt</em>
Singulative          Definite            Instrumental       <em> bil-kowt</em>
Singulative          Definite            Lative             <em> sal-kowt</em>
Singulative          Definite            Nominative         <em> il-kowt</em>
Singulative          Indefinite          Benefactive        <em> għal kowt</em>
Singulative          Indefinite          Comitative         <em> ma' kowt</em>
Singulative          Indefinite          Dative             <em> lil kowt</em>
Singulative          Indefinite          Elative            <em> minn kowt</em>
Singulative          Indefinite          Equative           <em> bħal kowt</em>
Singulative          Indefinite          Genitive           <em> ta' kowt</em>
Singulative          Indefinite          Inessive           <em> f'kowt</em>
Singulative          Indefinite          Instrumental       <em> b'kowt</em>
Singulative          Indefinite          Lative             <em> sa kowt</em>
Singulative          Indefinite          Nominative         <em> kowt</em>
Dual                 Definite            Benefactive        <em> []</em>
Dual                 Definite            Comitative         <em> []</em>
Dual                 Definite            Dative             <em> []</em>
Dual                 Definite            Elative            <em> []</em>
Dual                 Definite            Equative           <em> []</em>
Dual                 Definite            Genitive           <em> []</em>
Dual                 Definite            Inessive           <em> []</em>
Dual                 Definite            Instrumental       <em> []</em>
Dual                 Definite            Lative             <em> []</em>
Dual                 Definite            Nominative         <em> []</em>
Dual                 Indefinite          Benefactive        <em> []</em>
Dual                 Indefinite          Comitative         <em> []</em>
Dual                 Indefinite          Dative             <em> []</em>
Dual                 Indefinite          Elative            <em> []</em>
Dual                 Indefinite          Equative           <em> []</em>
Dual                 Indefinite          Genitive           <em> []</em>
Dual                 Indefinite          Inessive           <em> []</em>
Dual                 Indefinite          Instrumental       <em> []</em>
Dual                 Indefinite          Lative             <em> []</em>
Dual                 Indefinite          Nominative         <em> []</em>
Plural               Definite            Benefactive        <em> għall-kowtijiet</em>
Plural               Definite            Comitative         <em> mal-kowtijiet</em>
Plural               Definite            Dative             <em> lill-kowtijiet</em>
Plural               Definite            Elative            <em> mill-kowtijiet</em>
Plural               Definite            Equative           <em> bħall-kowtijiet</em>
Plural               Definite            Genitive           <em> tal-kowtijiet</em>
Plural               Definite            Inessive           <em> fil-kowtijiet</em>
Plural               Definite            Instrumental       <em> bil-kowtijiet</em>
Plural               Definite            Lative             <em> sal-kowtijiet</em>
Plural               Definite            Nominative         <em> il-kowtijiet</em>
Plural               Indefinite          Benefactive        <em> għal kowtijiet</em>
Plural               Indefinite          Comitative         <em> ma' kowtijiet</em>
Plural               Indefinite          Dative             <em> lil kowtijiet</em>
Plural               Indefinite          Elative            <em> minn kowtijiet</em>
Plural               Indefinite          Equative           <em> bħal kowtijiet</em>
Plural               Indefinite          Genitive           <em> ta' kowtijiet</em>
Plural               Indefinite          Inessive           <em> f'kowtijiet</em>
Plural               Indefinite          Instrumental       <em> b'kowtijiet</em>
Plural               Indefinite          Lative             <em> sa kowtijiet</em>
Plural               Indefinite          Nominative         <em> kowtijiet</em>
DeterminatePl        Definite            Benefactive        <em> []</em>
DeterminatePl        Definite            Comitative         <em> []</em>
DeterminatePl        Definite            Dative             <em> []</em>
DeterminatePl        Definite            Elative            <em> []</em>
DeterminatePl        Definite            Equative           <em> []</em>
DeterminatePl        Definite            Genitive           <em> []</em>
DeterminatePl        Definite            Inessive           <em> []</em>
DeterminatePl        Definite            Instrumental       <em> []</em>
DeterminatePl        Definite            Lative             <em> []</em>
DeterminatePl        Definite            Nominative         <em> []</em>
DeterminatePl        Indefinite          Benefactive        <em> []</em>
DeterminatePl        Indefinite          Comitative         <em> []</em>
DeterminatePl        Indefinite          Dative             <em> []</em>
DeterminatePl        Indefinite          Elative            <em> []</em>
DeterminatePl        Indefinite          Equative           <em> []</em>
DeterminatePl        Indefinite          Genitive           <em> []</em>
DeterminatePl        Indefinite          Inessive           <em> []</em>
DeterminatePl        Indefinite          Instrumental       <em> []</em>
DeterminatePl        Indefinite          Lative             <em> []</em>
DeterminatePl        Indefinite          Nominative         <em> []</em>
CollectivePl         Definite            Benefactive        <em> []</em>
CollectivePl         Definite            Comitative         <em> []</em>
CollectivePl         Definite            Dative             <em> []</em>
CollectivePl         Definite            Elative            <em> []</em>
CollectivePl         Definite            Equative           <em> []</em>
CollectivePl         Definite            Genitive           <em> []</em>
CollectivePl         Definite            Inessive           <em> []</em>
CollectivePl         Definite            Instrumental       <em> []</em>
CollectivePl         Definite            Lative             <em> []</em>
CollectivePl         Definite            Nominative         <em> []</em>
CollectivePl         Indefinite          Benefactive        <em> []</em>
CollectivePl         Indefinite          Comitative         <em> []</em>
CollectivePl         Indefinite          Dative             <em> []</em>
CollectivePl         Indefinite          Elative            <em> []</em>
CollectivePl         Indefinite          Equative           <em> []</em>
CollectivePl         Indefinite          Genitive           <em> []</em>
CollectivePl         Indefinite          Inessive           <em> []</em>
CollectivePl         Indefinite          Instrumental       <em> []</em>
CollectivePl         Indefinite          Lative             <em> []</em>
CollectivePl         Indefinite          Nominative         <em> []</em>
Masc                

<hr/>
Singulative          Definite            Benefactive        <em> għall-kompjuter</em>
Singulative          Definite            Comitative         <em> mal-kompjuter</em>
Singulative          Definite            Dative             <em> lill-kompjuter</em>
Singulative          Definite            Elative            <em> mill-kompjuter</em>
Singulative          Definite            Equative           <em> bħall-kompjuter</em>
Singulative          Definite            Genitive           <em> tal-kompjuter</em>
Singulative          Definite            Inessive           <em> fil-kompjuter</em>
Singulative          Definite            Instrumental       <em> bil-kompjuter</em>
Singulative          Definite            Lative             <em> sal-kompjuter</em>
Singulative          Definite            Nominative         <em> il-kompjuter</em>
Singulative          Indefinite          Benefactive        <em> għal kompjuter</em>
Singulative          Indefinite          Comitative         <em> ma' kompjuter</em>
Singulative          Indefinite          Dative             <em> lil kompjuter</em>
Singulative          Indefinite          Elative            <em> minn kompjuter</em>
Singulative          Indefinite          Equative           <em> bħal kompjuter</em>
Singulative          Indefinite          Genitive           <em> ta' kompjuter</em>
Singulative          Indefinite          Inessive           <em> f'kompjuter</em>
Singulative          Indefinite          Instrumental       <em> b'kompjuter</em>
Singulative          Indefinite          Lative             <em> sa kompjuter</em>
Singulative          Indefinite          Nominative         <em> kompjuter</em>
Dual                 Definite            Benefactive        <em> []</em>
Dual                 Definite            Comitative         <em> []</em>
Dual                 Definite            Dative             <em> []</em>
Dual                 Definite            Elative            <em> []</em>
Dual                 Definite            Equative           <em> []</em>
Dual                 Definite            Genitive           <em> []</em>
Dual                 Definite            Inessive           <em> []</em>
Dual                 Definite            Instrumental       <em> []</em>
Dual                 Definite            Lative             <em> []</em>
Dual                 Definite            Nominative         <em> []</em>
Dual                 Indefinite          Benefactive        <em> []</em>
Dual                 Indefinite          Comitative         <em> []</em>
Dual                 Indefinite          Dative             <em> []</em>
Dual                 Indefinite          Elative            <em> []</em>
Dual                 Indefinite          Equative           <em> []</em>
Dual                 Indefinite          Genitive           <em> []</em>
Dual                 Indefinite          Inessive           <em> []</em>
Dual                 Indefinite          Instrumental       <em> []</em>
Dual                 Indefinite          Lative             <em> []</em>
Dual                 Indefinite          Nominative         <em> []</em>
Plural               Definite            Benefactive        <em> għall-kompjuters</em>
Plural               Definite            Comitative         <em> mal-kompjuters</em>
Plural               Definite            Dative             <em> lill-kompjuters</em>
Plural               Definite            Elative            <em> mill-kompjuters</em>
Plural               Definite            Equative           <em> bħall-kompjuters</em>
Plural               Definite            Genitive           <em> tal-kompjuters</em>
Plural               Definite            Inessive           <em> fil-kompjuters</em>
Plural               Definite            Instrumental       <em> bil-kompjuters</em>
Plural               Definite            Lative             <em> sal-kompjuters</em>
Plural               Definite            Nominative         <em> il-kompjuters</em>
Plural               Indefinite          Benefactive        <em> għal kompjuters</em>
Plural               Indefinite          Comitative         <em> ma' kompjuters</em>
Plural               Indefinite          Dative             <em> lil kompjuters</em>
Plural               Indefinite          Elative            <em> minn kompjuters</em>
Plural               Indefinite          Equative           <em> bħal kompjuters</em>
Plural               Indefinite          Genitive           <em> ta' kompjuters</em>
Plural               Indefinite          Inessive           <em> f'kompjuters</em>
Plural               Indefinite          Instrumental       <em> b'kompjuters</em>
Plural               Indefinite          Lative             <em> sa kompjuters</em>
Plural               Indefinite          Nominative         <em> kompjuters</em>
DeterminatePl        Definite            Benefactive        <em> []</em>
DeterminatePl        Definite            Comitative         <em> []</em>
DeterminatePl        Definite            Dative             <em> []</em>
DeterminatePl        Definite            Elative            <em> []</em>
DeterminatePl        Definite            Equative           <em> []</em>
DeterminatePl        Definite            Genitive           <em> []</em>
DeterminatePl        Definite            Inessive           <em> []</em>
DeterminatePl        Definite            Instrumental       <em> []</em>
DeterminatePl        Definite            Lative             <em> []</em>
DeterminatePl        Definite            Nominative         <em> []</em>
DeterminatePl        Indefinite          Benefactive        <em> []</em>
DeterminatePl        Indefinite          Comitative         <em> []</em>
DeterminatePl        Indefinite          Dative             <em> []</em>
DeterminatePl        Indefinite          Elative            <em> []</em>
DeterminatePl        Indefinite          Equative           <em> []</em>
DeterminatePl        Indefinite          Genitive           <em> []</em>
DeterminatePl        Indefinite          Inessive           <em> []</em>
DeterminatePl        Indefinite          Instrumental       <em> []</em>
DeterminatePl        Indefinite          Lative             <em> []</em>
DeterminatePl        Indefinite          Nominative         <em> []</em>
CollectivePl         Definite            Benefactive        <em> []</em>
CollectivePl         Definite            Comitative         <em> []</em>
CollectivePl         Definite            Dative             <em> []</em>
CollectivePl         Definite            Elative            <em> []</em>
CollectivePl         Definite            Equative           <em> []</em>
CollectivePl         Definite            Genitive           <em> []</em>
CollectivePl         Definite            Inessive           <em> []</em>
CollectivePl         Definite            Instrumental       <em> []</em>
CollectivePl         Definite            Lative             <em> []</em>
CollectivePl         Definite            Nominative         <em> []</em>
CollectivePl         Indefinite          Benefactive        <em> []</em>
CollectivePl         Indefinite          Comitative         <em> []</em>
CollectivePl         Indefinite          Dative             <em> []</em>
CollectivePl         Indefinite          Elative            <em> []</em>
CollectivePl         Indefinite          Equative           <em> []</em>
CollectivePl         Indefinite          Genitive           <em> []</em>
CollectivePl         Indefinite          Inessive           <em> []</em>
CollectivePl         Indefinite          Instrumental       <em> []</em>
CollectivePl         Indefinite          Lative             <em> []</em>
CollectivePl         Indefinite          Nominative         <em> []</em>
Masc                

<hr/>
Singulative          Definite            Benefactive        <em> għall-pajjiż</em>
Singulative          Definite            Comitative         <em> mal-pajjiż</em>
Singulative          Definite            Dative             <em> lill-pajjiż</em>
Singulative          Definite            Elative            <em> mill-pajjiż</em>
Singulative          Definite            Equative           <em> bħall-pajjiż</em>
Singulative          Definite            Genitive           <em> tal-pajjiż</em>
Singulative          Definite            Inessive           <em> fil-pajjiż</em>
Singulative          Definite            Instrumental       <em> bil-pajjiż</em>
Singulative          Definite            Lative             <em> sal-pajjiż</em>
Singulative          Definite            Nominative         <em> il-pajjiż</em>
Singulative          Indefinite          Benefactive        <em> għal pajjiż</em>
Singulative          Indefinite          Comitative         <em> ma' pajjiż</em>
Singulative          Indefinite          Dative             <em> lil pajjiż</em>
Singulative          Indefinite          Elative            <em> minn pajjiż</em>
Singulative          Indefinite          Equative           <em> bħal pajjiż</em>
Singulative          Indefinite          Genitive           <em> ta' pajjiż</em>
Singulative          Indefinite          Inessive           <em> f'pajjiż</em>
Singulative          Indefinite          Instrumental       <em> b'pajjiż</em>
Singulative          Indefinite          Lative             <em> sa pajjiż</em>
Singulative          Indefinite          Nominative         <em> pajjiż</em>
Dual                 Definite            Benefactive        <em> []</em>
Dual                 Definite            Comitative         <em> []</em>
Dual                 Definite            Dative             <em> []</em>
Dual                 Definite            Elative            <em> []</em>
Dual                 Definite            Equative           <em> []</em>
Dual                 Definite            Genitive           <em> []</em>
Dual                 Definite            Inessive           <em> []</em>
Dual                 Definite            Instrumental       <em> []</em>
Dual                 Definite            Lative             <em> []</em>
Dual                 Definite            Nominative         <em> []</em>
Dual                 Indefinite          Benefactive        <em> []</em>
Dual                 Indefinite          Comitative         <em> []</em>
Dual                 Indefinite          Dative             <em> []</em>
Dual                 Indefinite          Elative            <em> []</em>
Dual                 Indefinite          Equative           <em> []</em>
Dual                 Indefinite          Genitive           <em> []</em>
Dual                 Indefinite          Inessive           <em> []</em>
Dual                 Indefinite          Instrumental       <em> []</em>
Dual                 Indefinite          Lative             <em> []</em>
Dual                 Indefinite          Nominative         <em> []</em>
Plural               Definite            Benefactive        <em> għall-pajjiżi</em>
Plural               Definite            Comitative         <em> mal-pajjiżi</em>
Plural               Definite            Dative             <em> lill-pajjiżi</em>
Plural               Definite            Elative            <em> mill-pajjiżi</em>
Plural               Definite            Equative           <em> bħall-pajjiżi</em>
Plural               Definite            Genitive           <em> tal-pajjiżi</em>
Plural               Definite            Inessive           <em> fil-pajjiżi</em>
Plural               Definite            Instrumental       <em> bil-pajjiżi</em>
Plural               Definite            Lative             <em> sal-pajjiżi</em>
Plural               Definite            Nominative         <em> il-pajjiżi</em>
Plural               Indefinite          Benefactive        <em> għal pajjiżi</em>
Plural               Indefinite          Comitative         <em> ma' pajjiżi</em>
Plural               Indefinite          Dative             <em> lil pajjiżi</em>
Plural               Indefinite          Elative            <em> minn pajjiżi</em>
Plural               Indefinite          Equative           <em> bħal pajjiżi</em>
Plural               Indefinite          Genitive           <em> ta' pajjiżi</em>
Plural               Indefinite          Inessive           <em> f'pajjiżi</em>
Plural               Indefinite          Instrumental       <em> b'pajjiżi</em>
Plural               Indefinite          Lative             <em> sa pajjiżi</em>
Plural               Indefinite          Nominative         <em> pajjiżi</em>
DeterminatePl        Definite            Benefactive        <em> []</em>
DeterminatePl        Definite            Comitative         <em> []</em>
DeterminatePl        Definite            Dative             <em> []</em>
DeterminatePl        Definite            Elative            <em> []</em>
DeterminatePl        Definite            Equative           <em> []</em>
DeterminatePl        Definite            Genitive           <em> []</em>
DeterminatePl        Definite            Inessive           <em> []</em>
DeterminatePl        Definite            Instrumental       <em> []</em>
DeterminatePl        Definite            Lative             <em> []</em>
DeterminatePl        Definite            Nominative         <em> []</em>
DeterminatePl        Indefinite          Benefactive        <em> []</em>
DeterminatePl        Indefinite          Comitative         <em> []</em>
DeterminatePl        Indefinite          Dative             <em> []</em>
DeterminatePl        Indefinite          Elative            <em> []</em>
DeterminatePl        Indefinite          Equative           <em> []</em>
DeterminatePl        Indefinite          Genitive           <em> []</em>
DeterminatePl        Indefinite          Inessive           <em> []</em>
DeterminatePl        Indefinite          Instrumental       <em> []</em>
DeterminatePl        Indefinite          Lative             <em> []</em>
DeterminatePl        Indefinite          Nominative         <em> []</em>
CollectivePl         Definite            Benefactive        <em> []</em>
CollectivePl         Definite            Comitative         <em> []</em>
CollectivePl         Definite            Dative             <em> []</em>
CollectivePl         Definite            Elative            <em> []</em>
CollectivePl         Definite            Equative           <em> []</em>
CollectivePl         Definite            Genitive           <em> []</em>
CollectivePl         Definite            Inessive           <em> []</em>
CollectivePl         Definite            Instrumental       <em> []</em>
CollectivePl         Definite            Lative             <em> []</em>
CollectivePl         Definite            Nominative         <em> []</em>
CollectivePl         Indefinite          Benefactive        <em> []</em>
CollectivePl         Indefinite          Comitative         <em> []</em>
CollectivePl         Indefinite          Dative             <em> []</em>
CollectivePl         Indefinite          Elative            <em> []</em>
CollectivePl         Indefinite          Equative           <em> []</em>
CollectivePl         Indefinite          Genitive           <em> []</em>
CollectivePl         Indefinite          Inessive           <em> []</em>
CollectivePl         Indefinite          Instrumental       <em> []</em>
CollectivePl         Indefinite          Lative             <em> []</em>
CollectivePl         Indefinite          Nominative         <em> []</em>
Masc                

<hr/>
Singulative          Definite            Benefactive        <em> għall-kuġin</em>
Singulative          Definite            Comitative         <em> mal-kuġin</em>
Singulative          Definite            Dative             <em> lill-kuġin</em>
Singulative          Definite            Elative            <em> mill-kuġin</em>
Singulative          Definite            Equative           <em> bħall-kuġin</em>
Singulative          Definite            Genitive           <em> tal-kuġin</em>
Singulative          Definite            Inessive           <em> fil-kuġin</em>
Singulative          Definite            Instrumental       <em> bil-kuġin</em>
Singulative          Definite            Lative             <em> sal-kuġin</em>
Singulative          Definite            Nominative         <em> il-kuġin</em>
Singulative          Indefinite          Benefactive        <em> għal kuġin</em>
Singulative          Indefinite          Comitative         <em> ma' kuġin</em>
Singulative          Indefinite          Dative             <em> lil kuġin</em>
Singulative          Indefinite          Elative            <em> minn kuġin</em>
Singulative          Indefinite          Equative           <em> bħal kuġin</em>
Singulative          Indefinite          Genitive           <em> ta' kuġin</em>
Singulative          Indefinite          Inessive           <em> f'kuġin</em>
Singulative          Indefinite          Instrumental       <em> b'kuġin</em>
Singulative          Indefinite          Lative             <em> sa kuġin</em>
Singulative          Indefinite          Nominative         <em> kuġin</em>
Dual                 Definite            Benefactive        <em> []</em>
Dual                 Definite            Comitative         <em> []</em>
Dual                 Definite            Dative             <em> []</em>
Dual                 Definite            Elative            <em> []</em>
Dual                 Definite            Equative           <em> []</em>
Dual                 Definite            Genitive           <em> []</em>
Dual                 Definite            Inessive           <em> []</em>
Dual                 Definite            Instrumental       <em> []</em>
Dual                 Definite            Lative             <em> []</em>
Dual                 Definite            Nominative         <em> []</em>
Dual                 Indefinite          Benefactive        <em> []</em>
Dual                 Indefinite          Comitative         <em> []</em>
Dual                 Indefinite          Dative             <em> []</em>
Dual                 Indefinite          Elative            <em> []</em>
Dual                 Indefinite          Equative           <em> []</em>
Dual                 Indefinite          Genitive           <em> []</em>
Dual                 Indefinite          Inessive           <em> []</em>
Dual                 Indefinite          Instrumental       <em> []</em>
Dual                 Indefinite          Lative             <em> []</em>
Dual                 Indefinite          Nominative         <em> []</em>
Plural               Definite            Benefactive        <em> għall-kuġini</em>
Plural               Definite            Comitative         <em> mal-kuġini</em>
Plural               Definite            Dative             <em> lill-kuġini</em>
Plural               Definite            Elative            <em> mill-kuġini</em>
Plural               Definite            Equative           <em> bħall-kuġini</em>
Plural               Definite            Genitive           <em> tal-kuġini</em>
Plural               Definite            Inessive           <em> fil-kuġini</em>
Plural               Definite            Instrumental       <em> bil-kuġini</em>
Plural               Definite            Lative             <em> sal-kuġini</em>
Plural               Definite            Nominative         <em> il-kuġini</em>
Plural               Indefinite          Benefactive        <em> għal kuġini</em>
Plural               Indefinite          Comitative         <em> ma' kuġini</em>
Plural               Indefinite          Dative             <em> lil kuġini</em>
Plural               Indefinite          Elative            <em> minn kuġini</em>
Plural               Indefinite          Equative           <em> bħal kuġini</em>
Plural               Indefinite          Genitive           <em> ta' kuġini</em>
Plural               Indefinite          Inessive           <em> f'kuġini</em>
Plural               Indefinite          Instrumental       <em> b'kuġini</em>
Plural               Indefinite          Lative             <em> sa kuġini</em>
Plural               Indefinite          Nominative         <em> kuġini</em>
DeterminatePl        Definite            Benefactive        <em> []</em>
DeterminatePl        Definite            Comitative         <em> []</em>
DeterminatePl        Definite            Dative             <em> []</em>
DeterminatePl        Definite            Elative            <em> []</em>
DeterminatePl        Definite            Equative           <em> []</em>
DeterminatePl        Definite            Genitive           <em> []</em>
DeterminatePl        Definite            Inessive           <em> []</em>
DeterminatePl        Definite            Instrumental       <em> []</em>
DeterminatePl        Definite            Lative             <em> []</em>
DeterminatePl        Definite            Nominative         <em> []</em>
DeterminatePl        Indefinite          Benefactive        <em> []</em>
DeterminatePl        Indefinite          Comitative         <em> []</em>
DeterminatePl        Indefinite          Dative             <em> []</em>
DeterminatePl        Indefinite          Elative            <em> []</em>
DeterminatePl        Indefinite          Equative           <em> []</em>
DeterminatePl        Indefinite          Genitive           <em> []</em>
DeterminatePl        Indefinite          Inessive           <em> []</em>
DeterminatePl        Indefinite          Instrumental       <em> []</em>
DeterminatePl        Indefinite          Lative             <em> []</em>
DeterminatePl        Indefinite          Nominative         <em> []</em>
CollectivePl         Definite            Benefactive        <em> []</em>
CollectivePl         Definite            Comitative         <em> []</em>
CollectivePl         Definite            Dative             <em> []</em>
CollectivePl         Definite            Elative            <em> []</em>
CollectivePl         Definite            Equative           <em> []</em>
CollectivePl         Definite            Genitive           <em> []</em>
CollectivePl         Definite            Inessive           <em> []</em>
CollectivePl         Definite            Instrumental       <em> []</em>
CollectivePl         Definite            Lative             <em> []</em>
CollectivePl         Definite            Nominative         <em> []</em>
CollectivePl         Indefinite          Benefactive        <em> []</em>
CollectivePl         Indefinite          Comitative         <em> []</em>
CollectivePl         Indefinite          Dative             <em> []</em>
CollectivePl         Indefinite          Elative            <em> []</em>
CollectivePl         Indefinite          Equative           <em> []</em>
CollectivePl         Indefinite          Genitive           <em> []</em>
CollectivePl         Indefinite          Inessive           <em> []</em>
CollectivePl         Indefinite          Instrumental       <em> []</em>
CollectivePl         Indefinite          Lative             <em> []</em>
CollectivePl         Indefinite          Nominative         <em> []</em>
Masc                

<hr/>
Singulative          Definite            Benefactive        <em> għall-baqra</em>
Singulative          Definite            Comitative         <em> mal-baqra</em>
Singulative          Definite            Dative             <em> lill-baqra</em>
Singulative          Definite            Elative            <em> mill-baqra</em>
Singulative          Definite            Equative           <em> bħall-baqra</em>
Singulative          Definite            Genitive           <em> tal-baqra</em>
Singulative          Definite            Inessive           <em> fil-baqra</em>
Singulative          Definite            Instrumental       <em> bil-baqra</em>
Singulative          Definite            Lative             <em> sal-baqra</em>
Singulative          Definite            Nominative         <em> il-baqra</em>
Singulative          Indefinite          Benefactive        <em> għal baqra</em>
Singulative          Indefinite          Comitative         <em> ma' baqra</em>
Singulative          Indefinite          Dative             <em> lil baqra</em>
Singulative          Indefinite          Elative            <em> minn baqra</em>
Singulative          Indefinite          Equative           <em> bħal baqra</em>
Singulative          Indefinite          Genitive           <em> ta' baqra</em>
Singulative          Indefinite          Inessive           <em> f'baqra</em>
Singulative          Indefinite          Instrumental       <em> bi baqra</em>
Singulative          Indefinite          Lative             <em> sa baqra</em>
Singulative          Indefinite          Nominative         <em> baqra</em>
Dual                 Definite            Benefactive        <em> għall-baqartejn</em>
Dual                 Definite            Comitative         <em> mal-baqartejn</em>
Dual                 Definite            Dative             <em> lill-baqartejn</em>
Dual                 Definite            Elative            <em> mill-baqartejn</em>
Dual                 Definite            Equative           <em> bħall-baqartejn</em>
Dual                 Definite            Genitive           <em> tal-baqartejn</em>
Dual                 Definite            Inessive           <em> fil-baqartejn</em>
Dual                 Definite            Instrumental       <em> bil-baqartejn</em>
Dual                 Definite            Lative             <em> sal-baqartejn</em>
Dual                 Definite            Nominative         <em> il-baqartejn</em>
Dual                 Indefinite          Benefactive        <em> għal baqartejn</em>
Dual                 Indefinite          Comitative         <em> ma' baqartejn</em>
Dual                 Indefinite          Dative             <em> lil baqartejn</em>
Dual                 Indefinite          Elative            <em> minn baqartejn</em>
Dual                 Indefinite          Equative           <em> bħal baqartejn</em>
Dual                 Indefinite          Genitive           <em> ta' baqartejn</em>
Dual                 Indefinite          Inessive           <em> f'baqartejn</em>
Dual                 Indefinite          Instrumental       <em> bi baqartejn</em>
Dual                 Indefinite          Lative             <em> sa baqartejn</em>
Dual                 Indefinite          Nominative         <em> baqartejn</em>
Plural               Definite            Benefactive        <em> []</em>
Plural               Definite            Comitative         <em> []</em>
Plural               Definite            Dative             <em> []</em>
Plural               Definite            Elative            <em> []</em>
Plural               Definite            Equative           <em> []</em>
Plural               Definite            Genitive           <em> []</em>
Plural               Definite            Inessive           <em> []</em>
Plural               Definite            Instrumental       <em> []</em>
Plural               Definite            Lative             <em> []</em>
Plural               Definite            Nominative         <em> []</em>
Plural               Indefinite          Benefactive        <em> []</em>
Plural               Indefinite          Comitative         <em> []</em>
Plural               Indefinite          Dative             <em> []</em>
Plural               Indefinite          Elative            <em> []</em>
Plural               Indefinite          Equative           <em> []</em>
Plural               Indefinite          Genitive           <em> []</em>
Plural               Indefinite          Inessive           <em> []</em>
Plural               Indefinite          Instrumental       <em> []</em>
Plural               Indefinite          Lative             <em> []</em>
Plural               Indefinite          Nominative         <em> []</em>
DeterminatePl        Definite            Benefactive        <em> []</em>
DeterminatePl        Definite            Comitative         <em> []</em>
DeterminatePl        Definite            Dative             <em> []</em>
DeterminatePl        Definite            Elative            <em> []</em>
DeterminatePl        Definite            Equative           <em> []</em>
DeterminatePl        Definite            Genitive           <em> []</em>
DeterminatePl        Definite            Inessive           <em> []</em>
DeterminatePl        Definite            Instrumental       <em> []</em>
DeterminatePl        Definite            Lative             <em> []</em>
DeterminatePl        Definite            Nominative         <em> []</em>
DeterminatePl        Indefinite          Benefactive        <em> []</em>
DeterminatePl        Indefinite          Comitative         <em> []</em>
DeterminatePl        Indefinite          Dative             <em> []</em>
DeterminatePl        Indefinite          Elative            <em> []</em>
DeterminatePl        Indefinite          Equative           <em> []</em>
DeterminatePl        Indefinite          Genitive           <em> []</em>
DeterminatePl        Indefinite          Inessive           <em> []</em>
DeterminatePl        Indefinite          Instrumental       <em> []</em>
DeterminatePl        Indefinite          Lative             <em> []</em>
DeterminatePl        Indefinite          Nominative         <em> []</em>
CollectivePl         Definite            Benefactive        <em> għall-baqar</em>
CollectivePl         Definite            Comitative         <em> mal-baqar</em>
CollectivePl         Definite            Dative             <em> lill-baqar</em>
CollectivePl         Definite            Elative            <em> mill-baqar</em>
CollectivePl         Definite            Equative           <em> bħall-baqar</em>
CollectivePl         Definite            Genitive           <em> tal-baqar</em>
CollectivePl         Definite            Inessive           <em> fil-baqar</em>
CollectivePl         Definite            Instrumental       <em> bil-baqar</em>
CollectivePl         Definite            Lative             <em> sal-baqar</em>
CollectivePl         Definite            Nominative         <em> il-baqar</em>
CollectivePl         Indefinite          Benefactive        <em> għal baqar</em>
CollectivePl         Indefinite          Comitative         <em> ma' baqar</em>
CollectivePl         Indefinite          Dative             <em> lil baqar</em>
CollectivePl         Indefinite          Elative            <em> minn baqar</em>
CollectivePl         Indefinite          Equative           <em> bħal baqar</em>
CollectivePl         Indefinite          Genitive           <em> ta' baqar</em>
CollectivePl         Indefinite          Inessive           <em> f'baqar</em>
CollectivePl         Indefinite          Instrumental       <em> bi baqar</em>
CollectivePl         Indefinite          Lative             <em> sa baqar</em>
CollectivePl         Indefinite          Nominative         <em> baqar</em>
Fem                 

<hr/>
Singulative          Definite            Benefactive        <em> għall-ġurnata</em>
Singulative          Definite            Comitative         <em> mal-ġurnata</em>
Singulative          Definite            Dative             <em> lill-ġurnata</em>
Singulative          Definite            Elative            <em> mill-ġurnata</em>
Singulative          Definite            Equative           <em> bħall-ġurnata</em>
Singulative          Definite            Genitive           <em> tal-ġurnata</em>
Singulative          Definite            Inessive           <em> fil-ġurnata</em>
Singulative          Definite            Instrumental       <em> bil-ġurnata</em>
Singulative          Definite            Lative             <em> sal-ġurnata</em>
Singulative          Definite            Nominative         <em> il-ġurnata</em>
Singulative          Indefinite          Benefactive        <em> għal ġurnata</em>
Singulative          Indefinite          Comitative         <em> ma' ġurnata</em>
Singulative          Indefinite          Dative             <em> lil ġurnata</em>
Singulative          Indefinite          Elative            <em> minn ġurnata</em>
Singulative          Indefinite          Equative           <em> bħal ġurnata</em>
Singulative          Indefinite          Genitive           <em> ta' ġurnata</em>
Singulative          Indefinite          Inessive           <em> f'ġurnata</em>
Singulative          Indefinite          Instrumental       <em> b'ġurnata</em>
Singulative          Indefinite          Lative             <em> sa ġurnata</em>
Singulative          Indefinite          Nominative         <em> ġurnata</em>
Dual                 Definite            Benefactive        <em> []</em>
Dual                 Definite            Comitative         <em> []</em>
Dual                 Definite            Dative             <em> []</em>
Dual                 Definite            Elative            <em> []</em>
Dual                 Definite            Equative           <em> []</em>
Dual                 Definite            Genitive           <em> []</em>
Dual                 Definite            Inessive           <em> []</em>
Dual                 Definite            Instrumental       <em> []</em>
Dual                 Definite            Lative             <em> []</em>
Dual                 Definite            Nominative         <em> []</em>
Dual                 Indefinite          Benefactive        <em> []</em>
Dual                 Indefinite          Comitative         <em> []</em>
Dual                 Indefinite          Dative             <em> []</em>
Dual                 Indefinite          Elative            <em> []</em>
Dual                 Indefinite          Equative           <em> []</em>
Dual                 Indefinite          Genitive           <em> []</em>
Dual                 Indefinite          Inessive           <em> []</em>
Dual                 Indefinite          Instrumental       <em> []</em>
Dual                 Indefinite          Lative             <em> []</em>
Dual                 Indefinite          Nominative         <em> []</em>
Plural               Definite            Benefactive        <em> għall-ġranet</em>
Plural               Definite            Comitative         <em> mal-ġranet</em>
Plural               Definite            Dative             <em> lill-ġranet</em>
Plural               Definite            Elative            <em> mill-ġranet</em>
Plural               Definite            Equative           <em> bħall-ġranet</em>
Plural               Definite            Genitive           <em> tal-ġranet</em>
Plural               Definite            Inessive           <em> fil-ġranet</em>
Plural               Definite            Instrumental       <em> bil-ġranet</em>
Plural               Definite            Lative             <em> sal-ġranet</em>
Plural               Definite            Nominative         <em> il-ġranet</em>
Plural               Indefinite          Benefactive        <em> għal ġranet</em>
Plural               Indefinite          Comitative         <em> ma' ġranet</em>
Plural               Indefinite          Dative             <em> lil ġranet</em>
Plural               Indefinite          Elative            <em> minn ġranet</em>
Plural               Indefinite          Equative           <em> bħal ġranet</em>
Plural               Indefinite          Genitive           <em> ta' ġranet</em>
Plural               Indefinite          Inessive           <em> f'ġranet</em>
Plural               Indefinite          Instrumental       <em> b'ġranet</em>
Plural               Indefinite          Lative             <em> sa ġranet</em>
Plural               Indefinite          Nominative         <em> ġranet</em>
DeterminatePl        Definite            Benefactive        <em> []</em>
DeterminatePl        Definite            Comitative         <em> []</em>
DeterminatePl        Definite            Dative             <em> []</em>
DeterminatePl        Definite            Elative            <em> []</em>
DeterminatePl        Definite            Equative           <em> []</em>
DeterminatePl        Definite            Genitive           <em> []</em>
DeterminatePl        Definite            Inessive           <em> []</em>
DeterminatePl        Definite            Instrumental       <em> []</em>
DeterminatePl        Definite            Lative             <em> []</em>
DeterminatePl        Definite            Nominative         <em> []</em>
DeterminatePl        Indefinite          Benefactive        <em> []</em>
DeterminatePl        Indefinite          Comitative         <em> []</em>
DeterminatePl        Indefinite          Dative             <em> []</em>
DeterminatePl        Indefinite          Elative            <em> []</em>
DeterminatePl        Indefinite          Equative           <em> []</em>
DeterminatePl        Indefinite          Genitive           <em> []</em>
DeterminatePl        Indefinite          Inessive           <em> []</em>
DeterminatePl        Indefinite          Instrumental       <em> []</em>
DeterminatePl        Indefinite          Lative             <em> []</em>
DeterminatePl        Indefinite          Nominative         <em> []</em>
CollectivePl         Definite            Benefactive        <em> []</em>
CollectivePl         Definite            Comitative         <em> []</em>
CollectivePl         Definite            Dative             <em> []</em>
CollectivePl         Definite            Elative            <em> []</em>
CollectivePl         Definite            Equative           <em> []</em>
CollectivePl         Definite            Genitive           <em> []</em>
CollectivePl         Definite            Inessive           <em> []</em>
CollectivePl         Definite            Instrumental       <em> []</em>
CollectivePl         Definite            Lative             <em> []</em>
CollectivePl         Definite            Nominative         <em> []</em>
CollectivePl         Indefinite          Benefactive        <em> []</em>
CollectivePl         Indefinite          Comitative         <em> []</em>
CollectivePl         Indefinite          Dative             <em> []</em>
CollectivePl         Indefinite          Elative            <em> []</em>
CollectivePl         Indefinite          Equative           <em> []</em>
CollectivePl         Indefinite          Genitive           <em> []</em>
CollectivePl         Indefinite          Inessive           <em> []</em>
CollectivePl         Indefinite          Instrumental       <em> []</em>
CollectivePl         Indefinite          Lative             <em> []</em>
CollectivePl         Indefinite          Nominative         <em> []</em>
Fem                 

<hr/>
Singulative          Definite            Benefactive        <em> għad-distanza</em>
Singulative          Definite            Comitative         <em> mad-distanza</em>
Singulative          Definite            Dative             <em> lid-distanza</em>
Singulative          Definite            Elative            <em> mid-distanza</em>
Singulative          Definite            Equative           <em> bħad-distanza</em>
Singulative          Definite            Genitive           <em> tad-distanza</em>
Singulative          Definite            Inessive           <em> fid-distanza</em>
Singulative          Definite            Instrumental       <em> bid-distanza</em>
Singulative          Definite            Lative             <em> sad-distanza</em>
Singulative          Definite            Nominative         <em> id-distanza</em>
Singulative          Indefinite          Benefactive        <em> għal distanza</em>
Singulative          Indefinite          Comitative         <em> ma' distanza</em>
Singulative          Indefinite          Dative             <em> lil distanza</em>
Singulative          Indefinite          Elative            <em> minn distanza</em>
Singulative          Indefinite          Equative           <em> bħal distanza</em>
Singulative          Indefinite          Genitive           <em> ta' distanza</em>
Singulative          Indefinite          Inessive           <em> f'distanza</em>
Singulative          Indefinite          Instrumental       <em> b'distanza</em>
Singulative          Indefinite          Lative             <em> sa distanza</em>
Singulative          Indefinite          Nominative         <em> distanza</em>
Dual                 Definite            Benefactive        <em> []</em>
Dual                 Definite            Comitative         <em> []</em>
Dual                 Definite            Dative             <em> []</em>
Dual                 Definite            Elative            <em> []</em>
Dual                 Definite            Equative           <em> []</em>
Dual                 Definite            Genitive           <em> []</em>
Dual                 Definite            Inessive           <em> []</em>
Dual                 Definite            Instrumental       <em> []</em>
Dual                 Definite            Lative             <em> []</em>
Dual                 Definite            Nominative         <em> []</em>
Dual                 Indefinite          Benefactive        <em> []</em>
Dual                 Indefinite          Comitative         <em> []</em>
Dual                 Indefinite          Dative             <em> []</em>
Dual                 Indefinite          Elative            <em> []</em>
Dual                 Indefinite          Equative           <em> []</em>
Dual                 Indefinite          Genitive           <em> []</em>
Dual                 Indefinite          Inessive           <em> []</em>
Dual                 Indefinite          Instrumental       <em> []</em>
Dual                 Indefinite          Lative             <em> []</em>
Dual                 Indefinite          Nominative         <em> []</em>
Plural               Definite            Benefactive        <em> għad-distanzi</em>
Plural               Definite            Comitative         <em> mad-distanzi</em>
Plural               Definite            Dative             <em> lid-distanzi</em>
Plural               Definite            Elative            <em> mid-distanzi</em>
Plural               Definite            Equative           <em> bħad-distanzi</em>
Plural               Definite            Genitive           <em> tad-distanzi</em>
Plural               Definite            Inessive           <em> fid-distanzi</em>
Plural               Definite            Instrumental       <em> bid-distanzi</em>
Plural               Definite            Lative             <em> sad-distanzi</em>
Plural               Definite            Nominative         <em> id-distanzi</em>
Plural               Indefinite          Benefactive        <em> għal distanzi</em>
Plural               Indefinite          Comitative         <em> ma' distanzi</em>
Plural               Indefinite          Dative             <em> lil distanzi</em>
Plural               Indefinite          Elative            <em> minn distanzi</em>
Plural               Indefinite          Equative           <em> bħal distanzi</em>
Plural               Indefinite          Genitive           <em> ta' distanzi</em>
Plural               Indefinite          Inessive           <em> f'distanzi</em>
Plural               Indefinite          Instrumental       <em> b'distanzi</em>
Plural               Indefinite          Lative             <em> sa distanzi</em>
Plural               Indefinite          Nominative         <em> distanzi</em>
DeterminatePl        Definite            Benefactive        <em> []</em>
DeterminatePl        Definite            Comitative         <em> []</em>
DeterminatePl        Definite            Dative             <em> []</em>
DeterminatePl        Definite            Elative            <em> []</em>
DeterminatePl        Definite            Equative           <em> []</em>
DeterminatePl        Definite            Genitive           <em> []</em>
DeterminatePl        Definite            Inessive           <em> []</em>
DeterminatePl        Definite            Instrumental       <em> []</em>
DeterminatePl        Definite            Lative             <em> []</em>
DeterminatePl        Definite            Nominative         <em> []</em>
DeterminatePl        Indefinite          Benefactive        <em> []</em>
DeterminatePl        Indefinite          Comitative         <em> []</em>
DeterminatePl        Indefinite          Dative             <em> []</em>
DeterminatePl        Indefinite          Elative            <em> []</em>
DeterminatePl        Indefinite          Equative           <em> []</em>
DeterminatePl        Indefinite          Genitive           <em> []</em>
DeterminatePl        Indefinite          Inessive           <em> []</em>
DeterminatePl        Indefinite          Instrumental       <em> []</em>
DeterminatePl        Indefinite          Lative             <em> []</em>
DeterminatePl        Indefinite          Nominative         <em> []</em>
CollectivePl         Definite            Benefactive        <em> []</em>
CollectivePl         Definite            Comitative         <em> []</em>
CollectivePl         Definite            Dative             <em> []</em>
CollectivePl         Definite            Elative            <em> []</em>
CollectivePl         Definite            Equative           <em> []</em>
CollectivePl         Definite            Genitive           <em> []</em>
CollectivePl         Definite            Inessive           <em> []</em>
CollectivePl         Definite            Instrumental       <em> []</em>
CollectivePl         Definite            Lative             <em> []</em>
CollectivePl         Definite            Nominative         <em> []</em>
CollectivePl         Indefinite          Benefactive        <em> []</em>
CollectivePl         Indefinite          Comitative         <em> []</em>
CollectivePl         Indefinite          Dative             <em> []</em>
CollectivePl         Indefinite          Elative            <em> []</em>
CollectivePl         Indefinite          Equative           <em> []</em>
CollectivePl         Indefinite          Genitive           <em> []</em>
CollectivePl         Indefinite          Inessive           <em> []</em>
CollectivePl         Indefinite          Instrumental       <em> []</em>
CollectivePl         Indefinite          Lative             <em> []</em>
CollectivePl         Indefinite          Nominative         <em> []</em>
Fem                 

<hr/>
Singulative          Definite            Benefactive        <em> għat-tabib</em>
Singulative          Definite            Comitative         <em> mat-tabib</em>
Singulative          Definite            Dative             <em> lit-tabib</em>
Singulative          Definite            Elative            <em> mit-tabib</em>
Singulative          Definite            Equative           <em> bħat-tabib</em>
Singulative          Definite            Genitive           <em> tat-tabib</em>
Singulative          Definite            Inessive           <em> fit-tabib</em>
Singulative          Definite            Instrumental       <em> bit-tabib</em>
Singulative          Definite            Lative             <em> sat-tabib</em>
Singulative          Definite            Nominative         <em> it-tabib</em>
Singulative          Indefinite          Benefactive        <em> għal tabib</em>
Singulative          Indefinite          Comitative         <em> ma' tabib</em>
Singulative          Indefinite          Dative             <em> lil tabib</em>
Singulative          Indefinite          Elative            <em> minn tabib</em>
Singulative          Indefinite          Equative           <em> bħal tabib</em>
Singulative          Indefinite          Genitive           <em> ta' tabib</em>
Singulative          Indefinite          Inessive           <em> f'tabib</em>
Singulative          Indefinite          Instrumental       <em> b'tabib</em>
Singulative          Indefinite          Lative             <em> sa tabib</em>
Singulative          Indefinite          Nominative         <em> tabib</em>
Dual                 Definite            Benefactive        <em> []</em>
Dual                 Definite            Comitative         <em> []</em>
Dual                 Definite            Dative             <em> []</em>
Dual                 Definite            Elative            <em> []</em>
Dual                 Definite            Equative           <em> []</em>
Dual                 Definite            Genitive           <em> []</em>
Dual                 Definite            Inessive           <em> []</em>
Dual                 Definite            Instrumental       <em> []</em>
Dual                 Definite            Lative             <em> []</em>
Dual                 Definite            Nominative         <em> []</em>
Dual                 Indefinite          Benefactive        <em> []</em>
Dual                 Indefinite          Comitative         <em> []</em>
Dual                 Indefinite          Dative             <em> []</em>
Dual                 Indefinite          Elative            <em> []</em>
Dual                 Indefinite          Equative           <em> []</em>
Dual                 Indefinite          Genitive           <em> []</em>
Dual                 Indefinite          Inessive           <em> []</em>
Dual                 Indefinite          Instrumental       <em> []</em>
Dual                 Indefinite          Lative             <em> []</em>
Dual                 Indefinite          Nominative         <em> []</em>
Plural               Definite            Benefactive        <em> għat-tobba</em>
Plural               Definite            Comitative         <em> mat-tobba</em>
Plural               Definite            Dative             <em> lit-tobba</em>
Plural               Definite            Elative            <em> mit-tobba</em>
Plural               Definite            Equative           <em> bħat-tobba</em>
Plural               Definite            Genitive           <em> tat-tobba</em>
Plural               Definite            Inessive           <em> fit-tobba</em>
Plural               Definite            Instrumental       <em> bit-tobba</em>
Plural               Definite            Lative             <em> sat-tobba</em>
Plural               Definite            Nominative         <em> it-tobba</em>
Plural               Indefinite          Benefactive        <em> għal tobba</em>
Plural               Indefinite          Comitative         <em> ma' tobba</em>
Plural               Indefinite          Dative             <em> lil tobba</em>
Plural               Indefinite          Elative            <em> minn tobba</em>
Plural               Indefinite          Equative           <em> bħal tobba</em>
Plural               Indefinite          Genitive           <em> ta' tobba</em>
Plural               Indefinite          Inessive           <em> f'tobba</em>
Plural               Indefinite          Instrumental       <em> b'tobba</em>
Plural               Indefinite          Lative             <em> sa tobba</em>
Plural               Indefinite          Nominative         <em> tobba</em>
DeterminatePl        Definite            Benefactive        <em> []</em>
DeterminatePl        Definite            Comitative         <em> []</em>
DeterminatePl        Definite            Dative             <em> []</em>
DeterminatePl        Definite            Elative            <em> []</em>
DeterminatePl        Definite            Equative           <em> []</em>
DeterminatePl        Definite            Genitive           <em> []</em>
DeterminatePl        Definite            Inessive           <em> []</em>
DeterminatePl        Definite            Instrumental       <em> []</em>
DeterminatePl        Definite            Lative             <em> []</em>
DeterminatePl        Definite            Nominative         <em> []</em>
DeterminatePl        Indefinite          Benefactive        <em> []</em>
DeterminatePl        Indefinite          Comitative         <em> []</em>
DeterminatePl        Indefinite          Dative             <em> []</em>
DeterminatePl        Indefinite          Elative            <em> []</em>
DeterminatePl        Indefinite          Equative           <em> []</em>
DeterminatePl        Indefinite          Genitive           <em> []</em>
DeterminatePl        Indefinite          Inessive           <em> []</em>
DeterminatePl        Indefinite          Instrumental       <em> []</em>
DeterminatePl        Indefinite          Lative             <em> []</em>
DeterminatePl        Indefinite          Nominative         <em> []</em>
CollectivePl         Definite            Benefactive        <em> []</em>
CollectivePl         Definite            Comitative         <em> []</em>
CollectivePl         Definite            Dative             <em> []</em>
CollectivePl         Definite            Elative            <em> []</em>
CollectivePl         Definite            Equative           <em> []</em>
CollectivePl         Definite            Genitive           <em> []</em>
CollectivePl         Definite            Inessive           <em> []</em>
CollectivePl         Definite            Instrumental       <em> []</em>
CollectivePl         Definite            Lative             <em> []</em>
CollectivePl         Definite            Nominative         <em> []</em>
CollectivePl         Indefinite          Benefactive        <em> []</em>
CollectivePl         Indefinite          Comitative         <em> []</em>
CollectivePl         Indefinite          Dative             <em> []</em>
CollectivePl         Indefinite          Elative            <em> []</em>
CollectivePl         Indefinite          Equative           <em> []</em>
CollectivePl         Indefinite          Genitive           <em> []</em>
CollectivePl         Indefinite          Inessive           <em> []</em>
CollectivePl         Indefinite          Instrumental       <em> []</em>
CollectivePl         Indefinite          Lative             <em> []</em>
CollectivePl         Indefinite          Nominative         <em> []</em>
Masc                

<hr/>
Singulative          Definite            Benefactive        <em> għall-kelb</em>
Singulative          Definite            Comitative         <em> mal-kelb</em>
Singulative          Definite            Dative             <em> lill-kelb</em>
Singulative          Definite            Elative            <em> mill-kelb</em>
Singulative          Definite            Equative           <em> bħall-kelb</em>
Singulative          Definite            Genitive           <em> tal-kelb</em>
Singulative          Definite            Inessive           <em> fil-kelb</em>
Singulative          Definite            Instrumental       <em> bil-kelb</em>
Singulative          Definite            Lative             <em> sal-kelb</em>
Singulative          Definite            Nominative         <em> il-kelb</em>
Singulative          Indefinite          Benefactive        <em> għal kelb</em>
Singulative          Indefinite          Comitative         <em> ma' kelb</em>
Singulative          Indefinite          Dative             <em> lil kelb</em>
Singulative          Indefinite          Elative            <em> minn kelb</em>
Singulative          Indefinite          Equative           <em> bħal kelb</em>
Singulative          Indefinite          Genitive           <em> ta' kelb</em>
Singulative          Indefinite          Inessive           <em> f'kelb</em>
Singulative          Indefinite          Instrumental       <em> b'kelb</em>
Singulative          Indefinite          Lative             <em> sa kelb</em>
Singulative          Indefinite          Nominative         <em> kelb</em>
Dual                 Definite            Benefactive        <em> []</em>
Dual                 Definite            Comitative         <em> []</em>
Dual                 Definite            Dative             <em> []</em>
Dual                 Definite            Elative            <em> []</em>
Dual                 Definite            Equative           <em> []</em>
Dual                 Definite            Genitive           <em> []</em>
Dual                 Definite            Inessive           <em> []</em>
Dual                 Definite            Instrumental       <em> []</em>
Dual                 Definite            Lative             <em> []</em>
Dual                 Definite            Nominative         <em> []</em>
Dual                 Indefinite          Benefactive        <em> []</em>
Dual                 Indefinite          Comitative         <em> []</em>
Dual                 Indefinite          Dative             <em> []</em>
Dual                 Indefinite          Elative            <em> []</em>
Dual                 Indefinite          Equative           <em> []</em>
Dual                 Indefinite          Genitive           <em> []</em>
Dual                 Indefinite          Inessive           <em> []</em>
Dual                 Indefinite          Instrumental       <em> []</em>
Dual                 Indefinite          Lative             <em> []</em>
Dual                 Indefinite          Nominative         <em> []</em>
Plural               Definite            Benefactive        <em> għall-klieb</em>
Plural               Definite            Comitative         <em> mal-klieb</em>
Plural               Definite            Dative             <em> lill-klieb</em>
Plural               Definite            Elative            <em> mill-klieb</em>
Plural               Definite            Equative           <em> bħall-klieb</em>
Plural               Definite            Genitive           <em> tal-klieb</em>
Plural               Definite            Inessive           <em> fil-klieb</em>
Plural               Definite            Instrumental       <em> bil-klieb</em>
Plural               Definite            Lative             <em> sal-klieb</em>
Plural               Definite            Nominative         <em> il-klieb</em>
Plural               Indefinite          Benefactive        <em> għal klieb</em>
Plural               Indefinite          Comitative         <em> ma' klieb</em>
Plural               Indefinite          Dative             <em> lil klieb</em>
Plural               Indefinite          Elative            <em> minn klieb</em>
Plural               Indefinite          Equative           <em> bħal klieb</em>
Plural               Indefinite          Genitive           <em> ta' klieb</em>
Plural               Indefinite          Inessive           <em> fi klieb</em>
Plural               Indefinite          Instrumental       <em> bi klieb</em>
Plural               Indefinite          Lative             <em> sa klieb</em>
Plural               Indefinite          Nominative         <em> klieb</em>
DeterminatePl        Definite            Benefactive        <em> []</em>
DeterminatePl        Definite            Comitative         <em> []</em>
DeterminatePl        Definite            Dative             <em> []</em>
DeterminatePl        Definite            Elative            <em> []</em>
DeterminatePl        Definite            Equative           <em> []</em>
DeterminatePl        Definite            Genitive           <em> []</em>
DeterminatePl        Definite            Inessive           <em> []</em>
DeterminatePl        Definite            Instrumental       <em> []</em>
DeterminatePl        Definite            Lative             <em> []</em>
DeterminatePl        Definite            Nominative         <em> []</em>
DeterminatePl        Indefinite          Benefactive        <em> []</em>
DeterminatePl        Indefinite          Comitative         <em> []</em>
DeterminatePl        Indefinite          Dative             <em> []</em>
DeterminatePl        Indefinite          Elative            <em> []</em>
DeterminatePl        Indefinite          Equative           <em> []</em>
DeterminatePl        Indefinite          Genitive           <em> []</em>
DeterminatePl        Indefinite          Inessive           <em> []</em>
DeterminatePl        Indefinite          Instrumental       <em> []</em>
DeterminatePl        Indefinite          Lative             <em> []</em>
DeterminatePl        Indefinite          Nominative         <em> []</em>
CollectivePl         Definite            Benefactive        <em> []</em>
CollectivePl         Definite            Comitative         <em> []</em>
CollectivePl         Definite            Dative             <em> []</em>
CollectivePl         Definite            Elative            <em> []</em>
CollectivePl         Definite            Equative           <em> []</em>
CollectivePl         Definite            Genitive           <em> []</em>
CollectivePl         Definite            Inessive           <em> []</em>
CollectivePl         Definite            Instrumental       <em> []</em>
CollectivePl         Definite            Lative             <em> []</em>
CollectivePl         Definite            Nominative         <em> []</em>
CollectivePl         Indefinite          Benefactive        <em> []</em>
CollectivePl         Indefinite          Comitative         <em> []</em>
CollectivePl         Indefinite          Dative             <em> []</em>
CollectivePl         Indefinite          Elative            <em> []</em>
CollectivePl         Indefinite          Equative           <em> []</em>
CollectivePl         Indefinite          Genitive           <em> []</em>
CollectivePl         Indefinite          Inessive           <em> []</em>
CollectivePl         Indefinite          Instrumental       <em> []</em>
CollectivePl         Indefinite          Lative             <em> []</em>
CollectivePl         Indefinite          Nominative         <em> []</em>
Masc                

<hr/>
Singulative          Definite            Benefactive        <em> għall-bieb</em>
Singulative          Definite            Comitative         <em> mal-bieb</em>
Singulative          Definite            Dative             <em> lill-bieb</em>
Singulative          Definite            Elative            <em> mill-bieb</em>
Singulative          Definite            Equative           <em> bħall-bieb</em>
Singulative          Definite            Genitive           <em> tal-bieb</em>
Singulative          Definite            Inessive           <em> fil-bieb</em>
Singulative          Definite            Instrumental       <em> bil-bieb</em>
Singulative          Definite            Lative             <em> sal-bieb</em>
Singulative          Definite            Nominative         <em> il-bieb</em>
Singulative          Indefinite          Benefactive        <em> għal bieb</em>
Singulative          Indefinite          Comitative         <em> ma' bieb</em>
Singulative          Indefinite          Dative             <em> lil bieb</em>
Singulative          Indefinite          Elative            <em> minn bieb</em>
Singulative          Indefinite          Equative           <em> bħal bieb</em>
Singulative          Indefinite          Genitive           <em> ta' bieb</em>
Singulative          Indefinite          Inessive           <em> f'bieb</em>
Singulative          Indefinite          Instrumental       <em> bi bieb</em>
Singulative          Indefinite          Lative             <em> sa bieb</em>
Singulative          Indefinite          Nominative         <em> bieb</em>
Dual                 Definite            Benefactive        <em> []</em>
Dual                 Definite            Comitative         <em> []</em>
Dual                 Definite            Dative             <em> []</em>
Dual                 Definite            Elative            <em> []</em>
Dual                 Definite            Equative           <em> []</em>
Dual                 Definite            Genitive           <em> []</em>
Dual                 Definite            Inessive           <em> []</em>
Dual                 Definite            Instrumental       <em> []</em>
Dual                 Definite            Lative             <em> []</em>
Dual                 Definite            Nominative         <em> []</em>
Dual                 Indefinite          Benefactive        <em> []</em>
Dual                 Indefinite          Comitative         <em> []</em>
Dual                 Indefinite          Dative             <em> []</em>
Dual                 Indefinite          Elative            <em> []</em>
Dual                 Indefinite          Equative           <em> []</em>
Dual                 Indefinite          Genitive           <em> []</em>
Dual                 Indefinite          Inessive           <em> []</em>
Dual                 Indefinite          Instrumental       <em> []</em>
Dual                 Indefinite          Lative             <em> []</em>
Dual                 Indefinite          Nominative         <em> []</em>
Plural               Definite            Benefactive        <em> għall-bibien</em>
Plural               Definite            Comitative         <em> mal-bibien</em>
Plural               Definite            Dative             <em> lill-bibien</em>
Plural               Definite            Elative            <em> mill-bibien</em>
Plural               Definite            Equative           <em> bħall-bibien</em>
Plural               Definite            Genitive           <em> tal-bibien</em>
Plural               Definite            Inessive           <em> fil-bibien</em>
Plural               Definite            Instrumental       <em> bil-bibien</em>
Plural               Definite            Lative             <em> sal-bibien</em>
Plural               Definite            Nominative         <em> il-bibien</em>
Plural               Indefinite          Benefactive        <em> għal bibien</em>
Plural               Indefinite          Comitative         <em> ma' bibien</em>
Plural               Indefinite          Dative             <em> lil bibien</em>
Plural               Indefinite          Elative            <em> minn bibien</em>
Plural               Indefinite          Equative           <em> bħal bibien</em>
Plural               Indefinite          Genitive           <em> ta' bibien</em>
Plural               Indefinite          Inessive           <em> f'bibien</em>
Plural               Indefinite          Instrumental       <em> bi bibien</em>
Plural               Indefinite          Lative             <em> sa bibien</em>
Plural               Indefinite          Nominative         <em> bibien</em>
DeterminatePl        Definite            Benefactive        <em> []</em>
DeterminatePl        Definite            Comitative         <em> []</em>
DeterminatePl        Definite            Dative             <em> []</em>
DeterminatePl        Definite            Elative            <em> []</em>
DeterminatePl        Definite            Equative           <em> []</em>
DeterminatePl        Definite            Genitive           <em> []</em>
DeterminatePl        Definite            Inessive           <em> []</em>
DeterminatePl        Definite            Instrumental       <em> []</em>
DeterminatePl        Definite            Lative             <em> []</em>
DeterminatePl        Definite            Nominative         <em> []</em>
DeterminatePl        Indefinite          Benefactive        <em> []</em>
DeterminatePl        Indefinite          Comitative         <em> []</em>
DeterminatePl        Indefinite          Dative             <em> []</em>
DeterminatePl        Indefinite          Elative            <em> []</em>
DeterminatePl        Indefinite          Equative           <em> []</em>
DeterminatePl        Indefinite          Genitive           <em> []</em>
DeterminatePl        Indefinite          Inessive           <em> []</em>
DeterminatePl        Indefinite          Instrumental       <em> []</em>
DeterminatePl        Indefinite          Lative             <em> []</em>
DeterminatePl        Indefinite          Nominative         <em> []</em>
CollectivePl         Definite            Benefactive        <em> []</em>
CollectivePl         Definite            Comitative         <em> []</em>
CollectivePl         Definite            Dative             <em> []</em>
CollectivePl         Definite            Elative            <em> []</em>
CollectivePl         Definite            Equative           <em> []</em>
CollectivePl         Definite            Genitive           <em> []</em>
CollectivePl         Definite            Inessive           <em> []</em>
CollectivePl         Definite            Instrumental       <em> []</em>
CollectivePl         Definite            Lative             <em> []</em>
CollectivePl         Definite            Nominative         <em> []</em>
CollectivePl         Indefinite          Benefactive        <em> []</em>
CollectivePl         Indefinite          Comitative         <em> []</em>
CollectivePl         Indefinite          Dative             <em> []</em>
CollectivePl         Indefinite          Elative            <em> []</em>
CollectivePl         Indefinite          Equative           <em> []</em>
CollectivePl         Indefinite          Genitive           <em> []</em>
CollectivePl         Indefinite          Inessive           <em> []</em>
CollectivePl         Indefinite          Instrumental       <em> []</em>
CollectivePl         Indefinite          Lative             <em> []</em>
CollectivePl         Indefinite          Nominative         <em> []</em>
Masc                

<hr/>
Singulative          Definite            Benefactive        <em> għat-traba</em>
Singulative          Definite            Comitative         <em> mat-traba</em>
Singulative          Definite            Dative             <em> lit-traba</em>
Singulative          Definite            Elative            <em> mit-traba</em>
Singulative          Definite            Equative           <em> bħat-traba</em>
Singulative          Definite            Genitive           <em> tat-traba</em>
Singulative          Definite            Inessive           <em> fit-traba</em>
Singulative          Definite            Instrumental       <em> bit-traba</em>
Singulative          Definite            Lative             <em> sat-traba</em>
Singulative          Definite            Nominative         <em> it-traba</em>
Singulative          Indefinite          Benefactive        <em> għal traba</em>
Singulative          Indefinite          Comitative         <em> ma' traba</em>
Singulative          Indefinite          Dative             <em> lil traba</em>
Singulative          Indefinite          Elative            <em> minn traba</em>
Singulative          Indefinite          Equative           <em> bħal traba</em>
Singulative          Indefinite          Genitive           <em> ta' traba</em>
Singulative          Indefinite          Inessive           <em> f'traba</em>
Singulative          Indefinite          Instrumental       <em> b'traba</em>
Singulative          Indefinite          Lative             <em> sa traba</em>
Singulative          Indefinite          Nominative         <em> traba</em>
Dual                 Definite            Benefactive        <em> []</em>
Dual                 Definite            Comitative         <em> []</em>
Dual                 Definite            Dative             <em> []</em>
Dual                 Definite            Elative            <em> []</em>
Dual                 Definite            Equative           <em> []</em>
Dual                 Definite            Genitive           <em> []</em>
Dual                 Definite            Inessive           <em> []</em>
Dual                 Definite            Instrumental       <em> []</em>
Dual                 Definite            Lative             <em> []</em>
Dual                 Definite            Nominative         <em> []</em>
Dual                 Indefinite          Benefactive        <em> []</em>
Dual                 Indefinite          Comitative         <em> []</em>
Dual                 Indefinite          Dative             <em> []</em>
Dual                 Indefinite          Elative            <em> []</em>
Dual                 Indefinite          Equative           <em> []</em>
Dual                 Indefinite          Genitive           <em> []</em>
Dual                 Indefinite          Inessive           <em> []</em>
Dual                 Indefinite          Instrumental       <em> []</em>
Dual                 Indefinite          Lative             <em> []</em>
Dual                 Indefinite          Nominative         <em> []</em>
Plural               Definite            Benefactive        <em> []</em>
Plural               Definite            Comitative         <em> []</em>
Plural               Definite            Dative             <em> []</em>
Plural               Definite            Elative            <em> []</em>
Plural               Definite            Equative           <em> []</em>
Plural               Definite            Genitive           <em> []</em>
Plural               Definite            Inessive           <em> []</em>
Plural               Definite            Instrumental       <em> []</em>
Plural               Definite            Lative             <em> []</em>
Plural               Definite            Nominative         <em> []</em>
Plural               Indefinite          Benefactive        <em> []</em>
Plural               Indefinite          Comitative         <em> []</em>
Plural               Indefinite          Dative             <em> []</em>
Plural               Indefinite          Elative            <em> []</em>
Plural               Indefinite          Equative           <em> []</em>
Plural               Indefinite          Genitive           <em> []</em>
Plural               Indefinite          Inessive           <em> []</em>
Plural               Indefinite          Instrumental       <em> []</em>
Plural               Indefinite          Lative             <em> []</em>
Plural               Indefinite          Nominative         <em> []</em>
DeterminatePl        Definite            Benefactive        <em> għat-trabiet</em>
DeterminatePl        Definite            Comitative         <em> mat-trabiet</em>
DeterminatePl        Definite            Dative             <em> lit-trabiet</em>
DeterminatePl        Definite            Elative            <em> mit-trabiet</em>
DeterminatePl        Definite            Equative           <em> bħat-trabiet</em>
DeterminatePl        Definite            Genitive           <em> tat-trabiet</em>
DeterminatePl        Definite            Inessive           <em> fit-trabiet</em>
DeterminatePl        Definite            Instrumental       <em> bit-trabiet</em>
DeterminatePl        Definite            Lative             <em> sat-trabiet</em>
DeterminatePl        Definite            Nominative         <em> it-trabiet</em>
DeterminatePl        Indefinite          Benefactive        <em> għal trabiet</em>
DeterminatePl        Indefinite          Comitative         <em> ma' trabiet</em>
DeterminatePl        Indefinite          Dative             <em> lil trabiet</em>
DeterminatePl        Indefinite          Elative            <em> minn trabiet</em>
DeterminatePl        Indefinite          Equative           <em> bħal trabiet</em>
DeterminatePl        Indefinite          Genitive           <em> ta' trabiet</em>
DeterminatePl        Indefinite          Inessive           <em> f'trabiet</em>
DeterminatePl        Indefinite          Instrumental       <em> b'trabiet</em>
DeterminatePl        Indefinite          Lative             <em> sa trabiet</em>
DeterminatePl        Indefinite          Nominative         <em> trabiet</em>
CollectivePl         Definite            Benefactive        <em> għat-trab</em>
CollectivePl         Definite            Comitative         <em> mat-trab</em>
CollectivePl         Definite            Dative             <em> lit-trab</em>
CollectivePl         Definite            Elative            <em> mit-trab</em>
CollectivePl         Definite            Equative           <em> bħat-trab</em>
CollectivePl         Definite            Genitive           <em> tat-trab</em>
CollectivePl         Definite            Inessive           <em> fit-trab</em>
CollectivePl         Definite            Instrumental       <em> bit-trab</em>
CollectivePl         Definite            Lative             <em> sat-trab</em>
CollectivePl         Definite            Nominative         <em> it-trab</em>
CollectivePl         Indefinite          Benefactive        <em> għal trab</em>
CollectivePl         Indefinite          Comitative         <em> ma' trab</em>
CollectivePl         Indefinite          Dative             <em> lil trab</em>
CollectivePl         Indefinite          Elative            <em> minn trab</em>
CollectivePl         Indefinite          Equative           <em> bħal trab</em>
CollectivePl         Indefinite          Genitive           <em> ta' trab</em>
CollectivePl         Indefinite          Inessive           <em> f'trab</em>
CollectivePl         Indefinite          Instrumental       <em> b'trab</em>
CollectivePl         Indefinite          Lative             <em> sa trab</em>
CollectivePl         Indefinite          Nominative         <em> trab</em>
Masc                

<hr/>
Singulative          Definite            Benefactive        <em> għall-widna</em>
Singulative          Definite            Comitative         <em> mal-widna</em>
Singulative          Definite            Dative             <em> lill-widna</em>
Singulative          Definite            Elative            <em> mill-widna</em>
Singulative          Definite            Equative           <em> bħall-widna</em>
Singulative          Definite            Genitive           <em> tal-widna</em>
Singulative          Definite            Inessive           <em> fil-widna</em>
Singulative          Definite            Instrumental       <em> bil-widna</em>
Singulative          Definite            Lative             <em> sal-widna</em>
Singulative          Definite            Nominative         <em> il-widna</em>
Singulative          Indefinite          Benefactive        <em> għal widna</em>
Singulative          Indefinite          Comitative         <em> ma' widna</em>
Singulative          Indefinite          Dative             <em> lil widna</em>
Singulative          Indefinite          Elative            <em> minn widna</em>
Singulative          Indefinite          Equative           <em> bħal widna</em>
Singulative          Indefinite          Genitive           <em> ta' widna</em>
Singulative          Indefinite          Inessive           <em> f'widna</em>
Singulative          Indefinite          Instrumental       <em> b'widna</em>
Singulative          Indefinite          Lative             <em> sa widna</em>
Singulative          Indefinite          Nominative         <em> widna</em>
Dual                 Definite            Benefactive        <em> għall-widnejn</em>
Dual                 Definite            Comitative         <em> mal-widnejn</em>
Dual                 Definite            Dative             <em> lill-widnejn</em>
Dual                 Definite            Elative            <em> mill-widnejn</em>
Dual                 Definite            Equative           <em> bħall-widnejn</em>
Dual                 Definite            Genitive           <em> tal-widnejn</em>
Dual                 Definite            Inessive           <em> fil-widnejn</em>
Dual                 Definite            Instrumental       <em> bil-widnejn</em>
Dual                 Definite            Lative             <em> sal-widnejn</em>
Dual                 Definite            Nominative         <em> il-widnejn</em>
Dual                 Indefinite          Benefactive        <em> għal widnejn</em>
Dual                 Indefinite          Comitative         <em> ma' widnejn</em>
Dual                 Indefinite          Dative             <em> lil widnejn</em>
Dual                 Indefinite          Elative            <em> minn widnejn</em>
Dual                 Indefinite          Equative           <em> bħal widnejn</em>
Dual                 Indefinite          Genitive           <em> ta' widnejn</em>
Dual                 Indefinite          Inessive           <em> f'widnejn</em>
Dual                 Indefinite          Instrumental       <em> b'widnejn</em>
Dual                 Indefinite          Lative             <em> sa widnejn</em>
Dual                 Indefinite          Nominative         <em> widnejn</em>
Plural               Definite            Benefactive        <em> għall-widniet</em>
Plural               Definite            Comitative         <em> mal-widniet</em>
Plural               Definite            Dative             <em> lill-widniet</em>
Plural               Definite            Elative            <em> mill-widniet</em>
Plural               Definite            Equative           <em> bħall-widniet</em>
Plural               Definite            Genitive           <em> tal-widniet</em>
Plural               Definite            Inessive           <em> fil-widniet</em>
Plural               Definite            Instrumental       <em> bil-widniet</em>
Plural               Definite            Lative             <em> sal-widniet</em>
Plural               Definite            Nominative         <em> il-widniet</em>
Plural               Indefinite          Benefactive        <em> għal widniet</em>
Plural               Indefinite          Comitative         <em> ma' widniet</em>
Plural               Indefinite          Dative             <em> lil widniet</em>
Plural               Indefinite          Elative            <em> minn widniet</em>
Plural               Indefinite          Equative           <em> bħal widniet</em>
Plural               Indefinite          Genitive           <em> ta' widniet</em>
Plural               Indefinite          Inessive           <em> f'widniet</em>
Plural               Indefinite          Instrumental       <em> b'widniet</em>
Plural               Indefinite          Lative             <em> sa widniet</em>
Plural               Indefinite          Nominative         <em> widniet</em>
DeterminatePl        Definite            Benefactive        <em> []</em>
DeterminatePl        Definite            Comitative         <em> []</em>
DeterminatePl        Definite            Dative             <em> []</em>
DeterminatePl        Definite            Elative            <em> []</em>
DeterminatePl        Definite            Equative           <em> []</em>
DeterminatePl        Definite            Genitive           <em> []</em>
DeterminatePl        Definite            Inessive           <em> []</em>
DeterminatePl        Definite            Instrumental       <em> []</em>
DeterminatePl        Definite            Lative             <em> []</em>
DeterminatePl        Definite            Nominative         <em> []</em>
DeterminatePl        Indefinite          Benefactive        <em> []</em>
DeterminatePl        Indefinite          Comitative         <em> []</em>
DeterminatePl        Indefinite          Dative             <em> []</em>
DeterminatePl        Indefinite          Elative            <em> []</em>
DeterminatePl        Indefinite          Equative           <em> []</em>
DeterminatePl        Indefinite          Genitive           <em> []</em>
DeterminatePl        Indefinite          Inessive           <em> []</em>
DeterminatePl        Indefinite          Instrumental       <em> []</em>
DeterminatePl        Indefinite          Lative             <em> []</em>
DeterminatePl        Indefinite          Nominative         <em> []</em>
CollectivePl         Definite            Benefactive        <em> []</em>
CollectivePl         Definite            Comitative         <em> []</em>
CollectivePl         Definite            Dative             <em> []</em>
CollectivePl         Definite            Elative            <em> []</em>
CollectivePl         Definite            Equative           <em> []</em>
CollectivePl         Definite            Genitive           <em> []</em>
CollectivePl         Definite            Inessive           <em> []</em>
CollectivePl         Definite            Instrumental       <em> []</em>
CollectivePl         Definite            Lative             <em> []</em>
CollectivePl         Definite            Nominative         <em> []</em>
CollectivePl         Indefinite          Benefactive        <em> []</em>
CollectivePl         Indefinite          Comitative         <em> []</em>
CollectivePl         Indefinite          Dative             <em> []</em>
CollectivePl         Indefinite          Elative            <em> []</em>
CollectivePl         Indefinite          Equative           <em> []</em>
CollectivePl         Indefinite          Genitive           <em> []</em>
CollectivePl         Indefinite          Inessive           <em> []</em>
CollectivePl         Indefinite          Instrumental       <em> []</em>
CollectivePl         Indefinite          Lative             <em> []</em>
CollectivePl         Indefinite          Nominative         <em> []</em>
Fem                 

<hr/>
Singulative          Definite            Benefactive        <em> għall-art</em>
Singulative          Definite            Comitative         <em> mal-art</em>
Singulative          Definite            Dative             <em> lill-art</em>
Singulative          Definite            Elative            <em> mill-art</em>
Singulative          Definite            Equative           <em> bħall-art</em>
Singulative          Definite            Genitive           <em> tal-art</em>
Singulative          Definite            Inessive           <em> fl-art</em>
Singulative          Definite            Instrumental       <em> bl-art</em>
Singulative          Definite            Lative             <em> sal-art</em>
Singulative          Definite            Nominative         <em> il-art</em>
Singulative          Indefinite          Benefactive        <em> għal art</em>
Singulative          Indefinite          Comitative         <em> m'art</em>
Singulative          Indefinite          Dative             <em> lil art</em>
Singulative          Indefinite          Elative            <em> minn art</em>
Singulative          Indefinite          Equative           <em> bħal art</em>
Singulative          Indefinite          Genitive           <em> t'art</em>
Singulative          Indefinite          Inessive           <em> f'art</em>
Singulative          Indefinite          Instrumental       <em> b'art</em>
Singulative          Indefinite          Lative             <em> s'art</em>
Singulative          Indefinite          Nominative         <em> art</em>
Dual                 Definite            Benefactive        <em> []</em>
Dual                 Definite            Comitative         <em> []</em>
Dual                 Definite            Dative             <em> []</em>
Dual                 Definite            Elative            <em> []</em>
Dual                 Definite            Equative           <em> []</em>
Dual                 Definite            Genitive           <em> []</em>
Dual                 Definite            Inessive           <em> []</em>
Dual                 Definite            Instrumental       <em> []</em>
Dual                 Definite            Lative             <em> []</em>
Dual                 Definite            Nominative         <em> []</em>
Dual                 Indefinite          Benefactive        <em> []</em>
Dual                 Indefinite          Comitative         <em> []</em>
Dual                 Indefinite          Dative             <em> []</em>
Dual                 Indefinite          Elative            <em> []</em>
Dual                 Indefinite          Equative           <em> []</em>
Dual                 Indefinite          Genitive           <em> []</em>
Dual                 Indefinite          Inessive           <em> []</em>
Dual                 Indefinite          Instrumental       <em> []</em>
Dual                 Indefinite          Lative             <em> []</em>
Dual                 Indefinite          Nominative         <em> []</em>
Plural               Definite            Benefactive        <em> għall-artijiet</em>
Plural               Definite            Comitative         <em> mal-artijiet</em>
Plural               Definite            Dative             <em> lill-artijiet</em>
Plural               Definite            Elative            <em> mill-artijiet</em>
Plural               Definite            Equative           <em> bħall-artijiet</em>
Plural               Definite            Genitive           <em> tal-artijiet</em>
Plural               Definite            Inessive           <em> fl-artijiet</em>
Plural               Definite            Instrumental       <em> bl-artijiet</em>
Plural               Definite            Lative             <em> sal-artijiet</em>
Plural               Definite            Nominative         <em> il-artijiet</em>
Plural               Indefinite          Benefactive        <em> għal artijiet</em>
Plural               Indefinite          Comitative         <em> m'artijiet</em>
Plural               Indefinite          Dative             <em> lil artijiet</em>
Plural               Indefinite          Elative            <em> minn artijiet</em>
Plural               Indefinite          Equative           <em> bħal artijiet</em>
Plural               Indefinite          Genitive           <em> t'artijiet</em>
Plural               Indefinite          Inessive           <em> f'artijiet</em>
Plural               Indefinite          Instrumental       <em> b'artijiet</em>
Plural               Indefinite          Lative             <em> s'artijiet</em>
Plural               Indefinite          Nominative         <em> artijiet</em>
DeterminatePl        Definite            Benefactive        <em> []</em>
DeterminatePl        Definite            Comitative         <em> []</em>
DeterminatePl        Definite            Dative             <em> []</em>
DeterminatePl        Definite            Elative            <em> []</em>
DeterminatePl        Definite            Equative           <em> []</em>
DeterminatePl        Definite            Genitive           <em> []</em>
DeterminatePl        Definite            Inessive           <em> []</em>
DeterminatePl        Definite            Instrumental       <em> []</em>
DeterminatePl        Definite            Lative             <em> []</em>
DeterminatePl        Definite            Nominative         <em> []</em>
DeterminatePl        Indefinite          Benefactive        <em> []</em>
DeterminatePl        Indefinite          Comitative         <em> []</em>
DeterminatePl        Indefinite          Dative             <em> []</em>
DeterminatePl        Indefinite          Elative            <em> []</em>
DeterminatePl        Indefinite          Equative           <em> []</em>
DeterminatePl        Indefinite          Genitive           <em> []</em>
DeterminatePl        Indefinite          Inessive           <em> []</em>
DeterminatePl        Indefinite          Instrumental       <em> []</em>
DeterminatePl        Indefinite          Lative             <em> []</em>
DeterminatePl        Indefinite          Nominative         <em> []</em>
CollectivePl         Definite            Benefactive        <em> []</em>
CollectivePl         Definite            Comitative         <em> []</em>
CollectivePl         Definite            Dative             <em> []</em>
CollectivePl         Definite            Elative            <em> []</em>
CollectivePl         Definite            Equative           <em> []</em>
CollectivePl         Definite            Genitive           <em> []</em>
CollectivePl         Definite            Inessive           <em> []</em>
CollectivePl         Definite            Instrumental       <em> []</em>
CollectivePl         Definite            Lative             <em> []</em>
CollectivePl         Definite            Nominative         <em> []</em>
CollectivePl         Indefinite          Benefactive        <em> []</em>
CollectivePl         Indefinite          Comitative         <em> []</em>
CollectivePl         Indefinite          Dative             <em> []</em>
CollectivePl         Indefinite          Elative            <em> []</em>
CollectivePl         Indefinite          Equative           <em> []</em>
CollectivePl         Indefinite          Genitive           <em> []</em>
CollectivePl         Indefinite          Inessive           <em> []</em>
CollectivePl         Indefinite          Instrumental       <em> []</em>
CollectivePl         Indefinite          Lative             <em> []</em>
CollectivePl         Indefinite          Nominative         <em> []</em>
Fem                 

<hr/>
Singulative          Definite            Benefactive        <em> għall-bajda</em>
Singulative          Definite            Comitative         <em> mal-bajda</em>
Singulative          Definite            Dative             <em> lill-bajda</em>
Singulative          Definite            Elative            <em> mill-bajda</em>
Singulative          Definite            Equative           <em> bħall-bajda</em>
Singulative          Definite            Genitive           <em> tal-bajda</em>
Singulative          Definite            Inessive           <em> fil-bajda</em>
Singulative          Definite            Instrumental       <em> bil-bajda</em>
Singulative          Definite            Lative             <em> sal-bajda</em>
Singulative          Definite            Nominative         <em> il-bajda</em>
Singulative          Indefinite          Benefactive        <em> għal bajda</em>
Singulative          Indefinite          Comitative         <em> ma' bajda</em>
Singulative          Indefinite          Dative             <em> lil bajda</em>
Singulative          Indefinite          Elative            <em> minn bajda</em>
Singulative          Indefinite          Equative           <em> bħal bajda</em>
Singulative          Indefinite          Genitive           <em> ta' bajda</em>
Singulative          Indefinite          Inessive           <em> f'bajda</em>
Singulative          Indefinite          Instrumental       <em> bi bajda</em>
Singulative          Indefinite          Lative             <em> sa bajda</em>
Singulative          Indefinite          Nominative         <em> bajda</em>
Dual                 Definite            Benefactive        <em> []</em>
Dual                 Definite            Comitative         <em> []</em>
Dual                 Definite            Dative             <em> []</em>
Dual                 Definite            Elative            <em> []</em>
Dual                 Definite            Equative           <em> []</em>
Dual                 Definite            Genitive           <em> []</em>
Dual                 Definite            Inessive           <em> []</em>
Dual                 Definite            Instrumental       <em> []</em>
Dual                 Definite            Lative             <em> []</em>
Dual                 Definite            Nominative         <em> []</em>
Dual                 Indefinite          Benefactive        <em> []</em>
Dual                 Indefinite          Comitative         <em> []</em>
Dual                 Indefinite          Dative             <em> []</em>
Dual                 Indefinite          Elative            <em> []</em>
Dual                 Indefinite          Equative           <em> []</em>
Dual                 Indefinite          Genitive           <em> []</em>
Dual                 Indefinite          Inessive           <em> []</em>
Dual                 Indefinite          Instrumental       <em> []</em>
Dual                 Indefinite          Lative             <em> []</em>
Dual                 Indefinite          Nominative         <em> []</em>
Plural               Definite            Benefactive        <em> []</em>
Plural               Definite            Comitative         <em> []</em>
Plural               Definite            Dative             <em> []</em>
Plural               Definite            Elative            <em> []</em>
Plural               Definite            Equative           <em> []</em>
Plural               Definite            Genitive           <em> []</em>
Plural               Definite            Inessive           <em> []</em>
Plural               Definite            Instrumental       <em> []</em>
Plural               Definite            Lative             <em> []</em>
Plural               Definite            Nominative         <em> []</em>
Plural               Indefinite          Benefactive        <em> []</em>
Plural               Indefinite          Comitative         <em> []</em>
Plural               Indefinite          Dative             <em> []</em>
Plural               Indefinite          Elative            <em> []</em>
Plural               Indefinite          Equative           <em> []</em>
Plural               Indefinite          Genitive           <em> []</em>
Plural               Indefinite          Inessive           <em> []</em>
Plural               Indefinite          Instrumental       <em> []</em>
Plural               Indefinite          Lative             <em> []</em>
Plural               Indefinite          Nominative         <em> []</em>
DeterminatePl        Definite            Benefactive        <em> għall-bajdiet</em>
DeterminatePl        Definite            Comitative         <em> mal-bajdiet</em>
DeterminatePl        Definite            Dative             <em> lill-bajdiet</em>
DeterminatePl        Definite            Elative            <em> mill-bajdiet</em>
DeterminatePl        Definite            Equative           <em> bħall-bajdiet</em>
DeterminatePl        Definite            Genitive           <em> tal-bajdiet</em>
DeterminatePl        Definite            Inessive           <em> fil-bajdiet</em>
DeterminatePl        Definite            Instrumental       <em> bil-bajdiet</em>
DeterminatePl        Definite            Lative             <em> sal-bajdiet</em>
DeterminatePl        Definite            Nominative         <em> il-bajdiet</em>
DeterminatePl        Indefinite          Benefactive        <em> għal bajdiet</em>
DeterminatePl        Indefinite          Comitative         <em> ma' bajdiet</em>
DeterminatePl        Indefinite          Dative             <em> lil bajdiet</em>
DeterminatePl        Indefinite          Elative            <em> minn bajdiet</em>
DeterminatePl        Indefinite          Equative           <em> bħal bajdiet</em>
DeterminatePl        Indefinite          Genitive           <em> ta' bajdiet</em>
DeterminatePl        Indefinite          Inessive           <em> f'bajdiet</em>
DeterminatePl        Indefinite          Instrumental       <em> bi bajdiet</em>
DeterminatePl        Indefinite          Lative             <em> sa bajdiet</em>
DeterminatePl        Indefinite          Nominative         <em> bajdiet</em>
CollectivePl         Definite            Benefactive        <em> għall-bajd</em>
CollectivePl         Definite            Comitative         <em> mal-bajd</em>
CollectivePl         Definite            Dative             <em> lill-bajd</em>
CollectivePl         Definite            Elative            <em> mill-bajd</em>
CollectivePl         Definite            Equative           <em> bħall-bajd</em>
CollectivePl         Definite            Genitive           <em> tal-bajd</em>
CollectivePl         Definite            Inessive           <em> fil-bajd</em>
CollectivePl         Definite            Instrumental       <em> bil-bajd</em>
CollectivePl         Definite            Lative             <em> sal-bajd</em>
CollectivePl         Definite            Nominative         <em> il-bajd</em>
CollectivePl         Indefinite          Benefactive        <em> għal bajd</em>
CollectivePl         Indefinite          Comitative         <em> ma' bajd</em>
CollectivePl         Indefinite          Dative             <em> lil bajd</em>
CollectivePl         Indefinite          Elative            <em> minn bajd</em>
CollectivePl         Indefinite          Equative           <em> bħal bajd</em>
CollectivePl         Indefinite          Genitive           <em> ta' bajd</em>
CollectivePl         Indefinite          Inessive           <em> f'bajd</em>
CollectivePl         Indefinite          Instrumental       <em> bi bajd</em>
CollectivePl         Indefinite          Lative             <em> sa bajd</em>
CollectivePl         Indefinite          Nominative         <em> bajd</em>
Masc                

<hr/>
Singulative          Definite            Benefactive        <em> għall-għadu</em>
Singulative          Definite            Comitative         <em> mal-għadu</em>
Singulative          Definite            Dative             <em> lill-għadu</em>
Singulative          Definite            Elative            <em> mill-għadu</em>
Singulative          Definite            Equative           <em> bħall-għadu</em>
Singulative          Definite            Genitive           <em> tal-għadu</em>
Singulative          Definite            Inessive           <em> fl-għadu</em>
Singulative          Definite            Instrumental       <em> bl-għadu</em>
Singulative          Definite            Lative             <em> sal-għadu</em>
Singulative          Definite            Nominative         <em> il-għadu</em>
Singulative          Indefinite          Benefactive        <em> għal għadu</em>
Singulative          Indefinite          Comitative         <em> m'għadu</em>
Singulative          Indefinite          Dative             <em> lil għadu</em>
Singulative          Indefinite          Elative            <em> minn għadu</em>
Singulative          Indefinite          Equative           <em> bħal għadu</em>
Singulative          Indefinite          Genitive           <em> t'għadu</em>
Singulative          Indefinite          Inessive           <em> f'għadu</em>
Singulative          Indefinite          Instrumental       <em> b'għadu</em>
Singulative          Indefinite          Lative             <em> s'għadu</em>
Singulative          Indefinite          Nominative         <em> għadu</em>
Dual                 Definite            Benefactive        <em> []</em>
Dual                 Definite            Comitative         <em> []</em>
Dual                 Definite            Dative             <em> []</em>
Dual                 Definite            Elative            <em> []</em>
Dual                 Definite            Equative           <em> []</em>
Dual                 Definite            Genitive           <em> []</em>
Dual                 Definite            Inessive           <em> []</em>
Dual                 Definite            Instrumental       <em> []</em>
Dual                 Definite            Lative             <em> []</em>
Dual                 Definite            Nominative         <em> []</em>
Dual                 Indefinite          Benefactive        <em> []</em>
Dual                 Indefinite          Comitative         <em> []</em>
Dual                 Indefinite          Dative             <em> []</em>
Dual                 Indefinite          Elative            <em> []</em>
Dual                 Indefinite          Equative           <em> []</em>
Dual                 Indefinite          Genitive           <em> []</em>
Dual                 Indefinite          Inessive           <em> []</em>
Dual                 Indefinite          Instrumental       <em> []</em>
Dual                 Indefinite          Lative             <em> []</em>
Dual                 Indefinite          Nominative         <em> []</em>
Plural               Definite            Benefactive        <em> għall-għadui</em>
Plural               Definite            Comitative         <em> mal-għadui</em>
Plural               Definite            Dative             <em> lill-għadui</em>
Plural               Definite            Elative            <em> mill-għadui</em>
Plural               Definite            Equative           <em> bħall-għadui</em>
Plural               Definite            Genitive           <em> tal-għadui</em>
Plural               Definite            Inessive           <em> fl-għadui</em>
Plural               Definite            Instrumental       <em> bl-għadui</em>
Plural               Definite            Lative             <em> sal-għadui</em>
Plural               Definite            Nominative         <em> il-għadui</em>
Plural               Indefinite          Benefactive        <em> għal għadui</em>
Plural               Indefinite          Comitative         <em> m'għadui</em>
Plural               Indefinite          Dative             <em> lil għadui</em>
Plural               Indefinite          Elative            <em> minn għadui</em>
Plural               Indefinite          Equative           <em> bħal għadui</em>
Plural               Indefinite          Genitive           <em> t'għadui</em>
Plural               Indefinite          Inessive           <em> f'għadui</em>
Plural               Indefinite          Instrumental       <em> b'għadui</em>
Plural               Indefinite          Lative             <em> s'għadui</em>
Plural               Indefinite          Nominative         <em> għadui</em>
DeterminatePl        Definite            Benefactive        <em> []</em>
DeterminatePl        Definite            Comitative         <em> []</em>
DeterminatePl        Definite            Dative             <em> []</em>
DeterminatePl        Definite            Elative            <em> []</em>
DeterminatePl        Definite            Equative           <em> []</em>
DeterminatePl        Definite            Genitive           <em> []</em>
DeterminatePl        Definite            Inessive           <em> []</em>
DeterminatePl        Definite            Instrumental       <em> []</em>
DeterminatePl        Definite            Lative             <em> []</em>
DeterminatePl        Definite            Nominative         <em> []</em>
DeterminatePl        Indefinite          Benefactive        <em> []</em>
DeterminatePl        Indefinite          Comitative         <em> []</em>
DeterminatePl        Indefinite          Dative             <em> []</em>
DeterminatePl        Indefinite          Elative            <em> []</em>
DeterminatePl        Indefinite          Equative           <em> []</em>
DeterminatePl        Indefinite          Genitive           <em> []</em>
DeterminatePl        Indefinite          Inessive           <em> []</em>
DeterminatePl        Indefinite          Instrumental       <em> []</em>
DeterminatePl        Indefinite          Lative             <em> []</em>
DeterminatePl        Indefinite          Nominative         <em> []</em>
CollectivePl         Definite            Benefactive        <em> []</em>
CollectivePl         Definite            Comitative         <em> []</em>
CollectivePl         Definite            Dative             <em> []</em>
CollectivePl         Definite            Elative            <em> []</em>
CollectivePl         Definite            Equative           <em> []</em>
CollectivePl         Definite            Genitive           <em> []</em>
CollectivePl         Definite            Inessive           <em> []</em>
CollectivePl         Definite            Instrumental       <em> []</em>
CollectivePl         Definite            Lative             <em> []</em>
CollectivePl         Definite            Nominative         <em> []</em>
CollectivePl         Indefinite          Benefactive        <em> []</em>
CollectivePl         Indefinite          Comitative         <em> []</em>
CollectivePl         Indefinite          Dative             <em> []</em>
CollectivePl         Indefinite          Elative            <em> []</em>
CollectivePl         Indefinite          Equative           <em> []</em>
CollectivePl         Indefinite          Genitive           <em> []</em>
CollectivePl         Indefinite          Inessive           <em> []</em>
CollectivePl         Indefinite          Instrumental       <em> []</em>
CollectivePl         Indefinite          Lative             <em> []</em>
CollectivePl         Indefinite          Nominative         <em> []</em>
Masc                

<hr/>
Singulative          Definite            Benefactive        <em> għall-għajn</em>
Singulative          Definite            Comitative         <em> mal-għajn</em>
Singulative          Definite            Dative             <em> lill-għajn</em>
Singulative          Definite            Elative            <em> mill-għajn</em>
Singulative          Definite            Equative           <em> bħall-għajn</em>
Singulative          Definite            Genitive           <em> tal-għajn</em>
Singulative          Definite            Inessive           <em> fl-għajn</em>
Singulative          Definite            Instrumental       <em> bl-għajn</em>
Singulative          Definite            Lative             <em> sal-għajn</em>
Singulative          Definite            Nominative         <em> il-għajn</em>
Singulative          Indefinite          Benefactive        <em> għal għajn</em>
Singulative          Indefinite          Comitative         <em> m'għajn</em>
Singulative          Indefinite          Dative             <em> lil għajn</em>
Singulative          Indefinite          Elative            <em> minn għajn</em>
Singulative          Indefinite          Equative           <em> bħal għajn</em>
Singulative          Indefinite          Genitive           <em> t'għajn</em>
Singulative          Indefinite          Inessive           <em> f'għajn</em>
Singulative          Indefinite          Instrumental       <em> b'għajn</em>
Singulative          Indefinite          Lative             <em> s'għajn</em>
Singulative          Indefinite          Nominative         <em> għajn</em>
Dual                 Definite            Benefactive        <em> []</em>
Dual                 Definite            Comitative         <em> []</em>
Dual                 Definite            Dative             <em> []</em>
Dual                 Definite            Elative            <em> []</em>
Dual                 Definite            Equative           <em> []</em>
Dual                 Definite            Genitive           <em> []</em>
Dual                 Definite            Inessive           <em> []</em>
Dual                 Definite            Instrumental       <em> []</em>
Dual                 Definite            Lative             <em> []</em>
Dual                 Definite            Nominative         <em> []</em>
Dual                 Indefinite          Benefactive        <em> []</em>
Dual                 Indefinite          Comitative         <em> []</em>
Dual                 Indefinite          Dative             <em> []</em>
Dual                 Indefinite          Elative            <em> []</em>
Dual                 Indefinite          Equative           <em> []</em>
Dual                 Indefinite          Genitive           <em> []</em>
Dual                 Indefinite          Inessive           <em> []</em>
Dual                 Indefinite          Instrumental       <em> []</em>
Dual                 Indefinite          Lative             <em> []</em>
Dual                 Indefinite          Nominative         <em> []</em>
Plural               Definite            Benefactive        <em> għall-għajni</em>
Plural               Definite            Comitative         <em> mal-għajni</em>
Plural               Definite            Dative             <em> lill-għajni</em>
Plural               Definite            Elative            <em> mill-għajni</em>
Plural               Definite            Equative           <em> bħall-għajni</em>
Plural               Definite            Genitive           <em> tal-għajni</em>
Plural               Definite            Inessive           <em> fl-għajni</em>
Plural               Definite            Instrumental       <em> bl-għajni</em>
Plural               Definite            Lative             <em> sal-għajni</em>
Plural               Definite            Nominative         <em> il-għajni</em>
Plural               Indefinite          Benefactive        <em> għal għajni</em>
Plural               Indefinite          Comitative         <em> m'għajni</em>
Plural               Indefinite          Dative             <em> lil għajni</em>
Plural               Indefinite          Elative            <em> minn għajni</em>
Plural               Indefinite          Equative           <em> bħal għajni</em>
Plural               Indefinite          Genitive           <em> t'għajni</em>
Plural               Indefinite          Inessive           <em> f'għajni</em>
Plural               Indefinite          Instrumental       <em> b'għajni</em>
Plural               Indefinite          Lative             <em> s'għajni</em>
Plural               Indefinite          Nominative         <em> għajni</em>
DeterminatePl        Definite            Benefactive        <em> []</em>
DeterminatePl        Definite            Comitative         <em> []</em>
DeterminatePl        Definite            Dative             <em> []</em>
DeterminatePl        Definite            Elative            <em> []</em>
DeterminatePl        Definite            Equative           <em> []</em>
DeterminatePl        Definite            Genitive           <em> []</em>
DeterminatePl        Definite            Inessive           <em> []</em>
DeterminatePl        Definite            Instrumental       <em> []</em>
DeterminatePl        Definite            Lative             <em> []</em>
DeterminatePl        Definite            Nominative         <em> []</em>
DeterminatePl        Indefinite          Benefactive        <em> []</em>
DeterminatePl        Indefinite          Comitative         <em> []</em>
DeterminatePl        Indefinite          Dative             <em> []</em>
DeterminatePl        Indefinite          Elative            <em> []</em>
DeterminatePl        Indefinite          Equative           <em> []</em>
DeterminatePl        Indefinite          Genitive           <em> []</em>
DeterminatePl        Indefinite          Inessive           <em> []</em>
DeterminatePl        Indefinite          Instrumental       <em> []</em>
DeterminatePl        Indefinite          Lative             <em> []</em>
DeterminatePl        Indefinite          Nominative         <em> []</em>
CollectivePl         Definite            Benefactive        <em> []</em>
CollectivePl         Definite            Comitative         <em> []</em>
CollectivePl         Definite            Dative             <em> []</em>
CollectivePl         Definite            Elative            <em> []</em>
CollectivePl         Definite            Equative           <em> []</em>
CollectivePl         Definite            Genitive           <em> []</em>
CollectivePl         Definite            Inessive           <em> []</em>
CollectivePl         Definite            Instrumental       <em> []</em>
CollectivePl         Definite            Lative             <em> []</em>
CollectivePl         Definite            Nominative         <em> []</em>
CollectivePl         Indefinite          Benefactive        <em> []</em>
CollectivePl         Indefinite          Comitative         <em> []</em>
CollectivePl         Indefinite          Dative             <em> []</em>
CollectivePl         Indefinite          Elative            <em> []</em>
CollectivePl         Indefinite          Equative           <em> []</em>
CollectivePl         Indefinite          Genitive           <em> []</em>
CollectivePl         Indefinite          Inessive           <em> []</em>
CollectivePl         Indefinite          Instrumental       <em> []</em>
CollectivePl         Indefinite          Lative             <em> []</em>
CollectivePl         Indefinite          Nominative         <em> []</em>
Masc                

<hr/>
Singulative          Definite            Benefactive        <em> għall-fabbrika</em>
Singulative          Definite            Comitative         <em> mal-fabbrika</em>
Singulative          Definite            Dative             <em> lill-fabbrika</em>
Singulative          Definite            Elative            <em> mill-fabbrika</em>
Singulative          Definite            Equative           <em> bħall-fabbrika</em>
Singulative          Definite            Genitive           <em> tal-fabbrika</em>
Singulative          Definite            Inessive           <em> fil-fabbrika</em>
Singulative          Definite            Instrumental       <em> bil-fabbrika</em>
Singulative          Definite            Lative             <em> sal-fabbrika</em>
Singulative          Definite            Nominative         <em> il-fabbrika</em>
Singulative          Indefinite          Benefactive        <em> għal fabbrika</em>
Singulative          Indefinite          Comitative         <em> ma' fabbrika</em>
Singulative          Indefinite          Dative             <em> lil fabbrika</em>
Singulative          Indefinite          Elative            <em> minn fabbrika</em>
Singulative          Indefinite          Equative           <em> bħal fabbrika</em>
Singulative          Indefinite          Genitive           <em> ta' fabbrika</em>
Singulative          Indefinite          Inessive           <em> fi fabbrika</em>
Singulative          Indefinite          Instrumental       <em> b'fabbrika</em>
Singulative          Indefinite          Lative             <em> sa fabbrika</em>
Singulative          Indefinite          Nominative         <em> fabbrika</em>
Dual                 Definite            Benefactive        <em> []</em>
Dual                 Definite            Comitative         <em> []</em>
Dual                 Definite            Dative             <em> []</em>
Dual                 Definite            Elative            <em> []</em>
Dual                 Definite            Equative           <em> []</em>
Dual                 Definite            Genitive           <em> []</em>
Dual                 Definite            Inessive           <em> []</em>
Dual                 Definite            Instrumental       <em> []</em>
Dual                 Definite            Lative             <em> []</em>
Dual                 Definite            Nominative         <em> []</em>
Dual                 Indefinite          Benefactive        <em> []</em>
Dual                 Indefinite          Comitative         <em> []</em>
Dual                 Indefinite          Dative             <em> []</em>
Dual                 Indefinite          Elative            <em> []</em>
Dual                 Indefinite          Equative           <em> []</em>
Dual                 Indefinite          Genitive           <em> []</em>
Dual                 Indefinite          Inessive           <em> []</em>
Dual                 Indefinite          Instrumental       <em> []</em>
Dual                 Indefinite          Lative             <em> []</em>
Dual                 Indefinite          Nominative         <em> []</em>
Plural               Definite            Benefactive        <em> għall-fabbriki</em>
Plural               Definite            Comitative         <em> mal-fabbriki</em>
Plural               Definite            Dative             <em> lill-fabbriki</em>
Plural               Definite            Elative            <em> mill-fabbriki</em>
Plural               Definite            Equative           <em> bħall-fabbriki</em>
Plural               Definite            Genitive           <em> tal-fabbriki</em>
Plural               Definite            Inessive           <em> fil-fabbriki</em>
Plural               Definite            Instrumental       <em> bil-fabbriki</em>
Plural               Definite            Lative             <em> sal-fabbriki</em>
Plural               Definite            Nominative         <em> il-fabbriki</em>
Plural               Indefinite          Benefactive        <em> għal fabbriki</em>
Plural               Indefinite          Comitative         <em> ma' fabbriki</em>
Plural               Indefinite          Dative             <em> lil fabbriki</em>
Plural               Indefinite          Elative            <em> minn fabbriki</em>
Plural               Indefinite          Equative           <em> bħal fabbriki</em>
Plural               Indefinite          Genitive           <em> ta' fabbriki</em>
Plural               Indefinite          Inessive           <em> fi fabbriki</em>
Plural               Indefinite          Instrumental       <em> b'fabbriki</em>
Plural               Indefinite          Lative             <em> sa fabbriki</em>
Plural               Indefinite          Nominative         <em> fabbriki</em>
DeterminatePl        Definite            Benefactive        <em> []</em>
DeterminatePl        Definite            Comitative         <em> []</em>
DeterminatePl        Definite            Dative             <em> []</em>
DeterminatePl        Definite            Elative            <em> []</em>
DeterminatePl        Definite            Equative           <em> []</em>
DeterminatePl        Definite            Genitive           <em> []</em>
DeterminatePl        Definite            Inessive           <em> []</em>
DeterminatePl        Definite            Instrumental       <em> []</em>
DeterminatePl        Definite            Lative             <em> []</em>
DeterminatePl        Definite            Nominative         <em> []</em>
DeterminatePl        Indefinite          Benefactive        <em> []</em>
DeterminatePl        Indefinite          Comitative         <em> []</em>
DeterminatePl        Indefinite          Dative             <em> []</em>
DeterminatePl        Indefinite          Elative            <em> []</em>
DeterminatePl        Indefinite          Equative           <em> []</em>
DeterminatePl        Indefinite          Genitive           <em> []</em>
DeterminatePl        Indefinite          Inessive           <em> []</em>
DeterminatePl        Indefinite          Instrumental       <em> []</em>
DeterminatePl        Indefinite          Lative             <em> []</em>
DeterminatePl        Indefinite          Nominative         <em> []</em>
CollectivePl         Definite            Benefactive        <em> []</em>
CollectivePl         Definite            Comitative         <em> []</em>
CollectivePl         Definite            Dative             <em> []</em>
CollectivePl         Definite            Elative            <em> []</em>
CollectivePl         Definite            Equative           <em> []</em>
CollectivePl         Definite            Genitive           <em> []</em>
CollectivePl         Definite            Inessive           <em> []</em>
CollectivePl         Definite            Instrumental       <em> []</em>
CollectivePl         Definite            Lative             <em> []</em>
CollectivePl         Definite            Nominative         <em> []</em>
CollectivePl         Indefinite          Benefactive        <em> []</em>
CollectivePl         Indefinite          Comitative         <em> []</em>
CollectivePl         Indefinite          Dative             <em> []</em>
CollectivePl         Indefinite          Elative            <em> []</em>
CollectivePl         Indefinite          Equative           <em> []</em>
CollectivePl         Indefinite          Genitive           <em> []</em>
CollectivePl         Indefinite          Inessive           <em> []</em>
CollectivePl         Indefinite          Instrumental       <em> []</em>
CollectivePl         Indefinite          Lative             <em> []</em>
CollectivePl         Indefinite          Nominative         <em> []</em>
Fem                 

<hr/>
Singulative          Definite            Benefactive        <em> għax-xaħam</em>
Singulative          Definite            Comitative         <em> max-xaħam</em>
Singulative          Definite            Dative             <em> lix-xaħam</em>
Singulative          Definite            Elative            <em> mix-xaħam</em>
Singulative          Definite            Equative           <em> bħax-xaħam</em>
Singulative          Definite            Genitive           <em> tax-xaħam</em>
Singulative          Definite            Inessive           <em> fix-xaħam</em>
Singulative          Definite            Instrumental       <em> bix-xaħam</em>
Singulative          Definite            Lative             <em> sax-xaħam</em>
Singulative          Definite            Nominative         <em> ix-xaħam</em>
Singulative          Indefinite          Benefactive        <em> għal xaħam</em>
Singulative          Indefinite          Comitative         <em> ma' xaħam</em>
Singulative          Indefinite          Dative             <em> lil xaħam</em>
Singulative          Indefinite          Elative            <em> minn xaħam</em>
Singulative          Indefinite          Equative           <em> bħal xaħam</em>
Singulative          Indefinite          Genitive           <em> ta' xaħam</em>
Singulative          Indefinite          Inessive           <em> f'xaħam</em>
Singulative          Indefinite          Instrumental       <em> b'xaħam</em>
Singulative          Indefinite          Lative             <em> sa xaħam</em>
Singulative          Indefinite          Nominative         <em> xaħam</em>
Dual                 Definite            Benefactive        <em> []</em>
Dual                 Definite            Comitative         <em> []</em>
Dual                 Definite            Dative             <em> []</em>
Dual                 Definite            Elative            <em> []</em>
Dual                 Definite            Equative           <em> []</em>
Dual                 Definite            Genitive           <em> []</em>
Dual                 Definite            Inessive           <em> []</em>
Dual                 Definite            Instrumental       <em> []</em>
Dual                 Definite            Lative             <em> []</em>
Dual                 Definite            Nominative         <em> []</em>
Dual                 Indefinite          Benefactive        <em> []</em>
Dual                 Indefinite          Comitative         <em> []</em>
Dual                 Indefinite          Dative             <em> []</em>
Dual                 Indefinite          Elative            <em> []</em>
Dual                 Indefinite          Equative           <em> []</em>
Dual                 Indefinite          Genitive           <em> []</em>
Dual                 Indefinite          Inessive           <em> []</em>
Dual                 Indefinite          Instrumental       <em> []</em>
Dual                 Indefinite          Lative             <em> []</em>
Dual                 Indefinite          Nominative         <em> []</em>
Plural               Definite            Benefactive        <em> għax-xaħami</em>
Plural               Definite            Comitative         <em> max-xaħami</em>
Plural               Definite            Dative             <em> lix-xaħami</em>
Plural               Definite            Elative            <em> mix-xaħami</em>
Plural               Definite            Equative           <em> bħax-xaħami</em>
Plural               Definite            Genitive           <em> tax-xaħami</em>
Plural               Definite            Inessive           <em> fix-xaħami</em>
Plural               Definite            Instrumental       <em> bix-xaħami</em>
Plural               Definite            Lative             <em> sax-xaħami</em>
Plural               Definite            Nominative         <em> ix-xaħami</em>
Plural               Indefinite          Benefactive        <em> għal xaħami</em>
Plural               Indefinite          Comitative         <em> ma' xaħami</em>
Plural               Indefinite          Dative             <em> lil xaħami</em>
Plural               Indefinite          Elative            <em> minn xaħami</em>
Plural               Indefinite          Equative           <em> bħal xaħami</em>
Plural               Indefinite          Genitive           <em> ta' xaħami</em>
Plural               Indefinite          Inessive           <em> f'xaħami</em>
Plural               Indefinite          Instrumental       <em> b'xaħami</em>
Plural               Indefinite          Lative             <em> sa xaħami</em>
Plural               Indefinite          Nominative         <em> xaħami</em>
DeterminatePl        Definite            Benefactive        <em> []</em>
DeterminatePl        Definite            Comitative         <em> []</em>
DeterminatePl        Definite            Dative             <em> []</em>
DeterminatePl        Definite            Elative            <em> []</em>
DeterminatePl        Definite            Equative           <em> []</em>
DeterminatePl        Definite            Genitive           <em> []</em>
DeterminatePl        Definite            Inessive           <em> []</em>
DeterminatePl        Definite            Instrumental       <em> []</em>
DeterminatePl        Definite            Lative             <em> []</em>
DeterminatePl        Definite            Nominative         <em> []</em>
DeterminatePl        Indefinite          Benefactive        <em> []</em>
DeterminatePl        Indefinite          Comitative         <em> []</em>
DeterminatePl        Indefinite          Dative             <em> []</em>
DeterminatePl        Indefinite          Elative            <em> []</em>
DeterminatePl        Indefinite          Equative           <em> []</em>
DeterminatePl        Indefinite          Genitive           <em> []</em>
DeterminatePl        Indefinite          Inessive           <em> []</em>
DeterminatePl        Indefinite          Instrumental       <em> []</em>
DeterminatePl        Indefinite          Lative             <em> []</em>
DeterminatePl        Indefinite          Nominative         <em> []</em>
CollectivePl         Definite            Benefactive        <em> []</em>
CollectivePl         Definite            Comitative         <em> []</em>
CollectivePl         Definite            Dative             <em> []</em>
CollectivePl         Definite            Elative            <em> []</em>
CollectivePl         Definite            Equative           <em> []</em>
CollectivePl         Definite            Genitive           <em> []</em>
CollectivePl         Definite            Inessive           <em> []</em>
CollectivePl         Definite            Instrumental       <em> []</em>
CollectivePl         Definite            Lative             <em> []</em>
CollectivePl         Definite            Nominative         <em> []</em>
CollectivePl         Indefinite          Benefactive        <em> []</em>
CollectivePl         Indefinite          Comitative         <em> []</em>
CollectivePl         Indefinite          Dative             <em> []</em>
CollectivePl         Indefinite          Elative            <em> []</em>
CollectivePl         Indefinite          Equative           <em> []</em>
CollectivePl         Indefinite          Genitive           <em> []</em>
CollectivePl         Indefinite          Inessive           <em> []</em>
CollectivePl         Indefinite          Instrumental       <em> []</em>
CollectivePl         Indefinite          Lative             <em> []</em>
CollectivePl         Indefinite          Nominative         <em> []</em>
Masc                

<hr/>
Singulative          Definite            Benefactive        <em> għall-missier</em>
Singulative          Definite            Comitative         <em> mal-missier</em>
Singulative          Definite            Dative             <em> lill-missier</em>
Singulative          Definite            Elative            <em> mill-missier</em>
Singulative          Definite            Equative           <em> bħall-missier</em>
Singulative          Definite            Genitive           <em> tal-missier</em>
Singulative          Definite            Inessive           <em> fil-missier</em>
Singulative          Definite            Instrumental       <em> bil-missier</em>
Singulative          Definite            Lative             <em> sal-missier</em>
Singulative          Definite            Nominative         <em> il-missier</em>
Singulative          Indefinite          Benefactive        <em> għal missier</em>
Singulative          Indefinite          Comitative         <em> ma' missier</em>
Singulative          Indefinite          Dative             <em> lil missier</em>
Singulative          Indefinite          Elative            <em> minn missier</em>
Singulative          Indefinite          Equative           <em> bħal missier</em>
Singulative          Indefinite          Genitive           <em> ta' missier</em>
Singulative          Indefinite          Inessive           <em> f'missier</em>
Singulative          Indefinite          Instrumental       <em> b'missier</em>
Singulative          Indefinite          Lative             <em> sa missier</em>
Singulative          Indefinite          Nominative         <em> missier</em>
Dual                 Definite            Benefactive        <em> []</em>
Dual                 Definite            Comitative         <em> []</em>
Dual                 Definite            Dative             <em> []</em>
Dual                 Definite            Elative            <em> []</em>
Dual                 Definite            Equative           <em> []</em>
Dual                 Definite            Genitive           <em> []</em>
Dual                 Definite            Inessive           <em> []</em>
Dual                 Definite            Instrumental       <em> []</em>
Dual                 Definite            Lative             <em> []</em>
Dual                 Definite            Nominative         <em> []</em>
Dual                 Indefinite          Benefactive        <em> []</em>
Dual                 Indefinite          Comitative         <em> []</em>
Dual                 Indefinite          Dative             <em> []</em>
Dual                 Indefinite          Elative            <em> []</em>
Dual                 Indefinite          Equative           <em> []</em>
Dual                 Indefinite          Genitive           <em> []</em>
Dual                 Indefinite          Inessive           <em> []</em>
Dual                 Indefinite          Instrumental       <em> []</em>
Dual                 Indefinite          Lative             <em> []</em>
Dual                 Indefinite          Nominative         <em> []</em>
Plural               Definite            Benefactive        <em> għall-missieri</em>
Plural               Definite            Comitative         <em> mal-missieri</em>
Plural               Definite            Dative             <em> lill-missieri</em>
Plural               Definite            Elative            <em> mill-missieri</em>
Plural               Definite            Equative           <em> bħall-missieri</em>
Plural               Definite            Genitive           <em> tal-missieri</em>
Plural               Definite            Inessive           <em> fil-missieri</em>
Plural               Definite            Instrumental       <em> bil-missieri</em>
Plural               Definite            Lative             <em> sal-missieri</em>
Plural               Definite            Nominative         <em> il-missieri</em>
Plural               Indefinite          Benefactive        <em> għal missieri</em>
Plural               Indefinite          Comitative         <em> ma' missieri</em>
Plural               Indefinite          Dative             <em> lil missieri</em>
Plural               Indefinite          Elative            <em> minn missieri</em>
Plural               Indefinite          Equative           <em> bħal missieri</em>
Plural               Indefinite          Genitive           <em> ta' missieri</em>
Plural               Indefinite          Inessive           <em> f'missieri</em>
Plural               Indefinite          Instrumental       <em> b'missieri</em>
Plural               Indefinite          Lative             <em> sa missieri</em>
Plural               Indefinite          Nominative         <em> missieri</em>
DeterminatePl        Definite            Benefactive        <em> []</em>
DeterminatePl        Definite            Comitative         <em> []</em>
DeterminatePl        Definite            Dative             <em> []</em>
DeterminatePl        Definite            Elative            <em> []</em>
DeterminatePl        Definite            Equative           <em> []</em>
DeterminatePl        Definite            Genitive           <em> []</em>
DeterminatePl        Definite            Inessive           <em> []</em>
DeterminatePl        Definite            Instrumental       <em> []</em>
DeterminatePl        Definite            Lative             <em> []</em>
DeterminatePl        Definite            Nominative         <em> []</em>
DeterminatePl        Indefinite          Benefactive        <em> []</em>
DeterminatePl        Indefinite          Comitative         <em> []</em>
DeterminatePl        Indefinite          Dative             <em> []</em>
DeterminatePl        Indefinite          Elative            <em> []</em>
DeterminatePl        Indefinite          Equative           <em> []</em>
DeterminatePl        Indefinite          Genitive           <em> []</em>
DeterminatePl        Indefinite          Inessive           <em> []</em>
DeterminatePl        Indefinite          Instrumental       <em> []</em>
DeterminatePl        Indefinite          Lative             <em> []</em>
DeterminatePl        Indefinite          Nominative         <em> []</em>
CollectivePl         Definite            Benefactive        <em> []</em>
CollectivePl         Definite            Comitative         <em> []</em>
CollectivePl         Definite            Dative             <em> []</em>
CollectivePl         Definite            Elative            <em> []</em>
CollectivePl         Definite            Equative           <em> []</em>
CollectivePl         Definite            Genitive           <em> []</em>
CollectivePl         Definite            Inessive           <em> []</em>
CollectivePl         Definite            Instrumental       <em> []</em>
CollectivePl         Definite            Lative             <em> []</em>
CollectivePl         Definite            Nominative         <em> []</em>
CollectivePl         Indefinite          Benefactive        <em> []</em>
CollectivePl         Indefinite          Comitative         <em> []</em>
CollectivePl         Indefinite          Dative             <em> []</em>
CollectivePl         Indefinite          Elative            <em> []</em>
CollectivePl         Indefinite          Equative           <em> []</em>
CollectivePl         Indefinite          Genitive           <em> []</em>
CollectivePl         Indefinite          Inessive           <em> []</em>
CollectivePl         Indefinite          Instrumental       <em> []</em>
CollectivePl         Indefinite          Lative             <em> []</em>
CollectivePl         Indefinite          Nominative         <em> []</em>
Masc                

<hr/>
Singulative          Definite            Benefactive        <em> għar-rixa</em>
Singulative          Definite            Comitative         <em> mar-rixa</em>
Singulative          Definite            Dative             <em> lir-rixa</em>
Singulative          Definite            Elative            <em> mir-rixa</em>
Singulative          Definite            Equative           <em> bħar-rixa</em>
Singulative          Definite            Genitive           <em> tar-rixa</em>
Singulative          Definite            Inessive           <em> fir-rixa</em>
Singulative          Definite            Instrumental       <em> bir-rixa</em>
Singulative          Definite            Lative             <em> sar-rixa</em>
Singulative          Definite            Nominative         <em> ir-rixa</em>
Singulative          Indefinite          Benefactive        <em> għal rixa</em>
Singulative          Indefinite          Comitative         <em> ma' rixa</em>
Singulative          Indefinite          Dative             <em> lil rixa</em>
Singulative          Indefinite          Elative            <em> minn rixa</em>
Singulative          Indefinite          Equative           <em> bħal rixa</em>
Singulative          Indefinite          Genitive           <em> ta' rixa</em>
Singulative          Indefinite          Inessive           <em> f'rixa</em>
Singulative          Indefinite          Instrumental       <em> b'rixa</em>
Singulative          Indefinite          Lative             <em> sa rixa</em>
Singulative          Indefinite          Nominative         <em> rixa</em>
Dual                 Definite            Benefactive        <em> []</em>
Dual                 Definite            Comitative         <em> []</em>
Dual                 Definite            Dative             <em> []</em>
Dual                 Definite            Elative            <em> []</em>
Dual                 Definite            Equative           <em> []</em>
Dual                 Definite            Genitive           <em> []</em>
Dual                 Definite            Inessive           <em> []</em>
Dual                 Definite            Instrumental       <em> []</em>
Dual                 Definite            Lative             <em> []</em>
Dual                 Definite            Nominative         <em> []</em>
Dual                 Indefinite          Benefactive        <em> []</em>
Dual                 Indefinite          Comitative         <em> []</em>
Dual                 Indefinite          Dative             <em> []</em>
Dual                 Indefinite          Elative            <em> []</em>
Dual                 Indefinite          Equative           <em> []</em>
Dual                 Indefinite          Genitive           <em> []</em>
Dual                 Indefinite          Inessive           <em> []</em>
Dual                 Indefinite          Instrumental       <em> []</em>
Dual                 Indefinite          Lative             <em> []</em>
Dual                 Indefinite          Nominative         <em> []</em>
Plural               Definite            Benefactive        <em> għar-rixi</em>
Plural               Definite            Comitative         <em> mar-rixi</em>
Plural               Definite            Dative             <em> lir-rixi</em>
Plural               Definite            Elative            <em> mir-rixi</em>
Plural               Definite            Equative           <em> bħar-rixi</em>
Plural               Definite            Genitive           <em> tar-rixi</em>
Plural               Definite            Inessive           <em> fir-rixi</em>
Plural               Definite            Instrumental       <em> bir-rixi</em>
Plural               Definite            Lative             <em> sar-rixi</em>
Plural               Definite            Nominative         <em> ir-rixi</em>
Plural               Indefinite          Benefactive        <em> għal rixi</em>
Plural               Indefinite          Comitative         <em> ma' rixi</em>
Plural               Indefinite          Dative             <em> lil rixi</em>
Plural               Indefinite          Elative            <em> minn rixi</em>
Plural               Indefinite          Equative           <em> bħal rixi</em>
Plural               Indefinite          Genitive           <em> ta' rixi</em>
Plural               Indefinite          Inessive           <em> f'rixi</em>
Plural               Indefinite          Instrumental       <em> b'rixi</em>
Plural               Indefinite          Lative             <em> sa rixi</em>
Plural               Indefinite          Nominative         <em> rixi</em>
DeterminatePl        Definite            Benefactive        <em> []</em>
DeterminatePl        Definite            Comitative         <em> []</em>
DeterminatePl        Definite            Dative             <em> []</em>
DeterminatePl        Definite            Elative            <em> []</em>
DeterminatePl        Definite            Equative           <em> []</em>
DeterminatePl        Definite            Genitive           <em> []</em>
DeterminatePl        Definite            Inessive           <em> []</em>
DeterminatePl        Definite            Instrumental       <em> []</em>
DeterminatePl        Definite            Lative             <em> []</em>
DeterminatePl        Definite            Nominative         <em> []</em>
DeterminatePl        Indefinite          Benefactive        <em> []</em>
DeterminatePl        Indefinite          Comitative         <em> []</em>
DeterminatePl        Indefinite          Dative             <em> []</em>
DeterminatePl        Indefinite          Elative            <em> []</em>
DeterminatePl        Indefinite          Equative           <em> []</em>
DeterminatePl        Indefinite          Genitive           <em> []</em>
DeterminatePl        Indefinite          Inessive           <em> []</em>
DeterminatePl        Indefinite          Instrumental       <em> []</em>
DeterminatePl        Indefinite          Lative             <em> []</em>
DeterminatePl        Indefinite          Nominative         <em> []</em>
CollectivePl         Definite            Benefactive        <em> []</em>
CollectivePl         Definite            Comitative         <em> []</em>
CollectivePl         Definite            Dative             <em> []</em>
CollectivePl         Definite            Elative            <em> []</em>
CollectivePl         Definite            Equative           <em> []</em>
CollectivePl         Definite            Genitive           <em> []</em>
CollectivePl         Definite            Inessive           <em> []</em>
CollectivePl         Definite            Instrumental       <em> []</em>
CollectivePl         Definite            Lative             <em> []</em>
CollectivePl         Definite            Nominative         <em> []</em>
CollectivePl         Indefinite          Benefactive        <em> []</em>
CollectivePl         Indefinite          Comitative         <em> []</em>
CollectivePl         Indefinite          Dative             <em> []</em>
CollectivePl         Indefinite          Elative            <em> []</em>
CollectivePl         Indefinite          Equative           <em> []</em>
CollectivePl         Indefinite          Genitive           <em> []</em>
CollectivePl         Indefinite          Inessive           <em> []</em>
CollectivePl         Indefinite          Instrumental       <em> []</em>
CollectivePl         Indefinite          Lative             <em> []</em>
CollectivePl         Indefinite          Nominative         <em> []</em>
Fem                 

<hr/>
Singulative          Definite            Benefactive        <em> għad-difer</em>
Singulative          Definite            Comitative         <em> mad-difer</em>
Singulative          Definite            Dative             <em> lid-difer</em>
Singulative          Definite            Elative            <em> mid-difer</em>
Singulative          Definite            Equative           <em> bħad-difer</em>
Singulative          Definite            Genitive           <em> tad-difer</em>
Singulative          Definite            Inessive           <em> fid-difer</em>
Singulative          Definite            Instrumental       <em> bid-difer</em>
Singulative          Definite            Lative             <em> sad-difer</em>
Singulative          Definite            Nominative         <em> id-difer</em>
Singulative          Indefinite          Benefactive        <em> għal difer</em>
Singulative          Indefinite          Comitative         <em> ma' difer</em>
Singulative          Indefinite          Dative             <em> lil difer</em>
Singulative          Indefinite          Elative            <em> minn difer</em>
Singulative          Indefinite          Equative           <em> bħal difer</em>
Singulative          Indefinite          Genitive           <em> ta' difer</em>
Singulative          Indefinite          Inessive           <em> f'difer</em>
Singulative          Indefinite          Instrumental       <em> b'difer</em>
Singulative          Indefinite          Lative             <em> sa difer</em>
Singulative          Indefinite          Nominative         <em> difer</em>
Dual                 Definite            Benefactive        <em> []</em>
Dual                 Definite            Comitative         <em> []</em>
Dual                 Definite            Dative             <em> []</em>
Dual                 Definite            Elative            <em> []</em>
Dual                 Definite            Equative           <em> []</em>
Dual                 Definite            Genitive           <em> []</em>
Dual                 Definite            Inessive           <em> []</em>
Dual                 Definite            Instrumental       <em> []</em>
Dual                 Definite            Lative             <em> []</em>
Dual                 Definite            Nominative         <em> []</em>
Dual                 Indefinite          Benefactive        <em> []</em>
Dual                 Indefinite          Comitative         <em> []</em>
Dual                 Indefinite          Dative             <em> []</em>
Dual                 Indefinite          Elative            <em> []</em>
Dual                 Indefinite          Equative           <em> []</em>
Dual                 Indefinite          Genitive           <em> []</em>
Dual                 Indefinite          Inessive           <em> []</em>
Dual                 Indefinite          Instrumental       <em> []</em>
Dual                 Indefinite          Lative             <em> []</em>
Dual                 Indefinite          Nominative         <em> []</em>
Plural               Definite            Benefactive        <em> għad-diferi</em>
Plural               Definite            Comitative         <em> mad-diferi</em>
Plural               Definite            Dative             <em> lid-diferi</em>
Plural               Definite            Elative            <em> mid-diferi</em>
Plural               Definite            Equative           <em> bħad-diferi</em>
Plural               Definite            Genitive           <em> tad-diferi</em>
Plural               Definite            Inessive           <em> fid-diferi</em>
Plural               Definite            Instrumental       <em> bid-diferi</em>
Plural               Definite            Lative             <em> sad-diferi</em>
Plural               Definite            Nominative         <em> id-diferi</em>
Plural               Indefinite          Benefactive        <em> għal diferi</em>
Plural               Indefinite          Comitative         <em> ma' diferi</em>
Plural               Indefinite          Dative             <em> lil diferi</em>
Plural               Indefinite          Elative            <em> minn diferi</em>
Plural               Indefinite          Equative           <em> bħal diferi</em>
Plural               Indefinite          Genitive           <em> ta' diferi</em>
Plural               Indefinite          Inessive           <em> f'diferi</em>
Plural               Indefinite          Instrumental       <em> b'diferi</em>
Plural               Indefinite          Lative             <em> sa diferi</em>
Plural               Indefinite          Nominative         <em> diferi</em>
DeterminatePl        Definite            Benefactive        <em> []</em>
DeterminatePl        Definite            Comitative         <em> []</em>
DeterminatePl        Definite            Dative             <em> []</em>
DeterminatePl        Definite            Elative            <em> []</em>
DeterminatePl        Definite            Equative           <em> []</em>
DeterminatePl        Definite            Genitive           <em> []</em>
DeterminatePl        Definite            Inessive           <em> []</em>
DeterminatePl        Definite            Instrumental       <em> []</em>
DeterminatePl        Definite            Lative             <em> []</em>
DeterminatePl        Definite            Nominative         <em> []</em>
DeterminatePl        Indefinite          Benefactive        <em> []</em>
DeterminatePl        Indefinite          Comitative         <em> []</em>
DeterminatePl        Indefinite          Dative             <em> []</em>
DeterminatePl        Indefinite          Elative            <em> []</em>
DeterminatePl        Indefinite          Equative           <em> []</em>
DeterminatePl        Indefinite          Genitive           <em> []</em>
DeterminatePl        Indefinite          Inessive           <em> []</em>
DeterminatePl        Indefinite          Instrumental       <em> []</em>
DeterminatePl        Indefinite          Lative             <em> []</em>
DeterminatePl        Indefinite          Nominative         <em> []</em>
CollectivePl         Definite            Benefactive        <em> []</em>
CollectivePl         Definite            Comitative         <em> []</em>
CollectivePl         Definite            Dative             <em> []</em>
CollectivePl         Definite            Elative            <em> []</em>
CollectivePl         Definite            Equative           <em> []</em>
CollectivePl         Definite            Genitive           <em> []</em>
CollectivePl         Definite            Inessive           <em> []</em>
CollectivePl         Definite            Instrumental       <em> []</em>
CollectivePl         Definite            Lative             <em> []</em>
CollectivePl         Definite            Nominative         <em> []</em>
CollectivePl         Indefinite          Benefactive        <em> []</em>
CollectivePl         Indefinite          Comitative         <em> []</em>
CollectivePl         Indefinite          Dative             <em> []</em>
CollectivePl         Indefinite          Elative            <em> []</em>
CollectivePl         Indefinite          Equative           <em> []</em>
CollectivePl         Indefinite          Genitive           <em> []</em>
CollectivePl         Indefinite          Inessive           <em> []</em>
CollectivePl         Indefinite          Instrumental       <em> []</em>
CollectivePl         Indefinite          Lative             <em> []</em>
CollectivePl         Indefinite          Nominative         <em> []</em>
Masc                

<hr/>
Singulative          Definite            Benefactive        <em> għan-nar</em>
Singulative          Definite            Comitative         <em> man-nar</em>
Singulative          Definite            Dative             <em> lin-nar</em>
Singulative          Definite            Elative            <em> min-nar</em>
Singulative          Definite            Equative           <em> bħan-nar</em>
Singulative          Definite            Genitive           <em> tan-nar</em>
Singulative          Definite            Inessive           <em> fin-nar</em>
Singulative          Definite            Instrumental       <em> bin-nar</em>
Singulative          Definite            Lative             <em> san-nar</em>
Singulative          Definite            Nominative         <em> in-nar</em>
Singulative          Indefinite          Benefactive        <em> għal nar</em>
Singulative          Indefinite          Comitative         <em> ma' nar</em>
Singulative          Indefinite          Dative             <em> lil nar</em>
Singulative          Indefinite          Elative            <em> minn nar</em>
Singulative          Indefinite          Equative           <em> bħal nar</em>
Singulative          Indefinite          Genitive           <em> ta' nar</em>
Singulative          Indefinite          Inessive           <em> f'nar</em>
Singulative          Indefinite          Instrumental       <em> b'nar</em>
Singulative          Indefinite          Lative             <em> sa nar</em>
Singulative          Indefinite          Nominative         <em> nar</em>
Dual                 Definite            Benefactive        <em> []</em>
Dual                 Definite            Comitative         <em> []</em>
Dual                 Definite            Dative             <em> []</em>
Dual                 Definite            Elative            <em> []</em>
Dual                 Definite            Equative           <em> []</em>
Dual                 Definite            Genitive           <em> []</em>
Dual                 Definite            Inessive           <em> []</em>
Dual                 Definite            Instrumental       <em> []</em>
Dual                 Definite            Lative             <em> []</em>
Dual                 Definite            Nominative         <em> []</em>
Dual                 Indefinite          Benefactive        <em> []</em>
Dual                 Indefinite          Comitative         <em> []</em>
Dual                 Indefinite          Dative             <em> []</em>
Dual                 Indefinite          Elative            <em> []</em>
Dual                 Indefinite          Equative           <em> []</em>
Dual                 Indefinite          Genitive           <em> []</em>
Dual                 Indefinite          Inessive           <em> []</em>
Dual                 Indefinite          Instrumental       <em> []</em>
Dual                 Indefinite          Lative             <em> []</em>
Dual                 Indefinite          Nominative         <em> []</em>
Plural               Definite            Benefactive        <em> għan-nari</em>
Plural               Definite            Comitative         <em> man-nari</em>
Plural               Definite            Dative             <em> lin-nari</em>
Plural               Definite            Elative            <em> min-nari</em>
Plural               Definite            Equative           <em> bħan-nari</em>
Plural               Definite            Genitive           <em> tan-nari</em>
Plural               Definite            Inessive           <em> fin-nari</em>
Plural               Definite            Instrumental       <em> bin-nari</em>
Plural               Definite            Lative             <em> san-nari</em>
Plural               Definite            Nominative         <em> in-nari</em>
Plural               Indefinite          Benefactive        <em> għal nari</em>
Plural               Indefinite          Comitative         <em> ma' nari</em>
Plural               Indefinite          Dative             <em> lil nari</em>
Plural               Indefinite          Elative            <em> minn nari</em>
Plural               Indefinite          Equative           <em> bħal nari</em>
Plural               Indefinite          Genitive           <em> ta' nari</em>
Plural               Indefinite          Inessive           <em> f'nari</em>
Plural               Indefinite          Instrumental       <em> b'nari</em>
Plural               Indefinite          Lative             <em> sa nari</em>
Plural               Indefinite          Nominative         <em> nari</em>
DeterminatePl        Definite            Benefactive        <em> []</em>
DeterminatePl        Definite            Comitative         <em> []</em>
DeterminatePl        Definite            Dative             <em> []</em>
DeterminatePl        Definite            Elative            <em> []</em>
DeterminatePl        Definite            Equative           <em> []</em>
DeterminatePl        Definite            Genitive           <em> []</em>
DeterminatePl        Definite            Inessive           <em> []</em>
DeterminatePl        Definite            Instrumental       <em> []</em>
DeterminatePl        Definite            Lative             <em> []</em>
DeterminatePl        Definite            Nominative         <em> []</em>
DeterminatePl        Indefinite          Benefactive        <em> []</em>
DeterminatePl        Indefinite          Comitative         <em> []</em>
DeterminatePl        Indefinite          Dative             <em> []</em>
DeterminatePl        Indefinite          Elative            <em> []</em>
DeterminatePl        Indefinite          Equative           <em> []</em>
DeterminatePl        Indefinite          Genitive           <em> []</em>
DeterminatePl        Indefinite          Inessive           <em> []</em>
DeterminatePl        Indefinite          Instrumental       <em> []</em>
DeterminatePl        Indefinite          Lative             <em> []</em>
DeterminatePl        Indefinite          Nominative         <em> []</em>
CollectivePl         Definite            Benefactive        <em> []</em>
CollectivePl         Definite            Comitative         <em> []</em>
CollectivePl         Definite            Dative             <em> []</em>
CollectivePl         Definite            Elative            <em> []</em>
CollectivePl         Definite            Equative           <em> []</em>
CollectivePl         Definite            Genitive           <em> []</em>
CollectivePl         Definite            Inessive           <em> []</em>
CollectivePl         Definite            Instrumental       <em> []</em>
CollectivePl         Definite            Lative             <em> []</em>
CollectivePl         Definite            Nominative         <em> []</em>
CollectivePl         Indefinite          Benefactive        <em> []</em>
CollectivePl         Indefinite          Comitative         <em> []</em>
CollectivePl         Indefinite          Dative             <em> []</em>
CollectivePl         Indefinite          Elative            <em> []</em>
CollectivePl         Indefinite          Equative           <em> []</em>
CollectivePl         Indefinite          Genitive           <em> []</em>
CollectivePl         Indefinite          Inessive           <em> []</em>
CollectivePl         Indefinite          Instrumental       <em> []</em>
CollectivePl         Indefinite          Lative             <em> []</em>
CollectivePl         Indefinite          Nominative         <em> []</em>
Masc                

<hr/>
Singulative          Definite            Benefactive        <em> għall-ħuta</em>
Singulative          Definite            Comitative         <em> mal-ħuta</em>
Singulative          Definite            Dative             <em> lill-ħuta</em>
Singulative          Definite            Elative            <em> mill-ħuta</em>
Singulative          Definite            Equative           <em> bħall-ħuta</em>
Singulative          Definite            Genitive           <em> tal-ħuta</em>
Singulative          Definite            Inessive           <em> fil-ħuta</em>
Singulative          Definite            Instrumental       <em> bil-ħuta</em>
Singulative          Definite            Lative             <em> sal-ħuta</em>
Singulative          Definite            Nominative         <em> il-ħuta</em>
Singulative          Indefinite          Benefactive        <em> għal ħuta</em>
Singulative          Indefinite          Comitative         <em> ma' ħuta</em>
Singulative          Indefinite          Dative             <em> lil ħuta</em>
Singulative          Indefinite          Elative            <em> minn ħuta</em>
Singulative          Indefinite          Equative           <em> bħal ħuta</em>
Singulative          Indefinite          Genitive           <em> ta' ħuta</em>
Singulative          Indefinite          Inessive           <em> f'ħuta</em>
Singulative          Indefinite          Instrumental       <em> b'ħuta</em>
Singulative          Indefinite          Lative             <em> sa ħuta</em>
Singulative          Indefinite          Nominative         <em> ħuta</em>
Dual                 Definite            Benefactive        <em> []</em>
Dual                 Definite            Comitative         <em> []</em>
Dual                 Definite            Dative             <em> []</em>
Dual                 Definite            Elative            <em> []</em>
Dual                 Definite            Equative           <em> []</em>
Dual                 Definite            Genitive           <em> []</em>
Dual                 Definite            Inessive           <em> []</em>
Dual                 Definite            Instrumental       <em> []</em>
Dual                 Definite            Lative             <em> []</em>
Dual                 Definite            Nominative         <em> []</em>
Dual                 Indefinite          Benefactive        <em> []</em>
Dual                 Indefinite          Comitative         <em> []</em>
Dual                 Indefinite          Dative             <em> []</em>
Dual                 Indefinite          Elative            <em> []</em>
Dual                 Indefinite          Equative           <em> []</em>
Dual                 Indefinite          Genitive           <em> []</em>
Dual                 Indefinite          Inessive           <em> []</em>
Dual                 Indefinite          Instrumental       <em> []</em>
Dual                 Indefinite          Lative             <em> []</em>
Dual                 Indefinite          Nominative         <em> []</em>
Plural               Definite            Benefactive        <em> għall-ħuti</em>
Plural               Definite            Comitative         <em> mal-ħuti</em>
Plural               Definite            Dative             <em> lill-ħuti</em>
Plural               Definite            Elative            <em> mill-ħuti</em>
Plural               Definite            Equative           <em> bħall-ħuti</em>
Plural               Definite            Genitive           <em> tal-ħuti</em>
Plural               Definite            Inessive           <em> fil-ħuti</em>
Plural               Definite            Instrumental       <em> bil-ħuti</em>
Plural               Definite            Lative             <em> sal-ħuti</em>
Plural               Definite            Nominative         <em> il-ħuti</em>
Plural               Indefinite          Benefactive        <em> għal ħuti</em>
Plural               Indefinite          Comitative         <em> ma' ħuti</em>
Plural               Indefinite          Dative             <em> lil ħuti</em>
Plural               Indefinite          Elative            <em> minn ħuti</em>
Plural               Indefinite          Equative           <em> bħal ħuti</em>
Plural               Indefinite          Genitive           <em> ta' ħuti</em>
Plural               Indefinite          Inessive           <em> f'ħuti</em>
Plural               Indefinite          Instrumental       <em> b'ħuti</em>
Plural               Indefinite          Lative             <em> sa ħuti</em>
Plural               Indefinite          Nominative         <em> ħuti</em>
DeterminatePl        Definite            Benefactive        <em> []</em>
DeterminatePl        Definite            Comitative         <em> []</em>
DeterminatePl        Definite            Dative             <em> []</em>
DeterminatePl        Definite            Elative            <em> []</em>
DeterminatePl        Definite            Equative           <em> []</em>
DeterminatePl        Definite            Genitive           <em> []</em>
DeterminatePl        Definite            Inessive           <em> []</em>
DeterminatePl        Definite            Instrumental       <em> []</em>
DeterminatePl        Definite            Lative             <em> []</em>
DeterminatePl        Definite            Nominative         <em> []</em>
DeterminatePl        Indefinite          Benefactive        <em> []</em>
DeterminatePl        Indefinite          Comitative         <em> []</em>
DeterminatePl        Indefinite          Dative             <em> []</em>
DeterminatePl        Indefinite          Elative            <em> []</em>
DeterminatePl        Indefinite          Equative           <em> []</em>
DeterminatePl        Indefinite          Genitive           <em> []</em>
DeterminatePl        Indefinite          Inessive           <em> []</em>
DeterminatePl        Indefinite          Instrumental       <em> []</em>
DeterminatePl        Indefinite          Lative             <em> []</em>
DeterminatePl        Indefinite          Nominative         <em> []</em>
CollectivePl         Definite            Benefactive        <em> []</em>
CollectivePl         Definite            Comitative         <em> []</em>
CollectivePl         Definite            Dative             <em> []</em>
CollectivePl         Definite            Elative            <em> []</em>
CollectivePl         Definite            Equative           <em> []</em>
CollectivePl         Definite            Genitive           <em> []</em>
CollectivePl         Definite            Inessive           <em> []</em>
CollectivePl         Definite            Instrumental       <em> []</em>
CollectivePl         Definite            Lative             <em> []</em>
CollectivePl         Definite            Nominative         <em> []</em>
CollectivePl         Indefinite          Benefactive        <em> []</em>
CollectivePl         Indefinite          Comitative         <em> []</em>
CollectivePl         Indefinite          Dative             <em> []</em>
CollectivePl         Indefinite          Elative            <em> []</em>
CollectivePl         Indefinite          Equative           <em> []</em>
CollectivePl         Indefinite          Genitive           <em> []</em>
CollectivePl         Indefinite          Inessive           <em> []</em>
CollectivePl         Indefinite          Instrumental       <em> []</em>
CollectivePl         Indefinite          Lative             <em> []</em>
CollectivePl         Indefinite          Nominative         <em> []</em>
Fem                 

<hr/>
Singulative          Definite            Benefactive        <em> għall-art</em>
Singulative          Definite            Comitative         <em> mal-art</em>
Singulative          Definite            Dative             <em> lill-art</em>
Singulative          Definite            Elative            <em> mill-art</em>
Singulative          Definite            Equative           <em> bħall-art</em>
Singulative          Definite            Genitive           <em> tal-art</em>
Singulative          Definite            Inessive           <em> fl-art</em>
Singulative          Definite            Instrumental       <em> bl-art</em>
Singulative          Definite            Lative             <em> sal-art</em>
Singulative          Definite            Nominative         <em> il-art</em>
Singulative          Indefinite          Benefactive        <em> għal art</em>
Singulative          Indefinite          Comitative         <em> m'art</em>
Singulative          Indefinite          Dative             <em> lil art</em>
Singulative          Indefinite          Elative            <em> minn art</em>
Singulative          Indefinite          Equative           <em> bħal art</em>
Singulative          Indefinite          Genitive           <em> t'art</em>
Singulative          Indefinite          Inessive           <em> f'art</em>
Singulative          Indefinite          Instrumental       <em> b'art</em>
Singulative          Indefinite          Lative             <em> s'art</em>
Singulative          Indefinite          Nominative         <em> art</em>
Dual                 Definite            Benefactive        <em> []</em>
Dual                 Definite            Comitative         <em> []</em>
Dual                 Definite            Dative             <em> []</em>
Dual                 Definite            Elative            <em> []</em>
Dual                 Definite            Equative           <em> []</em>
Dual                 Definite            Genitive           <em> []</em>
Dual                 Definite            Inessive           <em> []</em>
Dual                 Definite            Instrumental       <em> []</em>
Dual                 Definite            Lative             <em> []</em>
Dual                 Definite            Nominative         <em> []</em>
Dual                 Indefinite          Benefactive        <em> []</em>
Dual                 Indefinite          Comitative         <em> []</em>
Dual                 Indefinite          Dative             <em> []</em>
Dual                 Indefinite          Elative            <em> []</em>
Dual                 Indefinite          Equative           <em> []</em>
Dual                 Indefinite          Genitive           <em> []</em>
Dual                 Indefinite          Inessive           <em> []</em>
Dual                 Indefinite          Instrumental       <em> []</em>
Dual                 Indefinite          Lative             <em> []</em>
Dual                 Indefinite          Nominative         <em> []</em>
Plural               Definite            Benefactive        <em> għall-arti</em>
Plural               Definite            Comitative         <em> mal-arti</em>
Plural               Definite            Dative             <em> lill-arti</em>
Plural               Definite            Elative            <em> mill-arti</em>
Plural               Definite            Equative           <em> bħall-arti</em>
Plural               Definite            Genitive           <em> tal-arti</em>
Plural               Definite            Inessive           <em> fl-arti</em>
Plural               Definite            Instrumental       <em> bl-arti</em>
Plural               Definite            Lative             <em> sal-arti</em>
Plural               Definite            Nominative         <em> il-arti</em>
Plural               Indefinite          Benefactive        <em> għal arti</em>
Plural               Indefinite          Comitative         <em> m'arti</em>
Plural               Indefinite          Dative             <em> lil arti</em>
Plural               Indefinite          Elative            <em> minn arti</em>
Plural               Indefinite          Equative           <em> bħal arti</em>
Plural               Indefinite          Genitive           <em> t'arti</em>
Plural               Indefinite          Inessive           <em> f'arti</em>
Plural               Indefinite          Instrumental       <em> b'arti</em>
Plural               Indefinite          Lative             <em> s'arti</em>
Plural               Indefinite          Nominative         <em> arti</em>
DeterminatePl        Definite            Benefactive        <em> []</em>
DeterminatePl        Definite            Comitative         <em> []</em>
DeterminatePl        Definite            Dative             <em> []</em>
DeterminatePl        Definite            Elative            <em> []</em>
DeterminatePl        Definite            Equative           <em> []</em>
DeterminatePl        Definite            Genitive           <em> []</em>
DeterminatePl        Definite            Inessive           <em> []</em>
DeterminatePl        Definite            Instrumental       <em> []</em>
DeterminatePl        Definite            Lative             <em> []</em>
DeterminatePl        Definite            Nominative         <em> []</em>
DeterminatePl        Indefinite          Benefactive        <em> []</em>
DeterminatePl        Indefinite          Comitative         <em> []</em>
DeterminatePl        Indefinite          Dative             <em> []</em>
DeterminatePl        Indefinite          Elative            <em> []</em>
DeterminatePl        Indefinite          Equative           <em> []</em>
DeterminatePl        Indefinite          Genitive           <em> []</em>
DeterminatePl        Indefinite          Inessive           <em> []</em>
DeterminatePl        Indefinite          Instrumental       <em> []</em>
DeterminatePl        Indefinite          Lative             <em> []</em>
DeterminatePl        Indefinite          Nominative         <em> []</em>
CollectivePl         Definite            Benefactive        <em> []</em>
CollectivePl         Definite            Comitative         <em> []</em>
CollectivePl         Definite            Dative             <em> []</em>
CollectivePl         Definite            Elative            <em> []</em>
CollectivePl         Definite            Equative           <em> []</em>
CollectivePl         Definite            Genitive           <em> []</em>
CollectivePl         Definite            Inessive           <em> []</em>
CollectivePl         Definite            Instrumental       <em> []</em>
CollectivePl         Definite            Lative             <em> []</em>
CollectivePl         Definite            Nominative         <em> []</em>
CollectivePl         Indefinite          Benefactive        <em> []</em>
CollectivePl         Indefinite          Comitative         <em> []</em>
CollectivePl         Indefinite          Dative             <em> []</em>
CollectivePl         Indefinite          Elative            <em> []</em>
CollectivePl         Indefinite          Equative           <em> []</em>
CollectivePl         Indefinite          Genitive           <em> []</em>
CollectivePl         Indefinite          Inessive           <em> []</em>
CollectivePl         Indefinite          Instrumental       <em> []</em>
CollectivePl         Indefinite          Lative             <em> []</em>
CollectivePl         Indefinite          Nominative         <em> []</em>
Masc                

<hr/>
Singulative          Definite            Benefactive        <em> għall-fjura</em>
Singulative          Definite            Comitative         <em> mal-fjura</em>
Singulative          Definite            Dative             <em> lill-fjura</em>
Singulative          Definite            Elative            <em> mill-fjura</em>
Singulative          Definite            Equative           <em> bħall-fjura</em>
Singulative          Definite            Genitive           <em> tal-fjura</em>
Singulative          Definite            Inessive           <em> fil-fjura</em>
Singulative          Definite            Instrumental       <em> bil-fjura</em>
Singulative          Definite            Lative             <em> sal-fjura</em>
Singulative          Definite            Nominative         <em> il-fjura</em>
Singulative          Indefinite          Benefactive        <em> għal fjura</em>
Singulative          Indefinite          Comitative         <em> ma' fjura</em>
Singulative          Indefinite          Dative             <em> lil fjura</em>
Singulative          Indefinite          Elative            <em> minn fjura</em>
Singulative          Indefinite          Equative           <em> bħal fjura</em>
Singulative          Indefinite          Genitive           <em> ta' fjura</em>
Singulative          Indefinite          Inessive           <em> fi fjura</em>
Singulative          Indefinite          Instrumental       <em> bi fjura</em>
Singulative          Indefinite          Lative             <em> sa fjura</em>
Singulative          Indefinite          Nominative         <em> fjura</em>
Dual                 Definite            Benefactive        <em> []</em>
Dual                 Definite            Comitative         <em> []</em>
Dual                 Definite            Dative             <em> []</em>
Dual                 Definite            Elative            <em> []</em>
Dual                 Definite            Equative           <em> []</em>
Dual                 Definite            Genitive           <em> []</em>
Dual                 Definite            Inessive           <em> []</em>
Dual                 Definite            Instrumental       <em> []</em>
Dual                 Definite            Lative             <em> []</em>
Dual                 Definite            Nominative         <em> []</em>
Dual                 Indefinite          Benefactive        <em> []</em>
Dual                 Indefinite          Comitative         <em> []</em>
Dual                 Indefinite          Dative             <em> []</em>
Dual                 Indefinite          Elative            <em> []</em>
Dual                 Indefinite          Equative           <em> []</em>
Dual                 Indefinite          Genitive           <em> []</em>
Dual                 Indefinite          Inessive           <em> []</em>
Dual                 Indefinite          Instrumental       <em> []</em>
Dual                 Indefinite          Lative             <em> []</em>
Dual                 Indefinite          Nominative         <em> []</em>
Plural               Definite            Benefactive        <em> għall-fjuri</em>
Plural               Definite            Comitative         <em> mal-fjuri</em>
Plural               Definite            Dative             <em> lill-fjuri</em>
Plural               Definite            Elative            <em> mill-fjuri</em>
Plural               Definite            Equative           <em> bħall-fjuri</em>
Plural               Definite            Genitive           <em> tal-fjuri</em>
Plural               Definite            Inessive           <em> fil-fjuri</em>
Plural               Definite            Instrumental       <em> bil-fjuri</em>
Plural               Definite            Lative             <em> sal-fjuri</em>
Plural               Definite            Nominative         <em> il-fjuri</em>
Plural               Indefinite          Benefactive        <em> għal fjuri</em>
Plural               Indefinite          Comitative         <em> ma' fjuri</em>
Plural               Indefinite          Dative             <em> lil fjuri</em>
Plural               Indefinite          Elative            <em> minn fjuri</em>
Plural               Indefinite          Equative           <em> bħal fjuri</em>
Plural               Indefinite          Genitive           <em> ta' fjuri</em>
Plural               Indefinite          Inessive           <em> fi fjuri</em>
Plural               Indefinite          Instrumental       <em> bi fjuri</em>
Plural               Indefinite          Lative             <em> sa fjuri</em>
Plural               Indefinite          Nominative         <em> fjuri</em>
DeterminatePl        Definite            Benefactive        <em> []</em>
DeterminatePl        Definite            Comitative         <em> []</em>
DeterminatePl        Definite            Dative             <em> []</em>
DeterminatePl        Definite            Elative            <em> []</em>
DeterminatePl        Definite            Equative           <em> []</em>
DeterminatePl        Definite            Genitive           <em> []</em>
DeterminatePl        Definite            Inessive           <em> []</em>
DeterminatePl        Definite            Instrumental       <em> []</em>
DeterminatePl        Definite            Lative             <em> []</em>
DeterminatePl        Definite            Nominative         <em> []</em>
DeterminatePl        Indefinite          Benefactive        <em> []</em>
DeterminatePl        Indefinite          Comitative         <em> []</em>
DeterminatePl        Indefinite          Dative             <em> []</em>
DeterminatePl        Indefinite          Elative            <em> []</em>
DeterminatePl        Indefinite          Equative           <em> []</em>
DeterminatePl        Indefinite          Genitive           <em> []</em>
DeterminatePl        Indefinite          Inessive           <em> []</em>
DeterminatePl        Indefinite          Instrumental       <em> []</em>
DeterminatePl        Indefinite          Lative             <em> []</em>
DeterminatePl        Indefinite          Nominative         <em> []</em>
CollectivePl         Definite            Benefactive        <em> []</em>
CollectivePl         Definite            Comitative         <em> []</em>
CollectivePl         Definite            Dative             <em> []</em>
CollectivePl         Definite            Elative            <em> []</em>
CollectivePl         Definite            Equative           <em> []</em>
CollectivePl         Definite            Genitive           <em> []</em>
CollectivePl         Definite            Inessive           <em> []</em>
CollectivePl         Definite            Instrumental       <em> []</em>
CollectivePl         Definite            Lative             <em> []</em>
CollectivePl         Definite            Nominative         <em> []</em>
CollectivePl         Indefinite          Benefactive        <em> []</em>
CollectivePl         Indefinite          Comitative         <em> []</em>
CollectivePl         Indefinite          Dative             <em> []</em>
CollectivePl         Indefinite          Elative            <em> []</em>
CollectivePl         Indefinite          Equative           <em> []</em>
CollectivePl         Indefinite          Genitive           <em> []</em>
CollectivePl         Indefinite          Inessive           <em> []</em>
CollectivePl         Indefinite          Instrumental       <em> []</em>
CollectivePl         Indefinite          Lative             <em> []</em>
CollectivePl         Indefinite          Nominative         <em> []</em>
Fem                 

<hr/>
Singulative          Definite            Benefactive        <em> għaċ-ċpar</em>
Singulative          Definite            Comitative         <em> maċ-ċpar</em>
Singulative          Definite            Dative             <em> liċ-ċpar</em>
Singulative          Definite            Elative            <em> miċ-ċpar</em>
Singulative          Definite            Equative           <em> bħaċ-ċpar</em>
Singulative          Definite            Genitive           <em> taċ-ċpar</em>
Singulative          Definite            Inessive           <em> fiċ-ċpar</em>
Singulative          Definite            Instrumental       <em> biċ-ċpar</em>
Singulative          Definite            Lative             <em> saċ-ċpar</em>
Singulative          Definite            Nominative         <em> iċ-ċpar</em>
Singulative          Indefinite          Benefactive        <em> għal ċpar</em>
Singulative          Indefinite          Comitative         <em> ma' ċpar</em>
Singulative          Indefinite          Dative             <em> lil ċpar</em>
Singulative          Indefinite          Elative            <em> minn ċpar</em>
Singulative          Indefinite          Equative           <em> bħal ċpar</em>
Singulative          Indefinite          Genitive           <em> ta' ċpar</em>
Singulative          Indefinite          Inessive           <em> fi ċpar</em>
Singulative          Indefinite          Instrumental       <em> bi ċpar</em>
Singulative          Indefinite          Lative             <em> sa ċpar</em>
Singulative          Indefinite          Nominative         <em> ċpar</em>
Dual                 Definite            Benefactive        <em> []</em>
Dual                 Definite            Comitative         <em> []</em>
Dual                 Definite            Dative             <em> []</em>
Dual                 Definite            Elative            <em> []</em>
Dual                 Definite            Equative           <em> []</em>
Dual                 Definite            Genitive           <em> []</em>
Dual                 Definite            Inessive           <em> []</em>
Dual                 Definite            Instrumental       <em> []</em>
Dual                 Definite            Lative             <em> []</em>
Dual                 Definite            Nominative         <em> []</em>
Dual                 Indefinite          Benefactive        <em> []</em>
Dual                 Indefinite          Comitative         <em> []</em>
Dual                 Indefinite          Dative             <em> []</em>
Dual                 Indefinite          Elative            <em> []</em>
Dual                 Indefinite          Equative           <em> []</em>
Dual                 Indefinite          Genitive           <em> []</em>
Dual                 Indefinite          Inessive           <em> []</em>
Dual                 Indefinite          Instrumental       <em> []</em>
Dual                 Indefinite          Lative             <em> []</em>
Dual                 Indefinite          Nominative         <em> []</em>
Plural               Definite            Benefactive        <em> għaċ-ċpari</em>
Plural               Definite            Comitative         <em> maċ-ċpari</em>
Plural               Definite            Dative             <em> liċ-ċpari</em>
Plural               Definite            Elative            <em> miċ-ċpari</em>
Plural               Definite            Equative           <em> bħaċ-ċpari</em>
Plural               Definite            Genitive           <em> taċ-ċpari</em>
Plural               Definite            Inessive           <em> fiċ-ċpari</em>
Plural               Definite            Instrumental       <em> biċ-ċpari</em>
Plural               Definite            Lative             <em> saċ-ċpari</em>
Plural               Definite            Nominative         <em> iċ-ċpari</em>
Plural               Indefinite          Benefactive        <em> għal ċpari</em>
Plural               Indefinite          Comitative         <em> ma' ċpari</em>
Plural               Indefinite          Dative             <em> lil ċpari</em>
Plural               Indefinite          Elative            <em> minn ċpari</em>
Plural               Indefinite          Equative           <em> bħal ċpari</em>
Plural               Indefinite          Genitive           <em> ta' ċpari</em>
Plural               Indefinite          Inessive           <em> fi ċpari</em>
Plural               Indefinite          Instrumental       <em> bi ċpari</em>
Plural               Indefinite          Lative             <em> sa ċpari</em>
Plural               Indefinite          Nominative         <em> ċpari</em>
DeterminatePl        Definite            Benefactive        <em> []</em>
DeterminatePl        Definite            Comitative         <em> []</em>
DeterminatePl        Definite            Dative             <em> []</em>
DeterminatePl        Definite            Elative            <em> []</em>
DeterminatePl        Definite            Equative           <em> []</em>
DeterminatePl        Definite            Genitive           <em> []</em>
DeterminatePl        Definite            Inessive           <em> []</em>
DeterminatePl        Definite            Instrumental       <em> []</em>
DeterminatePl        Definite            Lative             <em> []</em>
DeterminatePl        Definite            Nominative         <em> []</em>
DeterminatePl        Indefinite          Benefactive        <em> []</em>
DeterminatePl        Indefinite          Comitative         <em> []</em>
DeterminatePl        Indefinite          Dative             <em> []</em>
DeterminatePl        Indefinite          Elative            <em> []</em>
DeterminatePl        Indefinite          Equative           <em> []</em>
DeterminatePl        Indefinite          Genitive           <em> []</em>
DeterminatePl        Indefinite          Inessive           <em> []</em>
DeterminatePl        Indefinite          Instrumental       <em> []</em>
DeterminatePl        Indefinite          Lative             <em> []</em>
DeterminatePl        Indefinite          Nominative         <em> []</em>
CollectivePl         Definite            Benefactive        <em> []</em>
CollectivePl         Definite            Comitative         <em> []</em>
CollectivePl         Definite            Dative             <em> []</em>
CollectivePl         Definite            Elative            <em> []</em>
CollectivePl         Definite            Equative           <em> []</em>
CollectivePl         Definite            Genitive           <em> []</em>
CollectivePl         Definite            Inessive           <em> []</em>
CollectivePl         Definite            Instrumental       <em> []</em>
CollectivePl         Definite            Lative             <em> []</em>
CollectivePl         Definite            Nominative         <em> []</em>
CollectivePl         Indefinite          Benefactive        <em> []</em>
CollectivePl         Indefinite          Comitative         <em> []</em>
CollectivePl         Indefinite          Dative             <em> []</em>
CollectivePl         Indefinite          Elative            <em> []</em>
CollectivePl         Indefinite          Equative           <em> []</em>
CollectivePl         Indefinite          Genitive           <em> []</em>
CollectivePl         Indefinite          Inessive           <em> []</em>
CollectivePl         Indefinite          Instrumental       <em> []</em>
CollectivePl         Indefinite          Lative             <em> []</em>
CollectivePl         Indefinite          Nominative         <em> []</em>
Masc                

<hr/>
Singulative          Definite            Benefactive        <em> għas-sieq</em>
Singulative          Definite            Comitative         <em> mas-sieq</em>
Singulative          Definite            Dative             <em> lis-sieq</em>
Singulative          Definite            Elative            <em> mis-sieq</em>
Singulative          Definite            Equative           <em> bħas-sieq</em>
Singulative          Definite            Genitive           <em> tas-sieq</em>
Singulative          Definite            Inessive           <em> fis-sieq</em>
Singulative          Definite            Instrumental       <em> bis-sieq</em>
Singulative          Definite            Lative             <em> sas-sieq</em>
Singulative          Definite            Nominative         <em> is-sieq</em>
Singulative          Indefinite          Benefactive        <em> għal sieq</em>
Singulative          Indefinite          Comitative         <em> ma' sieq</em>
Singulative          Indefinite          Dative             <em> lil sieq</em>
Singulative          Indefinite          Elative            <em> minn sieq</em>
Singulative          Indefinite          Equative           <em> bħal sieq</em>
Singulative          Indefinite          Genitive           <em> ta' sieq</em>
Singulative          Indefinite          Inessive           <em> f'sieq</em>
Singulative          Indefinite          Instrumental       <em> b'sieq</em>
Singulative          Indefinite          Lative             <em> sa sieq</em>
Singulative          Indefinite          Nominative         <em> sieq</em>
Dual                 Definite            Benefactive        <em> []</em>
Dual                 Definite            Comitative         <em> []</em>
Dual                 Definite            Dative             <em> []</em>
Dual                 Definite            Elative            <em> []</em>
Dual                 Definite            Equative           <em> []</em>
Dual                 Definite            Genitive           <em> []</em>
Dual                 Definite            Inessive           <em> []</em>
Dual                 Definite            Instrumental       <em> []</em>
Dual                 Definite            Lative             <em> []</em>
Dual                 Definite            Nominative         <em> []</em>
Dual                 Indefinite          Benefactive        <em> []</em>
Dual                 Indefinite          Comitative         <em> []</em>
Dual                 Indefinite          Dative             <em> []</em>
Dual                 Indefinite          Elative            <em> []</em>
Dual                 Indefinite          Equative           <em> []</em>
Dual                 Indefinite          Genitive           <em> []</em>
Dual                 Indefinite          Inessive           <em> []</em>
Dual                 Indefinite          Instrumental       <em> []</em>
Dual                 Indefinite          Lative             <em> []</em>
Dual                 Indefinite          Nominative         <em> []</em>
Plural               Definite            Benefactive        <em> għas-sieqat</em>
Plural               Definite            Comitative         <em> mas-sieqat</em>
Plural               Definite            Dative             <em> lis-sieqat</em>
Plural               Definite            Elative            <em> mis-sieqat</em>
Plural               Definite            Equative           <em> bħas-sieqat</em>
Plural               Definite            Genitive           <em> tas-sieqat</em>
Plural               Definite            Inessive           <em> fis-sieqat</em>
Plural               Definite            Instrumental       <em> bis-sieqat</em>
Plural               Definite            Lative             <em> sas-sieqat</em>
Plural               Definite            Nominative         <em> is-sieqat</em>
Plural               Indefinite          Benefactive        <em> għal sieqat</em>
Plural               Indefinite          Comitative         <em> ma' sieqat</em>
Plural               Indefinite          Dative             <em> lil sieqat</em>
Plural               Indefinite          Elative            <em> minn sieqat</em>
Plural               Indefinite          Equative           <em> bħal sieqat</em>
Plural               Indefinite          Genitive           <em> ta' sieqat</em>
Plural               Indefinite          Inessive           <em> f'sieqat</em>
Plural               Indefinite          Instrumental       <em> b'sieqat</em>
Plural               Indefinite          Lative             <em> sa sieqat</em>
Plural               Indefinite          Nominative         <em> sieqat</em>
DeterminatePl        Definite            Benefactive        <em> []</em>
DeterminatePl        Definite            Comitative         <em> []</em>
DeterminatePl        Definite            Dative             <em> []</em>
DeterminatePl        Definite            Elative            <em> []</em>
DeterminatePl        Definite            Equative           <em> []</em>
DeterminatePl        Definite            Genitive           <em> []</em>
DeterminatePl        Definite            Inessive           <em> []</em>
DeterminatePl        Definite            Instrumental       <em> []</em>
DeterminatePl        Definite            Lative             <em> []</em>
DeterminatePl        Definite            Nominative         <em> []</em>
DeterminatePl        Indefinite          Benefactive        <em> []</em>
DeterminatePl        Indefinite          Comitative         <em> []</em>
DeterminatePl        Indefinite          Dative             <em> []</em>
DeterminatePl        Indefinite          Elative            <em> []</em>
DeterminatePl        Indefinite          Equative           <em> []</em>
DeterminatePl        Indefinite          Genitive           <em> []</em>
DeterminatePl        Indefinite          Inessive           <em> []</em>
DeterminatePl        Indefinite          Instrumental       <em> []</em>
DeterminatePl        Indefinite          Lative             <em> []</em>
DeterminatePl        Indefinite          Nominative         <em> []</em>
CollectivePl         Definite            Benefactive        <em> []</em>
CollectivePl         Definite            Comitative         <em> []</em>
CollectivePl         Definite            Dative             <em> []</em>
CollectivePl         Definite            Elative            <em> []</em>
CollectivePl         Definite            Equative           <em> []</em>
CollectivePl         Definite            Genitive           <em> []</em>
CollectivePl         Definite            Inessive           <em> []</em>
CollectivePl         Definite            Instrumental       <em> []</em>
CollectivePl         Definite            Lative             <em> []</em>
CollectivePl         Definite            Nominative         <em> []</em>
CollectivePl         Indefinite          Benefactive        <em> []</em>
CollectivePl         Indefinite          Comitative         <em> []</em>
CollectivePl         Indefinite          Dative             <em> []</em>
CollectivePl         Indefinite          Elative            <em> []</em>
CollectivePl         Indefinite          Equative           <em> []</em>
CollectivePl         Indefinite          Genitive           <em> []</em>
CollectivePl         Indefinite          Inessive           <em> []</em>
CollectivePl         Indefinite          Instrumental       <em> []</em>
CollectivePl         Indefinite          Lative             <em> []</em>
CollectivePl         Indefinite          Nominative         <em> []</em>
Masc                

<hr/>
Singulative          Definite            Benefactive        <em> għall-foresta</em>
Singulative          Definite            Comitative         <em> mal-foresta</em>
Singulative          Definite            Dative             <em> lill-foresta</em>
Singulative          Definite            Elative            <em> mill-foresta</em>
Singulative          Definite            Equative           <em> bħall-foresta</em>
Singulative          Definite            Genitive           <em> tal-foresta</em>
Singulative          Definite            Inessive           <em> fil-foresta</em>
Singulative          Definite            Instrumental       <em> bil-foresta</em>
Singulative          Definite            Lative             <em> sal-foresta</em>
Singulative          Definite            Nominative         <em> il-foresta</em>
Singulative          Indefinite          Benefactive        <em> għal foresta</em>
Singulative          Indefinite          Comitative         <em> ma' foresta</em>
Singulative          Indefinite          Dative             <em> lil foresta</em>
Singulative          Indefinite          Elative            <em> minn foresta</em>
Singulative          Indefinite          Equative           <em> bħal foresta</em>
Singulative          Indefinite          Genitive           <em> ta' foresta</em>
Singulative          Indefinite          Inessive           <em> fi foresta</em>
Singulative          Indefinite          Instrumental       <em> b'foresta</em>
Singulative          Indefinite          Lative             <em> sa foresta</em>
Singulative          Indefinite          Nominative         <em> foresta</em>
Dual                 Definite            Benefactive        <em> []</em>
Dual                 Definite            Comitative         <em> []</em>
Dual                 Definite            Dative             <em> []</em>
Dual                 Definite            Elative            <em> []</em>
Dual                 Definite            Equative           <em> []</em>
Dual                 Definite            Genitive           <em> []</em>
Dual                 Definite            Inessive           <em> []</em>
Dual                 Definite            Instrumental       <em> []</em>
Dual                 Definite            Lative             <em> []</em>
Dual                 Definite            Nominative         <em> []</em>
Dual                 Indefinite          Benefactive        <em> []</em>
Dual                 Indefinite          Comitative         <em> []</em>
Dual                 Indefinite          Dative             <em> []</em>
Dual                 Indefinite          Elative            <em> []</em>
Dual                 Indefinite          Equative           <em> []</em>
Dual                 Indefinite          Genitive           <em> []</em>
Dual                 Indefinite          Inessive           <em> []</em>
Dual                 Indefinite          Instrumental       <em> []</em>
Dual                 Indefinite          Lative             <em> []</em>
Dual                 Indefinite          Nominative         <em> []</em>
Plural               Definite            Benefactive        <em> għall-foresti</em>
Plural               Definite            Comitative         <em> mal-foresti</em>
Plural               Definite            Dative             <em> lill-foresti</em>
Plural               Definite            Elative            <em> mill-foresti</em>
Plural               Definite            Equative           <em> bħall-foresti</em>
Plural               Definite            Genitive           <em> tal-foresti</em>
Plural               Definite            Inessive           <em> fil-foresti</em>
Plural               Definite            Instrumental       <em> bil-foresti</em>
Plural               Definite            Lative             <em> sal-foresti</em>
Plural               Definite            Nominative         <em> il-foresti</em>
Plural               Indefinite          Benefactive        <em> għal foresti</em>
Plural               Indefinite          Comitative         <em> ma' foresti</em>
Plural               Indefinite          Dative             <em> lil foresti</em>
Plural               Indefinite          Elative            <em> minn foresti</em>
Plural               Indefinite          Equative           <em> bħal foresti</em>
Plural               Indefinite          Genitive           <em> ta' foresti</em>
Plural               Indefinite          Inessive           <em> fi foresti</em>
Plural               Indefinite          Instrumental       <em> b'foresti</em>
Plural               Indefinite          Lative             <em> sa foresti</em>
Plural               Indefinite          Nominative         <em> foresti</em>
DeterminatePl        Definite            Benefactive        <em> []</em>
DeterminatePl        Definite            Comitative         <em> []</em>
DeterminatePl        Definite            Dative             <em> []</em>
DeterminatePl        Definite            Elative            <em> []</em>
DeterminatePl        Definite            Equative           <em> []</em>
DeterminatePl        Definite            Genitive           <em> []</em>
DeterminatePl        Definite            Inessive           <em> []</em>
DeterminatePl        Definite            Instrumental       <em> []</em>
DeterminatePl        Definite            Lative             <em> []</em>
DeterminatePl        Definite            Nominative         <em> []</em>
DeterminatePl        Indefinite          Benefactive        <em> []</em>
DeterminatePl        Indefinite          Comitative         <em> []</em>
DeterminatePl        Indefinite          Dative             <em> []</em>
DeterminatePl        Indefinite          Elative            <em> []</em>
DeterminatePl        Indefinite          Equative           <em> []</em>
DeterminatePl        Indefinite          Genitive           <em> []</em>
DeterminatePl        Indefinite          Inessive           <em> []</em>
DeterminatePl        Indefinite          Instrumental       <em> []</em>
DeterminatePl        Indefinite          Lative             <em> []</em>
DeterminatePl        Indefinite          Nominative         <em> []</em>
CollectivePl         Definite            Benefactive        <em> []</em>
CollectivePl         Definite            Comitative         <em> []</em>
CollectivePl         Definite            Dative             <em> []</em>
CollectivePl         Definite            Elative            <em> []</em>
CollectivePl         Definite            Equative           <em> []</em>
CollectivePl         Definite            Genitive           <em> []</em>
CollectivePl         Definite            Inessive           <em> []</em>
CollectivePl         Definite            Instrumental       <em> []</em>
CollectivePl         Definite            Lative             <em> []</em>
CollectivePl         Definite            Nominative         <em> []</em>
CollectivePl         Indefinite          Benefactive        <em> []</em>
CollectivePl         Indefinite          Comitative         <em> []</em>
CollectivePl         Indefinite          Dative             <em> []</em>
CollectivePl         Indefinite          Elative            <em> []</em>
CollectivePl         Indefinite          Equative           <em> []</em>
CollectivePl         Indefinite          Genitive           <em> []</em>
CollectivePl         Indefinite          Inessive           <em> []</em>
CollectivePl         Indefinite          Instrumental       <em> []</em>
CollectivePl         Indefinite          Lative             <em> []</em>
CollectivePl         Indefinite          Nominative         <em> []</em>
Fem                 

<hr/>
Singulative          Definite            Benefactive        <em> għall-friġġ</em>
Singulative          Definite            Comitative         <em> mal-friġġ</em>
Singulative          Definite            Dative             <em> lill-friġġ</em>
Singulative          Definite            Elative            <em> mill-friġġ</em>
Singulative          Definite            Equative           <em> bħall-friġġ</em>
Singulative          Definite            Genitive           <em> tal-friġġ</em>
Singulative          Definite            Inessive           <em> fil-friġġ</em>
Singulative          Definite            Instrumental       <em> bil-friġġ</em>
Singulative          Definite            Lative             <em> sal-friġġ</em>
Singulative          Definite            Nominative         <em> il-friġġ</em>
Singulative          Indefinite          Benefactive        <em> għal friġġ</em>
Singulative          Indefinite          Comitative         <em> ma' friġġ</em>
Singulative          Indefinite          Dative             <em> lil friġġ</em>
Singulative          Indefinite          Elative            <em> minn friġġ</em>
Singulative          Indefinite          Equative           <em> bħal friġġ</em>
Singulative          Indefinite          Genitive           <em> ta' friġġ</em>
Singulative          Indefinite          Inessive           <em> fi friġġ</em>
Singulative          Indefinite          Instrumental       <em> b'friġġ</em>
Singulative          Indefinite          Lative             <em> sa friġġ</em>
Singulative          Indefinite          Nominative         <em> friġġ</em>
Dual                 Definite            Benefactive        <em> []</em>
Dual                 Definite            Comitative         <em> []</em>
Dual                 Definite            Dative             <em> []</em>
Dual                 Definite            Elative            <em> []</em>
Dual                 Definite            Equative           <em> []</em>
Dual                 Definite            Genitive           <em> []</em>
Dual                 Definite            Inessive           <em> []</em>
Dual                 Definite            Instrumental       <em> []</em>
Dual                 Definite            Lative             <em> []</em>
Dual                 Definite            Nominative         <em> []</em>
Dual                 Indefinite          Benefactive        <em> []</em>
Dual                 Indefinite          Comitative         <em> []</em>
Dual                 Indefinite          Dative             <em> []</em>
Dual                 Indefinite          Elative            <em> []</em>
Dual                 Indefinite          Equative           <em> []</em>
Dual                 Indefinite          Genitive           <em> []</em>
Dual                 Indefinite          Inessive           <em> []</em>
Dual                 Indefinite          Instrumental       <em> []</em>
Dual                 Indefinite          Lative             <em> []</em>
Dual                 Indefinite          Nominative         <em> []</em>
Plural               Definite            Benefactive        <em> għall-friġġi</em>
Plural               Definite            Comitative         <em> mal-friġġi</em>
Plural               Definite            Dative             <em> lill-friġġi</em>
Plural               Definite            Elative            <em> mill-friġġi</em>
Plural               Definite            Equative           <em> bħall-friġġi</em>
Plural               Definite            Genitive           <em> tal-friġġi</em>
Plural               Definite            Inessive           <em> fil-friġġi</em>
Plural               Definite            Instrumental       <em> bil-friġġi</em>
Plural               Definite            Lative             <em> sal-friġġi</em>
Plural               Definite            Nominative         <em> il-friġġi</em>
Plural               Indefinite          Benefactive        <em> għal friġġi</em>
Plural               Indefinite          Comitative         <em> ma' friġġi</em>
Plural               Indefinite          Dative             <em> lil friġġi</em>
Plural               Indefinite          Elative            <em> minn friġġi</em>
Plural               Indefinite          Equative           <em> bħal friġġi</em>
Plural               Indefinite          Genitive           <em> ta' friġġi</em>
Plural               Indefinite          Inessive           <em> fi friġġi</em>
Plural               Indefinite          Instrumental       <em> b'friġġi</em>
Plural               Indefinite          Lative             <em> sa friġġi</em>
Plural               Indefinite          Nominative         <em> friġġi</em>
DeterminatePl        Definite            Benefactive        <em> []</em>
DeterminatePl        Definite            Comitative         <em> []</em>
DeterminatePl        Definite            Dative             <em> []</em>
DeterminatePl        Definite            Elative            <em> []</em>
DeterminatePl        Definite            Equative           <em> []</em>
DeterminatePl        Definite            Genitive           <em> []</em>
DeterminatePl        Definite            Inessive           <em> []</em>
DeterminatePl        Definite            Instrumental       <em> []</em>
DeterminatePl        Definite            Lative             <em> []</em>
DeterminatePl        Definite            Nominative         <em> []</em>
DeterminatePl        Indefinite          Benefactive        <em> []</em>
DeterminatePl        Indefinite          Comitative         <em> []</em>
DeterminatePl        Indefinite          Dative             <em> []</em>
DeterminatePl        Indefinite          Elative            <em> []</em>
DeterminatePl        Indefinite          Equative           <em> []</em>
DeterminatePl        Indefinite          Genitive           <em> []</em>
DeterminatePl        Indefinite          Inessive           <em> []</em>
DeterminatePl        Indefinite          Instrumental       <em> []</em>
DeterminatePl        Indefinite          Lative             <em> []</em>
DeterminatePl        Indefinite          Nominative         <em> []</em>
CollectivePl         Definite            Benefactive        <em> []</em>
CollectivePl         Definite            Comitative         <em> []</em>
CollectivePl         Definite            Dative             <em> []</em>
CollectivePl         Definite            Elative            <em> []</em>
CollectivePl         Definite            Equative           <em> []</em>
CollectivePl         Definite            Genitive           <em> []</em>
CollectivePl         Definite            Inessive           <em> []</em>
CollectivePl         Definite            Instrumental       <em> []</em>
CollectivePl         Definite            Lative             <em> []</em>
CollectivePl         Definite            Nominative         <em> []</em>
CollectivePl         Indefinite          Benefactive        <em> []</em>
CollectivePl         Indefinite          Comitative         <em> []</em>
CollectivePl         Indefinite          Dative             <em> []</em>
CollectivePl         Indefinite          Elative            <em> []</em>
CollectivePl         Indefinite          Equative           <em> []</em>
CollectivePl         Indefinite          Genitive           <em> []</em>
CollectivePl         Indefinite          Inessive           <em> []</em>
CollectivePl         Indefinite          Instrumental       <em> []</em>
CollectivePl         Indefinite          Lative             <em> []</em>
CollectivePl         Indefinite          Nominative         <em> []</em>
Masc                

<hr/>
Singulative          Definite            Benefactive        <em> għall-ħabib</em>
Singulative          Definite            Comitative         <em> mal-ħabib</em>
Singulative          Definite            Dative             <em> lill-ħabib</em>
Singulative          Definite            Elative            <em> mill-ħabib</em>
Singulative          Definite            Equative           <em> bħall-ħabib</em>
Singulative          Definite            Genitive           <em> tal-ħabib</em>
Singulative          Definite            Inessive           <em> fil-ħabib</em>
Singulative          Definite            Instrumental       <em> bil-ħabib</em>
Singulative          Definite            Lative             <em> sal-ħabib</em>
Singulative          Definite            Nominative         <em> il-ħabib</em>
Singulative          Indefinite          Benefactive        <em> għal ħabib</em>
Singulative          Indefinite          Comitative         <em> ma' ħabib</em>
Singulative          Indefinite          Dative             <em> lil ħabib</em>
Singulative          Indefinite          Elative            <em> minn ħabib</em>
Singulative          Indefinite          Equative           <em> bħal ħabib</em>
Singulative          Indefinite          Genitive           <em> ta' ħabib</em>
Singulative          Indefinite          Inessive           <em> f'ħabib</em>
Singulative          Indefinite          Instrumental       <em> b'ħabib</em>
Singulative          Indefinite          Lative             <em> sa ħabib</em>
Singulative          Indefinite          Nominative         <em> ħabib</em>
Dual                 Definite            Benefactive        <em> []</em>
Dual                 Definite            Comitative         <em> []</em>
Dual                 Definite            Dative             <em> []</em>
Dual                 Definite            Elative            <em> []</em>
Dual                 Definite            Equative           <em> []</em>
Dual                 Definite            Genitive           <em> []</em>
Dual                 Definite            Inessive           <em> []</em>
Dual                 Definite            Instrumental       <em> []</em>
Dual                 Definite            Lative             <em> []</em>
Dual                 Definite            Nominative         <em> []</em>
Dual                 Indefinite          Benefactive        <em> []</em>
Dual                 Indefinite          Comitative         <em> []</em>
Dual                 Indefinite          Dative             <em> []</em>
Dual                 Indefinite          Elative            <em> []</em>
Dual                 Indefinite          Equative           <em> []</em>
Dual                 Indefinite          Genitive           <em> []</em>
Dual                 Indefinite          Inessive           <em> []</em>
Dual                 Indefinite          Instrumental       <em> []</em>
Dual                 Indefinite          Lative             <em> []</em>
Dual                 Indefinite          Nominative         <em> []</em>
Plural               Definite            Benefactive        <em> għall-ħabibi</em>
Plural               Definite            Comitative         <em> mal-ħabibi</em>
Plural               Definite            Dative             <em> lill-ħabibi</em>
Plural               Definite            Elative            <em> mill-ħabibi</em>
Plural               Definite            Equative           <em> bħall-ħabibi</em>
Plural               Definite            Genitive           <em> tal-ħabibi</em>
Plural               Definite            Inessive           <em> fil-ħabibi</em>
Plural               Definite            Instrumental       <em> bil-ħabibi</em>
Plural               Definite            Lative             <em> sal-ħabibi</em>
Plural               Definite            Nominative         <em> il-ħabibi</em>
Plural               Indefinite          Benefactive        <em> għal ħabibi</em>
Plural               Indefinite          Comitative         <em> ma' ħabibi</em>
Plural               Indefinite          Dative             <em> lil ħabibi</em>
Plural               Indefinite          Elative            <em> minn ħabibi</em>
Plural               Indefinite          Equative           <em> bħal ħabibi</em>
Plural               Indefinite          Genitive           <em> ta' ħabibi</em>
Plural               Indefinite          Inessive           <em> f'ħabibi</em>
Plural               Indefinite          Instrumental       <em> b'ħabibi</em>
Plural               Indefinite          Lative             <em> sa ħabibi</em>
Plural               Indefinite          Nominative         <em> ħabibi</em>
DeterminatePl        Definite            Benefactive        <em> []</em>
DeterminatePl        Definite            Comitative         <em> []</em>
DeterminatePl        Definite            Dative             <em> []</em>
DeterminatePl        Definite            Elative            <em> []</em>
DeterminatePl        Definite            Equative           <em> []</em>
DeterminatePl        Definite            Genitive           <em> []</em>
DeterminatePl        Definite            Inessive           <em> []</em>
DeterminatePl        Definite            Instrumental       <em> []</em>
DeterminatePl        Definite            Lative             <em> []</em>
DeterminatePl        Definite            Nominative         <em> []</em>
DeterminatePl        Indefinite          Benefactive        <em> []</em>
DeterminatePl        Indefinite          Comitative         <em> []</em>
DeterminatePl        Indefinite          Dative             <em> []</em>
DeterminatePl        Indefinite          Elative            <em> []</em>
DeterminatePl        Indefinite          Equative           <em> []</em>
DeterminatePl        Indefinite          Genitive           <em> []</em>
DeterminatePl        Indefinite          Inessive           <em> []</em>
DeterminatePl        Indefinite          Instrumental       <em> []</em>
DeterminatePl        Indefinite          Lative             <em> []</em>
DeterminatePl        Indefinite          Nominative         <em> []</em>
CollectivePl         Definite            Benefactive        <em> []</em>
CollectivePl         Definite            Comitative         <em> []</em>
CollectivePl         Definite            Dative             <em> []</em>
CollectivePl         Definite            Elative            <em> []</em>
CollectivePl         Definite            Equative           <em> []</em>
CollectivePl         Definite            Genitive           <em> []</em>
CollectivePl         Definite            Inessive           <em> []</em>
CollectivePl         Definite            Instrumental       <em> []</em>
CollectivePl         Definite            Lative             <em> []</em>
CollectivePl         Definite            Nominative         <em> []</em>
CollectivePl         Indefinite          Benefactive        <em> []</em>
CollectivePl         Indefinite          Comitative         <em> []</em>
CollectivePl         Indefinite          Dative             <em> []</em>
CollectivePl         Indefinite          Elative            <em> []</em>
CollectivePl         Indefinite          Equative           <em> []</em>
CollectivePl         Indefinite          Genitive           <em> []</em>
CollectivePl         Indefinite          Inessive           <em> []</em>
CollectivePl         Indefinite          Instrumental       <em> []</em>
CollectivePl         Indefinite          Lative             <em> []</em>
CollectivePl         Indefinite          Nominative         <em> []</em>
Masc                

<hr/>
Singulative          Definite            Benefactive        <em> għall-frotta</em>
Singulative          Definite            Comitative         <em> mal-frotta</em>
Singulative          Definite            Dative             <em> lill-frotta</em>
Singulative          Definite            Elative            <em> mill-frotta</em>
Singulative          Definite            Equative           <em> bħall-frotta</em>
Singulative          Definite            Genitive           <em> tal-frotta</em>
Singulative          Definite            Inessive           <em> fil-frotta</em>
Singulative          Definite            Instrumental       <em> bil-frotta</em>
Singulative          Definite            Lative             <em> sal-frotta</em>
Singulative          Definite            Nominative         <em> il-frotta</em>
Singulative          Indefinite          Benefactive        <em> għal frotta</em>
Singulative          Indefinite          Comitative         <em> ma' frotta</em>
Singulative          Indefinite          Dative             <em> lil frotta</em>
Singulative          Indefinite          Elative            <em> minn frotta</em>
Singulative          Indefinite          Equative           <em> bħal frotta</em>
Singulative          Indefinite          Genitive           <em> ta' frotta</em>
Singulative          Indefinite          Inessive           <em> fi frotta</em>
Singulative          Indefinite          Instrumental       <em> b'frotta</em>
Singulative          Indefinite          Lative             <em> sa frotta</em>
Singulative          Indefinite          Nominative         <em> frotta</em>
Dual                 Definite            Benefactive        <em> []</em>
Dual                 Definite            Comitative         <em> []</em>
Dual                 Definite            Dative             <em> []</em>
Dual                 Definite            Elative            <em> []</em>
Dual                 Definite            Equative           <em> []</em>
Dual                 Definite            Genitive           <em> []</em>
Dual                 Definite            Inessive           <em> []</em>
Dual                 Definite            Instrumental       <em> []</em>
Dual                 Definite            Lative             <em> []</em>
Dual                 Definite            Nominative         <em> []</em>
Dual                 Indefinite          Benefactive        <em> []</em>
Dual                 Indefinite          Comitative         <em> []</em>
Dual                 Indefinite          Dative             <em> []</em>
Dual                 Indefinite          Elative            <em> []</em>
Dual                 Indefinite          Equative           <em> []</em>
Dual                 Indefinite          Genitive           <em> []</em>
Dual                 Indefinite          Inessive           <em> []</em>
Dual                 Indefinite          Instrumental       <em> []</em>
Dual                 Indefinite          Lative             <em> []</em>
Dual                 Indefinite          Nominative         <em> []</em>
Plural               Definite            Benefactive        <em> għall-frotti</em>
Plural               Definite            Comitative         <em> mal-frotti</em>
Plural               Definite            Dative             <em> lill-frotti</em>
Plural               Definite            Elative            <em> mill-frotti</em>
Plural               Definite            Equative           <em> bħall-frotti</em>
Plural               Definite            Genitive           <em> tal-frotti</em>
Plural               Definite            Inessive           <em> fil-frotti</em>
Plural               Definite            Instrumental       <em> bil-frotti</em>
Plural               Definite            Lative             <em> sal-frotti</em>
Plural               Definite            Nominative         <em> il-frotti</em>
Plural               Indefinite          Benefactive        <em> għal frotti</em>
Plural               Indefinite          Comitative         <em> ma' frotti</em>
Plural               Indefinite          Dative             <em> lil frotti</em>
Plural               Indefinite          Elative            <em> minn frotti</em>
Plural               Indefinite          Equative           <em> bħal frotti</em>
Plural               Indefinite          Genitive           <em> ta' frotti</em>
Plural               Indefinite          Inessive           <em> fi frotti</em>
Plural               Indefinite          Instrumental       <em> b'frotti</em>
Plural               Indefinite          Lative             <em> sa frotti</em>
Plural               Indefinite          Nominative         <em> frotti</em>
DeterminatePl        Definite            Benefactive        <em> []</em>
DeterminatePl        Definite            Comitative         <em> []</em>
DeterminatePl        Definite            Dative             <em> []</em>
DeterminatePl        Definite            Elative            <em> []</em>
DeterminatePl        Definite            Equative           <em> []</em>
DeterminatePl        Definite            Genitive           <em> []</em>
DeterminatePl        Definite            Inessive           <em> []</em>
DeterminatePl        Definite            Instrumental       <em> []</em>
DeterminatePl        Definite            Lative             <em> []</em>
DeterminatePl        Definite            Nominative         <em> []</em>
DeterminatePl        Indefinite          Benefactive        <em> []</em>
DeterminatePl        Indefinite          Comitative         <em> []</em>
DeterminatePl        Indefinite          Dative             <em> []</em>
DeterminatePl        Indefinite          Elative            <em> []</em>
DeterminatePl        Indefinite          Equative           <em> []</em>
DeterminatePl        Indefinite          Genitive           <em> []</em>
DeterminatePl        Indefinite          Inessive           <em> []</em>
DeterminatePl        Indefinite          Instrumental       <em> []</em>
DeterminatePl        Indefinite          Lative             <em> []</em>
DeterminatePl        Indefinite          Nominative         <em> []</em>
CollectivePl         Definite            Benefactive        <em> []</em>
CollectivePl         Definite            Comitative         <em> []</em>
CollectivePl         Definite            Dative             <em> []</em>
CollectivePl         Definite            Elative            <em> []</em>
CollectivePl         Definite            Equative           <em> []</em>
CollectivePl         Definite            Genitive           <em> []</em>
CollectivePl         Definite            Inessive           <em> []</em>
CollectivePl         Definite            Instrumental       <em> []</em>
CollectivePl         Definite            Lative             <em> []</em>
CollectivePl         Definite            Nominative         <em> []</em>
CollectivePl         Indefinite          Benefactive        <em> []</em>
CollectivePl         Indefinite          Comitative         <em> []</em>
CollectivePl         Indefinite          Dative             <em> []</em>
CollectivePl         Indefinite          Elative            <em> []</em>
CollectivePl         Indefinite          Equative           <em> []</em>
CollectivePl         Indefinite          Genitive           <em> []</em>
CollectivePl         Indefinite          Inessive           <em> []</em>
CollectivePl         Indefinite          Instrumental       <em> []</em>
CollectivePl         Indefinite          Lative             <em> []</em>
CollectivePl         Indefinite          Nominative         <em> []</em>
Fem                 

<hr/>
Singulative          Definite            Benefactive        <em> għall-ġnien</em>
Singulative          Definite            Comitative         <em> mal-ġnien</em>
Singulative          Definite            Dative             <em> lill-ġnien</em>
Singulative          Definite            Elative            <em> mill-ġnien</em>
Singulative          Definite            Equative           <em> bħall-ġnien</em>
Singulative          Definite            Genitive           <em> tal-ġnien</em>
Singulative          Definite            Inessive           <em> fil-ġnien</em>
Singulative          Definite            Instrumental       <em> bil-ġnien</em>
Singulative          Definite            Lative             <em> sal-ġnien</em>
Singulative          Definite            Nominative         <em> il-ġnien</em>
Singulative          Indefinite          Benefactive        <em> għal ġnien</em>
Singulative          Indefinite          Comitative         <em> ma' ġnien</em>
Singulative          Indefinite          Dative             <em> lil ġnien</em>
Singulative          Indefinite          Elative            <em> minn ġnien</em>
Singulative          Indefinite          Equative           <em> bħal ġnien</em>
Singulative          Indefinite          Genitive           <em> ta' ġnien</em>
Singulative          Indefinite          Inessive           <em> fi ġnien</em>
Singulative          Indefinite          Instrumental       <em> bi ġnien</em>
Singulative          Indefinite          Lative             <em> sa ġnien</em>
Singulative          Indefinite          Nominative         <em> ġnien</em>
Dual                 Definite            Benefactive        <em> []</em>
Dual                 Definite            Comitative         <em> []</em>
Dual                 Definite            Dative             <em> []</em>
Dual                 Definite            Elative            <em> []</em>
Dual                 Definite            Equative           <em> []</em>
Dual                 Definite            Genitive           <em> []</em>
Dual                 Definite            Inessive           <em> []</em>
Dual                 Definite            Instrumental       <em> []</em>
Dual                 Definite            Lative             <em> []</em>
Dual                 Definite            Nominative         <em> []</em>
Dual                 Indefinite          Benefactive        <em> []</em>
Dual                 Indefinite          Comitative         <em> []</em>
Dual                 Indefinite          Dative             <em> []</em>
Dual                 Indefinite          Elative            <em> []</em>
Dual                 Indefinite          Equative           <em> []</em>
Dual                 Indefinite          Genitive           <em> []</em>
Dual                 Indefinite          Inessive           <em> []</em>
Dual                 Indefinite          Instrumental       <em> []</em>
Dual                 Indefinite          Lative             <em> []</em>
Dual                 Indefinite          Nominative         <em> []</em>
Plural               Definite            Benefactive        <em> għall-ġnieni</em>
Plural               Definite            Comitative         <em> mal-ġnieni</em>
Plural               Definite            Dative             <em> lill-ġnieni</em>
Plural               Definite            Elative            <em> mill-ġnieni</em>
Plural               Definite            Equative           <em> bħall-ġnieni</em>
Plural               Definite            Genitive           <em> tal-ġnieni</em>
Plural               Definite            Inessive           <em> fil-ġnieni</em>
Plural               Definite            Instrumental       <em> bil-ġnieni</em>
Plural               Definite            Lative             <em> sal-ġnieni</em>
Plural               Definite            Nominative         <em> il-ġnieni</em>
Plural               Indefinite          Benefactive        <em> għal ġnieni</em>
Plural               Indefinite          Comitative         <em> ma' ġnieni</em>
Plural               Indefinite          Dative             <em> lil ġnieni</em>
Plural               Indefinite          Elative            <em> minn ġnieni</em>
Plural               Indefinite          Equative           <em> bħal ġnieni</em>
Plural               Indefinite          Genitive           <em> ta' ġnieni</em>
Plural               Indefinite          Inessive           <em> fi ġnieni</em>
Plural               Indefinite          Instrumental       <em> bi ġnieni</em>
Plural               Indefinite          Lative             <em> sa ġnieni</em>
Plural               Indefinite          Nominative         <em> ġnieni</em>
DeterminatePl        Definite            Benefactive        <em> []</em>
DeterminatePl        Definite            Comitative         <em> []</em>
DeterminatePl        Definite            Dative             <em> []</em>
DeterminatePl        Definite            Elative            <em> []</em>
DeterminatePl        Definite            Equative           <em> []</em>
DeterminatePl        Definite            Genitive           <em> []</em>
DeterminatePl        Definite            Inessive           <em> []</em>
DeterminatePl        Definite            Instrumental       <em> []</em>
DeterminatePl        Definite            Lative             <em> []</em>
DeterminatePl        Definite            Nominative         <em> []</em>
DeterminatePl        Indefinite          Benefactive        <em> []</em>
DeterminatePl        Indefinite          Comitative         <em> []</em>
DeterminatePl        Indefinite          Dative             <em> []</em>
DeterminatePl        Indefinite          Elative            <em> []</em>
DeterminatePl        Indefinite          Equative           <em> []</em>
DeterminatePl        Indefinite          Genitive           <em> []</em>
DeterminatePl        Indefinite          Inessive           <em> []</em>
DeterminatePl        Indefinite          Instrumental       <em> []</em>
DeterminatePl        Indefinite          Lative             <em> []</em>
DeterminatePl        Indefinite          Nominative         <em> []</em>
CollectivePl         Definite            Benefactive        <em> []</em>
CollectivePl         Definite            Comitative         <em> []</em>
CollectivePl         Definite            Dative             <em> []</em>
CollectivePl         Definite            Elative            <em> []</em>
CollectivePl         Definite            Equative           <em> []</em>
CollectivePl         Definite            Genitive           <em> []</em>
CollectivePl         Definite            Inessive           <em> []</em>
CollectivePl         Definite            Instrumental       <em> []</em>
CollectivePl         Definite            Lative             <em> []</em>
CollectivePl         Definite            Nominative         <em> []</em>
CollectivePl         Indefinite          Benefactive        <em> []</em>
CollectivePl         Indefinite          Comitative         <em> []</em>
CollectivePl         Indefinite          Dative             <em> []</em>
CollectivePl         Indefinite          Elative            <em> []</em>
CollectivePl         Indefinite          Equative           <em> []</em>
CollectivePl         Indefinite          Genitive           <em> []</em>
CollectivePl         Indefinite          Inessive           <em> []</em>
CollectivePl         Indefinite          Instrumental       <em> []</em>
CollectivePl         Indefinite          Lative             <em> []</em>
CollectivePl         Indefinite          Nominative         <em> []</em>
Masc                

<hr/>
Singulative          Definite            Benefactive        <em> għat-tifla</em>
Singulative          Definite            Comitative         <em> mat-tifla</em>
Singulative          Definite            Dative             <em> lit-tifla</em>
Singulative          Definite            Elative            <em> mit-tifla</em>
Singulative          Definite            Equative           <em> bħat-tifla</em>
Singulative          Definite            Genitive           <em> tat-tifla</em>
Singulative          Definite            Inessive           <em> fit-tifla</em>
Singulative          Definite            Instrumental       <em> bit-tifla</em>
Singulative          Definite            Lative             <em> sat-tifla</em>
Singulative          Definite            Nominative         <em> it-tifla</em>
Singulative          Indefinite          Benefactive        <em> għal tifla</em>
Singulative          Indefinite          Comitative         <em> ma' tifla</em>
Singulative          Indefinite          Dative             <em> lil tifla</em>
Singulative          Indefinite          Elative            <em> minn tifla</em>
Singulative          Indefinite          Equative           <em> bħal tifla</em>
Singulative          Indefinite          Genitive           <em> ta' tifla</em>
Singulative          Indefinite          Inessive           <em> f'tifla</em>
Singulative          Indefinite          Instrumental       <em> b'tifla</em>
Singulative          Indefinite          Lative             <em> sa tifla</em>
Singulative          Indefinite          Nominative         <em> tifla</em>
Dual                 Definite            Benefactive        <em> []</em>
Dual                 Definite            Comitative         <em> []</em>
Dual                 Definite            Dative             <em> []</em>
Dual                 Definite            Elative            <em> []</em>
Dual                 Definite            Equative           <em> []</em>
Dual                 Definite            Genitive           <em> []</em>
Dual                 Definite            Inessive           <em> []</em>
Dual                 Definite            Instrumental       <em> []</em>
Dual                 Definite            Lative             <em> []</em>
Dual                 Definite            Nominative         <em> []</em>
Dual                 Indefinite          Benefactive        <em> []</em>
Dual                 Indefinite          Comitative         <em> []</em>
Dual                 Indefinite          Dative             <em> []</em>
Dual                 Indefinite          Elative            <em> []</em>
Dual                 Indefinite          Equative           <em> []</em>
Dual                 Indefinite          Genitive           <em> []</em>
Dual                 Indefinite          Inessive           <em> []</em>
Dual                 Indefinite          Instrumental       <em> []</em>
Dual                 Indefinite          Lative             <em> []</em>
Dual                 Indefinite          Nominative         <em> []</em>
Plural               Definite            Benefactive        <em> għat-tifli</em>
Plural               Definite            Comitative         <em> mat-tifli</em>
Plural               Definite            Dative             <em> lit-tifli</em>
Plural               Definite            Elative            <em> mit-tifli</em>
Plural               Definite            Equative           <em> bħat-tifli</em>
Plural               Definite            Genitive           <em> tat-tifli</em>
Plural               Definite            Inessive           <em> fit-tifli</em>
Plural               Definite            Instrumental       <em> bit-tifli</em>
Plural               Definite            Lative             <em> sat-tifli</em>
Plural               Definite            Nominative         <em> it-tifli</em>
Plural               Indefinite          Benefactive        <em> għal tifli</em>
Plural               Indefinite          Comitative         <em> ma' tifli</em>
Plural               Indefinite          Dative             <em> lil tifli</em>
Plural               Indefinite          Elative            <em> minn tifli</em>
Plural               Indefinite          Equative           <em> bħal tifli</em>
Plural               Indefinite          Genitive           <em> ta' tifli</em>
Plural               Indefinite          Inessive           <em> f'tifli</em>
Plural               Indefinite          Instrumental       <em> b'tifli</em>
Plural               Indefinite          Lative             <em> sa tifli</em>
Plural               Indefinite          Nominative         <em> tifli</em>
DeterminatePl        Definite            Benefactive        <em> []</em>
DeterminatePl        Definite            Comitative         <em> []</em>
DeterminatePl        Definite            Dative             <em> []</em>
DeterminatePl        Definite            Elative            <em> []</em>
DeterminatePl        Definite            Equative           <em> []</em>
DeterminatePl        Definite            Genitive           <em> []</em>
DeterminatePl        Definite            Inessive           <em> []</em>
DeterminatePl        Definite            Instrumental       <em> []</em>
DeterminatePl        Definite            Lative             <em> []</em>
DeterminatePl        Definite            Nominative         <em> []</em>
DeterminatePl        Indefinite          Benefactive        <em> []</em>
DeterminatePl        Indefinite          Comitative         <em> []</em>
DeterminatePl        Indefinite          Dative             <em> []</em>
DeterminatePl        Indefinite          Elative            <em> []</em>
DeterminatePl        Indefinite          Equative           <em> []</em>
DeterminatePl        Indefinite          Genitive           <em> []</em>
DeterminatePl        Indefinite          Inessive           <em> []</em>
DeterminatePl        Indefinite          Instrumental       <em> []</em>
DeterminatePl        Indefinite          Lative             <em> []</em>
DeterminatePl        Indefinite          Nominative         <em> []</em>
CollectivePl         Definite            Benefactive        <em> []</em>
CollectivePl         Definite            Comitative         <em> []</em>
CollectivePl         Definite            Dative             <em> []</em>
CollectivePl         Definite            Elative            <em> []</em>
CollectivePl         Definite            Equative           <em> []</em>
CollectivePl         Definite            Genitive           <em> []</em>
CollectivePl         Definite            Inessive           <em> []</em>
CollectivePl         Definite            Instrumental       <em> []</em>
CollectivePl         Definite            Lative             <em> []</em>
CollectivePl         Definite            Nominative         <em> []</em>
CollectivePl         Indefinite          Benefactive        <em> []</em>
CollectivePl         Indefinite          Comitative         <em> []</em>
CollectivePl         Indefinite          Dative             <em> []</em>
CollectivePl         Indefinite          Elative            <em> []</em>
CollectivePl         Indefinite          Equative           <em> []</em>
CollectivePl         Indefinite          Genitive           <em> []</em>
CollectivePl         Indefinite          Inessive           <em> []</em>
CollectivePl         Indefinite          Instrumental       <em> []</em>
CollectivePl         Indefinite          Lative             <em> []</em>
CollectivePl         Indefinite          Nominative         <em> []</em>
Fem                 

<hr/>
Singulative          Definite            Benefactive        <em> għall-ingwanta</em>
Singulative          Definite            Comitative         <em> mal-ingwanta</em>
Singulative          Definite            Dative             <em> lill-ingwanta</em>
Singulative          Definite            Elative            <em> mill-ingwanta</em>
Singulative          Definite            Equative           <em> bħall-ingwanta</em>
Singulative          Definite            Genitive           <em> tal-ingwanta</em>
Singulative          Definite            Inessive           <em> fl-ingwanta</em>
Singulative          Definite            Instrumental       <em> bl-ingwanta</em>
Singulative          Definite            Lative             <em> sal-ingwanta</em>
Singulative          Definite            Nominative         <em> il-ingwanta</em>
Singulative          Indefinite          Benefactive        <em> għal ingwanta</em>
Singulative          Indefinite          Comitative         <em> m'ingwanta</em>
Singulative          Indefinite          Dative             <em> lil ingwanta</em>
Singulative          Indefinite          Elative            <em> minn ingwanta</em>
Singulative          Indefinite          Equative           <em> bħal ingwanta</em>
Singulative          Indefinite          Genitive           <em> t'ingwanta</em>
Singulative          Indefinite          Inessive           <em> f'ingwanta</em>
Singulative          Indefinite          Instrumental       <em> b'ingwanta</em>
Singulative          Indefinite          Lative             <em> s'ingwanta</em>
Singulative          Indefinite          Nominative         <em> ingwanta</em>
Dual                 Definite            Benefactive        <em> []</em>
Dual                 Definite            Comitative         <em> []</em>
Dual                 Definite            Dative             <em> []</em>
Dual                 Definite            Elative            <em> []</em>
Dual                 Definite            Equative           <em> []</em>
Dual                 Definite            Genitive           <em> []</em>
Dual                 Definite            Inessive           <em> []</em>
Dual                 Definite            Instrumental       <em> []</em>
Dual                 Definite            Lative             <em> []</em>
Dual                 Definite            Nominative         <em> []</em>
Dual                 Indefinite          Benefactive        <em> []</em>
Dual                 Indefinite          Comitative         <em> []</em>
Dual                 Indefinite          Dative             <em> []</em>
Dual                 Indefinite          Elative            <em> []</em>
Dual                 Indefinite          Equative           <em> []</em>
Dual                 Indefinite          Genitive           <em> []</em>
Dual                 Indefinite          Inessive           <em> []</em>
Dual                 Indefinite          Instrumental       <em> []</em>
Dual                 Indefinite          Lative             <em> []</em>
Dual                 Indefinite          Nominative         <em> []</em>
Plural               Definite            Benefactive        <em> għall-ingwanti</em>
Plural               Definite            Comitative         <em> mal-ingwanti</em>
Plural               Definite            Dative             <em> lill-ingwanti</em>
Plural               Definite            Elative            <em> mill-ingwanti</em>
Plural               Definite            Equative           <em> bħall-ingwanti</em>
Plural               Definite            Genitive           <em> tal-ingwanti</em>
Plural               Definite            Inessive           <em> fl-ingwanti</em>
Plural               Definite            Instrumental       <em> bl-ingwanti</em>
Plural               Definite            Lative             <em> sal-ingwanti</em>
Plural               Definite            Nominative         <em> il-ingwanti</em>
Plural               Indefinite          Benefactive        <em> għal ingwanti</em>
Plural               Indefinite          Comitative         <em> m'ingwanti</em>
Plural               Indefinite          Dative             <em> lil ingwanti</em>
Plural               Indefinite          Elative            <em> minn ingwanti</em>
Plural               Indefinite          Equative           <em> bħal ingwanti</em>
Plural               Indefinite          Genitive           <em> t'ingwanti</em>
Plural               Indefinite          Inessive           <em> f'ingwanti</em>
Plural               Indefinite          Instrumental       <em> b'ingwanti</em>
Plural               Indefinite          Lative             <em> s'ingwanti</em>
Plural               Indefinite          Nominative         <em> ingwanti</em>
DeterminatePl        Definite            Benefactive        <em> []</em>
DeterminatePl        Definite            Comitative         <em> []</em>
DeterminatePl        Definite            Dative             <em> []</em>
DeterminatePl        Definite            Elative            <em> []</em>
DeterminatePl        Definite            Equative           <em> []</em>
DeterminatePl        Definite            Genitive           <em> []</em>
DeterminatePl        Definite            Inessive           <em> []</em>
DeterminatePl        Definite            Instrumental       <em> []</em>
DeterminatePl        Definite            Lative             <em> []</em>
DeterminatePl        Definite            Nominative         <em> []</em>
DeterminatePl        Indefinite          Benefactive        <em> []</em>
DeterminatePl        Indefinite          Comitative         <em> []</em>
DeterminatePl        Indefinite          Dative             <em> []</em>
DeterminatePl        Indefinite          Elative            <em> []</em>
DeterminatePl        Indefinite          Equative           <em> []</em>
DeterminatePl        Indefinite          Genitive           <em> []</em>
DeterminatePl        Indefinite          Inessive           <em> []</em>
DeterminatePl        Indefinite          Instrumental       <em> []</em>
DeterminatePl        Indefinite          Lative             <em> []</em>
DeterminatePl        Indefinite          Nominative         <em> []</em>
CollectivePl         Definite            Benefactive        <em> []</em>
CollectivePl         Definite            Comitative         <em> []</em>
CollectivePl         Definite            Dative             <em> []</em>
CollectivePl         Definite            Elative            <em> []</em>
CollectivePl         Definite            Equative           <em> []</em>
CollectivePl         Definite            Genitive           <em> []</em>
CollectivePl         Definite            Inessive           <em> []</em>
CollectivePl         Definite            Instrumental       <em> []</em>
CollectivePl         Definite            Lative             <em> []</em>
CollectivePl         Definite            Nominative         <em> []</em>
CollectivePl         Indefinite          Benefactive        <em> []</em>
CollectivePl         Indefinite          Comitative         <em> []</em>
CollectivePl         Indefinite          Dative             <em> []</em>
CollectivePl         Indefinite          Elative            <em> []</em>
CollectivePl         Indefinite          Equative           <em> []</em>
CollectivePl         Indefinite          Genitive           <em> []</em>
CollectivePl         Indefinite          Inessive           <em> []</em>
CollectivePl         Indefinite          Instrumental       <em> []</em>
CollectivePl         Indefinite          Lative             <em> []</em>
CollectivePl         Indefinite          Nominative         <em> []</em>
Fem                 

<hr/>
Singulative          Definite            Benefactive        <em> għad-deheb</em>
Singulative          Definite            Comitative         <em> mad-deheb</em>
Singulative          Definite            Dative             <em> lid-deheb</em>
Singulative          Definite            Elative            <em> mid-deheb</em>
Singulative          Definite            Equative           <em> bħad-deheb</em>
Singulative          Definite            Genitive           <em> tad-deheb</em>
Singulative          Definite            Inessive           <em> fid-deheb</em>
Singulative          Definite            Instrumental       <em> bid-deheb</em>
Singulative          Definite            Lative             <em> sad-deheb</em>
Singulative          Definite            Nominative         <em> id-deheb</em>
Singulative          Indefinite          Benefactive        <em> għal deheb</em>
Singulative          Indefinite          Comitative         <em> ma' deheb</em>
Singulative          Indefinite          Dative             <em> lil deheb</em>
Singulative          Indefinite          Elative            <em> minn deheb</em>
Singulative          Indefinite          Equative           <em> bħal deheb</em>
Singulative          Indefinite          Genitive           <em> ta' deheb</em>
Singulative          Indefinite          Inessive           <em> f'deheb</em>
Singulative          Indefinite          Instrumental       <em> b'deheb</em>
Singulative          Indefinite          Lative             <em> sa deheb</em>
Singulative          Indefinite          Nominative         <em> deheb</em>
Dual                 Definite            Benefactive        <em> []</em>
Dual                 Definite            Comitative         <em> []</em>
Dual                 Definite            Dative             <em> []</em>
Dual                 Definite            Elative            <em> []</em>
Dual                 Definite            Equative           <em> []</em>
Dual                 Definite            Genitive           <em> []</em>
Dual                 Definite            Inessive           <em> []</em>
Dual                 Definite            Instrumental       <em> []</em>
Dual                 Definite            Lative             <em> []</em>
Dual                 Definite            Nominative         <em> []</em>
Dual                 Indefinite          Benefactive        <em> []</em>
Dual                 Indefinite          Comitative         <em> []</em>
Dual                 Indefinite          Dative             <em> []</em>
Dual                 Indefinite          Elative            <em> []</em>
Dual                 Indefinite          Equative           <em> []</em>
Dual                 Indefinite          Genitive           <em> []</em>
Dual                 Indefinite          Inessive           <em> []</em>
Dual                 Indefinite          Instrumental       <em> []</em>
Dual                 Indefinite          Lative             <em> []</em>
Dual                 Indefinite          Nominative         <em> []</em>
Plural               Definite            Benefactive        <em> għad-dehebi</em>
Plural               Definite            Comitative         <em> mad-dehebi</em>
Plural               Definite            Dative             <em> lid-dehebi</em>
Plural               Definite            Elative            <em> mid-dehebi</em>
Plural               Definite            Equative           <em> bħad-dehebi</em>
Plural               Definite            Genitive           <em> tad-dehebi</em>
Plural               Definite            Inessive           <em> fid-dehebi</em>
Plural               Definite            Instrumental       <em> bid-dehebi</em>
Plural               Definite            Lative             <em> sad-dehebi</em>
Plural               Definite            Nominative         <em> id-dehebi</em>
Plural               Indefinite          Benefactive        <em> għal dehebi</em>
Plural               Indefinite          Comitative         <em> ma' dehebi</em>
Plural               Indefinite          Dative             <em> lil dehebi</em>
Plural               Indefinite          Elative            <em> minn dehebi</em>
Plural               Indefinite          Equative           <em> bħal dehebi</em>
Plural               Indefinite          Genitive           <em> ta' dehebi</em>
Plural               Indefinite          Inessive           <em> f'dehebi</em>
Plural               Indefinite          Instrumental       <em> b'dehebi</em>
Plural               Indefinite          Lative             <em> sa dehebi</em>
Plural               Indefinite          Nominative         <em> dehebi</em>
DeterminatePl        Definite            Benefactive        <em> []</em>
DeterminatePl        Definite            Comitative         <em> []</em>
DeterminatePl        Definite            Dative             <em> []</em>
DeterminatePl        Definite            Elative            <em> []</em>
DeterminatePl        Definite            Equative           <em> []</em>
DeterminatePl        Definite            Genitive           <em> []</em>
DeterminatePl        Definite            Inessive           <em> []</em>
DeterminatePl        Definite            Instrumental       <em> []</em>
DeterminatePl        Definite            Lative             <em> []</em>
DeterminatePl        Definite            Nominative         <em> []</em>
DeterminatePl        Indefinite          Benefactive        <em> []</em>
DeterminatePl        Indefinite          Comitative         <em> []</em>
DeterminatePl        Indefinite          Dative             <em> []</em>
DeterminatePl        Indefinite          Elative            <em> []</em>
DeterminatePl        Indefinite          Equative           <em> []</em>
DeterminatePl        Indefinite          Genitive           <em> []</em>
DeterminatePl        Indefinite          Inessive           <em> []</em>
DeterminatePl        Indefinite          Instrumental       <em> []</em>
DeterminatePl        Indefinite          Lative             <em> []</em>
DeterminatePl        Indefinite          Nominative         <em> []</em>
CollectivePl         Definite            Benefactive        <em> []</em>
CollectivePl         Definite            Comitative         <em> []</em>
CollectivePl         Definite            Dative             <em> []</em>
CollectivePl         Definite            Elative            <em> []</em>
CollectivePl         Definite            Equative           <em> []</em>
CollectivePl         Definite            Genitive           <em> []</em>
CollectivePl         Definite            Inessive           <em> []</em>
CollectivePl         Definite            Instrumental       <em> []</em>
CollectivePl         Definite            Lative             <em> []</em>
CollectivePl         Definite            Nominative         <em> []</em>
CollectivePl         Indefinite          Benefactive        <em> []</em>
CollectivePl         Indefinite          Comitative         <em> []</em>
CollectivePl         Indefinite          Dative             <em> []</em>
CollectivePl         Indefinite          Elative            <em> []</em>
CollectivePl         Indefinite          Equative           <em> []</em>
CollectivePl         Indefinite          Genitive           <em> []</em>
CollectivePl         Indefinite          Inessive           <em> []</em>
CollectivePl         Indefinite          Instrumental       <em> []</em>
CollectivePl         Indefinite          Lative             <em> []</em>
CollectivePl         Indefinite          Nominative         <em> []</em>
Masc                

<hr/>
Singulative          Definite            Benefactive        <em> għall-grammatika</em>
Singulative          Definite            Comitative         <em> mal-grammatika</em>
Singulative          Definite            Dative             <em> lill-grammatika</em>
Singulative          Definite            Elative            <em> mill-grammatika</em>
Singulative          Definite            Equative           <em> bħall-grammatika</em>
Singulative          Definite            Genitive           <em> tal-grammatika</em>
Singulative          Definite            Inessive           <em> fil-grammatika</em>
Singulative          Definite            Instrumental       <em> bil-grammatika</em>
Singulative          Definite            Lative             <em> sal-grammatika</em>
Singulative          Definite            Nominative         <em> il-grammatika</em>
Singulative          Indefinite          Benefactive        <em> għal grammatika</em>
Singulative          Indefinite          Comitative         <em> ma' grammatika</em>
Singulative          Indefinite          Dative             <em> lil grammatika</em>
Singulative          Indefinite          Elative            <em> minn grammatika</em>
Singulative          Indefinite          Equative           <em> bħal grammatika</em>
Singulative          Indefinite          Genitive           <em> ta' grammatika</em>
Singulative          Indefinite          Inessive           <em> f'grammatika</em>
Singulative          Indefinite          Instrumental       <em> b'grammatika</em>
Singulative          Indefinite          Lative             <em> sa grammatika</em>
Singulative          Indefinite          Nominative         <em> grammatika</em>
Dual                 Definite            Benefactive        <em> []</em>
Dual                 Definite            Comitative         <em> []</em>
Dual                 Definite            Dative             <em> []</em>
Dual                 Definite            Elative            <em> []</em>
Dual                 Definite            Equative           <em> []</em>
Dual                 Definite            Genitive           <em> []</em>
Dual                 Definite            Inessive           <em> []</em>
Dual                 Definite            Instrumental       <em> []</em>
Dual                 Definite            Lative             <em> []</em>
Dual                 Definite            Nominative         <em> []</em>
Dual                 Indefinite          Benefactive        <em> []</em>
Dual                 Indefinite          Comitative         <em> []</em>
Dual                 Indefinite          Dative             <em> []</em>
Dual                 Indefinite          Elative            <em> []</em>
Dual                 Indefinite          Equative           <em> []</em>
Dual                 Indefinite          Genitive           <em> []</em>
Dual                 Indefinite          Inessive           <em> []</em>
Dual                 Indefinite          Instrumental       <em> []</em>
Dual                 Indefinite          Lative             <em> []</em>
Dual                 Indefinite          Nominative         <em> []</em>
Plural               Definite            Benefactive        <em> għall-grammatiki</em>
Plural               Definite            Comitative         <em> mal-grammatiki</em>
Plural               Definite            Dative             <em> lill-grammatiki</em>
Plural               Definite            Elative            <em> mill-grammatiki</em>
Plural               Definite            Equative           <em> bħall-grammatiki</em>
Plural               Definite            Genitive           <em> tal-grammatiki</em>
Plural               Definite            Inessive           <em> fil-grammatiki</em>
Plural               Definite            Instrumental       <em> bil-grammatiki</em>
Plural               Definite            Lative             <em> sal-grammatiki</em>
Plural               Definite            Nominative         <em> il-grammatiki</em>
Plural               Indefinite          Benefactive        <em> għal grammatiki</em>
Plural               Indefinite          Comitative         <em> ma' grammatiki</em>
Plural               Indefinite          Dative             <em> lil grammatiki</em>
Plural               Indefinite          Elative            <em> minn grammatiki</em>
Plural               Indefinite          Equative           <em> bħal grammatiki</em>
Plural               Indefinite          Genitive           <em> ta' grammatiki</em>
Plural               Indefinite          Inessive           <em> f'grammatiki</em>
Plural               Indefinite          Instrumental       <em> b'grammatiki</em>
Plural               Indefinite          Lative             <em> sa grammatiki</em>
Plural               Indefinite          Nominative         <em> grammatiki</em>
DeterminatePl        Definite            Benefactive        <em> []</em>
DeterminatePl        Definite            Comitative         <em> []</em>
DeterminatePl        Definite            Dative             <em> []</em>
DeterminatePl        Definite            Elative            <em> []</em>
DeterminatePl        Definite            Equative           <em> []</em>
DeterminatePl        Definite            Genitive           <em> []</em>
DeterminatePl        Definite            Inessive           <em> []</em>
DeterminatePl        Definite            Instrumental       <em> []</em>
DeterminatePl        Definite            Lative             <em> []</em>
DeterminatePl        Definite            Nominative         <em> []</em>
DeterminatePl        Indefinite          Benefactive        <em> []</em>
DeterminatePl        Indefinite          Comitative         <em> []</em>
DeterminatePl        Indefinite          Dative             <em> []</em>
DeterminatePl        Indefinite          Elative            <em> []</em>
DeterminatePl        Indefinite          Equative           <em> []</em>
DeterminatePl        Indefinite          Genitive           <em> []</em>
DeterminatePl        Indefinite          Inessive           <em> []</em>
DeterminatePl        Indefinite          Instrumental       <em> []</em>
DeterminatePl        Indefinite          Lative             <em> []</em>
DeterminatePl        Indefinite          Nominative         <em> []</em>
CollectivePl         Definite            Benefactive        <em> []</em>
CollectivePl         Definite            Comitative         <em> []</em>
CollectivePl         Definite            Dative             <em> []</em>
CollectivePl         Definite            Elative            <em> []</em>
CollectivePl         Definite            Equative           <em> []</em>
CollectivePl         Definite            Genitive           <em> []</em>
CollectivePl         Definite            Inessive           <em> []</em>
CollectivePl         Definite            Instrumental       <em> []</em>
CollectivePl         Definite            Lative             <em> []</em>
CollectivePl         Definite            Nominative         <em> []</em>
CollectivePl         Indefinite          Benefactive        <em> []</em>
CollectivePl         Indefinite          Comitative         <em> []</em>
CollectivePl         Indefinite          Dative             <em> []</em>
CollectivePl         Indefinite          Elative            <em> []</em>
CollectivePl         Indefinite          Equative           <em> []</em>
CollectivePl         Indefinite          Genitive           <em> []</em>
CollectivePl         Indefinite          Inessive           <em> []</em>
CollectivePl         Indefinite          Instrumental       <em> []</em>
CollectivePl         Indefinite          Lative             <em> []</em>
CollectivePl         Indefinite          Nominative         <em> []</em>
Fem                 

<hr/>
Singulative          Definite            Benefactive        <em> għall-ħaxix</em>
Singulative          Definite            Comitative         <em> mal-ħaxix</em>
Singulative          Definite            Dative             <em> lill-ħaxix</em>
Singulative          Definite            Elative            <em> mill-ħaxix</em>
Singulative          Definite            Equative           <em> bħall-ħaxix</em>
Singulative          Definite            Genitive           <em> tal-ħaxix</em>
Singulative          Definite            Inessive           <em> fil-ħaxix</em>
Singulative          Definite            Instrumental       <em> bil-ħaxix</em>
Singulative          Definite            Lative             <em> sal-ħaxix</em>
Singulative          Definite            Nominative         <em> il-ħaxix</em>
Singulative          Indefinite          Benefactive        <em> għal ħaxix</em>
Singulative          Indefinite          Comitative         <em> ma' ħaxix</em>
Singulative          Indefinite          Dative             <em> lil ħaxix</em>
Singulative          Indefinite          Elative            <em> minn ħaxix</em>
Singulative          Indefinite          Equative           <em> bħal ħaxix</em>
Singulative          Indefinite          Genitive           <em> ta' ħaxix</em>
Singulative          Indefinite          Inessive           <em> f'ħaxix</em>
Singulative          Indefinite          Instrumental       <em> b'ħaxix</em>
Singulative          Indefinite          Lative             <em> sa ħaxix</em>
Singulative          Indefinite          Nominative         <em> ħaxix</em>
Dual                 Definite            Benefactive        <em> []</em>
Dual                 Definite            Comitative         <em> []</em>
Dual                 Definite            Dative             <em> []</em>
Dual                 Definite            Elative            <em> []</em>
Dual                 Definite            Equative           <em> []</em>
Dual                 Definite            Genitive           <em> []</em>
Dual                 Definite            Inessive           <em> []</em>
Dual                 Definite            Instrumental       <em> []</em>
Dual                 Definite            Lative             <em> []</em>
Dual                 Definite            Nominative         <em> []</em>
Dual                 Indefinite          Benefactive        <em> []</em>
Dual                 Indefinite          Comitative         <em> []</em>
Dual                 Indefinite          Dative             <em> []</em>
Dual                 Indefinite          Elative            <em> []</em>
Dual                 Indefinite          Equative           <em> []</em>
Dual                 Indefinite          Genitive           <em> []</em>
Dual                 Indefinite          Inessive           <em> []</em>
Dual                 Indefinite          Instrumental       <em> []</em>
Dual                 Indefinite          Lative             <em> []</em>
Dual                 Indefinite          Nominative         <em> []</em>
Plural               Definite            Benefactive        <em> għall-ħaxixi</em>
Plural               Definite            Comitative         <em> mal-ħaxixi</em>
Plural               Definite            Dative             <em> lill-ħaxixi</em>
Plural               Definite            Elative            <em> mill-ħaxixi</em>
Plural               Definite            Equative           <em> bħall-ħaxixi</em>
Plural               Definite            Genitive           <em> tal-ħaxixi</em>
Plural               Definite            Inessive           <em> fil-ħaxixi</em>
Plural               Definite            Instrumental       <em> bil-ħaxixi</em>
Plural               Definite            Lative             <em> sal-ħaxixi</em>
Plural               Definite            Nominative         <em> il-ħaxixi</em>
Plural               Indefinite          Benefactive        <em> għal ħaxixi</em>
Plural               Indefinite          Comitative         <em> ma' ħaxixi</em>
Plural               Indefinite          Dative             <em> lil ħaxixi</em>
Plural               Indefinite          Elative            <em> minn ħaxixi</em>
Plural               Indefinite          Equative           <em> bħal ħaxixi</em>
Plural               Indefinite          Genitive           <em> ta' ħaxixi</em>
Plural               Indefinite          Inessive           <em> f'ħaxixi</em>
Plural               Indefinite          Instrumental       <em> b'ħaxixi</em>
Plural               Indefinite          Lative             <em> sa ħaxixi</em>
Plural               Indefinite          Nominative         <em> ħaxixi</em>
DeterminatePl        Definite            Benefactive        <em> []</em>
DeterminatePl        Definite            Comitative         <em> []</em>
DeterminatePl        Definite            Dative             <em> []</em>
DeterminatePl        Definite            Elative            <em> []</em>
DeterminatePl        Definite            Equative           <em> []</em>
DeterminatePl        Definite            Genitive           <em> []</em>
DeterminatePl        Definite            Inessive           <em> []</em>
DeterminatePl        Definite            Instrumental       <em> []</em>
DeterminatePl        Definite            Lative             <em> []</em>
DeterminatePl        Definite            Nominative         <em> []</em>
DeterminatePl        Indefinite          Benefactive        <em> []</em>
DeterminatePl        Indefinite          Comitative         <em> []</em>
DeterminatePl        Indefinite          Dative             <em> []</em>
DeterminatePl        Indefinite          Elative            <em> []</em>
DeterminatePl        Indefinite          Equative           <em> []</em>
DeterminatePl        Indefinite          Genitive           <em> []</em>
DeterminatePl        Indefinite          Inessive           <em> []</em>
DeterminatePl        Indefinite          Instrumental       <em> []</em>
DeterminatePl        Indefinite          Lative             <em> []</em>
DeterminatePl        Indefinite          Nominative         <em> []</em>
CollectivePl         Definite            Benefactive        <em> []</em>
CollectivePl         Definite            Comitative         <em> []</em>
CollectivePl         Definite            Dative             <em> []</em>
CollectivePl         Definite            Elative            <em> []</em>
CollectivePl         Definite            Equative           <em> []</em>
CollectivePl         Definite            Genitive           <em> []</em>
CollectivePl         Definite            Inessive           <em> []</em>
CollectivePl         Definite            Instrumental       <em> []</em>
CollectivePl         Definite            Lative             <em> []</em>
CollectivePl         Definite            Nominative         <em> []</em>
CollectivePl         Indefinite          Benefactive        <em> []</em>
CollectivePl         Indefinite          Comitative         <em> []</em>
CollectivePl         Indefinite          Dative             <em> []</em>
CollectivePl         Indefinite          Elative            <em> []</em>
CollectivePl         Indefinite          Equative           <em> []</em>
CollectivePl         Indefinite          Genitive           <em> []</em>
CollectivePl         Indefinite          Inessive           <em> []</em>
CollectivePl         Indefinite          Instrumental       <em> []</em>
CollectivePl         Indefinite          Lative             <em> []</em>
CollectivePl         Indefinite          Nominative         <em> []</em>
Masc                

<hr/>
Singulative          Definite            Benefactive        <em> għall-imsaren</em>
Singulative          Definite            Comitative         <em> mal-imsaren</em>
Singulative          Definite            Dative             <em> lill-imsaren</em>
Singulative          Definite            Elative            <em> mill-imsaren</em>
Singulative          Definite            Equative           <em> bħall-imsaren</em>
Singulative          Definite            Genitive           <em> tal-imsaren</em>
Singulative          Definite            Inessive           <em> fl-imsaren</em>
Singulative          Definite            Instrumental       <em> bl-imsaren</em>
Singulative          Definite            Lative             <em> sal-imsaren</em>
Singulative          Definite            Nominative         <em> il-imsaren</em>
Singulative          Indefinite          Benefactive        <em> għal imsaren</em>
Singulative          Indefinite          Comitative         <em> m'imsaren</em>
Singulative          Indefinite          Dative             <em> lil imsaren</em>
Singulative          Indefinite          Elative            <em> minn imsaren</em>
Singulative          Indefinite          Equative           <em> bħal imsaren</em>
Singulative          Indefinite          Genitive           <em> t'imsaren</em>
Singulative          Indefinite          Inessive           <em> f'imsaren</em>
Singulative          Indefinite          Instrumental       <em> b'imsaren</em>
Singulative          Indefinite          Lative             <em> s'imsaren</em>
Singulative          Indefinite          Nominative         <em> imsaren</em>
Dual                 Definite            Benefactive        <em> []</em>
Dual                 Definite            Comitative         <em> []</em>
Dual                 Definite            Dative             <em> []</em>
Dual                 Definite            Elative            <em> []</em>
Dual                 Definite            Equative           <em> []</em>
Dual                 Definite            Genitive           <em> []</em>
Dual                 Definite            Inessive           <em> []</em>
Dual                 Definite            Instrumental       <em> []</em>
Dual                 Definite            Lative             <em> []</em>
Dual                 Definite            Nominative         <em> []</em>
Dual                 Indefinite          Benefactive        <em> []</em>
Dual                 Indefinite          Comitative         <em> []</em>
Dual                 Indefinite          Dative             <em> []</em>
Dual                 Indefinite          Elative            <em> []</em>
Dual                 Indefinite          Equative           <em> []</em>
Dual                 Indefinite          Genitive           <em> []</em>
Dual                 Indefinite          Inessive           <em> []</em>
Dual                 Indefinite          Instrumental       <em> []</em>
Dual                 Indefinite          Lative             <em> []</em>
Dual                 Indefinite          Nominative         <em> []</em>
Plural               Definite            Benefactive        <em> għall-imsareni</em>
Plural               Definite            Comitative         <em> mal-imsareni</em>
Plural               Definite            Dative             <em> lill-imsareni</em>
Plural               Definite            Elative            <em> mill-imsareni</em>
Plural               Definite            Equative           <em> bħall-imsareni</em>
Plural               Definite            Genitive           <em> tal-imsareni</em>
Plural               Definite            Inessive           <em> fl-imsareni</em>
Plural               Definite            Instrumental       <em> bl-imsareni</em>
Plural               Definite            Lative             <em> sal-imsareni</em>
Plural               Definite            Nominative         <em> il-imsareni</em>
Plural               Indefinite          Benefactive        <em> għal imsareni</em>
Plural               Indefinite          Comitative         <em> m'imsareni</em>
Plural               Indefinite          Dative             <em> lil imsareni</em>
Plural               Indefinite          Elative            <em> minn imsareni</em>
Plural               Indefinite          Equative           <em> bħal imsareni</em>
Plural               Indefinite          Genitive           <em> t'imsareni</em>
Plural               Indefinite          Inessive           <em> f'imsareni</em>
Plural               Indefinite          Instrumental       <em> b'imsareni</em>
Plural               Indefinite          Lative             <em> s'imsareni</em>
Plural               Indefinite          Nominative         <em> imsareni</em>
DeterminatePl        Definite            Benefactive        <em> []</em>
DeterminatePl        Definite            Comitative         <em> []</em>
DeterminatePl        Definite            Dative             <em> []</em>
DeterminatePl        Definite            Elative            <em> []</em>
DeterminatePl        Definite            Equative           <em> []</em>
DeterminatePl        Definite            Genitive           <em> []</em>
DeterminatePl        Definite            Inessive           <em> []</em>
DeterminatePl        Definite            Instrumental       <em> []</em>
DeterminatePl        Definite            Lative             <em> []</em>
DeterminatePl        Definite            Nominative         <em> []</em>
DeterminatePl        Indefinite          Benefactive        <em> []</em>
DeterminatePl        Indefinite          Comitative         <em> []</em>
DeterminatePl        Indefinite          Dative             <em> []</em>
DeterminatePl        Indefinite          Elative            <em> []</em>
DeterminatePl        Indefinite          Equative           <em> []</em>
DeterminatePl        Indefinite          Genitive           <em> []</em>
DeterminatePl        Indefinite          Inessive           <em> []</em>
DeterminatePl        Indefinite          Instrumental       <em> []</em>
DeterminatePl        Indefinite          Lative             <em> []</em>
DeterminatePl        Indefinite          Nominative         <em> []</em>
CollectivePl         Definite            Benefactive        <em> []</em>
CollectivePl         Definite            Comitative         <em> []</em>
CollectivePl         Definite            Dative             <em> []</em>
CollectivePl         Definite            Elative            <em> []</em>
CollectivePl         Definite            Equative           <em> []</em>
CollectivePl         Definite            Genitive           <em> []</em>
CollectivePl         Definite            Inessive           <em> []</em>
CollectivePl         Definite            Instrumental       <em> []</em>
CollectivePl         Definite            Lative             <em> []</em>
CollectivePl         Definite            Nominative         <em> []</em>
CollectivePl         Indefinite          Benefactive        <em> []</em>
CollectivePl         Indefinite          Comitative         <em> []</em>
CollectivePl         Indefinite          Dative             <em> []</em>
CollectivePl         Indefinite          Elative            <em> []</em>
CollectivePl         Indefinite          Equative           <em> []</em>
CollectivePl         Indefinite          Genitive           <em> []</em>
CollectivePl         Indefinite          Inessive           <em> []</em>
CollectivePl         Indefinite          Instrumental       <em> []</em>
CollectivePl         Indefinite          Lative             <em> []</em>
CollectivePl         Indefinite          Nominative         <em> []</em>
Masc                

<hr/>
Singulative          Definite            Benefactive        <em> għax-xagħar</em>
Singulative          Definite            Comitative         <em> max-xagħar</em>
Singulative          Definite            Dative             <em> lix-xagħar</em>
Singulative          Definite            Elative            <em> mix-xagħar</em>
Singulative          Definite            Equative           <em> bħax-xagħar</em>
Singulative          Definite            Genitive           <em> tax-xagħar</em>
Singulative          Definite            Inessive           <em> fix-xagħar</em>
Singulative          Definite            Instrumental       <em> bix-xagħar</em>
Singulative          Definite            Lative             <em> sax-xagħar</em>
Singulative          Definite            Nominative         <em> ix-xagħar</em>
Singulative          Indefinite          Benefactive        <em> għal xagħar</em>
Singulative          Indefinite          Comitative         <em> ma' xagħar</em>
Singulative          Indefinite          Dative             <em> lil xagħar</em>
Singulative          Indefinite          Elative            <em> minn xagħar</em>
Singulative          Indefinite          Equative           <em> bħal xagħar</em>
Singulative          Indefinite          Genitive           <em> ta' xagħar</em>
Singulative          Indefinite          Inessive           <em> f'xagħar</em>
Singulative          Indefinite          Instrumental       <em> b'xagħar</em>
Singulative          Indefinite          Lative             <em> sa xagħar</em>
Singulative          Indefinite          Nominative         <em> xagħar</em>
Dual                 Definite            Benefactive        <em> []</em>
Dual                 Definite            Comitative         <em> []</em>
Dual                 Definite            Dative             <em> []</em>
Dual                 Definite            Elative            <em> []</em>
Dual                 Definite            Equative           <em> []</em>
Dual                 Definite            Genitive           <em> []</em>
Dual                 Definite            Inessive           <em> []</em>
Dual                 Definite            Instrumental       <em> []</em>
Dual                 Definite            Lative             <em> []</em>
Dual                 Definite            Nominative         <em> []</em>
Dual                 Indefinite          Benefactive        <em> []</em>
Dual                 Indefinite          Comitative         <em> []</em>
Dual                 Indefinite          Dative             <em> []</em>
Dual                 Indefinite          Elative            <em> []</em>
Dual                 Indefinite          Equative           <em> []</em>
Dual                 Indefinite          Genitive           <em> []</em>
Dual                 Indefinite          Inessive           <em> []</em>
Dual                 Indefinite          Instrumental       <em> []</em>
Dual                 Indefinite          Lative             <em> []</em>
Dual                 Indefinite          Nominative         <em> []</em>
Plural               Definite            Benefactive        <em> għax-xagħari</em>
Plural               Definite            Comitative         <em> max-xagħari</em>
Plural               Definite            Dative             <em> lix-xagħari</em>
Plural               Definite            Elative            <em> mix-xagħari</em>
Plural               Definite            Equative           <em> bħax-xagħari</em>
Plural               Definite            Genitive           <em> tax-xagħari</em>
Plural               Definite            Inessive           <em> fix-xagħari</em>
Plural               Definite            Instrumental       <em> bix-xagħari</em>
Plural               Definite            Lative             <em> sax-xagħari</em>
Plural               Definite            Nominative         <em> ix-xagħari</em>
Plural               Indefinite          Benefactive        <em> għal xagħari</em>
Plural               Indefinite          Comitative         <em> ma' xagħari</em>
Plural               Indefinite          Dative             <em> lil xagħari</em>
Plural               Indefinite          Elative            <em> minn xagħari</em>
Plural               Indefinite          Equative           <em> bħal xagħari</em>
Plural               Indefinite          Genitive           <em> ta' xagħari</em>
Plural               Indefinite          Inessive           <em> f'xagħari</em>
Plural               Indefinite          Instrumental       <em> b'xagħari</em>
Plural               Indefinite          Lative             <em> sa xagħari</em>
Plural               Indefinite          Nominative         <em> xagħari</em>
DeterminatePl        Definite            Benefactive        <em> []</em>
DeterminatePl        Definite            Comitative         <em> []</em>
DeterminatePl        Definite            Dative             <em> []</em>
DeterminatePl        Definite            Elative            <em> []</em>
DeterminatePl        Definite            Equative           <em> []</em>
DeterminatePl        Definite            Genitive           <em> []</em>
DeterminatePl        Definite            Inessive           <em> []</em>
DeterminatePl        Definite            Instrumental       <em> []</em>
DeterminatePl        Definite            Lative             <em> []</em>
DeterminatePl        Definite            Nominative         <em> []</em>
DeterminatePl        Indefinite          Benefactive        <em> []</em>
DeterminatePl        Indefinite          Comitative         <em> []</em>
DeterminatePl        Indefinite          Dative             <em> []</em>
DeterminatePl        Indefinite          Elative            <em> []</em>
DeterminatePl        Indefinite          Equative           <em> []</em>
DeterminatePl        Indefinite          Genitive           <em> []</em>
DeterminatePl        Indefinite          Inessive           <em> []</em>
DeterminatePl        Indefinite          Instrumental       <em> []</em>
DeterminatePl        Indefinite          Lative             <em> []</em>
DeterminatePl        Indefinite          Nominative         <em> []</em>
CollectivePl         Definite            Benefactive        <em> []</em>
CollectivePl         Definite            Comitative         <em> []</em>
CollectivePl         Definite            Dative             <em> []</em>
CollectivePl         Definite            Elative            <em> []</em>
CollectivePl         Definite            Equative           <em> []</em>
CollectivePl         Definite            Genitive           <em> []</em>
CollectivePl         Definite            Inessive           <em> []</em>
CollectivePl         Definite            Instrumental       <em> []</em>
CollectivePl         Definite            Lative             <em> []</em>
CollectivePl         Definite            Nominative         <em> []</em>
CollectivePl         Indefinite          Benefactive        <em> []</em>
CollectivePl         Indefinite          Comitative         <em> []</em>
CollectivePl         Indefinite          Dative             <em> []</em>
CollectivePl         Indefinite          Elative            <em> []</em>
CollectivePl         Indefinite          Equative           <em> []</em>
CollectivePl         Indefinite          Genitive           <em> []</em>
CollectivePl         Indefinite          Inessive           <em> []</em>
CollectivePl         Indefinite          Instrumental       <em> []</em>
CollectivePl         Indefinite          Lative             <em> []</em>
CollectivePl         Indefinite          Nominative         <em> []</em>
Masc                

<hr/>
Singulative          Definite            Benefactive        <em> għall-id</em>
Singulative          Definite            Comitative         <em> mal-id</em>
Singulative          Definite            Dative             <em> lill-id</em>
Singulative          Definite            Elative            <em> mill-id</em>
Singulative          Definite            Equative           <em> bħall-id</em>
Singulative          Definite            Genitive           <em> tal-id</em>
Singulative          Definite            Inessive           <em> fl-id</em>
Singulative          Definite            Instrumental       <em> bl-id</em>
Singulative          Definite            Lative             <em> sal-id</em>
Singulative          Definite            Nominative         <em> il-id</em>
Singulative          Indefinite          Benefactive        <em> għal id</em>
Singulative          Indefinite          Comitative         <em> m'id</em>
Singulative          Indefinite          Dative             <em> lil id</em>
Singulative          Indefinite          Elative            <em> minn id</em>
Singulative          Indefinite          Equative           <em> bħal id</em>
Singulative          Indefinite          Genitive           <em> t'id</em>
Singulative          Indefinite          Inessive           <em> f'id</em>
Singulative          Indefinite          Instrumental       <em> b'id</em>
Singulative          Indefinite          Lative             <em> s'id</em>
Singulative          Indefinite          Nominative         <em> id</em>
Dual                 Definite            Benefactive        <em> []</em>
Dual                 Definite            Comitative         <em> []</em>
Dual                 Definite            Dative             <em> []</em>
Dual                 Definite            Elative            <em> []</em>
Dual                 Definite            Equative           <em> []</em>
Dual                 Definite            Genitive           <em> []</em>
Dual                 Definite            Inessive           <em> []</em>
Dual                 Definite            Instrumental       <em> []</em>
Dual                 Definite            Lative             <em> []</em>
Dual                 Definite            Nominative         <em> []</em>
Dual                 Indefinite          Benefactive        <em> []</em>
Dual                 Indefinite          Comitative         <em> []</em>
Dual                 Indefinite          Dative             <em> []</em>
Dual                 Indefinite          Elative            <em> []</em>
Dual                 Indefinite          Equative           <em> []</em>
Dual                 Indefinite          Genitive           <em> []</em>
Dual                 Indefinite          Inessive           <em> []</em>
Dual                 Indefinite          Instrumental       <em> []</em>
Dual                 Indefinite          Lative             <em> []</em>
Dual                 Indefinite          Nominative         <em> []</em>
Plural               Definite            Benefactive        <em> għall-idi</em>
Plural               Definite            Comitative         <em> mal-idi</em>
Plural               Definite            Dative             <em> lill-idi</em>
Plural               Definite            Elative            <em> mill-idi</em>
Plural               Definite            Equative           <em> bħall-idi</em>
Plural               Definite            Genitive           <em> tal-idi</em>
Plural               Definite            Inessive           <em> fl-idi</em>
Plural               Definite            Instrumental       <em> bl-idi</em>
Plural               Definite            Lative             <em> sal-idi</em>
Plural               Definite            Nominative         <em> il-idi</em>
Plural               Indefinite          Benefactive        <em> għal idi</em>
Plural               Indefinite          Comitative         <em> m'idi</em>
Plural               Indefinite          Dative             <em> lil idi</em>
Plural               Indefinite          Elative            <em> minn idi</em>
Plural               Indefinite          Equative           <em> bħal idi</em>
Plural               Indefinite          Genitive           <em> t'idi</em>
Plural               Indefinite          Inessive           <em> f'idi</em>
Plural               Indefinite          Instrumental       <em> b'idi</em>
Plural               Indefinite          Lative             <em> s'idi</em>
Plural               Indefinite          Nominative         <em> idi</em>
DeterminatePl        Definite            Benefactive        <em> []</em>
DeterminatePl        Definite            Comitative         <em> []</em>
DeterminatePl        Definite            Dative             <em> []</em>
DeterminatePl        Definite            Elative            <em> []</em>
DeterminatePl        Definite            Equative           <em> []</em>
DeterminatePl        Definite            Genitive           <em> []</em>
DeterminatePl        Definite            Inessive           <em> []</em>
DeterminatePl        Definite            Instrumental       <em> []</em>
DeterminatePl        Definite            Lative             <em> []</em>
DeterminatePl        Definite            Nominative         <em> []</em>
DeterminatePl        Indefinite          Benefactive        <em> []</em>
DeterminatePl        Indefinite          Comitative         <em> []</em>
DeterminatePl        Indefinite          Dative             <em> []</em>
DeterminatePl        Indefinite          Elative            <em> []</em>
DeterminatePl        Indefinite          Equative           <em> []</em>
DeterminatePl        Indefinite          Genitive           <em> []</em>
DeterminatePl        Indefinite          Inessive           <em> []</em>
DeterminatePl        Indefinite          Instrumental       <em> []</em>
DeterminatePl        Indefinite          Lative             <em> []</em>
DeterminatePl        Indefinite          Nominative         <em> []</em>
CollectivePl         Definite            Benefactive        <em> []</em>
CollectivePl         Definite            Comitative         <em> []</em>
CollectivePl         Definite            Dative             <em> []</em>
CollectivePl         Definite            Elative            <em> []</em>
CollectivePl         Definite            Equative           <em> []</em>
CollectivePl         Definite            Genitive           <em> []</em>
CollectivePl         Definite            Inessive           <em> []</em>
CollectivePl         Definite            Instrumental       <em> []</em>
CollectivePl         Definite            Lative             <em> []</em>
CollectivePl         Definite            Nominative         <em> []</em>
CollectivePl         Indefinite          Benefactive        <em> []</em>
CollectivePl         Indefinite          Comitative         <em> []</em>
CollectivePl         Indefinite          Dative             <em> []</em>
CollectivePl         Indefinite          Elative            <em> []</em>
CollectivePl         Indefinite          Equative           <em> []</em>
CollectivePl         Indefinite          Genitive           <em> []</em>
CollectivePl         Indefinite          Inessive           <em> []</em>
CollectivePl         Indefinite          Instrumental       <em> []</em>
CollectivePl         Indefinite          Lative             <em> []</em>
CollectivePl         Indefinite          Nominative         <em> []</em>
Masc                

<hr/>
Singulative          Definite            Benefactive        <em> għall-port</em>
Singulative          Definite            Comitative         <em> mal-port</em>
Singulative          Definite            Dative             <em> lill-port</em>
Singulative          Definite            Elative            <em> mill-port</em>
Singulative          Definite            Equative           <em> bħall-port</em>
Singulative          Definite            Genitive           <em> tal-port</em>
Singulative          Definite            Inessive           <em> fil-port</em>
Singulative          Definite            Instrumental       <em> bil-port</em>
Singulative          Definite            Lative             <em> sal-port</em>
Singulative          Definite            Nominative         <em> il-port</em>
Singulative          Indefinite          Benefactive        <em> għal port</em>
Singulative          Indefinite          Comitative         <em> ma' port</em>
Singulative          Indefinite          Dative             <em> lil port</em>
Singulative          Indefinite          Elative            <em> minn port</em>
Singulative          Indefinite          Equative           <em> bħal port</em>
Singulative          Indefinite          Genitive           <em> ta' port</em>
Singulative          Indefinite          Inessive           <em> f'port</em>
Singulative          Indefinite          Instrumental       <em> b'port</em>
Singulative          Indefinite          Lative             <em> sa port</em>
Singulative          Indefinite          Nominative         <em> port</em>
Dual                 Definite            Benefactive        <em> []</em>
Dual                 Definite            Comitative         <em> []</em>
Dual                 Definite            Dative             <em> []</em>
Dual                 Definite            Elative            <em> []</em>
Dual                 Definite            Equative           <em> []</em>
Dual                 Definite            Genitive           <em> []</em>
Dual                 Definite            Inessive           <em> []</em>
Dual                 Definite            Instrumental       <em> []</em>
Dual                 Definite            Lative             <em> []</em>
Dual                 Definite            Nominative         <em> []</em>
Dual                 Indefinite          Benefactive        <em> []</em>
Dual                 Indefinite          Comitative         <em> []</em>
Dual                 Indefinite          Dative             <em> []</em>
Dual                 Indefinite          Elative            <em> []</em>
Dual                 Indefinite          Equative           <em> []</em>
Dual                 Indefinite          Genitive           <em> []</em>
Dual                 Indefinite          Inessive           <em> []</em>
Dual                 Indefinite          Instrumental       <em> []</em>
Dual                 Indefinite          Lative             <em> []</em>
Dual                 Indefinite          Nominative         <em> []</em>
Plural               Definite            Benefactive        <em> għall-porti</em>
Plural               Definite            Comitative         <em> mal-porti</em>
Plural               Definite            Dative             <em> lill-porti</em>
Plural               Definite            Elative            <em> mill-porti</em>
Plural               Definite            Equative           <em> bħall-porti</em>
Plural               Definite            Genitive           <em> tal-porti</em>
Plural               Definite            Inessive           <em> fil-porti</em>
Plural               Definite            Instrumental       <em> bil-porti</em>
Plural               Definite            Lative             <em> sal-porti</em>
Plural               Definite            Nominative         <em> il-porti</em>
Plural               Indefinite          Benefactive        <em> għal porti</em>
Plural               Indefinite          Comitative         <em> ma' porti</em>
Plural               Indefinite          Dative             <em> lil porti</em>
Plural               Indefinite          Elative            <em> minn porti</em>
Plural               Indefinite          Equative           <em> bħal porti</em>
Plural               Indefinite          Genitive           <em> ta' porti</em>
Plural               Indefinite          Inessive           <em> f'porti</em>
Plural               Indefinite          Instrumental       <em> b'porti</em>
Plural               Indefinite          Lative             <em> sa porti</em>
Plural               Indefinite          Nominative         <em> porti</em>
DeterminatePl        Definite            Benefactive        <em> []</em>
DeterminatePl        Definite            Comitative         <em> []</em>
DeterminatePl        Definite            Dative             <em> []</em>
DeterminatePl        Definite            Elative            <em> []</em>
DeterminatePl        Definite            Equative           <em> []</em>
DeterminatePl        Definite            Genitive           <em> []</em>
DeterminatePl        Definite            Inessive           <em> []</em>
DeterminatePl        Definite            Instrumental       <em> []</em>
DeterminatePl        Definite            Lative             <em> []</em>
DeterminatePl        Definite            Nominative         <em> []</em>
DeterminatePl        Indefinite          Benefactive        <em> []</em>
DeterminatePl        Indefinite          Comitative         <em> []</em>
DeterminatePl        Indefinite          Dative             <em> []</em>
DeterminatePl        Indefinite          Elative            <em> []</em>
DeterminatePl        Indefinite          Equative           <em> []</em>
DeterminatePl        Indefinite          Genitive           <em> []</em>
DeterminatePl        Indefinite          Inessive           <em> []</em>
DeterminatePl        Indefinite          Instrumental       <em> []</em>
DeterminatePl        Indefinite          Lative             <em> []</em>
DeterminatePl        Indefinite          Nominative         <em> []</em>
CollectivePl         Definite            Benefactive        <em> []</em>
CollectivePl         Definite            Comitative         <em> []</em>
CollectivePl         Definite            Dative             <em> []</em>
CollectivePl         Definite            Elative            <em> []</em>
CollectivePl         Definite            Equative           <em> []</em>
CollectivePl         Definite            Genitive           <em> []</em>
CollectivePl         Definite            Inessive           <em> []</em>
CollectivePl         Definite            Instrumental       <em> []</em>
CollectivePl         Definite            Lative             <em> []</em>
CollectivePl         Definite            Nominative         <em> []</em>
CollectivePl         Indefinite          Benefactive        <em> []</em>
CollectivePl         Indefinite          Comitative         <em> []</em>
CollectivePl         Indefinite          Dative             <em> []</em>
CollectivePl         Indefinite          Elative            <em> []</em>
CollectivePl         Indefinite          Equative           <em> []</em>
CollectivePl         Indefinite          Genitive           <em> []</em>
CollectivePl         Indefinite          Inessive           <em> []</em>
CollectivePl         Indefinite          Instrumental       <em> []</em>
CollectivePl         Indefinite          Lative             <em> []</em>
CollectivePl         Indefinite          Nominative         <em> []</em>
Masc                

<hr/>
Singulative          Definite            Benefactive        <em> għall-kappell</em>
Singulative          Definite            Comitative         <em> mal-kappell</em>
Singulative          Definite            Dative             <em> lill-kappell</em>
Singulative          Definite            Elative            <em> mill-kappell</em>
Singulative          Definite            Equative           <em> bħall-kappell</em>
Singulative          Definite            Genitive           <em> tal-kappell</em>
Singulative          Definite            Inessive           <em> fil-kappell</em>
Singulative          Definite            Instrumental       <em> bil-kappell</em>
Singulative          Definite            Lative             <em> sal-kappell</em>
Singulative          Definite            Nominative         <em> il-kappell</em>
Singulative          Indefinite          Benefactive        <em> għal kappell</em>
Singulative          Indefinite          Comitative         <em> ma' kappell</em>
Singulative          Indefinite          Dative             <em> lil kappell</em>
Singulative          Indefinite          Elative            <em> minn kappell</em>
Singulative          Indefinite          Equative           <em> bħal kappell</em>
Singulative          Indefinite          Genitive           <em> ta' kappell</em>
Singulative          Indefinite          Inessive           <em> f'kappell</em>
Singulative          Indefinite          Instrumental       <em> b'kappell</em>
Singulative          Indefinite          Lative             <em> sa kappell</em>
Singulative          Indefinite          Nominative         <em> kappell</em>
Dual                 Definite            Benefactive        <em> []</em>
Dual                 Definite            Comitative         <em> []</em>
Dual                 Definite            Dative             <em> []</em>
Dual                 Definite            Elative            <em> []</em>
Dual                 Definite            Equative           <em> []</em>
Dual                 Definite            Genitive           <em> []</em>
Dual                 Definite            Inessive           <em> []</em>
Dual                 Definite            Instrumental       <em> []</em>
Dual                 Definite            Lative             <em> []</em>
Dual                 Definite            Nominative         <em> []</em>
Dual                 Indefinite          Benefactive        <em> []</em>
Dual                 Indefinite          Comitative         <em> []</em>
Dual                 Indefinite          Dative             <em> []</em>
Dual                 Indefinite          Elative            <em> []</em>
Dual                 Indefinite          Equative           <em> []</em>
Dual                 Indefinite          Genitive           <em> []</em>
Dual                 Indefinite          Inessive           <em> []</em>
Dual                 Indefinite          Instrumental       <em> []</em>
Dual                 Indefinite          Lative             <em> []</em>
Dual                 Indefinite          Nominative         <em> []</em>
Plural               Definite            Benefactive        <em> għall-kappelli</em>
Plural               Definite            Comitative         <em> mal-kappelli</em>
Plural               Definite            Dative             <em> lill-kappelli</em>
Plural               Definite            Elative            <em> mill-kappelli</em>
Plural               Definite            Equative           <em> bħall-kappelli</em>
Plural               Definite            Genitive           <em> tal-kappelli</em>
Plural               Definite            Inessive           <em> fil-kappelli</em>
Plural               Definite            Instrumental       <em> bil-kappelli</em>
Plural               Definite            Lative             <em> sal-kappelli</em>
Plural               Definite            Nominative         <em> il-kappelli</em>
Plural               Indefinite          Benefactive        <em> għal kappelli</em>
Plural               Indefinite          Comitative         <em> ma' kappelli</em>
Plural               Indefinite          Dative             <em> lil kappelli</em>
Plural               Indefinite          Elative            <em> minn kappelli</em>
Plural               Indefinite          Equative           <em> bħal kappelli</em>
Plural               Indefinite          Genitive           <em> ta' kappelli</em>
Plural               Indefinite          Inessive           <em> f'kappelli</em>
Plural               Indefinite          Instrumental       <em> b'kappelli</em>
Plural               Indefinite          Lative             <em> sa kappelli</em>
Plural               Indefinite          Nominative         <em> kappelli</em>
DeterminatePl        Definite            Benefactive        <em> []</em>
DeterminatePl        Definite            Comitative         <em> []</em>
DeterminatePl        Definite            Dative             <em> []</em>
DeterminatePl        Definite            Elative            <em> []</em>
DeterminatePl        Definite            Equative           <em> []</em>
DeterminatePl        Definite            Genitive           <em> []</em>
DeterminatePl        Definite            Inessive           <em> []</em>
DeterminatePl        Definite            Instrumental       <em> []</em>
DeterminatePl        Definite            Lative             <em> []</em>
DeterminatePl        Definite            Nominative         <em> []</em>
DeterminatePl        Indefinite          Benefactive        <em> []</em>
DeterminatePl        Indefinite          Comitative         <em> []</em>
DeterminatePl        Indefinite          Dative             <em> []</em>
DeterminatePl        Indefinite          Elative            <em> []</em>
DeterminatePl        Indefinite          Equative           <em> []</em>
DeterminatePl        Indefinite          Genitive           <em> []</em>
DeterminatePl        Indefinite          Inessive           <em> []</em>
DeterminatePl        Indefinite          Instrumental       <em> []</em>
DeterminatePl        Indefinite          Lative             <em> []</em>
DeterminatePl        Indefinite          Nominative         <em> []</em>
CollectivePl         Definite            Benefactive        <em> []</em>
CollectivePl         Definite            Comitative         <em> []</em>
CollectivePl         Definite            Dative             <em> []</em>
CollectivePl         Definite            Elative            <em> []</em>
CollectivePl         Definite            Equative           <em> []</em>
CollectivePl         Definite            Genitive           <em> []</em>
CollectivePl         Definite            Inessive           <em> []</em>
CollectivePl         Definite            Instrumental       <em> []</em>
CollectivePl         Definite            Lative             <em> []</em>
CollectivePl         Definite            Nominative         <em> []</em>
CollectivePl         Indefinite          Benefactive        <em> []</em>
CollectivePl         Indefinite          Comitative         <em> []</em>
CollectivePl         Indefinite          Dative             <em> []</em>
CollectivePl         Indefinite          Elative            <em> []</em>
CollectivePl         Indefinite          Equative           <em> []</em>
CollectivePl         Indefinite          Genitive           <em> []</em>
CollectivePl         Indefinite          Inessive           <em> []</em>
CollectivePl         Indefinite          Instrumental       <em> []</em>
CollectivePl         Indefinite          Lative             <em> []</em>
CollectivePl         Indefinite          Nominative         <em> []</em>
Masc                

<hr/>
Singulative          Definite            Benefactive        <em> għar-ras</em>
Singulative          Definite            Comitative         <em> mar-ras</em>
Singulative          Definite            Dative             <em> lir-ras</em>
Singulative          Definite            Elative            <em> mir-ras</em>
Singulative          Definite            Equative           <em> bħar-ras</em>
Singulative          Definite            Genitive           <em> tar-ras</em>
Singulative          Definite            Inessive           <em> fir-ras</em>
Singulative          Definite            Instrumental       <em> bir-ras</em>
Singulative          Definite            Lative             <em> sar-ras</em>
Singulative          Definite            Nominative         <em> ir-ras</em>
Singulative          Indefinite          Benefactive        <em> għal ras</em>
Singulative          Indefinite          Comitative         <em> ma' ras</em>
Singulative          Indefinite          Dative             <em> lil ras</em>
Singulative          Indefinite          Elative            <em> minn ras</em>
Singulative          Indefinite          Equative           <em> bħal ras</em>
Singulative          Indefinite          Genitive           <em> ta' ras</em>
Singulative          Indefinite          Inessive           <em> f'ras</em>
Singulative          Indefinite          Instrumental       <em> b'ras</em>
Singulative          Indefinite          Lative             <em> sa ras</em>
Singulative          Indefinite          Nominative         <em> ras</em>
Dual                 Definite            Benefactive        <em> []</em>
Dual                 Definite            Comitative         <em> []</em>
Dual                 Definite            Dative             <em> []</em>
Dual                 Definite            Elative            <em> []</em>
Dual                 Definite            Equative           <em> []</em>
Dual                 Definite            Genitive           <em> []</em>
Dual                 Definite            Inessive           <em> []</em>
Dual                 Definite            Instrumental       <em> []</em>
Dual                 Definite            Lative             <em> []</em>
Dual                 Definite            Nominative         <em> []</em>
Dual                 Indefinite          Benefactive        <em> []</em>
Dual                 Indefinite          Comitative         <em> []</em>
Dual                 Indefinite          Dative             <em> []</em>
Dual                 Indefinite          Elative            <em> []</em>
Dual                 Indefinite          Equative           <em> []</em>
Dual                 Indefinite          Genitive           <em> []</em>
Dual                 Indefinite          Inessive           <em> []</em>
Dual                 Indefinite          Instrumental       <em> []</em>
Dual                 Indefinite          Lative             <em> []</em>
Dual                 Indefinite          Nominative         <em> []</em>
Plural               Definite            Benefactive        <em> għar-rasi</em>
Plural               Definite            Comitative         <em> mar-rasi</em>
Plural               Definite            Dative             <em> lir-rasi</em>
Plural               Definite            Elative            <em> mir-rasi</em>
Plural               Definite            Equative           <em> bħar-rasi</em>
Plural               Definite            Genitive           <em> tar-rasi</em>
Plural               Definite            Inessive           <em> fir-rasi</em>
Plural               Definite            Instrumental       <em> bir-rasi</em>
Plural               Definite            Lative             <em> sar-rasi</em>
Plural               Definite            Nominative         <em> ir-rasi</em>
Plural               Indefinite          Benefactive        <em> għal rasi</em>
Plural               Indefinite          Comitative         <em> ma' rasi</em>
Plural               Indefinite          Dative             <em> lil rasi</em>
Plural               Indefinite          Elative            <em> minn rasi</em>
Plural               Indefinite          Equative           <em> bħal rasi</em>
Plural               Indefinite          Genitive           <em> ta' rasi</em>
Plural               Indefinite          Inessive           <em> f'rasi</em>
Plural               Indefinite          Instrumental       <em> b'rasi</em>
Plural               Indefinite          Lative             <em> sa rasi</em>
Plural               Indefinite          Nominative         <em> rasi</em>
DeterminatePl        Definite            Benefactive        <em> []</em>
DeterminatePl        Definite            Comitative         <em> []</em>
DeterminatePl        Definite            Dative             <em> []</em>
DeterminatePl        Definite            Elative            <em> []</em>
DeterminatePl        Definite            Equative           <em> []</em>
DeterminatePl        Definite            Genitive           <em> []</em>
DeterminatePl        Definite            Inessive           <em> []</em>
DeterminatePl        Definite            Instrumental       <em> []</em>
DeterminatePl        Definite            Lative             <em> []</em>
DeterminatePl        Definite            Nominative         <em> []</em>
DeterminatePl        Indefinite          Benefactive        <em> []</em>
DeterminatePl        Indefinite          Comitative         <em> []</em>
DeterminatePl        Indefinite          Dative             <em> []</em>
DeterminatePl        Indefinite          Elative            <em> []</em>
DeterminatePl        Indefinite          Equative           <em> []</em>
DeterminatePl        Indefinite          Genitive           <em> []</em>
DeterminatePl        Indefinite          Inessive           <em> []</em>
DeterminatePl        Indefinite          Instrumental       <em> []</em>
DeterminatePl        Indefinite          Lative             <em> []</em>
DeterminatePl        Indefinite          Nominative         <em> []</em>
CollectivePl         Definite            Benefactive        <em> []</em>
CollectivePl         Definite            Comitative         <em> []</em>
CollectivePl         Definite            Dative             <em> []</em>
CollectivePl         Definite            Elative            <em> []</em>
CollectivePl         Definite            Equative           <em> []</em>
CollectivePl         Definite            Genitive           <em> []</em>
CollectivePl         Definite            Inessive           <em> []</em>
CollectivePl         Definite            Instrumental       <em> []</em>
CollectivePl         Definite            Lative             <em> []</em>
CollectivePl         Definite            Nominative         <em> []</em>
CollectivePl         Indefinite          Benefactive        <em> []</em>
CollectivePl         Indefinite          Comitative         <em> []</em>
CollectivePl         Indefinite          Dative             <em> []</em>
CollectivePl         Indefinite          Elative            <em> []</em>
CollectivePl         Indefinite          Equative           <em> []</em>
CollectivePl         Indefinite          Genitive           <em> []</em>
CollectivePl         Indefinite          Inessive           <em> []</em>
CollectivePl         Indefinite          Instrumental       <em> []</em>
CollectivePl         Indefinite          Lative             <em> []</em>
CollectivePl         Indefinite          Nominative         <em> []</em>
Masc                

<hr/>
Singulative          Definite            Benefactive        <em> għall-qalb</em>
Singulative          Definite            Comitative         <em> mal-qalb</em>
Singulative          Definite            Dative             <em> lill-qalb</em>
Singulative          Definite            Elative            <em> mill-qalb</em>
Singulative          Definite            Equative           <em> bħall-qalb</em>
Singulative          Definite            Genitive           <em> tal-qalb</em>
Singulative          Definite            Inessive           <em> fil-qalb</em>
Singulative          Definite            Instrumental       <em> bil-qalb</em>
Singulative          Definite            Lative             <em> sal-qalb</em>
Singulative          Definite            Nominative         <em> il-qalb</em>
Singulative          Indefinite          Benefactive        <em> għal qalb</em>
Singulative          Indefinite          Comitative         <em> ma' qalb</em>
Singulative          Indefinite          Dative             <em> lil qalb</em>
Singulative          Indefinite          Elative            <em> minn qalb</em>
Singulative          Indefinite          Equative           <em> bħal qalb</em>
Singulative          Indefinite          Genitive           <em> ta' qalb</em>
Singulative          Indefinite          Inessive           <em> f'qalb</em>
Singulative          Indefinite          Instrumental       <em> b'qalb</em>
Singulative          Indefinite          Lative             <em> sa qalb</em>
Singulative          Indefinite          Nominative         <em> qalb</em>
Dual                 Definite            Benefactive        <em> []</em>
Dual                 Definite            Comitative         <em> []</em>
Dual                 Definite            Dative             <em> []</em>
Dual                 Definite            Elative            <em> []</em>
Dual                 Definite            Equative           <em> []</em>
Dual                 Definite            Genitive           <em> []</em>
Dual                 Definite            Inessive           <em> []</em>
Dual                 Definite            Instrumental       <em> []</em>
Dual                 Definite            Lative             <em> []</em>
Dual                 Definite            Nominative         <em> []</em>
Dual                 Indefinite          Benefactive        <em> []</em>
Dual                 Indefinite          Comitative         <em> []</em>
Dual                 Indefinite          Dative             <em> []</em>
Dual                 Indefinite          Elative            <em> []</em>
Dual                 Indefinite          Equative           <em> []</em>
Dual                 Indefinite          Genitive           <em> []</em>
Dual                 Indefinite          Inessive           <em> []</em>
Dual                 Indefinite          Instrumental       <em> []</em>
Dual                 Indefinite          Lative             <em> []</em>
Dual                 Indefinite          Nominative         <em> []</em>
Plural               Definite            Benefactive        <em> għall-qalbi</em>
Plural               Definite            Comitative         <em> mal-qalbi</em>
Plural               Definite            Dative             <em> lill-qalbi</em>
Plural               Definite            Elative            <em> mill-qalbi</em>
Plural               Definite            Equative           <em> bħall-qalbi</em>
Plural               Definite            Genitive           <em> tal-qalbi</em>
Plural               Definite            Inessive           <em> fil-qalbi</em>
Plural               Definite            Instrumental       <em> bil-qalbi</em>
Plural               Definite            Lative             <em> sal-qalbi</em>
Plural               Definite            Nominative         <em> il-qalbi</em>
Plural               Indefinite          Benefactive        <em> għal qalbi</em>
Plural               Indefinite          Comitative         <em> ma' qalbi</em>
Plural               Indefinite          Dative             <em> lil qalbi</em>
Plural               Indefinite          Elative            <em> minn qalbi</em>
Plural               Indefinite          Equative           <em> bħal qalbi</em>
Plural               Indefinite          Genitive           <em> ta' qalbi</em>
Plural               Indefinite          Inessive           <em> f'qalbi</em>
Plural               Indefinite          Instrumental       <em> b'qalbi</em>
Plural               Indefinite          Lative             <em> sa qalbi</em>
Plural               Indefinite          Nominative         <em> qalbi</em>
DeterminatePl        Definite            Benefactive        <em> []</em>
DeterminatePl        Definite            Comitative         <em> []</em>
DeterminatePl        Definite            Dative             <em> []</em>
DeterminatePl        Definite            Elative            <em> []</em>
DeterminatePl        Definite            Equative           <em> []</em>
DeterminatePl        Definite            Genitive           <em> []</em>
DeterminatePl        Definite            Inessive           <em> []</em>
DeterminatePl        Definite            Instrumental       <em> []</em>
DeterminatePl        Definite            Lative             <em> []</em>
DeterminatePl        Definite            Nominative         <em> []</em>
DeterminatePl        Indefinite          Benefactive        <em> []</em>
DeterminatePl        Indefinite          Comitative         <em> []</em>
DeterminatePl        Indefinite          Dative             <em> []</em>
DeterminatePl        Indefinite          Elative            <em> []</em>
DeterminatePl        Indefinite          Equative           <em> []</em>
DeterminatePl        Indefinite          Genitive           <em> []</em>
DeterminatePl        Indefinite          Inessive           <em> []</em>
DeterminatePl        Indefinite          Instrumental       <em> []</em>
DeterminatePl        Indefinite          Lative             <em> []</em>
DeterminatePl        Indefinite          Nominative         <em> []</em>
CollectivePl         Definite            Benefactive        <em> []</em>
CollectivePl         Definite            Comitative         <em> []</em>
CollectivePl         Definite            Dative             <em> []</em>
CollectivePl         Definite            Elative            <em> []</em>
CollectivePl         Definite            Equative           <em> []</em>
CollectivePl         Definite            Genitive           <em> []</em>
CollectivePl         Definite            Inessive           <em> []</em>
CollectivePl         Definite            Instrumental       <em> []</em>
CollectivePl         Definite            Lative             <em> []</em>
CollectivePl         Definite            Nominative         <em> []</em>
CollectivePl         Indefinite          Benefactive        <em> []</em>
CollectivePl         Indefinite          Comitative         <em> []</em>
CollectivePl         Indefinite          Dative             <em> []</em>
CollectivePl         Indefinite          Elative            <em> []</em>
CollectivePl         Indefinite          Equative           <em> []</em>
CollectivePl         Indefinite          Genitive           <em> []</em>
CollectivePl         Indefinite          Inessive           <em> []</em>
CollectivePl         Indefinite          Instrumental       <em> []</em>
CollectivePl         Indefinite          Lative             <em> []</em>
CollectivePl         Indefinite          Nominative         <em> []</em>
Masc                

<hr/>
Singulative          Definite            Benefactive        <em> għall-għolja</em>
Singulative          Definite            Comitative         <em> mal-għolja</em>
Singulative          Definite            Dative             <em> lill-għolja</em>
Singulative          Definite            Elative            <em> mill-għolja</em>
Singulative          Definite            Equative           <em> bħall-għolja</em>
Singulative          Definite            Genitive           <em> tal-għolja</em>
Singulative          Definite            Inessive           <em> fl-għolja</em>
Singulative          Definite            Instrumental       <em> bl-għolja</em>
Singulative          Definite            Lative             <em> sal-għolja</em>
Singulative          Definite            Nominative         <em> il-għolja</em>
Singulative          Indefinite          Benefactive        <em> għal għolja</em>
Singulative          Indefinite          Comitative         <em> m'għolja</em>
Singulative          Indefinite          Dative             <em> lil għolja</em>
Singulative          Indefinite          Elative            <em> minn għolja</em>
Singulative          Indefinite          Equative           <em> bħal għolja</em>
Singulative          Indefinite          Genitive           <em> t'għolja</em>
Singulative          Indefinite          Inessive           <em> f'għolja</em>
Singulative          Indefinite          Instrumental       <em> b'għolja</em>
Singulative          Indefinite          Lative             <em> s'għolja</em>
Singulative          Indefinite          Nominative         <em> għolja</em>
Dual                 Definite            Benefactive        <em> []</em>
Dual                 Definite            Comitative         <em> []</em>
Dual                 Definite            Dative             <em> []</em>
Dual                 Definite            Elative            <em> []</em>
Dual                 Definite            Equative           <em> []</em>
Dual                 Definite            Genitive           <em> []</em>
Dual                 Definite            Inessive           <em> []</em>
Dual                 Definite            Instrumental       <em> []</em>
Dual                 Definite            Lative             <em> []</em>
Dual                 Definite            Nominative         <em> []</em>
Dual                 Indefinite          Benefactive        <em> []</em>
Dual                 Indefinite          Comitative         <em> []</em>
Dual                 Indefinite          Dative             <em> []</em>
Dual                 Indefinite          Elative            <em> []</em>
Dual                 Indefinite          Equative           <em> []</em>
Dual                 Indefinite          Genitive           <em> []</em>
Dual                 Indefinite          Inessive           <em> []</em>
Dual                 Indefinite          Instrumental       <em> []</em>
Dual                 Indefinite          Lative             <em> []</em>
Dual                 Indefinite          Nominative         <em> []</em>
Plural               Definite            Benefactive        <em> għall-għolji</em>
Plural               Definite            Comitative         <em> mal-għolji</em>
Plural               Definite            Dative             <em> lill-għolji</em>
Plural               Definite            Elative            <em> mill-għolji</em>
Plural               Definite            Equative           <em> bħall-għolji</em>
Plural               Definite            Genitive           <em> tal-għolji</em>
Plural               Definite            Inessive           <em> fl-għolji</em>
Plural               Definite            Instrumental       <em> bl-għolji</em>
Plural               Definite            Lative             <em> sal-għolji</em>
Plural               Definite            Nominative         <em> il-għolji</em>
Plural               Indefinite          Benefactive        <em> għal għolji</em>
Plural               Indefinite          Comitative         <em> m'għolji</em>
Plural               Indefinite          Dative             <em> lil għolji</em>
Plural               Indefinite          Elative            <em> minn għolji</em>
Plural               Indefinite          Equative           <em> bħal għolji</em>
Plural               Indefinite          Genitive           <em> t'għolji</em>
Plural               Indefinite          Inessive           <em> f'għolji</em>
Plural               Indefinite          Instrumental       <em> b'għolji</em>
Plural               Indefinite          Lative             <em> s'għolji</em>
Plural               Indefinite          Nominative         <em> għolji</em>
DeterminatePl        Definite            Benefactive        <em> []</em>
DeterminatePl        Definite            Comitative         <em> []</em>
DeterminatePl        Definite            Dative             <em> []</em>
DeterminatePl        Definite            Elative            <em> []</em>
DeterminatePl        Definite            Equative           <em> []</em>
DeterminatePl        Definite            Genitive           <em> []</em>
DeterminatePl        Definite            Inessive           <em> []</em>
DeterminatePl        Definite            Instrumental       <em> []</em>
DeterminatePl        Definite            Lative             <em> []</em>
DeterminatePl        Definite            Nominative         <em> []</em>
DeterminatePl        Indefinite          Benefactive        <em> []</em>
DeterminatePl        Indefinite          Comitative         <em> []</em>
DeterminatePl        Indefinite          Dative             <em> []</em>
DeterminatePl        Indefinite          Elative            <em> []</em>
DeterminatePl        Indefinite          Equative           <em> []</em>
DeterminatePl        Indefinite          Genitive           <em> []</em>
DeterminatePl        Indefinite          Inessive           <em> []</em>
DeterminatePl        Indefinite          Instrumental       <em> []</em>
DeterminatePl        Indefinite          Lative             <em> []</em>
DeterminatePl        Indefinite          Nominative         <em> []</em>
CollectivePl         Definite            Benefactive        <em> []</em>
CollectivePl         Definite            Comitative         <em> []</em>
CollectivePl         Definite            Dative             <em> []</em>
CollectivePl         Definite            Elative            <em> []</em>
CollectivePl         Definite            Equative           <em> []</em>
CollectivePl         Definite            Genitive           <em> []</em>
CollectivePl         Definite            Inessive           <em> []</em>
CollectivePl         Definite            Instrumental       <em> []</em>
CollectivePl         Definite            Lative             <em> []</em>
CollectivePl         Definite            Nominative         <em> []</em>
CollectivePl         Indefinite          Benefactive        <em> []</em>
CollectivePl         Indefinite          Comitative         <em> []</em>
CollectivePl         Indefinite          Dative             <em> []</em>
CollectivePl         Indefinite          Elative            <em> []</em>
CollectivePl         Indefinite          Equative           <em> []</em>
CollectivePl         Indefinite          Genitive           <em> []</em>
CollectivePl         Indefinite          Inessive           <em> []</em>
CollectivePl         Indefinite          Instrumental       <em> []</em>
CollectivePl         Indefinite          Lative             <em> []</em>
CollectivePl         Indefinite          Nominative         <em> []</em>
Fem                 

<hr/>
Singulative          Definite            Benefactive        <em> għall-ħorn</em>
Singulative          Definite            Comitative         <em> mal-ħorn</em>
Singulative          Definite            Dative             <em> lill-ħorn</em>
Singulative          Definite            Elative            <em> mill-ħorn</em>
Singulative          Definite            Equative           <em> bħall-ħorn</em>
Singulative          Definite            Genitive           <em> tal-ħorn</em>
Singulative          Definite            Inessive           <em> fil-ħorn</em>
Singulative          Definite            Instrumental       <em> bil-ħorn</em>
Singulative          Definite            Lative             <em> sal-ħorn</em>
Singulative          Definite            Nominative         <em> il-ħorn</em>
Singulative          Indefinite          Benefactive        <em> għal ħorn</em>
Singulative          Indefinite          Comitative         <em> ma' ħorn</em>
Singulative          Indefinite          Dative             <em> lil ħorn</em>
Singulative          Indefinite          Elative            <em> minn ħorn</em>
Singulative          Indefinite          Equative           <em> bħal ħorn</em>
Singulative          Indefinite          Genitive           <em> ta' ħorn</em>
Singulative          Indefinite          Inessive           <em> f'ħorn</em>
Singulative          Indefinite          Instrumental       <em> b'ħorn</em>
Singulative          Indefinite          Lative             <em> sa ħorn</em>
Singulative          Indefinite          Nominative         <em> ħorn</em>
Dual                 Definite            Benefactive        <em> []</em>
Dual                 Definite            Comitative         <em> []</em>
Dual                 Definite            Dative             <em> []</em>
Dual                 Definite            Elative            <em> []</em>
Dual                 Definite            Equative           <em> []</em>
Dual                 Definite            Genitive           <em> []</em>
Dual                 Definite            Inessive           <em> []</em>
Dual                 Definite            Instrumental       <em> []</em>
Dual                 Definite            Lative             <em> []</em>
Dual                 Definite            Nominative         <em> []</em>
Dual                 Indefinite          Benefactive        <em> []</em>
Dual                 Indefinite          Comitative         <em> []</em>
Dual                 Indefinite          Dative             <em> []</em>
Dual                 Indefinite          Elative            <em> []</em>
Dual                 Indefinite          Equative           <em> []</em>
Dual                 Indefinite          Genitive           <em> []</em>
Dual                 Indefinite          Inessive           <em> []</em>
Dual                 Indefinite          Instrumental       <em> []</em>
Dual                 Indefinite          Lative             <em> []</em>
Dual                 Indefinite          Nominative         <em> []</em>
Plural               Definite            Benefactive        <em> għall-ħorni</em>
Plural               Definite            Comitative         <em> mal-ħorni</em>
Plural               Definite            Dative             <em> lill-ħorni</em>
Plural               Definite            Elative            <em> mill-ħorni</em>
Plural               Definite            Equative           <em> bħall-ħorni</em>
Plural               Definite            Genitive           <em> tal-ħorni</em>
Plural               Definite            Inessive           <em> fil-ħorni</em>
Plural               Definite            Instrumental       <em> bil-ħorni</em>
Plural               Definite            Lative             <em> sal-ħorni</em>
Plural               Definite            Nominative         <em> il-ħorni</em>
Plural               Indefinite          Benefactive        <em> għal ħorni</em>
Plural               Indefinite          Comitative         <em> ma' ħorni</em>
Plural               Indefinite          Dative             <em> lil ħorni</em>
Plural               Indefinite          Elative            <em> minn ħorni</em>
Plural               Indefinite          Equative           <em> bħal ħorni</em>
Plural               Indefinite          Genitive           <em> ta' ħorni</em>
Plural               Indefinite          Inessive           <em> f'ħorni</em>
Plural               Indefinite          Instrumental       <em> b'ħorni</em>
Plural               Indefinite          Lative             <em> sa ħorni</em>
Plural               Indefinite          Nominative         <em> ħorni</em>
DeterminatePl        Definite            Benefactive        <em> []</em>
DeterminatePl        Definite            Comitative         <em> []</em>
DeterminatePl        Definite            Dative             <em> []</em>
DeterminatePl        Definite            Elative            <em> []</em>
DeterminatePl        Definite            Equative           <em> []</em>
DeterminatePl        Definite            Genitive           <em> []</em>
DeterminatePl        Definite            Inessive           <em> []</em>
DeterminatePl        Definite            Instrumental       <em> []</em>
DeterminatePl        Definite            Lative             <em> []</em>
DeterminatePl        Definite            Nominative         <em> []</em>
DeterminatePl        Indefinite          Benefactive        <em> []</em>
DeterminatePl        Indefinite          Comitative         <em> []</em>
DeterminatePl        Indefinite          Dative             <em> []</em>
DeterminatePl        Indefinite          Elative            <em> []</em>
DeterminatePl        Indefinite          Equative           <em> []</em>
DeterminatePl        Indefinite          Genitive           <em> []</em>
DeterminatePl        Indefinite          Inessive           <em> []</em>
DeterminatePl        Indefinite          Instrumental       <em> []</em>
DeterminatePl        Indefinite          Lative             <em> []</em>
DeterminatePl        Indefinite          Nominative         <em> []</em>
CollectivePl         Definite            Benefactive        <em> []</em>
CollectivePl         Definite            Comitative         <em> []</em>
CollectivePl         Definite            Dative             <em> []</em>
CollectivePl         Definite            Elative            <em> []</em>
CollectivePl         Definite            Equative           <em> []</em>
CollectivePl         Definite            Genitive           <em> []</em>
CollectivePl         Definite            Inessive           <em> []</em>
CollectivePl         Definite            Instrumental       <em> []</em>
CollectivePl         Definite            Lative             <em> []</em>
CollectivePl         Definite            Nominative         <em> []</em>
CollectivePl         Indefinite          Benefactive        <em> []</em>
CollectivePl         Indefinite          Comitative         <em> []</em>
CollectivePl         Indefinite          Dative             <em> []</em>
CollectivePl         Indefinite          Elative            <em> []</em>
CollectivePl         Indefinite          Equative           <em> []</em>
CollectivePl         Indefinite          Genitive           <em> []</em>
CollectivePl         Indefinite          Inessive           <em> []</em>
CollectivePl         Indefinite          Instrumental       <em> []</em>
CollectivePl         Indefinite          Lative             <em> []</em>
CollectivePl         Indefinite          Nominative         <em> []</em>
Masc                

<hr/>
Singulative          Definite            Benefactive        <em> għaż-żiemel</em>
Singulative          Definite            Comitative         <em> maż-żiemel</em>
Singulative          Definite            Dative             <em> liż-żiemel</em>
Singulative          Definite            Elative            <em> miż-żiemel</em>
Singulative          Definite            Equative           <em> bħaż-żiemel</em>
Singulative          Definite            Genitive           <em> taż-żiemel</em>
Singulative          Definite            Inessive           <em> fiż-żiemel</em>
Singulative          Definite            Instrumental       <em> biż-żiemel</em>
Singulative          Definite            Lative             <em> saż-żiemel</em>
Singulative          Definite            Nominative         <em> iż-żiemel</em>
Singulative          Indefinite          Benefactive        <em> għal żiemel</em>
Singulative          Indefinite          Comitative         <em> ma' żiemel</em>
Singulative          Indefinite          Dative             <em> lil żiemel</em>
Singulative          Indefinite          Elative            <em> minn żiemel</em>
Singulative          Indefinite          Equative           <em> bħal żiemel</em>
Singulative          Indefinite          Genitive           <em> ta' żiemel</em>
Singulative          Indefinite          Inessive           <em> f'żiemel</em>
Singulative          Indefinite          Instrumental       <em> b'żiemel</em>
Singulative          Indefinite          Lative             <em> sa żiemel</em>
Singulative          Indefinite          Nominative         <em> żiemel</em>
Dual                 Definite            Benefactive        <em> []</em>
Dual                 Definite            Comitative         <em> []</em>
Dual                 Definite            Dative             <em> []</em>
Dual                 Definite            Elative            <em> []</em>
Dual                 Definite            Equative           <em> []</em>
Dual                 Definite            Genitive           <em> []</em>
Dual                 Definite            Inessive           <em> []</em>
Dual                 Definite            Instrumental       <em> []</em>
Dual                 Definite            Lative             <em> []</em>
Dual                 Definite            Nominative         <em> []</em>
Dual                 Indefinite          Benefactive        <em> []</em>
Dual                 Indefinite          Comitative         <em> []</em>
Dual                 Indefinite          Dative             <em> []</em>
Dual                 Indefinite          Elative            <em> []</em>
Dual                 Indefinite          Equative           <em> []</em>
Dual                 Indefinite          Genitive           <em> []</em>
Dual                 Indefinite          Inessive           <em> []</em>
Dual                 Indefinite          Instrumental       <em> []</em>
Dual                 Indefinite          Lative             <em> []</em>
Dual                 Indefinite          Nominative         <em> []</em>
Plural               Definite            Benefactive        <em> għaż-żiemeli</em>
Plural               Definite            Comitative         <em> maż-żiemeli</em>
Plural               Definite            Dative             <em> liż-żiemeli</em>
Plural               Definite            Elative            <em> miż-żiemeli</em>
Plural               Definite            Equative           <em> bħaż-żiemeli</em>
Plural               Definite            Genitive           <em> taż-żiemeli</em>
Plural               Definite            Inessive           <em> fiż-żiemeli</em>
Plural               Definite            Instrumental       <em> biż-żiemeli</em>
Plural               Definite            Lative             <em> saż-żiemeli</em>
Plural               Definite            Nominative         <em> iż-żiemeli</em>
Plural               Indefinite          Benefactive        <em> għal żiemeli</em>
Plural               Indefinite          Comitative         <em> ma' żiemeli</em>
Plural               Indefinite          Dative             <em> lil żiemeli</em>
Plural               Indefinite          Elative            <em> minn żiemeli</em>
Plural               Indefinite          Equative           <em> bħal żiemeli</em>
Plural               Indefinite          Genitive           <em> ta' żiemeli</em>
Plural               Indefinite          Inessive           <em> f'żiemeli</em>
Plural               Indefinite          Instrumental       <em> b'żiemeli</em>
Plural               Indefinite          Lative             <em> sa żiemeli</em>
Plural               Indefinite          Nominative         <em> żiemeli</em>
DeterminatePl        Definite            Benefactive        <em> []</em>
DeterminatePl        Definite            Comitative         <em> []</em>
DeterminatePl        Definite            Dative             <em> []</em>
DeterminatePl        Definite            Elative            <em> []</em>
DeterminatePl        Definite            Equative           <em> []</em>
DeterminatePl        Definite            Genitive           <em> []</em>
DeterminatePl        Definite            Inessive           <em> []</em>
DeterminatePl        Definite            Instrumental       <em> []</em>
DeterminatePl        Definite            Lative             <em> []</em>
DeterminatePl        Definite            Nominative         <em> []</em>
DeterminatePl        Indefinite          Benefactive        <em> []</em>
DeterminatePl        Indefinite          Comitative         <em> []</em>
DeterminatePl        Indefinite          Dative             <em> []</em>
DeterminatePl        Indefinite          Elative            <em> []</em>
DeterminatePl        Indefinite          Equative           <em> []</em>
DeterminatePl        Indefinite          Genitive           <em> []</em>
DeterminatePl        Indefinite          Inessive           <em> []</em>
DeterminatePl        Indefinite          Instrumental       <em> []</em>
DeterminatePl        Indefinite          Lative             <em> []</em>
DeterminatePl        Indefinite          Nominative         <em> []</em>
CollectivePl         Definite            Benefactive        <em> []</em>
CollectivePl         Definite            Comitative         <em> []</em>
CollectivePl         Definite            Dative             <em> []</em>
CollectivePl         Definite            Elative            <em> []</em>
CollectivePl         Definite            Equative           <em> []</em>
CollectivePl         Definite            Genitive           <em> []</em>
CollectivePl         Definite            Inessive           <em> []</em>
CollectivePl         Definite            Instrumental       <em> []</em>
CollectivePl         Definite            Lative             <em> []</em>
CollectivePl         Definite            Nominative         <em> []</em>
CollectivePl         Indefinite          Benefactive        <em> []</em>
CollectivePl         Indefinite          Comitative         <em> []</em>
CollectivePl         Indefinite          Dative             <em> []</em>
CollectivePl         Indefinite          Elative            <em> []</em>
CollectivePl         Indefinite          Equative           <em> []</em>
CollectivePl         Indefinite          Genitive           <em> []</em>
CollectivePl         Indefinite          Inessive           <em> []</em>
CollectivePl         Indefinite          Instrumental       <em> []</em>
CollectivePl         Indefinite          Lative             <em> []</em>
CollectivePl         Indefinite          Nominative         <em> []</em>
Masc                

<hr/>
Singulative          Definite            Benefactive        <em> għad-dar</em>
Singulative          Definite            Comitative         <em> mad-dar</em>
Singulative          Definite            Dative             <em> lid-dar</em>
Singulative          Definite            Elative            <em> mid-dar</em>
Singulative          Definite            Equative           <em> bħad-dar</em>
Singulative          Definite            Genitive           <em> tad-dar</em>
Singulative          Definite            Inessive           <em> fid-dar</em>
Singulative          Definite            Instrumental       <em> bid-dar</em>
Singulative          Definite            Lative             <em> sad-dar</em>
Singulative          Definite            Nominative         <em> id-dar</em>
Singulative          Indefinite          Benefactive        <em> għal dar</em>
Singulative          Indefinite          Comitative         <em> ma' dar</em>
Singulative          Indefinite          Dative             <em> lil dar</em>
Singulative          Indefinite          Elative            <em> minn dar</em>
Singulative          Indefinite          Equative           <em> bħal dar</em>
Singulative          Indefinite          Genitive           <em> ta' dar</em>
Singulative          Indefinite          Inessive           <em> f'dar</em>
Singulative          Indefinite          Instrumental       <em> b'dar</em>
Singulative          Indefinite          Lative             <em> sa dar</em>
Singulative          Indefinite          Nominative         <em> dar</em>
Dual                 Definite            Benefactive        <em> []</em>
Dual                 Definite            Comitative         <em> []</em>
Dual                 Definite            Dative             <em> []</em>
Dual                 Definite            Elative            <em> []</em>
Dual                 Definite            Equative           <em> []</em>
Dual                 Definite            Genitive           <em> []</em>
Dual                 Definite            Inessive           <em> []</em>
Dual                 Definite            Instrumental       <em> []</em>
Dual                 Definite            Lative             <em> []</em>
Dual                 Definite            Nominative         <em> []</em>
Dual                 Indefinite          Benefactive        <em> []</em>
Dual                 Indefinite          Comitative         <em> []</em>
Dual                 Indefinite          Dative             <em> []</em>
Dual                 Indefinite          Elative            <em> []</em>
Dual                 Indefinite          Equative           <em> []</em>
Dual                 Indefinite          Genitive           <em> []</em>
Dual                 Indefinite          Inessive           <em> []</em>
Dual                 Indefinite          Instrumental       <em> []</em>
Dual                 Indefinite          Lative             <em> []</em>
Dual                 Indefinite          Nominative         <em> []</em>
Plural               Definite            Benefactive        <em> għad-dari</em>
Plural               Definite            Comitative         <em> mad-dari</em>
Plural               Definite            Dative             <em> lid-dari</em>
Plural               Definite            Elative            <em> mid-dari</em>
Plural               Definite            Equative           <em> bħad-dari</em>
Plural               Definite            Genitive           <em> tad-dari</em>
Plural               Definite            Inessive           <em> fid-dari</em>
Plural               Definite            Instrumental       <em> bid-dari</em>
Plural               Definite            Lative             <em> sad-dari</em>
Plural               Definite            Nominative         <em> id-dari</em>
Plural               Indefinite          Benefactive        <em> għal dari</em>
Plural               Indefinite          Comitative         <em> ma' dari</em>
Plural               Indefinite          Dative             <em> lil dari</em>
Plural               Indefinite          Elative            <em> minn dari</em>
Plural               Indefinite          Equative           <em> bħal dari</em>
Plural               Indefinite          Genitive           <em> ta' dari</em>
Plural               Indefinite          Inessive           <em> f'dari</em>
Plural               Indefinite          Instrumental       <em> b'dari</em>
Plural               Indefinite          Lative             <em> sa dari</em>
Plural               Indefinite          Nominative         <em> dari</em>
DeterminatePl        Definite            Benefactive        <em> []</em>
DeterminatePl        Definite            Comitative         <em> []</em>
DeterminatePl        Definite            Dative             <em> []</em>
DeterminatePl        Definite            Elative            <em> []</em>
DeterminatePl        Definite            Equative           <em> []</em>
DeterminatePl        Definite            Genitive           <em> []</em>
DeterminatePl        Definite            Inessive           <em> []</em>
DeterminatePl        Definite            Instrumental       <em> []</em>
DeterminatePl        Definite            Lative             <em> []</em>
DeterminatePl        Definite            Nominative         <em> []</em>
DeterminatePl        Indefinite          Benefactive        <em> []</em>
DeterminatePl        Indefinite          Comitative         <em> []</em>
DeterminatePl        Indefinite          Dative             <em> []</em>
DeterminatePl        Indefinite          Elative            <em> []</em>
DeterminatePl        Indefinite          Equative           <em> []</em>
DeterminatePl        Indefinite          Genitive           <em> []</em>
DeterminatePl        Indefinite          Inessive           <em> []</em>
DeterminatePl        Indefinite          Instrumental       <em> []</em>
DeterminatePl        Indefinite          Lative             <em> []</em>
DeterminatePl        Indefinite          Nominative         <em> []</em>
CollectivePl         Definite            Benefactive        <em> []</em>
CollectivePl         Definite            Comitative         <em> []</em>
CollectivePl         Definite            Dative             <em> []</em>
CollectivePl         Definite            Elative            <em> []</em>
CollectivePl         Definite            Equative           <em> []</em>
CollectivePl         Definite            Genitive           <em> []</em>
CollectivePl         Definite            Inessive           <em> []</em>
CollectivePl         Definite            Instrumental       <em> []</em>
CollectivePl         Definite            Lative             <em> []</em>
CollectivePl         Definite            Nominative         <em> []</em>
CollectivePl         Indefinite          Benefactive        <em> []</em>
CollectivePl         Indefinite          Comitative         <em> []</em>
CollectivePl         Indefinite          Dative             <em> []</em>
CollectivePl         Indefinite          Elative            <em> []</em>
CollectivePl         Indefinite          Equative           <em> []</em>
CollectivePl         Indefinite          Genitive           <em> []</em>
CollectivePl         Indefinite          Inessive           <em> []</em>
CollectivePl         Indefinite          Instrumental       <em> []</em>
CollectivePl         Indefinite          Lative             <em> []</em>
CollectivePl         Indefinite          Nominative         <em> []</em>
Masc                

<hr/>
Singulative          Definite            Benefactive        <em> għar-raġel</em>
Singulative          Definite            Comitative         <em> mar-raġel</em>
Singulative          Definite            Dative             <em> lir-raġel</em>
Singulative          Definite            Elative            <em> mir-raġel</em>
Singulative          Definite            Equative           <em> bħar-raġel</em>
Singulative          Definite            Genitive           <em> tar-raġel</em>
Singulative          Definite            Inessive           <em> fir-raġel</em>
Singulative          Definite            Instrumental       <em> bir-raġel</em>
Singulative          Definite            Lative             <em> sar-raġel</em>
Singulative          Definite            Nominative         <em> ir-raġel</em>
Singulative          Indefinite          Benefactive        <em> għal raġel</em>
Singulative          Indefinite          Comitative         <em> ma' raġel</em>
Singulative          Indefinite          Dative             <em> lil raġel</em>
Singulative          Indefinite          Elative            <em> minn raġel</em>
Singulative          Indefinite          Equative           <em> bħal raġel</em>
Singulative          Indefinite          Genitive           <em> ta' raġel</em>
Singulative          Indefinite          Inessive           <em> f'raġel</em>
Singulative          Indefinite          Instrumental       <em> b'raġel</em>
Singulative          Indefinite          Lative             <em> sa raġel</em>
Singulative          Indefinite          Nominative         <em> raġel</em>
Dual                 Definite            Benefactive        <em> []</em>
Dual                 Definite            Comitative         <em> []</em>
Dual                 Definite            Dative             <em> []</em>
Dual                 Definite            Elative            <em> []</em>
Dual                 Definite            Equative           <em> []</em>
Dual                 Definite            Genitive           <em> []</em>
Dual                 Definite            Inessive           <em> []</em>
Dual                 Definite            Instrumental       <em> []</em>
Dual                 Definite            Lative             <em> []</em>
Dual                 Definite            Nominative         <em> []</em>
Dual                 Indefinite          Benefactive        <em> []</em>
Dual                 Indefinite          Comitative         <em> []</em>
Dual                 Indefinite          Dative             <em> []</em>
Dual                 Indefinite          Elative            <em> []</em>
Dual                 Indefinite          Equative           <em> []</em>
Dual                 Indefinite          Genitive           <em> []</em>
Dual                 Indefinite          Inessive           <em> []</em>
Dual                 Indefinite          Instrumental       <em> []</em>
Dual                 Indefinite          Lative             <em> []</em>
Dual                 Indefinite          Nominative         <em> []</em>
Plural               Definite            Benefactive        <em> għar-raġeli</em>
Plural               Definite            Comitative         <em> mar-raġeli</em>
Plural               Definite            Dative             <em> lir-raġeli</em>
Plural               Definite            Elative            <em> mir-raġeli</em>
Plural               Definite            Equative           <em> bħar-raġeli</em>
Plural               Definite            Genitive           <em> tar-raġeli</em>
Plural               Definite            Inessive           <em> fir-raġeli</em>
Plural               Definite            Instrumental       <em> bir-raġeli</em>
Plural               Definite            Lative             <em> sar-raġeli</em>
Plural               Definite            Nominative         <em> ir-raġeli</em>
Plural               Indefinite          Benefactive        <em> għal raġeli</em>
Plural               Indefinite          Comitative         <em> ma' raġeli</em>
Plural               Indefinite          Dative             <em> lil raġeli</em>
Plural               Indefinite          Elative            <em> minn raġeli</em>
Plural               Indefinite          Equative           <em> bħal raġeli</em>
Plural               Indefinite          Genitive           <em> ta' raġeli</em>
Plural               Indefinite          Inessive           <em> f'raġeli</em>
Plural               Indefinite          Instrumental       <em> b'raġeli</em>
Plural               Indefinite          Lative             <em> sa raġeli</em>
Plural               Indefinite          Nominative         <em> raġeli</em>
DeterminatePl        Definite            Benefactive        <em> []</em>
DeterminatePl        Definite            Comitative         <em> []</em>
DeterminatePl        Definite            Dative             <em> []</em>
DeterminatePl        Definite            Elative            <em> []</em>
DeterminatePl        Definite            Equative           <em> []</em>
DeterminatePl        Definite            Genitive           <em> []</em>
DeterminatePl        Definite            Inessive           <em> []</em>
DeterminatePl        Definite            Instrumental       <em> []</em>
DeterminatePl        Definite            Lative             <em> []</em>
DeterminatePl        Definite            Nominative         <em> []</em>
DeterminatePl        Indefinite          Benefactive        <em> []</em>
DeterminatePl        Indefinite          Comitative         <em> []</em>
DeterminatePl        Indefinite          Dative             <em> []</em>
DeterminatePl        Indefinite          Elative            <em> []</em>
DeterminatePl        Indefinite          Equative           <em> []</em>
DeterminatePl        Indefinite          Genitive           <em> []</em>
DeterminatePl        Indefinite          Inessive           <em> []</em>
DeterminatePl        Indefinite          Instrumental       <em> []</em>
DeterminatePl        Indefinite          Lative             <em> []</em>
DeterminatePl        Indefinite          Nominative         <em> []</em>
CollectivePl         Definite            Benefactive        <em> []</em>
CollectivePl         Definite            Comitative         <em> []</em>
CollectivePl         Definite            Dative             <em> []</em>
CollectivePl         Definite            Elative            <em> []</em>
CollectivePl         Definite            Equative           <em> []</em>
CollectivePl         Definite            Genitive           <em> []</em>
CollectivePl         Definite            Inessive           <em> []</em>
CollectivePl         Definite            Instrumental       <em> []</em>
CollectivePl         Definite            Lative             <em> []</em>
CollectivePl         Definite            Nominative         <em> []</em>
CollectivePl         Indefinite          Benefactive        <em> []</em>
CollectivePl         Indefinite          Comitative         <em> []</em>
CollectivePl         Indefinite          Dative             <em> []</em>
CollectivePl         Indefinite          Elative            <em> []</em>
CollectivePl         Indefinite          Equative           <em> []</em>
CollectivePl         Indefinite          Genitive           <em> []</em>
CollectivePl         Indefinite          Inessive           <em> []</em>
CollectivePl         Indefinite          Instrumental       <em> []</em>
CollectivePl         Indefinite          Lative             <em> []</em>
CollectivePl         Indefinite          Nominative         <em> []</em>
Masc                

<hr/>
Singulative          Definite            Benefactive        <em> għas-silġ</em>
Singulative          Definite            Comitative         <em> mas-silġ</em>
Singulative          Definite            Dative             <em> lis-silġ</em>
Singulative          Definite            Elative            <em> mis-silġ</em>
Singulative          Definite            Equative           <em> bħas-silġ</em>
Singulative          Definite            Genitive           <em> tas-silġ</em>
Singulative          Definite            Inessive           <em> fis-silġ</em>
Singulative          Definite            Instrumental       <em> bis-silġ</em>
Singulative          Definite            Lative             <em> sas-silġ</em>
Singulative          Definite            Nominative         <em> is-silġ</em>
Singulative          Indefinite          Benefactive        <em> għal silġ</em>
Singulative          Indefinite          Comitative         <em> ma' silġ</em>
Singulative          Indefinite          Dative             <em> lil silġ</em>
Singulative          Indefinite          Elative            <em> minn silġ</em>
Singulative          Indefinite          Equative           <em> bħal silġ</em>
Singulative          Indefinite          Genitive           <em> ta' silġ</em>
Singulative          Indefinite          Inessive           <em> f'silġ</em>
Singulative          Indefinite          Instrumental       <em> b'silġ</em>
Singulative          Indefinite          Lative             <em> sa silġ</em>
Singulative          Indefinite          Nominative         <em> silġ</em>
Dual                 Definite            Benefactive        <em> []</em>
Dual                 Definite            Comitative         <em> []</em>
Dual                 Definite            Dative             <em> []</em>
Dual                 Definite            Elative            <em> []</em>
Dual                 Definite            Equative           <em> []</em>
Dual                 Definite            Genitive           <em> []</em>
Dual                 Definite            Inessive           <em> []</em>
Dual                 Definite            Instrumental       <em> []</em>
Dual                 Definite            Lative             <em> []</em>
Dual                 Definite            Nominative         <em> []</em>
Dual                 Indefinite          Benefactive        <em> []</em>
Dual                 Indefinite          Comitative         <em> []</em>
Dual                 Indefinite          Dative             <em> []</em>
Dual                 Indefinite          Elative            <em> []</em>
Dual                 Indefinite          Equative           <em> []</em>
Dual                 Indefinite          Genitive           <em> []</em>
Dual                 Indefinite          Inessive           <em> []</em>
Dual                 Indefinite          Instrumental       <em> []</em>
Dual                 Indefinite          Lative             <em> []</em>
Dual                 Indefinite          Nominative         <em> []</em>
Plural               Definite            Benefactive        <em> għas-silġi</em>
Plural               Definite            Comitative         <em> mas-silġi</em>
Plural               Definite            Dative             <em> lis-silġi</em>
Plural               Definite            Elative            <em> mis-silġi</em>
Plural               Definite            Equative           <em> bħas-silġi</em>
Plural               Definite            Genitive           <em> tas-silġi</em>
Plural               Definite            Inessive           <em> fis-silġi</em>
Plural               Definite            Instrumental       <em> bis-silġi</em>
Plural               Definite            Lative             <em> sas-silġi</em>
Plural               Definite            Nominative         <em> is-silġi</em>
Plural               Indefinite          Benefactive        <em> għal silġi</em>
Plural               Indefinite          Comitative         <em> ma' silġi</em>
Plural               Indefinite          Dative             <em> lil silġi</em>
Plural               Indefinite          Elative            <em> minn silġi</em>
Plural               Indefinite          Equative           <em> bħal silġi</em>
Plural               Indefinite          Genitive           <em> ta' silġi</em>
Plural               Indefinite          Inessive           <em> f'silġi</em>
Plural               Indefinite          Instrumental       <em> b'silġi</em>
Plural               Indefinite          Lative             <em> sa silġi</em>
Plural               Indefinite          Nominative         <em> silġi</em>
DeterminatePl        Definite            Benefactive        <em> []</em>
DeterminatePl        Definite            Comitative         <em> []</em>
DeterminatePl        Definite            Dative             <em> []</em>
DeterminatePl        Definite            Elative            <em> []</em>
DeterminatePl        Definite            Equative           <em> []</em>
DeterminatePl        Definite            Genitive           <em> []</em>
DeterminatePl        Definite            Inessive           <em> []</em>
DeterminatePl        Definite            Instrumental       <em> []</em>
DeterminatePl        Definite            Lative             <em> []</em>
DeterminatePl        Definite            Nominative         <em> []</em>
DeterminatePl        Indefinite          Benefactive        <em> []</em>
DeterminatePl        Indefinite          Comitative         <em> []</em>
DeterminatePl        Indefinite          Dative             <em> []</em>
DeterminatePl        Indefinite          Elative            <em> []</em>
DeterminatePl        Indefinite          Equative           <em> []</em>
DeterminatePl        Indefinite          Genitive           <em> []</em>
DeterminatePl        Indefinite          Inessive           <em> []</em>
DeterminatePl        Indefinite          Instrumental       <em> []</em>
DeterminatePl        Indefinite          Lative             <em> []</em>
DeterminatePl        Indefinite          Nominative         <em> []</em>
CollectivePl         Definite            Benefactive        <em> []</em>
CollectivePl         Definite            Comitative         <em> []</em>
CollectivePl         Definite            Dative             <em> []</em>
CollectivePl         Definite            Elative            <em> []</em>
CollectivePl         Definite            Equative           <em> []</em>
CollectivePl         Definite            Genitive           <em> []</em>
CollectivePl         Definite            Inessive           <em> []</em>
CollectivePl         Definite            Instrumental       <em> []</em>
CollectivePl         Definite            Lative             <em> []</em>
CollectivePl         Definite            Nominative         <em> []</em>
CollectivePl         Indefinite          Benefactive        <em> []</em>
CollectivePl         Indefinite          Comitative         <em> []</em>
CollectivePl         Indefinite          Dative             <em> []</em>
CollectivePl         Indefinite          Elative            <em> []</em>
CollectivePl         Indefinite          Equative           <em> []</em>
CollectivePl         Indefinite          Genitive           <em> []</em>
CollectivePl         Indefinite          Inessive           <em> []</em>
CollectivePl         Indefinite          Instrumental       <em> []</em>
CollectivePl         Indefinite          Lative             <em> []</em>
CollectivePl         Indefinite          Nominative         <em> []</em>
Masc                

<hr/>
Singulative          Definite            Benefactive        <em> għall-industrija</em>
Singulative          Definite            Comitative         <em> mal-industrija</em>
Singulative          Definite            Dative             <em> lill-industrija</em>
Singulative          Definite            Elative            <em> mill-industrija</em>
Singulative          Definite            Equative           <em> bħall-industrija</em>
Singulative          Definite            Genitive           <em> tal-industrija</em>
Singulative          Definite            Inessive           <em> fl-industrija</em>
Singulative          Definite            Instrumental       <em> bl-industrija</em>
Singulative          Definite            Lative             <em> sal-industrija</em>
Singulative          Definite            Nominative         <em> il-industrija</em>
Singulative          Indefinite          Benefactive        <em> għal industrija</em>
Singulative          Indefinite          Comitative         <em> m'industrija</em>
Singulative          Indefinite          Dative             <em> lil industrija</em>
Singulative          Indefinite          Elative            <em> minn industrija</em>
Singulative          Indefinite          Equative           <em> bħal industrija</em>
Singulative          Indefinite          Genitive           <em> t'industrija</em>
Singulative          Indefinite          Inessive           <em> f'industrija</em>
Singulative          Indefinite          Instrumental       <em> b'industrija</em>
Singulative          Indefinite          Lative             <em> s'industrija</em>
Singulative          Indefinite          Nominative         <em> industrija</em>
Dual                 Definite            Benefactive        <em> []</em>
Dual                 Definite            Comitative         <em> []</em>
Dual                 Definite            Dative             <em> []</em>
Dual                 Definite            Elative            <em> []</em>
Dual                 Definite            Equative           <em> []</em>
Dual                 Definite            Genitive           <em> []</em>
Dual                 Definite            Inessive           <em> []</em>
Dual                 Definite            Instrumental       <em> []</em>
Dual                 Definite            Lative             <em> []</em>
Dual                 Definite            Nominative         <em> []</em>
Dual                 Indefinite          Benefactive        <em> []</em>
Dual                 Indefinite          Comitative         <em> []</em>
Dual                 Indefinite          Dative             <em> []</em>
Dual                 Indefinite          Elative            <em> []</em>
Dual                 Indefinite          Equative           <em> []</em>
Dual                 Indefinite          Genitive           <em> []</em>
Dual                 Indefinite          Inessive           <em> []</em>
Dual                 Indefinite          Instrumental       <em> []</em>
Dual                 Indefinite          Lative             <em> []</em>
Dual                 Indefinite          Nominative         <em> []</em>
Plural               Definite            Benefactive        <em> għall-industriji</em>
Plural               Definite            Comitative         <em> mal-industriji</em>
Plural               Definite            Dative             <em> lill-industriji</em>
Plural               Definite            Elative            <em> mill-industriji</em>
Plural               Definite            Equative           <em> bħall-industriji</em>
Plural               Definite            Genitive           <em> tal-industriji</em>
Plural               Definite            Inessive           <em> fl-industriji</em>
Plural               Definite            Instrumental       <em> bl-industriji</em>
Plural               Definite            Lative             <em> sal-industriji</em>
Plural               Definite            Nominative         <em> il-industriji</em>
Plural               Indefinite          Benefactive        <em> għal industriji</em>
Plural               Indefinite          Comitative         <em> m'industriji</em>
Plural               Indefinite          Dative             <em> lil industriji</em>
Plural               Indefinite          Elative            <em> minn industriji</em>
Plural               Indefinite          Equative           <em> bħal industriji</em>
Plural               Indefinite          Genitive           <em> t'industriji</em>
Plural               Indefinite          Inessive           <em> f'industriji</em>
Plural               Indefinite          Instrumental       <em> b'industriji</em>
Plural               Indefinite          Lative             <em> s'industriji</em>
Plural               Indefinite          Nominative         <em> industriji</em>
DeterminatePl        Definite            Benefactive        <em> []</em>
DeterminatePl        Definite            Comitative         <em> []</em>
DeterminatePl        Definite            Dative             <em> []</em>
DeterminatePl        Definite            Elative            <em> []</em>
DeterminatePl        Definite            Equative           <em> []</em>
DeterminatePl        Definite            Genitive           <em> []</em>
DeterminatePl        Definite            Inessive           <em> []</em>
DeterminatePl        Definite            Instrumental       <em> []</em>
DeterminatePl        Definite            Lative             <em> []</em>
DeterminatePl        Definite            Nominative         <em> []</em>
DeterminatePl        Indefinite          Benefactive        <em> []</em>
DeterminatePl        Indefinite          Comitative         <em> []</em>
DeterminatePl        Indefinite          Dative             <em> []</em>
DeterminatePl        Indefinite          Elative            <em> []</em>
DeterminatePl        Indefinite          Equative           <em> []</em>
DeterminatePl        Indefinite          Genitive           <em> []</em>
DeterminatePl        Indefinite          Inessive           <em> []</em>
DeterminatePl        Indefinite          Instrumental       <em> []</em>
DeterminatePl        Indefinite          Lative             <em> []</em>
DeterminatePl        Indefinite          Nominative         <em> []</em>
CollectivePl         Definite            Benefactive        <em> []</em>
CollectivePl         Definite            Comitative         <em> []</em>
CollectivePl         Definite            Dative             <em> []</em>
CollectivePl         Definite            Elative            <em> []</em>
CollectivePl         Definite            Equative           <em> []</em>
CollectivePl         Definite            Genitive           <em> []</em>
CollectivePl         Definite            Inessive           <em> []</em>
CollectivePl         Definite            Instrumental       <em> []</em>
CollectivePl         Definite            Lative             <em> []</em>
CollectivePl         Definite            Nominative         <em> []</em>
CollectivePl         Indefinite          Benefactive        <em> []</em>
CollectivePl         Indefinite          Comitative         <em> []</em>
CollectivePl         Indefinite          Dative             <em> []</em>
CollectivePl         Indefinite          Elative            <em> []</em>
CollectivePl         Indefinite          Equative           <em> []</em>
CollectivePl         Indefinite          Genitive           <em> []</em>
CollectivePl         Indefinite          Inessive           <em> []</em>
CollectivePl         Indefinite          Instrumental       <em> []</em>
CollectivePl         Indefinite          Lative             <em> []</em>
CollectivePl         Indefinite          Nominative         <em> []</em>
Fem                 

<hr/>
Singulative          Definite            Benefactive        <em> għall-ħadid</em>
Singulative          Definite            Comitative         <em> mal-ħadid</em>
Singulative          Definite            Dative             <em> lill-ħadid</em>
Singulative          Definite            Elative            <em> mill-ħadid</em>
Singulative          Definite            Equative           <em> bħall-ħadid</em>
Singulative          Definite            Genitive           <em> tal-ħadid</em>
Singulative          Definite            Inessive           <em> fil-ħadid</em>
Singulative          Definite            Instrumental       <em> bil-ħadid</em>
Singulative          Definite            Lative             <em> sal-ħadid</em>
Singulative          Definite            Nominative         <em> il-ħadid</em>
Singulative          Indefinite          Benefactive        <em> għal ħadid</em>
Singulative          Indefinite          Comitative         <em> ma' ħadid</em>
Singulative          Indefinite          Dative             <em> lil ħadid</em>
Singulative          Indefinite          Elative            <em> minn ħadid</em>
Singulative          Indefinite          Equative           <em> bħal ħadid</em>
Singulative          Indefinite          Genitive           <em> ta' ħadid</em>
Singulative          Indefinite          Inessive           <em> f'ħadid</em>
Singulative          Indefinite          Instrumental       <em> b'ħadid</em>
Singulative          Indefinite          Lative             <em> sa ħadid</em>
Singulative          Indefinite          Nominative         <em> ħadid</em>
Dual                 Definite            Benefactive        <em> []</em>
Dual                 Definite            Comitative         <em> []</em>
Dual                 Definite            Dative             <em> []</em>
Dual                 Definite            Elative            <em> []</em>
Dual                 Definite            Equative           <em> []</em>
Dual                 Definite            Genitive           <em> []</em>
Dual                 Definite            Inessive           <em> []</em>
Dual                 Definite            Instrumental       <em> []</em>
Dual                 Definite            Lative             <em> []</em>
Dual                 Definite            Nominative         <em> []</em>
Dual                 Indefinite          Benefactive        <em> []</em>
Dual                 Indefinite          Comitative         <em> []</em>
Dual                 Indefinite          Dative             <em> []</em>
Dual                 Indefinite          Elative            <em> []</em>
Dual                 Indefinite          Equative           <em> []</em>
Dual                 Indefinite          Genitive           <em> []</em>
Dual                 Indefinite          Inessive           <em> []</em>
Dual                 Indefinite          Instrumental       <em> []</em>
Dual                 Indefinite          Lative             <em> []</em>
Dual                 Indefinite          Nominative         <em> []</em>
Plural               Definite            Benefactive        <em> għall-ħadidi</em>
Plural               Definite            Comitative         <em> mal-ħadidi</em>
Plural               Definite            Dative             <em> lill-ħadidi</em>
Plural               Definite            Elative            <em> mill-ħadidi</em>
Plural               Definite            Equative           <em> bħall-ħadidi</em>
Plural               Definite            Genitive           <em> tal-ħadidi</em>
Plural               Definite            Inessive           <em> fil-ħadidi</em>
Plural               Definite            Instrumental       <em> bil-ħadidi</em>
Plural               Definite            Lative             <em> sal-ħadidi</em>
Plural               Definite            Nominative         <em> il-ħadidi</em>
Plural               Indefinite          Benefactive        <em> għal ħadidi</em>
Plural               Indefinite          Comitative         <em> ma' ħadidi</em>
Plural               Indefinite          Dative             <em> lil ħadidi</em>
Plural               Indefinite          Elative            <em> minn ħadidi</em>
Plural               Indefinite          Equative           <em> bħal ħadidi</em>
Plural               Indefinite          Genitive           <em> ta' ħadidi</em>
Plural               Indefinite          Inessive           <em> f'ħadidi</em>
Plural               Indefinite          Instrumental       <em> b'ħadidi</em>
Plural               Indefinite          Lative             <em> sa ħadidi</em>
Plural               Indefinite          Nominative         <em> ħadidi</em>
DeterminatePl        Definite            Benefactive        <em> []</em>
DeterminatePl        Definite            Comitative         <em> []</em>
DeterminatePl        Definite            Dative             <em> []</em>
DeterminatePl        Definite            Elative            <em> []</em>
DeterminatePl        Definite            Equative           <em> []</em>
DeterminatePl        Definite            Genitive           <em> []</em>
DeterminatePl        Definite            Inessive           <em> []</em>
DeterminatePl        Definite            Instrumental       <em> []</em>
DeterminatePl        Definite            Lative             <em> []</em>
DeterminatePl        Definite            Nominative         <em> []</em>
DeterminatePl        Indefinite          Benefactive        <em> []</em>
DeterminatePl        Indefinite          Comitative         <em> []</em>
DeterminatePl        Indefinite          Dative             <em> []</em>
DeterminatePl        Indefinite          Elative            <em> []</em>
DeterminatePl        Indefinite          Equative           <em> []</em>
DeterminatePl        Indefinite          Genitive           <em> []</em>
DeterminatePl        Indefinite          Inessive           <em> []</em>
DeterminatePl        Indefinite          Instrumental       <em> []</em>
DeterminatePl        Indefinite          Lative             <em> []</em>
DeterminatePl        Indefinite          Nominative         <em> []</em>
CollectivePl         Definite            Benefactive        <em> []</em>
CollectivePl         Definite            Comitative         <em> []</em>
CollectivePl         Definite            Dative             <em> []</em>
CollectivePl         Definite            Elative            <em> []</em>
CollectivePl         Definite            Equative           <em> []</em>
CollectivePl         Definite            Genitive           <em> []</em>
CollectivePl         Definite            Inessive           <em> []</em>
CollectivePl         Definite            Instrumental       <em> []</em>
CollectivePl         Definite            Lative             <em> []</em>
CollectivePl         Definite            Nominative         <em> []</em>
CollectivePl         Indefinite          Benefactive        <em> []</em>
CollectivePl         Indefinite          Comitative         <em> []</em>
CollectivePl         Indefinite          Dative             <em> []</em>
CollectivePl         Indefinite          Elative            <em> []</em>
CollectivePl         Indefinite          Equative           <em> []</em>
CollectivePl         Indefinite          Genitive           <em> []</em>
CollectivePl         Indefinite          Inessive           <em> []</em>
CollectivePl         Indefinite          Instrumental       <em> []</em>
CollectivePl         Indefinite          Lative             <em> []</em>
CollectivePl         Indefinite          Nominative         <em> []</em>
Masc                

<hr/>
Singulative          Definite            Benefactive        <em> għar-re</em>
Singulative          Definite            Comitative         <em> mar-re</em>
Singulative          Definite            Dative             <em> lir-re</em>
Singulative          Definite            Elative            <em> mir-re</em>
Singulative          Definite            Equative           <em> bħar-re</em>
Singulative          Definite            Genitive           <em> tar-re</em>
Singulative          Definite            Inessive           <em> fir-re</em>
Singulative          Definite            Instrumental       <em> bir-re</em>
Singulative          Definite            Lative             <em> sar-re</em>
Singulative          Definite            Nominative         <em> ir-re</em>
Singulative          Indefinite          Benefactive        <em> għal re</em>
Singulative          Indefinite          Comitative         <em> ma' re</em>
Singulative          Indefinite          Dative             <em> lil re</em>
Singulative          Indefinite          Elative            <em> minn re</em>
Singulative          Indefinite          Equative           <em> bħal re</em>
Singulative          Indefinite          Genitive           <em> ta' re</em>
Singulative          Indefinite          Inessive           <em> f're</em>
Singulative          Indefinite          Instrumental       <em> b're</em>
Singulative          Indefinite          Lative             <em> sa re</em>
Singulative          Indefinite          Nominative         <em> re</em>
Dual                 Definite            Benefactive        <em> []</em>
Dual                 Definite            Comitative         <em> []</em>
Dual                 Definite            Dative             <em> []</em>
Dual                 Definite            Elative            <em> []</em>
Dual                 Definite            Equative           <em> []</em>
Dual                 Definite            Genitive           <em> []</em>
Dual                 Definite            Inessive           <em> []</em>
Dual                 Definite            Instrumental       <em> []</em>
Dual                 Definite            Lative             <em> []</em>
Dual                 Definite            Nominative         <em> []</em>
Dual                 Indefinite          Benefactive        <em> []</em>
Dual                 Indefinite          Comitative         <em> []</em>
Dual                 Indefinite          Dative             <em> []</em>
Dual                 Indefinite          Elative            <em> []</em>
Dual                 Indefinite          Equative           <em> []</em>
Dual                 Indefinite          Genitive           <em> []</em>
Dual                 Indefinite          Inessive           <em> []</em>
Dual                 Indefinite          Instrumental       <em> []</em>
Dual                 Indefinite          Lative             <em> []</em>
Dual                 Indefinite          Nominative         <em> []</em>
Plural               Definite            Benefactive        <em> għar-rei</em>
Plural               Definite            Comitative         <em> mar-rei</em>
Plural               Definite            Dative             <em> lir-rei</em>
Plural               Definite            Elative            <em> mir-rei</em>
Plural               Definite            Equative           <em> bħar-rei</em>
Plural               Definite            Genitive           <em> tar-rei</em>
Plural               Definite            Inessive           <em> fir-rei</em>
Plural               Definite            Instrumental       <em> bir-rei</em>
Plural               Definite            Lative             <em> sar-rei</em>
Plural               Definite            Nominative         <em> ir-rei</em>
Plural               Indefinite          Benefactive        <em> għal rei</em>
Plural               Indefinite          Comitative         <em> ma' rei</em>
Plural               Indefinite          Dative             <em> lil rei</em>
Plural               Indefinite          Elative            <em> minn rei</em>
Plural               Indefinite          Equative           <em> bħal rei</em>
Plural               Indefinite          Genitive           <em> ta' rei</em>
Plural               Indefinite          Inessive           <em> f'rei</em>
Plural               Indefinite          Instrumental       <em> b'rei</em>
Plural               Indefinite          Lative             <em> sa rei</em>
Plural               Indefinite          Nominative         <em> rei</em>
DeterminatePl        Definite            Benefactive        <em> []</em>
DeterminatePl        Definite            Comitative         <em> []</em>
DeterminatePl        Definite            Dative             <em> []</em>
DeterminatePl        Definite            Elative            <em> []</em>
DeterminatePl        Definite            Equative           <em> []</em>
DeterminatePl        Definite            Genitive           <em> []</em>
DeterminatePl        Definite            Inessive           <em> []</em>
DeterminatePl        Definite            Instrumental       <em> []</em>
DeterminatePl        Definite            Lative             <em> []</em>
DeterminatePl        Definite            Nominative         <em> []</em>
DeterminatePl        Indefinite          Benefactive        <em> []</em>
DeterminatePl        Indefinite          Comitative         <em> []</em>
DeterminatePl        Indefinite          Dative             <em> []</em>
DeterminatePl        Indefinite          Elative            <em> []</em>
DeterminatePl        Indefinite          Equative           <em> []</em>
DeterminatePl        Indefinite          Genitive           <em> []</em>
DeterminatePl        Indefinite          Inessive           <em> []</em>
DeterminatePl        Indefinite          Instrumental       <em> []</em>
DeterminatePl        Indefinite          Lative             <em> []</em>
DeterminatePl        Indefinite          Nominative         <em> []</em>
CollectivePl         Definite            Benefactive        <em> []</em>
CollectivePl         Definite            Comitative         <em> []</em>
CollectivePl         Definite            Dative             <em> []</em>
CollectivePl         Definite            Elative            <em> []</em>
CollectivePl         Definite            Equative           <em> []</em>
CollectivePl         Definite            Genitive           <em> []</em>
CollectivePl         Definite            Inessive           <em> []</em>
CollectivePl         Definite            Instrumental       <em> []</em>
CollectivePl         Definite            Lative             <em> []</em>
CollectivePl         Definite            Nominative         <em> []</em>
CollectivePl         Indefinite          Benefactive        <em> []</em>
CollectivePl         Indefinite          Comitative         <em> []</em>
CollectivePl         Indefinite          Dative             <em> []</em>
CollectivePl         Indefinite          Elative            <em> []</em>
CollectivePl         Indefinite          Equative           <em> []</em>
CollectivePl         Indefinite          Genitive           <em> []</em>
CollectivePl         Indefinite          Inessive           <em> []</em>
CollectivePl         Indefinite          Instrumental       <em> []</em>
CollectivePl         Indefinite          Lative             <em> []</em>
CollectivePl         Indefinite          Nominative         <em> []</em>
Masc                

<hr/>
Singulative          Definite            Benefactive        <em> għall-irkoppa</em>
Singulative          Definite            Comitative         <em> mal-irkoppa</em>
Singulative          Definite            Dative             <em> lill-irkoppa</em>
Singulative          Definite            Elative            <em> mill-irkoppa</em>
Singulative          Definite            Equative           <em> bħall-irkoppa</em>
Singulative          Definite            Genitive           <em> tal-irkoppa</em>
Singulative          Definite            Inessive           <em> fl-irkoppa</em>
Singulative          Definite            Instrumental       <em> bl-irkoppa</em>
Singulative          Definite            Lative             <em> sal-irkoppa</em>
Singulative          Definite            Nominative         <em> il-irkoppa</em>
Singulative          Indefinite          Benefactive        <em> għal irkoppa</em>
Singulative          Indefinite          Comitative         <em> m'irkoppa</em>
Singulative          Indefinite          Dative             <em> lil irkoppa</em>
Singulative          Indefinite          Elative            <em> minn irkoppa</em>
Singulative          Indefinite          Equative           <em> bħal irkoppa</em>
Singulative          Indefinite          Genitive           <em> t'irkoppa</em>
Singulative          Indefinite          Inessive           <em> f'irkoppa</em>
Singulative          Indefinite          Instrumental       <em> b'irkoppa</em>
Singulative          Indefinite          Lative             <em> s'irkoppa</em>
Singulative          Indefinite          Nominative         <em> irkoppa</em>
Dual                 Definite            Benefactive        <em> []</em>
Dual                 Definite            Comitative         <em> []</em>
Dual                 Definite            Dative             <em> []</em>
Dual                 Definite            Elative            <em> []</em>
Dual                 Definite            Equative           <em> []</em>
Dual                 Definite            Genitive           <em> []</em>
Dual                 Definite            Inessive           <em> []</em>
Dual                 Definite            Instrumental       <em> []</em>
Dual                 Definite            Lative             <em> []</em>
Dual                 Definite            Nominative         <em> []</em>
Dual                 Indefinite          Benefactive        <em> []</em>
Dual                 Indefinite          Comitative         <em> []</em>
Dual                 Indefinite          Dative             <em> []</em>
Dual                 Indefinite          Elative            <em> []</em>
Dual                 Indefinite          Equative           <em> []</em>
Dual                 Indefinite          Genitive           <em> []</em>
Dual                 Indefinite          Inessive           <em> []</em>
Dual                 Indefinite          Instrumental       <em> []</em>
Dual                 Indefinite          Lative             <em> []</em>
Dual                 Indefinite          Nominative         <em> []</em>
Plural               Definite            Benefactive        <em> għall-irkoppi</em>
Plural               Definite            Comitative         <em> mal-irkoppi</em>
Plural               Definite            Dative             <em> lill-irkoppi</em>
Plural               Definite            Elative            <em> mill-irkoppi</em>
Plural               Definite            Equative           <em> bħall-irkoppi</em>
Plural               Definite            Genitive           <em> tal-irkoppi</em>
Plural               Definite            Inessive           <em> fl-irkoppi</em>
Plural               Definite            Instrumental       <em> bl-irkoppi</em>
Plural               Definite            Lative             <em> sal-irkoppi</em>
Plural               Definite            Nominative         <em> il-irkoppi</em>
Plural               Indefinite          Benefactive        <em> għal irkoppi</em>
Plural               Indefinite          Comitative         <em> m'irkoppi</em>
Plural               Indefinite          Dative             <em> lil irkoppi</em>
Plural               Indefinite          Elative            <em> minn irkoppi</em>
Plural               Indefinite          Equative           <em> bħal irkoppi</em>
Plural               Indefinite          Genitive           <em> t'irkoppi</em>
Plural               Indefinite          Inessive           <em> f'irkoppi</em>
Plural               Indefinite          Instrumental       <em> b'irkoppi</em>
Plural               Indefinite          Lative             <em> s'irkoppi</em>
Plural               Indefinite          Nominative         <em> irkoppi</em>
DeterminatePl        Definite            Benefactive        <em> []</em>
DeterminatePl        Definite            Comitative         <em> []</em>
DeterminatePl        Definite            Dative             <em> []</em>
DeterminatePl        Definite            Elative            <em> []</em>
DeterminatePl        Definite            Equative           <em> []</em>
DeterminatePl        Definite            Genitive           <em> []</em>
DeterminatePl        Definite            Inessive           <em> []</em>
DeterminatePl        Definite            Instrumental       <em> []</em>
DeterminatePl        Definite            Lative             <em> []</em>
DeterminatePl        Definite            Nominative         <em> []</em>
DeterminatePl        Indefinite          Benefactive        <em> []</em>
DeterminatePl        Indefinite          Comitative         <em> []</em>
DeterminatePl        Indefinite          Dative             <em> []</em>
DeterminatePl        Indefinite          Elative            <em> []</em>
DeterminatePl        Indefinite          Equative           <em> []</em>
DeterminatePl        Indefinite          Genitive           <em> []</em>
DeterminatePl        Indefinite          Inessive           <em> []</em>
DeterminatePl        Indefinite          Instrumental       <em> []</em>
DeterminatePl        Indefinite          Lative             <em> []</em>
DeterminatePl        Indefinite          Nominative         <em> []</em>
CollectivePl         Definite            Benefactive        <em> []</em>
CollectivePl         Definite            Comitative         <em> []</em>
CollectivePl         Definite            Dative             <em> []</em>
CollectivePl         Definite            Elative            <em> []</em>
CollectivePl         Definite            Equative           <em> []</em>
CollectivePl         Definite            Genitive           <em> []</em>
CollectivePl         Definite            Inessive           <em> []</em>
CollectivePl         Definite            Instrumental       <em> []</em>
CollectivePl         Definite            Lative             <em> []</em>
CollectivePl         Definite            Nominative         <em> []</em>
CollectivePl         Indefinite          Benefactive        <em> []</em>
CollectivePl         Indefinite          Comitative         <em> []</em>
CollectivePl         Indefinite          Dative             <em> []</em>
CollectivePl         Indefinite          Elative            <em> []</em>
CollectivePl         Indefinite          Equative           <em> []</em>
CollectivePl         Indefinite          Genitive           <em> []</em>
CollectivePl         Indefinite          Inessive           <em> []</em>
CollectivePl         Indefinite          Instrumental       <em> []</em>
CollectivePl         Indefinite          Lative             <em> []</em>
CollectivePl         Indefinite          Nominative         <em> []</em>
Fem                 

<hr/>
Singulative          Definite            Benefactive        <em> għall-għadira</em>
Singulative          Definite            Comitative         <em> mal-għadira</em>
Singulative          Definite            Dative             <em> lill-għadira</em>
Singulative          Definite            Elative            <em> mill-għadira</em>
Singulative          Definite            Equative           <em> bħall-għadira</em>
Singulative          Definite            Genitive           <em> tal-għadira</em>
Singulative          Definite            Inessive           <em> fl-għadira</em>
Singulative          Definite            Instrumental       <em> bl-għadira</em>
Singulative          Definite            Lative             <em> sal-għadira</em>
Singulative          Definite            Nominative         <em> il-għadira</em>
Singulative          Indefinite          Benefactive        <em> għal għadira</em>
Singulative          Indefinite          Comitative         <em> m'għadira</em>
Singulative          Indefinite          Dative             <em> lil għadira</em>
Singulative          Indefinite          Elative            <em> minn għadira</em>
Singulative          Indefinite          Equative           <em> bħal għadira</em>
Singulative          Indefinite          Genitive           <em> t'għadira</em>
Singulative          Indefinite          Inessive           <em> f'għadira</em>
Singulative          Indefinite          Instrumental       <em> b'għadira</em>
Singulative          Indefinite          Lative             <em> s'għadira</em>
Singulative          Indefinite          Nominative         <em> għadira</em>
Dual                 Definite            Benefactive        <em> []</em>
Dual                 Definite            Comitative         <em> []</em>
Dual                 Definite            Dative             <em> []</em>
Dual                 Definite            Elative            <em> []</em>
Dual                 Definite            Equative           <em> []</em>
Dual                 Definite            Genitive           <em> []</em>
Dual                 Definite            Inessive           <em> []</em>
Dual                 Definite            Instrumental       <em> []</em>
Dual                 Definite            Lative             <em> []</em>
Dual                 Definite            Nominative         <em> []</em>
Dual                 Indefinite          Benefactive        <em> []</em>
Dual                 Indefinite          Comitative         <em> []</em>
Dual                 Indefinite          Dative             <em> []</em>
Dual                 Indefinite          Elative            <em> []</em>
Dual                 Indefinite          Equative           <em> []</em>
Dual                 Indefinite          Genitive           <em> []</em>
Dual                 Indefinite          Inessive           <em> []</em>
Dual                 Indefinite          Instrumental       <em> []</em>
Dual                 Indefinite          Lative             <em> []</em>
Dual                 Indefinite          Nominative         <em> []</em>
Plural               Definite            Benefactive        <em> għall-għadiri</em>
Plural               Definite            Comitative         <em> mal-għadiri</em>
Plural               Definite            Dative             <em> lill-għadiri</em>
Plural               Definite            Elative            <em> mill-għadiri</em>
Plural               Definite            Equative           <em> bħall-għadiri</em>
Plural               Definite            Genitive           <em> tal-għadiri</em>
Plural               Definite            Inessive           <em> fl-għadiri</em>
Plural               Definite            Instrumental       <em> bl-għadiri</em>
Plural               Definite            Lative             <em> sal-għadiri</em>
Plural               Definite            Nominative         <em> il-għadiri</em>
Plural               Indefinite          Benefactive        <em> għal għadiri</em>
Plural               Indefinite          Comitative         <em> m'għadiri</em>
Plural               Indefinite          Dative             <em> lil għadiri</em>
Plural               Indefinite          Elative            <em> minn għadiri</em>
Plural               Indefinite          Equative           <em> bħal għadiri</em>
Plural               Indefinite          Genitive           <em> t'għadiri</em>
Plural               Indefinite          Inessive           <em> f'għadiri</em>
Plural               Indefinite          Instrumental       <em> b'għadiri</em>
Plural               Indefinite          Lative             <em> s'għadiri</em>
Plural               Indefinite          Nominative         <em> għadiri</em>
DeterminatePl        Definite            Benefactive        <em> []</em>
DeterminatePl        Definite            Comitative         <em> []</em>
DeterminatePl        Definite            Dative             <em> []</em>
DeterminatePl        Definite            Elative            <em> []</em>
DeterminatePl        Definite            Equative           <em> []</em>
DeterminatePl        Definite            Genitive           <em> []</em>
DeterminatePl        Definite            Inessive           <em> []</em>
DeterminatePl        Definite            Instrumental       <em> []</em>
DeterminatePl        Definite            Lative             <em> []</em>
DeterminatePl        Definite            Nominative         <em> []</em>
DeterminatePl        Indefinite          Benefactive        <em> []</em>
DeterminatePl        Indefinite          Comitative         <em> []</em>
DeterminatePl        Indefinite          Dative             <em> []</em>
DeterminatePl        Indefinite          Elative            <em> []</em>
DeterminatePl        Indefinite          Equative           <em> []</em>
DeterminatePl        Indefinite          Genitive           <em> []</em>
DeterminatePl        Indefinite          Inessive           <em> []</em>
DeterminatePl        Indefinite          Instrumental       <em> []</em>
DeterminatePl        Indefinite          Lative             <em> []</em>
DeterminatePl        Indefinite          Nominative         <em> []</em>
CollectivePl         Definite            Benefactive        <em> []</em>
CollectivePl         Definite            Comitative         <em> []</em>
CollectivePl         Definite            Dative             <em> []</em>
CollectivePl         Definite            Elative            <em> []</em>
CollectivePl         Definite            Equative           <em> []</em>
CollectivePl         Definite            Genitive           <em> []</em>
CollectivePl         Definite            Inessive           <em> []</em>
CollectivePl         Definite            Instrumental       <em> []</em>
CollectivePl         Definite            Lative             <em> []</em>
CollectivePl         Definite            Nominative         <em> []</em>
CollectivePl         Indefinite          Benefactive        <em> []</em>
CollectivePl         Indefinite          Comitative         <em> []</em>
CollectivePl         Indefinite          Dative             <em> []</em>
CollectivePl         Indefinite          Elative            <em> []</em>
CollectivePl         Indefinite          Equative           <em> []</em>
CollectivePl         Indefinite          Genitive           <em> []</em>
CollectivePl         Indefinite          Inessive           <em> []</em>
CollectivePl         Indefinite          Instrumental       <em> []</em>
CollectivePl         Indefinite          Lative             <em> []</em>
CollectivePl         Indefinite          Nominative         <em> []</em>
Fem                 

<hr/>
Singulative          Definite            Benefactive        <em> għall-lampa</em>
Singulative          Definite            Comitative         <em> mal-lampa</em>
Singulative          Definite            Dative             <em> lill-lampa</em>
Singulative          Definite            Elative            <em> mill-lampa</em>
Singulative          Definite            Equative           <em> bħall-lampa</em>
Singulative          Definite            Genitive           <em> tal-lampa</em>
Singulative          Definite            Inessive           <em> fil-lampa</em>
Singulative          Definite            Instrumental       <em> bil-lampa</em>
Singulative          Definite            Lative             <em> sal-lampa</em>
Singulative          Definite            Nominative         <em> il-lampa</em>
Singulative          Indefinite          Benefactive        <em> għal lampa</em>
Singulative          Indefinite          Comitative         <em> ma' lampa</em>
Singulative          Indefinite          Dative             <em> lil lampa</em>
Singulative          Indefinite          Elative            <em> minn lampa</em>
Singulative          Indefinite          Equative           <em> bħal lampa</em>
Singulative          Indefinite          Genitive           <em> ta' lampa</em>
Singulative          Indefinite          Inessive           <em> f'lampa</em>
Singulative          Indefinite          Instrumental       <em> b'lampa</em>
Singulative          Indefinite          Lative             <em> sa lampa</em>
Singulative          Indefinite          Nominative         <em> lampa</em>
Dual                 Definite            Benefactive        <em> []</em>
Dual                 Definite            Comitative         <em> []</em>
Dual                 Definite            Dative             <em> []</em>
Dual                 Definite            Elative            <em> []</em>
Dual                 Definite            Equative           <em> []</em>
Dual                 Definite            Genitive           <em> []</em>
Dual                 Definite            Inessive           <em> []</em>
Dual                 Definite            Instrumental       <em> []</em>
Dual                 Definite            Lative             <em> []</em>
Dual                 Definite            Nominative         <em> []</em>
Dual                 Indefinite          Benefactive        <em> []</em>
Dual                 Indefinite          Comitative         <em> []</em>
Dual                 Indefinite          Dative             <em> []</em>
Dual                 Indefinite          Elative            <em> []</em>
Dual                 Indefinite          Equative           <em> []</em>
Dual                 Indefinite          Genitive           <em> []</em>
Dual                 Indefinite          Inessive           <em> []</em>
Dual                 Indefinite          Instrumental       <em> []</em>
Dual                 Indefinite          Lative             <em> []</em>
Dual                 Indefinite          Nominative         <em> []</em>
Plural               Definite            Benefactive        <em> għall-lampi</em>
Plural               Definite            Comitative         <em> mal-lampi</em>
Plural               Definite            Dative             <em> lill-lampi</em>
Plural               Definite            Elative            <em> mill-lampi</em>
Plural               Definite            Equative           <em> bħall-lampi</em>
Plural               Definite            Genitive           <em> tal-lampi</em>
Plural               Definite            Inessive           <em> fil-lampi</em>
Plural               Definite            Instrumental       <em> bil-lampi</em>
Plural               Definite            Lative             <em> sal-lampi</em>
Plural               Definite            Nominative         <em> il-lampi</em>
Plural               Indefinite          Benefactive        <em> għal lampi</em>
Plural               Indefinite          Comitative         <em> ma' lampi</em>
Plural               Indefinite          Dative             <em> lil lampi</em>
Plural               Indefinite          Elative            <em> minn lampi</em>
Plural               Indefinite          Equative           <em> bħal lampi</em>
Plural               Indefinite          Genitive           <em> ta' lampi</em>
Plural               Indefinite          Inessive           <em> f'lampi</em>
Plural               Indefinite          Instrumental       <em> b'lampi</em>
Plural               Indefinite          Lative             <em> sa lampi</em>
Plural               Indefinite          Nominative         <em> lampi</em>
DeterminatePl        Definite            Benefactive        <em> []</em>
DeterminatePl        Definite            Comitative         <em> []</em>
DeterminatePl        Definite            Dative             <em> []</em>
DeterminatePl        Definite            Elative            <em> []</em>
DeterminatePl        Definite            Equative           <em> []</em>
DeterminatePl        Definite            Genitive           <em> []</em>
DeterminatePl        Definite            Inessive           <em> []</em>
DeterminatePl        Definite            Instrumental       <em> []</em>
DeterminatePl        Definite            Lative             <em> []</em>
DeterminatePl        Definite            Nominative         <em> []</em>
DeterminatePl        Indefinite          Benefactive        <em> []</em>
DeterminatePl        Indefinite          Comitative         <em> []</em>
DeterminatePl        Indefinite          Dative             <em> []</em>
DeterminatePl        Indefinite          Elative            <em> []</em>
DeterminatePl        Indefinite          Equative           <em> []</em>
DeterminatePl        Indefinite          Genitive           <em> []</em>
DeterminatePl        Indefinite          Inessive           <em> []</em>
DeterminatePl        Indefinite          Instrumental       <em> []</em>
DeterminatePl        Indefinite          Lative             <em> []</em>
DeterminatePl        Indefinite          Nominative         <em> []</em>
CollectivePl         Definite            Benefactive        <em> []</em>
CollectivePl         Definite            Comitative         <em> []</em>
CollectivePl         Definite            Dative             <em> []</em>
CollectivePl         Definite            Elative            <em> []</em>
CollectivePl         Definite            Equative           <em> []</em>
CollectivePl         Definite            Genitive           <em> []</em>
CollectivePl         Definite            Inessive           <em> []</em>
CollectivePl         Definite            Instrumental       <em> []</em>
CollectivePl         Definite            Lative             <em> []</em>
CollectivePl         Definite            Nominative         <em> []</em>
CollectivePl         Indefinite          Benefactive        <em> []</em>
CollectivePl         Indefinite          Comitative         <em> []</em>
CollectivePl         Indefinite          Dative             <em> []</em>
CollectivePl         Indefinite          Elative            <em> []</em>
CollectivePl         Indefinite          Equative           <em> []</em>
CollectivePl         Indefinite          Genitive           <em> []</em>
CollectivePl         Indefinite          Inessive           <em> []</em>
CollectivePl         Indefinite          Instrumental       <em> []</em>
CollectivePl         Indefinite          Lative             <em> []</em>
CollectivePl         Indefinite          Nominative         <em> []</em>
Fem                 

<hr/>
Singulative          Definite            Benefactive        <em> għall-lingwa</em>
Singulative          Definite            Comitative         <em> mal-lingwa</em>
Singulative          Definite            Dative             <em> lill-lingwa</em>
Singulative          Definite            Elative            <em> mill-lingwa</em>
Singulative          Definite            Equative           <em> bħall-lingwa</em>
Singulative          Definite            Genitive           <em> tal-lingwa</em>
Singulative          Definite            Inessive           <em> fil-lingwa</em>
Singulative          Definite            Instrumental       <em> bil-lingwa</em>
Singulative          Definite            Lative             <em> sal-lingwa</em>
Singulative          Definite            Nominative         <em> il-lingwa</em>
Singulative          Indefinite          Benefactive        <em> għal lingwa</em>
Singulative          Indefinite          Comitative         <em> ma' lingwa</em>
Singulative          Indefinite          Dative             <em> lil lingwa</em>
Singulative          Indefinite          Elative            <em> minn lingwa</em>
Singulative          Indefinite          Equative           <em> bħal lingwa</em>
Singulative          Indefinite          Genitive           <em> ta' lingwa</em>
Singulative          Indefinite          Inessive           <em> f'lingwa</em>
Singulative          Indefinite          Instrumental       <em> b'lingwa</em>
Singulative          Indefinite          Lative             <em> sa lingwa</em>
Singulative          Indefinite          Nominative         <em> lingwa</em>
Dual                 Definite            Benefactive        <em> []</em>
Dual                 Definite            Comitative         <em> []</em>
Dual                 Definite            Dative             <em> []</em>
Dual                 Definite            Elative            <em> []</em>
Dual                 Definite            Equative           <em> []</em>
Dual                 Definite            Genitive           <em> []</em>
Dual                 Definite            Inessive           <em> []</em>
Dual                 Definite            Instrumental       <em> []</em>
Dual                 Definite            Lative             <em> []</em>
Dual                 Definite            Nominative         <em> []</em>
Dual                 Indefinite          Benefactive        <em> []</em>
Dual                 Indefinite          Comitative         <em> []</em>
Dual                 Indefinite          Dative             <em> []</em>
Dual                 Indefinite          Elative            <em> []</em>
Dual                 Indefinite          Equative           <em> []</em>
Dual                 Indefinite          Genitive           <em> []</em>
Dual                 Indefinite          Inessive           <em> []</em>
Dual                 Indefinite          Instrumental       <em> []</em>
Dual                 Indefinite          Lative             <em> []</em>
Dual                 Indefinite          Nominative         <em> []</em>
Plural               Definite            Benefactive        <em> għall-lingwi</em>
Plural               Definite            Comitative         <em> mal-lingwi</em>
Plural               Definite            Dative             <em> lill-lingwi</em>
Plural               Definite            Elative            <em> mill-lingwi</em>
Plural               Definite            Equative           <em> bħall-lingwi</em>
Plural               Definite            Genitive           <em> tal-lingwi</em>
Plural               Definite            Inessive           <em> fil-lingwi</em>
Plural               Definite            Instrumental       <em> bil-lingwi</em>
Plural               Definite            Lative             <em> sal-lingwi</em>
Plural               Definite            Nominative         <em> il-lingwi</em>
Plural               Indefinite          Benefactive        <em> għal lingwi</em>
Plural               Indefinite          Comitative         <em> ma' lingwi</em>
Plural               Indefinite          Dative             <em> lil lingwi</em>
Plural               Indefinite          Elative            <em> minn lingwi</em>
Plural               Indefinite          Equative           <em> bħal lingwi</em>
Plural               Indefinite          Genitive           <em> ta' lingwi</em>
Plural               Indefinite          Inessive           <em> f'lingwi</em>
Plural               Indefinite          Instrumental       <em> b'lingwi</em>
Plural               Indefinite          Lative             <em> sa lingwi</em>
Plural               Indefinite          Nominative         <em> lingwi</em>
DeterminatePl        Definite            Benefactive        <em> []</em>
DeterminatePl        Definite            Comitative         <em> []</em>
DeterminatePl        Definite            Dative             <em> []</em>
DeterminatePl        Definite            Elative            <em> []</em>
DeterminatePl        Definite            Equative           <em> []</em>
DeterminatePl        Definite            Genitive           <em> []</em>
DeterminatePl        Definite            Inessive           <em> []</em>
DeterminatePl        Definite            Instrumental       <em> []</em>
DeterminatePl        Definite            Lative             <em> []</em>
DeterminatePl        Definite            Nominative         <em> []</em>
DeterminatePl        Indefinite          Benefactive        <em> []</em>
DeterminatePl        Indefinite          Comitative         <em> []</em>
DeterminatePl        Indefinite          Dative             <em> []</em>
DeterminatePl        Indefinite          Elative            <em> []</em>
DeterminatePl        Indefinite          Equative           <em> []</em>
DeterminatePl        Indefinite          Genitive           <em> []</em>
DeterminatePl        Indefinite          Inessive           <em> []</em>
DeterminatePl        Indefinite          Instrumental       <em> []</em>
DeterminatePl        Indefinite          Lative             <em> []</em>
DeterminatePl        Indefinite          Nominative         <em> []</em>
CollectivePl         Definite            Benefactive        <em> []</em>
CollectivePl         Definite            Comitative         <em> []</em>
CollectivePl         Definite            Dative             <em> []</em>
CollectivePl         Definite            Elative            <em> []</em>
CollectivePl         Definite            Equative           <em> []</em>
CollectivePl         Definite            Genitive           <em> []</em>
CollectivePl         Definite            Inessive           <em> []</em>
CollectivePl         Definite            Instrumental       <em> []</em>
CollectivePl         Definite            Lative             <em> []</em>
CollectivePl         Definite            Nominative         <em> []</em>
CollectivePl         Indefinite          Benefactive        <em> []</em>
CollectivePl         Indefinite          Comitative         <em> []</em>
CollectivePl         Indefinite          Dative             <em> []</em>
CollectivePl         Indefinite          Elative            <em> []</em>
CollectivePl         Indefinite          Equative           <em> []</em>
CollectivePl         Indefinite          Genitive           <em> []</em>
CollectivePl         Indefinite          Inessive           <em> []</em>
CollectivePl         Indefinite          Instrumental       <em> []</em>
CollectivePl         Indefinite          Lative             <em> []</em>
CollectivePl         Indefinite          Nominative         <em> []</em>
Fem                 

<hr/>
Singulative          Definite            Benefactive        <em> għall-werqa</em>
Singulative          Definite            Comitative         <em> mal-werqa</em>
Singulative          Definite            Dative             <em> lill-werqa</em>
Singulative          Definite            Elative            <em> mill-werqa</em>
Singulative          Definite            Equative           <em> bħall-werqa</em>
Singulative          Definite            Genitive           <em> tal-werqa</em>
Singulative          Definite            Inessive           <em> fil-werqa</em>
Singulative          Definite            Instrumental       <em> bil-werqa</em>
Singulative          Definite            Lative             <em> sal-werqa</em>
Singulative          Definite            Nominative         <em> il-werqa</em>
Singulative          Indefinite          Benefactive        <em> għal werqa</em>
Singulative          Indefinite          Comitative         <em> ma' werqa</em>
Singulative          Indefinite          Dative             <em> lil werqa</em>
Singulative          Indefinite          Elative            <em> minn werqa</em>
Singulative          Indefinite          Equative           <em> bħal werqa</em>
Singulative          Indefinite          Genitive           <em> ta' werqa</em>
Singulative          Indefinite          Inessive           <em> f'werqa</em>
Singulative          Indefinite          Instrumental       <em> b'werqa</em>
Singulative          Indefinite          Lative             <em> sa werqa</em>
Singulative          Indefinite          Nominative         <em> werqa</em>
Dual                 Definite            Benefactive        <em> []</em>
Dual                 Definite            Comitative         <em> []</em>
Dual                 Definite            Dative             <em> []</em>
Dual                 Definite            Elative            <em> []</em>
Dual                 Definite            Equative           <em> []</em>
Dual                 Definite            Genitive           <em> []</em>
Dual                 Definite            Inessive           <em> []</em>
Dual                 Definite            Instrumental       <em> []</em>
Dual                 Definite            Lative             <em> []</em>
Dual                 Definite            Nominative         <em> []</em>
Dual                 Indefinite          Benefactive        <em> []</em>
Dual                 Indefinite          Comitative         <em> []</em>
Dual                 Indefinite          Dative             <em> []</em>
Dual                 Indefinite          Elative            <em> []</em>
Dual                 Indefinite          Equative           <em> []</em>
Dual                 Indefinite          Genitive           <em> []</em>
Dual                 Indefinite          Inessive           <em> []</em>
Dual                 Indefinite          Instrumental       <em> []</em>
Dual                 Indefinite          Lative             <em> []</em>
Dual                 Indefinite          Nominative         <em> []</em>
Plural               Definite            Benefactive        <em> għall-werqi</em>
Plural               Definite            Comitative         <em> mal-werqi</em>
Plural               Definite            Dative             <em> lill-werqi</em>
Plural               Definite            Elative            <em> mill-werqi</em>
Plural               Definite            Equative           <em> bħall-werqi</em>
Plural               Definite            Genitive           <em> tal-werqi</em>
Plural               Definite            Inessive           <em> fil-werqi</em>
Plural               Definite            Instrumental       <em> bil-werqi</em>
Plural               Definite            Lative             <em> sal-werqi</em>
Plural               Definite            Nominative         <em> il-werqi</em>
Plural               Indefinite          Benefactive        <em> għal werqi</em>
Plural               Indefinite          Comitative         <em> ma' werqi</em>
Plural               Indefinite          Dative             <em> lil werqi</em>
Plural               Indefinite          Elative            <em> minn werqi</em>
Plural               Indefinite          Equative           <em> bħal werqi</em>
Plural               Indefinite          Genitive           <em> ta' werqi</em>
Plural               Indefinite          Inessive           <em> f'werqi</em>
Plural               Indefinite          Instrumental       <em> b'werqi</em>
Plural               Indefinite          Lative             <em> sa werqi</em>
Plural               Indefinite          Nominative         <em> werqi</em>
DeterminatePl        Definite            Benefactive        <em> []</em>
DeterminatePl        Definite            Comitative         <em> []</em>
DeterminatePl        Definite            Dative             <em> []</em>
DeterminatePl        Definite            Elative            <em> []</em>
DeterminatePl        Definite            Equative           <em> []</em>
DeterminatePl        Definite            Genitive           <em> []</em>
DeterminatePl        Definite            Inessive           <em> []</em>
DeterminatePl        Definite            Instrumental       <em> []</em>
DeterminatePl        Definite            Lative             <em> []</em>
DeterminatePl        Definite            Nominative         <em> []</em>
DeterminatePl        Indefinite          Benefactive        <em> []</em>
DeterminatePl        Indefinite          Comitative         <em> []</em>
DeterminatePl        Indefinite          Dative             <em> []</em>
DeterminatePl        Indefinite          Elative            <em> []</em>
DeterminatePl        Indefinite          Equative           <em> []</em>
DeterminatePl        Indefinite          Genitive           <em> []</em>
DeterminatePl        Indefinite          Inessive           <em> []</em>
DeterminatePl        Indefinite          Instrumental       <em> []</em>
DeterminatePl        Indefinite          Lative             <em> []</em>
DeterminatePl        Indefinite          Nominative         <em> []</em>
CollectivePl         Definite            Benefactive        <em> []</em>
CollectivePl         Definite            Comitative         <em> []</em>
CollectivePl         Definite            Dative             <em> []</em>
CollectivePl         Definite            Elative            <em> []</em>
CollectivePl         Definite            Equative           <em> []</em>
CollectivePl         Definite            Genitive           <em> []</em>
CollectivePl         Definite            Inessive           <em> []</em>
CollectivePl         Definite            Instrumental       <em> []</em>
CollectivePl         Definite            Lative             <em> []</em>
CollectivePl         Definite            Nominative         <em> []</em>
CollectivePl         Indefinite          Benefactive        <em> []</em>
CollectivePl         Indefinite          Comitative         <em> []</em>
CollectivePl         Indefinite          Dative             <em> []</em>
CollectivePl         Indefinite          Elative            <em> []</em>
CollectivePl         Indefinite          Equative           <em> []</em>
CollectivePl         Indefinite          Genitive           <em> []</em>
CollectivePl         Indefinite          Inessive           <em> []</em>
CollectivePl         Indefinite          Instrumental       <em> []</em>
CollectivePl         Indefinite          Lative             <em> []</em>
CollectivePl         Indefinite          Nominative         <em> []</em>
Fem                 

<hr/>
Singulative          Definite            Benefactive        <em> għall-ġilda</em>
Singulative          Definite            Comitative         <em> mal-ġilda</em>
Singulative          Definite            Dative             <em> lill-ġilda</em>
Singulative          Definite            Elative            <em> mill-ġilda</em>
Singulative          Definite            Equative           <em> bħall-ġilda</em>
Singulative          Definite            Genitive           <em> tal-ġilda</em>
Singulative          Definite            Inessive           <em> fil-ġilda</em>
Singulative          Definite            Instrumental       <em> bil-ġilda</em>
Singulative          Definite            Lative             <em> sal-ġilda</em>
Singulative          Definite            Nominative         <em> il-ġilda</em>
Singulative          Indefinite          Benefactive        <em> għal ġilda</em>
Singulative          Indefinite          Comitative         <em> ma' ġilda</em>
Singulative          Indefinite          Dative             <em> lil ġilda</em>
Singulative          Indefinite          Elative            <em> minn ġilda</em>
Singulative          Indefinite          Equative           <em> bħal ġilda</em>
Singulative          Indefinite          Genitive           <em> ta' ġilda</em>
Singulative          Indefinite          Inessive           <em> f'ġilda</em>
Singulative          Indefinite          Instrumental       <em> b'ġilda</em>
Singulative          Indefinite          Lative             <em> sa ġilda</em>
Singulative          Indefinite          Nominative         <em> ġilda</em>
Dual                 Definite            Benefactive        <em> []</em>
Dual                 Definite            Comitative         <em> []</em>
Dual                 Definite            Dative             <em> []</em>
Dual                 Definite            Elative            <em> []</em>
Dual                 Definite            Equative           <em> []</em>
Dual                 Definite            Genitive           <em> []</em>
Dual                 Definite            Inessive           <em> []</em>
Dual                 Definite            Instrumental       <em> []</em>
Dual                 Definite            Lative             <em> []</em>
Dual                 Definite            Nominative         <em> []</em>
Dual                 Indefinite          Benefactive        <em> []</em>
Dual                 Indefinite          Comitative         <em> []</em>
Dual                 Indefinite          Dative             <em> []</em>
Dual                 Indefinite          Elative            <em> []</em>
Dual                 Indefinite          Equative           <em> []</em>
Dual                 Indefinite          Genitive           <em> []</em>
Dual                 Indefinite          Inessive           <em> []</em>
Dual                 Indefinite          Instrumental       <em> []</em>
Dual                 Indefinite          Lative             <em> []</em>
Dual                 Indefinite          Nominative         <em> []</em>
Plural               Definite            Benefactive        <em> għall-ġildi</em>
Plural               Definite            Comitative         <em> mal-ġildi</em>
Plural               Definite            Dative             <em> lill-ġildi</em>
Plural               Definite            Elative            <em> mill-ġildi</em>
Plural               Definite            Equative           <em> bħall-ġildi</em>
Plural               Definite            Genitive           <em> tal-ġildi</em>
Plural               Definite            Inessive           <em> fil-ġildi</em>
Plural               Definite            Instrumental       <em> bil-ġildi</em>
Plural               Definite            Lative             <em> sal-ġildi</em>
Plural               Definite            Nominative         <em> il-ġildi</em>
Plural               Indefinite          Benefactive        <em> għal ġildi</em>
Plural               Indefinite          Comitative         <em> ma' ġildi</em>
Plural               Indefinite          Dative             <em> lil ġildi</em>
Plural               Indefinite          Elative            <em> minn ġildi</em>
Plural               Indefinite          Equative           <em> bħal ġildi</em>
Plural               Indefinite          Genitive           <em> ta' ġildi</em>
Plural               Indefinite          Inessive           <em> f'ġildi</em>
Plural               Indefinite          Instrumental       <em> b'ġildi</em>
Plural               Indefinite          Lative             <em> sa ġildi</em>
Plural               Indefinite          Nominative         <em> ġildi</em>
DeterminatePl        Definite            Benefactive        <em> []</em>
DeterminatePl        Definite            Comitative         <em> []</em>
DeterminatePl        Definite            Dative             <em> []</em>
DeterminatePl        Definite            Elative            <em> []</em>
DeterminatePl        Definite            Equative           <em> []</em>
DeterminatePl        Definite            Genitive           <em> []</em>
DeterminatePl        Definite            Inessive           <em> []</em>
DeterminatePl        Definite            Instrumental       <em> []</em>
DeterminatePl        Definite            Lative             <em> []</em>
DeterminatePl        Definite            Nominative         <em> []</em>
DeterminatePl        Indefinite          Benefactive        <em> []</em>
DeterminatePl        Indefinite          Comitative         <em> []</em>
DeterminatePl        Indefinite          Dative             <em> []</em>
DeterminatePl        Indefinite          Elative            <em> []</em>
DeterminatePl        Indefinite          Equative           <em> []</em>
DeterminatePl        Indefinite          Genitive           <em> []</em>
DeterminatePl        Indefinite          Inessive           <em> []</em>
DeterminatePl        Indefinite          Instrumental       <em> []</em>
DeterminatePl        Indefinite          Lative             <em> []</em>
DeterminatePl        Indefinite          Nominative         <em> []</em>
CollectivePl         Definite            Benefactive        <em> []</em>
CollectivePl         Definite            Comitative         <em> []</em>
CollectivePl         Definite            Dative             <em> []</em>
CollectivePl         Definite            Elative            <em> []</em>
CollectivePl         Definite            Equative           <em> []</em>
CollectivePl         Definite            Genitive           <em> []</em>
CollectivePl         Definite            Inessive           <em> []</em>
CollectivePl         Definite            Instrumental       <em> []</em>
CollectivePl         Definite            Lative             <em> []</em>
CollectivePl         Definite            Nominative         <em> []</em>
CollectivePl         Indefinite          Benefactive        <em> []</em>
CollectivePl         Indefinite          Comitative         <em> []</em>
CollectivePl         Indefinite          Dative             <em> []</em>
CollectivePl         Indefinite          Elative            <em> []</em>
CollectivePl         Indefinite          Equative           <em> []</em>
CollectivePl         Indefinite          Genitive           <em> []</em>
CollectivePl         Indefinite          Inessive           <em> []</em>
CollectivePl         Indefinite          Instrumental       <em> []</em>
CollectivePl         Indefinite          Lative             <em> []</em>
CollectivePl         Indefinite          Nominative         <em> []</em>
Fem                 

<hr/>
Singulative          Definite            Benefactive        <em> għar-riġel</em>
Singulative          Definite            Comitative         <em> mar-riġel</em>
Singulative          Definite            Dative             <em> lir-riġel</em>
Singulative          Definite            Elative            <em> mir-riġel</em>
Singulative          Definite            Equative           <em> bħar-riġel</em>
Singulative          Definite            Genitive           <em> tar-riġel</em>
Singulative          Definite            Inessive           <em> fir-riġel</em>
Singulative          Definite            Instrumental       <em> bir-riġel</em>
Singulative          Definite            Lative             <em> sar-riġel</em>
Singulative          Definite            Nominative         <em> ir-riġel</em>
Singulative          Indefinite          Benefactive        <em> għal riġel</em>
Singulative          Indefinite          Comitative         <em> ma' riġel</em>
Singulative          Indefinite          Dative             <em> lil riġel</em>
Singulative          Indefinite          Elative            <em> minn riġel</em>
Singulative          Indefinite          Equative           <em> bħal riġel</em>
Singulative          Indefinite          Genitive           <em> ta' riġel</em>
Singulative          Indefinite          Inessive           <em> f'riġel</em>
Singulative          Indefinite          Instrumental       <em> b'riġel</em>
Singulative          Indefinite          Lative             <em> sa riġel</em>
Singulative          Indefinite          Nominative         <em> riġel</em>
Dual                 Definite            Benefactive        <em> []</em>
Dual                 Definite            Comitative         <em> []</em>
Dual                 Definite            Dative             <em> []</em>
Dual                 Definite            Elative            <em> []</em>
Dual                 Definite            Equative           <em> []</em>
Dual                 Definite            Genitive           <em> []</em>
Dual                 Definite            Inessive           <em> []</em>
Dual                 Definite            Instrumental       <em> []</em>
Dual                 Definite            Lative             <em> []</em>
Dual                 Definite            Nominative         <em> []</em>
Dual                 Indefinite          Benefactive        <em> []</em>
Dual                 Indefinite          Comitative         <em> []</em>
Dual                 Indefinite          Dative             <em> []</em>
Dual                 Indefinite          Elative            <em> []</em>
Dual                 Indefinite          Equative           <em> []</em>
Dual                 Indefinite          Genitive           <em> []</em>
Dual                 Indefinite          Inessive           <em> []</em>
Dual                 Indefinite          Instrumental       <em> []</em>
Dual                 Indefinite          Lative             <em> []</em>
Dual                 Indefinite          Nominative         <em> []</em>
Plural               Definite            Benefactive        <em> għar-riġeli</em>
Plural               Definite            Comitative         <em> mar-riġeli</em>
Plural               Definite            Dative             <em> lir-riġeli</em>
Plural               Definite            Elative            <em> mir-riġeli</em>
Plural               Definite            Equative           <em> bħar-riġeli</em>
Plural               Definite            Genitive           <em> tar-riġeli</em>
Plural               Definite            Inessive           <em> fir-riġeli</em>
Plural               Definite            Instrumental       <em> bir-riġeli</em>
Plural               Definite            Lative             <em> sar-riġeli</em>
Plural               Definite            Nominative         <em> ir-riġeli</em>
Plural               Indefinite          Benefactive        <em> għal riġeli</em>
Plural               Indefinite          Comitative         <em> ma' riġeli</em>
Plural               Indefinite          Dative             <em> lil riġeli</em>
Plural               Indefinite          Elative            <em> minn riġeli</em>
Plural               Indefinite          Equative           <em> bħal riġeli</em>
Plural               Indefinite          Genitive           <em> ta' riġeli</em>
Plural               Indefinite          Inessive           <em> f'riġeli</em>
Plural               Indefinite          Instrumental       <em> b'riġeli</em>
Plural               Indefinite          Lative             <em> sa riġeli</em>
Plural               Indefinite          Nominative         <em> riġeli</em>
DeterminatePl        Definite            Benefactive        <em> []</em>
DeterminatePl        Definite            Comitative         <em> []</em>
DeterminatePl        Definite            Dative             <em> []</em>
DeterminatePl        Definite            Elative            <em> []</em>
DeterminatePl        Definite            Equative           <em> []</em>
DeterminatePl        Definite            Genitive           <em> []</em>
DeterminatePl        Definite            Inessive           <em> []</em>
DeterminatePl        Definite            Instrumental       <em> []</em>
DeterminatePl        Definite            Lative             <em> []</em>
DeterminatePl        Definite            Nominative         <em> []</em>
DeterminatePl        Indefinite          Benefactive        <em> []</em>
DeterminatePl        Indefinite          Comitative         <em> []</em>
DeterminatePl        Indefinite          Dative             <em> []</em>
DeterminatePl        Indefinite          Elative            <em> []</em>
DeterminatePl        Indefinite          Equative           <em> []</em>
DeterminatePl        Indefinite          Genitive           <em> []</em>
DeterminatePl        Indefinite          Inessive           <em> []</em>
DeterminatePl        Indefinite          Instrumental       <em> []</em>
DeterminatePl        Indefinite          Lative             <em> []</em>
DeterminatePl        Indefinite          Nominative         <em> []</em>
CollectivePl         Definite            Benefactive        <em> []</em>
CollectivePl         Definite            Comitative         <em> []</em>
CollectivePl         Definite            Dative             <em> []</em>
CollectivePl         Definite            Elative            <em> []</em>
CollectivePl         Definite            Equative           <em> []</em>
CollectivePl         Definite            Genitive           <em> []</em>
CollectivePl         Definite            Inessive           <em> []</em>
CollectivePl         Definite            Instrumental       <em> []</em>
CollectivePl         Definite            Lative             <em> []</em>
CollectivePl         Definite            Nominative         <em> []</em>
CollectivePl         Indefinite          Benefactive        <em> []</em>
CollectivePl         Indefinite          Comitative         <em> []</em>
CollectivePl         Indefinite          Dative             <em> []</em>
CollectivePl         Indefinite          Elative            <em> []</em>
CollectivePl         Indefinite          Equative           <em> []</em>
CollectivePl         Indefinite          Genitive           <em> []</em>
CollectivePl         Indefinite          Inessive           <em> []</em>
CollectivePl         Indefinite          Instrumental       <em> []</em>
CollectivePl         Indefinite          Lative             <em> []</em>
CollectivePl         Indefinite          Nominative         <em> []</em>
Masc                

<hr/>
Singulative          Definite            Benefactive        <em> għall-fwied</em>
Singulative          Definite            Comitative         <em> mal-fwied</em>
Singulative          Definite            Dative             <em> lill-fwied</em>
Singulative          Definite            Elative            <em> mill-fwied</em>
Singulative          Definite            Equative           <em> bħall-fwied</em>
Singulative          Definite            Genitive           <em> tal-fwied</em>
Singulative          Definite            Inessive           <em> fil-fwied</em>
Singulative          Definite            Instrumental       <em> bil-fwied</em>
Singulative          Definite            Lative             <em> sal-fwied</em>
Singulative          Definite            Nominative         <em> il-fwied</em>
Singulative          Indefinite          Benefactive        <em> għal fwied</em>
Singulative          Indefinite          Comitative         <em> ma' fwied</em>
Singulative          Indefinite          Dative             <em> lil fwied</em>
Singulative          Indefinite          Elative            <em> minn fwied</em>
Singulative          Indefinite          Equative           <em> bħal fwied</em>
Singulative          Indefinite          Genitive           <em> ta' fwied</em>
Singulative          Indefinite          Inessive           <em> fi fwied</em>
Singulative          Indefinite          Instrumental       <em> bi fwied</em>
Singulative          Indefinite          Lative             <em> sa fwied</em>
Singulative          Indefinite          Nominative         <em> fwied</em>
Dual                 Definite            Benefactive        <em> []</em>
Dual                 Definite            Comitative         <em> []</em>
Dual                 Definite            Dative             <em> []</em>
Dual                 Definite            Elative            <em> []</em>
Dual                 Definite            Equative           <em> []</em>
Dual                 Definite            Genitive           <em> []</em>
Dual                 Definite            Inessive           <em> []</em>
Dual                 Definite            Instrumental       <em> []</em>
Dual                 Definite            Lative             <em> []</em>
Dual                 Definite            Nominative         <em> []</em>
Dual                 Indefinite          Benefactive        <em> []</em>
Dual                 Indefinite          Comitative         <em> []</em>
Dual                 Indefinite          Dative             <em> []</em>
Dual                 Indefinite          Elative            <em> []</em>
Dual                 Indefinite          Equative           <em> []</em>
Dual                 Indefinite          Genitive           <em> []</em>
Dual                 Indefinite          Inessive           <em> []</em>
Dual                 Indefinite          Instrumental       <em> []</em>
Dual                 Indefinite          Lative             <em> []</em>
Dual                 Indefinite          Nominative         <em> []</em>
Plural               Definite            Benefactive        <em> għall-fwiedi</em>
Plural               Definite            Comitative         <em> mal-fwiedi</em>
Plural               Definite            Dative             <em> lill-fwiedi</em>
Plural               Definite            Elative            <em> mill-fwiedi</em>
Plural               Definite            Equative           <em> bħall-fwiedi</em>
Plural               Definite            Genitive           <em> tal-fwiedi</em>
Plural               Definite            Inessive           <em> fil-fwiedi</em>
Plural               Definite            Instrumental       <em> bil-fwiedi</em>
Plural               Definite            Lative             <em> sal-fwiedi</em>
Plural               Definite            Nominative         <em> il-fwiedi</em>
Plural               Indefinite          Benefactive        <em> għal fwiedi</em>
Plural               Indefinite          Comitative         <em> ma' fwiedi</em>
Plural               Indefinite          Dative             <em> lil fwiedi</em>
Plural               Indefinite          Elative            <em> minn fwiedi</em>
Plural               Indefinite          Equative           <em> bħal fwiedi</em>
Plural               Indefinite          Genitive           <em> ta' fwiedi</em>
Plural               Indefinite          Inessive           <em> fi fwiedi</em>
Plural               Indefinite          Instrumental       <em> bi fwiedi</em>
Plural               Indefinite          Lative             <em> sa fwiedi</em>
Plural               Indefinite          Nominative         <em> fwiedi</em>
DeterminatePl        Definite            Benefactive        <em> []</em>
DeterminatePl        Definite            Comitative         <em> []</em>
DeterminatePl        Definite            Dative             <em> []</em>
DeterminatePl        Definite            Elative            <em> []</em>
DeterminatePl        Definite            Equative           <em> []</em>
DeterminatePl        Definite            Genitive           <em> []</em>
DeterminatePl        Definite            Inessive           <em> []</em>
DeterminatePl        Definite            Instrumental       <em> []</em>
DeterminatePl        Definite            Lative             <em> []</em>
DeterminatePl        Definite            Nominative         <em> []</em>
DeterminatePl        Indefinite          Benefactive        <em> []</em>
DeterminatePl        Indefinite          Comitative         <em> []</em>
DeterminatePl        Indefinite          Dative             <em> []</em>
DeterminatePl        Indefinite          Elative            <em> []</em>
DeterminatePl        Indefinite          Equative           <em> []</em>
DeterminatePl        Indefinite          Genitive           <em> []</em>
DeterminatePl        Indefinite          Inessive           <em> []</em>
DeterminatePl        Indefinite          Instrumental       <em> []</em>
DeterminatePl        Indefinite          Lative             <em> []</em>
DeterminatePl        Indefinite          Nominative         <em> []</em>
CollectivePl         Definite            Benefactive        <em> []</em>
CollectivePl         Definite            Comitative         <em> []</em>
CollectivePl         Definite            Dative             <em> []</em>
CollectivePl         Definite            Elative            <em> []</em>
CollectivePl         Definite            Equative           <em> []</em>
CollectivePl         Definite            Genitive           <em> []</em>
CollectivePl         Definite            Inessive           <em> []</em>
CollectivePl         Definite            Instrumental       <em> []</em>
CollectivePl         Definite            Lative             <em> []</em>
CollectivePl         Definite            Nominative         <em> []</em>
CollectivePl         Indefinite          Benefactive        <em> []</em>
CollectivePl         Indefinite          Comitative         <em> []</em>
CollectivePl         Indefinite          Dative             <em> []</em>
CollectivePl         Indefinite          Elative            <em> []</em>
CollectivePl         Indefinite          Equative           <em> []</em>
CollectivePl         Indefinite          Genitive           <em> []</em>
CollectivePl         Indefinite          Inessive           <em> []</em>
CollectivePl         Indefinite          Instrumental       <em> []</em>
CollectivePl         Indefinite          Lative             <em> []</em>
CollectivePl         Indefinite          Nominative         <em> []</em>
Masc                

<hr/>
Singulative          Definite            Benefactive        <em> għall-qamla</em>
Singulative          Definite            Comitative         <em> mal-qamla</em>
Singulative          Definite            Dative             <em> lill-qamla</em>
Singulative          Definite            Elative            <em> mill-qamla</em>
Singulative          Definite            Equative           <em> bħall-qamla</em>
Singulative          Definite            Genitive           <em> tal-qamla</em>
Singulative          Definite            Inessive           <em> fil-qamla</em>
Singulative          Definite            Instrumental       <em> bil-qamla</em>
Singulative          Definite            Lative             <em> sal-qamla</em>
Singulative          Definite            Nominative         <em> il-qamla</em>
Singulative          Indefinite          Benefactive        <em> għal qamla</em>
Singulative          Indefinite          Comitative         <em> ma' qamla</em>
Singulative          Indefinite          Dative             <em> lil qamla</em>
Singulative          Indefinite          Elative            <em> minn qamla</em>
Singulative          Indefinite          Equative           <em> bħal qamla</em>
Singulative          Indefinite          Genitive           <em> ta' qamla</em>
Singulative          Indefinite          Inessive           <em> f'qamla</em>
Singulative          Indefinite          Instrumental       <em> b'qamla</em>
Singulative          Indefinite          Lative             <em> sa qamla</em>
Singulative          Indefinite          Nominative         <em> qamla</em>
Dual                 Definite            Benefactive        <em> []</em>
Dual                 Definite            Comitative         <em> []</em>
Dual                 Definite            Dative             <em> []</em>
Dual                 Definite            Elative            <em> []</em>
Dual                 Definite            Equative           <em> []</em>
Dual                 Definite            Genitive           <em> []</em>
Dual                 Definite            Inessive           <em> []</em>
Dual                 Definite            Instrumental       <em> []</em>
Dual                 Definite            Lative             <em> []</em>
Dual                 Definite            Nominative         <em> []</em>
Dual                 Indefinite          Benefactive        <em> []</em>
Dual                 Indefinite          Comitative         <em> []</em>
Dual                 Indefinite          Dative             <em> []</em>
Dual                 Indefinite          Elative            <em> []</em>
Dual                 Indefinite          Equative           <em> []</em>
Dual                 Indefinite          Genitive           <em> []</em>
Dual                 Indefinite          Inessive           <em> []</em>
Dual                 Indefinite          Instrumental       <em> []</em>
Dual                 Indefinite          Lative             <em> []</em>
Dual                 Indefinite          Nominative         <em> []</em>
Plural               Definite            Benefactive        <em> għall-qamli</em>
Plural               Definite            Comitative         <em> mal-qamli</em>
Plural               Definite            Dative             <em> lill-qamli</em>
Plural               Definite            Elative            <em> mill-qamli</em>
Plural               Definite            Equative           <em> bħall-qamli</em>
Plural               Definite            Genitive           <em> tal-qamli</em>
Plural               Definite            Inessive           <em> fil-qamli</em>
Plural               Definite            Instrumental       <em> bil-qamli</em>
Plural               Definite            Lative             <em> sal-qamli</em>
Plural               Definite            Nominative         <em> il-qamli</em>
Plural               Indefinite          Benefactive        <em> għal qamli</em>
Plural               Indefinite          Comitative         <em> ma' qamli</em>
Plural               Indefinite          Dative             <em> lil qamli</em>
Plural               Indefinite          Elative            <em> minn qamli</em>
Plural               Indefinite          Equative           <em> bħal qamli</em>
Plural               Indefinite          Genitive           <em> ta' qamli</em>
Plural               Indefinite          Inessive           <em> f'qamli</em>
Plural               Indefinite          Instrumental       <em> b'qamli</em>
Plural               Indefinite          Lative             <em> sa qamli</em>
Plural               Indefinite          Nominative         <em> qamli</em>
DeterminatePl        Definite            Benefactive        <em> []</em>
DeterminatePl        Definite            Comitative         <em> []</em>
DeterminatePl        Definite            Dative             <em> []</em>
DeterminatePl        Definite            Elative            <em> []</em>
DeterminatePl        Definite            Equative           <em> []</em>
DeterminatePl        Definite            Genitive           <em> []</em>
DeterminatePl        Definite            Inessive           <em> []</em>
DeterminatePl        Definite            Instrumental       <em> []</em>
DeterminatePl        Definite            Lative             <em> []</em>
DeterminatePl        Definite            Nominative         <em> []</em>
DeterminatePl        Indefinite          Benefactive        <em> []</em>
DeterminatePl        Indefinite          Comitative         <em> []</em>
DeterminatePl        Indefinite          Dative             <em> []</em>
DeterminatePl        Indefinite          Elative            <em> []</em>
DeterminatePl        Indefinite          Equative           <em> []</em>
DeterminatePl        Indefinite          Genitive           <em> []</em>
DeterminatePl        Indefinite          Inessive           <em> []</em>
DeterminatePl        Indefinite          Instrumental       <em> []</em>
DeterminatePl        Indefinite          Lative             <em> []</em>
DeterminatePl        Indefinite          Nominative         <em> []</em>
CollectivePl         Definite            Benefactive        <em> []</em>
CollectivePl         Definite            Comitative         <em> []</em>
CollectivePl         Definite            Dative             <em> []</em>
CollectivePl         Definite            Elative            <em> []</em>
CollectivePl         Definite            Equative           <em> []</em>
CollectivePl         Definite            Genitive           <em> []</em>
CollectivePl         Definite            Inessive           <em> []</em>
CollectivePl         Definite            Instrumental       <em> []</em>
CollectivePl         Definite            Lative             <em> []</em>
CollectivePl         Definite            Nominative         <em> []</em>
CollectivePl         Indefinite          Benefactive        <em> []</em>
CollectivePl         Indefinite          Comitative         <em> []</em>
CollectivePl         Indefinite          Dative             <em> []</em>
CollectivePl         Indefinite          Elative            <em> []</em>
CollectivePl         Indefinite          Equative           <em> []</em>
CollectivePl         Indefinite          Genitive           <em> []</em>
CollectivePl         Indefinite          Inessive           <em> []</em>
CollectivePl         Indefinite          Instrumental       <em> []</em>
CollectivePl         Indefinite          Lative             <em> []</em>
CollectivePl         Indefinite          Nominative         <em> []</em>
Fem                 

<hr/>
Singulative          Definite            Benefactive        <em> għall-imħabba</em>
Singulative          Definite            Comitative         <em> mal-imħabba</em>
Singulative          Definite            Dative             <em> lill-imħabba</em>
Singulative          Definite            Elative            <em> mill-imħabba</em>
Singulative          Definite            Equative           <em> bħall-imħabba</em>
Singulative          Definite            Genitive           <em> tal-imħabba</em>
Singulative          Definite            Inessive           <em> fl-imħabba</em>
Singulative          Definite            Instrumental       <em> bl-imħabba</em>
Singulative          Definite            Lative             <em> sal-imħabba</em>
Singulative          Definite            Nominative         <em> il-imħabba</em>
Singulative          Indefinite          Benefactive        <em> għal imħabba</em>
Singulative          Indefinite          Comitative         <em> m'imħabba</em>
Singulative          Indefinite          Dative             <em> lil imħabba</em>
Singulative          Indefinite          Elative            <em> minn imħabba</em>
Singulative          Indefinite          Equative           <em> bħal imħabba</em>
Singulative          Indefinite          Genitive           <em> t'imħabba</em>
Singulative          Indefinite          Inessive           <em> f'imħabba</em>
Singulative          Indefinite          Instrumental       <em> b'imħabba</em>
Singulative          Indefinite          Lative             <em> s'imħabba</em>
Singulative          Indefinite          Nominative         <em> imħabba</em>
Dual                 Definite            Benefactive        <em> []</em>
Dual                 Definite            Comitative         <em> []</em>
Dual                 Definite            Dative             <em> []</em>
Dual                 Definite            Elative            <em> []</em>
Dual                 Definite            Equative           <em> []</em>
Dual                 Definite            Genitive           <em> []</em>
Dual                 Definite            Inessive           <em> []</em>
Dual                 Definite            Instrumental       <em> []</em>
Dual                 Definite            Lative             <em> []</em>
Dual                 Definite            Nominative         <em> []</em>
Dual                 Indefinite          Benefactive        <em> []</em>
Dual                 Indefinite          Comitative         <em> []</em>
Dual                 Indefinite          Dative             <em> []</em>
Dual                 Indefinite          Elative            <em> []</em>
Dual                 Indefinite          Equative           <em> []</em>
Dual                 Indefinite          Genitive           <em> []</em>
Dual                 Indefinite          Inessive           <em> []</em>
Dual                 Indefinite          Instrumental       <em> []</em>
Dual                 Indefinite          Lative             <em> []</em>
Dual                 Indefinite          Nominative         <em> []</em>
Plural               Definite            Benefactive        <em> għall-imħabbi</em>
Plural               Definite            Comitative         <em> mal-imħabbi</em>
Plural               Definite            Dative             <em> lill-imħabbi</em>
Plural               Definite            Elative            <em> mill-imħabbi</em>
Plural               Definite            Equative           <em> bħall-imħabbi</em>
Plural               Definite            Genitive           <em> tal-imħabbi</em>
Plural               Definite            Inessive           <em> fl-imħabbi</em>
Plural               Definite            Instrumental       <em> bl-imħabbi</em>
Plural               Definite            Lative             <em> sal-imħabbi</em>
Plural               Definite            Nominative         <em> il-imħabbi</em>
Plural               Indefinite          Benefactive        <em> għal imħabbi</em>
Plural               Indefinite          Comitative         <em> m'imħabbi</em>
Plural               Indefinite          Dative             <em> lil imħabbi</em>
Plural               Indefinite          Elative            <em> minn imħabbi</em>
Plural               Indefinite          Equative           <em> bħal imħabbi</em>
Plural               Indefinite          Genitive           <em> t'imħabbi</em>
Plural               Indefinite          Inessive           <em> f'imħabbi</em>
Plural               Indefinite          Instrumental       <em> b'imħabbi</em>
Plural               Indefinite          Lative             <em> s'imħabbi</em>
Plural               Indefinite          Nominative         <em> imħabbi</em>
DeterminatePl        Definite            Benefactive        <em> []</em>
DeterminatePl        Definite            Comitative         <em> []</em>
DeterminatePl        Definite            Dative             <em> []</em>
DeterminatePl        Definite            Elative            <em> []</em>
DeterminatePl        Definite            Equative           <em> []</em>
DeterminatePl        Definite            Genitive           <em> []</em>
DeterminatePl        Definite            Inessive           <em> []</em>
DeterminatePl        Definite            Instrumental       <em> []</em>
DeterminatePl        Definite            Lative             <em> []</em>
DeterminatePl        Definite            Nominative         <em> []</em>
DeterminatePl        Indefinite          Benefactive        <em> []</em>
DeterminatePl        Indefinite          Comitative         <em> []</em>
DeterminatePl        Indefinite          Dative             <em> []</em>
DeterminatePl        Indefinite          Elative            <em> []</em>
DeterminatePl        Indefinite          Equative           <em> []</em>
DeterminatePl        Indefinite          Genitive           <em> []</em>
DeterminatePl        Indefinite          Inessive           <em> []</em>
DeterminatePl        Indefinite          Instrumental       <em> []</em>
DeterminatePl        Indefinite          Lative             <em> []</em>
DeterminatePl        Indefinite          Nominative         <em> []</em>
CollectivePl         Definite            Benefactive        <em> []</em>
CollectivePl         Definite            Comitative         <em> []</em>
CollectivePl         Definite            Dative             <em> []</em>
CollectivePl         Definite            Elative            <em> []</em>
CollectivePl         Definite            Equative           <em> []</em>
CollectivePl         Definite            Genitive           <em> []</em>
CollectivePl         Definite            Inessive           <em> []</em>
CollectivePl         Definite            Instrumental       <em> []</em>
CollectivePl         Definite            Lative             <em> []</em>
CollectivePl         Definite            Nominative         <em> []</em>
CollectivePl         Indefinite          Benefactive        <em> []</em>
CollectivePl         Indefinite          Comitative         <em> []</em>
CollectivePl         Indefinite          Dative             <em> []</em>
CollectivePl         Indefinite          Elative            <em> []</em>
CollectivePl         Indefinite          Equative           <em> []</em>
CollectivePl         Indefinite          Genitive           <em> []</em>
CollectivePl         Indefinite          Inessive           <em> []</em>
CollectivePl         Indefinite          Instrumental       <em> []</em>
CollectivePl         Indefinite          Lative             <em> []</em>
CollectivePl         Indefinite          Nominative         <em> []</em>
Fem                 

<hr/>
Singulative          Definite            Benefactive        <em> għar-raġel</em>
Singulative          Definite            Comitative         <em> mar-raġel</em>
Singulative          Definite            Dative             <em> lir-raġel</em>
Singulative          Definite            Elative            <em> mir-raġel</em>
Singulative          Definite            Equative           <em> bħar-raġel</em>
Singulative          Definite            Genitive           <em> tar-raġel</em>
Singulative          Definite            Inessive           <em> fir-raġel</em>
Singulative          Definite            Instrumental       <em> bir-raġel</em>
Singulative          Definite            Lative             <em> sar-raġel</em>
Singulative          Definite            Nominative         <em> ir-raġel</em>
Singulative          Indefinite          Benefactive        <em> għal raġel</em>
Singulative          Indefinite          Comitative         <em> ma' raġel</em>
Singulative          Indefinite          Dative             <em> lil raġel</em>
Singulative          Indefinite          Elative            <em> minn raġel</em>
Singulative          Indefinite          Equative           <em> bħal raġel</em>
Singulative          Indefinite          Genitive           <em> ta' raġel</em>
Singulative          Indefinite          Inessive           <em> f'raġel</em>
Singulative          Indefinite          Instrumental       <em> b'raġel</em>
Singulative          Indefinite          Lative             <em> sa raġel</em>
Singulative          Indefinite          Nominative         <em> raġel</em>
Dual                 Definite            Benefactive        <em> []</em>
Dual                 Definite            Comitative         <em> []</em>
Dual                 Definite            Dative             <em> []</em>
Dual                 Definite            Elative            <em> []</em>
Dual                 Definite            Equative           <em> []</em>
Dual                 Definite            Genitive           <em> []</em>
Dual                 Definite            Inessive           <em> []</em>
Dual                 Definite            Instrumental       <em> []</em>
Dual                 Definite            Lative             <em> []</em>
Dual                 Definite            Nominative         <em> []</em>
Dual                 Indefinite          Benefactive        <em> []</em>
Dual                 Indefinite          Comitative         <em> []</em>
Dual                 Indefinite          Dative             <em> []</em>
Dual                 Indefinite          Elative            <em> []</em>
Dual                 Indefinite          Equative           <em> []</em>
Dual                 Indefinite          Genitive           <em> []</em>
Dual                 Indefinite          Inessive           <em> []</em>
Dual                 Indefinite          Instrumental       <em> []</em>
Dual                 Indefinite          Lative             <em> []</em>
Dual                 Indefinite          Nominative         <em> []</em>
Plural               Definite            Benefactive        <em> għar-raġeli</em>
Plural               Definite            Comitative         <em> mar-raġeli</em>
Plural               Definite            Dative             <em> lir-raġeli</em>
Plural               Definite            Elative            <em> mir-raġeli</em>
Plural               Definite            Equative           <em> bħar-raġeli</em>
Plural               Definite            Genitive           <em> tar-raġeli</em>
Plural               Definite            Inessive           <em> fir-raġeli</em>
Plural               Definite            Instrumental       <em> bir-raġeli</em>
Plural               Definite            Lative             <em> sar-raġeli</em>
Plural               Definite            Nominative         <em> ir-raġeli</em>
Plural               Indefinite          Benefactive        <em> għal raġeli</em>
Plural               Indefinite          Comitative         <em> ma' raġeli</em>
Plural               Indefinite          Dative             <em> lil raġeli</em>
Plural               Indefinite          Elative            <em> minn raġeli</em>
Plural               Indefinite          Equative           <em> bħal raġeli</em>
Plural               Indefinite          Genitive           <em> ta' raġeli</em>
Plural               Indefinite          Inessive           <em> f'raġeli</em>
Plural               Indefinite          Instrumental       <em> b'raġeli</em>
Plural               Indefinite          Lative             <em> sa raġeli</em>
Plural               Indefinite          Nominative         <em> raġeli</em>
DeterminatePl        Definite            Benefactive        <em> []</em>
DeterminatePl        Definite            Comitative         <em> []</em>
DeterminatePl        Definite            Dative             <em> []</em>
DeterminatePl        Definite            Elative            <em> []</em>
DeterminatePl        Definite            Equative           <em> []</em>
DeterminatePl        Definite            Genitive           <em> []</em>
DeterminatePl        Definite            Inessive           <em> []</em>
DeterminatePl        Definite            Instrumental       <em> []</em>
DeterminatePl        Definite            Lative             <em> []</em>
DeterminatePl        Definite            Nominative         <em> []</em>
DeterminatePl        Indefinite          Benefactive        <em> []</em>
DeterminatePl        Indefinite          Comitative         <em> []</em>
DeterminatePl        Indefinite          Dative             <em> []</em>
DeterminatePl        Indefinite          Elative            <em> []</em>
DeterminatePl        Indefinite          Equative           <em> []</em>
DeterminatePl        Indefinite          Genitive           <em> []</em>
DeterminatePl        Indefinite          Inessive           <em> []</em>
DeterminatePl        Indefinite          Instrumental       <em> []</em>
DeterminatePl        Indefinite          Lative             <em> []</em>
DeterminatePl        Indefinite          Nominative         <em> []</em>
CollectivePl         Definite            Benefactive        <em> []</em>
CollectivePl         Definite            Comitative         <em> []</em>
CollectivePl         Definite            Dative             <em> []</em>
CollectivePl         Definite            Elative            <em> []</em>
CollectivePl         Definite            Equative           <em> []</em>
CollectivePl         Definite            Genitive           <em> []</em>
CollectivePl         Definite            Inessive           <em> []</em>
CollectivePl         Definite            Instrumental       <em> []</em>
CollectivePl         Definite            Lative             <em> []</em>
CollectivePl         Definite            Nominative         <em> []</em>
CollectivePl         Indefinite          Benefactive        <em> []</em>
CollectivePl         Indefinite          Comitative         <em> []</em>
CollectivePl         Indefinite          Dative             <em> []</em>
CollectivePl         Indefinite          Elative            <em> []</em>
CollectivePl         Indefinite          Equative           <em> []</em>
CollectivePl         Indefinite          Genitive           <em> []</em>
CollectivePl         Indefinite          Inessive           <em> []</em>
CollectivePl         Indefinite          Instrumental       <em> []</em>
CollectivePl         Indefinite          Lative             <em> []</em>
CollectivePl         Indefinite          Nominative         <em> []</em>
Masc                

<hr/>
Singulative          Definite            Benefactive        <em> għall-laħam</em>
Singulative          Definite            Comitative         <em> mal-laħam</em>
Singulative          Definite            Dative             <em> lill-laħam</em>
Singulative          Definite            Elative            <em> mill-laħam</em>
Singulative          Definite            Equative           <em> bħall-laħam</em>
Singulative          Definite            Genitive           <em> tal-laħam</em>
Singulative          Definite            Inessive           <em> fil-laħam</em>
Singulative          Definite            Instrumental       <em> bil-laħam</em>
Singulative          Definite            Lative             <em> sal-laħam</em>
Singulative          Definite            Nominative         <em> il-laħam</em>
Singulative          Indefinite          Benefactive        <em> għal laħam</em>
Singulative          Indefinite          Comitative         <em> ma' laħam</em>
Singulative          Indefinite          Dative             <em> lil laħam</em>
Singulative          Indefinite          Elative            <em> minn laħam</em>
Singulative          Indefinite          Equative           <em> bħal laħam</em>
Singulative          Indefinite          Genitive           <em> ta' laħam</em>
Singulative          Indefinite          Inessive           <em> f'laħam</em>
Singulative          Indefinite          Instrumental       <em> b'laħam</em>
Singulative          Indefinite          Lative             <em> sa laħam</em>
Singulative          Indefinite          Nominative         <em> laħam</em>
Dual                 Definite            Benefactive        <em> []</em>
Dual                 Definite            Comitative         <em> []</em>
Dual                 Definite            Dative             <em> []</em>
Dual                 Definite            Elative            <em> []</em>
Dual                 Definite            Equative           <em> []</em>
Dual                 Definite            Genitive           <em> []</em>
Dual                 Definite            Inessive           <em> []</em>
Dual                 Definite            Instrumental       <em> []</em>
Dual                 Definite            Lative             <em> []</em>
Dual                 Definite            Nominative         <em> []</em>
Dual                 Indefinite          Benefactive        <em> []</em>
Dual                 Indefinite          Comitative         <em> []</em>
Dual                 Indefinite          Dative             <em> []</em>
Dual                 Indefinite          Elative            <em> []</em>
Dual                 Indefinite          Equative           <em> []</em>
Dual                 Indefinite          Genitive           <em> []</em>
Dual                 Indefinite          Inessive           <em> []</em>
Dual                 Indefinite          Instrumental       <em> []</em>
Dual                 Indefinite          Lative             <em> []</em>
Dual                 Indefinite          Nominative         <em> []</em>
Plural               Definite            Benefactive        <em> għall-laħami</em>
Plural               Definite            Comitative         <em> mal-laħami</em>
Plural               Definite            Dative             <em> lill-laħami</em>
Plural               Definite            Elative            <em> mill-laħami</em>
Plural               Definite            Equative           <em> bħall-laħami</em>
Plural               Definite            Genitive           <em> tal-laħami</em>
Plural               Definite            Inessive           <em> fil-laħami</em>
Plural               Definite            Instrumental       <em> bil-laħami</em>
Plural               Definite            Lative             <em> sal-laħami</em>
Plural               Definite            Nominative         <em> il-laħami</em>
Plural               Indefinite          Benefactive        <em> għal laħami</em>
Plural               Indefinite          Comitative         <em> ma' laħami</em>
Plural               Indefinite          Dative             <em> lil laħami</em>
Plural               Indefinite          Elative            <em> minn laħami</em>
Plural               Indefinite          Equative           <em> bħal laħami</em>
Plural               Indefinite          Genitive           <em> ta' laħami</em>
Plural               Indefinite          Inessive           <em> f'laħami</em>
Plural               Indefinite          Instrumental       <em> b'laħami</em>
Plural               Indefinite          Lative             <em> sa laħami</em>
Plural               Indefinite          Nominative         <em> laħami</em>
DeterminatePl        Definite            Benefactive        <em> []</em>
DeterminatePl        Definite            Comitative         <em> []</em>
DeterminatePl        Definite            Dative             <em> []</em>
DeterminatePl        Definite            Elative            <em> []</em>
DeterminatePl        Definite            Equative           <em> []</em>
DeterminatePl        Definite            Genitive           <em> []</em>
DeterminatePl        Definite            Inessive           <em> []</em>
DeterminatePl        Definite            Instrumental       <em> []</em>
DeterminatePl        Definite            Lative             <em> []</em>
DeterminatePl        Definite            Nominative         <em> []</em>
DeterminatePl        Indefinite          Benefactive        <em> []</em>
DeterminatePl        Indefinite          Comitative         <em> []</em>
DeterminatePl        Indefinite          Dative             <em> []</em>
DeterminatePl        Indefinite          Elative            <em> []</em>
DeterminatePl        Indefinite          Equative           <em> []</em>
DeterminatePl        Indefinite          Genitive           <em> []</em>
DeterminatePl        Indefinite          Inessive           <em> []</em>
DeterminatePl        Indefinite          Instrumental       <em> []</em>
DeterminatePl        Indefinite          Lative             <em> []</em>
DeterminatePl        Indefinite          Nominative         <em> []</em>
CollectivePl         Definite            Benefactive        <em> []</em>
CollectivePl         Definite            Comitative         <em> []</em>
CollectivePl         Definite            Dative             <em> []</em>
CollectivePl         Definite            Elative            <em> []</em>
CollectivePl         Definite            Equative           <em> []</em>
CollectivePl         Definite            Genitive           <em> []</em>
CollectivePl         Definite            Inessive           <em> []</em>
CollectivePl         Definite            Instrumental       <em> []</em>
CollectivePl         Definite            Lative             <em> []</em>
CollectivePl         Definite            Nominative         <em> []</em>
CollectivePl         Indefinite          Benefactive        <em> []</em>
CollectivePl         Indefinite          Comitative         <em> []</em>
CollectivePl         Indefinite          Dative             <em> []</em>
CollectivePl         Indefinite          Elative            <em> []</em>
CollectivePl         Indefinite          Equative           <em> []</em>
CollectivePl         Indefinite          Genitive           <em> []</em>
CollectivePl         Indefinite          Inessive           <em> []</em>
CollectivePl         Indefinite          Instrumental       <em> []</em>
CollectivePl         Indefinite          Lative             <em> []</em>
CollectivePl         Indefinite          Nominative         <em> []</em>
Masc                

<hr/>
Singulative          Definite            Benefactive        <em> għall-ħalib</em>
Singulative          Definite            Comitative         <em> mal-ħalib</em>
Singulative          Definite            Dative             <em> lill-ħalib</em>
Singulative          Definite            Elative            <em> mill-ħalib</em>
Singulative          Definite            Equative           <em> bħall-ħalib</em>
Singulative          Definite            Genitive           <em> tal-ħalib</em>
Singulative          Definite            Inessive           <em> fil-ħalib</em>
Singulative          Definite            Instrumental       <em> bil-ħalib</em>
Singulative          Definite            Lative             <em> sal-ħalib</em>
Singulative          Definite            Nominative         <em> il-ħalib</em>
Singulative          Indefinite          Benefactive        <em> għal ħalib</em>
Singulative          Indefinite          Comitative         <em> ma' ħalib</em>
Singulative          Indefinite          Dative             <em> lil ħalib</em>
Singulative          Indefinite          Elative            <em> minn ħalib</em>
Singulative          Indefinite          Equative           <em> bħal ħalib</em>
Singulative          Indefinite          Genitive           <em> ta' ħalib</em>
Singulative          Indefinite          Inessive           <em> f'ħalib</em>
Singulative          Indefinite          Instrumental       <em> b'ħalib</em>
Singulative          Indefinite          Lative             <em> sa ħalib</em>
Singulative          Indefinite          Nominative         <em> ħalib</em>
Dual                 Definite            Benefactive        <em> []</em>
Dual                 Definite            Comitative         <em> []</em>
Dual                 Definite            Dative             <em> []</em>
Dual                 Definite            Elative            <em> []</em>
Dual                 Definite            Equative           <em> []</em>
Dual                 Definite            Genitive           <em> []</em>
Dual                 Definite            Inessive           <em> []</em>
Dual                 Definite            Instrumental       <em> []</em>
Dual                 Definite            Lative             <em> []</em>
Dual                 Definite            Nominative         <em> []</em>
Dual                 Indefinite          Benefactive        <em> []</em>
Dual                 Indefinite          Comitative         <em> []</em>
Dual                 Indefinite          Dative             <em> []</em>
Dual                 Indefinite          Elative            <em> []</em>
Dual                 Indefinite          Equative           <em> []</em>
Dual                 Indefinite          Genitive           <em> []</em>
Dual                 Indefinite          Inessive           <em> []</em>
Dual                 Indefinite          Instrumental       <em> []</em>
Dual                 Indefinite          Lative             <em> []</em>
Dual                 Indefinite          Nominative         <em> []</em>
Plural               Definite            Benefactive        <em> għall-ħalibi</em>
Plural               Definite            Comitative         <em> mal-ħalibi</em>
Plural               Definite            Dative             <em> lill-ħalibi</em>
Plural               Definite            Elative            <em> mill-ħalibi</em>
Plural               Definite            Equative           <em> bħall-ħalibi</em>
Plural               Definite            Genitive           <em> tal-ħalibi</em>
Plural               Definite            Inessive           <em> fil-ħalibi</em>
Plural               Definite            Instrumental       <em> bil-ħalibi</em>
Plural               Definite            Lative             <em> sal-ħalibi</em>
Plural               Definite            Nominative         <em> il-ħalibi</em>
Plural               Indefinite          Benefactive        <em> għal ħalibi</em>
Plural               Indefinite          Comitative         <em> ma' ħalibi</em>
Plural               Indefinite          Dative             <em> lil ħalibi</em>
Plural               Indefinite          Elative            <em> minn ħalibi</em>
Plural               Indefinite          Equative           <em> bħal ħalibi</em>
Plural               Indefinite          Genitive           <em> ta' ħalibi</em>
Plural               Indefinite          Inessive           <em> f'ħalibi</em>
Plural               Indefinite          Instrumental       <em> b'ħalibi</em>
Plural               Indefinite          Lative             <em> sa ħalibi</em>
Plural               Indefinite          Nominative         <em> ħalibi</em>
DeterminatePl        Definite            Benefactive        <em> []</em>
DeterminatePl        Definite            Comitative         <em> []</em>
DeterminatePl        Definite            Dative             <em> []</em>
DeterminatePl        Definite            Elative            <em> []</em>
DeterminatePl        Definite            Equative           <em> []</em>
DeterminatePl        Definite            Genitive           <em> []</em>
DeterminatePl        Definite            Inessive           <em> []</em>
DeterminatePl        Definite            Instrumental       <em> []</em>
DeterminatePl        Definite            Lative             <em> []</em>
DeterminatePl        Definite            Nominative         <em> []</em>
DeterminatePl        Indefinite          Benefactive        <em> []</em>
DeterminatePl        Indefinite          Comitative         <em> []</em>
DeterminatePl        Indefinite          Dative             <em> []</em>
DeterminatePl        Indefinite          Elative            <em> []</em>
DeterminatePl        Indefinite          Equative           <em> []</em>
DeterminatePl        Indefinite          Genitive           <em> []</em>
DeterminatePl        Indefinite          Inessive           <em> []</em>
DeterminatePl        Indefinite          Instrumental       <em> []</em>
DeterminatePl        Indefinite          Lative             <em> []</em>
DeterminatePl        Indefinite          Nominative         <em> []</em>
CollectivePl         Definite            Benefactive        <em> []</em>
CollectivePl         Definite            Comitative         <em> []</em>
CollectivePl         Definite            Dative             <em> []</em>
CollectivePl         Definite            Elative            <em> []</em>
CollectivePl         Definite            Equative           <em> []</em>
CollectivePl         Definite            Genitive           <em> []</em>
CollectivePl         Definite            Inessive           <em> []</em>
CollectivePl         Definite            Instrumental       <em> []</em>
CollectivePl         Definite            Lative             <em> []</em>
CollectivePl         Definite            Nominative         <em> []</em>
CollectivePl         Indefinite          Benefactive        <em> []</em>
CollectivePl         Indefinite          Comitative         <em> []</em>
CollectivePl         Indefinite          Dative             <em> []</em>
CollectivePl         Indefinite          Elative            <em> []</em>
CollectivePl         Indefinite          Equative           <em> []</em>
CollectivePl         Indefinite          Genitive           <em> []</em>
CollectivePl         Indefinite          Inessive           <em> []</em>
CollectivePl         Indefinite          Instrumental       <em> []</em>
CollectivePl         Indefinite          Lative             <em> []</em>
CollectivePl         Indefinite          Nominative         <em> []</em>
Masc                

<hr/>
Singulative          Definite            Benefactive        <em> għall-qamar</em>
Singulative          Definite            Comitative         <em> mal-qamar</em>
Singulative          Definite            Dative             <em> lill-qamar</em>
Singulative          Definite            Elative            <em> mill-qamar</em>
Singulative          Definite            Equative           <em> bħall-qamar</em>
Singulative          Definite            Genitive           <em> tal-qamar</em>
Singulative          Definite            Inessive           <em> fil-qamar</em>
Singulative          Definite            Instrumental       <em> bil-qamar</em>
Singulative          Definite            Lative             <em> sal-qamar</em>
Singulative          Definite            Nominative         <em> il-qamar</em>
Singulative          Indefinite          Benefactive        <em> għal qamar</em>
Singulative          Indefinite          Comitative         <em> ma' qamar</em>
Singulative          Indefinite          Dative             <em> lil qamar</em>
Singulative          Indefinite          Elative            <em> minn qamar</em>
Singulative          Indefinite          Equative           <em> bħal qamar</em>
Singulative          Indefinite          Genitive           <em> ta' qamar</em>
Singulative          Indefinite          Inessive           <em> f'qamar</em>
Singulative          Indefinite          Instrumental       <em> b'qamar</em>
Singulative          Indefinite          Lative             <em> sa qamar</em>
Singulative          Indefinite          Nominative         <em> qamar</em>
Dual                 Definite            Benefactive        <em> []</em>
Dual                 Definite            Comitative         <em> []</em>
Dual                 Definite            Dative             <em> []</em>
Dual                 Definite            Elative            <em> []</em>
Dual                 Definite            Equative           <em> []</em>
Dual                 Definite            Genitive           <em> []</em>
Dual                 Definite            Inessive           <em> []</em>
Dual                 Definite            Instrumental       <em> []</em>
Dual                 Definite            Lative             <em> []</em>
Dual                 Definite            Nominative         <em> []</em>
Dual                 Indefinite          Benefactive        <em> []</em>
Dual                 Indefinite          Comitative         <em> []</em>
Dual                 Indefinite          Dative             <em> []</em>
Dual                 Indefinite          Elative            <em> []</em>
Dual                 Indefinite          Equative           <em> []</em>
Dual                 Indefinite          Genitive           <em> []</em>
Dual                 Indefinite          Inessive           <em> []</em>
Dual                 Indefinite          Instrumental       <em> []</em>
Dual                 Indefinite          Lative             <em> []</em>
Dual                 Indefinite          Nominative         <em> []</em>
Plural               Definite            Benefactive        <em> għall-qamari</em>
Plural               Definite            Comitative         <em> mal-qamari</em>
Plural               Definite            Dative             <em> lill-qamari</em>
Plural               Definite            Elative            <em> mill-qamari</em>
Plural               Definite            Equative           <em> bħall-qamari</em>
Plural               Definite            Genitive           <em> tal-qamari</em>
Plural               Definite            Inessive           <em> fil-qamari</em>
Plural               Definite            Instrumental       <em> bil-qamari</em>
Plural               Definite            Lative             <em> sal-qamari</em>
Plural               Definite            Nominative         <em> il-qamari</em>
Plural               Indefinite          Benefactive        <em> għal qamari</em>
Plural               Indefinite          Comitative         <em> ma' qamari</em>
Plural               Indefinite          Dative             <em> lil qamari</em>
Plural               Indefinite          Elative            <em> minn qamari</em>
Plural               Indefinite          Equative           <em> bħal qamari</em>
Plural               Indefinite          Genitive           <em> ta' qamari</em>
Plural               Indefinite          Inessive           <em> f'qamari</em>
Plural               Indefinite          Instrumental       <em> b'qamari</em>
Plural               Indefinite          Lative             <em> sa qamari</em>
Plural               Indefinite          Nominative         <em> qamari</em>
DeterminatePl        Definite            Benefactive        <em> []</em>
DeterminatePl        Definite            Comitative         <em> []</em>
DeterminatePl        Definite            Dative             <em> []</em>
DeterminatePl        Definite            Elative            <em> []</em>
DeterminatePl        Definite            Equative           <em> []</em>
DeterminatePl        Definite            Genitive           <em> []</em>
DeterminatePl        Definite            Inessive           <em> []</em>
DeterminatePl        Definite            Instrumental       <em> []</em>
DeterminatePl        Definite            Lative             <em> []</em>
DeterminatePl        Definite            Nominative         <em> []</em>
DeterminatePl        Indefinite          Benefactive        <em> []</em>
DeterminatePl        Indefinite          Comitative         <em> []</em>
DeterminatePl        Indefinite          Dative             <em> []</em>
DeterminatePl        Indefinite          Elative            <em> []</em>
DeterminatePl        Indefinite          Equative           <em> []</em>
DeterminatePl        Indefinite          Genitive           <em> []</em>
DeterminatePl        Indefinite          Inessive           <em> []</em>
DeterminatePl        Indefinite          Instrumental       <em> []</em>
DeterminatePl        Indefinite          Lative             <em> []</em>
DeterminatePl        Indefinite          Nominative         <em> []</em>
CollectivePl         Definite            Benefactive        <em> []</em>
CollectivePl         Definite            Comitative         <em> []</em>
CollectivePl         Definite            Dative             <em> []</em>
CollectivePl         Definite            Elative            <em> []</em>
CollectivePl         Definite            Equative           <em> []</em>
CollectivePl         Definite            Genitive           <em> []</em>
CollectivePl         Definite            Inessive           <em> []</em>
CollectivePl         Definite            Instrumental       <em> []</em>
CollectivePl         Definite            Lative             <em> []</em>
CollectivePl         Definite            Nominative         <em> []</em>
CollectivePl         Indefinite          Benefactive        <em> []</em>
CollectivePl         Indefinite          Comitative         <em> []</em>
CollectivePl         Indefinite          Dative             <em> []</em>
CollectivePl         Indefinite          Elative            <em> []</em>
CollectivePl         Indefinite          Equative           <em> []</em>
CollectivePl         Indefinite          Genitive           <em> []</em>
CollectivePl         Indefinite          Inessive           <em> []</em>
CollectivePl         Indefinite          Instrumental       <em> []</em>
CollectivePl         Indefinite          Lative             <em> []</em>
CollectivePl         Indefinite          Nominative         <em> []</em>
Masc                

<hr/>
Singulative          Definite            Benefactive        <em> għall-omm</em>
Singulative          Definite            Comitative         <em> mal-omm</em>
Singulative          Definite            Dative             <em> lill-omm</em>
Singulative          Definite            Elative            <em> mill-omm</em>
Singulative          Definite            Equative           <em> bħall-omm</em>
Singulative          Definite            Genitive           <em> tal-omm</em>
Singulative          Definite            Inessive           <em> fl-omm</em>
Singulative          Definite            Instrumental       <em> bl-omm</em>
Singulative          Definite            Lative             <em> sal-omm</em>
Singulative          Definite            Nominative         <em> il-omm</em>
Singulative          Indefinite          Benefactive        <em> għal omm</em>
Singulative          Indefinite          Comitative         <em> m'omm</em>
Singulative          Indefinite          Dative             <em> lil omm</em>
Singulative          Indefinite          Elative            <em> minn omm</em>
Singulative          Indefinite          Equative           <em> bħal omm</em>
Singulative          Indefinite          Genitive           <em> t'omm</em>
Singulative          Indefinite          Inessive           <em> f'omm</em>
Singulative          Indefinite          Instrumental       <em> b'omm</em>
Singulative          Indefinite          Lative             <em> s'omm</em>
Singulative          Indefinite          Nominative         <em> omm</em>
Dual                 Definite            Benefactive        <em> []</em>
Dual                 Definite            Comitative         <em> []</em>
Dual                 Definite            Dative             <em> []</em>
Dual                 Definite            Elative            <em> []</em>
Dual                 Definite            Equative           <em> []</em>
Dual                 Definite            Genitive           <em> []</em>
Dual                 Definite            Inessive           <em> []</em>
Dual                 Definite            Instrumental       <em> []</em>
Dual                 Definite            Lative             <em> []</em>
Dual                 Definite            Nominative         <em> []</em>
Dual                 Indefinite          Benefactive        <em> []</em>
Dual                 Indefinite          Comitative         <em> []</em>
Dual                 Indefinite          Dative             <em> []</em>
Dual                 Indefinite          Elative            <em> []</em>
Dual                 Indefinite          Equative           <em> []</em>
Dual                 Indefinite          Genitive           <em> []</em>
Dual                 Indefinite          Inessive           <em> []</em>
Dual                 Indefinite          Instrumental       <em> []</em>
Dual                 Indefinite          Lative             <em> []</em>
Dual                 Indefinite          Nominative         <em> []</em>
Plural               Definite            Benefactive        <em> għall-ommi</em>
Plural               Definite            Comitative         <em> mal-ommi</em>
Plural               Definite            Dative             <em> lill-ommi</em>
Plural               Definite            Elative            <em> mill-ommi</em>
Plural               Definite            Equative           <em> bħall-ommi</em>
Plural               Definite            Genitive           <em> tal-ommi</em>
Plural               Definite            Inessive           <em> fl-ommi</em>
Plural               Definite            Instrumental       <em> bl-ommi</em>
Plural               Definite            Lative             <em> sal-ommi</em>
Plural               Definite            Nominative         <em> il-ommi</em>
Plural               Indefinite          Benefactive        <em> għal ommi</em>
Plural               Indefinite          Comitative         <em> m'ommi</em>
Plural               Indefinite          Dative             <em> lil ommi</em>
Plural               Indefinite          Elative            <em> minn ommi</em>
Plural               Indefinite          Equative           <em> bħal ommi</em>
Plural               Indefinite          Genitive           <em> t'ommi</em>
Plural               Indefinite          Inessive           <em> f'ommi</em>
Plural               Indefinite          Instrumental       <em> b'ommi</em>
Plural               Indefinite          Lative             <em> s'ommi</em>
Plural               Indefinite          Nominative         <em> ommi</em>
DeterminatePl        Definite            Benefactive        <em> []</em>
DeterminatePl        Definite            Comitative         <em> []</em>
DeterminatePl        Definite            Dative             <em> []</em>
DeterminatePl        Definite            Elative            <em> []</em>
DeterminatePl        Definite            Equative           <em> []</em>
DeterminatePl        Definite            Genitive           <em> []</em>
DeterminatePl        Definite            Inessive           <em> []</em>
DeterminatePl        Definite            Instrumental       <em> []</em>
DeterminatePl        Definite            Lative             <em> []</em>
DeterminatePl        Definite            Nominative         <em> []</em>
DeterminatePl        Indefinite          Benefactive        <em> []</em>
DeterminatePl        Indefinite          Comitative         <em> []</em>
DeterminatePl        Indefinite          Dative             <em> []</em>
DeterminatePl        Indefinite          Elative            <em> []</em>
DeterminatePl        Indefinite          Equative           <em> []</em>
DeterminatePl        Indefinite          Genitive           <em> []</em>
DeterminatePl        Indefinite          Inessive           <em> []</em>
DeterminatePl        Indefinite          Instrumental       <em> []</em>
DeterminatePl        Indefinite          Lative             <em> []</em>
DeterminatePl        Indefinite          Nominative         <em> []</em>
CollectivePl         Definite            Benefactive        <em> []</em>
CollectivePl         Definite            Comitative         <em> []</em>
CollectivePl         Definite            Dative             <em> []</em>
CollectivePl         Definite            Elative            <em> []</em>
CollectivePl         Definite            Equative           <em> []</em>
CollectivePl         Definite            Genitive           <em> []</em>
CollectivePl         Definite            Inessive           <em> []</em>
CollectivePl         Definite            Instrumental       <em> []</em>
CollectivePl         Definite            Lative             <em> []</em>
CollectivePl         Definite            Nominative         <em> []</em>
CollectivePl         Indefinite          Benefactive        <em> []</em>
CollectivePl         Indefinite          Comitative         <em> []</em>
CollectivePl         Indefinite          Dative             <em> []</em>
CollectivePl         Indefinite          Elative            <em> []</em>
CollectivePl         Indefinite          Equative           <em> []</em>
CollectivePl         Indefinite          Genitive           <em> []</em>
CollectivePl         Indefinite          Inessive           <em> []</em>
CollectivePl         Indefinite          Instrumental       <em> []</em>
CollectivePl         Indefinite          Lative             <em> []</em>
CollectivePl         Indefinite          Nominative         <em> []</em>
Masc                

<hr/>
Singulative          Definite            Benefactive        <em> għall-muntanja</em>
Singulative          Definite            Comitative         <em> mal-muntanja</em>
Singulative          Definite            Dative             <em> lill-muntanja</em>
Singulative          Definite            Elative            <em> mill-muntanja</em>
Singulative          Definite            Equative           <em> bħall-muntanja</em>
Singulative          Definite            Genitive           <em> tal-muntanja</em>
Singulative          Definite            Inessive           <em> fil-muntanja</em>
Singulative          Definite            Instrumental       <em> bil-muntanja</em>
Singulative          Definite            Lative             <em> sal-muntanja</em>
Singulative          Definite            Nominative         <em> il-muntanja</em>
Singulative          Indefinite          Benefactive        <em> għal muntanja</em>
Singulative          Indefinite          Comitative         <em> ma' muntanja</em>
Singulative          Indefinite          Dative             <em> lil muntanja</em>
Singulative          Indefinite          Elative            <em> minn muntanja</em>
Singulative          Indefinite          Equative           <em> bħal muntanja</em>
Singulative          Indefinite          Genitive           <em> ta' muntanja</em>
Singulative          Indefinite          Inessive           <em> f'muntanja</em>
Singulative          Indefinite          Instrumental       <em> b'muntanja</em>
Singulative          Indefinite          Lative             <em> sa muntanja</em>
Singulative          Indefinite          Nominative         <em> muntanja</em>
Dual                 Definite            Benefactive        <em> []</em>
Dual                 Definite            Comitative         <em> []</em>
Dual                 Definite            Dative             <em> []</em>
Dual                 Definite            Elative            <em> []</em>
Dual                 Definite            Equative           <em> []</em>
Dual                 Definite            Genitive           <em> []</em>
Dual                 Definite            Inessive           <em> []</em>
Dual                 Definite            Instrumental       <em> []</em>
Dual                 Definite            Lative             <em> []</em>
Dual                 Definite            Nominative         <em> []</em>
Dual                 Indefinite          Benefactive        <em> []</em>
Dual                 Indefinite          Comitative         <em> []</em>
Dual                 Indefinite          Dative             <em> []</em>
Dual                 Indefinite          Elative            <em> []</em>
Dual                 Indefinite          Equative           <em> []</em>
Dual                 Indefinite          Genitive           <em> []</em>
Dual                 Indefinite          Inessive           <em> []</em>
Dual                 Indefinite          Instrumental       <em> []</em>
Dual                 Indefinite          Lative             <em> []</em>
Dual                 Indefinite          Nominative         <em> []</em>
Plural               Definite            Benefactive        <em> għall-muntanji</em>
Plural               Definite            Comitative         <em> mal-muntanji</em>
Plural               Definite            Dative             <em> lill-muntanji</em>
Plural               Definite            Elative            <em> mill-muntanji</em>
Plural               Definite            Equative           <em> bħall-muntanji</em>
Plural               Definite            Genitive           <em> tal-muntanji</em>
Plural               Definite            Inessive           <em> fil-muntanji</em>
Plural               Definite            Instrumental       <em> bil-muntanji</em>
Plural               Definite            Lative             <em> sal-muntanji</em>
Plural               Definite            Nominative         <em> il-muntanji</em>
Plural               Indefinite          Benefactive        <em> għal muntanji</em>
Plural               Indefinite          Comitative         <em> ma' muntanji</em>
Plural               Indefinite          Dative             <em> lil muntanji</em>
Plural               Indefinite          Elative            <em> minn muntanji</em>
Plural               Indefinite          Equative           <em> bħal muntanji</em>
Plural               Indefinite          Genitive           <em> ta' muntanji</em>
Plural               Indefinite          Inessive           <em> f'muntanji</em>
Plural               Indefinite          Instrumental       <em> b'muntanji</em>
Plural               Indefinite          Lative             <em> sa muntanji</em>
Plural               Indefinite          Nominative         <em> muntanji</em>
DeterminatePl        Definite            Benefactive        <em> []</em>
DeterminatePl        Definite            Comitative         <em> []</em>
DeterminatePl        Definite            Dative             <em> []</em>
DeterminatePl        Definite            Elative            <em> []</em>
DeterminatePl        Definite            Equative           <em> []</em>
DeterminatePl        Definite            Genitive           <em> []</em>
DeterminatePl        Definite            Inessive           <em> []</em>
DeterminatePl        Definite            Instrumental       <em> []</em>
DeterminatePl        Definite            Lative             <em> []</em>
DeterminatePl        Definite            Nominative         <em> []</em>
DeterminatePl        Indefinite          Benefactive        <em> []</em>
DeterminatePl        Indefinite          Comitative         <em> []</em>
DeterminatePl        Indefinite          Dative             <em> []</em>
DeterminatePl        Indefinite          Elative            <em> []</em>
DeterminatePl        Indefinite          Equative           <em> []</em>
DeterminatePl        Indefinite          Genitive           <em> []</em>
DeterminatePl        Indefinite          Inessive           <em> []</em>
DeterminatePl        Indefinite          Instrumental       <em> []</em>
DeterminatePl        Indefinite          Lative             <em> []</em>
DeterminatePl        Indefinite          Nominative         <em> []</em>
CollectivePl         Definite            Benefactive        <em> []</em>
CollectivePl         Definite            Comitative         <em> []</em>
CollectivePl         Definite            Dative             <em> []</em>
CollectivePl         Definite            Elative            <em> []</em>
CollectivePl         Definite            Equative           <em> []</em>
CollectivePl         Definite            Genitive           <em> []</em>
CollectivePl         Definite            Inessive           <em> []</em>
CollectivePl         Definite            Instrumental       <em> []</em>
CollectivePl         Definite            Lative             <em> []</em>
CollectivePl         Definite            Nominative         <em> []</em>
CollectivePl         Indefinite          Benefactive        <em> []</em>
CollectivePl         Indefinite          Comitative         <em> []</em>
CollectivePl         Indefinite          Dative             <em> []</em>
CollectivePl         Indefinite          Elative            <em> []</em>
CollectivePl         Indefinite          Equative           <em> []</em>
CollectivePl         Indefinite          Genitive           <em> []</em>
CollectivePl         Indefinite          Inessive           <em> []</em>
CollectivePl         Indefinite          Instrumental       <em> []</em>
CollectivePl         Indefinite          Lative             <em> []</em>
CollectivePl         Indefinite          Nominative         <em> []</em>
Fem                 

<hr/>
Singulative          Definite            Benefactive        <em> għall-ħalq</em>
Singulative          Definite            Comitative         <em> mal-ħalq</em>
Singulative          Definite            Dative             <em> lill-ħalq</em>
Singulative          Definite            Elative            <em> mill-ħalq</em>
Singulative          Definite            Equative           <em> bħall-ħalq</em>
Singulative          Definite            Genitive           <em> tal-ħalq</em>
Singulative          Definite            Inessive           <em> fil-ħalq</em>
Singulative          Definite            Instrumental       <em> bil-ħalq</em>
Singulative          Definite            Lative             <em> sal-ħalq</em>
Singulative          Definite            Nominative         <em> il-ħalq</em>
Singulative          Indefinite          Benefactive        <em> għal ħalq</em>
Singulative          Indefinite          Comitative         <em> ma' ħalq</em>
Singulative          Indefinite          Dative             <em> lil ħalq</em>
Singulative          Indefinite          Elative            <em> minn ħalq</em>
Singulative          Indefinite          Equative           <em> bħal ħalq</em>
Singulative          Indefinite          Genitive           <em> ta' ħalq</em>
Singulative          Indefinite          Inessive           <em> f'ħalq</em>
Singulative          Indefinite          Instrumental       <em> b'ħalq</em>
Singulative          Indefinite          Lative             <em> sa ħalq</em>
Singulative          Indefinite          Nominative         <em> ħalq</em>
Dual                 Definite            Benefactive        <em> []</em>
Dual                 Definite            Comitative         <em> []</em>
Dual                 Definite            Dative             <em> []</em>
Dual                 Definite            Elative            <em> []</em>
Dual                 Definite            Equative           <em> []</em>
Dual                 Definite            Genitive           <em> []</em>
Dual                 Definite            Inessive           <em> []</em>
Dual                 Definite            Instrumental       <em> []</em>
Dual                 Definite            Lative             <em> []</em>
Dual                 Definite            Nominative         <em> []</em>
Dual                 Indefinite          Benefactive        <em> []</em>
Dual                 Indefinite          Comitative         <em> []</em>
Dual                 Indefinite          Dative             <em> []</em>
Dual                 Indefinite          Elative            <em> []</em>
Dual                 Indefinite          Equative           <em> []</em>
Dual                 Indefinite          Genitive           <em> []</em>
Dual                 Indefinite          Inessive           <em> []</em>
Dual                 Indefinite          Instrumental       <em> []</em>
Dual                 Indefinite          Lative             <em> []</em>
Dual                 Indefinite          Nominative         <em> []</em>
Plural               Definite            Benefactive        <em> għall-ħalqat</em>
Plural               Definite            Comitative         <em> mal-ħalqat</em>
Plural               Definite            Dative             <em> lill-ħalqat</em>
Plural               Definite            Elative            <em> mill-ħalqat</em>
Plural               Definite            Equative           <em> bħall-ħalqat</em>
Plural               Definite            Genitive           <em> tal-ħalqat</em>
Plural               Definite            Inessive           <em> fil-ħalqat</em>
Plural               Definite            Instrumental       <em> bil-ħalqat</em>
Plural               Definite            Lative             <em> sal-ħalqat</em>
Plural               Definite            Nominative         <em> il-ħalqat</em>
Plural               Indefinite          Benefactive        <em> għal ħalqat</em>
Plural               Indefinite          Comitative         <em> ma' ħalqat</em>
Plural               Indefinite          Dative             <em> lil ħalqat</em>
Plural               Indefinite          Elative            <em> minn ħalqat</em>
Plural               Indefinite          Equative           <em> bħal ħalqat</em>
Plural               Indefinite          Genitive           <em> ta' ħalqat</em>
Plural               Indefinite          Inessive           <em> f'ħalqat</em>
Plural               Indefinite          Instrumental       <em> b'ħalqat</em>
Plural               Indefinite          Lative             <em> sa ħalqat</em>
Plural               Indefinite          Nominative         <em> ħalqat</em>
DeterminatePl        Definite            Benefactive        <em> []</em>
DeterminatePl        Definite            Comitative         <em> []</em>
DeterminatePl        Definite            Dative             <em> []</em>
DeterminatePl        Definite            Elative            <em> []</em>
DeterminatePl        Definite            Equative           <em> []</em>
DeterminatePl        Definite            Genitive           <em> []</em>
DeterminatePl        Definite            Inessive           <em> []</em>
DeterminatePl        Definite            Instrumental       <em> []</em>
DeterminatePl        Definite            Lative             <em> []</em>
DeterminatePl        Definite            Nominative         <em> []</em>
DeterminatePl        Indefinite          Benefactive        <em> []</em>
DeterminatePl        Indefinite          Comitative         <em> []</em>
DeterminatePl        Indefinite          Dative             <em> []</em>
DeterminatePl        Indefinite          Elative            <em> []</em>
DeterminatePl        Indefinite          Equative           <em> []</em>
DeterminatePl        Indefinite          Genitive           <em> []</em>
DeterminatePl        Indefinite          Inessive           <em> []</em>
DeterminatePl        Indefinite          Instrumental       <em> []</em>
DeterminatePl        Indefinite          Lative             <em> []</em>
DeterminatePl        Indefinite          Nominative         <em> []</em>
CollectivePl         Definite            Benefactive        <em> []</em>
CollectivePl         Definite            Comitative         <em> []</em>
CollectivePl         Definite            Dative             <em> []</em>
CollectivePl         Definite            Elative            <em> []</em>
CollectivePl         Definite            Equative           <em> []</em>
CollectivePl         Definite            Genitive           <em> []</em>
CollectivePl         Definite            Inessive           <em> []</em>
CollectivePl         Definite            Instrumental       <em> []</em>
CollectivePl         Definite            Lative             <em> []</em>
CollectivePl         Definite            Nominative         <em> []</em>
CollectivePl         Indefinite          Benefactive        <em> []</em>
CollectivePl         Indefinite          Comitative         <em> []</em>
CollectivePl         Indefinite          Dative             <em> []</em>
CollectivePl         Indefinite          Elative            <em> []</em>
CollectivePl         Indefinite          Equative           <em> []</em>
CollectivePl         Indefinite          Genitive           <em> []</em>
CollectivePl         Indefinite          Inessive           <em> []</em>
CollectivePl         Indefinite          Instrumental       <em> []</em>
CollectivePl         Indefinite          Lative             <em> []</em>
CollectivePl         Indefinite          Nominative         <em> []</em>
Masc                

<hr/>
Singulative          Definite            Benefactive        <em> għall-musika</em>
Singulative          Definite            Comitative         <em> mal-musika</em>
Singulative          Definite            Dative             <em> lill-musika</em>
Singulative          Definite            Elative            <em> mill-musika</em>
Singulative          Definite            Equative           <em> bħall-musika</em>
Singulative          Definite            Genitive           <em> tal-musika</em>
Singulative          Definite            Inessive           <em> fil-musika</em>
Singulative          Definite            Instrumental       <em> bil-musika</em>
Singulative          Definite            Lative             <em> sal-musika</em>
Singulative          Definite            Nominative         <em> il-musika</em>
Singulative          Indefinite          Benefactive        <em> għal musika</em>
Singulative          Indefinite          Comitative         <em> ma' musika</em>
Singulative          Indefinite          Dative             <em> lil musika</em>
Singulative          Indefinite          Elative            <em> minn musika</em>
Singulative          Indefinite          Equative           <em> bħal musika</em>
Singulative          Indefinite          Genitive           <em> ta' musika</em>
Singulative          Indefinite          Inessive           <em> f'musika</em>
Singulative          Indefinite          Instrumental       <em> b'musika</em>
Singulative          Indefinite          Lative             <em> sa musika</em>
Singulative          Indefinite          Nominative         <em> musika</em>
Dual                 Definite            Benefactive        <em> []</em>
Dual                 Definite            Comitative         <em> []</em>
Dual                 Definite            Dative             <em> []</em>
Dual                 Definite            Elative            <em> []</em>
Dual                 Definite            Equative           <em> []</em>
Dual                 Definite            Genitive           <em> []</em>
Dual                 Definite            Inessive           <em> []</em>
Dual                 Definite            Instrumental       <em> []</em>
Dual                 Definite            Lative             <em> []</em>
Dual                 Definite            Nominative         <em> []</em>
Dual                 Indefinite          Benefactive        <em> []</em>
Dual                 Indefinite          Comitative         <em> []</em>
Dual                 Indefinite          Dative             <em> []</em>
Dual                 Indefinite          Elative            <em> []</em>
Dual                 Indefinite          Equative           <em> []</em>
Dual                 Indefinite          Genitive           <em> []</em>
Dual                 Indefinite          Inessive           <em> []</em>
Dual                 Indefinite          Instrumental       <em> []</em>
Dual                 Indefinite          Lative             <em> []</em>
Dual                 Indefinite          Nominative         <em> []</em>
Plural               Definite            Benefactive        <em> għall-musiki</em>
Plural               Definite            Comitative         <em> mal-musiki</em>
Plural               Definite            Dative             <em> lill-musiki</em>
Plural               Definite            Elative            <em> mill-musiki</em>
Plural               Definite            Equative           <em> bħall-musiki</em>
Plural               Definite            Genitive           <em> tal-musiki</em>
Plural               Definite            Inessive           <em> fil-musiki</em>
Plural               Definite            Instrumental       <em> bil-musiki</em>
Plural               Definite            Lative             <em> sal-musiki</em>
Plural               Definite            Nominative         <em> il-musiki</em>
Plural               Indefinite          Benefactive        <em> għal musiki</em>
Plural               Indefinite          Comitative         <em> ma' musiki</em>
Plural               Indefinite          Dative             <em> lil musiki</em>
Plural               Indefinite          Elative            <em> minn musiki</em>
Plural               Indefinite          Equative           <em> bħal musiki</em>
Plural               Indefinite          Genitive           <em> ta' musiki</em>
Plural               Indefinite          Inessive           <em> f'musiki</em>
Plural               Indefinite          Instrumental       <em> b'musiki</em>
Plural               Indefinite          Lative             <em> sa musiki</em>
Plural               Indefinite          Nominative         <em> musiki</em>
DeterminatePl        Definite            Benefactive        <em> []</em>
DeterminatePl        Definite            Comitative         <em> []</em>
DeterminatePl        Definite            Dative             <em> []</em>
DeterminatePl        Definite            Elative            <em> []</em>
DeterminatePl        Definite            Equative           <em> []</em>
DeterminatePl        Definite            Genitive           <em> []</em>
DeterminatePl        Definite            Inessive           <em> []</em>
DeterminatePl        Definite            Instrumental       <em> []</em>
DeterminatePl        Definite            Lative             <em> []</em>
DeterminatePl        Definite            Nominative         <em> []</em>
DeterminatePl        Indefinite          Benefactive        <em> []</em>
DeterminatePl        Indefinite          Comitative         <em> []</em>
DeterminatePl        Indefinite          Dative             <em> []</em>
DeterminatePl        Indefinite          Elative            <em> []</em>
DeterminatePl        Indefinite          Equative           <em> []</em>
DeterminatePl        Indefinite          Genitive           <em> []</em>
DeterminatePl        Indefinite          Inessive           <em> []</em>
DeterminatePl        Indefinite          Instrumental       <em> []</em>
DeterminatePl        Indefinite          Lative             <em> []</em>
DeterminatePl        Indefinite          Nominative         <em> []</em>
CollectivePl         Definite            Benefactive        <em> []</em>
CollectivePl         Definite            Comitative         <em> []</em>
CollectivePl         Definite            Dative             <em> []</em>
CollectivePl         Definite            Elative            <em> []</em>
CollectivePl         Definite            Equative           <em> []</em>
CollectivePl         Definite            Genitive           <em> []</em>
CollectivePl         Definite            Inessive           <em> []</em>
CollectivePl         Definite            Instrumental       <em> []</em>
CollectivePl         Definite            Lative             <em> []</em>
CollectivePl         Definite            Nominative         <em> []</em>
CollectivePl         Indefinite          Benefactive        <em> []</em>
CollectivePl         Indefinite          Comitative         <em> []</em>
CollectivePl         Indefinite          Dative             <em> []</em>
CollectivePl         Indefinite          Elative            <em> []</em>
CollectivePl         Indefinite          Equative           <em> []</em>
CollectivePl         Indefinite          Genitive           <em> []</em>
CollectivePl         Indefinite          Inessive           <em> []</em>
CollectivePl         Indefinite          Instrumental       <em> []</em>
CollectivePl         Indefinite          Lative             <em> []</em>
CollectivePl         Indefinite          Nominative         <em> []</em>
Fem                 

<hr/>
Singulative          Definite            Benefactive        <em> għall-isem</em>
Singulative          Definite            Comitative         <em> mal-isem</em>
Singulative          Definite            Dative             <em> lill-isem</em>
Singulative          Definite            Elative            <em> mill-isem</em>
Singulative          Definite            Equative           <em> bħall-isem</em>
Singulative          Definite            Genitive           <em> tal-isem</em>
Singulative          Definite            Inessive           <em> fl-isem</em>
Singulative          Definite            Instrumental       <em> bl-isem</em>
Singulative          Definite            Lative             <em> sal-isem</em>
Singulative          Definite            Nominative         <em> il-isem</em>
Singulative          Indefinite          Benefactive        <em> għal isem</em>
Singulative          Indefinite          Comitative         <em> m'isem</em>
Singulative          Indefinite          Dative             <em> lil isem</em>
Singulative          Indefinite          Elative            <em> minn isem</em>
Singulative          Indefinite          Equative           <em> bħal isem</em>
Singulative          Indefinite          Genitive           <em> t'isem</em>
Singulative          Indefinite          Inessive           <em> f'isem</em>
Singulative          Indefinite          Instrumental       <em> b'isem</em>
Singulative          Indefinite          Lative             <em> s'isem</em>
Singulative          Indefinite          Nominative         <em> isem</em>
Dual                 Definite            Benefactive        <em> []</em>
Dual                 Definite            Comitative         <em> []</em>
Dual                 Definite            Dative             <em> []</em>
Dual                 Definite            Elative            <em> []</em>
Dual                 Definite            Equative           <em> []</em>
Dual                 Definite            Genitive           <em> []</em>
Dual                 Definite            Inessive           <em> []</em>
Dual                 Definite            Instrumental       <em> []</em>
Dual                 Definite            Lative             <em> []</em>
Dual                 Definite            Nominative         <em> []</em>
Dual                 Indefinite          Benefactive        <em> []</em>
Dual                 Indefinite          Comitative         <em> []</em>
Dual                 Indefinite          Dative             <em> []</em>
Dual                 Indefinite          Elative            <em> []</em>
Dual                 Indefinite          Equative           <em> []</em>
Dual                 Indefinite          Genitive           <em> []</em>
Dual                 Indefinite          Inessive           <em> []</em>
Dual                 Indefinite          Instrumental       <em> []</em>
Dual                 Indefinite          Lative             <em> []</em>
Dual                 Indefinite          Nominative         <em> []</em>
Plural               Definite            Benefactive        <em> għall-isemi</em>
Plural               Definite            Comitative         <em> mal-isemi</em>
Plural               Definite            Dative             <em> lill-isemi</em>
Plural               Definite            Elative            <em> mill-isemi</em>
Plural               Definite            Equative           <em> bħall-isemi</em>
Plural               Definite            Genitive           <em> tal-isemi</em>
Plural               Definite            Inessive           <em> fl-isemi</em>
Plural               Definite            Instrumental       <em> bl-isemi</em>
Plural               Definite            Lative             <em> sal-isemi</em>
Plural               Definite            Nominative         <em> il-isemi</em>
Plural               Indefinite          Benefactive        <em> għal isemi</em>
Plural               Indefinite          Comitative         <em> m'isemi</em>
Plural               Indefinite          Dative             <em> lil isemi</em>
Plural               Indefinite          Elative            <em> minn isemi</em>
Plural               Indefinite          Equative           <em> bħal isemi</em>
Plural               Indefinite          Genitive           <em> t'isemi</em>
Plural               Indefinite          Inessive           <em> f'isemi</em>
Plural               Indefinite          Instrumental       <em> b'isemi</em>
Plural               Indefinite          Lative             <em> s'isemi</em>
Plural               Indefinite          Nominative         <em> isemi</em>
DeterminatePl        Definite            Benefactive        <em> []</em>
DeterminatePl        Definite            Comitative         <em> []</em>
DeterminatePl        Definite            Dative             <em> []</em>
DeterminatePl        Definite            Elative            <em> []</em>
DeterminatePl        Definite            Equative           <em> []</em>
DeterminatePl        Definite            Genitive           <em> []</em>
DeterminatePl        Definite            Inessive           <em> []</em>
DeterminatePl        Definite            Instrumental       <em> []</em>
DeterminatePl        Definite            Lative             <em> []</em>
DeterminatePl        Definite            Nominative         <em> []</em>
DeterminatePl        Indefinite          Benefactive        <em> []</em>
DeterminatePl        Indefinite          Comitative         <em> []</em>
DeterminatePl        Indefinite          Dative             <em> []</em>
DeterminatePl        Indefinite          Elative            <em> []</em>
DeterminatePl        Indefinite          Equative           <em> []</em>
DeterminatePl        Indefinite          Genitive           <em> []</em>
DeterminatePl        Indefinite          Inessive           <em> []</em>
DeterminatePl        Indefinite          Instrumental       <em> []</em>
DeterminatePl        Indefinite          Lative             <em> []</em>
DeterminatePl        Indefinite          Nominative         <em> []</em>
CollectivePl         Definite            Benefactive        <em> []</em>
CollectivePl         Definite            Comitative         <em> []</em>
CollectivePl         Definite            Dative             <em> []</em>
CollectivePl         Definite            Elative            <em> []</em>
CollectivePl         Definite            Equative           <em> []</em>
CollectivePl         Definite            Genitive           <em> []</em>
CollectivePl         Definite            Inessive           <em> []</em>
CollectivePl         Definite            Instrumental       <em> []</em>
CollectivePl         Definite            Lative             <em> []</em>
CollectivePl         Definite            Nominative         <em> []</em>
CollectivePl         Indefinite          Benefactive        <em> []</em>
CollectivePl         Indefinite          Comitative         <em> []</em>
CollectivePl         Indefinite          Dative             <em> []</em>
CollectivePl         Indefinite          Elative            <em> []</em>
CollectivePl         Indefinite          Equative           <em> []</em>
CollectivePl         Indefinite          Genitive           <em> []</em>
CollectivePl         Indefinite          Inessive           <em> []</em>
CollectivePl         Indefinite          Instrumental       <em> []</em>
CollectivePl         Indefinite          Lative             <em> []</em>
CollectivePl         Indefinite          Nominative         <em> []</em>
Masc                

<hr/>
Singulative          Definite            Benefactive        <em> għall-għonq</em>
Singulative          Definite            Comitative         <em> mal-għonq</em>
Singulative          Definite            Dative             <em> lill-għonq</em>
Singulative          Definite            Elative            <em> mill-għonq</em>
Singulative          Definite            Equative           <em> bħall-għonq</em>
Singulative          Definite            Genitive           <em> tal-għonq</em>
Singulative          Definite            Inessive           <em> fl-għonq</em>
Singulative          Definite            Instrumental       <em> bl-għonq</em>
Singulative          Definite            Lative             <em> sal-għonq</em>
Singulative          Definite            Nominative         <em> il-għonq</em>
Singulative          Indefinite          Benefactive        <em> għal għonq</em>
Singulative          Indefinite          Comitative         <em> m'għonq</em>
Singulative          Indefinite          Dative             <em> lil għonq</em>
Singulative          Indefinite          Elative            <em> minn għonq</em>
Singulative          Indefinite          Equative           <em> bħal għonq</em>
Singulative          Indefinite          Genitive           <em> t'għonq</em>
Singulative          Indefinite          Inessive           <em> f'għonq</em>
Singulative          Indefinite          Instrumental       <em> b'għonq</em>
Singulative          Indefinite          Lative             <em> s'għonq</em>
Singulative          Indefinite          Nominative         <em> għonq</em>
Dual                 Definite            Benefactive        <em> []</em>
Dual                 Definite            Comitative         <em> []</em>
Dual                 Definite            Dative             <em> []</em>
Dual                 Definite            Elative            <em> []</em>
Dual                 Definite            Equative           <em> []</em>
Dual                 Definite            Genitive           <em> []</em>
Dual                 Definite            Inessive           <em> []</em>
Dual                 Definite            Instrumental       <em> []</em>
Dual                 Definite            Lative             <em> []</em>
Dual                 Definite            Nominative         <em> []</em>
Dual                 Indefinite          Benefactive        <em> []</em>
Dual                 Indefinite          Comitative         <em> []</em>
Dual                 Indefinite          Dative             <em> []</em>
Dual                 Indefinite          Elative            <em> []</em>
Dual                 Indefinite          Equative           <em> []</em>
Dual                 Indefinite          Genitive           <em> []</em>
Dual                 Indefinite          Inessive           <em> []</em>
Dual                 Indefinite          Instrumental       <em> []</em>
Dual                 Indefinite          Lative             <em> []</em>
Dual                 Indefinite          Nominative         <em> []</em>
Plural               Definite            Benefactive        <em> għall-għonqat</em>
Plural               Definite            Comitative         <em> mal-għonqat</em>
Plural               Definite            Dative             <em> lill-għonqat</em>
Plural               Definite            Elative            <em> mill-għonqat</em>
Plural               Definite            Equative           <em> bħall-għonqat</em>
Plural               Definite            Genitive           <em> tal-għonqat</em>
Plural               Definite            Inessive           <em> fl-għonqat</em>
Plural               Definite            Instrumental       <em> bl-għonqat</em>
Plural               Definite            Lative             <em> sal-għonqat</em>
Plural               Definite            Nominative         <em> il-għonqat</em>
Plural               Indefinite          Benefactive        <em> għal għonqat</em>
Plural               Indefinite          Comitative         <em> m'għonqat</em>
Plural               Indefinite          Dative             <em> lil għonqat</em>
Plural               Indefinite          Elative            <em> minn għonqat</em>
Plural               Indefinite          Equative           <em> bħal għonqat</em>
Plural               Indefinite          Genitive           <em> t'għonqat</em>
Plural               Indefinite          Inessive           <em> f'għonqat</em>
Plural               Indefinite          Instrumental       <em> b'għonqat</em>
Plural               Indefinite          Lative             <em> s'għonqat</em>
Plural               Indefinite          Nominative         <em> għonqat</em>
DeterminatePl        Definite            Benefactive        <em> []</em>
DeterminatePl        Definite            Comitative         <em> []</em>
DeterminatePl        Definite            Dative             <em> []</em>
DeterminatePl        Definite            Elative            <em> []</em>
DeterminatePl        Definite            Equative           <em> []</em>
DeterminatePl        Definite            Genitive           <em> []</em>
DeterminatePl        Definite            Inessive           <em> []</em>
DeterminatePl        Definite            Instrumental       <em> []</em>
DeterminatePl        Definite            Lative             <em> []</em>
DeterminatePl        Definite            Nominative         <em> []</em>
DeterminatePl        Indefinite          Benefactive        <em> []</em>
DeterminatePl        Indefinite          Comitative         <em> []</em>
DeterminatePl        Indefinite          Dative             <em> []</em>
DeterminatePl        Indefinite          Elative            <em> []</em>
DeterminatePl        Indefinite          Equative           <em> []</em>
DeterminatePl        Indefinite          Genitive           <em> []</em>
DeterminatePl        Indefinite          Inessive           <em> []</em>
DeterminatePl        Indefinite          Instrumental       <em> []</em>
DeterminatePl        Indefinite          Lative             <em> []</em>
DeterminatePl        Indefinite          Nominative         <em> []</em>
CollectivePl         Definite            Benefactive        <em> []</em>
CollectivePl         Definite            Comitative         <em> []</em>
CollectivePl         Definite            Dative             <em> []</em>
CollectivePl         Definite            Elative            <em> []</em>
CollectivePl         Definite            Equative           <em> []</em>
CollectivePl         Definite            Genitive           <em> []</em>
CollectivePl         Definite            Inessive           <em> []</em>
CollectivePl         Definite            Instrumental       <em> []</em>
CollectivePl         Definite            Lative             <em> []</em>
CollectivePl         Definite            Nominative         <em> []</em>
CollectivePl         Indefinite          Benefactive        <em> []</em>
CollectivePl         Indefinite          Comitative         <em> []</em>
CollectivePl         Indefinite          Dative             <em> []</em>
CollectivePl         Indefinite          Elative            <em> []</em>
CollectivePl         Indefinite          Equative           <em> []</em>
CollectivePl         Indefinite          Genitive           <em> []</em>
CollectivePl         Indefinite          Inessive           <em> []</em>
CollectivePl         Indefinite          Instrumental       <em> []</em>
CollectivePl         Indefinite          Lative             <em> []</em>
CollectivePl         Indefinite          Nominative         <em> []</em>
Masc                

<hr/>
Singulative          Definite            Benefactive        <em> għall-gazzetta</em>
Singulative          Definite            Comitative         <em> mal-gazzetta</em>
Singulative          Definite            Dative             <em> lill-gazzetta</em>
Singulative          Definite            Elative            <em> mill-gazzetta</em>
Singulative          Definite            Equative           <em> bħall-gazzetta</em>
Singulative          Definite            Genitive           <em> tal-gazzetta</em>
Singulative          Definite            Inessive           <em> fil-gazzetta</em>
Singulative          Definite            Instrumental       <em> bil-gazzetta</em>
Singulative          Definite            Lative             <em> sal-gazzetta</em>
Singulative          Definite            Nominative         <em> il-gazzetta</em>
Singulative          Indefinite          Benefactive        <em> għal gazzetta</em>
Singulative          Indefinite          Comitative         <em> ma' gazzetta</em>
Singulative          Indefinite          Dative             <em> lil gazzetta</em>
Singulative          Indefinite          Elative            <em> minn gazzetta</em>
Singulative          Indefinite          Equative           <em> bħal gazzetta</em>
Singulative          Indefinite          Genitive           <em> ta' gazzetta</em>
Singulative          Indefinite          Inessive           <em> f'gazzetta</em>
Singulative          Indefinite          Instrumental       <em> b'gazzetta</em>
Singulative          Indefinite          Lative             <em> sa gazzetta</em>
Singulative          Indefinite          Nominative         <em> gazzetta</em>
Dual                 Definite            Benefactive        <em> []</em>
Dual                 Definite            Comitative         <em> []</em>
Dual                 Definite            Dative             <em> []</em>
Dual                 Definite            Elative            <em> []</em>
Dual                 Definite            Equative           <em> []</em>
Dual                 Definite            Genitive           <em> []</em>
Dual                 Definite            Inessive           <em> []</em>
Dual                 Definite            Instrumental       <em> []</em>
Dual                 Definite            Lative             <em> []</em>
Dual                 Definite            Nominative         <em> []</em>
Dual                 Indefinite          Benefactive        <em> []</em>
Dual                 Indefinite          Comitative         <em> []</em>
Dual                 Indefinite          Dative             <em> []</em>
Dual                 Indefinite          Elative            <em> []</em>
Dual                 Indefinite          Equative           <em> []</em>
Dual                 Indefinite          Genitive           <em> []</em>
Dual                 Indefinite          Inessive           <em> []</em>
Dual                 Indefinite          Instrumental       <em> []</em>
Dual                 Indefinite          Lative             <em> []</em>
Dual                 Indefinite          Nominative         <em> []</em>
Plural               Definite            Benefactive        <em> għall-gazzetti</em>
Plural               Definite            Comitative         <em> mal-gazzetti</em>
Plural               Definite            Dative             <em> lill-gazzetti</em>
Plural               Definite            Elative            <em> mill-gazzetti</em>
Plural               Definite            Equative           <em> bħall-gazzetti</em>
Plural               Definite            Genitive           <em> tal-gazzetti</em>
Plural               Definite            Inessive           <em> fil-gazzetti</em>
Plural               Definite            Instrumental       <em> bil-gazzetti</em>
Plural               Definite            Lative             <em> sal-gazzetti</em>
Plural               Definite            Nominative         <em> il-gazzetti</em>
Plural               Indefinite          Benefactive        <em> għal gazzetti</em>
Plural               Indefinite          Comitative         <em> ma' gazzetti</em>
Plural               Indefinite          Dative             <em> lil gazzetti</em>
Plural               Indefinite          Elative            <em> minn gazzetti</em>
Plural               Indefinite          Equative           <em> bħal gazzetti</em>
Plural               Indefinite          Genitive           <em> ta' gazzetti</em>
Plural               Indefinite          Inessive           <em> f'gazzetti</em>
Plural               Indefinite          Instrumental       <em> b'gazzetti</em>
Plural               Indefinite          Lative             <em> sa gazzetti</em>
Plural               Indefinite          Nominative         <em> gazzetti</em>
DeterminatePl        Definite            Benefactive        <em> []</em>
DeterminatePl        Definite            Comitative         <em> []</em>
DeterminatePl        Definite            Dative             <em> []</em>
DeterminatePl        Definite            Elative            <em> []</em>
DeterminatePl        Definite            Equative           <em> []</em>
DeterminatePl        Definite            Genitive           <em> []</em>
DeterminatePl        Definite            Inessive           <em> []</em>
DeterminatePl        Definite            Instrumental       <em> []</em>
DeterminatePl        Definite            Lative             <em> []</em>
DeterminatePl        Definite            Nominative         <em> []</em>
DeterminatePl        Indefinite          Benefactive        <em> []</em>
DeterminatePl        Indefinite          Comitative         <em> []</em>
DeterminatePl        Indefinite          Dative             <em> []</em>
DeterminatePl        Indefinite          Elative            <em> []</em>
DeterminatePl        Indefinite          Equative           <em> []</em>
DeterminatePl        Indefinite          Genitive           <em> []</em>
DeterminatePl        Indefinite          Inessive           <em> []</em>
DeterminatePl        Indefinite          Instrumental       <em> []</em>
DeterminatePl        Indefinite          Lative             <em> []</em>
DeterminatePl        Indefinite          Nominative         <em> []</em>
CollectivePl         Definite            Benefactive        <em> []</em>
CollectivePl         Definite            Comitative         <em> []</em>
CollectivePl         Definite            Dative             <em> []</em>
CollectivePl         Definite            Elative            <em> []</em>
CollectivePl         Definite            Equative           <em> []</em>
CollectivePl         Definite            Genitive           <em> []</em>
CollectivePl         Definite            Inessive           <em> []</em>
CollectivePl         Definite            Instrumental       <em> []</em>
CollectivePl         Definite            Lative             <em> []</em>
CollectivePl         Definite            Nominative         <em> []</em>
CollectivePl         Indefinite          Benefactive        <em> []</em>
CollectivePl         Indefinite          Comitative         <em> []</em>
CollectivePl         Indefinite          Dative             <em> []</em>
CollectivePl         Indefinite          Elative            <em> []</em>
CollectivePl         Indefinite          Equative           <em> []</em>
CollectivePl         Indefinite          Genitive           <em> []</em>
CollectivePl         Indefinite          Inessive           <em> []</em>
CollectivePl         Indefinite          Instrumental       <em> []</em>
CollectivePl         Indefinite          Lative             <em> []</em>
CollectivePl         Indefinite          Nominative         <em> []</em>
Fem                 

<hr/>
Singulative          Definite            Benefactive        <em> għall-lejl</em>
Singulative          Definite            Comitative         <em> mal-lejl</em>
Singulative          Definite            Dative             <em> lill-lejl</em>
Singulative          Definite            Elative            <em> mill-lejl</em>
Singulative          Definite            Equative           <em> bħall-lejl</em>
Singulative          Definite            Genitive           <em> tal-lejl</em>
Singulative          Definite            Inessive           <em> fil-lejl</em>
Singulative          Definite            Instrumental       <em> bil-lejl</em>
Singulative          Definite            Lative             <em> sal-lejl</em>
Singulative          Definite            Nominative         <em> il-lejl</em>
Singulative          Indefinite          Benefactive        <em> għal lejl</em>
Singulative          Indefinite          Comitative         <em> ma' lejl</em>
Singulative          Indefinite          Dative             <em> lil lejl</em>
Singulative          Indefinite          Elative            <em> minn lejl</em>
Singulative          Indefinite          Equative           <em> bħal lejl</em>
Singulative          Indefinite          Genitive           <em> ta' lejl</em>
Singulative          Indefinite          Inessive           <em> f'lejl</em>
Singulative          Indefinite          Instrumental       <em> b'lejl</em>
Singulative          Indefinite          Lative             <em> sa lejl</em>
Singulative          Indefinite          Nominative         <em> lejl</em>
Dual                 Definite            Benefactive        <em> []</em>
Dual                 Definite            Comitative         <em> []</em>
Dual                 Definite            Dative             <em> []</em>
Dual                 Definite            Elative            <em> []</em>
Dual                 Definite            Equative           <em> []</em>
Dual                 Definite            Genitive           <em> []</em>
Dual                 Definite            Inessive           <em> []</em>
Dual                 Definite            Instrumental       <em> []</em>
Dual                 Definite            Lative             <em> []</em>
Dual                 Definite            Nominative         <em> []</em>
Dual                 Indefinite          Benefactive        <em> []</em>
Dual                 Indefinite          Comitative         <em> []</em>
Dual                 Indefinite          Dative             <em> []</em>
Dual                 Indefinite          Elative            <em> []</em>
Dual                 Indefinite          Equative           <em> []</em>
Dual                 Indefinite          Genitive           <em> []</em>
Dual                 Indefinite          Inessive           <em> []</em>
Dual                 Indefinite          Instrumental       <em> []</em>
Dual                 Indefinite          Lative             <em> []</em>
Dual                 Indefinite          Nominative         <em> []</em>
Plural               Definite            Benefactive        <em> għall-lejli</em>
Plural               Definite            Comitative         <em> mal-lejli</em>
Plural               Definite            Dative             <em> lill-lejli</em>
Plural               Definite            Elative            <em> mill-lejli</em>
Plural               Definite            Equative           <em> bħall-lejli</em>
Plural               Definite            Genitive           <em> tal-lejli</em>
Plural               Definite            Inessive           <em> fil-lejli</em>
Plural               Definite            Instrumental       <em> bil-lejli</em>
Plural               Definite            Lative             <em> sal-lejli</em>
Plural               Definite            Nominative         <em> il-lejli</em>
Plural               Indefinite          Benefactive        <em> għal lejli</em>
Plural               Indefinite          Comitative         <em> ma' lejli</em>
Plural               Indefinite          Dative             <em> lil lejli</em>
Plural               Indefinite          Elative            <em> minn lejli</em>
Plural               Indefinite          Equative           <em> bħal lejli</em>
Plural               Indefinite          Genitive           <em> ta' lejli</em>
Plural               Indefinite          Inessive           <em> f'lejli</em>
Plural               Indefinite          Instrumental       <em> b'lejli</em>
Plural               Indefinite          Lative             <em> sa lejli</em>
Plural               Indefinite          Nominative         <em> lejli</em>
DeterminatePl        Definite            Benefactive        <em> []</em>
DeterminatePl        Definite            Comitative         <em> []</em>
DeterminatePl        Definite            Dative             <em> []</em>
DeterminatePl        Definite            Elative            <em> []</em>
DeterminatePl        Definite            Equative           <em> []</em>
DeterminatePl        Definite            Genitive           <em> []</em>
DeterminatePl        Definite            Inessive           <em> []</em>
DeterminatePl        Definite            Instrumental       <em> []</em>
DeterminatePl        Definite            Lative             <em> []</em>
DeterminatePl        Definite            Nominative         <em> []</em>
DeterminatePl        Indefinite          Benefactive        <em> []</em>
DeterminatePl        Indefinite          Comitative         <em> []</em>
DeterminatePl        Indefinite          Dative             <em> []</em>
DeterminatePl        Indefinite          Elative            <em> []</em>
DeterminatePl        Indefinite          Equative           <em> []</em>
DeterminatePl        Indefinite          Genitive           <em> []</em>
DeterminatePl        Indefinite          Inessive           <em> []</em>
DeterminatePl        Indefinite          Instrumental       <em> []</em>
DeterminatePl        Indefinite          Lative             <em> []</em>
DeterminatePl        Indefinite          Nominative         <em> []</em>
CollectivePl         Definite            Benefactive        <em> []</em>
CollectivePl         Definite            Comitative         <em> []</em>
CollectivePl         Definite            Dative             <em> []</em>
CollectivePl         Definite            Elative            <em> []</em>
CollectivePl         Definite            Equative           <em> []</em>
CollectivePl         Definite            Genitive           <em> []</em>
CollectivePl         Definite            Inessive           <em> []</em>
CollectivePl         Definite            Instrumental       <em> []</em>
CollectivePl         Definite            Lative             <em> []</em>
CollectivePl         Definite            Nominative         <em> []</em>
CollectivePl         Indefinite          Benefactive        <em> []</em>
CollectivePl         Indefinite          Comitative         <em> []</em>
CollectivePl         Indefinite          Dative             <em> []</em>
CollectivePl         Indefinite          Elative            <em> []</em>
CollectivePl         Indefinite          Equative           <em> []</em>
CollectivePl         Indefinite          Genitive           <em> []</em>
CollectivePl         Indefinite          Inessive           <em> []</em>
CollectivePl         Indefinite          Instrumental       <em> []</em>
CollectivePl         Indefinite          Lative             <em> []</em>
CollectivePl         Indefinite          Nominative         <em> []</em>
Masc                

<hr/>
Singulative          Definite            Benefactive        <em> għall-imnieħer</em>
Singulative          Definite            Comitative         <em> mal-imnieħer</em>
Singulative          Definite            Dative             <em> lill-imnieħer</em>
Singulative          Definite            Elative            <em> mill-imnieħer</em>
Singulative          Definite            Equative           <em> bħall-imnieħer</em>
Singulative          Definite            Genitive           <em> tal-imnieħer</em>
Singulative          Definite            Inessive           <em> fl-imnieħer</em>
Singulative          Definite            Instrumental       <em> bl-imnieħer</em>
Singulative          Definite            Lative             <em> sal-imnieħer</em>
Singulative          Definite            Nominative         <em> il-imnieħer</em>
Singulative          Indefinite          Benefactive        <em> għal imnieħer</em>
Singulative          Indefinite          Comitative         <em> m'imnieħer</em>
Singulative          Indefinite          Dative             <em> lil imnieħer</em>
Singulative          Indefinite          Elative            <em> minn imnieħer</em>
Singulative          Indefinite          Equative           <em> bħal imnieħer</em>
Singulative          Indefinite          Genitive           <em> t'imnieħer</em>
Singulative          Indefinite          Inessive           <em> f'imnieħer</em>
Singulative          Indefinite          Instrumental       <em> b'imnieħer</em>
Singulative          Indefinite          Lative             <em> s'imnieħer</em>
Singulative          Indefinite          Nominative         <em> imnieħer</em>
Dual                 Definite            Benefactive        <em> []</em>
Dual                 Definite            Comitative         <em> []</em>
Dual                 Definite            Dative             <em> []</em>
Dual                 Definite            Elative            <em> []</em>
Dual                 Definite            Equative           <em> []</em>
Dual                 Definite            Genitive           <em> []</em>
Dual                 Definite            Inessive           <em> []</em>
Dual                 Definite            Instrumental       <em> []</em>
Dual                 Definite            Lative             <em> []</em>
Dual                 Definite            Nominative         <em> []</em>
Dual                 Indefinite          Benefactive        <em> []</em>
Dual                 Indefinite          Comitative         <em> []</em>
Dual                 Indefinite          Dative             <em> []</em>
Dual                 Indefinite          Elative            <em> []</em>
Dual                 Indefinite          Equative           <em> []</em>
Dual                 Indefinite          Genitive           <em> []</em>
Dual                 Indefinite          Inessive           <em> []</em>
Dual                 Indefinite          Instrumental       <em> []</em>
Dual                 Indefinite          Lative             <em> []</em>
Dual                 Indefinite          Nominative         <em> []</em>
Plural               Definite            Benefactive        <em> għall-imnieħeri</em>
Plural               Definite            Comitative         <em> mal-imnieħeri</em>
Plural               Definite            Dative             <em> lill-imnieħeri</em>
Plural               Definite            Elative            <em> mill-imnieħeri</em>
Plural               Definite            Equative           <em> bħall-imnieħeri</em>
Plural               Definite            Genitive           <em> tal-imnieħeri</em>
Plural               Definite            Inessive           <em> fl-imnieħeri</em>
Plural               Definite            Instrumental       <em> bl-imnieħeri</em>
Plural               Definite            Lative             <em> sal-imnieħeri</em>
Plural               Definite            Nominative         <em> il-imnieħeri</em>
Plural               Indefinite          Benefactive        <em> għal imnieħeri</em>
Plural               Indefinite          Comitative         <em> m'imnieħeri</em>
Plural               Indefinite          Dative             <em> lil imnieħeri</em>
Plural               Indefinite          Elative            <em> minn imnieħeri</em>
Plural               Indefinite          Equative           <em> bħal imnieħeri</em>
Plural               Indefinite          Genitive           <em> t'imnieħeri</em>
Plural               Indefinite          Inessive           <em> f'imnieħeri</em>
Plural               Indefinite          Instrumental       <em> b'imnieħeri</em>
Plural               Indefinite          Lative             <em> s'imnieħeri</em>
Plural               Indefinite          Nominative         <em> imnieħeri</em>
DeterminatePl        Definite            Benefactive        <em> []</em>
DeterminatePl        Definite            Comitative         <em> []</em>
DeterminatePl        Definite            Dative             <em> []</em>
DeterminatePl        Definite            Elative            <em> []</em>
DeterminatePl        Definite            Equative           <em> []</em>
DeterminatePl        Definite            Genitive           <em> []</em>
DeterminatePl        Definite            Inessive           <em> []</em>
DeterminatePl        Definite            Instrumental       <em> []</em>
DeterminatePl        Definite            Lative             <em> []</em>
DeterminatePl        Definite            Nominative         <em> []</em>
DeterminatePl        Indefinite          Benefactive        <em> []</em>
DeterminatePl        Indefinite          Comitative         <em> []</em>
DeterminatePl        Indefinite          Dative             <em> []</em>
DeterminatePl        Indefinite          Elative            <em> []</em>
DeterminatePl        Indefinite          Equative           <em> []</em>
DeterminatePl        Indefinite          Genitive           <em> []</em>
DeterminatePl        Indefinite          Inessive           <em> []</em>
DeterminatePl        Indefinite          Instrumental       <em> []</em>
DeterminatePl        Indefinite          Lative             <em> []</em>
DeterminatePl        Indefinite          Nominative         <em> []</em>
CollectivePl         Definite            Benefactive        <em> []</em>
CollectivePl         Definite            Comitative         <em> []</em>
CollectivePl         Definite            Dative             <em> []</em>
CollectivePl         Definite            Elative            <em> []</em>
CollectivePl         Definite            Equative           <em> []</em>
CollectivePl         Definite            Genitive           <em> []</em>
CollectivePl         Definite            Inessive           <em> []</em>
CollectivePl         Definite            Instrumental       <em> []</em>
CollectivePl         Definite            Lative             <em> []</em>
CollectivePl         Definite            Nominative         <em> []</em>
CollectivePl         Indefinite          Benefactive        <em> []</em>
CollectivePl         Indefinite          Comitative         <em> []</em>
CollectivePl         Indefinite          Dative             <em> []</em>
CollectivePl         Indefinite          Elative            <em> []</em>
CollectivePl         Indefinite          Equative           <em> []</em>
CollectivePl         Indefinite          Genitive           <em> []</em>
CollectivePl         Indefinite          Inessive           <em> []</em>
CollectivePl         Indefinite          Instrumental       <em> []</em>
CollectivePl         Indefinite          Lative             <em> []</em>
CollectivePl         Indefinite          Nominative         <em> []</em>
Masc                

<hr/>
Singulative          Definite            Benefactive        <em> għan-numru</em>
Singulative          Definite            Comitative         <em> man-numru</em>
Singulative          Definite            Dative             <em> lin-numru</em>
Singulative          Definite            Elative            <em> min-numru</em>
Singulative          Definite            Equative           <em> bħan-numru</em>
Singulative          Definite            Genitive           <em> tan-numru</em>
Singulative          Definite            Inessive           <em> fin-numru</em>
Singulative          Definite            Instrumental       <em> bin-numru</em>
Singulative          Definite            Lative             <em> san-numru</em>
Singulative          Definite            Nominative         <em> in-numru</em>
Singulative          Indefinite          Benefactive        <em> għal numru</em>
Singulative          Indefinite          Comitative         <em> ma' numru</em>
Singulative          Indefinite          Dative             <em> lil numru</em>
Singulative          Indefinite          Elative            <em> minn numru</em>
Singulative          Indefinite          Equative           <em> bħal numru</em>
Singulative          Indefinite          Genitive           <em> ta' numru</em>
Singulative          Indefinite          Inessive           <em> f'numru</em>
Singulative          Indefinite          Instrumental       <em> b'numru</em>
Singulative          Indefinite          Lative             <em> sa numru</em>
Singulative          Indefinite          Nominative         <em> numru</em>
Dual                 Definite            Benefactive        <em> []</em>
Dual                 Definite            Comitative         <em> []</em>
Dual                 Definite            Dative             <em> []</em>
Dual                 Definite            Elative            <em> []</em>
Dual                 Definite            Equative           <em> []</em>
Dual                 Definite            Genitive           <em> []</em>
Dual                 Definite            Inessive           <em> []</em>
Dual                 Definite            Instrumental       <em> []</em>
Dual                 Definite            Lative             <em> []</em>
Dual                 Definite            Nominative         <em> []</em>
Dual                 Indefinite          Benefactive        <em> []</em>
Dual                 Indefinite          Comitative         <em> []</em>
Dual                 Indefinite          Dative             <em> []</em>
Dual                 Indefinite          Elative            <em> []</em>
Dual                 Indefinite          Equative           <em> []</em>
Dual                 Indefinite          Genitive           <em> []</em>
Dual                 Indefinite          Inessive           <em> []</em>
Dual                 Indefinite          Instrumental       <em> []</em>
Dual                 Indefinite          Lative             <em> []</em>
Dual                 Indefinite          Nominative         <em> []</em>
Plural               Definite            Benefactive        <em> għan-numrui</em>
Plural               Definite            Comitative         <em> man-numrui</em>
Plural               Definite            Dative             <em> lin-numrui</em>
Plural               Definite            Elative            <em> min-numrui</em>
Plural               Definite            Equative           <em> bħan-numrui</em>
Plural               Definite            Genitive           <em> tan-numrui</em>
Plural               Definite            Inessive           <em> fin-numrui</em>
Plural               Definite            Instrumental       <em> bin-numrui</em>
Plural               Definite            Lative             <em> san-numrui</em>
Plural               Definite            Nominative         <em> in-numrui</em>
Plural               Indefinite          Benefactive        <em> għal numrui</em>
Plural               Indefinite          Comitative         <em> ma' numrui</em>
Plural               Indefinite          Dative             <em> lil numrui</em>
Plural               Indefinite          Elative            <em> minn numrui</em>
Plural               Indefinite          Equative           <em> bħal numrui</em>
Plural               Indefinite          Genitive           <em> ta' numrui</em>
Plural               Indefinite          Inessive           <em> f'numrui</em>
Plural               Indefinite          Instrumental       <em> b'numrui</em>
Plural               Indefinite          Lative             <em> sa numrui</em>
Plural               Indefinite          Nominative         <em> numrui</em>
DeterminatePl        Definite            Benefactive        <em> []</em>
DeterminatePl        Definite            Comitative         <em> []</em>
DeterminatePl        Definite            Dative             <em> []</em>
DeterminatePl        Definite            Elative            <em> []</em>
DeterminatePl        Definite            Equative           <em> []</em>
DeterminatePl        Definite            Genitive           <em> []</em>
DeterminatePl        Definite            Inessive           <em> []</em>
DeterminatePl        Definite            Instrumental       <em> []</em>
DeterminatePl        Definite            Lative             <em> []</em>
DeterminatePl        Definite            Nominative         <em> []</em>
DeterminatePl        Indefinite          Benefactive        <em> []</em>
DeterminatePl        Indefinite          Comitative         <em> []</em>
DeterminatePl        Indefinite          Dative             <em> []</em>
DeterminatePl        Indefinite          Elative            <em> []</em>
DeterminatePl        Indefinite          Equative           <em> []</em>
DeterminatePl        Indefinite          Genitive           <em> []</em>
DeterminatePl        Indefinite          Inessive           <em> []</em>
DeterminatePl        Indefinite          Instrumental       <em> []</em>
DeterminatePl        Indefinite          Lative             <em> []</em>
DeterminatePl        Indefinite          Nominative         <em> []</em>
CollectivePl         Definite            Benefactive        <em> []</em>
CollectivePl         Definite            Comitative         <em> []</em>
CollectivePl         Definite            Dative             <em> []</em>
CollectivePl         Definite            Elative            <em> []</em>
CollectivePl         Definite            Equative           <em> []</em>
CollectivePl         Definite            Genitive           <em> []</em>
CollectivePl         Definite            Inessive           <em> []</em>
CollectivePl         Definite            Instrumental       <em> []</em>
CollectivePl         Definite            Lative             <em> []</em>
CollectivePl         Definite            Nominative         <em> []</em>
CollectivePl         Indefinite          Benefactive        <em> []</em>
CollectivePl         Indefinite          Comitative         <em> []</em>
CollectivePl         Indefinite          Dative             <em> []</em>
CollectivePl         Indefinite          Elative            <em> []</em>
CollectivePl         Indefinite          Equative           <em> []</em>
CollectivePl         Indefinite          Genitive           <em> []</em>
CollectivePl         Indefinite          Inessive           <em> []</em>
CollectivePl         Indefinite          Instrumental       <em> []</em>
CollectivePl         Indefinite          Lative             <em> []</em>
CollectivePl         Indefinite          Nominative         <em> []</em>
Masc                

<hr/>
Singulative          Definite            Benefactive        <em> għaż-żejt</em>
Singulative          Definite            Comitative         <em> maż-żejt</em>
Singulative          Definite            Dative             <em> liż-żejt</em>
Singulative          Definite            Elative            <em> miż-żejt</em>
Singulative          Definite            Equative           <em> bħaż-żejt</em>
Singulative          Definite            Genitive           <em> taż-żejt</em>
Singulative          Definite            Inessive           <em> fiż-żejt</em>
Singulative          Definite            Instrumental       <em> biż-żejt</em>
Singulative          Definite            Lative             <em> saż-żejt</em>
Singulative          Definite            Nominative         <em> iż-żejt</em>
Singulative          Indefinite          Benefactive        <em> għal żejt</em>
Singulative          Indefinite          Comitative         <em> ma' żejt</em>
Singulative          Indefinite          Dative             <em> lil żejt</em>
Singulative          Indefinite          Elative            <em> minn żejt</em>
Singulative          Indefinite          Equative           <em> bħal żejt</em>
Singulative          Indefinite          Genitive           <em> ta' żejt</em>
Singulative          Indefinite          Inessive           <em> f'żejt</em>
Singulative          Indefinite          Instrumental       <em> b'żejt</em>
Singulative          Indefinite          Lative             <em> sa żejt</em>
Singulative          Indefinite          Nominative         <em> żejt</em>
Dual                 Definite            Benefactive        <em> []</em>
Dual                 Definite            Comitative         <em> []</em>
Dual                 Definite            Dative             <em> []</em>
Dual                 Definite            Elative            <em> []</em>
Dual                 Definite            Equative           <em> []</em>
Dual                 Definite            Genitive           <em> []</em>
Dual                 Definite            Inessive           <em> []</em>
Dual                 Definite            Instrumental       <em> []</em>
Dual                 Definite            Lative             <em> []</em>
Dual                 Definite            Nominative         <em> []</em>
Dual                 Indefinite          Benefactive        <em> []</em>
Dual                 Indefinite          Comitative         <em> []</em>
Dual                 Indefinite          Dative             <em> []</em>
Dual                 Indefinite          Elative            <em> []</em>
Dual                 Indefinite          Equative           <em> []</em>
Dual                 Indefinite          Genitive           <em> []</em>
Dual                 Indefinite          Inessive           <em> []</em>
Dual                 Indefinite          Instrumental       <em> []</em>
Dual                 Indefinite          Lative             <em> []</em>
Dual                 Indefinite          Nominative         <em> []</em>
Plural               Definite            Benefactive        <em> għaż-żejti</em>
Plural               Definite            Comitative         <em> maż-żejti</em>
Plural               Definite            Dative             <em> liż-żejti</em>
Plural               Definite            Elative            <em> miż-żejti</em>
Plural               Definite            Equative           <em> bħaż-żejti</em>
Plural               Definite            Genitive           <em> taż-żejti</em>
Plural               Definite            Inessive           <em> fiż-żejti</em>
Plural               Definite            Instrumental       <em> biż-żejti</em>
Plural               Definite            Lative             <em> saż-żejti</em>
Plural               Definite            Nominative         <em> iż-żejti</em>
Plural               Indefinite          Benefactive        <em> għal żejti</em>
Plural               Indefinite          Comitative         <em> ma' żejti</em>
Plural               Indefinite          Dative             <em> lil żejti</em>
Plural               Indefinite          Elative            <em> minn żejti</em>
Plural               Indefinite          Equative           <em> bħal żejti</em>
Plural               Indefinite          Genitive           <em> ta' żejti</em>
Plural               Indefinite          Inessive           <em> f'żejti</em>
Plural               Indefinite          Instrumental       <em> b'żejti</em>
Plural               Indefinite          Lative             <em> sa żejti</em>
Plural               Indefinite          Nominative         <em> żejti</em>
DeterminatePl        Definite            Benefactive        <em> []</em>
DeterminatePl        Definite            Comitative         <em> []</em>
DeterminatePl        Definite            Dative             <em> []</em>
DeterminatePl        Definite            Elative            <em> []</em>
DeterminatePl        Definite            Equative           <em> []</em>
DeterminatePl        Definite            Genitive           <em> []</em>
DeterminatePl        Definite            Inessive           <em> []</em>
DeterminatePl        Definite            Instrumental       <em> []</em>
DeterminatePl        Definite            Lative             <em> []</em>
DeterminatePl        Definite            Nominative         <em> []</em>
DeterminatePl        Indefinite          Benefactive        <em> []</em>
DeterminatePl        Indefinite          Comitative         <em> []</em>
DeterminatePl        Indefinite          Dative             <em> []</em>
DeterminatePl        Indefinite          Elative            <em> []</em>
DeterminatePl        Indefinite          Equative           <em> []</em>
DeterminatePl        Indefinite          Genitive           <em> []</em>
DeterminatePl        Indefinite          Inessive           <em> []</em>
DeterminatePl        Indefinite          Instrumental       <em> []</em>
DeterminatePl        Indefinite          Lative             <em> []</em>
DeterminatePl        Indefinite          Nominative         <em> []</em>
CollectivePl         Definite            Benefactive        <em> []</em>
CollectivePl         Definite            Comitative         <em> []</em>
CollectivePl         Definite            Dative             <em> []</em>
CollectivePl         Definite            Elative            <em> []</em>
CollectivePl         Definite            Equative           <em> []</em>
CollectivePl         Definite            Genitive           <em> []</em>
CollectivePl         Definite            Inessive           <em> []</em>
CollectivePl         Definite            Instrumental       <em> []</em>
CollectivePl         Definite            Lative             <em> []</em>
CollectivePl         Definite            Nominative         <em> []</em>
CollectivePl         Indefinite          Benefactive        <em> []</em>
CollectivePl         Indefinite          Comitative         <em> []</em>
CollectivePl         Indefinite          Dative             <em> []</em>
CollectivePl         Indefinite          Elative            <em> []</em>
CollectivePl         Indefinite          Equative           <em> []</em>
CollectivePl         Indefinite          Genitive           <em> []</em>
CollectivePl         Indefinite          Inessive           <em> []</em>
CollectivePl         Indefinite          Instrumental       <em> []</em>
CollectivePl         Indefinite          Lative             <em> []</em>
CollectivePl         Indefinite          Nominative         <em> []</em>
Masc                

<hr/>
Singulative          Definite            Benefactive        <em> għall-karta</em>
Singulative          Definite            Comitative         <em> mal-karta</em>
Singulative          Definite            Dative             <em> lill-karta</em>
Singulative          Definite            Elative            <em> mill-karta</em>
Singulative          Definite            Equative           <em> bħall-karta</em>
Singulative          Definite            Genitive           <em> tal-karta</em>
Singulative          Definite            Inessive           <em> fil-karta</em>
Singulative          Definite            Instrumental       <em> bil-karta</em>
Singulative          Definite            Lative             <em> sal-karta</em>
Singulative          Definite            Nominative         <em> il-karta</em>
Singulative          Indefinite          Benefactive        <em> għal karta</em>
Singulative          Indefinite          Comitative         <em> ma' karta</em>
Singulative          Indefinite          Dative             <em> lil karta</em>
Singulative          Indefinite          Elative            <em> minn karta</em>
Singulative          Indefinite          Equative           <em> bħal karta</em>
Singulative          Indefinite          Genitive           <em> ta' karta</em>
Singulative          Indefinite          Inessive           <em> f'karta</em>
Singulative          Indefinite          Instrumental       <em> b'karta</em>
Singulative          Indefinite          Lative             <em> sa karta</em>
Singulative          Indefinite          Nominative         <em> karta</em>
Dual                 Definite            Benefactive        <em> []</em>
Dual                 Definite            Comitative         <em> []</em>
Dual                 Definite            Dative             <em> []</em>
Dual                 Definite            Elative            <em> []</em>
Dual                 Definite            Equative           <em> []</em>
Dual                 Definite            Genitive           <em> []</em>
Dual                 Definite            Inessive           <em> []</em>
Dual                 Definite            Instrumental       <em> []</em>
Dual                 Definite            Lative             <em> []</em>
Dual                 Definite            Nominative         <em> []</em>
Dual                 Indefinite          Benefactive        <em> []</em>
Dual                 Indefinite          Comitative         <em> []</em>
Dual                 Indefinite          Dative             <em> []</em>
Dual                 Indefinite          Elative            <em> []</em>
Dual                 Indefinite          Equative           <em> []</em>
Dual                 Indefinite          Genitive           <em> []</em>
Dual                 Indefinite          Inessive           <em> []</em>
Dual                 Indefinite          Instrumental       <em> []</em>
Dual                 Indefinite          Lative             <em> []</em>
Dual                 Indefinite          Nominative         <em> []</em>
Plural               Definite            Benefactive        <em> għall-karti</em>
Plural               Definite            Comitative         <em> mal-karti</em>
Plural               Definite            Dative             <em> lill-karti</em>
Plural               Definite            Elative            <em> mill-karti</em>
Plural               Definite            Equative           <em> bħall-karti</em>
Plural               Definite            Genitive           <em> tal-karti</em>
Plural               Definite            Inessive           <em> fil-karti</em>
Plural               Definite            Instrumental       <em> bil-karti</em>
Plural               Definite            Lative             <em> sal-karti</em>
Plural               Definite            Nominative         <em> il-karti</em>
Plural               Indefinite          Benefactive        <em> għal karti</em>
Plural               Indefinite          Comitative         <em> ma' karti</em>
Plural               Indefinite          Dative             <em> lil karti</em>
Plural               Indefinite          Elative            <em> minn karti</em>
Plural               Indefinite          Equative           <em> bħal karti</em>
Plural               Indefinite          Genitive           <em> ta' karti</em>
Plural               Indefinite          Inessive           <em> f'karti</em>
Plural               Indefinite          Instrumental       <em> b'karti</em>
Plural               Indefinite          Lative             <em> sa karti</em>
Plural               Indefinite          Nominative         <em> karti</em>
DeterminatePl        Definite            Benefactive        <em> []</em>
DeterminatePl        Definite            Comitative         <em> []</em>
DeterminatePl        Definite            Dative             <em> []</em>
DeterminatePl        Definite            Elative            <em> []</em>
DeterminatePl        Definite            Equative           <em> []</em>
DeterminatePl        Definite            Genitive           <em> []</em>
DeterminatePl        Definite            Inessive           <em> []</em>
DeterminatePl        Definite            Instrumental       <em> []</em>
DeterminatePl        Definite            Lative             <em> []</em>
DeterminatePl        Definite            Nominative         <em> []</em>
DeterminatePl        Indefinite          Benefactive        <em> []</em>
DeterminatePl        Indefinite          Comitative         <em> []</em>
DeterminatePl        Indefinite          Dative             <em> []</em>
DeterminatePl        Indefinite          Elative            <em> []</em>
DeterminatePl        Indefinite          Equative           <em> []</em>
DeterminatePl        Indefinite          Genitive           <em> []</em>
DeterminatePl        Indefinite          Inessive           <em> []</em>
DeterminatePl        Indefinite          Instrumental       <em> []</em>
DeterminatePl        Indefinite          Lative             <em> []</em>
DeterminatePl        Indefinite          Nominative         <em> []</em>
CollectivePl         Definite            Benefactive        <em> []</em>
CollectivePl         Definite            Comitative         <em> []</em>
CollectivePl         Definite            Dative             <em> []</em>
CollectivePl         Definite            Elative            <em> []</em>
CollectivePl         Definite            Equative           <em> []</em>
CollectivePl         Definite            Genitive           <em> []</em>
CollectivePl         Definite            Inessive           <em> []</em>
CollectivePl         Definite            Instrumental       <em> []</em>
CollectivePl         Definite            Lative             <em> []</em>
CollectivePl         Definite            Nominative         <em> []</em>
CollectivePl         Indefinite          Benefactive        <em> []</em>
CollectivePl         Indefinite          Comitative         <em> []</em>
CollectivePl         Indefinite          Dative             <em> []</em>
CollectivePl         Indefinite          Elative            <em> []</em>
CollectivePl         Indefinite          Equative           <em> []</em>
CollectivePl         Indefinite          Genitive           <em> []</em>
CollectivePl         Indefinite          Inessive           <em> []</em>
CollectivePl         Indefinite          Instrumental       <em> []</em>
CollectivePl         Indefinite          Lative             <em> []</em>
CollectivePl         Indefinite          Nominative         <em> []</em>
Fem                 

<hr/>
Singulative          Definite            Benefactive        <em> għall-paċi</em>
Singulative          Definite            Comitative         <em> mal-paċi</em>
Singulative          Definite            Dative             <em> lill-paċi</em>
Singulative          Definite            Elative            <em> mill-paċi</em>
Singulative          Definite            Equative           <em> bħall-paċi</em>
Singulative          Definite            Genitive           <em> tal-paċi</em>
Singulative          Definite            Inessive           <em> fil-paċi</em>
Singulative          Definite            Instrumental       <em> bil-paċi</em>
Singulative          Definite            Lative             <em> sal-paċi</em>
Singulative          Definite            Nominative         <em> il-paċi</em>
Singulative          Indefinite          Benefactive        <em> għal paċi</em>
Singulative          Indefinite          Comitative         <em> ma' paċi</em>
Singulative          Indefinite          Dative             <em> lil paċi</em>
Singulative          Indefinite          Elative            <em> minn paċi</em>
Singulative          Indefinite          Equative           <em> bħal paċi</em>
Singulative          Indefinite          Genitive           <em> ta' paċi</em>
Singulative          Indefinite          Inessive           <em> f'paċi</em>
Singulative          Indefinite          Instrumental       <em> b'paċi</em>
Singulative          Indefinite          Lative             <em> sa paċi</em>
Singulative          Indefinite          Nominative         <em> paċi</em>
Dual                 Definite            Benefactive        <em> []</em>
Dual                 Definite            Comitative         <em> []</em>
Dual                 Definite            Dative             <em> []</em>
Dual                 Definite            Elative            <em> []</em>
Dual                 Definite            Equative           <em> []</em>
Dual                 Definite            Genitive           <em> []</em>
Dual                 Definite            Inessive           <em> []</em>
Dual                 Definite            Instrumental       <em> []</em>
Dual                 Definite            Lative             <em> []</em>
Dual                 Definite            Nominative         <em> []</em>
Dual                 Indefinite          Benefactive        <em> []</em>
Dual                 Indefinite          Comitative         <em> []</em>
Dual                 Indefinite          Dative             <em> []</em>
Dual                 Indefinite          Elative            <em> []</em>
Dual                 Indefinite          Equative           <em> []</em>
Dual                 Indefinite          Genitive           <em> []</em>
Dual                 Indefinite          Inessive           <em> []</em>
Dual                 Indefinite          Instrumental       <em> []</em>
Dual                 Indefinite          Lative             <em> []</em>
Dual                 Indefinite          Nominative         <em> []</em>
Plural               Definite            Benefactive        <em> għall-paċin</em>
Plural               Definite            Comitative         <em> mal-paċin</em>
Plural               Definite            Dative             <em> lill-paċin</em>
Plural               Definite            Elative            <em> mill-paċin</em>
Plural               Definite            Equative           <em> bħall-paċin</em>
Plural               Definite            Genitive           <em> tal-paċin</em>
Plural               Definite            Inessive           <em> fil-paċin</em>
Plural               Definite            Instrumental       <em> bil-paċin</em>
Plural               Definite            Lative             <em> sal-paċin</em>
Plural               Definite            Nominative         <em> il-paċin</em>
Plural               Indefinite          Benefactive        <em> għal paċin</em>
Plural               Indefinite          Comitative         <em> ma' paċin</em>
Plural               Indefinite          Dative             <em> lil paċin</em>
Plural               Indefinite          Elative            <em> minn paċin</em>
Plural               Indefinite          Equative           <em> bħal paċin</em>
Plural               Indefinite          Genitive           <em> ta' paċin</em>
Plural               Indefinite          Inessive           <em> f'paċin</em>
Plural               Indefinite          Instrumental       <em> b'paċin</em>
Plural               Indefinite          Lative             <em> sa paċin</em>
Plural               Indefinite          Nominative         <em> paċin</em>
DeterminatePl        Definite            Benefactive        <em> []</em>
DeterminatePl        Definite            Comitative         <em> []</em>
DeterminatePl        Definite            Dative             <em> []</em>
DeterminatePl        Definite            Elative            <em> []</em>
DeterminatePl        Definite            Equative           <em> []</em>
DeterminatePl        Definite            Genitive           <em> []</em>
DeterminatePl        Definite            Inessive           <em> []</em>
DeterminatePl        Definite            Instrumental       <em> []</em>
DeterminatePl        Definite            Lative             <em> []</em>
DeterminatePl        Definite            Nominative         <em> []</em>
DeterminatePl        Indefinite          Benefactive        <em> []</em>
DeterminatePl        Indefinite          Comitative         <em> []</em>
DeterminatePl        Indefinite          Dative             <em> []</em>
DeterminatePl        Indefinite          Elative            <em> []</em>
DeterminatePl        Indefinite          Equative           <em> []</em>
DeterminatePl        Indefinite          Genitive           <em> []</em>
DeterminatePl        Indefinite          Inessive           <em> []</em>
DeterminatePl        Indefinite          Instrumental       <em> []</em>
DeterminatePl        Indefinite          Lative             <em> []</em>
DeterminatePl        Indefinite          Nominative         <em> []</em>
CollectivePl         Definite            Benefactive        <em> []</em>
CollectivePl         Definite            Comitative         <em> []</em>
CollectivePl         Definite            Dative             <em> []</em>
CollectivePl         Definite            Elative            <em> []</em>
CollectivePl         Definite            Equative           <em> []</em>
CollectivePl         Definite            Genitive           <em> []</em>
CollectivePl         Definite            Inessive           <em> []</em>
CollectivePl         Definite            Instrumental       <em> []</em>
CollectivePl         Definite            Lative             <em> []</em>
CollectivePl         Definite            Nominative         <em> []</em>
CollectivePl         Indefinite          Benefactive        <em> []</em>
CollectivePl         Indefinite          Comitative         <em> []</em>
CollectivePl         Indefinite          Dative             <em> []</em>
CollectivePl         Indefinite          Elative            <em> []</em>
CollectivePl         Indefinite          Equative           <em> []</em>
CollectivePl         Indefinite          Genitive           <em> []</em>
CollectivePl         Indefinite          Inessive           <em> []</em>
CollectivePl         Indefinite          Instrumental       <em> []</em>
CollectivePl         Indefinite          Lative             <em> []</em>
CollectivePl         Indefinite          Nominative         <em> []</em>
Masc                

<hr/>
Singulative          Definite            Benefactive        <em> għall-pinna</em>
Singulative          Definite            Comitative         <em> mal-pinna</em>
Singulative          Definite            Dative             <em> lill-pinna</em>
Singulative          Definite            Elative            <em> mill-pinna</em>
Singulative          Definite            Equative           <em> bħall-pinna</em>
Singulative          Definite            Genitive           <em> tal-pinna</em>
Singulative          Definite            Inessive           <em> fil-pinna</em>
Singulative          Definite            Instrumental       <em> bil-pinna</em>
Singulative          Definite            Lative             <em> sal-pinna</em>
Singulative          Definite            Nominative         <em> il-pinna</em>
Singulative          Indefinite          Benefactive        <em> għal pinna</em>
Singulative          Indefinite          Comitative         <em> ma' pinna</em>
Singulative          Indefinite          Dative             <em> lil pinna</em>
Singulative          Indefinite          Elative            <em> minn pinna</em>
Singulative          Indefinite          Equative           <em> bħal pinna</em>
Singulative          Indefinite          Genitive           <em> ta' pinna</em>
Singulative          Indefinite          Inessive           <em> f'pinna</em>
Singulative          Indefinite          Instrumental       <em> b'pinna</em>
Singulative          Indefinite          Lative             <em> sa pinna</em>
Singulative          Indefinite          Nominative         <em> pinna</em>
Dual                 Definite            Benefactive        <em> []</em>
Dual                 Definite            Comitative         <em> []</em>
Dual                 Definite            Dative             <em> []</em>
Dual                 Definite            Elative            <em> []</em>
Dual                 Definite            Equative           <em> []</em>
Dual                 Definite            Genitive           <em> []</em>
Dual                 Definite            Inessive           <em> []</em>
Dual                 Definite            Instrumental       <em> []</em>
Dual                 Definite            Lative             <em> []</em>
Dual                 Definite            Nominative         <em> []</em>
Dual                 Indefinite          Benefactive        <em> []</em>
Dual                 Indefinite          Comitative         <em> []</em>
Dual                 Indefinite          Dative             <em> []</em>
Dual                 Indefinite          Elative            <em> []</em>
Dual                 Indefinite          Equative           <em> []</em>
Dual                 Indefinite          Genitive           <em> []</em>
Dual                 Indefinite          Inessive           <em> []</em>
Dual                 Indefinite          Instrumental       <em> []</em>
Dual                 Indefinite          Lative             <em> []</em>
Dual                 Indefinite          Nominative         <em> []</em>
Plural               Definite            Benefactive        <em> għall-pinniet</em>
Plural               Definite            Comitative         <em> mal-pinniet</em>
Plural               Definite            Dative             <em> lill-pinniet</em>
Plural               Definite            Elative            <em> mill-pinniet</em>
Plural               Definite            Equative           <em> bħall-pinniet</em>
Plural               Definite            Genitive           <em> tal-pinniet</em>
Plural               Definite            Inessive           <em> fil-pinniet</em>
Plural               Definite            Instrumental       <em> bil-pinniet</em>
Plural               Definite            Lative             <em> sal-pinniet</em>
Plural               Definite            Nominative         <em> il-pinniet</em>
Plural               Indefinite          Benefactive        <em> għal pinniet</em>
Plural               Indefinite          Comitative         <em> ma' pinniet</em>
Plural               Indefinite          Dative             <em> lil pinniet</em>
Plural               Indefinite          Elative            <em> minn pinniet</em>
Plural               Indefinite          Equative           <em> bħal pinniet</em>
Plural               Indefinite          Genitive           <em> ta' pinniet</em>
Plural               Indefinite          Inessive           <em> f'pinniet</em>
Plural               Indefinite          Instrumental       <em> b'pinniet</em>
Plural               Indefinite          Lative             <em> sa pinniet</em>
Plural               Indefinite          Nominative         <em> pinniet</em>
DeterminatePl        Definite            Benefactive        <em> []</em>
DeterminatePl        Definite            Comitative         <em> []</em>
DeterminatePl        Definite            Dative             <em> []</em>
DeterminatePl        Definite            Elative            <em> []</em>
DeterminatePl        Definite            Equative           <em> []</em>
DeterminatePl        Definite            Genitive           <em> []</em>
DeterminatePl        Definite            Inessive           <em> []</em>
DeterminatePl        Definite            Instrumental       <em> []</em>
DeterminatePl        Definite            Lative             <em> []</em>
DeterminatePl        Definite            Nominative         <em> []</em>
DeterminatePl        Indefinite          Benefactive        <em> []</em>
DeterminatePl        Indefinite          Comitative         <em> []</em>
DeterminatePl        Indefinite          Dative             <em> []</em>
DeterminatePl        Indefinite          Elative            <em> []</em>
DeterminatePl        Indefinite          Equative           <em> []</em>
DeterminatePl        Indefinite          Genitive           <em> []</em>
DeterminatePl        Indefinite          Inessive           <em> []</em>
DeterminatePl        Indefinite          Instrumental       <em> []</em>
DeterminatePl        Indefinite          Lative             <em> []</em>
DeterminatePl        Indefinite          Nominative         <em> []</em>
CollectivePl         Definite            Benefactive        <em> []</em>
CollectivePl         Definite            Comitative         <em> []</em>
CollectivePl         Definite            Dative             <em> []</em>
CollectivePl         Definite            Elative            <em> []</em>
CollectivePl         Definite            Equative           <em> []</em>
CollectivePl         Definite            Genitive           <em> []</em>
CollectivePl         Definite            Inessive           <em> []</em>
CollectivePl         Definite            Instrumental       <em> []</em>
CollectivePl         Definite            Lative             <em> []</em>
CollectivePl         Definite            Nominative         <em> []</em>
CollectivePl         Indefinite          Benefactive        <em> []</em>
CollectivePl         Indefinite          Comitative         <em> []</em>
CollectivePl         Indefinite          Dative             <em> []</em>
CollectivePl         Indefinite          Elative            <em> []</em>
CollectivePl         Indefinite          Equative           <em> []</em>
CollectivePl         Indefinite          Genitive           <em> []</em>
CollectivePl         Indefinite          Inessive           <em> []</em>
CollectivePl         Indefinite          Instrumental       <em> []</em>
CollectivePl         Indefinite          Lative             <em> []</em>
CollectivePl         Indefinite          Nominative         <em> []</em>
Fem                 

<hr/>
Singulative          Definite            Benefactive        <em> għall-persuna</em>
Singulative          Definite            Comitative         <em> mal-persuna</em>
Singulative          Definite            Dative             <em> lill-persuna</em>
Singulative          Definite            Elative            <em> mill-persuna</em>
Singulative          Definite            Equative           <em> bħall-persuna</em>
Singulative          Definite            Genitive           <em> tal-persuna</em>
Singulative          Definite            Inessive           <em> fil-persuna</em>
Singulative          Definite            Instrumental       <em> bil-persuna</em>
Singulative          Definite            Lative             <em> sal-persuna</em>
Singulative          Definite            Nominative         <em> il-persuna</em>
Singulative          Indefinite          Benefactive        <em> għal persuna</em>
Singulative          Indefinite          Comitative         <em> ma' persuna</em>
Singulative          Indefinite          Dative             <em> lil persuna</em>
Singulative          Indefinite          Elative            <em> minn persuna</em>
Singulative          Indefinite          Equative           <em> bħal persuna</em>
Singulative          Indefinite          Genitive           <em> ta' persuna</em>
Singulative          Indefinite          Inessive           <em> f'persuna</em>
Singulative          Indefinite          Instrumental       <em> b'persuna</em>
Singulative          Indefinite          Lative             <em> sa persuna</em>
Singulative          Indefinite          Nominative         <em> persuna</em>
Dual                 Definite            Benefactive        <em> []</em>
Dual                 Definite            Comitative         <em> []</em>
Dual                 Definite            Dative             <em> []</em>
Dual                 Definite            Elative            <em> []</em>
Dual                 Definite            Equative           <em> []</em>
Dual                 Definite            Genitive           <em> []</em>
Dual                 Definite            Inessive           <em> []</em>
Dual                 Definite            Instrumental       <em> []</em>
Dual                 Definite            Lative             <em> []</em>
Dual                 Definite            Nominative         <em> []</em>
Dual                 Indefinite          Benefactive        <em> []</em>
Dual                 Indefinite          Comitative         <em> []</em>
Dual                 Indefinite          Dative             <em> []</em>
Dual                 Indefinite          Elative            <em> []</em>
Dual                 Indefinite          Equative           <em> []</em>
Dual                 Indefinite          Genitive           <em> []</em>
Dual                 Indefinite          Inessive           <em> []</em>
Dual                 Indefinite          Instrumental       <em> []</em>
Dual                 Indefinite          Lative             <em> []</em>
Dual                 Indefinite          Nominative         <em> []</em>
Plural               Definite            Benefactive        <em> għall-persuniet</em>
Plural               Definite            Comitative         <em> mal-persuniet</em>
Plural               Definite            Dative             <em> lill-persuniet</em>
Plural               Definite            Elative            <em> mill-persuniet</em>
Plural               Definite            Equative           <em> bħall-persuniet</em>
Plural               Definite            Genitive           <em> tal-persuniet</em>
Plural               Definite            Inessive           <em> fil-persuniet</em>
Plural               Definite            Instrumental       <em> bil-persuniet</em>
Plural               Definite            Lative             <em> sal-persuniet</em>
Plural               Definite            Nominative         <em> il-persuniet</em>
Plural               Indefinite          Benefactive        <em> għal persuniet</em>
Plural               Indefinite          Comitative         <em> ma' persuniet</em>
Plural               Indefinite          Dative             <em> lil persuniet</em>
Plural               Indefinite          Elative            <em> minn persuniet</em>
Plural               Indefinite          Equative           <em> bħal persuniet</em>
Plural               Indefinite          Genitive           <em> ta' persuniet</em>
Plural               Indefinite          Inessive           <em> f'persuniet</em>
Plural               Indefinite          Instrumental       <em> b'persuniet</em>
Plural               Indefinite          Lative             <em> sa persuniet</em>
Plural               Indefinite          Nominative         <em> persuniet</em>
DeterminatePl        Definite            Benefactive        <em> []</em>
DeterminatePl        Definite            Comitative         <em> []</em>
DeterminatePl        Definite            Dative             <em> []</em>
DeterminatePl        Definite            Elative            <em> []</em>
DeterminatePl        Definite            Equative           <em> []</em>
DeterminatePl        Definite            Genitive           <em> []</em>
DeterminatePl        Definite            Inessive           <em> []</em>
DeterminatePl        Definite            Instrumental       <em> []</em>
DeterminatePl        Definite            Lative             <em> []</em>
DeterminatePl        Definite            Nominative         <em> []</em>
DeterminatePl        Indefinite          Benefactive        <em> []</em>
DeterminatePl        Indefinite          Comitative         <em> []</em>
DeterminatePl        Indefinite          Dative             <em> []</em>
DeterminatePl        Indefinite          Elative            <em> []</em>
DeterminatePl        Indefinite          Equative           <em> []</em>
DeterminatePl        Indefinite          Genitive           <em> []</em>
DeterminatePl        Indefinite          Inessive           <em> []</em>
DeterminatePl        Indefinite          Instrumental       <em> []</em>
DeterminatePl        Indefinite          Lative             <em> []</em>
DeterminatePl        Indefinite          Nominative         <em> []</em>
CollectivePl         Definite            Benefactive        <em> []</em>
CollectivePl         Definite            Comitative         <em> []</em>
CollectivePl         Definite            Dative             <em> []</em>
CollectivePl         Definite            Elative            <em> []</em>
CollectivePl         Definite            Equative           <em> []</em>
CollectivePl         Definite            Genitive           <em> []</em>
CollectivePl         Definite            Inessive           <em> []</em>
CollectivePl         Definite            Instrumental       <em> []</em>
CollectivePl         Definite            Lative             <em> []</em>
CollectivePl         Definite            Nominative         <em> []</em>
CollectivePl         Indefinite          Benefactive        <em> []</em>
CollectivePl         Indefinite          Comitative         <em> []</em>
CollectivePl         Indefinite          Dative             <em> []</em>
CollectivePl         Indefinite          Elative            <em> []</em>
CollectivePl         Indefinite          Equative           <em> []</em>
CollectivePl         Indefinite          Genitive           <em> []</em>
CollectivePl         Indefinite          Inessive           <em> []</em>
CollectivePl         Indefinite          Instrumental       <em> []</em>
CollectivePl         Indefinite          Lative             <em> []</em>
CollectivePl         Indefinite          Nominative         <em> []</em>
Fem                 

<hr/>
Singulative          Definite            Benefactive        <em> għall-pjaneta</em>
Singulative          Definite            Comitative         <em> mal-pjaneta</em>
Singulative          Definite            Dative             <em> lill-pjaneta</em>
Singulative          Definite            Elative            <em> mill-pjaneta</em>
Singulative          Definite            Equative           <em> bħall-pjaneta</em>
Singulative          Definite            Genitive           <em> tal-pjaneta</em>
Singulative          Definite            Inessive           <em> fil-pjaneta</em>
Singulative          Definite            Instrumental       <em> bil-pjaneta</em>
Singulative          Definite            Lative             <em> sal-pjaneta</em>
Singulative          Definite            Nominative         <em> il-pjaneta</em>
Singulative          Indefinite          Benefactive        <em> għal pjaneta</em>
Singulative          Indefinite          Comitative         <em> ma' pjaneta</em>
Singulative          Indefinite          Dative             <em> lil pjaneta</em>
Singulative          Indefinite          Elative            <em> minn pjaneta</em>
Singulative          Indefinite          Equative           <em> bħal pjaneta</em>
Singulative          Indefinite          Genitive           <em> ta' pjaneta</em>
Singulative          Indefinite          Inessive           <em> fi pjaneta</em>
Singulative          Indefinite          Instrumental       <em> bi pjaneta</em>
Singulative          Indefinite          Lative             <em> sa pjaneta</em>
Singulative          Indefinite          Nominative         <em> pjaneta</em>
Dual                 Definite            Benefactive        <em> []</em>
Dual                 Definite            Comitative         <em> []</em>
Dual                 Definite            Dative             <em> []</em>
Dual                 Definite            Elative            <em> []</em>
Dual                 Definite            Equative           <em> []</em>
Dual                 Definite            Genitive           <em> []</em>
Dual                 Definite            Inessive           <em> []</em>
Dual                 Definite            Instrumental       <em> []</em>
Dual                 Definite            Lative             <em> []</em>
Dual                 Definite            Nominative         <em> []</em>
Dual                 Indefinite          Benefactive        <em> []</em>
Dual                 Indefinite          Comitative         <em> []</em>
Dual                 Indefinite          Dative             <em> []</em>
Dual                 Indefinite          Elative            <em> []</em>
Dual                 Indefinite          Equative           <em> []</em>
Dual                 Indefinite          Genitive           <em> []</em>
Dual                 Indefinite          Inessive           <em> []</em>
Dual                 Indefinite          Instrumental       <em> []</em>
Dual                 Indefinite          Lative             <em> []</em>
Dual                 Indefinite          Nominative         <em> []</em>
Plural               Definite            Benefactive        <em> għall-pjaneti</em>
Plural               Definite            Comitative         <em> mal-pjaneti</em>
Plural               Definite            Dative             <em> lill-pjaneti</em>
Plural               Definite            Elative            <em> mill-pjaneti</em>
Plural               Definite            Equative           <em> bħall-pjaneti</em>
Plural               Definite            Genitive           <em> tal-pjaneti</em>
Plural               Definite            Inessive           <em> fil-pjaneti</em>
Plural               Definite            Instrumental       <em> bil-pjaneti</em>
Plural               Definite            Lative             <em> sal-pjaneti</em>
Plural               Definite            Nominative         <em> il-pjaneti</em>
Plural               Indefinite          Benefactive        <em> għal pjaneti</em>
Plural               Indefinite          Comitative         <em> ma' pjaneti</em>
Plural               Indefinite          Dative             <em> lil pjaneti</em>
Plural               Indefinite          Elative            <em> minn pjaneti</em>
Plural               Indefinite          Equative           <em> bħal pjaneti</em>
Plural               Indefinite          Genitive           <em> ta' pjaneti</em>
Plural               Indefinite          Inessive           <em> fi pjaneti</em>
Plural               Indefinite          Instrumental       <em> bi pjaneti</em>
Plural               Indefinite          Lative             <em> sa pjaneti</em>
Plural               Indefinite          Nominative         <em> pjaneti</em>
DeterminatePl        Definite            Benefactive        <em> []</em>
DeterminatePl        Definite            Comitative         <em> []</em>
DeterminatePl        Definite            Dative             <em> []</em>
DeterminatePl        Definite            Elative            <em> []</em>
DeterminatePl        Definite            Equative           <em> []</em>
DeterminatePl        Definite            Genitive           <em> []</em>
DeterminatePl        Definite            Inessive           <em> []</em>
DeterminatePl        Definite            Instrumental       <em> []</em>
DeterminatePl        Definite            Lative             <em> []</em>
DeterminatePl        Definite            Nominative         <em> []</em>
DeterminatePl        Indefinite          Benefactive        <em> []</em>
DeterminatePl        Indefinite          Comitative         <em> []</em>
DeterminatePl        Indefinite          Dative             <em> []</em>
DeterminatePl        Indefinite          Elative            <em> []</em>
DeterminatePl        Indefinite          Equative           <em> []</em>
DeterminatePl        Indefinite          Genitive           <em> []</em>
DeterminatePl        Indefinite          Inessive           <em> []</em>
DeterminatePl        Indefinite          Instrumental       <em> []</em>
DeterminatePl        Indefinite          Lative             <em> []</em>
DeterminatePl        Indefinite          Nominative         <em> []</em>
CollectivePl         Definite            Benefactive        <em> []</em>
CollectivePl         Definite            Comitative         <em> []</em>
CollectivePl         Definite            Dative             <em> []</em>
CollectivePl         Definite            Elative            <em> []</em>
CollectivePl         Definite            Equative           <em> []</em>
CollectivePl         Definite            Genitive           <em> []</em>
CollectivePl         Definite            Inessive           <em> []</em>
CollectivePl         Definite            Instrumental       <em> []</em>
CollectivePl         Definite            Lative             <em> []</em>
CollectivePl         Definite            Nominative         <em> []</em>
CollectivePl         Indefinite          Benefactive        <em> []</em>
CollectivePl         Indefinite          Comitative         <em> []</em>
CollectivePl         Indefinite          Dative             <em> []</em>
CollectivePl         Indefinite          Elative            <em> []</em>
CollectivePl         Indefinite          Equative           <em> []</em>
CollectivePl         Indefinite          Genitive           <em> []</em>
CollectivePl         Indefinite          Inessive           <em> []</em>
CollectivePl         Indefinite          Instrumental       <em> []</em>
CollectivePl         Indefinite          Lative             <em> []</em>
CollectivePl         Indefinite          Nominative         <em> []</em>
Fem                 

<hr/>
Singulative          Definite            Benefactive        <em> għall-plastik</em>
Singulative          Definite            Comitative         <em> mal-plastik</em>
Singulative          Definite            Dative             <em> lill-plastik</em>
Singulative          Definite            Elative            <em> mill-plastik</em>
Singulative          Definite            Equative           <em> bħall-plastik</em>
Singulative          Definite            Genitive           <em> tal-plastik</em>
Singulative          Definite            Inessive           <em> fil-plastik</em>
Singulative          Definite            Instrumental       <em> bil-plastik</em>
Singulative          Definite            Lative             <em> sal-plastik</em>
Singulative          Definite            Nominative         <em> il-plastik</em>
Singulative          Indefinite          Benefactive        <em> għal plastik</em>
Singulative          Indefinite          Comitative         <em> ma' plastik</em>
Singulative          Indefinite          Dative             <em> lil plastik</em>
Singulative          Indefinite          Elative            <em> minn plastik</em>
Singulative          Indefinite          Equative           <em> bħal plastik</em>
Singulative          Indefinite          Genitive           <em> ta' plastik</em>
Singulative          Indefinite          Inessive           <em> fi plastik</em>
Singulative          Indefinite          Instrumental       <em> bi plastik</em>
Singulative          Indefinite          Lative             <em> sa plastik</em>
Singulative          Indefinite          Nominative         <em> plastik</em>
Dual                 Definite            Benefactive        <em> []</em>
Dual                 Definite            Comitative         <em> []</em>
Dual                 Definite            Dative             <em> []</em>
Dual                 Definite            Elative            <em> []</em>
Dual                 Definite            Equative           <em> []</em>
Dual                 Definite            Genitive           <em> []</em>
Dual                 Definite            Inessive           <em> []</em>
Dual                 Definite            Instrumental       <em> []</em>
Dual                 Definite            Lative             <em> []</em>
Dual                 Definite            Nominative         <em> []</em>
Dual                 Indefinite          Benefactive        <em> []</em>
Dual                 Indefinite          Comitative         <em> []</em>
Dual                 Indefinite          Dative             <em> []</em>
Dual                 Indefinite          Elative            <em> []</em>
Dual                 Indefinite          Equative           <em> []</em>
Dual                 Indefinite          Genitive           <em> []</em>
Dual                 Indefinite          Inessive           <em> []</em>
Dual                 Indefinite          Instrumental       <em> []</em>
Dual                 Indefinite          Lative             <em> []</em>
Dual                 Indefinite          Nominative         <em> []</em>
Plural               Definite            Benefactive        <em> għall-plastiki</em>
Plural               Definite            Comitative         <em> mal-plastiki</em>
Plural               Definite            Dative             <em> lill-plastiki</em>
Plural               Definite            Elative            <em> mill-plastiki</em>
Plural               Definite            Equative           <em> bħall-plastiki</em>
Plural               Definite            Genitive           <em> tal-plastiki</em>
Plural               Definite            Inessive           <em> fil-plastiki</em>
Plural               Definite            Instrumental       <em> bil-plastiki</em>
Plural               Definite            Lative             <em> sal-plastiki</em>
Plural               Definite            Nominative         <em> il-plastiki</em>
Plural               Indefinite          Benefactive        <em> għal plastiki</em>
Plural               Indefinite          Comitative         <em> ma' plastiki</em>
Plural               Indefinite          Dative             <em> lil plastiki</em>
Plural               Indefinite          Elative            <em> minn plastiki</em>
Plural               Indefinite          Equative           <em> bħal plastiki</em>
Plural               Indefinite          Genitive           <em> ta' plastiki</em>
Plural               Indefinite          Inessive           <em> fi plastiki</em>
Plural               Indefinite          Instrumental       <em> bi plastiki</em>
Plural               Indefinite          Lative             <em> sa plastiki</em>
Plural               Indefinite          Nominative         <em> plastiki</em>
DeterminatePl        Definite            Benefactive        <em> []</em>
DeterminatePl        Definite            Comitative         <em> []</em>
DeterminatePl        Definite            Dative             <em> []</em>
DeterminatePl        Definite            Elative            <em> []</em>
DeterminatePl        Definite            Equative           <em> []</em>
DeterminatePl        Definite            Genitive           <em> []</em>
DeterminatePl        Definite            Inessive           <em> []</em>
DeterminatePl        Definite            Instrumental       <em> []</em>
DeterminatePl        Definite            Lative             <em> []</em>
DeterminatePl        Definite            Nominative         <em> []</em>
DeterminatePl        Indefinite          Benefactive        <em> []</em>
DeterminatePl        Indefinite          Comitative         <em> []</em>
DeterminatePl        Indefinite          Dative             <em> []</em>
DeterminatePl        Indefinite          Elative            <em> []</em>
DeterminatePl        Indefinite          Equative           <em> []</em>
DeterminatePl        Indefinite          Genitive           <em> []</em>
DeterminatePl        Indefinite          Inessive           <em> []</em>
DeterminatePl        Indefinite          Instrumental       <em> []</em>
DeterminatePl        Indefinite          Lative             <em> []</em>
DeterminatePl        Indefinite          Nominative         <em> []</em>
CollectivePl         Definite            Benefactive        <em> []</em>
CollectivePl         Definite            Comitative         <em> []</em>
CollectivePl         Definite            Dative             <em> []</em>
CollectivePl         Definite            Elative            <em> []</em>
CollectivePl         Definite            Equative           <em> []</em>
CollectivePl         Definite            Genitive           <em> []</em>
CollectivePl         Definite            Inessive           <em> []</em>
CollectivePl         Definite            Instrumental       <em> []</em>
CollectivePl         Definite            Lative             <em> []</em>
CollectivePl         Definite            Nominative         <em> []</em>
CollectivePl         Indefinite          Benefactive        <em> []</em>
CollectivePl         Indefinite          Comitative         <em> []</em>
CollectivePl         Indefinite          Dative             <em> []</em>
CollectivePl         Indefinite          Elative            <em> []</em>
CollectivePl         Indefinite          Equative           <em> []</em>
CollectivePl         Indefinite          Genitive           <em> []</em>
CollectivePl         Indefinite          Inessive           <em> []</em>
CollectivePl         Indefinite          Instrumental       <em> []</em>
CollectivePl         Indefinite          Lative             <em> []</em>
CollectivePl         Indefinite          Nominative         <em> []</em>
Masc                

<hr/>
Singulative          Definite            Benefactive        <em> għall-pulizija</em>
Singulative          Definite            Comitative         <em> mal-pulizija</em>
Singulative          Definite            Dative             <em> lill-pulizija</em>
Singulative          Definite            Elative            <em> mill-pulizija</em>
Singulative          Definite            Equative           <em> bħall-pulizija</em>
Singulative          Definite            Genitive           <em> tal-pulizija</em>
Singulative          Definite            Inessive           <em> fil-pulizija</em>
Singulative          Definite            Instrumental       <em> bil-pulizija</em>
Singulative          Definite            Lative             <em> sal-pulizija</em>
Singulative          Definite            Nominative         <em> il-pulizija</em>
Singulative          Indefinite          Benefactive        <em> għal pulizija</em>
Singulative          Indefinite          Comitative         <em> ma' pulizija</em>
Singulative          Indefinite          Dative             <em> lil pulizija</em>
Singulative          Indefinite          Elative            <em> minn pulizija</em>
Singulative          Indefinite          Equative           <em> bħal pulizija</em>
Singulative          Indefinite          Genitive           <em> ta' pulizija</em>
Singulative          Indefinite          Inessive           <em> f'pulizija</em>
Singulative          Indefinite          Instrumental       <em> b'pulizija</em>
Singulative          Indefinite          Lative             <em> sa pulizija</em>
Singulative          Indefinite          Nominative         <em> pulizija</em>
Dual                 Definite            Benefactive        <em> []</em>
Dual                 Definite            Comitative         <em> []</em>
Dual                 Definite            Dative             <em> []</em>
Dual                 Definite            Elative            <em> []</em>
Dual                 Definite            Equative           <em> []</em>
Dual                 Definite            Genitive           <em> []</em>
Dual                 Definite            Inessive           <em> []</em>
Dual                 Definite            Instrumental       <em> []</em>
Dual                 Definite            Lative             <em> []</em>
Dual                 Definite            Nominative         <em> []</em>
Dual                 Indefinite          Benefactive        <em> []</em>
Dual                 Indefinite          Comitative         <em> []</em>
Dual                 Indefinite          Dative             <em> []</em>
Dual                 Indefinite          Elative            <em> []</em>
Dual                 Indefinite          Equative           <em> []</em>
Dual                 Indefinite          Genitive           <em> []</em>
Dual                 Indefinite          Inessive           <em> []</em>
Dual                 Indefinite          Instrumental       <em> []</em>
Dual                 Indefinite          Lative             <em> []</em>
Dual                 Indefinite          Nominative         <em> []</em>
Plural               Definite            Benefactive        <em> għall-puliziji</em>
Plural               Definite            Comitative         <em> mal-puliziji</em>
Plural               Definite            Dative             <em> lill-puliziji</em>
Plural               Definite            Elative            <em> mill-puliziji</em>
Plural               Definite            Equative           <em> bħall-puliziji</em>
Plural               Definite            Genitive           <em> tal-puliziji</em>
Plural               Definite            Inessive           <em> fil-puliziji</em>
Plural               Definite            Instrumental       <em> bil-puliziji</em>
Plural               Definite            Lative             <em> sal-puliziji</em>
Plural               Definite            Nominative         <em> il-puliziji</em>
Plural               Indefinite          Benefactive        <em> għal puliziji</em>
Plural               Indefinite          Comitative         <em> ma' puliziji</em>
Plural               Indefinite          Dative             <em> lil puliziji</em>
Plural               Indefinite          Elative            <em> minn puliziji</em>
Plural               Indefinite          Equative           <em> bħal puliziji</em>
Plural               Indefinite          Genitive           <em> ta' puliziji</em>
Plural               Indefinite          Inessive           <em> f'puliziji</em>
Plural               Indefinite          Instrumental       <em> b'puliziji</em>
Plural               Indefinite          Lative             <em> sa puliziji</em>
Plural               Indefinite          Nominative         <em> puliziji</em>
DeterminatePl        Definite            Benefactive        <em> []</em>
DeterminatePl        Definite            Comitative         <em> []</em>
DeterminatePl        Definite            Dative             <em> []</em>
DeterminatePl        Definite            Elative            <em> []</em>
DeterminatePl        Definite            Equative           <em> []</em>
DeterminatePl        Definite            Genitive           <em> []</em>
DeterminatePl        Definite            Inessive           <em> []</em>
DeterminatePl        Definite            Instrumental       <em> []</em>
DeterminatePl        Definite            Lative             <em> []</em>
DeterminatePl        Definite            Nominative         <em> []</em>
DeterminatePl        Indefinite          Benefactive        <em> []</em>
DeterminatePl        Indefinite          Comitative         <em> []</em>
DeterminatePl        Indefinite          Dative             <em> []</em>
DeterminatePl        Indefinite          Elative            <em> []</em>
DeterminatePl        Indefinite          Equative           <em> []</em>
DeterminatePl        Indefinite          Genitive           <em> []</em>
DeterminatePl        Indefinite          Inessive           <em> []</em>
DeterminatePl        Indefinite          Instrumental       <em> []</em>
DeterminatePl        Indefinite          Lative             <em> []</em>
DeterminatePl        Indefinite          Nominative         <em> []</em>
CollectivePl         Definite            Benefactive        <em> []</em>
CollectivePl         Definite            Comitative         <em> []</em>
CollectivePl         Definite            Dative             <em> []</em>
CollectivePl         Definite            Elative            <em> []</em>
CollectivePl         Definite            Equative           <em> []</em>
CollectivePl         Definite            Genitive           <em> []</em>
CollectivePl         Definite            Inessive           <em> []</em>
CollectivePl         Definite            Instrumental       <em> []</em>
CollectivePl         Definite            Lative             <em> []</em>
CollectivePl         Definite            Nominative         <em> []</em>
CollectivePl         Indefinite          Benefactive        <em> []</em>
CollectivePl         Indefinite          Comitative         <em> []</em>
CollectivePl         Indefinite          Dative             <em> []</em>
CollectivePl         Indefinite          Elative            <em> []</em>
CollectivePl         Indefinite          Equative           <em> []</em>
CollectivePl         Indefinite          Genitive           <em> []</em>
CollectivePl         Indefinite          Inessive           <em> []</em>
CollectivePl         Indefinite          Instrumental       <em> []</em>
CollectivePl         Indefinite          Lative             <em> []</em>
CollectivePl         Indefinite          Nominative         <em> []</em>
Fem                 

<hr/>
Singulative          Definite            Benefactive        <em> għall-qassis</em>
Singulative          Definite            Comitative         <em> mal-qassis</em>
Singulative          Definite            Dative             <em> lill-qassis</em>
Singulative          Definite            Elative            <em> mill-qassis</em>
Singulative          Definite            Equative           <em> bħall-qassis</em>
Singulative          Definite            Genitive           <em> tal-qassis</em>
Singulative          Definite            Inessive           <em> fil-qassis</em>
Singulative          Definite            Instrumental       <em> bil-qassis</em>
Singulative          Definite            Lative             <em> sal-qassis</em>
Singulative          Definite            Nominative         <em> il-qassis</em>
Singulative          Indefinite          Benefactive        <em> għal qassis</em>
Singulative          Indefinite          Comitative         <em> ma' qassis</em>
Singulative          Indefinite          Dative             <em> lil qassis</em>
Singulative          Indefinite          Elative            <em> minn qassis</em>
Singulative          Indefinite          Equative           <em> bħal qassis</em>
Singulative          Indefinite          Genitive           <em> ta' qassis</em>
Singulative          Indefinite          Inessive           <em> f'qassis</em>
Singulative          Indefinite          Instrumental       <em> b'qassis</em>
Singulative          Indefinite          Lative             <em> sa qassis</em>
Singulative          Indefinite          Nominative         <em> qassis</em>
Dual                 Definite            Benefactive        <em> []</em>
Dual                 Definite            Comitative         <em> []</em>
Dual                 Definite            Dative             <em> []</em>
Dual                 Definite            Elative            <em> []</em>
Dual                 Definite            Equative           <em> []</em>
Dual                 Definite            Genitive           <em> []</em>
Dual                 Definite            Inessive           <em> []</em>
Dual                 Definite            Instrumental       <em> []</em>
Dual                 Definite            Lative             <em> []</em>
Dual                 Definite            Nominative         <em> []</em>
Dual                 Indefinite          Benefactive        <em> []</em>
Dual                 Indefinite          Comitative         <em> []</em>
Dual                 Indefinite          Dative             <em> []</em>
Dual                 Indefinite          Elative            <em> []</em>
Dual                 Indefinite          Equative           <em> []</em>
Dual                 Indefinite          Genitive           <em> []</em>
Dual                 Indefinite          Inessive           <em> []</em>
Dual                 Indefinite          Instrumental       <em> []</em>
Dual                 Indefinite          Lative             <em> []</em>
Dual                 Indefinite          Nominative         <em> []</em>
Plural               Definite            Benefactive        <em> għall-qassisi</em>
Plural               Definite            Comitative         <em> mal-qassisi</em>
Plural               Definite            Dative             <em> lill-qassisi</em>
Plural               Definite            Elative            <em> mill-qassisi</em>
Plural               Definite            Equative           <em> bħall-qassisi</em>
Plural               Definite            Genitive           <em> tal-qassisi</em>
Plural               Definite            Inessive           <em> fil-qassisi</em>
Plural               Definite            Instrumental       <em> bil-qassisi</em>
Plural               Definite            Lative             <em> sal-qassisi</em>
Plural               Definite            Nominative         <em> il-qassisi</em>
Plural               Indefinite          Benefactive        <em> għal qassisi</em>
Plural               Indefinite          Comitative         <em> ma' qassisi</em>
Plural               Indefinite          Dative             <em> lil qassisi</em>
Plural               Indefinite          Elative            <em> minn qassisi</em>
Plural               Indefinite          Equative           <em> bħal qassisi</em>
Plural               Indefinite          Genitive           <em> ta' qassisi</em>
Plural               Indefinite          Inessive           <em> f'qassisi</em>
Plural               Indefinite          Instrumental       <em> b'qassisi</em>
Plural               Indefinite          Lative             <em> sa qassisi</em>
Plural               Indefinite          Nominative         <em> qassisi</em>
DeterminatePl        Definite            Benefactive        <em> []</em>
DeterminatePl        Definite            Comitative         <em> []</em>
DeterminatePl        Definite            Dative             <em> []</em>
DeterminatePl        Definite            Elative            <em> []</em>
DeterminatePl        Definite            Equative           <em> []</em>
DeterminatePl        Definite            Genitive           <em> []</em>
DeterminatePl        Definite            Inessive           <em> []</em>
DeterminatePl        Definite            Instrumental       <em> []</em>
DeterminatePl        Definite            Lative             <em> []</em>
DeterminatePl        Definite            Nominative         <em> []</em>
DeterminatePl        Indefinite          Benefactive        <em> []</em>
DeterminatePl        Indefinite          Comitative         <em> []</em>
DeterminatePl        Indefinite          Dative             <em> []</em>
DeterminatePl        Indefinite          Elative            <em> []</em>
DeterminatePl        Indefinite          Equative           <em> []</em>
DeterminatePl        Indefinite          Genitive           <em> []</em>
DeterminatePl        Indefinite          Inessive           <em> []</em>
DeterminatePl        Indefinite          Instrumental       <em> []</em>
DeterminatePl        Indefinite          Lative             <em> []</em>
DeterminatePl        Indefinite          Nominative         <em> []</em>
CollectivePl         Definite            Benefactive        <em> []</em>
CollectivePl         Definite            Comitative         <em> []</em>
CollectivePl         Definite            Dative             <em> []</em>
CollectivePl         Definite            Elative            <em> []</em>
CollectivePl         Definite            Equative           <em> []</em>
CollectivePl         Definite            Genitive           <em> []</em>
CollectivePl         Definite            Inessive           <em> []</em>
CollectivePl         Definite            Instrumental       <em> []</em>
CollectivePl         Definite            Lative             <em> []</em>
CollectivePl         Definite            Nominative         <em> []</em>
CollectivePl         Indefinite          Benefactive        <em> []</em>
CollectivePl         Indefinite          Comitative         <em> []</em>
CollectivePl         Indefinite          Dative             <em> []</em>
CollectivePl         Indefinite          Elative            <em> []</em>
CollectivePl         Indefinite          Equative           <em> []</em>
CollectivePl         Indefinite          Genitive           <em> []</em>
CollectivePl         Indefinite          Inessive           <em> []</em>
CollectivePl         Indefinite          Instrumental       <em> []</em>
CollectivePl         Indefinite          Lative             <em> []</em>
CollectivePl         Indefinite          Nominative         <em> []</em>
Masc                

<hr/>
Singulative          Definite            Benefactive        <em> għar-reġina</em>
Singulative          Definite            Comitative         <em> mar-reġina</em>
Singulative          Definite            Dative             <em> lir-reġina</em>
Singulative          Definite            Elative            <em> mir-reġina</em>
Singulative          Definite            Equative           <em> bħar-reġina</em>
Singulative          Definite            Genitive           <em> tar-reġina</em>
Singulative          Definite            Inessive           <em> fir-reġina</em>
Singulative          Definite            Instrumental       <em> bir-reġina</em>
Singulative          Definite            Lative             <em> sar-reġina</em>
Singulative          Definite            Nominative         <em> ir-reġina</em>
Singulative          Indefinite          Benefactive        <em> għal reġina</em>
Singulative          Indefinite          Comitative         <em> ma' reġina</em>
Singulative          Indefinite          Dative             <em> lil reġina</em>
Singulative          Indefinite          Elative            <em> minn reġina</em>
Singulative          Indefinite          Equative           <em> bħal reġina</em>
Singulative          Indefinite          Genitive           <em> ta' reġina</em>
Singulative          Indefinite          Inessive           <em> f'reġina</em>
Singulative          Indefinite          Instrumental       <em> b'reġina</em>
Singulative          Indefinite          Lative             <em> sa reġina</em>
Singulative          Indefinite          Nominative         <em> reġina</em>
Dual                 Definite            Benefactive        <em> []</em>
Dual                 Definite            Comitative         <em> []</em>
Dual                 Definite            Dative             <em> []</em>
Dual                 Definite            Elative            <em> []</em>
Dual                 Definite            Equative           <em> []</em>
Dual                 Definite            Genitive           <em> []</em>
Dual                 Definite            Inessive           <em> []</em>
Dual                 Definite            Instrumental       <em> []</em>
Dual                 Definite            Lative             <em> []</em>
Dual                 Definite            Nominative         <em> []</em>
Dual                 Indefinite          Benefactive        <em> []</em>
Dual                 Indefinite          Comitative         <em> []</em>
Dual                 Indefinite          Dative             <em> []</em>
Dual                 Indefinite          Elative            <em> []</em>
Dual                 Indefinite          Equative           <em> []</em>
Dual                 Indefinite          Genitive           <em> []</em>
Dual                 Indefinite          Inessive           <em> []</em>
Dual                 Indefinite          Instrumental       <em> []</em>
Dual                 Indefinite          Lative             <em> []</em>
Dual                 Indefinite          Nominative         <em> []</em>
Plural               Definite            Benefactive        <em> għar-reġiniet</em>
Plural               Definite            Comitative         <em> mar-reġiniet</em>
Plural               Definite            Dative             <em> lir-reġiniet</em>
Plural               Definite            Elative            <em> mir-reġiniet</em>
Plural               Definite            Equative           <em> bħar-reġiniet</em>
Plural               Definite            Genitive           <em> tar-reġiniet</em>
Plural               Definite            Inessive           <em> fir-reġiniet</em>
Plural               Definite            Instrumental       <em> bir-reġiniet</em>
Plural               Definite            Lative             <em> sar-reġiniet</em>
Plural               Definite            Nominative         <em> ir-reġiniet</em>
Plural               Indefinite          Benefactive        <em> għal reġiniet</em>
Plural               Indefinite          Comitative         <em> ma' reġiniet</em>
Plural               Indefinite          Dative             <em> lil reġiniet</em>
Plural               Indefinite          Elative            <em> minn reġiniet</em>
Plural               Indefinite          Equative           <em> bħal reġiniet</em>
Plural               Indefinite          Genitive           <em> ta' reġiniet</em>
Plural               Indefinite          Inessive           <em> f'reġiniet</em>
Plural               Indefinite          Instrumental       <em> b'reġiniet</em>
Plural               Indefinite          Lative             <em> sa reġiniet</em>
Plural               Indefinite          Nominative         <em> reġiniet</em>
DeterminatePl        Definite            Benefactive        <em> []</em>
DeterminatePl        Definite            Comitative         <em> []</em>
DeterminatePl        Definite            Dative             <em> []</em>
DeterminatePl        Definite            Elative            <em> []</em>
DeterminatePl        Definite            Equative           <em> []</em>
DeterminatePl        Definite            Genitive           <em> []</em>
DeterminatePl        Definite            Inessive           <em> []</em>
DeterminatePl        Definite            Instrumental       <em> []</em>
DeterminatePl        Definite            Lative             <em> []</em>
DeterminatePl        Definite            Nominative         <em> []</em>
DeterminatePl        Indefinite          Benefactive        <em> []</em>
DeterminatePl        Indefinite          Comitative         <em> []</em>
DeterminatePl        Indefinite          Dative             <em> []</em>
DeterminatePl        Indefinite          Elative            <em> []</em>
DeterminatePl        Indefinite          Equative           <em> []</em>
DeterminatePl        Indefinite          Genitive           <em> []</em>
DeterminatePl        Indefinite          Inessive           <em> []</em>
DeterminatePl        Indefinite          Instrumental       <em> []</em>
DeterminatePl        Indefinite          Lative             <em> []</em>
DeterminatePl        Indefinite          Nominative         <em> []</em>
CollectivePl         Definite            Benefactive        <em> []</em>
CollectivePl         Definite            Comitative         <em> []</em>
CollectivePl         Definite            Dative             <em> []</em>
CollectivePl         Definite            Elative            <em> []</em>
CollectivePl         Definite            Equative           <em> []</em>
CollectivePl         Definite            Genitive           <em> []</em>
CollectivePl         Definite            Inessive           <em> []</em>
CollectivePl         Definite            Instrumental       <em> []</em>
CollectivePl         Definite            Lative             <em> []</em>
CollectivePl         Definite            Nominative         <em> []</em>
CollectivePl         Indefinite          Benefactive        <em> []</em>
CollectivePl         Indefinite          Comitative         <em> []</em>
CollectivePl         Indefinite          Dative             <em> []</em>
CollectivePl         Indefinite          Elative            <em> []</em>
CollectivePl         Indefinite          Equative           <em> []</em>
CollectivePl         Indefinite          Genitive           <em> []</em>
CollectivePl         Indefinite          Inessive           <em> []</em>
CollectivePl         Indefinite          Instrumental       <em> []</em>
CollectivePl         Indefinite          Lative             <em> []</em>
CollectivePl         Indefinite          Nominative         <em> []</em>
Fem                 

<hr/>
Singulative          Definite            Benefactive        <em> għall-mistoqsija</em>
Singulative          Definite            Comitative         <em> mal-mistoqsija</em>
Singulative          Definite            Dative             <em> lill-mistoqsija</em>
Singulative          Definite            Elative            <em> mill-mistoqsija</em>
Singulative          Definite            Equative           <em> bħall-mistoqsija</em>
Singulative          Definite            Genitive           <em> tal-mistoqsija</em>
Singulative          Definite            Inessive           <em> fil-mistoqsija</em>
Singulative          Definite            Instrumental       <em> bil-mistoqsija</em>
Singulative          Definite            Lative             <em> sal-mistoqsija</em>
Singulative          Definite            Nominative         <em> il-mistoqsija</em>
Singulative          Indefinite          Benefactive        <em> għal mistoqsija</em>
Singulative          Indefinite          Comitative         <em> ma' mistoqsija</em>
Singulative          Indefinite          Dative             <em> lil mistoqsija</em>
Singulative          Indefinite          Elative            <em> minn mistoqsija</em>
Singulative          Indefinite          Equative           <em> bħal mistoqsija</em>
Singulative          Indefinite          Genitive           <em> ta' mistoqsija</em>
Singulative          Indefinite          Inessive           <em> f'mistoqsija</em>
Singulative          Indefinite          Instrumental       <em> b'mistoqsija</em>
Singulative          Indefinite          Lative             <em> sa mistoqsija</em>
Singulative          Indefinite          Nominative         <em> mistoqsija</em>
Dual                 Definite            Benefactive        <em> []</em>
Dual                 Definite            Comitative         <em> []</em>
Dual                 Definite            Dative             <em> []</em>
Dual                 Definite            Elative            <em> []</em>
Dual                 Definite            Equative           <em> []</em>
Dual                 Definite            Genitive           <em> []</em>
Dual                 Definite            Inessive           <em> []</em>
Dual                 Definite            Instrumental       <em> []</em>
Dual                 Definite            Lative             <em> []</em>
Dual                 Definite            Nominative         <em> []</em>
Dual                 Indefinite          Benefactive        <em> []</em>
Dual                 Indefinite          Comitative         <em> []</em>
Dual                 Indefinite          Dative             <em> []</em>
Dual                 Indefinite          Elative            <em> []</em>
Dual                 Indefinite          Equative           <em> []</em>
Dual                 Indefinite          Genitive           <em> []</em>
Dual                 Indefinite          Inessive           <em> []</em>
Dual                 Indefinite          Instrumental       <em> []</em>
Dual                 Indefinite          Lative             <em> []</em>
Dual                 Indefinite          Nominative         <em> []</em>
Plural               Definite            Benefactive        <em> għall-mistoqsiji</em>
Plural               Definite            Comitative         <em> mal-mistoqsiji</em>
Plural               Definite            Dative             <em> lill-mistoqsiji</em>
Plural               Definite            Elative            <em> mill-mistoqsiji</em>
Plural               Definite            Equative           <em> bħall-mistoqsiji</em>
Plural               Definite            Genitive           <em> tal-mistoqsiji</em>
Plural               Definite            Inessive           <em> fil-mistoqsiji</em>
Plural               Definite            Instrumental       <em> bil-mistoqsiji</em>
Plural               Definite            Lative             <em> sal-mistoqsiji</em>
Plural               Definite            Nominative         <em> il-mistoqsiji</em>
Plural               Indefinite          Benefactive        <em> għal mistoqsiji</em>
Plural               Indefinite          Comitative         <em> ma' mistoqsiji</em>
Plural               Indefinite          Dative             <em> lil mistoqsiji</em>
Plural               Indefinite          Elative            <em> minn mistoqsiji</em>
Plural               Indefinite          Equative           <em> bħal mistoqsiji</em>
Plural               Indefinite          Genitive           <em> ta' mistoqsiji</em>
Plural               Indefinite          Inessive           <em> f'mistoqsiji</em>
Plural               Indefinite          Instrumental       <em> b'mistoqsiji</em>
Plural               Indefinite          Lative             <em> sa mistoqsiji</em>
Plural               Indefinite          Nominative         <em> mistoqsiji</em>
DeterminatePl        Definite            Benefactive        <em> []</em>
DeterminatePl        Definite            Comitative         <em> []</em>
DeterminatePl        Definite            Dative             <em> []</em>
DeterminatePl        Definite            Elative            <em> []</em>
DeterminatePl        Definite            Equative           <em> []</em>
DeterminatePl        Definite            Genitive           <em> []</em>
DeterminatePl        Definite            Inessive           <em> []</em>
DeterminatePl        Definite            Instrumental       <em> []</em>
DeterminatePl        Definite            Lative             <em> []</em>
DeterminatePl        Definite            Nominative         <em> []</em>
DeterminatePl        Indefinite          Benefactive        <em> []</em>
DeterminatePl        Indefinite          Comitative         <em> []</em>
DeterminatePl        Indefinite          Dative             <em> []</em>
DeterminatePl        Indefinite          Elative            <em> []</em>
DeterminatePl        Indefinite          Equative           <em> []</em>
DeterminatePl        Indefinite          Genitive           <em> []</em>
DeterminatePl        Indefinite          Inessive           <em> []</em>
DeterminatePl        Indefinite          Instrumental       <em> []</em>
DeterminatePl        Indefinite          Lative             <em> []</em>
DeterminatePl        Indefinite          Nominative         <em> []</em>
CollectivePl         Definite            Benefactive        <em> []</em>
CollectivePl         Definite            Comitative         <em> []</em>
CollectivePl         Definite            Dative             <em> []</em>
CollectivePl         Definite            Elative            <em> []</em>
CollectivePl         Definite            Equative           <em> []</em>
CollectivePl         Definite            Genitive           <em> []</em>
CollectivePl         Definite            Inessive           <em> []</em>
CollectivePl         Definite            Instrumental       <em> []</em>
CollectivePl         Definite            Lative             <em> []</em>
CollectivePl         Definite            Nominative         <em> []</em>
CollectivePl         Indefinite          Benefactive        <em> []</em>
CollectivePl         Indefinite          Comitative         <em> []</em>
CollectivePl         Indefinite          Dative             <em> []</em>
CollectivePl         Indefinite          Elative            <em> []</em>
CollectivePl         Indefinite          Equative           <em> []</em>
CollectivePl         Indefinite          Genitive           <em> []</em>
CollectivePl         Indefinite          Inessive           <em> []</em>
CollectivePl         Indefinite          Instrumental       <em> []</em>
CollectivePl         Indefinite          Lative             <em> []</em>
CollectivePl         Indefinite          Nominative         <em> []</em>
Fem                 

<hr/>
Singulative          Definite            Benefactive        <em> għar-radju</em>
Singulative          Definite            Comitative         <em> mar-radju</em>
Singulative          Definite            Dative             <em> lir-radju</em>
Singulative          Definite            Elative            <em> mir-radju</em>
Singulative          Definite            Equative           <em> bħar-radju</em>
Singulative          Definite            Genitive           <em> tar-radju</em>
Singulative          Definite            Inessive           <em> fir-radju</em>
Singulative          Definite            Instrumental       <em> bir-radju</em>
Singulative          Definite            Lative             <em> sar-radju</em>
Singulative          Definite            Nominative         <em> ir-radju</em>
Singulative          Indefinite          Benefactive        <em> għal radju</em>
Singulative          Indefinite          Comitative         <em> ma' radju</em>
Singulative          Indefinite          Dative             <em> lil radju</em>
Singulative          Indefinite          Elative            <em> minn radju</em>
Singulative          Indefinite          Equative           <em> bħal radju</em>
Singulative          Indefinite          Genitive           <em> ta' radju</em>
Singulative          Indefinite          Inessive           <em> f'radju</em>
Singulative          Indefinite          Instrumental       <em> b'radju</em>
Singulative          Indefinite          Lative             <em> sa radju</em>
Singulative          Indefinite          Nominative         <em> radju</em>
Dual                 Definite            Benefactive        <em> []</em>
Dual                 Definite            Comitative         <em> []</em>
Dual                 Definite            Dative             <em> []</em>
Dual                 Definite            Elative            <em> []</em>
Dual                 Definite            Equative           <em> []</em>
Dual                 Definite            Genitive           <em> []</em>
Dual                 Definite            Inessive           <em> []</em>
Dual                 Definite            Instrumental       <em> []</em>
Dual                 Definite            Lative             <em> []</em>
Dual                 Definite            Nominative         <em> []</em>
Dual                 Indefinite          Benefactive        <em> []</em>
Dual                 Indefinite          Comitative         <em> []</em>
Dual                 Indefinite          Dative             <em> []</em>
Dual                 Indefinite          Elative            <em> []</em>
Dual                 Indefinite          Equative           <em> []</em>
Dual                 Indefinite          Genitive           <em> []</em>
Dual                 Indefinite          Inessive           <em> []</em>
Dual                 Indefinite          Instrumental       <em> []</em>
Dual                 Indefinite          Lative             <em> []</em>
Dual                 Indefinite          Nominative         <em> []</em>
Plural               Definite            Benefactive        <em> għar-radjui</em>
Plural               Definite            Comitative         <em> mar-radjui</em>
Plural               Definite            Dative             <em> lir-radjui</em>
Plural               Definite            Elative            <em> mir-radjui</em>
Plural               Definite            Equative           <em> bħar-radjui</em>
Plural               Definite            Genitive           <em> tar-radjui</em>
Plural               Definite            Inessive           <em> fir-radjui</em>
Plural               Definite            Instrumental       <em> bir-radjui</em>
Plural               Definite            Lative             <em> sar-radjui</em>
Plural               Definite            Nominative         <em> ir-radjui</em>
Plural               Indefinite          Benefactive        <em> għal radjui</em>
Plural               Indefinite          Comitative         <em> ma' radjui</em>
Plural               Indefinite          Dative             <em> lil radjui</em>
Plural               Indefinite          Elative            <em> minn radjui</em>
Plural               Indefinite          Equative           <em> bħal radjui</em>
Plural               Indefinite          Genitive           <em> ta' radjui</em>
Plural               Indefinite          Inessive           <em> f'radjui</em>
Plural               Indefinite          Instrumental       <em> b'radjui</em>
Plural               Indefinite          Lative             <em> sa radjui</em>
Plural               Indefinite          Nominative         <em> radjui</em>
DeterminatePl        Definite            Benefactive        <em> []</em>
DeterminatePl        Definite            Comitative         <em> []</em>
DeterminatePl        Definite            Dative             <em> []</em>
DeterminatePl        Definite            Elative            <em> []</em>
DeterminatePl        Definite            Equative           <em> []</em>
DeterminatePl        Definite            Genitive           <em> []</em>
DeterminatePl        Definite            Inessive           <em> []</em>
DeterminatePl        Definite            Instrumental       <em> []</em>
DeterminatePl        Definite            Lative             <em> []</em>
DeterminatePl        Definite            Nominative         <em> []</em>
DeterminatePl        Indefinite          Benefactive        <em> []</em>
DeterminatePl        Indefinite          Comitative         <em> []</em>
DeterminatePl        Indefinite          Dative             <em> []</em>
DeterminatePl        Indefinite          Elative            <em> []</em>
DeterminatePl        Indefinite          Equative           <em> []</em>
DeterminatePl        Indefinite          Genitive           <em> []</em>
DeterminatePl        Indefinite          Inessive           <em> []</em>
DeterminatePl        Indefinite          Instrumental       <em> []</em>
DeterminatePl        Indefinite          Lative             <em> []</em>
DeterminatePl        Indefinite          Nominative         <em> []</em>
CollectivePl         Definite            Benefactive        <em> []</em>
CollectivePl         Definite            Comitative         <em> []</em>
CollectivePl         Definite            Dative             <em> []</em>
CollectivePl         Definite            Elative            <em> []</em>
CollectivePl         Definite            Equative           <em> []</em>
CollectivePl         Definite            Genitive           <em> []</em>
CollectivePl         Definite            Inessive           <em> []</em>
CollectivePl         Definite            Instrumental       <em> []</em>
CollectivePl         Definite            Lative             <em> []</em>
CollectivePl         Definite            Nominative         <em> []</em>
CollectivePl         Indefinite          Benefactive        <em> []</em>
CollectivePl         Indefinite          Comitative         <em> []</em>
CollectivePl         Indefinite          Dative             <em> []</em>
CollectivePl         Indefinite          Elative            <em> []</em>
CollectivePl         Indefinite          Equative           <em> []</em>
CollectivePl         Indefinite          Genitive           <em> []</em>
CollectivePl         Indefinite          Inessive           <em> []</em>
CollectivePl         Indefinite          Instrumental       <em> []</em>
CollectivePl         Indefinite          Lative             <em> []</em>
CollectivePl         Indefinite          Nominative         <em> []</em>
Masc                

<hr/>
Singulative          Definite            Benefactive        <em> għax-xita</em>
Singulative          Definite            Comitative         <em> max-xita</em>
Singulative          Definite            Dative             <em> lix-xita</em>
Singulative          Definite            Elative            <em> mix-xita</em>
Singulative          Definite            Equative           <em> bħax-xita</em>
Singulative          Definite            Genitive           <em> tax-xita</em>
Singulative          Definite            Inessive           <em> fix-xita</em>
Singulative          Definite            Instrumental       <em> bix-xita</em>
Singulative          Definite            Lative             <em> sax-xita</em>
Singulative          Definite            Nominative         <em> ix-xita</em>
Singulative          Indefinite          Benefactive        <em> għal xita</em>
Singulative          Indefinite          Comitative         <em> ma' xita</em>
Singulative          Indefinite          Dative             <em> lil xita</em>
Singulative          Indefinite          Elative            <em> minn xita</em>
Singulative          Indefinite          Equative           <em> bħal xita</em>
Singulative          Indefinite          Genitive           <em> ta' xita</em>
Singulative          Indefinite          Inessive           <em> f'xita</em>
Singulative          Indefinite          Instrumental       <em> b'xita</em>
Singulative          Indefinite          Lative             <em> sa xita</em>
Singulative          Indefinite          Nominative         <em> xita</em>
Dual                 Definite            Benefactive        <em> []</em>
Dual                 Definite            Comitative         <em> []</em>
Dual                 Definite            Dative             <em> []</em>
Dual                 Definite            Elative            <em> []</em>
Dual                 Definite            Equative           <em> []</em>
Dual                 Definite            Genitive           <em> []</em>
Dual                 Definite            Inessive           <em> []</em>
Dual                 Definite            Instrumental       <em> []</em>
Dual                 Definite            Lative             <em> []</em>
Dual                 Definite            Nominative         <em> []</em>
Dual                 Indefinite          Benefactive        <em> []</em>
Dual                 Indefinite          Comitative         <em> []</em>
Dual                 Indefinite          Dative             <em> []</em>
Dual                 Indefinite          Elative            <em> []</em>
Dual                 Indefinite          Equative           <em> []</em>
Dual                 Indefinite          Genitive           <em> []</em>
Dual                 Indefinite          Inessive           <em> []</em>
Dual                 Indefinite          Instrumental       <em> []</em>
Dual                 Indefinite          Lative             <em> []</em>
Dual                 Indefinite          Nominative         <em> []</em>
Plural               Definite            Benefactive        <em> għax-xiti</em>
Plural               Definite            Comitative         <em> max-xiti</em>
Plural               Definite            Dative             <em> lix-xiti</em>
Plural               Definite            Elative            <em> mix-xiti</em>
Plural               Definite            Equative           <em> bħax-xiti</em>
Plural               Definite            Genitive           <em> tax-xiti</em>
Plural               Definite            Inessive           <em> fix-xiti</em>
Plural               Definite            Instrumental       <em> bix-xiti</em>
Plural               Definite            Lative             <em> sax-xiti</em>
Plural               Definite            Nominative         <em> ix-xiti</em>
Plural               Indefinite          Benefactive        <em> għal xiti</em>
Plural               Indefinite          Comitative         <em> ma' xiti</em>
Plural               Indefinite          Dative             <em> lil xiti</em>
Plural               Indefinite          Elative            <em> minn xiti</em>
Plural               Indefinite          Equative           <em> bħal xiti</em>
Plural               Indefinite          Genitive           <em> ta' xiti</em>
Plural               Indefinite          Inessive           <em> f'xiti</em>
Plural               Indefinite          Instrumental       <em> b'xiti</em>
Plural               Indefinite          Lative             <em> sa xiti</em>
Plural               Indefinite          Nominative         <em> xiti</em>
DeterminatePl        Definite            Benefactive        <em> []</em>
DeterminatePl        Definite            Comitative         <em> []</em>
DeterminatePl        Definite            Dative             <em> []</em>
DeterminatePl        Definite            Elative            <em> []</em>
DeterminatePl        Definite            Equative           <em> []</em>
DeterminatePl        Definite            Genitive           <em> []</em>
DeterminatePl        Definite            Inessive           <em> []</em>
DeterminatePl        Definite            Instrumental       <em> []</em>
DeterminatePl        Definite            Lative             <em> []</em>
DeterminatePl        Definite            Nominative         <em> []</em>
DeterminatePl        Indefinite          Benefactive        <em> []</em>
DeterminatePl        Indefinite          Comitative         <em> []</em>
DeterminatePl        Indefinite          Dative             <em> []</em>
DeterminatePl        Indefinite          Elative            <em> []</em>
DeterminatePl        Indefinite          Equative           <em> []</em>
DeterminatePl        Indefinite          Genitive           <em> []</em>
DeterminatePl        Indefinite          Inessive           <em> []</em>
DeterminatePl        Indefinite          Instrumental       <em> []</em>
DeterminatePl        Indefinite          Lative             <em> []</em>
DeterminatePl        Indefinite          Nominative         <em> []</em>
CollectivePl         Definite            Benefactive        <em> []</em>
CollectivePl         Definite            Comitative         <em> []</em>
CollectivePl         Definite            Dative             <em> []</em>
CollectivePl         Definite            Elative            <em> []</em>
CollectivePl         Definite            Equative           <em> []</em>
CollectivePl         Definite            Genitive           <em> []</em>
CollectivePl         Definite            Inessive           <em> []</em>
CollectivePl         Definite            Instrumental       <em> []</em>
CollectivePl         Definite            Lative             <em> []</em>
CollectivePl         Definite            Nominative         <em> []</em>
CollectivePl         Indefinite          Benefactive        <em> []</em>
CollectivePl         Indefinite          Comitative         <em> []</em>
CollectivePl         Indefinite          Dative             <em> []</em>
CollectivePl         Indefinite          Elative            <em> []</em>
CollectivePl         Indefinite          Equative           <em> []</em>
CollectivePl         Indefinite          Genitive           <em> []</em>
CollectivePl         Indefinite          Inessive           <em> []</em>
CollectivePl         Indefinite          Instrumental       <em> []</em>
CollectivePl         Indefinite          Lative             <em> []</em>
CollectivePl         Indefinite          Nominative         <em> []</em>
Fem                 

<hr/>
Singulative          Definite            Benefactive        <em> għar-raġuni</em>
Singulative          Definite            Comitative         <em> mar-raġuni</em>
Singulative          Definite            Dative             <em> lir-raġuni</em>
Singulative          Definite            Elative            <em> mir-raġuni</em>
Singulative          Definite            Equative           <em> bħar-raġuni</em>
Singulative          Definite            Genitive           <em> tar-raġuni</em>
Singulative          Definite            Inessive           <em> fir-raġuni</em>
Singulative          Definite            Instrumental       <em> bir-raġuni</em>
Singulative          Definite            Lative             <em> sar-raġuni</em>
Singulative          Definite            Nominative         <em> ir-raġuni</em>
Singulative          Indefinite          Benefactive        <em> għal raġuni</em>
Singulative          Indefinite          Comitative         <em> ma' raġuni</em>
Singulative          Indefinite          Dative             <em> lil raġuni</em>
Singulative          Indefinite          Elative            <em> minn raġuni</em>
Singulative          Indefinite          Equative           <em> bħal raġuni</em>
Singulative          Indefinite          Genitive           <em> ta' raġuni</em>
Singulative          Indefinite          Inessive           <em> f'raġuni</em>
Singulative          Indefinite          Instrumental       <em> b'raġuni</em>
Singulative          Indefinite          Lative             <em> sa raġuni</em>
Singulative          Indefinite          Nominative         <em> raġuni</em>
Dual                 Definite            Benefactive        <em> []</em>
Dual                 Definite            Comitative         <em> []</em>
Dual                 Definite            Dative             <em> []</em>
Dual                 Definite            Elative            <em> []</em>
Dual                 Definite            Equative           <em> []</em>
Dual                 Definite            Genitive           <em> []</em>
Dual                 Definite            Inessive           <em> []</em>
Dual                 Definite            Instrumental       <em> []</em>
Dual                 Definite            Lative             <em> []</em>
Dual                 Definite            Nominative         <em> []</em>
Dual                 Indefinite          Benefactive        <em> []</em>
Dual                 Indefinite          Comitative         <em> []</em>
Dual                 Indefinite          Dative             <em> []</em>
Dual                 Indefinite          Elative            <em> []</em>
Dual                 Indefinite          Equative           <em> []</em>
Dual                 Indefinite          Genitive           <em> []</em>
Dual                 Indefinite          Inessive           <em> []</em>
Dual                 Indefinite          Instrumental       <em> []</em>
Dual                 Indefinite          Lative             <em> []</em>
Dual                 Indefinite          Nominative         <em> []</em>
Plural               Definite            Benefactive        <em> għar-raġunin</em>
Plural               Definite            Comitative         <em> mar-raġunin</em>
Plural               Definite            Dative             <em> lir-raġunin</em>
Plural               Definite            Elative            <em> mir-raġunin</em>
Plural               Definite            Equative           <em> bħar-raġunin</em>
Plural               Definite            Genitive           <em> tar-raġunin</em>
Plural               Definite            Inessive           <em> fir-raġunin</em>
Plural               Definite            Instrumental       <em> bir-raġunin</em>
Plural               Definite            Lative             <em> sar-raġunin</em>
Plural               Definite            Nominative         <em> ir-raġunin</em>
Plural               Indefinite          Benefactive        <em> għal raġunin</em>
Plural               Indefinite          Comitative         <em> ma' raġunin</em>
Plural               Indefinite          Dative             <em> lil raġunin</em>
Plural               Indefinite          Elative            <em> minn raġunin</em>
Plural               Indefinite          Equative           <em> bħal raġunin</em>
Plural               Indefinite          Genitive           <em> ta' raġunin</em>
Plural               Indefinite          Inessive           <em> f'raġunin</em>
Plural               Indefinite          Instrumental       <em> b'raġunin</em>
Plural               Indefinite          Lative             <em> sa raġunin</em>
Plural               Indefinite          Nominative         <em> raġunin</em>
DeterminatePl        Definite            Benefactive        <em> []</em>
DeterminatePl        Definite            Comitative         <em> []</em>
DeterminatePl        Definite            Dative             <em> []</em>
DeterminatePl        Definite            Elative            <em> []</em>
DeterminatePl        Definite            Equative           <em> []</em>
DeterminatePl        Definite            Genitive           <em> []</em>
DeterminatePl        Definite            Inessive           <em> []</em>
DeterminatePl        Definite            Instrumental       <em> []</em>
DeterminatePl        Definite            Lative             <em> []</em>
DeterminatePl        Definite            Nominative         <em> []</em>
DeterminatePl        Indefinite          Benefactive        <em> []</em>
DeterminatePl        Indefinite          Comitative         <em> []</em>
DeterminatePl        Indefinite          Dative             <em> []</em>
DeterminatePl        Indefinite          Elative            <em> []</em>
DeterminatePl        Indefinite          Equative           <em> []</em>
DeterminatePl        Indefinite          Genitive           <em> []</em>
DeterminatePl        Indefinite          Inessive           <em> []</em>
DeterminatePl        Indefinite          Instrumental       <em> []</em>
DeterminatePl        Indefinite          Lative             <em> []</em>
DeterminatePl        Indefinite          Nominative         <em> []</em>
CollectivePl         Definite            Benefactive        <em> []</em>
CollectivePl         Definite            Comitative         <em> []</em>
CollectivePl         Definite            Dative             <em> []</em>
CollectivePl         Definite            Elative            <em> []</em>
CollectivePl         Definite            Equative           <em> []</em>
CollectivePl         Definite            Genitive           <em> []</em>
CollectivePl         Definite            Inessive           <em> []</em>
CollectivePl         Definite            Instrumental       <em> []</em>
CollectivePl         Definite            Lative             <em> []</em>
CollectivePl         Definite            Nominative         <em> []</em>
CollectivePl         Indefinite          Benefactive        <em> []</em>
CollectivePl         Indefinite          Comitative         <em> []</em>
CollectivePl         Indefinite          Dative             <em> []</em>
CollectivePl         Indefinite          Elative            <em> []</em>
CollectivePl         Indefinite          Equative           <em> []</em>
CollectivePl         Indefinite          Genitive           <em> []</em>
CollectivePl         Indefinite          Inessive           <em> []</em>
CollectivePl         Indefinite          Instrumental       <em> []</em>
CollectivePl         Indefinite          Lative             <em> []</em>
CollectivePl         Indefinite          Nominative         <em> []</em>
Masc                

<hr/>
Singulative          Definite            Benefactive        <em> għar-reliġjon</em>
Singulative          Definite            Comitative         <em> mar-reliġjon</em>
Singulative          Definite            Dative             <em> lir-reliġjon</em>
Singulative          Definite            Elative            <em> mir-reliġjon</em>
Singulative          Definite            Equative           <em> bħar-reliġjon</em>
Singulative          Definite            Genitive           <em> tar-reliġjon</em>
Singulative          Definite            Inessive           <em> fir-reliġjon</em>
Singulative          Definite            Instrumental       <em> bir-reliġjon</em>
Singulative          Definite            Lative             <em> sar-reliġjon</em>
Singulative          Definite            Nominative         <em> ir-reliġjon</em>
Singulative          Indefinite          Benefactive        <em> għal reliġjon</em>
Singulative          Indefinite          Comitative         <em> ma' reliġjon</em>
Singulative          Indefinite          Dative             <em> lil reliġjon</em>
Singulative          Indefinite          Elative            <em> minn reliġjon</em>
Singulative          Indefinite          Equative           <em> bħal reliġjon</em>
Singulative          Indefinite          Genitive           <em> ta' reliġjon</em>
Singulative          Indefinite          Inessive           <em> f'reliġjon</em>
Singulative          Indefinite          Instrumental       <em> b'reliġjon</em>
Singulative          Indefinite          Lative             <em> sa reliġjon</em>
Singulative          Indefinite          Nominative         <em> reliġjon</em>
Dual                 Definite            Benefactive        <em> []</em>
Dual                 Definite            Comitative         <em> []</em>
Dual                 Definite            Dative             <em> []</em>
Dual                 Definite            Elative            <em> []</em>
Dual                 Definite            Equative           <em> []</em>
Dual                 Definite            Genitive           <em> []</em>
Dual                 Definite            Inessive           <em> []</em>
Dual                 Definite            Instrumental       <em> []</em>
Dual                 Definite            Lative             <em> []</em>
Dual                 Definite            Nominative         <em> []</em>
Dual                 Indefinite          Benefactive        <em> []</em>
Dual                 Indefinite          Comitative         <em> []</em>
Dual                 Indefinite          Dative             <em> []</em>
Dual                 Indefinite          Elative            <em> []</em>
Dual                 Indefinite          Equative           <em> []</em>
Dual                 Indefinite          Genitive           <em> []</em>
Dual                 Indefinite          Inessive           <em> []</em>
Dual                 Indefinite          Instrumental       <em> []</em>
Dual                 Indefinite          Lative             <em> []</em>
Dual                 Indefinite          Nominative         <em> []</em>
Plural               Definite            Benefactive        <em> għar-reliġjoni</em>
Plural               Definite            Comitative         <em> mar-reliġjoni</em>
Plural               Definite            Dative             <em> lir-reliġjoni</em>
Plural               Definite            Elative            <em> mir-reliġjoni</em>
Plural               Definite            Equative           <em> bħar-reliġjoni</em>
Plural               Definite            Genitive           <em> tar-reliġjoni</em>
Plural               Definite            Inessive           <em> fir-reliġjoni</em>
Plural               Definite            Instrumental       <em> bir-reliġjoni</em>
Plural               Definite            Lative             <em> sar-reliġjoni</em>
Plural               Definite            Nominative         <em> ir-reliġjoni</em>
Plural               Indefinite          Benefactive        <em> għal reliġjoni</em>
Plural               Indefinite          Comitative         <em> ma' reliġjoni</em>
Plural               Indefinite          Dative             <em> lil reliġjoni</em>
Plural               Indefinite          Elative            <em> minn reliġjoni</em>
Plural               Indefinite          Equative           <em> bħal reliġjoni</em>
Plural               Indefinite          Genitive           <em> ta' reliġjoni</em>
Plural               Indefinite          Inessive           <em> f'reliġjoni</em>
Plural               Indefinite          Instrumental       <em> b'reliġjoni</em>
Plural               Indefinite          Lative             <em> sa reliġjoni</em>
Plural               Indefinite          Nominative         <em> reliġjoni</em>
DeterminatePl        Definite            Benefactive        <em> []</em>
DeterminatePl        Definite            Comitative         <em> []</em>
DeterminatePl        Definite            Dative             <em> []</em>
DeterminatePl        Definite            Elative            <em> []</em>
DeterminatePl        Definite            Equative           <em> []</em>
DeterminatePl        Definite            Genitive           <em> []</em>
DeterminatePl        Definite            Inessive           <em> []</em>
DeterminatePl        Definite            Instrumental       <em> []</em>
DeterminatePl        Definite            Lative             <em> []</em>
DeterminatePl        Definite            Nominative         <em> []</em>
DeterminatePl        Indefinite          Benefactive        <em> []</em>
DeterminatePl        Indefinite          Comitative         <em> []</em>
DeterminatePl        Indefinite          Dative             <em> []</em>
DeterminatePl        Indefinite          Elative            <em> []</em>
DeterminatePl        Indefinite          Equative           <em> []</em>
DeterminatePl        Indefinite          Genitive           <em> []</em>
DeterminatePl        Indefinite          Inessive           <em> []</em>
DeterminatePl        Indefinite          Instrumental       <em> []</em>
DeterminatePl        Indefinite          Lative             <em> []</em>
DeterminatePl        Indefinite          Nominative         <em> []</em>
CollectivePl         Definite            Benefactive        <em> []</em>
CollectivePl         Definite            Comitative         <em> []</em>
CollectivePl         Definite            Dative             <em> []</em>
CollectivePl         Definite            Elative            <em> []</em>
CollectivePl         Definite            Equative           <em> []</em>
CollectivePl         Definite            Genitive           <em> []</em>
CollectivePl         Definite            Inessive           <em> []</em>
CollectivePl         Definite            Instrumental       <em> []</em>
CollectivePl         Definite            Lative             <em> []</em>
CollectivePl         Definite            Nominative         <em> []</em>
CollectivePl         Indefinite          Benefactive        <em> []</em>
CollectivePl         Indefinite          Comitative         <em> []</em>
CollectivePl         Indefinite          Dative             <em> []</em>
CollectivePl         Indefinite          Elative            <em> []</em>
CollectivePl         Indefinite          Equative           <em> []</em>
CollectivePl         Indefinite          Genitive           <em> []</em>
CollectivePl         Indefinite          Inessive           <em> []</em>
CollectivePl         Indefinite          Instrumental       <em> []</em>
CollectivePl         Indefinite          Lative             <em> []</em>
CollectivePl         Indefinite          Nominative         <em> []</em>
Masc                

<hr/>
Singulative          Definite            Benefactive        <em> għar-ristorant</em>
Singulative          Definite            Comitative         <em> mar-ristorant</em>
Singulative          Definite            Dative             <em> lir-ristorant</em>
Singulative          Definite            Elative            <em> mir-ristorant</em>
Singulative          Definite            Equative           <em> bħar-ristorant</em>
Singulative          Definite            Genitive           <em> tar-ristorant</em>
Singulative          Definite            Inessive           <em> fir-ristorant</em>
Singulative          Definite            Instrumental       <em> bir-ristorant</em>
Singulative          Definite            Lative             <em> sar-ristorant</em>
Singulative          Definite            Nominative         <em> ir-ristorant</em>
Singulative          Indefinite          Benefactive        <em> għal ristorant</em>
Singulative          Indefinite          Comitative         <em> ma' ristorant</em>
Singulative          Indefinite          Dative             <em> lil ristorant</em>
Singulative          Indefinite          Elative            <em> minn ristorant</em>
Singulative          Indefinite          Equative           <em> bħal ristorant</em>
Singulative          Indefinite          Genitive           <em> ta' ristorant</em>
Singulative          Indefinite          Inessive           <em> f'ristorant</em>
Singulative          Indefinite          Instrumental       <em> b'ristorant</em>
Singulative          Indefinite          Lative             <em> sa ristorant</em>
Singulative          Indefinite          Nominative         <em> ristorant</em>
Dual                 Definite            Benefactive        <em> []</em>
Dual                 Definite            Comitative         <em> []</em>
Dual                 Definite            Dative             <em> []</em>
Dual                 Definite            Elative            <em> []</em>
Dual                 Definite            Equative           <em> []</em>
Dual                 Definite            Genitive           <em> []</em>
Dual                 Definite            Inessive           <em> []</em>
Dual                 Definite            Instrumental       <em> []</em>
Dual                 Definite            Lative             <em> []</em>
Dual                 Definite            Nominative         <em> []</em>
Dual                 Indefinite          Benefactive        <em> []</em>
Dual                 Indefinite          Comitative         <em> []</em>
Dual                 Indefinite          Dative             <em> []</em>
Dual                 Indefinite          Elative            <em> []</em>
Dual                 Indefinite          Equative           <em> []</em>
Dual                 Indefinite          Genitive           <em> []</em>
Dual                 Indefinite          Inessive           <em> []</em>
Dual                 Indefinite          Instrumental       <em> []</em>
Dual                 Indefinite          Lative             <em> []</em>
Dual                 Indefinite          Nominative         <em> []</em>
Plural               Definite            Benefactive        <em> għar-ristoranti</em>
Plural               Definite            Comitative         <em> mar-ristoranti</em>
Plural               Definite            Dative             <em> lir-ristoranti</em>
Plural               Definite            Elative            <em> mir-ristoranti</em>
Plural               Definite            Equative           <em> bħar-ristoranti</em>
Plural               Definite            Genitive           <em> tar-ristoranti</em>
Plural               Definite            Inessive           <em> fir-ristoranti</em>
Plural               Definite            Instrumental       <em> bir-ristoranti</em>
Plural               Definite            Lative             <em> sar-ristoranti</em>
Plural               Definite            Nominative         <em> ir-ristoranti</em>
Plural               Indefinite          Benefactive        <em> għal ristoranti</em>
Plural               Indefinite          Comitative         <em> ma' ristoranti</em>
Plural               Indefinite          Dative             <em> lil ristoranti</em>
Plural               Indefinite          Elative            <em> minn ristoranti</em>
Plural               Indefinite          Equative           <em> bħal ristoranti</em>
Plural               Indefinite          Genitive           <em> ta' ristoranti</em>
Plural               Indefinite          Inessive           <em> f'ristoranti</em>
Plural               Indefinite          Instrumental       <em> b'ristoranti</em>
Plural               Indefinite          Lative             <em> sa ristoranti</em>
Plural               Indefinite          Nominative         <em> ristoranti</em>
DeterminatePl        Definite            Benefactive        <em> []</em>
DeterminatePl        Definite            Comitative         <em> []</em>
DeterminatePl        Definite            Dative             <em> []</em>
DeterminatePl        Definite            Elative            <em> []</em>
DeterminatePl        Definite            Equative           <em> []</em>
DeterminatePl        Definite            Genitive           <em> []</em>
DeterminatePl        Definite            Inessive           <em> []</em>
DeterminatePl        Definite            Instrumental       <em> []</em>
DeterminatePl        Definite            Lative             <em> []</em>
DeterminatePl        Definite            Nominative         <em> []</em>
DeterminatePl        Indefinite          Benefactive        <em> []</em>
DeterminatePl        Indefinite          Comitative         <em> []</em>
DeterminatePl        Indefinite          Dative             <em> []</em>
DeterminatePl        Indefinite          Elative            <em> []</em>
DeterminatePl        Indefinite          Equative           <em> []</em>
DeterminatePl        Indefinite          Genitive           <em> []</em>
DeterminatePl        Indefinite          Inessive           <em> []</em>
DeterminatePl        Indefinite          Instrumental       <em> []</em>
DeterminatePl        Indefinite          Lative             <em> []</em>
DeterminatePl        Indefinite          Nominative         <em> []</em>
CollectivePl         Definite            Benefactive        <em> []</em>
CollectivePl         Definite            Comitative         <em> []</em>
CollectivePl         Definite            Dative             <em> []</em>
CollectivePl         Definite            Elative            <em> []</em>
CollectivePl         Definite            Equative           <em> []</em>
CollectivePl         Definite            Genitive           <em> []</em>
CollectivePl         Definite            Inessive           <em> []</em>
CollectivePl         Definite            Instrumental       <em> []</em>
CollectivePl         Definite            Lative             <em> []</em>
CollectivePl         Definite            Nominative         <em> []</em>
CollectivePl         Indefinite          Benefactive        <em> []</em>
CollectivePl         Indefinite          Comitative         <em> []</em>
CollectivePl         Indefinite          Dative             <em> []</em>
CollectivePl         Indefinite          Elative            <em> []</em>
CollectivePl         Indefinite          Equative           <em> []</em>
CollectivePl         Indefinite          Genitive           <em> []</em>
CollectivePl         Indefinite          Inessive           <em> []</em>
CollectivePl         Indefinite          Instrumental       <em> []</em>
CollectivePl         Indefinite          Lative             <em> []</em>
CollectivePl         Indefinite          Nominative         <em> []</em>
Masc                

<hr/>
Singulative          Definite            Benefactive        <em> għax-xmara</em>
Singulative          Definite            Comitative         <em> max-xmara</em>
Singulative          Definite            Dative             <em> lix-xmara</em>
Singulative          Definite            Elative            <em> mix-xmara</em>
Singulative          Definite            Equative           <em> bħax-xmara</em>
Singulative          Definite            Genitive           <em> tax-xmara</em>
Singulative          Definite            Inessive           <em> fix-xmara</em>
Singulative          Definite            Instrumental       <em> bix-xmara</em>
Singulative          Definite            Lative             <em> sax-xmara</em>
Singulative          Definite            Nominative         <em> ix-xmara</em>
Singulative          Indefinite          Benefactive        <em> għal xmara</em>
Singulative          Indefinite          Comitative         <em> ma' xmara</em>
Singulative          Indefinite          Dative             <em> lil xmara</em>
Singulative          Indefinite          Elative            <em> minn xmara</em>
Singulative          Indefinite          Equative           <em> bħal xmara</em>
Singulative          Indefinite          Genitive           <em> ta' xmara</em>
Singulative          Indefinite          Inessive           <em> fi xmara</em>
Singulative          Indefinite          Instrumental       <em> bi xmara</em>
Singulative          Indefinite          Lative             <em> sa xmara</em>
Singulative          Indefinite          Nominative         <em> xmara</em>
Dual                 Definite            Benefactive        <em> []</em>
Dual                 Definite            Comitative         <em> []</em>
Dual                 Definite            Dative             <em> []</em>
Dual                 Definite            Elative            <em> []</em>
Dual                 Definite            Equative           <em> []</em>
Dual                 Definite            Genitive           <em> []</em>
Dual                 Definite            Inessive           <em> []</em>
Dual                 Definite            Instrumental       <em> []</em>
Dual                 Definite            Lative             <em> []</em>
Dual                 Definite            Nominative         <em> []</em>
Dual                 Indefinite          Benefactive        <em> []</em>
Dual                 Indefinite          Comitative         <em> []</em>
Dual                 Indefinite          Dative             <em> []</em>
Dual                 Indefinite          Elative            <em> []</em>
Dual                 Indefinite          Equative           <em> []</em>
Dual                 Indefinite          Genitive           <em> []</em>
Dual                 Indefinite          Inessive           <em> []</em>
Dual                 Indefinite          Instrumental       <em> []</em>
Dual                 Indefinite          Lative             <em> []</em>
Dual                 Indefinite          Nominative         <em> []</em>
Plural               Definite            Benefactive        <em> għax-xmari</em>
Plural               Definite            Comitative         <em> max-xmari</em>
Plural               Definite            Dative             <em> lix-xmari</em>
Plural               Definite            Elative            <em> mix-xmari</em>
Plural               Definite            Equative           <em> bħax-xmari</em>
Plural               Definite            Genitive           <em> tax-xmari</em>
Plural               Definite            Inessive           <em> fix-xmari</em>
Plural               Definite            Instrumental       <em> bix-xmari</em>
Plural               Definite            Lative             <em> sax-xmari</em>
Plural               Definite            Nominative         <em> ix-xmari</em>
Plural               Indefinite          Benefactive        <em> għal xmari</em>
Plural               Indefinite          Comitative         <em> ma' xmari</em>
Plural               Indefinite          Dative             <em> lil xmari</em>
Plural               Indefinite          Elative            <em> minn xmari</em>
Plural               Indefinite          Equative           <em> bħal xmari</em>
Plural               Indefinite          Genitive           <em> ta' xmari</em>
Plural               Indefinite          Inessive           <em> fi xmari</em>
Plural               Indefinite          Instrumental       <em> bi xmari</em>
Plural               Indefinite          Lative             <em> sa xmari</em>
Plural               Indefinite          Nominative         <em> xmari</em>
DeterminatePl        Definite            Benefactive        <em> []</em>
DeterminatePl        Definite            Comitative         <em> []</em>
DeterminatePl        Definite            Dative             <em> []</em>
DeterminatePl        Definite            Elative            <em> []</em>
DeterminatePl        Definite            Equative           <em> []</em>
DeterminatePl        Definite            Genitive           <em> []</em>
DeterminatePl        Definite            Inessive           <em> []</em>
DeterminatePl        Definite            Instrumental       <em> []</em>
DeterminatePl        Definite            Lative             <em> []</em>
DeterminatePl        Definite            Nominative         <em> []</em>
DeterminatePl        Indefinite          Benefactive        <em> []</em>
DeterminatePl        Indefinite          Comitative         <em> []</em>
DeterminatePl        Indefinite          Dative             <em> []</em>
DeterminatePl        Indefinite          Elative            <em> []</em>
DeterminatePl        Indefinite          Equative           <em> []</em>
DeterminatePl        Indefinite          Genitive           <em> []</em>
DeterminatePl        Indefinite          Inessive           <em> []</em>
DeterminatePl        Indefinite          Instrumental       <em> []</em>
DeterminatePl        Indefinite          Lative             <em> []</em>
DeterminatePl        Indefinite          Nominative         <em> []</em>
CollectivePl         Definite            Benefactive        <em> []</em>
CollectivePl         Definite            Comitative         <em> []</em>
CollectivePl         Definite            Dative             <em> []</em>
CollectivePl         Definite            Elative            <em> []</em>
CollectivePl         Definite            Equative           <em> []</em>
CollectivePl         Definite            Genitive           <em> []</em>
CollectivePl         Definite            Inessive           <em> []</em>
CollectivePl         Definite            Instrumental       <em> []</em>
CollectivePl         Definite            Lative             <em> []</em>
CollectivePl         Definite            Nominative         <em> []</em>
CollectivePl         Indefinite          Benefactive        <em> []</em>
CollectivePl         Indefinite          Comitative         <em> []</em>
CollectivePl         Indefinite          Dative             <em> []</em>
CollectivePl         Indefinite          Elative            <em> []</em>
CollectivePl         Indefinite          Equative           <em> []</em>
CollectivePl         Indefinite          Genitive           <em> []</em>
CollectivePl         Indefinite          Inessive           <em> []</em>
CollectivePl         Indefinite          Instrumental       <em> []</em>
CollectivePl         Indefinite          Lative             <em> []</em>
CollectivePl         Indefinite          Nominative         <em> []</em>
Fem                 

<hr/>
Singulative          Definite            Benefactive        <em> għat-triq</em>
Singulative          Definite            Comitative         <em> mat-triq</em>
Singulative          Definite            Dative             <em> lit-triq</em>
Singulative          Definite            Elative            <em> mit-triq</em>
Singulative          Definite            Equative           <em> bħat-triq</em>
Singulative          Definite            Genitive           <em> tat-triq</em>
Singulative          Definite            Inessive           <em> fit-triq</em>
Singulative          Definite            Instrumental       <em> bit-triq</em>
Singulative          Definite            Lative             <em> sat-triq</em>
Singulative          Definite            Nominative         <em> it-triq</em>
Singulative          Indefinite          Benefactive        <em> għal triq</em>
Singulative          Indefinite          Comitative         <em> ma' triq</em>
Singulative          Indefinite          Dative             <em> lil triq</em>
Singulative          Indefinite          Elative            <em> minn triq</em>
Singulative          Indefinite          Equative           <em> bħal triq</em>
Singulative          Indefinite          Genitive           <em> ta' triq</em>
Singulative          Indefinite          Inessive           <em> f'triq</em>
Singulative          Indefinite          Instrumental       <em> b'triq</em>
Singulative          Indefinite          Lative             <em> sa triq</em>
Singulative          Indefinite          Nominative         <em> triq</em>
Dual                 Definite            Benefactive        <em> []</em>
Dual                 Definite            Comitative         <em> []</em>
Dual                 Definite            Dative             <em> []</em>
Dual                 Definite            Elative            <em> []</em>
Dual                 Definite            Equative           <em> []</em>
Dual                 Definite            Genitive           <em> []</em>
Dual                 Definite            Inessive           <em> []</em>
Dual                 Definite            Instrumental       <em> []</em>
Dual                 Definite            Lative             <em> []</em>
Dual                 Definite            Nominative         <em> []</em>
Dual                 Indefinite          Benefactive        <em> []</em>
Dual                 Indefinite          Comitative         <em> []</em>
Dual                 Indefinite          Dative             <em> []</em>
Dual                 Indefinite          Elative            <em> []</em>
Dual                 Indefinite          Equative           <em> []</em>
Dual                 Indefinite          Genitive           <em> []</em>
Dual                 Indefinite          Inessive           <em> []</em>
Dual                 Indefinite          Instrumental       <em> []</em>
Dual                 Indefinite          Lative             <em> []</em>
Dual                 Indefinite          Nominative         <em> []</em>
Plural               Definite            Benefactive        <em> għat-triqat</em>
Plural               Definite            Comitative         <em> mat-triqat</em>
Plural               Definite            Dative             <em> lit-triqat</em>
Plural               Definite            Elative            <em> mit-triqat</em>
Plural               Definite            Equative           <em> bħat-triqat</em>
Plural               Definite            Genitive           <em> tat-triqat</em>
Plural               Definite            Inessive           <em> fit-triqat</em>
Plural               Definite            Instrumental       <em> bit-triqat</em>
Plural               Definite            Lative             <em> sat-triqat</em>
Plural               Definite            Nominative         <em> it-triqat</em>
Plural               Indefinite          Benefactive        <em> għal triqat</em>
Plural               Indefinite          Comitative         <em> ma' triqat</em>
Plural               Indefinite          Dative             <em> lil triqat</em>
Plural               Indefinite          Elative            <em> minn triqat</em>
Plural               Indefinite          Equative           <em> bħal triqat</em>
Plural               Indefinite          Genitive           <em> ta' triqat</em>
Plural               Indefinite          Inessive           <em> f'triqat</em>
Plural               Indefinite          Instrumental       <em> b'triqat</em>
Plural               Indefinite          Lative             <em> sa triqat</em>
Plural               Indefinite          Nominative         <em> triqat</em>
DeterminatePl        Definite            Benefactive        <em> []</em>
DeterminatePl        Definite            Comitative         <em> []</em>
DeterminatePl        Definite            Dative             <em> []</em>
DeterminatePl        Definite            Elative            <em> []</em>
DeterminatePl        Definite            Equative           <em> []</em>
DeterminatePl        Definite            Genitive           <em> []</em>
DeterminatePl        Definite            Inessive           <em> []</em>
DeterminatePl        Definite            Instrumental       <em> []</em>
DeterminatePl        Definite            Lative             <em> []</em>
DeterminatePl        Definite            Nominative         <em> []</em>
DeterminatePl        Indefinite          Benefactive        <em> []</em>
DeterminatePl        Indefinite          Comitative         <em> []</em>
DeterminatePl        Indefinite          Dative             <em> []</em>
DeterminatePl        Indefinite          Elative            <em> []</em>
DeterminatePl        Indefinite          Equative           <em> []</em>
DeterminatePl        Indefinite          Genitive           <em> []</em>
DeterminatePl        Indefinite          Inessive           <em> []</em>
DeterminatePl        Indefinite          Instrumental       <em> []</em>
DeterminatePl        Indefinite          Lative             <em> []</em>
DeterminatePl        Indefinite          Nominative         <em> []</em>
CollectivePl         Definite            Benefactive        <em> []</em>
CollectivePl         Definite            Comitative         <em> []</em>
CollectivePl         Definite            Dative             <em> []</em>
CollectivePl         Definite            Elative            <em> []</em>
CollectivePl         Definite            Equative           <em> []</em>
CollectivePl         Definite            Genitive           <em> []</em>
CollectivePl         Definite            Inessive           <em> []</em>
CollectivePl         Definite            Instrumental       <em> []</em>
CollectivePl         Definite            Lative             <em> []</em>
CollectivePl         Definite            Nominative         <em> []</em>
CollectivePl         Indefinite          Benefactive        <em> []</em>
CollectivePl         Indefinite          Comitative         <em> []</em>
CollectivePl         Indefinite          Dative             <em> []</em>
CollectivePl         Indefinite          Elative            <em> []</em>
CollectivePl         Indefinite          Equative           <em> []</em>
CollectivePl         Indefinite          Genitive           <em> []</em>
CollectivePl         Indefinite          Inessive           <em> []</em>
CollectivePl         Indefinite          Instrumental       <em> []</em>
CollectivePl         Indefinite          Lative             <em> []</em>
CollectivePl         Indefinite          Nominative         <em> []</em>
Masc                

<hr/>
Singulative          Definite            Benefactive        <em> għall-ġebla</em>
Singulative          Definite            Comitative         <em> mal-ġebla</em>
Singulative          Definite            Dative             <em> lill-ġebla</em>
Singulative          Definite            Elative            <em> mill-ġebla</em>
Singulative          Definite            Equative           <em> bħall-ġebla</em>
Singulative          Definite            Genitive           <em> tal-ġebla</em>
Singulative          Definite            Inessive           <em> fil-ġebla</em>
Singulative          Definite            Instrumental       <em> bil-ġebla</em>
Singulative          Definite            Lative             <em> sal-ġebla</em>
Singulative          Definite            Nominative         <em> il-ġebla</em>
Singulative          Indefinite          Benefactive        <em> għal ġebla</em>
Singulative          Indefinite          Comitative         <em> ma' ġebla</em>
Singulative          Indefinite          Dative             <em> lil ġebla</em>
Singulative          Indefinite          Elative            <em> minn ġebla</em>
Singulative          Indefinite          Equative           <em> bħal ġebla</em>
Singulative          Indefinite          Genitive           <em> ta' ġebla</em>
Singulative          Indefinite          Inessive           <em> f'ġebla</em>
Singulative          Indefinite          Instrumental       <em> b'ġebla</em>
Singulative          Indefinite          Lative             <em> sa ġebla</em>
Singulative          Indefinite          Nominative         <em> ġebla</em>
Dual                 Definite            Benefactive        <em> []</em>
Dual                 Definite            Comitative         <em> []</em>
Dual                 Definite            Dative             <em> []</em>
Dual                 Definite            Elative            <em> []</em>
Dual                 Definite            Equative           <em> []</em>
Dual                 Definite            Genitive           <em> []</em>
Dual                 Definite            Inessive           <em> []</em>
Dual                 Definite            Instrumental       <em> []</em>
Dual                 Definite            Lative             <em> []</em>
Dual                 Definite            Nominative         <em> []</em>
Dual                 Indefinite          Benefactive        <em> []</em>
Dual                 Indefinite          Comitative         <em> []</em>
Dual                 Indefinite          Dative             <em> []</em>
Dual                 Indefinite          Elative            <em> []</em>
Dual                 Indefinite          Equative           <em> []</em>
Dual                 Indefinite          Genitive           <em> []</em>
Dual                 Indefinite          Inessive           <em> []</em>
Dual                 Indefinite          Instrumental       <em> []</em>
Dual                 Indefinite          Lative             <em> []</em>
Dual                 Indefinite          Nominative         <em> []</em>
Plural               Definite            Benefactive        <em> għall-ġebli</em>
Plural               Definite            Comitative         <em> mal-ġebli</em>
Plural               Definite            Dative             <em> lill-ġebli</em>
Plural               Definite            Elative            <em> mill-ġebli</em>
Plural               Definite            Equative           <em> bħall-ġebli</em>
Plural               Definite            Genitive           <em> tal-ġebli</em>
Plural               Definite            Inessive           <em> fil-ġebli</em>
Plural               Definite            Instrumental       <em> bil-ġebli</em>
Plural               Definite            Lative             <em> sal-ġebli</em>
Plural               Definite            Nominative         <em> il-ġebli</em>
Plural               Indefinite          Benefactive        <em> għal ġebli</em>
Plural               Indefinite          Comitative         <em> ma' ġebli</em>
Plural               Indefinite          Dative             <em> lil ġebli</em>
Plural               Indefinite          Elative            <em> minn ġebli</em>
Plural               Indefinite          Equative           <em> bħal ġebli</em>
Plural               Indefinite          Genitive           <em> ta' ġebli</em>
Plural               Indefinite          Inessive           <em> f'ġebli</em>
Plural               Indefinite          Instrumental       <em> b'ġebli</em>
Plural               Indefinite          Lative             <em> sa ġebli</em>
Plural               Indefinite          Nominative         <em> ġebli</em>
DeterminatePl        Definite            Benefactive        <em> []</em>
DeterminatePl        Definite            Comitative         <em> []</em>
DeterminatePl        Definite            Dative             <em> []</em>
DeterminatePl        Definite            Elative            <em> []</em>
DeterminatePl        Definite            Equative           <em> []</em>
DeterminatePl        Definite            Genitive           <em> []</em>
DeterminatePl        Definite            Inessive           <em> []</em>
DeterminatePl        Definite            Instrumental       <em> []</em>
DeterminatePl        Definite            Lative             <em> []</em>
DeterminatePl        Definite            Nominative         <em> []</em>
DeterminatePl        Indefinite          Benefactive        <em> []</em>
DeterminatePl        Indefinite          Comitative         <em> []</em>
DeterminatePl        Indefinite          Dative             <em> []</em>
DeterminatePl        Indefinite          Elative            <em> []</em>
DeterminatePl        Indefinite          Equative           <em> []</em>
DeterminatePl        Indefinite          Genitive           <em> []</em>
DeterminatePl        Indefinite          Inessive           <em> []</em>
DeterminatePl        Indefinite          Instrumental       <em> []</em>
DeterminatePl        Indefinite          Lative             <em> []</em>
DeterminatePl        Indefinite          Nominative         <em> []</em>
CollectivePl         Definite            Benefactive        <em> []</em>
CollectivePl         Definite            Comitative         <em> []</em>
CollectivePl         Definite            Dative             <em> []</em>
CollectivePl         Definite            Elative            <em> []</em>
CollectivePl         Definite            Equative           <em> []</em>
CollectivePl         Definite            Genitive           <em> []</em>
CollectivePl         Definite            Inessive           <em> []</em>
CollectivePl         Definite            Instrumental       <em> []</em>
CollectivePl         Definite            Lative             <em> []</em>
CollectivePl         Definite            Nominative         <em> []</em>
CollectivePl         Indefinite          Benefactive        <em> []</em>
CollectivePl         Indefinite          Comitative         <em> []</em>
CollectivePl         Indefinite          Dative             <em> []</em>
CollectivePl         Indefinite          Elative            <em> []</em>
CollectivePl         Indefinite          Equative           <em> []</em>
CollectivePl         Indefinite          Genitive           <em> []</em>
CollectivePl         Indefinite          Inessive           <em> []</em>
CollectivePl         Indefinite          Instrumental       <em> []</em>
CollectivePl         Indefinite          Lative             <em> []</em>
CollectivePl         Indefinite          Nominative         <em> []</em>
Fem                 

<hr/>
Singulative          Definite            Benefactive        <em> għas-saqaf</em>
Singulative          Definite            Comitative         <em> mas-saqaf</em>
Singulative          Definite            Dative             <em> lis-saqaf</em>
Singulative          Definite            Elative            <em> mis-saqaf</em>
Singulative          Definite            Equative           <em> bħas-saqaf</em>
Singulative          Definite            Genitive           <em> tas-saqaf</em>
Singulative          Definite            Inessive           <em> fis-saqaf</em>
Singulative          Definite            Instrumental       <em> bis-saqaf</em>
Singulative          Definite            Lative             <em> sas-saqaf</em>
Singulative          Definite            Nominative         <em> is-saqaf</em>
Singulative          Indefinite          Benefactive        <em> għal saqaf</em>
Singulative          Indefinite          Comitative         <em> ma' saqaf</em>
Singulative          Indefinite          Dative             <em> lil saqaf</em>
Singulative          Indefinite          Elative            <em> minn saqaf</em>
Singulative          Indefinite          Equative           <em> bħal saqaf</em>
Singulative          Indefinite          Genitive           <em> ta' saqaf</em>
Singulative          Indefinite          Inessive           <em> f'saqaf</em>
Singulative          Indefinite          Instrumental       <em> b'saqaf</em>
Singulative          Indefinite          Lative             <em> sa saqaf</em>
Singulative          Indefinite          Nominative         <em> saqaf</em>
Dual                 Definite            Benefactive        <em> []</em>
Dual                 Definite            Comitative         <em> []</em>
Dual                 Definite            Dative             <em> []</em>
Dual                 Definite            Elative            <em> []</em>
Dual                 Definite            Equative           <em> []</em>
Dual                 Definite            Genitive           <em> []</em>
Dual                 Definite            Inessive           <em> []</em>
Dual                 Definite            Instrumental       <em> []</em>
Dual                 Definite            Lative             <em> []</em>
Dual                 Definite            Nominative         <em> []</em>
Dual                 Indefinite          Benefactive        <em> []</em>
Dual                 Indefinite          Comitative         <em> []</em>
Dual                 Indefinite          Dative             <em> []</em>
Dual                 Indefinite          Elative            <em> []</em>
Dual                 Indefinite          Equative           <em> []</em>
Dual                 Indefinite          Genitive           <em> []</em>
Dual                 Indefinite          Inessive           <em> []</em>
Dual                 Indefinite          Instrumental       <em> []</em>
Dual                 Indefinite          Lative             <em> []</em>
Dual                 Indefinite          Nominative         <em> []</em>
Plural               Definite            Benefactive        <em> għas-saqafi</em>
Plural               Definite            Comitative         <em> mas-saqafi</em>
Plural               Definite            Dative             <em> lis-saqafi</em>
Plural               Definite            Elative            <em> mis-saqafi</em>
Plural               Definite            Equative           <em> bħas-saqafi</em>
Plural               Definite            Genitive           <em> tas-saqafi</em>
Plural               Definite            Inessive           <em> fis-saqafi</em>
Plural               Definite            Instrumental       <em> bis-saqafi</em>
Plural               Definite            Lative             <em> sas-saqafi</em>
Plural               Definite            Nominative         <em> is-saqafi</em>
Plural               Indefinite          Benefactive        <em> għal saqafi</em>
Plural               Indefinite          Comitative         <em> ma' saqafi</em>
Plural               Indefinite          Dative             <em> lil saqafi</em>
Plural               Indefinite          Elative            <em> minn saqafi</em>
Plural               Indefinite          Equative           <em> bħal saqafi</em>
Plural               Indefinite          Genitive           <em> ta' saqafi</em>
Plural               Indefinite          Inessive           <em> f'saqafi</em>
Plural               Indefinite          Instrumental       <em> b'saqafi</em>
Plural               Indefinite          Lative             <em> sa saqafi</em>
Plural               Indefinite          Nominative         <em> saqafi</em>
DeterminatePl        Definite            Benefactive        <em> []</em>
DeterminatePl        Definite            Comitative         <em> []</em>
DeterminatePl        Definite            Dative             <em> []</em>
DeterminatePl        Definite            Elative            <em> []</em>
DeterminatePl        Definite            Equative           <em> []</em>
DeterminatePl        Definite            Genitive           <em> []</em>
DeterminatePl        Definite            Inessive           <em> []</em>
DeterminatePl        Definite            Instrumental       <em> []</em>
DeterminatePl        Definite            Lative             <em> []</em>
DeterminatePl        Definite            Nominative         <em> []</em>
DeterminatePl        Indefinite          Benefactive        <em> []</em>
DeterminatePl        Indefinite          Comitative         <em> []</em>
DeterminatePl        Indefinite          Dative             <em> []</em>
DeterminatePl        Indefinite          Elative            <em> []</em>
DeterminatePl        Indefinite          Equative           <em> []</em>
DeterminatePl        Indefinite          Genitive           <em> []</em>
DeterminatePl        Indefinite          Inessive           <em> []</em>
DeterminatePl        Indefinite          Instrumental       <em> []</em>
DeterminatePl        Indefinite          Lative             <em> []</em>
DeterminatePl        Indefinite          Nominative         <em> []</em>
CollectivePl         Definite            Benefactive        <em> []</em>
CollectivePl         Definite            Comitative         <em> []</em>
CollectivePl         Definite            Dative             <em> []</em>
CollectivePl         Definite            Elative            <em> []</em>
CollectivePl         Definite            Equative           <em> []</em>
CollectivePl         Definite            Genitive           <em> []</em>
CollectivePl         Definite            Inessive           <em> []</em>
CollectivePl         Definite            Instrumental       <em> []</em>
CollectivePl         Definite            Lative             <em> []</em>
CollectivePl         Definite            Nominative         <em> []</em>
CollectivePl         Indefinite          Benefactive        <em> []</em>
CollectivePl         Indefinite          Comitative         <em> []</em>
CollectivePl         Indefinite          Dative             <em> []</em>
CollectivePl         Indefinite          Elative            <em> []</em>
CollectivePl         Indefinite          Equative           <em> []</em>
CollectivePl         Indefinite          Genitive           <em> []</em>
CollectivePl         Indefinite          Inessive           <em> []</em>
CollectivePl         Indefinite          Instrumental       <em> []</em>
CollectivePl         Indefinite          Lative             <em> []</em>
CollectivePl         Indefinite          Nominative         <em> []</em>
Masc                

<hr/>
Singulative          Definite            Benefactive        <em> għall-qħerq</em>
Singulative          Definite            Comitative         <em> mal-qħerq</em>
Singulative          Definite            Dative             <em> lill-qħerq</em>
Singulative          Definite            Elative            <em> mill-qħerq</em>
Singulative          Definite            Equative           <em> bħall-qħerq</em>
Singulative          Definite            Genitive           <em> tal-qħerq</em>
Singulative          Definite            Inessive           <em> fil-qħerq</em>
Singulative          Definite            Instrumental       <em> bil-qħerq</em>
Singulative          Definite            Lative             <em> sal-qħerq</em>
Singulative          Definite            Nominative         <em> il-qħerq</em>
Singulative          Indefinite          Benefactive        <em> għal qħerq</em>
Singulative          Indefinite          Comitative         <em> ma' qħerq</em>
Singulative          Indefinite          Dative             <em> lil qħerq</em>
Singulative          Indefinite          Elative            <em> minn qħerq</em>
Singulative          Indefinite          Equative           <em> bħal qħerq</em>
Singulative          Indefinite          Genitive           <em> ta' qħerq</em>
Singulative          Indefinite          Inessive           <em> fi qħerq</em>
Singulative          Indefinite          Instrumental       <em> bi qħerq</em>
Singulative          Indefinite          Lative             <em> sa qħerq</em>
Singulative          Indefinite          Nominative         <em> qħerq</em>
Dual                 Definite            Benefactive        <em> []</em>
Dual                 Definite            Comitative         <em> []</em>
Dual                 Definite            Dative             <em> []</em>
Dual                 Definite            Elative            <em> []</em>
Dual                 Definite            Equative           <em> []</em>
Dual                 Definite            Genitive           <em> []</em>
Dual                 Definite            Inessive           <em> []</em>
Dual                 Definite            Instrumental       <em> []</em>
Dual                 Definite            Lative             <em> []</em>
Dual                 Definite            Nominative         <em> []</em>
Dual                 Indefinite          Benefactive        <em> []</em>
Dual                 Indefinite          Comitative         <em> []</em>
Dual                 Indefinite          Dative             <em> []</em>
Dual                 Indefinite          Elative            <em> []</em>
Dual                 Indefinite          Equative           <em> []</em>
Dual                 Indefinite          Genitive           <em> []</em>
Dual                 Indefinite          Inessive           <em> []</em>
Dual                 Indefinite          Instrumental       <em> []</em>
Dual                 Indefinite          Lative             <em> []</em>
Dual                 Indefinite          Nominative         <em> []</em>
Plural               Definite            Benefactive        <em> għall-qħerqat</em>
Plural               Definite            Comitative         <em> mal-qħerqat</em>
Plural               Definite            Dative             <em> lill-qħerqat</em>
Plural               Definite            Elative            <em> mill-qħerqat</em>
Plural               Definite            Equative           <em> bħall-qħerqat</em>
Plural               Definite            Genitive           <em> tal-qħerqat</em>
Plural               Definite            Inessive           <em> fil-qħerqat</em>
Plural               Definite            Instrumental       <em> bil-qħerqat</em>
Plural               Definite            Lative             <em> sal-qħerqat</em>
Plural               Definite            Nominative         <em> il-qħerqat</em>
Plural               Indefinite          Benefactive        <em> għal qħerqat</em>
Plural               Indefinite          Comitative         <em> ma' qħerqat</em>
Plural               Indefinite          Dative             <em> lil qħerqat</em>
Plural               Indefinite          Elative            <em> minn qħerqat</em>
Plural               Indefinite          Equative           <em> bħal qħerqat</em>
Plural               Indefinite          Genitive           <em> ta' qħerqat</em>
Plural               Indefinite          Inessive           <em> fi qħerqat</em>
Plural               Indefinite          Instrumental       <em> bi qħerqat</em>
Plural               Indefinite          Lative             <em> sa qħerqat</em>
Plural               Indefinite          Nominative         <em> qħerqat</em>
DeterminatePl        Definite            Benefactive        <em> []</em>
DeterminatePl        Definite            Comitative         <em> []</em>
DeterminatePl        Definite            Dative             <em> []</em>
DeterminatePl        Definite            Elative            <em> []</em>
DeterminatePl        Definite            Equative           <em> []</em>
DeterminatePl        Definite            Genitive           <em> []</em>
DeterminatePl        Definite            Inessive           <em> []</em>
DeterminatePl        Definite            Instrumental       <em> []</em>
DeterminatePl        Definite            Lative             <em> []</em>
DeterminatePl        Definite            Nominative         <em> []</em>
DeterminatePl        Indefinite          Benefactive        <em> []</em>
DeterminatePl        Indefinite          Comitative         <em> []</em>
DeterminatePl        Indefinite          Dative             <em> []</em>
DeterminatePl        Indefinite          Elative            <em> []</em>
DeterminatePl        Indefinite          Equative           <em> []</em>
DeterminatePl        Indefinite          Genitive           <em> []</em>
DeterminatePl        Indefinite          Inessive           <em> []</em>
DeterminatePl        Indefinite          Instrumental       <em> []</em>
DeterminatePl        Indefinite          Lative             <em> []</em>
DeterminatePl        Indefinite          Nominative         <em> []</em>
CollectivePl         Definite            Benefactive        <em> []</em>
CollectivePl         Definite            Comitative         <em> []</em>
CollectivePl         Definite            Dative             <em> []</em>
CollectivePl         Definite            Elative            <em> []</em>
CollectivePl         Definite            Equative           <em> []</em>
CollectivePl         Definite            Genitive           <em> []</em>
CollectivePl         Definite            Inessive           <em> []</em>
CollectivePl         Definite            Instrumental       <em> []</em>
CollectivePl         Definite            Lative             <em> []</em>
CollectivePl         Definite            Nominative         <em> []</em>
CollectivePl         Indefinite          Benefactive        <em> []</em>
CollectivePl         Indefinite          Comitative         <em> []</em>
CollectivePl         Indefinite          Dative             <em> []</em>
CollectivePl         Indefinite          Elative            <em> []</em>
CollectivePl         Indefinite          Equative           <em> []</em>
CollectivePl         Indefinite          Genitive           <em> []</em>
CollectivePl         Indefinite          Inessive           <em> []</em>
CollectivePl         Indefinite          Instrumental       <em> []</em>
CollectivePl         Indefinite          Lative             <em> []</em>
CollectivePl         Indefinite          Nominative         <em> []</em>
Masc                

<hr/>
Singulative          Definite            Benefactive        <em> għall-ħabel</em>
Singulative          Definite            Comitative         <em> mal-ħabel</em>
Singulative          Definite            Dative             <em> lill-ħabel</em>
Singulative          Definite            Elative            <em> mill-ħabel</em>
Singulative          Definite            Equative           <em> bħall-ħabel</em>
Singulative          Definite            Genitive           <em> tal-ħabel</em>
Singulative          Definite            Inessive           <em> fil-ħabel</em>
Singulative          Definite            Instrumental       <em> bil-ħabel</em>
Singulative          Definite            Lative             <em> sal-ħabel</em>
Singulative          Definite            Nominative         <em> il-ħabel</em>
Singulative          Indefinite          Benefactive        <em> għal ħabel</em>
Singulative          Indefinite          Comitative         <em> ma' ħabel</em>
Singulative          Indefinite          Dative             <em> lil ħabel</em>
Singulative          Indefinite          Elative            <em> minn ħabel</em>
Singulative          Indefinite          Equative           <em> bħal ħabel</em>
Singulative          Indefinite          Genitive           <em> ta' ħabel</em>
Singulative          Indefinite          Inessive           <em> f'ħabel</em>
Singulative          Indefinite          Instrumental       <em> b'ħabel</em>
Singulative          Indefinite          Lative             <em> sa ħabel</em>
Singulative          Indefinite          Nominative         <em> ħabel</em>
Dual                 Definite            Benefactive        <em> []</em>
Dual                 Definite            Comitative         <em> []</em>
Dual                 Definite            Dative             <em> []</em>
Dual                 Definite            Elative            <em> []</em>
Dual                 Definite            Equative           <em> []</em>
Dual                 Definite            Genitive           <em> []</em>
Dual                 Definite            Inessive           <em> []</em>
Dual                 Definite            Instrumental       <em> []</em>
Dual                 Definite            Lative             <em> []</em>
Dual                 Definite            Nominative         <em> []</em>
Dual                 Indefinite          Benefactive        <em> []</em>
Dual                 Indefinite          Comitative         <em> []</em>
Dual                 Indefinite          Dative             <em> []</em>
Dual                 Indefinite          Elative            <em> []</em>
Dual                 Indefinite          Equative           <em> []</em>
Dual                 Indefinite          Genitive           <em> []</em>
Dual                 Indefinite          Inessive           <em> []</em>
Dual                 Indefinite          Instrumental       <em> []</em>
Dual                 Indefinite          Lative             <em> []</em>
Dual                 Indefinite          Nominative         <em> []</em>
Plural               Definite            Benefactive        <em> għall-ħabeli</em>
Plural               Definite            Comitative         <em> mal-ħabeli</em>
Plural               Definite            Dative             <em> lill-ħabeli</em>
Plural               Definite            Elative            <em> mill-ħabeli</em>
Plural               Definite            Equative           <em> bħall-ħabeli</em>
Plural               Definite            Genitive           <em> tal-ħabeli</em>
Plural               Definite            Inessive           <em> fil-ħabeli</em>
Plural               Definite            Instrumental       <em> bil-ħabeli</em>
Plural               Definite            Lative             <em> sal-ħabeli</em>
Plural               Definite            Nominative         <em> il-ħabeli</em>
Plural               Indefinite          Benefactive        <em> għal ħabeli</em>
Plural               Indefinite          Comitative         <em> ma' ħabeli</em>
Plural               Indefinite          Dative             <em> lil ħabeli</em>
Plural               Indefinite          Elative            <em> minn ħabeli</em>
Plural               Indefinite          Equative           <em> bħal ħabeli</em>
Plural               Indefinite          Genitive           <em> ta' ħabeli</em>
Plural               Indefinite          Inessive           <em> f'ħabeli</em>
Plural               Indefinite          Instrumental       <em> b'ħabeli</em>
Plural               Indefinite          Lative             <em> sa ħabeli</em>
Plural               Indefinite          Nominative         <em> ħabeli</em>
DeterminatePl        Definite            Benefactive        <em> []</em>
DeterminatePl        Definite            Comitative         <em> []</em>
DeterminatePl        Definite            Dative             <em> []</em>
DeterminatePl        Definite            Elative            <em> []</em>
DeterminatePl        Definite            Equative           <em> []</em>
DeterminatePl        Definite            Genitive           <em> []</em>
DeterminatePl        Definite            Inessive           <em> []</em>
DeterminatePl        Definite            Instrumental       <em> []</em>
DeterminatePl        Definite            Lative             <em> []</em>
DeterminatePl        Definite            Nominative         <em> []</em>
DeterminatePl        Indefinite          Benefactive        <em> []</em>
DeterminatePl        Indefinite          Comitative         <em> []</em>
DeterminatePl        Indefinite          Dative             <em> []</em>
DeterminatePl        Indefinite          Elative            <em> []</em>
DeterminatePl        Indefinite          Equative           <em> []</em>
DeterminatePl        Indefinite          Genitive           <em> []</em>
DeterminatePl        Indefinite          Inessive           <em> []</em>
DeterminatePl        Indefinite          Instrumental       <em> []</em>
DeterminatePl        Indefinite          Lative             <em> []</em>
DeterminatePl        Indefinite          Nominative         <em> []</em>
CollectivePl         Definite            Benefactive        <em> []</em>
CollectivePl         Definite            Comitative         <em> []</em>
CollectivePl         Definite            Dative             <em> []</em>
CollectivePl         Definite            Elative            <em> []</em>
CollectivePl         Definite            Equative           <em> []</em>
CollectivePl         Definite            Genitive           <em> []</em>
CollectivePl         Definite            Inessive           <em> []</em>
CollectivePl         Definite            Instrumental       <em> []</em>
CollectivePl         Definite            Lative             <em> []</em>
CollectivePl         Definite            Nominative         <em> []</em>
CollectivePl         Indefinite          Benefactive        <em> []</em>
CollectivePl         Indefinite          Comitative         <em> []</em>
CollectivePl         Indefinite          Dative             <em> []</em>
CollectivePl         Indefinite          Elative            <em> []</em>
CollectivePl         Indefinite          Equative           <em> []</em>
CollectivePl         Indefinite          Genitive           <em> []</em>
CollectivePl         Indefinite          Inessive           <em> []</em>
CollectivePl         Indefinite          Instrumental       <em> []</em>
CollectivePl         Indefinite          Lative             <em> []</em>
CollectivePl         Indefinite          Nominative         <em> []</em>
Masc                

<hr/>
Singulative          Definite            Benefactive        <em> għall-gomma</em>
Singulative          Definite            Comitative         <em> mal-gomma</em>
Singulative          Definite            Dative             <em> lill-gomma</em>
Singulative          Definite            Elative            <em> mill-gomma</em>
Singulative          Definite            Equative           <em> bħall-gomma</em>
Singulative          Definite            Genitive           <em> tal-gomma</em>
Singulative          Definite            Inessive           <em> fil-gomma</em>
Singulative          Definite            Instrumental       <em> bil-gomma</em>
Singulative          Definite            Lative             <em> sal-gomma</em>
Singulative          Definite            Nominative         <em> il-gomma</em>
Singulative          Indefinite          Benefactive        <em> għal gomma</em>
Singulative          Indefinite          Comitative         <em> ma' gomma</em>
Singulative          Indefinite          Dative             <em> lil gomma</em>
Singulative          Indefinite          Elative            <em> minn gomma</em>
Singulative          Indefinite          Equative           <em> bħal gomma</em>
Singulative          Indefinite          Genitive           <em> ta' gomma</em>
Singulative          Indefinite          Inessive           <em> f'gomma</em>
Singulative          Indefinite          Instrumental       <em> b'gomma</em>
Singulative          Indefinite          Lative             <em> sa gomma</em>
Singulative          Indefinite          Nominative         <em> gomma</em>
Dual                 Definite            Benefactive        <em> []</em>
Dual                 Definite            Comitative         <em> []</em>
Dual                 Definite            Dative             <em> []</em>
Dual                 Definite            Elative            <em> []</em>
Dual                 Definite            Equative           <em> []</em>
Dual                 Definite            Genitive           <em> []</em>
Dual                 Definite            Inessive           <em> []</em>
Dual                 Definite            Instrumental       <em> []</em>
Dual                 Definite            Lative             <em> []</em>
Dual                 Definite            Nominative         <em> []</em>
Dual                 Indefinite          Benefactive        <em> []</em>
Dual                 Indefinite          Comitative         <em> []</em>
Dual                 Indefinite          Dative             <em> []</em>
Dual                 Indefinite          Elative            <em> []</em>
Dual                 Indefinite          Equative           <em> []</em>
Dual                 Indefinite          Genitive           <em> []</em>
Dual                 Indefinite          Inessive           <em> []</em>
Dual                 Indefinite          Instrumental       <em> []</em>
Dual                 Indefinite          Lative             <em> []</em>
Dual                 Indefinite          Nominative         <em> []</em>
Plural               Definite            Benefactive        <em> għall-gommi</em>
Plural               Definite            Comitative         <em> mal-gommi</em>
Plural               Definite            Dative             <em> lill-gommi</em>
Plural               Definite            Elative            <em> mill-gommi</em>
Plural               Definite            Equative           <em> bħall-gommi</em>
Plural               Definite            Genitive           <em> tal-gommi</em>
Plural               Definite            Inessive           <em> fil-gommi</em>
Plural               Definite            Instrumental       <em> bil-gommi</em>
Plural               Definite            Lative             <em> sal-gommi</em>
Plural               Definite            Nominative         <em> il-gommi</em>
Plural               Indefinite          Benefactive        <em> għal gommi</em>
Plural               Indefinite          Comitative         <em> ma' gommi</em>
Plural               Indefinite          Dative             <em> lil gommi</em>
Plural               Indefinite          Elative            <em> minn gommi</em>
Plural               Indefinite          Equative           <em> bħal gommi</em>
Plural               Indefinite          Genitive           <em> ta' gommi</em>
Plural               Indefinite          Inessive           <em> f'gommi</em>
Plural               Indefinite          Instrumental       <em> b'gommi</em>
Plural               Indefinite          Lative             <em> sa gommi</em>
Plural               Indefinite          Nominative         <em> gommi</em>
DeterminatePl        Definite            Benefactive        <em> []</em>
DeterminatePl        Definite            Comitative         <em> []</em>
DeterminatePl        Definite            Dative             <em> []</em>
DeterminatePl        Definite            Elative            <em> []</em>
DeterminatePl        Definite            Equative           <em> []</em>
DeterminatePl        Definite            Genitive           <em> []</em>
DeterminatePl        Definite            Inessive           <em> []</em>
DeterminatePl        Definite            Instrumental       <em> []</em>
DeterminatePl        Definite            Lative             <em> []</em>
DeterminatePl        Definite            Nominative         <em> []</em>
DeterminatePl        Indefinite          Benefactive        <em> []</em>
DeterminatePl        Indefinite          Comitative         <em> []</em>
DeterminatePl        Indefinite          Dative             <em> []</em>
DeterminatePl        Indefinite          Elative            <em> []</em>
DeterminatePl        Indefinite          Equative           <em> []</em>
DeterminatePl        Indefinite          Genitive           <em> []</em>
DeterminatePl        Indefinite          Inessive           <em> []</em>
DeterminatePl        Indefinite          Instrumental       <em> []</em>
DeterminatePl        Indefinite          Lative             <em> []</em>
DeterminatePl        Indefinite          Nominative         <em> []</em>
CollectivePl         Definite            Benefactive        <em> []</em>
CollectivePl         Definite            Comitative         <em> []</em>
CollectivePl         Definite            Dative             <em> []</em>
CollectivePl         Definite            Elative            <em> []</em>
CollectivePl         Definite            Equative           <em> []</em>
CollectivePl         Definite            Genitive           <em> []</em>
CollectivePl         Definite            Inessive           <em> []</em>
CollectivePl         Definite            Instrumental       <em> []</em>
CollectivePl         Definite            Lative             <em> []</em>
CollectivePl         Definite            Nominative         <em> []</em>
CollectivePl         Indefinite          Benefactive        <em> []</em>
CollectivePl         Indefinite          Comitative         <em> []</em>
CollectivePl         Indefinite          Dative             <em> []</em>
CollectivePl         Indefinite          Elative            <em> []</em>
CollectivePl         Indefinite          Equative           <em> []</em>
CollectivePl         Indefinite          Genitive           <em> []</em>
CollectivePl         Indefinite          Inessive           <em> []</em>
CollectivePl         Indefinite          Instrumental       <em> []</em>
CollectivePl         Indefinite          Lative             <em> []</em>
CollectivePl         Indefinite          Nominative         <em> []</em>
Fem                 

<hr/>
Singulative          Definite            Benefactive        <em> għar-regola</em>
Singulative          Definite            Comitative         <em> mar-regola</em>
Singulative          Definite            Dative             <em> lir-regola</em>
Singulative          Definite            Elative            <em> mir-regola</em>
Singulative          Definite            Equative           <em> bħar-regola</em>
Singulative          Definite            Genitive           <em> tar-regola</em>
Singulative          Definite            Inessive           <em> fir-regola</em>
Singulative          Definite            Instrumental       <em> bir-regola</em>
Singulative          Definite            Lative             <em> sar-regola</em>
Singulative          Definite            Nominative         <em> ir-regola</em>
Singulative          Indefinite          Benefactive        <em> għal regola</em>
Singulative          Indefinite          Comitative         <em> ma' regola</em>
Singulative          Indefinite          Dative             <em> lil regola</em>
Singulative          Indefinite          Elative            <em> minn regola</em>
Singulative          Indefinite          Equative           <em> bħal regola</em>
Singulative          Indefinite          Genitive           <em> ta' regola</em>
Singulative          Indefinite          Inessive           <em> f'regola</em>
Singulative          Indefinite          Instrumental       <em> b'regola</em>
Singulative          Indefinite          Lative             <em> sa regola</em>
Singulative          Indefinite          Nominative         <em> regola</em>
Dual                 Definite            Benefactive        <em> []</em>
Dual                 Definite            Comitative         <em> []</em>
Dual                 Definite            Dative             <em> []</em>
Dual                 Definite            Elative            <em> []</em>
Dual                 Definite            Equative           <em> []</em>
Dual                 Definite            Genitive           <em> []</em>
Dual                 Definite            Inessive           <em> []</em>
Dual                 Definite            Instrumental       <em> []</em>
Dual                 Definite            Lative             <em> []</em>
Dual                 Definite            Nominative         <em> []</em>
Dual                 Indefinite          Benefactive        <em> []</em>
Dual                 Indefinite          Comitative         <em> []</em>
Dual                 Indefinite          Dative             <em> []</em>
Dual                 Indefinite          Elative            <em> []</em>
Dual                 Indefinite          Equative           <em> []</em>
Dual                 Indefinite          Genitive           <em> []</em>
Dual                 Indefinite          Inessive           <em> []</em>
Dual                 Indefinite          Instrumental       <em> []</em>
Dual                 Indefinite          Lative             <em> []</em>
Dual                 Indefinite          Nominative         <em> []</em>
Plural               Definite            Benefactive        <em> għar-regoli</em>
Plural               Definite            Comitative         <em> mar-regoli</em>
Plural               Definite            Dative             <em> lir-regoli</em>
Plural               Definite            Elative            <em> mir-regoli</em>
Plural               Definite            Equative           <em> bħar-regoli</em>
Plural               Definite            Genitive           <em> tar-regoli</em>
Plural               Definite            Inessive           <em> fir-regoli</em>
Plural               Definite            Instrumental       <em> bir-regoli</em>
Plural               Definite            Lative             <em> sar-regoli</em>
Plural               Definite            Nominative         <em> ir-regoli</em>
Plural               Indefinite          Benefactive        <em> għal regoli</em>
Plural               Indefinite          Comitative         <em> ma' regoli</em>
Plural               Indefinite          Dative             <em> lil regoli</em>
Plural               Indefinite          Elative            <em> minn regoli</em>
Plural               Indefinite          Equative           <em> bħal regoli</em>
Plural               Indefinite          Genitive           <em> ta' regoli</em>
Plural               Indefinite          Inessive           <em> f'regoli</em>
Plural               Indefinite          Instrumental       <em> b'regoli</em>
Plural               Indefinite          Lative             <em> sa regoli</em>
Plural               Indefinite          Nominative         <em> regoli</em>
DeterminatePl        Definite            Benefactive        <em> []</em>
DeterminatePl        Definite            Comitative         <em> []</em>
DeterminatePl        Definite            Dative             <em> []</em>
DeterminatePl        Definite            Elative            <em> []</em>
DeterminatePl        Definite            Equative           <em> []</em>
DeterminatePl        Definite            Genitive           <em> []</em>
DeterminatePl        Definite            Inessive           <em> []</em>
DeterminatePl        Definite            Instrumental       <em> []</em>
DeterminatePl        Definite            Lative             <em> []</em>
DeterminatePl        Definite            Nominative         <em> []</em>
DeterminatePl        Indefinite          Benefactive        <em> []</em>
DeterminatePl        Indefinite          Comitative         <em> []</em>
DeterminatePl        Indefinite          Dative             <em> []</em>
DeterminatePl        Indefinite          Elative            <em> []</em>
DeterminatePl        Indefinite          Equative           <em> []</em>
DeterminatePl        Indefinite          Genitive           <em> []</em>
DeterminatePl        Indefinite          Inessive           <em> []</em>
DeterminatePl        Indefinite          Instrumental       <em> []</em>
DeterminatePl        Indefinite          Lative             <em> []</em>
DeterminatePl        Indefinite          Nominative         <em> []</em>
CollectivePl         Definite            Benefactive        <em> []</em>
CollectivePl         Definite            Comitative         <em> []</em>
CollectivePl         Definite            Dative             <em> []</em>
CollectivePl         Definite            Elative            <em> []</em>
CollectivePl         Definite            Equative           <em> []</em>
CollectivePl         Definite            Genitive           <em> []</em>
CollectivePl         Definite            Inessive           <em> []</em>
CollectivePl         Definite            Instrumental       <em> []</em>
CollectivePl         Definite            Lative             <em> []</em>
CollectivePl         Definite            Nominative         <em> []</em>
CollectivePl         Indefinite          Benefactive        <em> []</em>
CollectivePl         Indefinite          Comitative         <em> []</em>
CollectivePl         Indefinite          Dative             <em> []</em>
CollectivePl         Indefinite          Elative            <em> []</em>
CollectivePl         Indefinite          Equative           <em> []</em>
CollectivePl         Indefinite          Genitive           <em> []</em>
CollectivePl         Indefinite          Inessive           <em> []</em>
CollectivePl         Indefinite          Instrumental       <em> []</em>
CollectivePl         Indefinite          Lative             <em> []</em>
CollectivePl         Indefinite          Nominative         <em> []</em>
Fem                 

<hr/>
Singulative          Definite            Benefactive        <em> għall-melħ</em>
Singulative          Definite            Comitative         <em> mal-melħ</em>
Singulative          Definite            Dative             <em> lill-melħ</em>
Singulative          Definite            Elative            <em> mill-melħ</em>
Singulative          Definite            Equative           <em> bħall-melħ</em>
Singulative          Definite            Genitive           <em> tal-melħ</em>
Singulative          Definite            Inessive           <em> fil-melħ</em>
Singulative          Definite            Instrumental       <em> bil-melħ</em>
Singulative          Definite            Lative             <em> sal-melħ</em>
Singulative          Definite            Nominative         <em> il-melħ</em>
Singulative          Indefinite          Benefactive        <em> għal melħ</em>
Singulative          Indefinite          Comitative         <em> ma' melħ</em>
Singulative          Indefinite          Dative             <em> lil melħ</em>
Singulative          Indefinite          Elative            <em> minn melħ</em>
Singulative          Indefinite          Equative           <em> bħal melħ</em>
Singulative          Indefinite          Genitive           <em> ta' melħ</em>
Singulative          Indefinite          Inessive           <em> f'melħ</em>
Singulative          Indefinite          Instrumental       <em> b'melħ</em>
Singulative          Indefinite          Lative             <em> sa melħ</em>
Singulative          Indefinite          Nominative         <em> melħ</em>
Dual                 Definite            Benefactive        <em> []</em>
Dual                 Definite            Comitative         <em> []</em>
Dual                 Definite            Dative             <em> []</em>
Dual                 Definite            Elative            <em> []</em>
Dual                 Definite            Equative           <em> []</em>
Dual                 Definite            Genitive           <em> []</em>
Dual                 Definite            Inessive           <em> []</em>
Dual                 Definite            Instrumental       <em> []</em>
Dual                 Definite            Lative             <em> []</em>
Dual                 Definite            Nominative         <em> []</em>
Dual                 Indefinite          Benefactive        <em> []</em>
Dual                 Indefinite          Comitative         <em> []</em>
Dual                 Indefinite          Dative             <em> []</em>
Dual                 Indefinite          Elative            <em> []</em>
Dual                 Indefinite          Equative           <em> []</em>
Dual                 Indefinite          Genitive           <em> []</em>
Dual                 Indefinite          Inessive           <em> []</em>
Dual                 Indefinite          Instrumental       <em> []</em>
Dual                 Indefinite          Lative             <em> []</em>
Dual                 Indefinite          Nominative         <em> []</em>
Plural               Definite            Benefactive        <em> għall-melħi</em>
Plural               Definite            Comitative         <em> mal-melħi</em>
Plural               Definite            Dative             <em> lill-melħi</em>
Plural               Definite            Elative            <em> mill-melħi</em>
Plural               Definite            Equative           <em> bħall-melħi</em>
Plural               Definite            Genitive           <em> tal-melħi</em>
Plural               Definite            Inessive           <em> fil-melħi</em>
Plural               Definite            Instrumental       <em> bil-melħi</em>
Plural               Definite            Lative             <em> sal-melħi</em>
Plural               Definite            Nominative         <em> il-melħi</em>
Plural               Indefinite          Benefactive        <em> għal melħi</em>
Plural               Indefinite          Comitative         <em> ma' melħi</em>
Plural               Indefinite          Dative             <em> lil melħi</em>
Plural               Indefinite          Elative            <em> minn melħi</em>
Plural               Indefinite          Equative           <em> bħal melħi</em>
Plural               Indefinite          Genitive           <em> ta' melħi</em>
Plural               Indefinite          Inessive           <em> f'melħi</em>
Plural               Indefinite          Instrumental       <em> b'melħi</em>
Plural               Indefinite          Lative             <em> sa melħi</em>
Plural               Indefinite          Nominative         <em> melħi</em>
DeterminatePl        Definite            Benefactive        <em> []</em>
DeterminatePl        Definite            Comitative         <em> []</em>
DeterminatePl        Definite            Dative             <em> []</em>
DeterminatePl        Definite            Elative            <em> []</em>
DeterminatePl        Definite            Equative           <em> []</em>
DeterminatePl        Definite            Genitive           <em> []</em>
DeterminatePl        Definite            Inessive           <em> []</em>
DeterminatePl        Definite            Instrumental       <em> []</em>
DeterminatePl        Definite            Lative             <em> []</em>
DeterminatePl        Definite            Nominative         <em> []</em>
DeterminatePl        Indefinite          Benefactive        <em> []</em>
DeterminatePl        Indefinite          Comitative         <em> []</em>
DeterminatePl        Indefinite          Dative             <em> []</em>
DeterminatePl        Indefinite          Elative            <em> []</em>
DeterminatePl        Indefinite          Equative           <em> []</em>
DeterminatePl        Indefinite          Genitive           <em> []</em>
DeterminatePl        Indefinite          Inessive           <em> []</em>
DeterminatePl        Indefinite          Instrumental       <em> []</em>
DeterminatePl        Indefinite          Lative             <em> []</em>
DeterminatePl        Indefinite          Nominative         <em> []</em>
CollectivePl         Definite            Benefactive        <em> []</em>
CollectivePl         Definite            Comitative         <em> []</em>
CollectivePl         Definite            Dative             <em> []</em>
CollectivePl         Definite            Elative            <em> []</em>
CollectivePl         Definite            Equative           <em> []</em>
CollectivePl         Definite            Genitive           <em> []</em>
CollectivePl         Definite            Inessive           <em> []</em>
CollectivePl         Definite            Instrumental       <em> []</em>
CollectivePl         Definite            Lative             <em> []</em>
CollectivePl         Definite            Nominative         <em> []</em>
CollectivePl         Indefinite          Benefactive        <em> []</em>
CollectivePl         Indefinite          Comitative         <em> []</em>
CollectivePl         Indefinite          Dative             <em> []</em>
CollectivePl         Indefinite          Elative            <em> []</em>
CollectivePl         Indefinite          Equative           <em> []</em>
CollectivePl         Indefinite          Genitive           <em> []</em>
CollectivePl         Indefinite          Inessive           <em> []</em>
CollectivePl         Indefinite          Instrumental       <em> []</em>
CollectivePl         Indefinite          Lative             <em> []</em>
CollectivePl         Indefinite          Nominative         <em> []</em>
Masc                

<hr/>
Singulative          Definite            Benefactive        <em> għar-ramel</em>
Singulative          Definite            Comitative         <em> mar-ramel</em>
Singulative          Definite            Dative             <em> lir-ramel</em>
Singulative          Definite            Elative            <em> mir-ramel</em>
Singulative          Definite            Equative           <em> bħar-ramel</em>
Singulative          Definite            Genitive           <em> tar-ramel</em>
Singulative          Definite            Inessive           <em> fir-ramel</em>
Singulative          Definite            Instrumental       <em> bir-ramel</em>
Singulative          Definite            Lative             <em> sar-ramel</em>
Singulative          Definite            Nominative         <em> ir-ramel</em>
Singulative          Indefinite          Benefactive        <em> għal ramel</em>
Singulative          Indefinite          Comitative         <em> ma' ramel</em>
Singulative          Indefinite          Dative             <em> lil ramel</em>
Singulative          Indefinite          Elative            <em> minn ramel</em>
Singulative          Indefinite          Equative           <em> bħal ramel</em>
Singulative          Indefinite          Genitive           <em> ta' ramel</em>
Singulative          Indefinite          Inessive           <em> f'ramel</em>
Singulative          Indefinite          Instrumental       <em> b'ramel</em>
Singulative          Indefinite          Lative             <em> sa ramel</em>
Singulative          Indefinite          Nominative         <em> ramel</em>
Dual                 Definite            Benefactive        <em> []</em>
Dual                 Definite            Comitative         <em> []</em>
Dual                 Definite            Dative             <em> []</em>
Dual                 Definite            Elative            <em> []</em>
Dual                 Definite            Equative           <em> []</em>
Dual                 Definite            Genitive           <em> []</em>
Dual                 Definite            Inessive           <em> []</em>
Dual                 Definite            Instrumental       <em> []</em>
Dual                 Definite            Lative             <em> []</em>
Dual                 Definite            Nominative         <em> []</em>
Dual                 Indefinite          Benefactive        <em> []</em>
Dual                 Indefinite          Comitative         <em> []</em>
Dual                 Indefinite          Dative             <em> []</em>
Dual                 Indefinite          Elative            <em> []</em>
Dual                 Indefinite          Equative           <em> []</em>
Dual                 Indefinite          Genitive           <em> []</em>
Dual                 Indefinite          Inessive           <em> []</em>
Dual                 Indefinite          Instrumental       <em> []</em>
Dual                 Indefinite          Lative             <em> []</em>
Dual                 Indefinite          Nominative         <em> []</em>
Plural               Definite            Benefactive        <em> għar-rameli</em>
Plural               Definite            Comitative         <em> mar-rameli</em>
Plural               Definite            Dative             <em> lir-rameli</em>
Plural               Definite            Elative            <em> mir-rameli</em>
Plural               Definite            Equative           <em> bħar-rameli</em>
Plural               Definite            Genitive           <em> tar-rameli</em>
Plural               Definite            Inessive           <em> fir-rameli</em>
Plural               Definite            Instrumental       <em> bir-rameli</em>
Plural               Definite            Lative             <em> sar-rameli</em>
Plural               Definite            Nominative         <em> ir-rameli</em>
Plural               Indefinite          Benefactive        <em> għal rameli</em>
Plural               Indefinite          Comitative         <em> ma' rameli</em>
Plural               Indefinite          Dative             <em> lil rameli</em>
Plural               Indefinite          Elative            <em> minn rameli</em>
Plural               Indefinite          Equative           <em> bħal rameli</em>
Plural               Indefinite          Genitive           <em> ta' rameli</em>
Plural               Indefinite          Inessive           <em> f'rameli</em>
Plural               Indefinite          Instrumental       <em> b'rameli</em>
Plural               Indefinite          Lative             <em> sa rameli</em>
Plural               Indefinite          Nominative         <em> rameli</em>
DeterminatePl        Definite            Benefactive        <em> []</em>
DeterminatePl        Definite            Comitative         <em> []</em>
DeterminatePl        Definite            Dative             <em> []</em>
DeterminatePl        Definite            Elative            <em> []</em>
DeterminatePl        Definite            Equative           <em> []</em>
DeterminatePl        Definite            Genitive           <em> []</em>
DeterminatePl        Definite            Inessive           <em> []</em>
DeterminatePl        Definite            Instrumental       <em> []</em>
DeterminatePl        Definite            Lative             <em> []</em>
DeterminatePl        Definite            Nominative         <em> []</em>
DeterminatePl        Indefinite          Benefactive        <em> []</em>
DeterminatePl        Indefinite          Comitative         <em> []</em>
DeterminatePl        Indefinite          Dative             <em> []</em>
DeterminatePl        Indefinite          Elative            <em> []</em>
DeterminatePl        Indefinite          Equative           <em> []</em>
DeterminatePl        Indefinite          Genitive           <em> []</em>
DeterminatePl        Indefinite          Inessive           <em> []</em>
DeterminatePl        Indefinite          Instrumental       <em> []</em>
DeterminatePl        Indefinite          Lative             <em> []</em>
DeterminatePl        Indefinite          Nominative         <em> []</em>
CollectivePl         Definite            Benefactive        <em> []</em>
CollectivePl         Definite            Comitative         <em> []</em>
CollectivePl         Definite            Dative             <em> []</em>
CollectivePl         Definite            Elative            <em> []</em>
CollectivePl         Definite            Equative           <em> []</em>
CollectivePl         Definite            Genitive           <em> []</em>
CollectivePl         Definite            Inessive           <em> []</em>
CollectivePl         Definite            Instrumental       <em> []</em>
CollectivePl         Definite            Lative             <em> []</em>
CollectivePl         Definite            Nominative         <em> []</em>
CollectivePl         Indefinite          Benefactive        <em> []</em>
CollectivePl         Indefinite          Comitative         <em> []</em>
CollectivePl         Indefinite          Dative             <em> []</em>
CollectivePl         Indefinite          Elative            <em> []</em>
CollectivePl         Indefinite          Equative           <em> []</em>
CollectivePl         Indefinite          Genitive           <em> []</em>
CollectivePl         Indefinite          Inessive           <em> []</em>
CollectivePl         Indefinite          Instrumental       <em> []</em>
CollectivePl         Indefinite          Lative             <em> []</em>
CollectivePl         Indefinite          Nominative         <em> []</em>
Masc                

<hr/>
Singulative          Definite            Benefactive        <em> għall-iskola</em>
Singulative          Definite            Comitative         <em> mal-iskola</em>
Singulative          Definite            Dative             <em> lill-iskola</em>
Singulative          Definite            Elative            <em> mill-iskola</em>
Singulative          Definite            Equative           <em> bħall-iskola</em>
Singulative          Definite            Genitive           <em> tal-iskola</em>
Singulative          Definite            Inessive           <em> fil-iskola</em>
Singulative          Definite            Instrumental       <em> bil-iskola</em>
Singulative          Definite            Lative             <em> sal-iskola</em>
Singulative          Definite            Nominative         <em> il-iskola</em>
Singulative          Indefinite          Benefactive        <em> għal skola</em>
Singulative          Indefinite          Comitative         <em> ma' skola</em>
Singulative          Indefinite          Dative             <em> lil skola</em>
Singulative          Indefinite          Elative            <em> minn skola</em>
Singulative          Indefinite          Equative           <em> bħal skola</em>
Singulative          Indefinite          Genitive           <em> ta' skola</em>
Singulative          Indefinite          Inessive           <em> fi skola</em>
Singulative          Indefinite          Instrumental       <em> bi skola</em>
Singulative          Indefinite          Lative             <em> sa skola</em>
Singulative          Indefinite          Nominative         <em> skola</em>
Dual                 Definite            Benefactive        <em> []</em>
Dual                 Definite            Comitative         <em> []</em>
Dual                 Definite            Dative             <em> []</em>
Dual                 Definite            Elative            <em> []</em>
Dual                 Definite            Equative           <em> []</em>
Dual                 Definite            Genitive           <em> []</em>
Dual                 Definite            Inessive           <em> []</em>
Dual                 Definite            Instrumental       <em> []</em>
Dual                 Definite            Lative             <em> []</em>
Dual                 Definite            Nominative         <em> []</em>
Dual                 Indefinite          Benefactive        <em> []</em>
Dual                 Indefinite          Comitative         <em> []</em>
Dual                 Indefinite          Dative             <em> []</em>
Dual                 Indefinite          Elative            <em> []</em>
Dual                 Indefinite          Equative           <em> []</em>
Dual                 Indefinite          Genitive           <em> []</em>
Dual                 Indefinite          Inessive           <em> []</em>
Dual                 Indefinite          Instrumental       <em> []</em>
Dual                 Indefinite          Lative             <em> []</em>
Dual                 Indefinite          Nominative         <em> []</em>
Plural               Definite            Benefactive        <em> għall-iskoli</em>
Plural               Definite            Comitative         <em> mal-iskoli</em>
Plural               Definite            Dative             <em> lill-iskoli</em>
Plural               Definite            Elative            <em> mill-iskoli</em>
Plural               Definite            Equative           <em> bħall-iskoli</em>
Plural               Definite            Genitive           <em> tal-iskoli</em>
Plural               Definite            Inessive           <em> fil-iskoli</em>
Plural               Definite            Instrumental       <em> bil-iskoli</em>
Plural               Definite            Lative             <em> sal-iskoli</em>
Plural               Definite            Nominative         <em> il-iskoli</em>
Plural               Indefinite          Benefactive        <em> għal skoli</em>
Plural               Indefinite          Comitative         <em> ma' skoli</em>
Plural               Indefinite          Dative             <em> lil skoli</em>
Plural               Indefinite          Elative            <em> minn skoli</em>
Plural               Indefinite          Equative           <em> bħal skoli</em>
Plural               Indefinite          Genitive           <em> ta' skoli</em>
Plural               Indefinite          Inessive           <em> fi skoli</em>
Plural               Indefinite          Instrumental       <em> bi skoli</em>
Plural               Indefinite          Lative             <em> sa skoli</em>
Plural               Indefinite          Nominative         <em> skoli</em>
DeterminatePl        Definite            Benefactive        <em> []</em>
DeterminatePl        Definite            Comitative         <em> []</em>
DeterminatePl        Definite            Dative             <em> []</em>
DeterminatePl        Definite            Elative            <em> []</em>
DeterminatePl        Definite            Equative           <em> []</em>
DeterminatePl        Definite            Genitive           <em> []</em>
DeterminatePl        Definite            Inessive           <em> []</em>
DeterminatePl        Definite            Instrumental       <em> []</em>
DeterminatePl        Definite            Lative             <em> []</em>
DeterminatePl        Definite            Nominative         <em> []</em>
DeterminatePl        Indefinite          Benefactive        <em> []</em>
DeterminatePl        Indefinite          Comitative         <em> []</em>
DeterminatePl        Indefinite          Dative             <em> []</em>
DeterminatePl        Indefinite          Elative            <em> []</em>
DeterminatePl        Indefinite          Equative           <em> []</em>
DeterminatePl        Indefinite          Genitive           <em> []</em>
DeterminatePl        Indefinite          Inessive           <em> []</em>
DeterminatePl        Indefinite          Instrumental       <em> []</em>
DeterminatePl        Indefinite          Lative             <em> []</em>
DeterminatePl        Indefinite          Nominative         <em> []</em>
CollectivePl         Definite            Benefactive        <em> []</em>
CollectivePl         Definite            Comitative         <em> []</em>
CollectivePl         Definite            Dative             <em> []</em>
CollectivePl         Definite            Elative            <em> []</em>
CollectivePl         Definite            Equative           <em> []</em>
CollectivePl         Definite            Genitive           <em> []</em>
CollectivePl         Definite            Inessive           <em> []</em>
CollectivePl         Definite            Instrumental       <em> []</em>
CollectivePl         Definite            Lative             <em> []</em>
CollectivePl         Definite            Nominative         <em> []</em>
CollectivePl         Indefinite          Benefactive        <em> []</em>
CollectivePl         Indefinite          Comitative         <em> []</em>
CollectivePl         Indefinite          Dative             <em> []</em>
CollectivePl         Indefinite          Elative            <em> []</em>
CollectivePl         Indefinite          Equative           <em> []</em>
CollectivePl         Indefinite          Genitive           <em> []</em>
CollectivePl         Indefinite          Inessive           <em> []</em>
CollectivePl         Indefinite          Instrumental       <em> []</em>
CollectivePl         Indefinite          Lative             <em> []</em>
CollectivePl         Indefinite          Nominative         <em> []</em>
Fem                 

<hr/>
Singulative          Definite            Benefactive        <em> għall-isxjenza</em>
Singulative          Definite            Comitative         <em> mal-isxjenza</em>
Singulative          Definite            Dative             <em> lill-isxjenza</em>
Singulative          Definite            Elative            <em> mill-isxjenza</em>
Singulative          Definite            Equative           <em> bħall-isxjenza</em>
Singulative          Definite            Genitive           <em> tal-isxjenza</em>
Singulative          Definite            Inessive           <em> fil-isxjenza</em>
Singulative          Definite            Instrumental       <em> bil-isxjenza</em>
Singulative          Definite            Lative             <em> sal-isxjenza</em>
Singulative          Definite            Nominative         <em> il-isxjenza</em>
Singulative          Indefinite          Benefactive        <em> għal sxjenza</em>
Singulative          Indefinite          Comitative         <em> ma' sxjenza</em>
Singulative          Indefinite          Dative             <em> lil sxjenza</em>
Singulative          Indefinite          Elative            <em> minn sxjenza</em>
Singulative          Indefinite          Equative           <em> bħal sxjenza</em>
Singulative          Indefinite          Genitive           <em> ta' sxjenza</em>
Singulative          Indefinite          Inessive           <em> fi sxjenza</em>
Singulative          Indefinite          Instrumental       <em> bi sxjenza</em>
Singulative          Indefinite          Lative             <em> sa sxjenza</em>
Singulative          Indefinite          Nominative         <em> sxjenza</em>
Dual                 Definite            Benefactive        <em> []</em>
Dual                 Definite            Comitative         <em> []</em>
Dual                 Definite            Dative             <em> []</em>
Dual                 Definite            Elative            <em> []</em>
Dual                 Definite            Equative           <em> []</em>
Dual                 Definite            Genitive           <em> []</em>
Dual                 Definite            Inessive           <em> []</em>
Dual                 Definite            Instrumental       <em> []</em>
Dual                 Definite            Lative             <em> []</em>
Dual                 Definite            Nominative         <em> []</em>
Dual                 Indefinite          Benefactive        <em> []</em>
Dual                 Indefinite          Comitative         <em> []</em>
Dual                 Indefinite          Dative             <em> []</em>
Dual                 Indefinite          Elative            <em> []</em>
Dual                 Indefinite          Equative           <em> []</em>
Dual                 Indefinite          Genitive           <em> []</em>
Dual                 Indefinite          Inessive           <em> []</em>
Dual                 Indefinite          Instrumental       <em> []</em>
Dual                 Indefinite          Lative             <em> []</em>
Dual                 Indefinite          Nominative         <em> []</em>
Plural               Definite            Benefactive        <em> għall-isxjenzi</em>
Plural               Definite            Comitative         <em> mal-isxjenzi</em>
Plural               Definite            Dative             <em> lill-isxjenzi</em>
Plural               Definite            Elative            <em> mill-isxjenzi</em>
Plural               Definite            Equative           <em> bħall-isxjenzi</em>
Plural               Definite            Genitive           <em> tal-isxjenzi</em>
Plural               Definite            Inessive           <em> fil-isxjenzi</em>
Plural               Definite            Instrumental       <em> bil-isxjenzi</em>
Plural               Definite            Lative             <em> sal-isxjenzi</em>
Plural               Definite            Nominative         <em> il-isxjenzi</em>
Plural               Indefinite          Benefactive        <em> għal sxjenzi</em>
Plural               Indefinite          Comitative         <em> ma' sxjenzi</em>
Plural               Indefinite          Dative             <em> lil sxjenzi</em>
Plural               Indefinite          Elative            <em> minn sxjenzi</em>
Plural               Indefinite          Equative           <em> bħal sxjenzi</em>
Plural               Indefinite          Genitive           <em> ta' sxjenzi</em>
Plural               Indefinite          Inessive           <em> fi sxjenzi</em>
Plural               Indefinite          Instrumental       <em> bi sxjenzi</em>
Plural               Indefinite          Lative             <em> sa sxjenzi</em>
Plural               Indefinite          Nominative         <em> sxjenzi</em>
DeterminatePl        Definite            Benefactive        <em> []</em>
DeterminatePl        Definite            Comitative         <em> []</em>
DeterminatePl        Definite            Dative             <em> []</em>
DeterminatePl        Definite            Elative            <em> []</em>
DeterminatePl        Definite            Equative           <em> []</em>
DeterminatePl        Definite            Genitive           <em> []</em>
DeterminatePl        Definite            Inessive           <em> []</em>
DeterminatePl        Definite            Instrumental       <em> []</em>
DeterminatePl        Definite            Lative             <em> []</em>
DeterminatePl        Definite            Nominative         <em> []</em>
DeterminatePl        Indefinite          Benefactive        <em> []</em>
DeterminatePl        Indefinite          Comitative         <em> []</em>
DeterminatePl        Indefinite          Dative             <em> []</em>
DeterminatePl        Indefinite          Elative            <em> []</em>
DeterminatePl        Indefinite          Equative           <em> []</em>
DeterminatePl        Indefinite          Genitive           <em> []</em>
DeterminatePl        Indefinite          Inessive           <em> []</em>
DeterminatePl        Indefinite          Instrumental       <em> []</em>
DeterminatePl        Indefinite          Lative             <em> []</em>
DeterminatePl        Indefinite          Nominative         <em> []</em>
CollectivePl         Definite            Benefactive        <em> []</em>
CollectivePl         Definite            Comitative         <em> []</em>
CollectivePl         Definite            Dative             <em> []</em>
CollectivePl         Definite            Elative            <em> []</em>
CollectivePl         Definite            Equative           <em> []</em>
CollectivePl         Definite            Genitive           <em> []</em>
CollectivePl         Definite            Inessive           <em> []</em>
CollectivePl         Definite            Instrumental       <em> []</em>
CollectivePl         Definite            Lative             <em> []</em>
CollectivePl         Definite            Nominative         <em> []</em>
CollectivePl         Indefinite          Benefactive        <em> []</em>
CollectivePl         Indefinite          Comitative         <em> []</em>
CollectivePl         Indefinite          Dative             <em> []</em>
CollectivePl         Indefinite          Elative            <em> []</em>
CollectivePl         Indefinite          Equative           <em> []</em>
CollectivePl         Indefinite          Genitive           <em> []</em>
CollectivePl         Indefinite          Inessive           <em> []</em>
CollectivePl         Indefinite          Instrumental       <em> []</em>
CollectivePl         Indefinite          Lative             <em> []</em>
CollectivePl         Indefinite          Nominative         <em> []</em>
Fem                 

<hr/>
Singulative          Definite            Benefactive        <em> għall-baħar</em>
Singulative          Definite            Comitative         <em> mal-baħar</em>
Singulative          Definite            Dative             <em> lill-baħar</em>
Singulative          Definite            Elative            <em> mill-baħar</em>
Singulative          Definite            Equative           <em> bħall-baħar</em>
Singulative          Definite            Genitive           <em> tal-baħar</em>
Singulative          Definite            Inessive           <em> fil-baħar</em>
Singulative          Definite            Instrumental       <em> bil-baħar</em>
Singulative          Definite            Lative             <em> sal-baħar</em>
Singulative          Definite            Nominative         <em> il-baħar</em>
Singulative          Indefinite          Benefactive        <em> għal baħar</em>
Singulative          Indefinite          Comitative         <em> ma' baħar</em>
Singulative          Indefinite          Dative             <em> lil baħar</em>
Singulative          Indefinite          Elative            <em> minn baħar</em>
Singulative          Indefinite          Equative           <em> bħal baħar</em>
Singulative          Indefinite          Genitive           <em> ta' baħar</em>
Singulative          Indefinite          Inessive           <em> f'baħar</em>
Singulative          Indefinite          Instrumental       <em> bi baħar</em>
Singulative          Indefinite          Lative             <em> sa baħar</em>
Singulative          Indefinite          Nominative         <em> baħar</em>
Dual                 Definite            Benefactive        <em> []</em>
Dual                 Definite            Comitative         <em> []</em>
Dual                 Definite            Dative             <em> []</em>
Dual                 Definite            Elative            <em> []</em>
Dual                 Definite            Equative           <em> []</em>
Dual                 Definite            Genitive           <em> []</em>
Dual                 Definite            Inessive           <em> []</em>
Dual                 Definite            Instrumental       <em> []</em>
Dual                 Definite            Lative             <em> []</em>
Dual                 Definite            Nominative         <em> []</em>
Dual                 Indefinite          Benefactive        <em> []</em>
Dual                 Indefinite          Comitative         <em> []</em>
Dual                 Indefinite          Dative             <em> []</em>
Dual                 Indefinite          Elative            <em> []</em>
Dual                 Indefinite          Equative           <em> []</em>
Dual                 Indefinite          Genitive           <em> []</em>
Dual                 Indefinite          Inessive           <em> []</em>
Dual                 Indefinite          Instrumental       <em> []</em>
Dual                 Indefinite          Lative             <em> []</em>
Dual                 Indefinite          Nominative         <em> []</em>
Plural               Definite            Benefactive        <em> għall-baħari</em>
Plural               Definite            Comitative         <em> mal-baħari</em>
Plural               Definite            Dative             <em> lill-baħari</em>
Plural               Definite            Elative            <em> mill-baħari</em>
Plural               Definite            Equative           <em> bħall-baħari</em>
Plural               Definite            Genitive           <em> tal-baħari</em>
Plural               Definite            Inessive           <em> fil-baħari</em>
Plural               Definite            Instrumental       <em> bil-baħari</em>
Plural               Definite            Lative             <em> sal-baħari</em>
Plural               Definite            Nominative         <em> il-baħari</em>
Plural               Indefinite          Benefactive        <em> għal baħari</em>
Plural               Indefinite          Comitative         <em> ma' baħari</em>
Plural               Indefinite          Dative             <em> lil baħari</em>
Plural               Indefinite          Elative            <em> minn baħari</em>
Plural               Indefinite          Equative           <em> bħal baħari</em>
Plural               Indefinite          Genitive           <em> ta' baħari</em>
Plural               Indefinite          Inessive           <em> f'baħari</em>
Plural               Indefinite          Instrumental       <em> bi baħari</em>
Plural               Indefinite          Lative             <em> sa baħari</em>
Plural               Indefinite          Nominative         <em> baħari</em>
DeterminatePl        Definite            Benefactive        <em> []</em>
DeterminatePl        Definite            Comitative         <em> []</em>
DeterminatePl        Definite            Dative             <em> []</em>
DeterminatePl        Definite            Elative            <em> []</em>
DeterminatePl        Definite            Equative           <em> []</em>
DeterminatePl        Definite            Genitive           <em> []</em>
DeterminatePl        Definite            Inessive           <em> []</em>
DeterminatePl        Definite            Instrumental       <em> []</em>
DeterminatePl        Definite            Lative             <em> []</em>
DeterminatePl        Definite            Nominative         <em> []</em>
DeterminatePl        Indefinite          Benefactive        <em> []</em>
DeterminatePl        Indefinite          Comitative         <em> []</em>
DeterminatePl        Indefinite          Dative             <em> []</em>
DeterminatePl        Indefinite          Elative            <em> []</em>
DeterminatePl        Indefinite          Equative           <em> []</em>
DeterminatePl        Indefinite          Genitive           <em> []</em>
DeterminatePl        Indefinite          Inessive           <em> []</em>
DeterminatePl        Indefinite          Instrumental       <em> []</em>
DeterminatePl        Indefinite          Lative             <em> []</em>
DeterminatePl        Indefinite          Nominative         <em> []</em>
CollectivePl         Definite            Benefactive        <em> []</em>
CollectivePl         Definite            Comitative         <em> []</em>
CollectivePl         Definite            Dative             <em> []</em>
CollectivePl         Definite            Elative            <em> []</em>
CollectivePl         Definite            Equative           <em> []</em>
CollectivePl         Definite            Genitive           <em> []</em>
CollectivePl         Definite            Inessive           <em> []</em>
CollectivePl         Definite            Instrumental       <em> []</em>
CollectivePl         Definite            Lative             <em> []</em>
CollectivePl         Definite            Nominative         <em> []</em>
CollectivePl         Indefinite          Benefactive        <em> []</em>
CollectivePl         Indefinite          Comitative         <em> []</em>
CollectivePl         Indefinite          Dative             <em> []</em>
CollectivePl         Indefinite          Elative            <em> []</em>
CollectivePl         Indefinite          Equative           <em> []</em>
CollectivePl         Indefinite          Genitive           <em> []</em>
CollectivePl         Indefinite          Inessive           <em> []</em>
CollectivePl         Indefinite          Instrumental       <em> []</em>
CollectivePl         Indefinite          Lative             <em> []</em>
CollectivePl         Indefinite          Nominative         <em> []</em>
Masc                

<hr/>
Singulative          Definite            Benefactive        <em> għaż-żerriegħa</em>
Singulative          Definite            Comitative         <em> maż-żerriegħa</em>
Singulative          Definite            Dative             <em> liż-żerriegħa</em>
Singulative          Definite            Elative            <em> miż-żerriegħa</em>
Singulative          Definite            Equative           <em> bħaż-żerriegħa</em>
Singulative          Definite            Genitive           <em> taż-żerriegħa</em>
Singulative          Definite            Inessive           <em> fiż-żerriegħa</em>
Singulative          Definite            Instrumental       <em> biż-żerriegħa</em>
Singulative          Definite            Lative             <em> saż-żerriegħa</em>
Singulative          Definite            Nominative         <em> iż-żerriegħa</em>
Singulative          Indefinite          Benefactive        <em> għal żerriegħa</em>
Singulative          Indefinite          Comitative         <em> ma' żerriegħa</em>
Singulative          Indefinite          Dative             <em> lil żerriegħa</em>
Singulative          Indefinite          Elative            <em> minn żerriegħa</em>
Singulative          Indefinite          Equative           <em> bħal żerriegħa</em>
Singulative          Indefinite          Genitive           <em> ta' żerriegħa</em>
Singulative          Indefinite          Inessive           <em> f'żerriegħa</em>
Singulative          Indefinite          Instrumental       <em> b'żerriegħa</em>
Singulative          Indefinite          Lative             <em> sa żerriegħa</em>
Singulative          Indefinite          Nominative         <em> żerriegħa</em>
Dual                 Definite            Benefactive        <em> []</em>
Dual                 Definite            Comitative         <em> []</em>
Dual                 Definite            Dative             <em> []</em>
Dual                 Definite            Elative            <em> []</em>
Dual                 Definite            Equative           <em> []</em>
Dual                 Definite            Genitive           <em> []</em>
Dual                 Definite            Inessive           <em> []</em>
Dual                 Definite            Instrumental       <em> []</em>
Dual                 Definite            Lative             <em> []</em>
Dual                 Definite            Nominative         <em> []</em>
Dual                 Indefinite          Benefactive        <em> []</em>
Dual                 Indefinite          Comitative         <em> []</em>
Dual                 Indefinite          Dative             <em> []</em>
Dual                 Indefinite          Elative            <em> []</em>
Dual                 Indefinite          Equative           <em> []</em>
Dual                 Indefinite          Genitive           <em> []</em>
Dual                 Indefinite          Inessive           <em> []</em>
Dual                 Indefinite          Instrumental       <em> []</em>
Dual                 Indefinite          Lative             <em> []</em>
Dual                 Indefinite          Nominative         <em> []</em>
Plural               Definite            Benefactive        <em> għaż-żerriegħi</em>
Plural               Definite            Comitative         <em> maż-żerriegħi</em>
Plural               Definite            Dative             <em> liż-żerriegħi</em>
Plural               Definite            Elative            <em> miż-żerriegħi</em>
Plural               Definite            Equative           <em> bħaż-żerriegħi</em>
Plural               Definite            Genitive           <em> taż-żerriegħi</em>
Plural               Definite            Inessive           <em> fiż-żerriegħi</em>
Plural               Definite            Instrumental       <em> biż-żerriegħi</em>
Plural               Definite            Lative             <em> saż-żerriegħi</em>
Plural               Definite            Nominative         <em> iż-żerriegħi</em>
Plural               Indefinite          Benefactive        <em> għal żerriegħi</em>
Plural               Indefinite          Comitative         <em> ma' żerriegħi</em>
Plural               Indefinite          Dative             <em> lil żerriegħi</em>
Plural               Indefinite          Elative            <em> minn żerriegħi</em>
Plural               Indefinite          Equative           <em> bħal żerriegħi</em>
Plural               Indefinite          Genitive           <em> ta' żerriegħi</em>
Plural               Indefinite          Inessive           <em> f'żerriegħi</em>
Plural               Indefinite          Instrumental       <em> b'żerriegħi</em>
Plural               Indefinite          Lative             <em> sa żerriegħi</em>
Plural               Indefinite          Nominative         <em> żerriegħi</em>
DeterminatePl        Definite            Benefactive        <em> []</em>
DeterminatePl        Definite            Comitative         <em> []</em>
DeterminatePl        Definite            Dative             <em> []</em>
DeterminatePl        Definite            Elative            <em> []</em>
DeterminatePl        Definite            Equative           <em> []</em>
DeterminatePl        Definite            Genitive           <em> []</em>
DeterminatePl        Definite            Inessive           <em> []</em>
DeterminatePl        Definite            Instrumental       <em> []</em>
DeterminatePl        Definite            Lative             <em> []</em>
DeterminatePl        Definite            Nominative         <em> []</em>
DeterminatePl        Indefinite          Benefactive        <em> []</em>
DeterminatePl        Indefinite          Comitative         <em> []</em>
DeterminatePl        Indefinite          Dative             <em> []</em>
DeterminatePl        Indefinite          Elative            <em> []</em>
DeterminatePl        Indefinite          Equative           <em> []</em>
DeterminatePl        Indefinite          Genitive           <em> []</em>
DeterminatePl        Indefinite          Inessive           <em> []</em>
DeterminatePl        Indefinite          Instrumental       <em> []</em>
DeterminatePl        Indefinite          Lative             <em> []</em>
DeterminatePl        Indefinite          Nominative         <em> []</em>
CollectivePl         Definite            Benefactive        <em> []</em>
CollectivePl         Definite            Comitative         <em> []</em>
CollectivePl         Definite            Dative             <em> []</em>
CollectivePl         Definite            Elative            <em> []</em>
CollectivePl         Definite            Equative           <em> []</em>
CollectivePl         Definite            Genitive           <em> []</em>
CollectivePl         Definite            Inessive           <em> []</em>
CollectivePl         Definite            Instrumental       <em> []</em>
CollectivePl         Definite            Lative             <em> []</em>
CollectivePl         Definite            Nominative         <em> []</em>
CollectivePl         Indefinite          Benefactive        <em> []</em>
CollectivePl         Indefinite          Comitative         <em> []</em>
CollectivePl         Indefinite          Dative             <em> []</em>
CollectivePl         Indefinite          Elative            <em> []</em>
CollectivePl         Indefinite          Equative           <em> []</em>
CollectivePl         Indefinite          Genitive           <em> []</em>
CollectivePl         Indefinite          Inessive           <em> []</em>
CollectivePl         Indefinite          Instrumental       <em> []</em>
CollectivePl         Indefinite          Lative             <em> []</em>
CollectivePl         Indefinite          Nominative         <em> []</em>
Fem                 

<hr/>
Singulative          Definite            Benefactive        <em> għan-nagħaġ</em>
Singulative          Definite            Comitative         <em> man-nagħaġ</em>
Singulative          Definite            Dative             <em> lin-nagħaġ</em>
Singulative          Definite            Elative            <em> min-nagħaġ</em>
Singulative          Definite            Equative           <em> bħan-nagħaġ</em>
Singulative          Definite            Genitive           <em> tan-nagħaġ</em>
Singulative          Definite            Inessive           <em> fin-nagħaġ</em>
Singulative          Definite            Instrumental       <em> bin-nagħaġ</em>
Singulative          Definite            Lative             <em> san-nagħaġ</em>
Singulative          Definite            Nominative         <em> in-nagħaġ</em>
Singulative          Indefinite          Benefactive        <em> għal nagħaġ</em>
Singulative          Indefinite          Comitative         <em> ma' nagħaġ</em>
Singulative          Indefinite          Dative             <em> lil nagħaġ</em>
Singulative          Indefinite          Elative            <em> minn nagħaġ</em>
Singulative          Indefinite          Equative           <em> bħal nagħaġ</em>
Singulative          Indefinite          Genitive           <em> ta' nagħaġ</em>
Singulative          Indefinite          Inessive           <em> f'nagħaġ</em>
Singulative          Indefinite          Instrumental       <em> b'nagħaġ</em>
Singulative          Indefinite          Lative             <em> sa nagħaġ</em>
Singulative          Indefinite          Nominative         <em> nagħaġ</em>
Dual                 Definite            Benefactive        <em> []</em>
Dual                 Definite            Comitative         <em> []</em>
Dual                 Definite            Dative             <em> []</em>
Dual                 Definite            Elative            <em> []</em>
Dual                 Definite            Equative           <em> []</em>
Dual                 Definite            Genitive           <em> []</em>
Dual                 Definite            Inessive           <em> []</em>
Dual                 Definite            Instrumental       <em> []</em>
Dual                 Definite            Lative             <em> []</em>
Dual                 Definite            Nominative         <em> []</em>
Dual                 Indefinite          Benefactive        <em> []</em>
Dual                 Indefinite          Comitative         <em> []</em>
Dual                 Indefinite          Dative             <em> []</em>
Dual                 Indefinite          Elative            <em> []</em>
Dual                 Indefinite          Equative           <em> []</em>
Dual                 Indefinite          Genitive           <em> []</em>
Dual                 Indefinite          Inessive           <em> []</em>
Dual                 Indefinite          Instrumental       <em> []</em>
Dual                 Indefinite          Lative             <em> []</em>
Dual                 Indefinite          Nominative         <em> []</em>
Plural               Definite            Benefactive        <em> għan-nagħaġi</em>
Plural               Definite            Comitative         <em> man-nagħaġi</em>
Plural               Definite            Dative             <em> lin-nagħaġi</em>
Plural               Definite            Elative            <em> min-nagħaġi</em>
Plural               Definite            Equative           <em> bħan-nagħaġi</em>
Plural               Definite            Genitive           <em> tan-nagħaġi</em>
Plural               Definite            Inessive           <em> fin-nagħaġi</em>
Plural               Definite            Instrumental       <em> bin-nagħaġi</em>
Plural               Definite            Lative             <em> san-nagħaġi</em>
Plural               Definite            Nominative         <em> in-nagħaġi</em>
Plural               Indefinite          Benefactive        <em> għal nagħaġi</em>
Plural               Indefinite          Comitative         <em> ma' nagħaġi</em>
Plural               Indefinite          Dative             <em> lil nagħaġi</em>
Plural               Indefinite          Elative            <em> minn nagħaġi</em>
Plural               Indefinite          Equative           <em> bħal nagħaġi</em>
Plural               Indefinite          Genitive           <em> ta' nagħaġi</em>
Plural               Indefinite          Inessive           <em> f'nagħaġi</em>
Plural               Indefinite          Instrumental       <em> b'nagħaġi</em>
Plural               Indefinite          Lative             <em> sa nagħaġi</em>
Plural               Indefinite          Nominative         <em> nagħaġi</em>
DeterminatePl        Definite            Benefactive        <em> []</em>
DeterminatePl        Definite            Comitative         <em> []</em>
DeterminatePl        Definite            Dative             <em> []</em>
DeterminatePl        Definite            Elative            <em> []</em>
DeterminatePl        Definite            Equative           <em> []</em>
DeterminatePl        Definite            Genitive           <em> []</em>
DeterminatePl        Definite            Inessive           <em> []</em>
DeterminatePl        Definite            Instrumental       <em> []</em>
DeterminatePl        Definite            Lative             <em> []</em>
DeterminatePl        Definite            Nominative         <em> []</em>
DeterminatePl        Indefinite          Benefactive        <em> []</em>
DeterminatePl        Indefinite          Comitative         <em> []</em>
DeterminatePl        Indefinite          Dative             <em> []</em>
DeterminatePl        Indefinite          Elative            <em> []</em>
DeterminatePl        Indefinite          Equative           <em> []</em>
DeterminatePl        Indefinite          Genitive           <em> []</em>
DeterminatePl        Indefinite          Inessive           <em> []</em>
DeterminatePl        Indefinite          Instrumental       <em> []</em>
DeterminatePl        Indefinite          Lative             <em> []</em>
DeterminatePl        Indefinite          Nominative         <em> []</em>
CollectivePl         Definite            Benefactive        <em> []</em>
CollectivePl         Definite            Comitative         <em> []</em>
CollectivePl         Definite            Dative             <em> []</em>
CollectivePl         Definite            Elative            <em> []</em>
CollectivePl         Definite            Equative           <em> []</em>
CollectivePl         Definite            Genitive           <em> []</em>
CollectivePl         Definite            Inessive           <em> []</em>
CollectivePl         Definite            Instrumental       <em> []</em>
CollectivePl         Definite            Lative             <em> []</em>
CollectivePl         Definite            Nominative         <em> []</em>
CollectivePl         Indefinite          Benefactive        <em> []</em>
CollectivePl         Indefinite          Comitative         <em> []</em>
CollectivePl         Indefinite          Dative             <em> []</em>
CollectivePl         Indefinite          Elative            <em> []</em>
CollectivePl         Indefinite          Equative           <em> []</em>
CollectivePl         Indefinite          Genitive           <em> []</em>
CollectivePl         Indefinite          Inessive           <em> []</em>
CollectivePl         Indefinite          Instrumental       <em> []</em>
CollectivePl         Indefinite          Lative             <em> []</em>
CollectivePl         Indefinite          Nominative         <em> []</em>
Masc                

<hr/>
Singulative          Definite            Benefactive        <em> għall-vapur</em>
Singulative          Definite            Comitative         <em> mal-vapur</em>
Singulative          Definite            Dative             <em> lill-vapur</em>
Singulative          Definite            Elative            <em> mill-vapur</em>
Singulative          Definite            Equative           <em> bħall-vapur</em>
Singulative          Definite            Genitive           <em> tal-vapur</em>
Singulative          Definite            Inessive           <em> fil-vapur</em>
Singulative          Definite            Instrumental       <em> bil-vapur</em>
Singulative          Definite            Lative             <em> sal-vapur</em>
Singulative          Definite            Nominative         <em> il-vapur</em>
Singulative          Indefinite          Benefactive        <em> għal vapur</em>
Singulative          Indefinite          Comitative         <em> ma' vapur</em>
Singulative          Indefinite          Dative             <em> lil vapur</em>
Singulative          Indefinite          Elative            <em> minn vapur</em>
Singulative          Indefinite          Equative           <em> bħal vapur</em>
Singulative          Indefinite          Genitive           <em> ta' vapur</em>
Singulative          Indefinite          Inessive           <em> f'vapur</em>
Singulative          Indefinite          Instrumental       <em> b'vapur</em>
Singulative          Indefinite          Lative             <em> sa vapur</em>
Singulative          Indefinite          Nominative         <em> vapur</em>
Dual                 Definite            Benefactive        <em> []</em>
Dual                 Definite            Comitative         <em> []</em>
Dual                 Definite            Dative             <em> []</em>
Dual                 Definite            Elative            <em> []</em>
Dual                 Definite            Equative           <em> []</em>
Dual                 Definite            Genitive           <em> []</em>
Dual                 Definite            Inessive           <em> []</em>
Dual                 Definite            Instrumental       <em> []</em>
Dual                 Definite            Lative             <em> []</em>
Dual                 Definite            Nominative         <em> []</em>
Dual                 Indefinite          Benefactive        <em> []</em>
Dual                 Indefinite          Comitative         <em> []</em>
Dual                 Indefinite          Dative             <em> []</em>
Dual                 Indefinite          Elative            <em> []</em>
Dual                 Indefinite          Equative           <em> []</em>
Dual                 Indefinite          Genitive           <em> []</em>
Dual                 Indefinite          Inessive           <em> []</em>
Dual                 Indefinite          Instrumental       <em> []</em>
Dual                 Indefinite          Lative             <em> []</em>
Dual                 Indefinite          Nominative         <em> []</em>
Plural               Definite            Benefactive        <em> għall-vapuri</em>
Plural               Definite            Comitative         <em> mal-vapuri</em>
Plural               Definite            Dative             <em> lill-vapuri</em>
Plural               Definite            Elative            <em> mill-vapuri</em>
Plural               Definite            Equative           <em> bħall-vapuri</em>
Plural               Definite            Genitive           <em> tal-vapuri</em>
Plural               Definite            Inessive           <em> fil-vapuri</em>
Plural               Definite            Instrumental       <em> bil-vapuri</em>
Plural               Definite            Lative             <em> sal-vapuri</em>
Plural               Definite            Nominative         <em> il-vapuri</em>
Plural               Indefinite          Benefactive        <em> għal vapuri</em>
Plural               Indefinite          Comitative         <em> ma' vapuri</em>
Plural               Indefinite          Dative             <em> lil vapuri</em>
Plural               Indefinite          Elative            <em> minn vapuri</em>
Plural               Indefinite          Equative           <em> bħal vapuri</em>
Plural               Indefinite          Genitive           <em> ta' vapuri</em>
Plural               Indefinite          Inessive           <em> f'vapuri</em>
Plural               Indefinite          Instrumental       <em> b'vapuri</em>
Plural               Indefinite          Lative             <em> sa vapuri</em>
Plural               Indefinite          Nominative         <em> vapuri</em>
DeterminatePl        Definite            Benefactive        <em> []</em>
DeterminatePl        Definite            Comitative         <em> []</em>
DeterminatePl        Definite            Dative             <em> []</em>
DeterminatePl        Definite            Elative            <em> []</em>
DeterminatePl        Definite            Equative           <em> []</em>
DeterminatePl        Definite            Genitive           <em> []</em>
DeterminatePl        Definite            Inessive           <em> []</em>
DeterminatePl        Definite            Instrumental       <em> []</em>
DeterminatePl        Definite            Lative             <em> []</em>
DeterminatePl        Definite            Nominative         <em> []</em>
DeterminatePl        Indefinite          Benefactive        <em> []</em>
DeterminatePl        Indefinite          Comitative         <em> []</em>
DeterminatePl        Indefinite          Dative             <em> []</em>
DeterminatePl        Indefinite          Elative            <em> []</em>
DeterminatePl        Indefinite          Equative           <em> []</em>
DeterminatePl        Indefinite          Genitive           <em> []</em>
DeterminatePl        Indefinite          Inessive           <em> []</em>
DeterminatePl        Indefinite          Instrumental       <em> []</em>
DeterminatePl        Indefinite          Lative             <em> []</em>
DeterminatePl        Indefinite          Nominative         <em> []</em>
CollectivePl         Definite            Benefactive        <em> []</em>
CollectivePl         Definite            Comitative         <em> []</em>
CollectivePl         Definite            Dative             <em> []</em>
CollectivePl         Definite            Elative            <em> []</em>
CollectivePl         Definite            Equative           <em> []</em>
CollectivePl         Definite            Genitive           <em> []</em>
CollectivePl         Definite            Inessive           <em> []</em>
CollectivePl         Definite            Instrumental       <em> []</em>
CollectivePl         Definite            Lative             <em> []</em>
CollectivePl         Definite            Nominative         <em> []</em>
CollectivePl         Indefinite          Benefactive        <em> []</em>
CollectivePl         Indefinite          Comitative         <em> []</em>
CollectivePl         Indefinite          Dative             <em> []</em>
CollectivePl         Indefinite          Elative            <em> []</em>
CollectivePl         Indefinite          Equative           <em> []</em>
CollectivePl         Indefinite          Genitive           <em> []</em>
CollectivePl         Indefinite          Inessive           <em> []</em>
CollectivePl         Indefinite          Instrumental       <em> []</em>
CollectivePl         Indefinite          Lative             <em> []</em>
CollectivePl         Indefinite          Nominative         <em> []</em>
Masc                

<hr/>
Singulative          Definite            Benefactive        <em> għall-qmis</em>
Singulative          Definite            Comitative         <em> mal-qmis</em>
Singulative          Definite            Dative             <em> lill-qmis</em>
Singulative          Definite            Elative            <em> mill-qmis</em>
Singulative          Definite            Equative           <em> bħall-qmis</em>
Singulative          Definite            Genitive           <em> tal-qmis</em>
Singulative          Definite            Inessive           <em> fil-qmis</em>
Singulative          Definite            Instrumental       <em> bil-qmis</em>
Singulative          Definite            Lative             <em> sal-qmis</em>
Singulative          Definite            Nominative         <em> il-qmis</em>
Singulative          Indefinite          Benefactive        <em> għal qmis</em>
Singulative          Indefinite          Comitative         <em> ma' qmis</em>
Singulative          Indefinite          Dative             <em> lil qmis</em>
Singulative          Indefinite          Elative            <em> minn qmis</em>
Singulative          Indefinite          Equative           <em> bħal qmis</em>
Singulative          Indefinite          Genitive           <em> ta' qmis</em>
Singulative          Indefinite          Inessive           <em> fi qmis</em>
Singulative          Indefinite          Instrumental       <em> bi qmis</em>
Singulative          Indefinite          Lative             <em> sa qmis</em>
Singulative          Indefinite          Nominative         <em> qmis</em>
Dual                 Definite            Benefactive        <em> []</em>
Dual                 Definite            Comitative         <em> []</em>
Dual                 Definite            Dative             <em> []</em>
Dual                 Definite            Elative            <em> []</em>
Dual                 Definite            Equative           <em> []</em>
Dual                 Definite            Genitive           <em> []</em>
Dual                 Definite            Inessive           <em> []</em>
Dual                 Definite            Instrumental       <em> []</em>
Dual                 Definite            Lative             <em> []</em>
Dual                 Definite            Nominative         <em> []</em>
Dual                 Indefinite          Benefactive        <em> []</em>
Dual                 Indefinite          Comitative         <em> []</em>
Dual                 Indefinite          Dative             <em> []</em>
Dual                 Indefinite          Elative            <em> []</em>
Dual                 Indefinite          Equative           <em> []</em>
Dual                 Indefinite          Genitive           <em> []</em>
Dual                 Indefinite          Inessive           <em> []</em>
Dual                 Indefinite          Instrumental       <em> []</em>
Dual                 Indefinite          Lative             <em> []</em>
Dual                 Indefinite          Nominative         <em> []</em>
Plural               Definite            Benefactive        <em> għall-qmisi</em>
Plural               Definite            Comitative         <em> mal-qmisi</em>
Plural               Definite            Dative             <em> lill-qmisi</em>
Plural               Definite            Elative            <em> mill-qmisi</em>
Plural               Definite            Equative           <em> bħall-qmisi</em>
Plural               Definite            Genitive           <em> tal-qmisi</em>
Plural               Definite            Inessive           <em> fil-qmisi</em>
Plural               Definite            Instrumental       <em> bil-qmisi</em>
Plural               Definite            Lative             <em> sal-qmisi</em>
Plural               Definite            Nominative         <em> il-qmisi</em>
Plural               Indefinite          Benefactive        <em> għal qmisi</em>
Plural               Indefinite          Comitative         <em> ma' qmisi</em>
Plural               Indefinite          Dative             <em> lil qmisi</em>
Plural               Indefinite          Elative            <em> minn qmisi</em>
Plural               Indefinite          Equative           <em> bħal qmisi</em>
Plural               Indefinite          Genitive           <em> ta' qmisi</em>
Plural               Indefinite          Inessive           <em> fi qmisi</em>
Plural               Indefinite          Instrumental       <em> bi qmisi</em>
Plural               Indefinite          Lative             <em> sa qmisi</em>
Plural               Indefinite          Nominative         <em> qmisi</em>
DeterminatePl        Definite            Benefactive        <em> []</em>
DeterminatePl        Definite            Comitative         <em> []</em>
DeterminatePl        Definite            Dative             <em> []</em>
DeterminatePl        Definite            Elative            <em> []</em>
DeterminatePl        Definite            Equative           <em> []</em>
DeterminatePl        Definite            Genitive           <em> []</em>
DeterminatePl        Definite            Inessive           <em> []</em>
DeterminatePl        Definite            Instrumental       <em> []</em>
DeterminatePl        Definite            Lative             <em> []</em>
DeterminatePl        Definite            Nominative         <em> []</em>
DeterminatePl        Indefinite          Benefactive        <em> []</em>
DeterminatePl        Indefinite          Comitative         <em> []</em>
DeterminatePl        Indefinite          Dative             <em> []</em>
DeterminatePl        Indefinite          Elative            <em> []</em>
DeterminatePl        Indefinite          Equative           <em> []</em>
DeterminatePl        Indefinite          Genitive           <em> []</em>
DeterminatePl        Indefinite          Inessive           <em> []</em>
DeterminatePl        Indefinite          Instrumental       <em> []</em>
DeterminatePl        Indefinite          Lative             <em> []</em>
DeterminatePl        Indefinite          Nominative         <em> []</em>
CollectivePl         Definite            Benefactive        <em> []</em>
CollectivePl         Definite            Comitative         <em> []</em>
CollectivePl         Definite            Dative             <em> []</em>
CollectivePl         Definite            Elative            <em> []</em>
CollectivePl         Definite            Equative           <em> []</em>
CollectivePl         Definite            Genitive           <em> []</em>
CollectivePl         Definite            Inessive           <em> []</em>
CollectivePl         Definite            Instrumental       <em> []</em>
CollectivePl         Definite            Lative             <em> []</em>
CollectivePl         Definite            Nominative         <em> []</em>
CollectivePl         Indefinite          Benefactive        <em> []</em>
CollectivePl         Indefinite          Comitative         <em> []</em>
CollectivePl         Indefinite          Dative             <em> []</em>
CollectivePl         Indefinite          Elative            <em> []</em>
CollectivePl         Indefinite          Equative           <em> []</em>
CollectivePl         Indefinite          Genitive           <em> []</em>
CollectivePl         Indefinite          Inessive           <em> []</em>
CollectivePl         Indefinite          Instrumental       <em> []</em>
CollectivePl         Indefinite          Lative             <em> []</em>
CollectivePl         Indefinite          Nominative         <em> []</em>
Masc                

<hr/>
Singulative          Definite            Benefactive        <em> għaż-żarbuna</em>
Singulative          Definite            Comitative         <em> maż-żarbuna</em>
Singulative          Definite            Dative             <em> liż-żarbuna</em>
Singulative          Definite            Elative            <em> miż-żarbuna</em>
Singulative          Definite            Equative           <em> bħaż-żarbuna</em>
Singulative          Definite            Genitive           <em> taż-żarbuna</em>
Singulative          Definite            Inessive           <em> fiż-żarbuna</em>
Singulative          Definite            Instrumental       <em> biż-żarbuna</em>
Singulative          Definite            Lative             <em> saż-żarbuna</em>
Singulative          Definite            Nominative         <em> iż-żarbuna</em>
Singulative          Indefinite          Benefactive        <em> għal żarbuna</em>
Singulative          Indefinite          Comitative         <em> ma' żarbuna</em>
Singulative          Indefinite          Dative             <em> lil żarbuna</em>
Singulative          Indefinite          Elative            <em> minn żarbuna</em>
Singulative          Indefinite          Equative           <em> bħal żarbuna</em>
Singulative          Indefinite          Genitive           <em> ta' żarbuna</em>
Singulative          Indefinite          Inessive           <em> f'żarbuna</em>
Singulative          Indefinite          Instrumental       <em> b'żarbuna</em>
Singulative          Indefinite          Lative             <em> sa żarbuna</em>
Singulative          Indefinite          Nominative         <em> żarbuna</em>
Dual                 Definite            Benefactive        <em> []</em>
Dual                 Definite            Comitative         <em> []</em>
Dual                 Definite            Dative             <em> []</em>
Dual                 Definite            Elative            <em> []</em>
Dual                 Definite            Equative           <em> []</em>
Dual                 Definite            Genitive           <em> []</em>
Dual                 Definite            Inessive           <em> []</em>
Dual                 Definite            Instrumental       <em> []</em>
Dual                 Definite            Lative             <em> []</em>
Dual                 Definite            Nominative         <em> []</em>
Dual                 Indefinite          Benefactive        <em> []</em>
Dual                 Indefinite          Comitative         <em> []</em>
Dual                 Indefinite          Dative             <em> []</em>
Dual                 Indefinite          Elative            <em> []</em>
Dual                 Indefinite          Equative           <em> []</em>
Dual                 Indefinite          Genitive           <em> []</em>
Dual                 Indefinite          Inessive           <em> []</em>
Dual                 Indefinite          Instrumental       <em> []</em>
Dual                 Indefinite          Lative             <em> []</em>
Dual                 Indefinite          Nominative         <em> []</em>
Plural               Definite            Benefactive        <em> għaż-żarbuniet</em>
Plural               Definite            Comitative         <em> maż-żarbuniet</em>
Plural               Definite            Dative             <em> liż-żarbuniet</em>
Plural               Definite            Elative            <em> miż-żarbuniet</em>
Plural               Definite            Equative           <em> bħaż-żarbuniet</em>
Plural               Definite            Genitive           <em> taż-żarbuniet</em>
Plural               Definite            Inessive           <em> fiż-żarbuniet</em>
Plural               Definite            Instrumental       <em> biż-żarbuniet</em>
Plural               Definite            Lative             <em> saż-żarbuniet</em>
Plural               Definite            Nominative         <em> iż-żarbuniet</em>
Plural               Indefinite          Benefactive        <em> għal żarbuniet</em>
Plural               Indefinite          Comitative         <em> ma' żarbuniet</em>
Plural               Indefinite          Dative             <em> lil żarbuniet</em>
Plural               Indefinite          Elative            <em> minn żarbuniet</em>
Plural               Indefinite          Equative           <em> bħal żarbuniet</em>
Plural               Indefinite          Genitive           <em> ta' żarbuniet</em>
Plural               Indefinite          Inessive           <em> f'żarbuniet</em>
Plural               Indefinite          Instrumental       <em> b'żarbuniet</em>
Plural               Indefinite          Lative             <em> sa żarbuniet</em>
Plural               Indefinite          Nominative         <em> żarbuniet</em>
DeterminatePl        Definite            Benefactive        <em> []</em>
DeterminatePl        Definite            Comitative         <em> []</em>
DeterminatePl        Definite            Dative             <em> []</em>
DeterminatePl        Definite            Elative            <em> []</em>
DeterminatePl        Definite            Equative           <em> []</em>
DeterminatePl        Definite            Genitive           <em> []</em>
DeterminatePl        Definite            Inessive           <em> []</em>
DeterminatePl        Definite            Instrumental       <em> []</em>
DeterminatePl        Definite            Lative             <em> []</em>
DeterminatePl        Definite            Nominative         <em> []</em>
DeterminatePl        Indefinite          Benefactive        <em> []</em>
DeterminatePl        Indefinite          Comitative         <em> []</em>
DeterminatePl        Indefinite          Dative             <em> []</em>
DeterminatePl        Indefinite          Elative            <em> []</em>
DeterminatePl        Indefinite          Equative           <em> []</em>
DeterminatePl        Indefinite          Genitive           <em> []</em>
DeterminatePl        Indefinite          Inessive           <em> []</em>
DeterminatePl        Indefinite          Instrumental       <em> []</em>
DeterminatePl        Indefinite          Lative             <em> []</em>
DeterminatePl        Indefinite          Nominative         <em> []</em>
CollectivePl         Definite            Benefactive        <em> []</em>
CollectivePl         Definite            Comitative         <em> []</em>
CollectivePl         Definite            Dative             <em> []</em>
CollectivePl         Definite            Elative            <em> []</em>
CollectivePl         Definite            Equative           <em> []</em>
CollectivePl         Definite            Genitive           <em> []</em>
CollectivePl         Definite            Inessive           <em> []</em>
CollectivePl         Definite            Instrumental       <em> []</em>
CollectivePl         Definite            Lative             <em> []</em>
CollectivePl         Definite            Nominative         <em> []</em>
CollectivePl         Indefinite          Benefactive        <em> []</em>
CollectivePl         Indefinite          Comitative         <em> []</em>
CollectivePl         Indefinite          Dative             <em> []</em>
CollectivePl         Indefinite          Elative            <em> []</em>
CollectivePl         Indefinite          Equative           <em> []</em>
CollectivePl         Indefinite          Genitive           <em> []</em>
CollectivePl         Indefinite          Inessive           <em> []</em>
CollectivePl         Indefinite          Instrumental       <em> []</em>
CollectivePl         Indefinite          Lative             <em> []</em>
CollectivePl         Indefinite          Nominative         <em> []</em>
Fem                 

<hr/>
Singulative          Definite            Benefactive        <em> għall-ħanut</em>
Singulative          Definite            Comitative         <em> mal-ħanut</em>
Singulative          Definite            Dative             <em> lill-ħanut</em>
Singulative          Definite            Elative            <em> mill-ħanut</em>
Singulative          Definite            Equative           <em> bħall-ħanut</em>
Singulative          Definite            Genitive           <em> tal-ħanut</em>
Singulative          Definite            Inessive           <em> fil-ħanut</em>
Singulative          Definite            Instrumental       <em> bil-ħanut</em>
Singulative          Definite            Lative             <em> sal-ħanut</em>
Singulative          Definite            Nominative         <em> il-ħanut</em>
Singulative          Indefinite          Benefactive        <em> għal ħanut</em>
Singulative          Indefinite          Comitative         <em> ma' ħanut</em>
Singulative          Indefinite          Dative             <em> lil ħanut</em>
Singulative          Indefinite          Elative            <em> minn ħanut</em>
Singulative          Indefinite          Equative           <em> bħal ħanut</em>
Singulative          Indefinite          Genitive           <em> ta' ħanut</em>
Singulative          Indefinite          Inessive           <em> f'ħanut</em>
Singulative          Indefinite          Instrumental       <em> b'ħanut</em>
Singulative          Indefinite          Lative             <em> sa ħanut</em>
Singulative          Indefinite          Nominative         <em> ħanut</em>
Dual                 Definite            Benefactive        <em> []</em>
Dual                 Definite            Comitative         <em> []</em>
Dual                 Definite            Dative             <em> []</em>
Dual                 Definite            Elative            <em> []</em>
Dual                 Definite            Equative           <em> []</em>
Dual                 Definite            Genitive           <em> []</em>
Dual                 Definite            Inessive           <em> []</em>
Dual                 Definite            Instrumental       <em> []</em>
Dual                 Definite            Lative             <em> []</em>
Dual                 Definite            Nominative         <em> []</em>
Dual                 Indefinite          Benefactive        <em> []</em>
Dual                 Indefinite          Comitative         <em> []</em>
Dual                 Indefinite          Dative             <em> []</em>
Dual                 Indefinite          Elative            <em> []</em>
Dual                 Indefinite          Equative           <em> []</em>
Dual                 Indefinite          Genitive           <em> []</em>
Dual                 Indefinite          Inessive           <em> []</em>
Dual                 Indefinite          Instrumental       <em> []</em>
Dual                 Indefinite          Lative             <em> []</em>
Dual                 Indefinite          Nominative         <em> []</em>
Plural               Definite            Benefactive        <em> għall-ħanuti</em>
Plural               Definite            Comitative         <em> mal-ħanuti</em>
Plural               Definite            Dative             <em> lill-ħanuti</em>
Plural               Definite            Elative            <em> mill-ħanuti</em>
Plural               Definite            Equative           <em> bħall-ħanuti</em>
Plural               Definite            Genitive           <em> tal-ħanuti</em>
Plural               Definite            Inessive           <em> fil-ħanuti</em>
Plural               Definite            Instrumental       <em> bil-ħanuti</em>
Plural               Definite            Lative             <em> sal-ħanuti</em>
Plural               Definite            Nominative         <em> il-ħanuti</em>
Plural               Indefinite          Benefactive        <em> għal ħanuti</em>
Plural               Indefinite          Comitative         <em> ma' ħanuti</em>
Plural               Indefinite          Dative             <em> lil ħanuti</em>
Plural               Indefinite          Elative            <em> minn ħanuti</em>
Plural               Indefinite          Equative           <em> bħal ħanuti</em>
Plural               Indefinite          Genitive           <em> ta' ħanuti</em>
Plural               Indefinite          Inessive           <em> f'ħanuti</em>
Plural               Indefinite          Instrumental       <em> b'ħanuti</em>
Plural               Indefinite          Lative             <em> sa ħanuti</em>
Plural               Indefinite          Nominative         <em> ħanuti</em>
DeterminatePl        Definite            Benefactive        <em> []</em>
DeterminatePl        Definite            Comitative         <em> []</em>
DeterminatePl        Definite            Dative             <em> []</em>
DeterminatePl        Definite            Elative            <em> []</em>
DeterminatePl        Definite            Equative           <em> []</em>
DeterminatePl        Definite            Genitive           <em> []</em>
DeterminatePl        Definite            Inessive           <em> []</em>
DeterminatePl        Definite            Instrumental       <em> []</em>
DeterminatePl        Definite            Lative             <em> []</em>
DeterminatePl        Definite            Nominative         <em> []</em>
DeterminatePl        Indefinite          Benefactive        <em> []</em>
DeterminatePl        Indefinite          Comitative         <em> []</em>
DeterminatePl        Indefinite          Dative             <em> []</em>
DeterminatePl        Indefinite          Elative            <em> []</em>
DeterminatePl        Indefinite          Equative           <em> []</em>
DeterminatePl        Indefinite          Genitive           <em> []</em>
DeterminatePl        Indefinite          Inessive           <em> []</em>
DeterminatePl        Indefinite          Instrumental       <em> []</em>
DeterminatePl        Indefinite          Lative             <em> []</em>
DeterminatePl        Indefinite          Nominative         <em> []</em>
CollectivePl         Definite            Benefactive        <em> []</em>
CollectivePl         Definite            Comitative         <em> []</em>
CollectivePl         Definite            Dative             <em> []</em>
CollectivePl         Definite            Elative            <em> []</em>
CollectivePl         Definite            Equative           <em> []</em>
CollectivePl         Definite            Genitive           <em> []</em>
CollectivePl         Definite            Inessive           <em> []</em>
CollectivePl         Definite            Instrumental       <em> []</em>
CollectivePl         Definite            Lative             <em> []</em>
CollectivePl         Definite            Nominative         <em> []</em>
CollectivePl         Indefinite          Benefactive        <em> []</em>
CollectivePl         Indefinite          Comitative         <em> []</em>
CollectivePl         Indefinite          Dative             <em> []</em>
CollectivePl         Indefinite          Elative            <em> []</em>
CollectivePl         Indefinite          Equative           <em> []</em>
CollectivePl         Indefinite          Genitive           <em> []</em>
CollectivePl         Indefinite          Inessive           <em> []</em>
CollectivePl         Indefinite          Instrumental       <em> []</em>
CollectivePl         Indefinite          Lative             <em> []</em>
CollectivePl         Indefinite          Nominative         <em> []</em>
Masc                

<hr/>
Singulative          Definite            Benefactive        <em> għall-fidda</em>
Singulative          Definite            Comitative         <em> mal-fidda</em>
Singulative          Definite            Dative             <em> lill-fidda</em>
Singulative          Definite            Elative            <em> mill-fidda</em>
Singulative          Definite            Equative           <em> bħall-fidda</em>
Singulative          Definite            Genitive           <em> tal-fidda</em>
Singulative          Definite            Inessive           <em> fil-fidda</em>
Singulative          Definite            Instrumental       <em> bil-fidda</em>
Singulative          Definite            Lative             <em> sal-fidda</em>
Singulative          Definite            Nominative         <em> il-fidda</em>
Singulative          Indefinite          Benefactive        <em> għal fidda</em>
Singulative          Indefinite          Comitative         <em> ma' fidda</em>
Singulative          Indefinite          Dative             <em> lil fidda</em>
Singulative          Indefinite          Elative            <em> minn fidda</em>
Singulative          Indefinite          Equative           <em> bħal fidda</em>
Singulative          Indefinite          Genitive           <em> ta' fidda</em>
Singulative          Indefinite          Inessive           <em> fi fidda</em>
Singulative          Indefinite          Instrumental       <em> b'fidda</em>
Singulative          Indefinite          Lative             <em> sa fidda</em>
Singulative          Indefinite          Nominative         <em> fidda</em>
Dual                 Definite            Benefactive        <em> []</em>
Dual                 Definite            Comitative         <em> []</em>
Dual                 Definite            Dative             <em> []</em>
Dual                 Definite            Elative            <em> []</em>
Dual                 Definite            Equative           <em> []</em>
Dual                 Definite            Genitive           <em> []</em>
Dual                 Definite            Inessive           <em> []</em>
Dual                 Definite            Instrumental       <em> []</em>
Dual                 Definite            Lative             <em> []</em>
Dual                 Definite            Nominative         <em> []</em>
Dual                 Indefinite          Benefactive        <em> []</em>
Dual                 Indefinite          Comitative         <em> []</em>
Dual                 Indefinite          Dative             <em> []</em>
Dual                 Indefinite          Elative            <em> []</em>
Dual                 Indefinite          Equative           <em> []</em>
Dual                 Indefinite          Genitive           <em> []</em>
Dual                 Indefinite          Inessive           <em> []</em>
Dual                 Indefinite          Instrumental       <em> []</em>
Dual                 Indefinite          Lative             <em> []</em>
Dual                 Indefinite          Nominative         <em> []</em>
Plural               Definite            Benefactive        <em> għall-fiddi</em>
Plural               Definite            Comitative         <em> mal-fiddi</em>
Plural               Definite            Dative             <em> lill-fiddi</em>
Plural               Definite            Elative            <em> mill-fiddi</em>
Plural               Definite            Equative           <em> bħall-fiddi</em>
Plural               Definite            Genitive           <em> tal-fiddi</em>
Plural               Definite            Inessive           <em> fil-fiddi</em>
Plural               Definite            Instrumental       <em> bil-fiddi</em>
Plural               Definite            Lative             <em> sal-fiddi</em>
Plural               Definite            Nominative         <em> il-fiddi</em>
Plural               Indefinite          Benefactive        <em> għal fiddi</em>
Plural               Indefinite          Comitative         <em> ma' fiddi</em>
Plural               Indefinite          Dative             <em> lil fiddi</em>
Plural               Indefinite          Elative            <em> minn fiddi</em>
Plural               Indefinite          Equative           <em> bħal fiddi</em>
Plural               Indefinite          Genitive           <em> ta' fiddi</em>
Plural               Indefinite          Inessive           <em> fi fiddi</em>
Plural               Indefinite          Instrumental       <em> b'fiddi</em>
Plural               Indefinite          Lative             <em> sa fiddi</em>
Plural               Indefinite          Nominative         <em> fiddi</em>
DeterminatePl        Definite            Benefactive        <em> []</em>
DeterminatePl        Definite            Comitative         <em> []</em>
DeterminatePl        Definite            Dative             <em> []</em>
DeterminatePl        Definite            Elative            <em> []</em>
DeterminatePl        Definite            Equative           <em> []</em>
DeterminatePl        Definite            Genitive           <em> []</em>
DeterminatePl        Definite            Inessive           <em> []</em>
DeterminatePl        Definite            Instrumental       <em> []</em>
DeterminatePl        Definite            Lative             <em> []</em>
DeterminatePl        Definite            Nominative         <em> []</em>
DeterminatePl        Indefinite          Benefactive        <em> []</em>
DeterminatePl        Indefinite          Comitative         <em> []</em>
DeterminatePl        Indefinite          Dative             <em> []</em>
DeterminatePl        Indefinite          Elative            <em> []</em>
DeterminatePl        Indefinite          Equative           <em> []</em>
DeterminatePl        Indefinite          Genitive           <em> []</em>
DeterminatePl        Indefinite          Inessive           <em> []</em>
DeterminatePl        Indefinite          Instrumental       <em> []</em>
DeterminatePl        Indefinite          Lative             <em> []</em>
DeterminatePl        Indefinite          Nominative         <em> []</em>
CollectivePl         Definite            Benefactive        <em> []</em>
CollectivePl         Definite            Comitative         <em> []</em>
CollectivePl         Definite            Dative             <em> []</em>
CollectivePl         Definite            Elative            <em> []</em>
CollectivePl         Definite            Equative           <em> []</em>
CollectivePl         Definite            Genitive           <em> []</em>
CollectivePl         Definite            Inessive           <em> []</em>
CollectivePl         Definite            Instrumental       <em> []</em>
CollectivePl         Definite            Lative             <em> []</em>
CollectivePl         Definite            Nominative         <em> []</em>
CollectivePl         Indefinite          Benefactive        <em> []</em>
CollectivePl         Indefinite          Comitative         <em> []</em>
CollectivePl         Indefinite          Dative             <em> []</em>
CollectivePl         Indefinite          Elative            <em> []</em>
CollectivePl         Indefinite          Equative           <em> []</em>
CollectivePl         Indefinite          Genitive           <em> []</em>
CollectivePl         Indefinite          Inessive           <em> []</em>
CollectivePl         Indefinite          Instrumental       <em> []</em>
CollectivePl         Indefinite          Lative             <em> []</em>
CollectivePl         Indefinite          Nominative         <em> []</em>
Fem                 

<hr/>
Singulative          Definite            Benefactive        <em> għall-oħt</em>
Singulative          Definite            Comitative         <em> mal-oħt</em>
Singulative          Definite            Dative             <em> lill-oħt</em>
Singulative          Definite            Elative            <em> mill-oħt</em>
Singulative          Definite            Equative           <em> bħall-oħt</em>
Singulative          Definite            Genitive           <em> tal-oħt</em>
Singulative          Definite            Inessive           <em> fl-oħt</em>
Singulative          Definite            Instrumental       <em> bl-oħt</em>
Singulative          Definite            Lative             <em> sal-oħt</em>
Singulative          Definite            Nominative         <em> il-oħt</em>
Singulative          Indefinite          Benefactive        <em> għal oħt</em>
Singulative          Indefinite          Comitative         <em> m'oħt</em>
Singulative          Indefinite          Dative             <em> lil oħt</em>
Singulative          Indefinite          Elative            <em> minn oħt</em>
Singulative          Indefinite          Equative           <em> bħal oħt</em>
Singulative          Indefinite          Genitive           <em> t'oħt</em>
Singulative          Indefinite          Inessive           <em> f'oħt</em>
Singulative          Indefinite          Instrumental       <em> b'oħt</em>
Singulative          Indefinite          Lative             <em> s'oħt</em>
Singulative          Indefinite          Nominative         <em> oħt</em>
Dual                 Definite            Benefactive        <em> []</em>
Dual                 Definite            Comitative         <em> []</em>
Dual                 Definite            Dative             <em> []</em>
Dual                 Definite            Elative            <em> []</em>
Dual                 Definite            Equative           <em> []</em>
Dual                 Definite            Genitive           <em> []</em>
Dual                 Definite            Inessive           <em> []</em>
Dual                 Definite            Instrumental       <em> []</em>
Dual                 Definite            Lative             <em> []</em>
Dual                 Definite            Nominative         <em> []</em>
Dual                 Indefinite          Benefactive        <em> []</em>
Dual                 Indefinite          Comitative         <em> []</em>
Dual                 Indefinite          Dative             <em> []</em>
Dual                 Indefinite          Elative            <em> []</em>
Dual                 Indefinite          Equative           <em> []</em>
Dual                 Indefinite          Genitive           <em> []</em>
Dual                 Indefinite          Inessive           <em> []</em>
Dual                 Indefinite          Instrumental       <em> []</em>
Dual                 Indefinite          Lative             <em> []</em>
Dual                 Indefinite          Nominative         <em> []</em>
Plural               Definite            Benefactive        <em> għall-oħti</em>
Plural               Definite            Comitative         <em> mal-oħti</em>
Plural               Definite            Dative             <em> lill-oħti</em>
Plural               Definite            Elative            <em> mill-oħti</em>
Plural               Definite            Equative           <em> bħall-oħti</em>
Plural               Definite            Genitive           <em> tal-oħti</em>
Plural               Definite            Inessive           <em> fl-oħti</em>
Plural               Definite            Instrumental       <em> bl-oħti</em>
Plural               Definite            Lative             <em> sal-oħti</em>
Plural               Definite            Nominative         <em> il-oħti</em>
Plural               Indefinite          Benefactive        <em> għal oħti</em>
Plural               Indefinite          Comitative         <em> m'oħti</em>
Plural               Indefinite          Dative             <em> lil oħti</em>
Plural               Indefinite          Elative            <em> minn oħti</em>
Plural               Indefinite          Equative           <em> bħal oħti</em>
Plural               Indefinite          Genitive           <em> t'oħti</em>
Plural               Indefinite          Inessive           <em> f'oħti</em>
Plural               Indefinite          Instrumental       <em> b'oħti</em>
Plural               Indefinite          Lative             <em> s'oħti</em>
Plural               Indefinite          Nominative         <em> oħti</em>
DeterminatePl        Definite            Benefactive        <em> []</em>
DeterminatePl        Definite            Comitative         <em> []</em>
DeterminatePl        Definite            Dative             <em> []</em>
DeterminatePl        Definite            Elative            <em> []</em>
DeterminatePl        Definite            Equative           <em> []</em>
DeterminatePl        Definite            Genitive           <em> []</em>
DeterminatePl        Definite            Inessive           <em> []</em>
DeterminatePl        Definite            Instrumental       <em> []</em>
DeterminatePl        Definite            Lative             <em> []</em>
DeterminatePl        Definite            Nominative         <em> []</em>
DeterminatePl        Indefinite          Benefactive        <em> []</em>
DeterminatePl        Indefinite          Comitative         <em> []</em>
DeterminatePl        Indefinite          Dative             <em> []</em>
DeterminatePl        Indefinite          Elative            <em> []</em>
DeterminatePl        Indefinite          Equative           <em> []</em>
DeterminatePl        Indefinite          Genitive           <em> []</em>
DeterminatePl        Indefinite          Inessive           <em> []</em>
DeterminatePl        Indefinite          Instrumental       <em> []</em>
DeterminatePl        Indefinite          Lative             <em> []</em>
DeterminatePl        Indefinite          Nominative         <em> []</em>
CollectivePl         Definite            Benefactive        <em> []</em>
CollectivePl         Definite            Comitative         <em> []</em>
CollectivePl         Definite            Dative             <em> []</em>
CollectivePl         Definite            Elative            <em> []</em>
CollectivePl         Definite            Equative           <em> []</em>
CollectivePl         Definite            Genitive           <em> []</em>
CollectivePl         Definite            Inessive           <em> []</em>
CollectivePl         Definite            Instrumental       <em> []</em>
CollectivePl         Definite            Lative             <em> []</em>
CollectivePl         Definite            Nominative         <em> []</em>
CollectivePl         Indefinite          Benefactive        <em> []</em>
CollectivePl         Indefinite          Comitative         <em> []</em>
CollectivePl         Indefinite          Dative             <em> []</em>
CollectivePl         Indefinite          Elative            <em> []</em>
CollectivePl         Indefinite          Equative           <em> []</em>
CollectivePl         Indefinite          Genitive           <em> []</em>
CollectivePl         Indefinite          Inessive           <em> []</em>
CollectivePl         Indefinite          Instrumental       <em> []</em>
CollectivePl         Indefinite          Lative             <em> []</em>
CollectivePl         Indefinite          Nominative         <em> []</em>
Masc                

<hr/>
Singulative          Definite            Benefactive        <em> għall-ġilda</em>
Singulative          Definite            Comitative         <em> mal-ġilda</em>
Singulative          Definite            Dative             <em> lill-ġilda</em>
Singulative          Definite            Elative            <em> mill-ġilda</em>
Singulative          Definite            Equative           <em> bħall-ġilda</em>
Singulative          Definite            Genitive           <em> tal-ġilda</em>
Singulative          Definite            Inessive           <em> fil-ġilda</em>
Singulative          Definite            Instrumental       <em> bil-ġilda</em>
Singulative          Definite            Lative             <em> sal-ġilda</em>
Singulative          Definite            Nominative         <em> il-ġilda</em>
Singulative          Indefinite          Benefactive        <em> għal ġilda</em>
Singulative          Indefinite          Comitative         <em> ma' ġilda</em>
Singulative          Indefinite          Dative             <em> lil ġilda</em>
Singulative          Indefinite          Elative            <em> minn ġilda</em>
Singulative          Indefinite          Equative           <em> bħal ġilda</em>
Singulative          Indefinite          Genitive           <em> ta' ġilda</em>
Singulative          Indefinite          Inessive           <em> f'ġilda</em>
Singulative          Indefinite          Instrumental       <em> b'ġilda</em>
Singulative          Indefinite          Lative             <em> sa ġilda</em>
Singulative          Indefinite          Nominative         <em> ġilda</em>
Dual                 Definite            Benefactive        <em> []</em>
Dual                 Definite            Comitative         <em> []</em>
Dual                 Definite            Dative             <em> []</em>
Dual                 Definite            Elative            <em> []</em>
Dual                 Definite            Equative           <em> []</em>
Dual                 Definite            Genitive           <em> []</em>
Dual                 Definite            Inessive           <em> []</em>
Dual                 Definite            Instrumental       <em> []</em>
Dual                 Definite            Lative             <em> []</em>
Dual                 Definite            Nominative         <em> []</em>
Dual                 Indefinite          Benefactive        <em> []</em>
Dual                 Indefinite          Comitative         <em> []</em>
Dual                 Indefinite          Dative             <em> []</em>
Dual                 Indefinite          Elative            <em> []</em>
Dual                 Indefinite          Equative           <em> []</em>
Dual                 Indefinite          Genitive           <em> []</em>
Dual                 Indefinite          Inessive           <em> []</em>
Dual                 Indefinite          Instrumental       <em> []</em>
Dual                 Indefinite          Lative             <em> []</em>
Dual                 Indefinite          Nominative         <em> []</em>
Plural               Definite            Benefactive        <em> għall-ġildi</em>
Plural               Definite            Comitative         <em> mal-ġildi</em>
Plural               Definite            Dative             <em> lill-ġildi</em>
Plural               Definite            Elative            <em> mill-ġildi</em>
Plural               Definite            Equative           <em> bħall-ġildi</em>
Plural               Definite            Genitive           <em> tal-ġildi</em>
Plural               Definite            Inessive           <em> fil-ġildi</em>
Plural               Definite            Instrumental       <em> bil-ġildi</em>
Plural               Definite            Lative             <em> sal-ġildi</em>
Plural               Definite            Nominative         <em> il-ġildi</em>
Plural               Indefinite          Benefactive        <em> għal ġildi</em>
Plural               Indefinite          Comitative         <em> ma' ġildi</em>
Plural               Indefinite          Dative             <em> lil ġildi</em>
Plural               Indefinite          Elative            <em> minn ġildi</em>
Plural               Indefinite          Equative           <em> bħal ġildi</em>
Plural               Indefinite          Genitive           <em> ta' ġildi</em>
Plural               Indefinite          Inessive           <em> f'ġildi</em>
Plural               Indefinite          Instrumental       <em> b'ġildi</em>
Plural               Indefinite          Lative             <em> sa ġildi</em>
Plural               Indefinite          Nominative         <em> ġildi</em>
DeterminatePl        Definite            Benefactive        <em> []</em>
DeterminatePl        Definite            Comitative         <em> []</em>
DeterminatePl        Definite            Dative             <em> []</em>
DeterminatePl        Definite            Elative            <em> []</em>
DeterminatePl        Definite            Equative           <em> []</em>
DeterminatePl        Definite            Genitive           <em> []</em>
DeterminatePl        Definite            Inessive           <em> []</em>
DeterminatePl        Definite            Instrumental       <em> []</em>
DeterminatePl        Definite            Lative             <em> []</em>
DeterminatePl        Definite            Nominative         <em> []</em>
DeterminatePl        Indefinite          Benefactive        <em> []</em>
DeterminatePl        Indefinite          Comitative         <em> []</em>
DeterminatePl        Indefinite          Dative             <em> []</em>
DeterminatePl        Indefinite          Elative            <em> []</em>
DeterminatePl        Indefinite          Equative           <em> []</em>
DeterminatePl        Indefinite          Genitive           <em> []</em>
DeterminatePl        Indefinite          Inessive           <em> []</em>
DeterminatePl        Indefinite          Instrumental       <em> []</em>
DeterminatePl        Indefinite          Lative             <em> []</em>
DeterminatePl        Indefinite          Nominative         <em> []</em>
CollectivePl         Definite            Benefactive        <em> []</em>
CollectivePl         Definite            Comitative         <em> []</em>
CollectivePl         Definite            Dative             <em> []</em>
CollectivePl         Definite            Elative            <em> []</em>
CollectivePl         Definite            Equative           <em> []</em>
CollectivePl         Definite            Genitive           <em> []</em>
CollectivePl         Definite            Inessive           <em> []</em>
CollectivePl         Definite            Instrumental       <em> []</em>
CollectivePl         Definite            Lative             <em> []</em>
CollectivePl         Definite            Nominative         <em> []</em>
CollectivePl         Indefinite          Benefactive        <em> []</em>
CollectivePl         Indefinite          Comitative         <em> []</em>
CollectivePl         Indefinite          Dative             <em> []</em>
CollectivePl         Indefinite          Elative            <em> []</em>
CollectivePl         Indefinite          Equative           <em> []</em>
CollectivePl         Indefinite          Genitive           <em> []</em>
CollectivePl         Indefinite          Inessive           <em> []</em>
CollectivePl         Indefinite          Instrumental       <em> []</em>
CollectivePl         Indefinite          Lative             <em> []</em>
CollectivePl         Indefinite          Nominative         <em> []</em>
Fem                 

<hr/>
Singulative          Definite            Benefactive        <em> għas-sema</em>
Singulative          Definite            Comitative         <em> mas-sema</em>
Singulative          Definite            Dative             <em> lis-sema</em>
Singulative          Definite            Elative            <em> mis-sema</em>
Singulative          Definite            Equative           <em> bħas-sema</em>
Singulative          Definite            Genitive           <em> tas-sema</em>
Singulative          Definite            Inessive           <em> fis-sema</em>
Singulative          Definite            Instrumental       <em> bis-sema</em>
Singulative          Definite            Lative             <em> sas-sema</em>
Singulative          Definite            Nominative         <em> is-sema</em>
Singulative          Indefinite          Benefactive        <em> għal sema</em>
Singulative          Indefinite          Comitative         <em> ma' sema</em>
Singulative          Indefinite          Dative             <em> lil sema</em>
Singulative          Indefinite          Elative            <em> minn sema</em>
Singulative          Indefinite          Equative           <em> bħal sema</em>
Singulative          Indefinite          Genitive           <em> ta' sema</em>
Singulative          Indefinite          Inessive           <em> f'sema</em>
Singulative          Indefinite          Instrumental       <em> b'sema</em>
Singulative          Indefinite          Lative             <em> sa sema</em>
Singulative          Indefinite          Nominative         <em> sema</em>
Dual                 Definite            Benefactive        <em> []</em>
Dual                 Definite            Comitative         <em> []</em>
Dual                 Definite            Dative             <em> []</em>
Dual                 Definite            Elative            <em> []</em>
Dual                 Definite            Equative           <em> []</em>
Dual                 Definite            Genitive           <em> []</em>
Dual                 Definite            Inessive           <em> []</em>
Dual                 Definite            Instrumental       <em> []</em>
Dual                 Definite            Lative             <em> []</em>
Dual                 Definite            Nominative         <em> []</em>
Dual                 Indefinite          Benefactive        <em> []</em>
Dual                 Indefinite          Comitative         <em> []</em>
Dual                 Indefinite          Dative             <em> []</em>
Dual                 Indefinite          Elative            <em> []</em>
Dual                 Indefinite          Equative           <em> []</em>
Dual                 Indefinite          Genitive           <em> []</em>
Dual                 Indefinite          Inessive           <em> []</em>
Dual                 Indefinite          Instrumental       <em> []</em>
Dual                 Indefinite          Lative             <em> []</em>
Dual                 Indefinite          Nominative         <em> []</em>
Plural               Definite            Benefactive        <em> għas-semi</em>
Plural               Definite            Comitative         <em> mas-semi</em>
Plural               Definite            Dative             <em> lis-semi</em>
Plural               Definite            Elative            <em> mis-semi</em>
Plural               Definite            Equative           <em> bħas-semi</em>
Plural               Definite            Genitive           <em> tas-semi</em>
Plural               Definite            Inessive           <em> fis-semi</em>
Plural               Definite            Instrumental       <em> bis-semi</em>
Plural               Definite            Lative             <em> sas-semi</em>
Plural               Definite            Nominative         <em> is-semi</em>
Plural               Indefinite          Benefactive        <em> għal semi</em>
Plural               Indefinite          Comitative         <em> ma' semi</em>
Plural               Indefinite          Dative             <em> lil semi</em>
Plural               Indefinite          Elative            <em> minn semi</em>
Plural               Indefinite          Equative           <em> bħal semi</em>
Plural               Indefinite          Genitive           <em> ta' semi</em>
Plural               Indefinite          Inessive           <em> f'semi</em>
Plural               Indefinite          Instrumental       <em> b'semi</em>
Plural               Indefinite          Lative             <em> sa semi</em>
Plural               Indefinite          Nominative         <em> semi</em>
DeterminatePl        Definite            Benefactive        <em> []</em>
DeterminatePl        Definite            Comitative         <em> []</em>
DeterminatePl        Definite            Dative             <em> []</em>
DeterminatePl        Definite            Elative            <em> []</em>
DeterminatePl        Definite            Equative           <em> []</em>
DeterminatePl        Definite            Genitive           <em> []</em>
DeterminatePl        Definite            Inessive           <em> []</em>
DeterminatePl        Definite            Instrumental       <em> []</em>
DeterminatePl        Definite            Lative             <em> []</em>
DeterminatePl        Definite            Nominative         <em> []</em>
DeterminatePl        Indefinite          Benefactive        <em> []</em>
DeterminatePl        Indefinite          Comitative         <em> []</em>
DeterminatePl        Indefinite          Dative             <em> []</em>
DeterminatePl        Indefinite          Elative            <em> []</em>
DeterminatePl        Indefinite          Equative           <em> []</em>
DeterminatePl        Indefinite          Genitive           <em> []</em>
DeterminatePl        Indefinite          Inessive           <em> []</em>
DeterminatePl        Indefinite          Instrumental       <em> []</em>
DeterminatePl        Indefinite          Lative             <em> []</em>
DeterminatePl        Indefinite          Nominative         <em> []</em>
CollectivePl         Definite            Benefactive        <em> []</em>
CollectivePl         Definite            Comitative         <em> []</em>
CollectivePl         Definite            Dative             <em> []</em>
CollectivePl         Definite            Elative            <em> []</em>
CollectivePl         Definite            Equative           <em> []</em>
CollectivePl         Definite            Genitive           <em> []</em>
CollectivePl         Definite            Inessive           <em> []</em>
CollectivePl         Definite            Instrumental       <em> []</em>
CollectivePl         Definite            Lative             <em> []</em>
CollectivePl         Definite            Nominative         <em> []</em>
CollectivePl         Indefinite          Benefactive        <em> []</em>
CollectivePl         Indefinite          Comitative         <em> []</em>
CollectivePl         Indefinite          Dative             <em> []</em>
CollectivePl         Indefinite          Elative            <em> []</em>
CollectivePl         Indefinite          Equative           <em> []</em>
CollectivePl         Indefinite          Genitive           <em> []</em>
CollectivePl         Indefinite          Inessive           <em> []</em>
CollectivePl         Indefinite          Instrumental       <em> []</em>
CollectivePl         Indefinite          Lative             <em> []</em>
CollectivePl         Indefinite          Nominative         <em> []</em>
Fem                 

<hr/>
Singulative          Definite            Benefactive        <em> għad-duħħan</em>
Singulative          Definite            Comitative         <em> mad-duħħan</em>
Singulative          Definite            Dative             <em> lid-duħħan</em>
Singulative          Definite            Elative            <em> mid-duħħan</em>
Singulative          Definite            Equative           <em> bħad-duħħan</em>
Singulative          Definite            Genitive           <em> tad-duħħan</em>
Singulative          Definite            Inessive           <em> fid-duħħan</em>
Singulative          Definite            Instrumental       <em> bid-duħħan</em>
Singulative          Definite            Lative             <em> sad-duħħan</em>
Singulative          Definite            Nominative         <em> id-duħħan</em>
Singulative          Indefinite          Benefactive        <em> għal duħħan</em>
Singulative          Indefinite          Comitative         <em> ma' duħħan</em>
Singulative          Indefinite          Dative             <em> lil duħħan</em>
Singulative          Indefinite          Elative            <em> minn duħħan</em>
Singulative          Indefinite          Equative           <em> bħal duħħan</em>
Singulative          Indefinite          Genitive           <em> ta' duħħan</em>
Singulative          Indefinite          Inessive           <em> f'duħħan</em>
Singulative          Indefinite          Instrumental       <em> b'duħħan</em>
Singulative          Indefinite          Lative             <em> sa duħħan</em>
Singulative          Indefinite          Nominative         <em> duħħan</em>
Dual                 Definite            Benefactive        <em> []</em>
Dual                 Definite            Comitative         <em> []</em>
Dual                 Definite            Dative             <em> []</em>
Dual                 Definite            Elative            <em> []</em>
Dual                 Definite            Equative           <em> []</em>
Dual                 Definite            Genitive           <em> []</em>
Dual                 Definite            Inessive           <em> []</em>
Dual                 Definite            Instrumental       <em> []</em>
Dual                 Definite            Lative             <em> []</em>
Dual                 Definite            Nominative         <em> []</em>
Dual                 Indefinite          Benefactive        <em> []</em>
Dual                 Indefinite          Comitative         <em> []</em>
Dual                 Indefinite          Dative             <em> []</em>
Dual                 Indefinite          Elative            <em> []</em>
Dual                 Indefinite          Equative           <em> []</em>
Dual                 Indefinite          Genitive           <em> []</em>
Dual                 Indefinite          Inessive           <em> []</em>
Dual                 Indefinite          Instrumental       <em> []</em>
Dual                 Indefinite          Lative             <em> []</em>
Dual                 Indefinite          Nominative         <em> []</em>
Plural               Definite            Benefactive        <em> għad-duħħani</em>
Plural               Definite            Comitative         <em> mad-duħħani</em>
Plural               Definite            Dative             <em> lid-duħħani</em>
Plural               Definite            Elative            <em> mid-duħħani</em>
Plural               Definite            Equative           <em> bħad-duħħani</em>
Plural               Definite            Genitive           <em> tad-duħħani</em>
Plural               Definite            Inessive           <em> fid-duħħani</em>
Plural               Definite            Instrumental       <em> bid-duħħani</em>
Plural               Definite            Lative             <em> sad-duħħani</em>
Plural               Definite            Nominative         <em> id-duħħani</em>
Plural               Indefinite          Benefactive        <em> għal duħħani</em>
Plural               Indefinite          Comitative         <em> ma' duħħani</em>
Plural               Indefinite          Dative             <em> lil duħħani</em>
Plural               Indefinite          Elative            <em> minn duħħani</em>
Plural               Indefinite          Equative           <em> bħal duħħani</em>
Plural               Indefinite          Genitive           <em> ta' duħħani</em>
Plural               Indefinite          Inessive           <em> f'duħħani</em>
Plural               Indefinite          Instrumental       <em> b'duħħani</em>
Plural               Indefinite          Lative             <em> sa duħħani</em>
Plural               Indefinite          Nominative         <em> duħħani</em>
DeterminatePl        Definite            Benefactive        <em> []</em>
DeterminatePl        Definite            Comitative         <em> []</em>
DeterminatePl        Definite            Dative             <em> []</em>
DeterminatePl        Definite            Elative            <em> []</em>
DeterminatePl        Definite            Equative           <em> []</em>
DeterminatePl        Definite            Genitive           <em> []</em>
DeterminatePl        Definite            Inessive           <em> []</em>
DeterminatePl        Definite            Instrumental       <em> []</em>
DeterminatePl        Definite            Lative             <em> []</em>
DeterminatePl        Definite            Nominative         <em> []</em>
DeterminatePl        Indefinite          Benefactive        <em> []</em>
DeterminatePl        Indefinite          Comitative         <em> []</em>
DeterminatePl        Indefinite          Dative             <em> []</em>
DeterminatePl        Indefinite          Elative            <em> []</em>
DeterminatePl        Indefinite          Equative           <em> []</em>
DeterminatePl        Indefinite          Genitive           <em> []</em>
DeterminatePl        Indefinite          Inessive           <em> []</em>
DeterminatePl        Indefinite          Instrumental       <em> []</em>
DeterminatePl        Indefinite          Lative             <em> []</em>
DeterminatePl        Indefinite          Nominative         <em> []</em>
CollectivePl         Definite            Benefactive        <em> []</em>
CollectivePl         Definite            Comitative         <em> []</em>
CollectivePl         Definite            Dative             <em> []</em>
CollectivePl         Definite            Elative            <em> []</em>
CollectivePl         Definite            Equative           <em> []</em>
CollectivePl         Definite            Genitive           <em> []</em>
CollectivePl         Definite            Inessive           <em> []</em>
CollectivePl         Definite            Instrumental       <em> []</em>
CollectivePl         Definite            Lative             <em> []</em>
CollectivePl         Definite            Nominative         <em> []</em>
CollectivePl         Indefinite          Benefactive        <em> []</em>
CollectivePl         Indefinite          Comitative         <em> []</em>
CollectivePl         Indefinite          Dative             <em> []</em>
CollectivePl         Indefinite          Elative            <em> []</em>
CollectivePl         Indefinite          Equative           <em> []</em>
CollectivePl         Indefinite          Genitive           <em> []</em>
CollectivePl         Indefinite          Inessive           <em> []</em>
CollectivePl         Indefinite          Instrumental       <em> []</em>
CollectivePl         Indefinite          Lative             <em> []</em>
CollectivePl         Indefinite          Nominative         <em> []</em>
Masc                

<hr/>
Singulative          Definite            Benefactive        <em> għas-serp</em>
Singulative          Definite            Comitative         <em> mas-serp</em>
Singulative          Definite            Dative             <em> lis-serp</em>
Singulative          Definite            Elative            <em> mis-serp</em>
Singulative          Definite            Equative           <em> bħas-serp</em>
Singulative          Definite            Genitive           <em> tas-serp</em>
Singulative          Definite            Inessive           <em> fis-serp</em>
Singulative          Definite            Instrumental       <em> bis-serp</em>
Singulative          Definite            Lative             <em> sas-serp</em>
Singulative          Definite            Nominative         <em> is-serp</em>
Singulative          Indefinite          Benefactive        <em> għal serp</em>
Singulative          Indefinite          Comitative         <em> ma' serp</em>
Singulative          Indefinite          Dative             <em> lil serp</em>
Singulative          Indefinite          Elative            <em> minn serp</em>
Singulative          Indefinite          Equative           <em> bħal serp</em>
Singulative          Indefinite          Genitive           <em> ta' serp</em>
Singulative          Indefinite          Inessive           <em> f'serp</em>
Singulative          Indefinite          Instrumental       <em> b'serp</em>
Singulative          Indefinite          Lative             <em> sa serp</em>
Singulative          Indefinite          Nominative         <em> serp</em>
Dual                 Definite            Benefactive        <em> []</em>
Dual                 Definite            Comitative         <em> []</em>
Dual                 Definite            Dative             <em> []</em>
Dual                 Definite            Elative            <em> []</em>
Dual                 Definite            Equative           <em> []</em>
Dual                 Definite            Genitive           <em> []</em>
Dual                 Definite            Inessive           <em> []</em>
Dual                 Definite            Instrumental       <em> []</em>
Dual                 Definite            Lative             <em> []</em>
Dual                 Definite            Nominative         <em> []</em>
Dual                 Indefinite          Benefactive        <em> []</em>
Dual                 Indefinite          Comitative         <em> []</em>
Dual                 Indefinite          Dative             <em> []</em>
Dual                 Indefinite          Elative            <em> []</em>
Dual                 Indefinite          Equative           <em> []</em>
Dual                 Indefinite          Genitive           <em> []</em>
Dual                 Indefinite          Inessive           <em> []</em>
Dual                 Indefinite          Instrumental       <em> []</em>
Dual                 Indefinite          Lative             <em> []</em>
Dual                 Indefinite          Nominative         <em> []</em>
Plural               Definite            Benefactive        <em> għas-serpi</em>
Plural               Definite            Comitative         <em> mas-serpi</em>
Plural               Definite            Dative             <em> lis-serpi</em>
Plural               Definite            Elative            <em> mis-serpi</em>
Plural               Definite            Equative           <em> bħas-serpi</em>
Plural               Definite            Genitive           <em> tas-serpi</em>
Plural               Definite            Inessive           <em> fis-serpi</em>
Plural               Definite            Instrumental       <em> bis-serpi</em>
Plural               Definite            Lative             <em> sas-serpi</em>
Plural               Definite            Nominative         <em> is-serpi</em>
Plural               Indefinite          Benefactive        <em> għal serpi</em>
Plural               Indefinite          Comitative         <em> ma' serpi</em>
Plural               Indefinite          Dative             <em> lil serpi</em>
Plural               Indefinite          Elative            <em> minn serpi</em>
Plural               Indefinite          Equative           <em> bħal serpi</em>
Plural               Indefinite          Genitive           <em> ta' serpi</em>
Plural               Indefinite          Inessive           <em> f'serpi</em>
Plural               Indefinite          Instrumental       <em> b'serpi</em>
Plural               Indefinite          Lative             <em> sa serpi</em>
Plural               Indefinite          Nominative         <em> serpi</em>
DeterminatePl        Definite            Benefactive        <em> []</em>
DeterminatePl        Definite            Comitative         <em> []</em>
DeterminatePl        Definite            Dative             <em> []</em>
DeterminatePl        Definite            Elative            <em> []</em>
DeterminatePl        Definite            Equative           <em> []</em>
DeterminatePl        Definite            Genitive           <em> []</em>
DeterminatePl        Definite            Inessive           <em> []</em>
DeterminatePl        Definite            Instrumental       <em> []</em>
DeterminatePl        Definite            Lative             <em> []</em>
DeterminatePl        Definite            Nominative         <em> []</em>
DeterminatePl        Indefinite          Benefactive        <em> []</em>
DeterminatePl        Indefinite          Comitative         <em> []</em>
DeterminatePl        Indefinite          Dative             <em> []</em>
DeterminatePl        Indefinite          Elative            <em> []</em>
DeterminatePl        Indefinite          Equative           <em> []</em>
DeterminatePl        Indefinite          Genitive           <em> []</em>
DeterminatePl        Indefinite          Inessive           <em> []</em>
DeterminatePl        Indefinite          Instrumental       <em> []</em>
DeterminatePl        Indefinite          Lative             <em> []</em>
DeterminatePl        Indefinite          Nominative         <em> []</em>
CollectivePl         Definite            Benefactive        <em> []</em>
CollectivePl         Definite            Comitative         <em> []</em>
CollectivePl         Definite            Dative             <em> []</em>
CollectivePl         Definite            Elative            <em> []</em>
CollectivePl         Definite            Equative           <em> []</em>
CollectivePl         Definite            Genitive           <em> []</em>
CollectivePl         Definite            Inessive           <em> []</em>
CollectivePl         Definite            Instrumental       <em> []</em>
CollectivePl         Definite            Lative             <em> []</em>
CollectivePl         Definite            Nominative         <em> []</em>
CollectivePl         Indefinite          Benefactive        <em> []</em>
CollectivePl         Indefinite          Comitative         <em> []</em>
CollectivePl         Indefinite          Dative             <em> []</em>
CollectivePl         Indefinite          Elative            <em> []</em>
CollectivePl         Indefinite          Equative           <em> []</em>
CollectivePl         Indefinite          Genitive           <em> []</em>
CollectivePl         Indefinite          Inessive           <em> []</em>
CollectivePl         Indefinite          Instrumental       <em> []</em>
CollectivePl         Indefinite          Lative             <em> []</em>
CollectivePl         Indefinite          Nominative         <em> []</em>
Masc                

<hr/>
Singulative          Definite            Benefactive        <em> għall-borra</em>
Singulative          Definite            Comitative         <em> mal-borra</em>
Singulative          Definite            Dative             <em> lill-borra</em>
Singulative          Definite            Elative            <em> mill-borra</em>
Singulative          Definite            Equative           <em> bħall-borra</em>
Singulative          Definite            Genitive           <em> tal-borra</em>
Singulative          Definite            Inessive           <em> fil-borra</em>
Singulative          Definite            Instrumental       <em> bil-borra</em>
Singulative          Definite            Lative             <em> sal-borra</em>
Singulative          Definite            Nominative         <em> il-borra</em>
Singulative          Indefinite          Benefactive        <em> għal borra</em>
Singulative          Indefinite          Comitative         <em> ma' borra</em>
Singulative          Indefinite          Dative             <em> lil borra</em>
Singulative          Indefinite          Elative            <em> minn borra</em>
Singulative          Indefinite          Equative           <em> bħal borra</em>
Singulative          Indefinite          Genitive           <em> ta' borra</em>
Singulative          Indefinite          Inessive           <em> f'borra</em>
Singulative          Indefinite          Instrumental       <em> bi borra</em>
Singulative          Indefinite          Lative             <em> sa borra</em>
Singulative          Indefinite          Nominative         <em> borra</em>
Dual                 Definite            Benefactive        <em> []</em>
Dual                 Definite            Comitative         <em> []</em>
Dual                 Definite            Dative             <em> []</em>
Dual                 Definite            Elative            <em> []</em>
Dual                 Definite            Equative           <em> []</em>
Dual                 Definite            Genitive           <em> []</em>
Dual                 Definite            Inessive           <em> []</em>
Dual                 Definite            Instrumental       <em> []</em>
Dual                 Definite            Lative             <em> []</em>
Dual                 Definite            Nominative         <em> []</em>
Dual                 Indefinite          Benefactive        <em> []</em>
Dual                 Indefinite          Comitative         <em> []</em>
Dual                 Indefinite          Dative             <em> []</em>
Dual                 Indefinite          Elative            <em> []</em>
Dual                 Indefinite          Equative           <em> []</em>
Dual                 Indefinite          Genitive           <em> []</em>
Dual                 Indefinite          Inessive           <em> []</em>
Dual                 Indefinite          Instrumental       <em> []</em>
Dual                 Indefinite          Lative             <em> []</em>
Dual                 Indefinite          Nominative         <em> []</em>
Plural               Definite            Benefactive        <em> għall-borri</em>
Plural               Definite            Comitative         <em> mal-borri</em>
Plural               Definite            Dative             <em> lill-borri</em>
Plural               Definite            Elative            <em> mill-borri</em>
Plural               Definite            Equative           <em> bħall-borri</em>
Plural               Definite            Genitive           <em> tal-borri</em>
Plural               Definite            Inessive           <em> fil-borri</em>
Plural               Definite            Instrumental       <em> bil-borri</em>
Plural               Definite            Lative             <em> sal-borri</em>
Plural               Definite            Nominative         <em> il-borri</em>
Plural               Indefinite          Benefactive        <em> għal borri</em>
Plural               Indefinite          Comitative         <em> ma' borri</em>
Plural               Indefinite          Dative             <em> lil borri</em>
Plural               Indefinite          Elative            <em> minn borri</em>
Plural               Indefinite          Equative           <em> bħal borri</em>
Plural               Indefinite          Genitive           <em> ta' borri</em>
Plural               Indefinite          Inessive           <em> f'borri</em>
Plural               Indefinite          Instrumental       <em> bi borri</em>
Plural               Indefinite          Lative             <em> sa borri</em>
Plural               Indefinite          Nominative         <em> borri</em>
DeterminatePl        Definite            Benefactive        <em> []</em>
DeterminatePl        Definite            Comitative         <em> []</em>
DeterminatePl        Definite            Dative             <em> []</em>
DeterminatePl        Definite            Elative            <em> []</em>
DeterminatePl        Definite            Equative           <em> []</em>
DeterminatePl        Definite            Genitive           <em> []</em>
DeterminatePl        Definite            Inessive           <em> []</em>
DeterminatePl        Definite            Instrumental       <em> []</em>
DeterminatePl        Definite            Lative             <em> []</em>
DeterminatePl        Definite            Nominative         <em> []</em>
DeterminatePl        Indefinite          Benefactive        <em> []</em>
DeterminatePl        Indefinite          Comitative         <em> []</em>
DeterminatePl        Indefinite          Dative             <em> []</em>
DeterminatePl        Indefinite          Elative            <em> []</em>
DeterminatePl        Indefinite          Equative           <em> []</em>
DeterminatePl        Indefinite          Genitive           <em> []</em>
DeterminatePl        Indefinite          Inessive           <em> []</em>
DeterminatePl        Indefinite          Instrumental       <em> []</em>
DeterminatePl        Indefinite          Lative             <em> []</em>
DeterminatePl        Indefinite          Nominative         <em> []</em>
CollectivePl         Definite            Benefactive        <em> []</em>
CollectivePl         Definite            Comitative         <em> []</em>
CollectivePl         Definite            Dative             <em> []</em>
CollectivePl         Definite            Elative            <em> []</em>
CollectivePl         Definite            Equative           <em> []</em>
CollectivePl         Definite            Genitive           <em> []</em>
CollectivePl         Definite            Inessive           <em> []</em>
CollectivePl         Definite            Instrumental       <em> []</em>
CollectivePl         Definite            Lative             <em> []</em>
CollectivePl         Definite            Nominative         <em> []</em>
CollectivePl         Indefinite          Benefactive        <em> []</em>
CollectivePl         Indefinite          Comitative         <em> []</em>
CollectivePl         Indefinite          Dative             <em> []</em>
CollectivePl         Indefinite          Elative            <em> []</em>
CollectivePl         Indefinite          Equative           <em> []</em>
CollectivePl         Indefinite          Genitive           <em> []</em>
CollectivePl         Indefinite          Inessive           <em> []</em>
CollectivePl         Indefinite          Instrumental       <em> []</em>
CollectivePl         Indefinite          Lative             <em> []</em>
CollectivePl         Indefinite          Nominative         <em> []</em>
Fem                 

<hr/>
Singulative          Definite            Benefactive        <em> għall-kalzetta</em>
Singulative          Definite            Comitative         <em> mal-kalzetta</em>
Singulative          Definite            Dative             <em> lill-kalzetta</em>
Singulative          Definite            Elative            <em> mill-kalzetta</em>
Singulative          Definite            Equative           <em> bħall-kalzetta</em>
Singulative          Definite            Genitive           <em> tal-kalzetta</em>
Singulative          Definite            Inessive           <em> fil-kalzetta</em>
Singulative          Definite            Instrumental       <em> bil-kalzetta</em>
Singulative          Definite            Lative             <em> sal-kalzetta</em>
Singulative          Definite            Nominative         <em> il-kalzetta</em>
Singulative          Indefinite          Benefactive        <em> għal kalzetta</em>
Singulative          Indefinite          Comitative         <em> ma' kalzetta</em>
Singulative          Indefinite          Dative             <em> lil kalzetta</em>
Singulative          Indefinite          Elative            <em> minn kalzetta</em>
Singulative          Indefinite          Equative           <em> bħal kalzetta</em>
Singulative          Indefinite          Genitive           <em> ta' kalzetta</em>
Singulative          Indefinite          Inessive           <em> f'kalzetta</em>
Singulative          Indefinite          Instrumental       <em> b'kalzetta</em>
Singulative          Indefinite          Lative             <em> sa kalzetta</em>
Singulative          Indefinite          Nominative         <em> kalzetta</em>
Dual                 Definite            Benefactive        <em> []</em>
Dual                 Definite            Comitative         <em> []</em>
Dual                 Definite            Dative             <em> []</em>
Dual                 Definite            Elative            <em> []</em>
Dual                 Definite            Equative           <em> []</em>
Dual                 Definite            Genitive           <em> []</em>
Dual                 Definite            Inessive           <em> []</em>
Dual                 Definite            Instrumental       <em> []</em>
Dual                 Definite            Lative             <em> []</em>
Dual                 Definite            Nominative         <em> []</em>
Dual                 Indefinite          Benefactive        <em> []</em>
Dual                 Indefinite          Comitative         <em> []</em>
Dual                 Indefinite          Dative             <em> []</em>
Dual                 Indefinite          Elative            <em> []</em>
Dual                 Indefinite          Equative           <em> []</em>
Dual                 Indefinite          Genitive           <em> []</em>
Dual                 Indefinite          Inessive           <em> []</em>
Dual                 Indefinite          Instrumental       <em> []</em>
Dual                 Indefinite          Lative             <em> []</em>
Dual                 Indefinite          Nominative         <em> []</em>
Plural               Definite            Benefactive        <em> għall-kalzetti</em>
Plural               Definite            Comitative         <em> mal-kalzetti</em>
Plural               Definite            Dative             <em> lill-kalzetti</em>
Plural               Definite            Elative            <em> mill-kalzetti</em>
Plural               Definite            Equative           <em> bħall-kalzetti</em>
Plural               Definite            Genitive           <em> tal-kalzetti</em>
Plural               Definite            Inessive           <em> fil-kalzetti</em>
Plural               Definite            Instrumental       <em> bil-kalzetti</em>
Plural               Definite            Lative             <em> sal-kalzetti</em>
Plural               Definite            Nominative         <em> il-kalzetti</em>
Plural               Indefinite          Benefactive        <em> għal kalzetti</em>
Plural               Indefinite          Comitative         <em> ma' kalzetti</em>
Plural               Indefinite          Dative             <em> lil kalzetti</em>
Plural               Indefinite          Elative            <em> minn kalzetti</em>
Plural               Indefinite          Equative           <em> bħal kalzetti</em>
Plural               Indefinite          Genitive           <em> ta' kalzetti</em>
Plural               Indefinite          Inessive           <em> f'kalzetti</em>
Plural               Indefinite          Instrumental       <em> b'kalzetti</em>
Plural               Indefinite          Lative             <em> sa kalzetti</em>
Plural               Indefinite          Nominative         <em> kalzetti</em>
DeterminatePl        Definite            Benefactive        <em> []</em>
DeterminatePl        Definite            Comitative         <em> []</em>
DeterminatePl        Definite            Dative             <em> []</em>
DeterminatePl        Definite            Elative            <em> []</em>
DeterminatePl        Definite            Equative           <em> []</em>
DeterminatePl        Definite            Genitive           <em> []</em>
DeterminatePl        Definite            Inessive           <em> []</em>
DeterminatePl        Definite            Instrumental       <em> []</em>
DeterminatePl        Definite            Lative             <em> []</em>
DeterminatePl        Definite            Nominative         <em> []</em>
DeterminatePl        Indefinite          Benefactive        <em> []</em>
DeterminatePl        Indefinite          Comitative         <em> []</em>
DeterminatePl        Indefinite          Dative             <em> []</em>
DeterminatePl        Indefinite          Elative            <em> []</em>
DeterminatePl        Indefinite          Equative           <em> []</em>
DeterminatePl        Indefinite          Genitive           <em> []</em>
DeterminatePl        Indefinite          Inessive           <em> []</em>
DeterminatePl        Indefinite          Instrumental       <em> []</em>
DeterminatePl        Indefinite          Lative             <em> []</em>
DeterminatePl        Indefinite          Nominative         <em> []</em>
CollectivePl         Definite            Benefactive        <em> []</em>
CollectivePl         Definite            Comitative         <em> []</em>
CollectivePl         Definite            Dative             <em> []</em>
CollectivePl         Definite            Elative            <em> []</em>
CollectivePl         Definite            Equative           <em> []</em>
CollectivePl         Definite            Genitive           <em> []</em>
CollectivePl         Definite            Inessive           <em> []</em>
CollectivePl         Definite            Instrumental       <em> []</em>
CollectivePl         Definite            Lative             <em> []</em>
CollectivePl         Definite            Nominative         <em> []</em>
CollectivePl         Indefinite          Benefactive        <em> []</em>
CollectivePl         Indefinite          Comitative         <em> []</em>
CollectivePl         Indefinite          Dative             <em> []</em>
CollectivePl         Indefinite          Elative            <em> []</em>
CollectivePl         Indefinite          Equative           <em> []</em>
CollectivePl         Indefinite          Genitive           <em> []</em>
CollectivePl         Indefinite          Inessive           <em> []</em>
CollectivePl         Indefinite          Instrumental       <em> []</em>
CollectivePl         Indefinite          Lative             <em> []</em>
CollectivePl         Indefinite          Nominative         <em> []</em>
Fem                 

<hr/>
Singulative          Definite            Benefactive        <em> għall-kanzunetta</em>
Singulative          Definite            Comitative         <em> mal-kanzunetta</em>
Singulative          Definite            Dative             <em> lill-kanzunetta</em>
Singulative          Definite            Elative            <em> mill-kanzunetta</em>
Singulative          Definite            Equative           <em> bħall-kanzunetta</em>
Singulative          Definite            Genitive           <em> tal-kanzunetta</em>
Singulative          Definite            Inessive           <em> fil-kanzunetta</em>
Singulative          Definite            Instrumental       <em> bil-kanzunetta</em>
Singulative          Definite            Lative             <em> sal-kanzunetta</em>
Singulative          Definite            Nominative         <em> il-kanzunetta</em>
Singulative          Indefinite          Benefactive        <em> għal kanzunetta</em>
Singulative          Indefinite          Comitative         <em> ma' kanzunetta</em>
Singulative          Indefinite          Dative             <em> lil kanzunetta</em>
Singulative          Indefinite          Elative            <em> minn kanzunetta</em>
Singulative          Indefinite          Equative           <em> bħal kanzunetta</em>
Singulative          Indefinite          Genitive           <em> ta' kanzunetta</em>
Singulative          Indefinite          Inessive           <em> f'kanzunetta</em>
Singulative          Indefinite          Instrumental       <em> b'kanzunetta</em>
Singulative          Indefinite          Lative             <em> sa kanzunetta</em>
Singulative          Indefinite          Nominative         <em> kanzunetta</em>
Dual                 Definite            Benefactive        <em> []</em>
Dual                 Definite            Comitative         <em> []</em>
Dual                 Definite            Dative             <em> []</em>
Dual                 Definite            Elative            <em> []</em>
Dual                 Definite            Equative           <em> []</em>
Dual                 Definite            Genitive           <em> []</em>
Dual                 Definite            Inessive           <em> []</em>
Dual                 Definite            Instrumental       <em> []</em>
Dual                 Definite            Lative             <em> []</em>
Dual                 Definite            Nominative         <em> []</em>
Dual                 Indefinite          Benefactive        <em> []</em>
Dual                 Indefinite          Comitative         <em> []</em>
Dual                 Indefinite          Dative             <em> []</em>
Dual                 Indefinite          Elative            <em> []</em>
Dual                 Indefinite          Equative           <em> []</em>
Dual                 Indefinite          Genitive           <em> []</em>
Dual                 Indefinite          Inessive           <em> []</em>
Dual                 Indefinite          Instrumental       <em> []</em>
Dual                 Indefinite          Lative             <em> []</em>
Dual                 Indefinite          Nominative         <em> []</em>
Plural               Definite            Benefactive        <em> għall-kanzunetti</em>
Plural               Definite            Comitative         <em> mal-kanzunetti</em>
Plural               Definite            Dative             <em> lill-kanzunetti</em>
Plural               Definite            Elative            <em> mill-kanzunetti</em>
Plural               Definite            Equative           <em> bħall-kanzunetti</em>
Plural               Definite            Genitive           <em> tal-kanzunetti</em>
Plural               Definite            Inessive           <em> fil-kanzunetti</em>
Plural               Definite            Instrumental       <em> bil-kanzunetti</em>
Plural               Definite            Lative             <em> sal-kanzunetti</em>
Plural               Definite            Nominative         <em> il-kanzunetti</em>
Plural               Indefinite          Benefactive        <em> għal kanzunetti</em>
Plural               Indefinite          Comitative         <em> ma' kanzunetti</em>
Plural               Indefinite          Dative             <em> lil kanzunetti</em>
Plural               Indefinite          Elative            <em> minn kanzunetti</em>
Plural               Indefinite          Equative           <em> bħal kanzunetti</em>
Plural               Indefinite          Genitive           <em> ta' kanzunetti</em>
Plural               Indefinite          Inessive           <em> f'kanzunetti</em>
Plural               Indefinite          Instrumental       <em> b'kanzunetti</em>
Plural               Indefinite          Lative             <em> sa kanzunetti</em>
Plural               Indefinite          Nominative         <em> kanzunetti</em>
DeterminatePl        Definite            Benefactive        <em> []</em>
DeterminatePl        Definite            Comitative         <em> []</em>
DeterminatePl        Definite            Dative             <em> []</em>
DeterminatePl        Definite            Elative            <em> []</em>
DeterminatePl        Definite            Equative           <em> []</em>
DeterminatePl        Definite            Genitive           <em> []</em>
DeterminatePl        Definite            Inessive           <em> []</em>
DeterminatePl        Definite            Instrumental       <em> []</em>
DeterminatePl        Definite            Lative             <em> []</em>
DeterminatePl        Definite            Nominative         <em> []</em>
DeterminatePl        Indefinite          Benefactive        <em> []</em>
DeterminatePl        Indefinite          Comitative         <em> []</em>
DeterminatePl        Indefinite          Dative             <em> []</em>
DeterminatePl        Indefinite          Elative            <em> []</em>
DeterminatePl        Indefinite          Equative           <em> []</em>
DeterminatePl        Indefinite          Genitive           <em> []</em>
DeterminatePl        Indefinite          Inessive           <em> []</em>
DeterminatePl        Indefinite          Instrumental       <em> []</em>
DeterminatePl        Indefinite          Lative             <em> []</em>
DeterminatePl        Indefinite          Nominative         <em> []</em>
CollectivePl         Definite            Benefactive        <em> []</em>
CollectivePl         Definite            Comitative         <em> []</em>
CollectivePl         Definite            Dative             <em> []</em>
CollectivePl         Definite            Elative            <em> []</em>
CollectivePl         Definite            Equative           <em> []</em>
CollectivePl         Definite            Genitive           <em> []</em>
CollectivePl         Definite            Inessive           <em> []</em>
CollectivePl         Definite            Instrumental       <em> []</em>
CollectivePl         Definite            Lative             <em> []</em>
CollectivePl         Definite            Nominative         <em> []</em>
CollectivePl         Indefinite          Benefactive        <em> []</em>
CollectivePl         Indefinite          Comitative         <em> []</em>
CollectivePl         Indefinite          Dative             <em> []</em>
CollectivePl         Indefinite          Elative            <em> []</em>
CollectivePl         Indefinite          Equative           <em> []</em>
CollectivePl         Indefinite          Genitive           <em> []</em>
CollectivePl         Indefinite          Inessive           <em> []</em>
CollectivePl         Indefinite          Instrumental       <em> []</em>
CollectivePl         Indefinite          Lative             <em> []</em>
CollectivePl         Indefinite          Nominative         <em> []</em>
Fem                 

<hr/>
Singulative          Definite            Benefactive        <em> għall-istilla</em>
Singulative          Definite            Comitative         <em> mal-istilla</em>
Singulative          Definite            Dative             <em> lill-istilla</em>
Singulative          Definite            Elative            <em> mill-istilla</em>
Singulative          Definite            Equative           <em> bħall-istilla</em>
Singulative          Definite            Genitive           <em> tal-istilla</em>
Singulative          Definite            Inessive           <em> fil-istilla</em>
Singulative          Definite            Instrumental       <em> bil-istilla</em>
Singulative          Definite            Lative             <em> sal-istilla</em>
Singulative          Definite            Nominative         <em> il-istilla</em>
Singulative          Indefinite          Benefactive        <em> għal stilla</em>
Singulative          Indefinite          Comitative         <em> ma' stilla</em>
Singulative          Indefinite          Dative             <em> lil stilla</em>
Singulative          Indefinite          Elative            <em> minn stilla</em>
Singulative          Indefinite          Equative           <em> bħal stilla</em>
Singulative          Indefinite          Genitive           <em> ta' stilla</em>
Singulative          Indefinite          Inessive           <em> fi stilla</em>
Singulative          Indefinite          Instrumental       <em> bi stilla</em>
Singulative          Indefinite          Lative             <em> sa stilla</em>
Singulative          Indefinite          Nominative         <em> stilla</em>
Dual                 Definite            Benefactive        <em> []</em>
Dual                 Definite            Comitative         <em> []</em>
Dual                 Definite            Dative             <em> []</em>
Dual                 Definite            Elative            <em> []</em>
Dual                 Definite            Equative           <em> []</em>
Dual                 Definite            Genitive           <em> []</em>
Dual                 Definite            Inessive           <em> []</em>
Dual                 Definite            Instrumental       <em> []</em>
Dual                 Definite            Lative             <em> []</em>
Dual                 Definite            Nominative         <em> []</em>
Dual                 Indefinite          Benefactive        <em> []</em>
Dual                 Indefinite          Comitative         <em> []</em>
Dual                 Indefinite          Dative             <em> []</em>
Dual                 Indefinite          Elative            <em> []</em>
Dual                 Indefinite          Equative           <em> []</em>
Dual                 Indefinite          Genitive           <em> []</em>
Dual                 Indefinite          Inessive           <em> []</em>
Dual                 Indefinite          Instrumental       <em> []</em>
Dual                 Indefinite          Lative             <em> []</em>
Dual                 Indefinite          Nominative         <em> []</em>
Plural               Definite            Benefactive        <em> għall-istilli</em>
Plural               Definite            Comitative         <em> mal-istilli</em>
Plural               Definite            Dative             <em> lill-istilli</em>
Plural               Definite            Elative            <em> mill-istilli</em>
Plural               Definite            Equative           <em> bħall-istilli</em>
Plural               Definite            Genitive           <em> tal-istilli</em>
Plural               Definite            Inessive           <em> fil-istilli</em>
Plural               Definite            Instrumental       <em> bil-istilli</em>
Plural               Definite            Lative             <em> sal-istilli</em>
Plural               Definite            Nominative         <em> il-istilli</em>
Plural               Indefinite          Benefactive        <em> għal stilli</em>
Plural               Indefinite          Comitative         <em> ma' stilli</em>
Plural               Indefinite          Dative             <em> lil stilli</em>
Plural               Indefinite          Elative            <em> minn stilli</em>
Plural               Indefinite          Equative           <em> bħal stilli</em>
Plural               Indefinite          Genitive           <em> ta' stilli</em>
Plural               Indefinite          Inessive           <em> fi stilli</em>
Plural               Indefinite          Instrumental       <em> bi stilli</em>
Plural               Indefinite          Lative             <em> sa stilli</em>
Plural               Indefinite          Nominative         <em> stilli</em>
DeterminatePl        Definite            Benefactive        <em> []</em>
DeterminatePl        Definite            Comitative         <em> []</em>
DeterminatePl        Definite            Dative             <em> []</em>
DeterminatePl        Definite            Elative            <em> []</em>
DeterminatePl        Definite            Equative           <em> []</em>
DeterminatePl        Definite            Genitive           <em> []</em>
DeterminatePl        Definite            Inessive           <em> []</em>
DeterminatePl        Definite            Instrumental       <em> []</em>
DeterminatePl        Definite            Lative             <em> []</em>
DeterminatePl        Definite            Nominative         <em> []</em>
DeterminatePl        Indefinite          Benefactive        <em> []</em>
DeterminatePl        Indefinite          Comitative         <em> []</em>
DeterminatePl        Indefinite          Dative             <em> []</em>
DeterminatePl        Indefinite          Elative            <em> []</em>
DeterminatePl        Indefinite          Equative           <em> []</em>
DeterminatePl        Indefinite          Genitive           <em> []</em>
DeterminatePl        Indefinite          Inessive           <em> []</em>
DeterminatePl        Indefinite          Instrumental       <em> []</em>
DeterminatePl        Indefinite          Lative             <em> []</em>
DeterminatePl        Indefinite          Nominative         <em> []</em>
CollectivePl         Definite            Benefactive        <em> []</em>
CollectivePl         Definite            Comitative         <em> []</em>
CollectivePl         Definite            Dative             <em> []</em>
CollectivePl         Definite            Elative            <em> []</em>
CollectivePl         Definite            Equative           <em> []</em>
CollectivePl         Definite            Genitive           <em> []</em>
CollectivePl         Definite            Inessive           <em> []</em>
CollectivePl         Definite            Instrumental       <em> []</em>
CollectivePl         Definite            Lative             <em> []</em>
CollectivePl         Definite            Nominative         <em> []</em>
CollectivePl         Indefinite          Benefactive        <em> []</em>
CollectivePl         Indefinite          Comitative         <em> []</em>
CollectivePl         Indefinite          Dative             <em> []</em>
CollectivePl         Indefinite          Elative            <em> []</em>
CollectivePl         Indefinite          Equative           <em> []</em>
CollectivePl         Indefinite          Genitive           <em> []</em>
CollectivePl         Indefinite          Inessive           <em> []</em>
CollectivePl         Indefinite          Instrumental       <em> []</em>
CollectivePl         Indefinite          Lative             <em> []</em>
CollectivePl         Indefinite          Nominative         <em> []</em>
Fem                 

<hr/>
Singulative          Definite            Benefactive        <em> għall-azzar</em>
Singulative          Definite            Comitative         <em> mal-azzar</em>
Singulative          Definite            Dative             <em> lill-azzar</em>
Singulative          Definite            Elative            <em> mill-azzar</em>
Singulative          Definite            Equative           <em> bħall-azzar</em>
Singulative          Definite            Genitive           <em> tal-azzar</em>
Singulative          Definite            Inessive           <em> fl-azzar</em>
Singulative          Definite            Instrumental       <em> bl-azzar</em>
Singulative          Definite            Lative             <em> sal-azzar</em>
Singulative          Definite            Nominative         <em> il-azzar</em>
Singulative          Indefinite          Benefactive        <em> għal azzar</em>
Singulative          Indefinite          Comitative         <em> m'azzar</em>
Singulative          Indefinite          Dative             <em> lil azzar</em>
Singulative          Indefinite          Elative            <em> minn azzar</em>
Singulative          Indefinite          Equative           <em> bħal azzar</em>
Singulative          Indefinite          Genitive           <em> t'azzar</em>
Singulative          Indefinite          Inessive           <em> f'azzar</em>
Singulative          Indefinite          Instrumental       <em> b'azzar</em>
Singulative          Indefinite          Lative             <em> s'azzar</em>
Singulative          Indefinite          Nominative         <em> azzar</em>
Dual                 Definite            Benefactive        <em> []</em>
Dual                 Definite            Comitative         <em> []</em>
Dual                 Definite            Dative             <em> []</em>
Dual                 Definite            Elative            <em> []</em>
Dual                 Definite            Equative           <em> []</em>
Dual                 Definite            Genitive           <em> []</em>
Dual                 Definite            Inessive           <em> []</em>
Dual                 Definite            Instrumental       <em> []</em>
Dual                 Definite            Lative             <em> []</em>
Dual                 Definite            Nominative         <em> []</em>
Dual                 Indefinite          Benefactive        <em> []</em>
Dual                 Indefinite          Comitative         <em> []</em>
Dual                 Indefinite          Dative             <em> []</em>
Dual                 Indefinite          Elative            <em> []</em>
Dual                 Indefinite          Equative           <em> []</em>
Dual                 Indefinite          Genitive           <em> []</em>
Dual                 Indefinite          Inessive           <em> []</em>
Dual                 Indefinite          Instrumental       <em> []</em>
Dual                 Indefinite          Lative             <em> []</em>
Dual                 Indefinite          Nominative         <em> []</em>
Plural               Definite            Benefactive        <em> għall-azzari</em>
Plural               Definite            Comitative         <em> mal-azzari</em>
Plural               Definite            Dative             <em> lill-azzari</em>
Plural               Definite            Elative            <em> mill-azzari</em>
Plural               Definite            Equative           <em> bħall-azzari</em>
Plural               Definite            Genitive           <em> tal-azzari</em>
Plural               Definite            Inessive           <em> fl-azzari</em>
Plural               Definite            Instrumental       <em> bl-azzari</em>
Plural               Definite            Lative             <em> sal-azzari</em>
Plural               Definite            Nominative         <em> il-azzari</em>
Plural               Indefinite          Benefactive        <em> għal azzari</em>
Plural               Indefinite          Comitative         <em> m'azzari</em>
Plural               Indefinite          Dative             <em> lil azzari</em>
Plural               Indefinite          Elative            <em> minn azzari</em>
Plural               Indefinite          Equative           <em> bħal azzari</em>
Plural               Indefinite          Genitive           <em> t'azzari</em>
Plural               Indefinite          Inessive           <em> f'azzari</em>
Plural               Indefinite          Instrumental       <em> b'azzari</em>
Plural               Indefinite          Lative             <em> s'azzari</em>
Plural               Indefinite          Nominative         <em> azzari</em>
DeterminatePl        Definite            Benefactive        <em> []</em>
DeterminatePl        Definite            Comitative         <em> []</em>
DeterminatePl        Definite            Dative             <em> []</em>
DeterminatePl        Definite            Elative            <em> []</em>
DeterminatePl        Definite            Equative           <em> []</em>
DeterminatePl        Definite            Genitive           <em> []</em>
DeterminatePl        Definite            Inessive           <em> []</em>
DeterminatePl        Definite            Instrumental       <em> []</em>
DeterminatePl        Definite            Lative             <em> []</em>
DeterminatePl        Definite            Nominative         <em> []</em>
DeterminatePl        Indefinite          Benefactive        <em> []</em>
DeterminatePl        Indefinite          Comitative         <em> []</em>
DeterminatePl        Indefinite          Dative             <em> []</em>
DeterminatePl        Indefinite          Elative            <em> []</em>
DeterminatePl        Indefinite          Equative           <em> []</em>
DeterminatePl        Indefinite          Genitive           <em> []</em>
DeterminatePl        Indefinite          Inessive           <em> []</em>
DeterminatePl        Indefinite          Instrumental       <em> []</em>
DeterminatePl        Indefinite          Lative             <em> []</em>
DeterminatePl        Indefinite          Nominative         <em> []</em>
CollectivePl         Definite            Benefactive        <em> []</em>
CollectivePl         Definite            Comitative         <em> []</em>
CollectivePl         Definite            Dative             <em> []</em>
CollectivePl         Definite            Elative            <em> []</em>
CollectivePl         Definite            Equative           <em> []</em>
CollectivePl         Definite            Genitive           <em> []</em>
CollectivePl         Definite            Inessive           <em> []</em>
CollectivePl         Definite            Instrumental       <em> []</em>
CollectivePl         Definite            Lative             <em> []</em>
CollectivePl         Definite            Nominative         <em> []</em>
CollectivePl         Indefinite          Benefactive        <em> []</em>
CollectivePl         Indefinite          Comitative         <em> []</em>
CollectivePl         Indefinite          Dative             <em> []</em>
CollectivePl         Indefinite          Elative            <em> []</em>
CollectivePl         Indefinite          Equative           <em> []</em>
CollectivePl         Indefinite          Genitive           <em> []</em>
CollectivePl         Indefinite          Inessive           <em> []</em>
CollectivePl         Indefinite          Instrumental       <em> []</em>
CollectivePl         Indefinite          Lative             <em> []</em>
CollectivePl         Indefinite          Nominative         <em> []</em>
Masc                

<hr/>
Singulative          Definite            Benefactive        <em> għall-lasta</em>
Singulative          Definite            Comitative         <em> mal-lasta</em>
Singulative          Definite            Dative             <em> lill-lasta</em>
Singulative          Definite            Elative            <em> mill-lasta</em>
Singulative          Definite            Equative           <em> bħall-lasta</em>
Singulative          Definite            Genitive           <em> tal-lasta</em>
Singulative          Definite            Inessive           <em> fil-lasta</em>
Singulative          Definite            Instrumental       <em> bil-lasta</em>
Singulative          Definite            Lative             <em> sal-lasta</em>
Singulative          Definite            Nominative         <em> il-lasta</em>
Singulative          Indefinite          Benefactive        <em> għal lasta</em>
Singulative          Indefinite          Comitative         <em> ma' lasta</em>
Singulative          Indefinite          Dative             <em> lil lasta</em>
Singulative          Indefinite          Elative            <em> minn lasta</em>
Singulative          Indefinite          Equative           <em> bħal lasta</em>
Singulative          Indefinite          Genitive           <em> ta' lasta</em>
Singulative          Indefinite          Inessive           <em> f'lasta</em>
Singulative          Indefinite          Instrumental       <em> b'lasta</em>
Singulative          Indefinite          Lative             <em> sa lasta</em>
Singulative          Indefinite          Nominative         <em> lasta</em>
Dual                 Definite            Benefactive        <em> []</em>
Dual                 Definite            Comitative         <em> []</em>
Dual                 Definite            Dative             <em> []</em>
Dual                 Definite            Elative            <em> []</em>
Dual                 Definite            Equative           <em> []</em>
Dual                 Definite            Genitive           <em> []</em>
Dual                 Definite            Inessive           <em> []</em>
Dual                 Definite            Instrumental       <em> []</em>
Dual                 Definite            Lative             <em> []</em>
Dual                 Definite            Nominative         <em> []</em>
Dual                 Indefinite          Benefactive        <em> []</em>
Dual                 Indefinite          Comitative         <em> []</em>
Dual                 Indefinite          Dative             <em> []</em>
Dual                 Indefinite          Elative            <em> []</em>
Dual                 Indefinite          Equative           <em> []</em>
Dual                 Indefinite          Genitive           <em> []</em>
Dual                 Indefinite          Inessive           <em> []</em>
Dual                 Indefinite          Instrumental       <em> []</em>
Dual                 Indefinite          Lative             <em> []</em>
Dual                 Indefinite          Nominative         <em> []</em>
Plural               Definite            Benefactive        <em> għall-lasti</em>
Plural               Definite            Comitative         <em> mal-lasti</em>
Plural               Definite            Dative             <em> lill-lasti</em>
Plural               Definite            Elative            <em> mill-lasti</em>
Plural               Definite            Equative           <em> bħall-lasti</em>
Plural               Definite            Genitive           <em> tal-lasti</em>
Plural               Definite            Inessive           <em> fil-lasti</em>
Plural               Definite            Instrumental       <em> bil-lasti</em>
Plural               Definite            Lative             <em> sal-lasti</em>
Plural               Definite            Nominative         <em> il-lasti</em>
Plural               Indefinite          Benefactive        <em> għal lasti</em>
Plural               Indefinite          Comitative         <em> ma' lasti</em>
Plural               Indefinite          Dative             <em> lil lasti</em>
Plural               Indefinite          Elative            <em> minn lasti</em>
Plural               Indefinite          Equative           <em> bħal lasti</em>
Plural               Indefinite          Genitive           <em> ta' lasti</em>
Plural               Indefinite          Inessive           <em> f'lasti</em>
Plural               Indefinite          Instrumental       <em> b'lasti</em>
Plural               Indefinite          Lative             <em> sa lasti</em>
Plural               Indefinite          Nominative         <em> lasti</em>
DeterminatePl        Definite            Benefactive        <em> []</em>
DeterminatePl        Definite            Comitative         <em> []</em>
DeterminatePl        Definite            Dative             <em> []</em>
DeterminatePl        Definite            Elative            <em> []</em>
DeterminatePl        Definite            Equative           <em> []</em>
DeterminatePl        Definite            Genitive           <em> []</em>
DeterminatePl        Definite            Inessive           <em> []</em>
DeterminatePl        Definite            Instrumental       <em> []</em>
DeterminatePl        Definite            Lative             <em> []</em>
DeterminatePl        Definite            Nominative         <em> []</em>
DeterminatePl        Indefinite          Benefactive        <em> []</em>
DeterminatePl        Indefinite          Comitative         <em> []</em>
DeterminatePl        Indefinite          Dative             <em> []</em>
DeterminatePl        Indefinite          Elative            <em> []</em>
DeterminatePl        Indefinite          Equative           <em> []</em>
DeterminatePl        Indefinite          Genitive           <em> []</em>
DeterminatePl        Indefinite          Inessive           <em> []</em>
DeterminatePl        Indefinite          Instrumental       <em> []</em>
DeterminatePl        Indefinite          Lative             <em> []</em>
DeterminatePl        Indefinite          Nominative         <em> []</em>
CollectivePl         Definite            Benefactive        <em> []</em>
CollectivePl         Definite            Comitative         <em> []</em>
CollectivePl         Definite            Dative             <em> []</em>
CollectivePl         Definite            Elative            <em> []</em>
CollectivePl         Definite            Equative           <em> []</em>
CollectivePl         Definite            Genitive           <em> []</em>
CollectivePl         Definite            Inessive           <em> []</em>
CollectivePl         Definite            Instrumental       <em> []</em>
CollectivePl         Definite            Lative             <em> []</em>
CollectivePl         Definite            Nominative         <em> []</em>
CollectivePl         Indefinite          Benefactive        <em> []</em>
CollectivePl         Indefinite          Comitative         <em> []</em>
CollectivePl         Indefinite          Dative             <em> []</em>
CollectivePl         Indefinite          Elative            <em> []</em>
CollectivePl         Indefinite          Equative           <em> []</em>
CollectivePl         Indefinite          Genitive           <em> []</em>
CollectivePl         Indefinite          Inessive           <em> []</em>
CollectivePl         Indefinite          Instrumental       <em> []</em>
CollectivePl         Indefinite          Lative             <em> []</em>
CollectivePl         Indefinite          Nominative         <em> []</em>
Fem                 

<hr/>
Singulative          Definite            Benefactive        <em> għall-ġebla</em>
Singulative          Definite            Comitative         <em> mal-ġebla</em>
Singulative          Definite            Dative             <em> lill-ġebla</em>
Singulative          Definite            Elative            <em> mill-ġebla</em>
Singulative          Definite            Equative           <em> bħall-ġebla</em>
Singulative          Definite            Genitive           <em> tal-ġebla</em>
Singulative          Definite            Inessive           <em> fil-ġebla</em>
Singulative          Definite            Instrumental       <em> bil-ġebla</em>
Singulative          Definite            Lative             <em> sal-ġebla</em>
Singulative          Definite            Nominative         <em> il-ġebla</em>
Singulative          Indefinite          Benefactive        <em> għal ġebla</em>
Singulative          Indefinite          Comitative         <em> ma' ġebla</em>
Singulative          Indefinite          Dative             <em> lil ġebla</em>
Singulative          Indefinite          Elative            <em> minn ġebla</em>
Singulative          Indefinite          Equative           <em> bħal ġebla</em>
Singulative          Indefinite          Genitive           <em> ta' ġebla</em>
Singulative          Indefinite          Inessive           <em> f'ġebla</em>
Singulative          Indefinite          Instrumental       <em> b'ġebla</em>
Singulative          Indefinite          Lative             <em> sa ġebla</em>
Singulative          Indefinite          Nominative         <em> ġebla</em>
Dual                 Definite            Benefactive        <em> []</em>
Dual                 Definite            Comitative         <em> []</em>
Dual                 Definite            Dative             <em> []</em>
Dual                 Definite            Elative            <em> []</em>
Dual                 Definite            Equative           <em> []</em>
Dual                 Definite            Genitive           <em> []</em>
Dual                 Definite            Inessive           <em> []</em>
Dual                 Definite            Instrumental       <em> []</em>
Dual                 Definite            Lative             <em> []</em>
Dual                 Definite            Nominative         <em> []</em>
Dual                 Indefinite          Benefactive        <em> []</em>
Dual                 Indefinite          Comitative         <em> []</em>
Dual                 Indefinite          Dative             <em> []</em>
Dual                 Indefinite          Elative            <em> []</em>
Dual                 Indefinite          Equative           <em> []</em>
Dual                 Indefinite          Genitive           <em> []</em>
Dual                 Indefinite          Inessive           <em> []</em>
Dual                 Indefinite          Instrumental       <em> []</em>
Dual                 Indefinite          Lative             <em> []</em>
Dual                 Indefinite          Nominative         <em> []</em>
Plural               Definite            Benefactive        <em> għall-ġebli</em>
Plural               Definite            Comitative         <em> mal-ġebli</em>
Plural               Definite            Dative             <em> lill-ġebli</em>
Plural               Definite            Elative            <em> mill-ġebli</em>
Plural               Definite            Equative           <em> bħall-ġebli</em>
Plural               Definite            Genitive           <em> tal-ġebli</em>
Plural               Definite            Inessive           <em> fil-ġebli</em>
Plural               Definite            Instrumental       <em> bil-ġebli</em>
Plural               Definite            Lative             <em> sal-ġebli</em>
Plural               Definite            Nominative         <em> il-ġebli</em>
Plural               Indefinite          Benefactive        <em> għal ġebli</em>
Plural               Indefinite          Comitative         <em> ma' ġebli</em>
Plural               Indefinite          Dative             <em> lil ġebli</em>
Plural               Indefinite          Elative            <em> minn ġebli</em>
Plural               Indefinite          Equative           <em> bħal ġebli</em>
Plural               Indefinite          Genitive           <em> ta' ġebli</em>
Plural               Indefinite          Inessive           <em> f'ġebli</em>
Plural               Indefinite          Instrumental       <em> b'ġebli</em>
Plural               Indefinite          Lative             <em> sa ġebli</em>
Plural               Indefinite          Nominative         <em> ġebli</em>
DeterminatePl        Definite            Benefactive        <em> []</em>
DeterminatePl        Definite            Comitative         <em> []</em>
DeterminatePl        Definite            Dative             <em> []</em>
DeterminatePl        Definite            Elative            <em> []</em>
DeterminatePl        Definite            Equative           <em> []</em>
DeterminatePl        Definite            Genitive           <em> []</em>
DeterminatePl        Definite            Inessive           <em> []</em>
DeterminatePl        Definite            Instrumental       <em> []</em>
DeterminatePl        Definite            Lative             <em> []</em>
DeterminatePl        Definite            Nominative         <em> []</em>
DeterminatePl        Indefinite          Benefactive        <em> []</em>
DeterminatePl        Indefinite          Comitative         <em> []</em>
DeterminatePl        Indefinite          Dative             <em> []</em>
DeterminatePl        Indefinite          Elative            <em> []</em>
DeterminatePl        Indefinite          Equative           <em> []</em>
DeterminatePl        Indefinite          Genitive           <em> []</em>
DeterminatePl        Indefinite          Inessive           <em> []</em>
DeterminatePl        Indefinite          Instrumental       <em> []</em>
DeterminatePl        Indefinite          Lative             <em> []</em>
DeterminatePl        Indefinite          Nominative         <em> []</em>
CollectivePl         Definite            Benefactive        <em> []</em>
CollectivePl         Definite            Comitative         <em> []</em>
CollectivePl         Definite            Dative             <em> []</em>
CollectivePl         Definite            Elative            <em> []</em>
CollectivePl         Definite            Equative           <em> []</em>
CollectivePl         Definite            Genitive           <em> []</em>
CollectivePl         Definite            Inessive           <em> []</em>
CollectivePl         Definite            Instrumental       <em> []</em>
CollectivePl         Definite            Lative             <em> []</em>
CollectivePl         Definite            Nominative         <em> []</em>
CollectivePl         Indefinite          Benefactive        <em> []</em>
CollectivePl         Indefinite          Comitative         <em> []</em>
CollectivePl         Indefinite          Dative             <em> []</em>
CollectivePl         Indefinite          Elative            <em> []</em>
CollectivePl         Indefinite          Equative           <em> []</em>
CollectivePl         Indefinite          Genitive           <em> []</em>
CollectivePl         Indefinite          Inessive           <em> []</em>
CollectivePl         Indefinite          Instrumental       <em> []</em>
CollectivePl         Indefinite          Lative             <em> []</em>
CollectivePl         Indefinite          Nominative         <em> []</em>
Fem                 

<hr/>
Singulative          Definite            Benefactive        <em> għall-fuklar</em>
Singulative          Definite            Comitative         <em> mal-fuklar</em>
Singulative          Definite            Dative             <em> lill-fuklar</em>
Singulative          Definite            Elative            <em> mill-fuklar</em>
Singulative          Definite            Equative           <em> bħall-fuklar</em>
Singulative          Definite            Genitive           <em> tal-fuklar</em>
Singulative          Definite            Inessive           <em> fil-fuklar</em>
Singulative          Definite            Instrumental       <em> bil-fuklar</em>
Singulative          Definite            Lative             <em> sal-fuklar</em>
Singulative          Definite            Nominative         <em> il-fuklar</em>
Singulative          Indefinite          Benefactive        <em> għal fuklar</em>
Singulative          Indefinite          Comitative         <em> ma' fuklar</em>
Singulative          Indefinite          Dative             <em> lil fuklar</em>
Singulative          Indefinite          Elative            <em> minn fuklar</em>
Singulative          Indefinite          Equative           <em> bħal fuklar</em>
Singulative          Indefinite          Genitive           <em> ta' fuklar</em>
Singulative          Indefinite          Inessive           <em> fi fuklar</em>
Singulative          Indefinite          Instrumental       <em> b'fuklar</em>
Singulative          Indefinite          Lative             <em> sa fuklar</em>
Singulative          Indefinite          Nominative         <em> fuklar</em>
Dual                 Definite            Benefactive        <em> []</em>
Dual                 Definite            Comitative         <em> []</em>
Dual                 Definite            Dative             <em> []</em>
Dual                 Definite            Elative            <em> []</em>
Dual                 Definite            Equative           <em> []</em>
Dual                 Definite            Genitive           <em> []</em>
Dual                 Definite            Inessive           <em> []</em>
Dual                 Definite            Instrumental       <em> []</em>
Dual                 Definite            Lative             <em> []</em>
Dual                 Definite            Nominative         <em> []</em>
Dual                 Indefinite          Benefactive        <em> []</em>
Dual                 Indefinite          Comitative         <em> []</em>
Dual                 Indefinite          Dative             <em> []</em>
Dual                 Indefinite          Elative            <em> []</em>
Dual                 Indefinite          Equative           <em> []</em>
Dual                 Indefinite          Genitive           <em> []</em>
Dual                 Indefinite          Inessive           <em> []</em>
Dual                 Indefinite          Instrumental       <em> []</em>
Dual                 Indefinite          Lative             <em> []</em>
Dual                 Indefinite          Nominative         <em> []</em>
Plural               Definite            Benefactive        <em> għall-fuklari</em>
Plural               Definite            Comitative         <em> mal-fuklari</em>
Plural               Definite            Dative             <em> lill-fuklari</em>
Plural               Definite            Elative            <em> mill-fuklari</em>
Plural               Definite            Equative           <em> bħall-fuklari</em>
Plural               Definite            Genitive           <em> tal-fuklari</em>
Plural               Definite            Inessive           <em> fil-fuklari</em>
Plural               Definite            Instrumental       <em> bil-fuklari</em>
Plural               Definite            Lative             <em> sal-fuklari</em>
Plural               Definite            Nominative         <em> il-fuklari</em>
Plural               Indefinite          Benefactive        <em> għal fuklari</em>
Plural               Indefinite          Comitative         <em> ma' fuklari</em>
Plural               Indefinite          Dative             <em> lil fuklari</em>
Plural               Indefinite          Elative            <em> minn fuklari</em>
Plural               Indefinite          Equative           <em> bħal fuklari</em>
Plural               Indefinite          Genitive           <em> ta' fuklari</em>
Plural               Indefinite          Inessive           <em> fi fuklari</em>
Plural               Indefinite          Instrumental       <em> b'fuklari</em>
Plural               Indefinite          Lative             <em> sa fuklari</em>
Plural               Indefinite          Nominative         <em> fuklari</em>
DeterminatePl        Definite            Benefactive        <em> []</em>
DeterminatePl        Definite            Comitative         <em> []</em>
DeterminatePl        Definite            Dative             <em> []</em>
DeterminatePl        Definite            Elative            <em> []</em>
DeterminatePl        Definite            Equative           <em> []</em>
DeterminatePl        Definite            Genitive           <em> []</em>
DeterminatePl        Definite            Inessive           <em> []</em>
DeterminatePl        Definite            Instrumental       <em> []</em>
DeterminatePl        Definite            Lative             <em> []</em>
DeterminatePl        Definite            Nominative         <em> []</em>
DeterminatePl        Indefinite          Benefactive        <em> []</em>
DeterminatePl        Indefinite          Comitative         <em> []</em>
DeterminatePl        Indefinite          Dative             <em> []</em>
DeterminatePl        Indefinite          Elative            <em> []</em>
DeterminatePl        Indefinite          Equative           <em> []</em>
DeterminatePl        Indefinite          Genitive           <em> []</em>
DeterminatePl        Indefinite          Inessive           <em> []</em>
DeterminatePl        Indefinite          Instrumental       <em> []</em>
DeterminatePl        Indefinite          Lative             <em> []</em>
DeterminatePl        Indefinite          Nominative         <em> []</em>
CollectivePl         Definite            Benefactive        <em> []</em>
CollectivePl         Definite            Comitative         <em> []</em>
CollectivePl         Definite            Dative             <em> []</em>
CollectivePl         Definite            Elative            <em> []</em>
CollectivePl         Definite            Equative           <em> []</em>
CollectivePl         Definite            Genitive           <em> []</em>
CollectivePl         Definite            Inessive           <em> []</em>
CollectivePl         Definite            Instrumental       <em> []</em>
CollectivePl         Definite            Lative             <em> []</em>
CollectivePl         Definite            Nominative         <em> []</em>
CollectivePl         Indefinite          Benefactive        <em> []</em>
CollectivePl         Indefinite          Comitative         <em> []</em>
CollectivePl         Indefinite          Dative             <em> []</em>
CollectivePl         Indefinite          Elative            <em> []</em>
CollectivePl         Indefinite          Equative           <em> []</em>
CollectivePl         Indefinite          Genitive           <em> []</em>
CollectivePl         Indefinite          Inessive           <em> []</em>
CollectivePl         Indefinite          Instrumental       <em> []</em>
CollectivePl         Indefinite          Lative             <em> []</em>
CollectivePl         Indefinite          Nominative         <em> []</em>
Masc                

<hr/>
Singulative          Definite            Benefactive        <em> għall-istudent</em>
Singulative          Definite            Comitative         <em> mal-istudent</em>
Singulative          Definite            Dative             <em> lill-istudent</em>
Singulative          Definite            Elative            <em> mill-istudent</em>
Singulative          Definite            Equative           <em> bħall-istudent</em>
Singulative          Definite            Genitive           <em> tal-istudent</em>
Singulative          Definite            Inessive           <em> fil-istudent</em>
Singulative          Definite            Instrumental       <em> bil-istudent</em>
Singulative          Definite            Lative             <em> sal-istudent</em>
Singulative          Definite            Nominative         <em> il-istudent</em>
Singulative          Indefinite          Benefactive        <em> għal student</em>
Singulative          Indefinite          Comitative         <em> ma' student</em>
Singulative          Indefinite          Dative             <em> lil student</em>
Singulative          Indefinite          Elative            <em> minn student</em>
Singulative          Indefinite          Equative           <em> bħal student</em>
Singulative          Indefinite          Genitive           <em> ta' student</em>
Singulative          Indefinite          Inessive           <em> fi student</em>
Singulative          Indefinite          Instrumental       <em> bi student</em>
Singulative          Indefinite          Lative             <em> sa student</em>
Singulative          Indefinite          Nominative         <em> student</em>
Dual                 Definite            Benefactive        <em> []</em>
Dual                 Definite            Comitative         <em> []</em>
Dual                 Definite            Dative             <em> []</em>
Dual                 Definite            Elative            <em> []</em>
Dual                 Definite            Equative           <em> []</em>
Dual                 Definite            Genitive           <em> []</em>
Dual                 Definite            Inessive           <em> []</em>
Dual                 Definite            Instrumental       <em> []</em>
Dual                 Definite            Lative             <em> []</em>
Dual                 Definite            Nominative         <em> []</em>
Dual                 Indefinite          Benefactive        <em> []</em>
Dual                 Indefinite          Comitative         <em> []</em>
Dual                 Indefinite          Dative             <em> []</em>
Dual                 Indefinite          Elative            <em> []</em>
Dual                 Indefinite          Equative           <em> []</em>
Dual                 Indefinite          Genitive           <em> []</em>
Dual                 Indefinite          Inessive           <em> []</em>
Dual                 Indefinite          Instrumental       <em> []</em>
Dual                 Indefinite          Lative             <em> []</em>
Dual                 Indefinite          Nominative         <em> []</em>
Plural               Definite            Benefactive        <em> għall-istudenti</em>
Plural               Definite            Comitative         <em> mal-istudenti</em>
Plural               Definite            Dative             <em> lill-istudenti</em>
Plural               Definite            Elative            <em> mill-istudenti</em>
Plural               Definite            Equative           <em> bħall-istudenti</em>
Plural               Definite            Genitive           <em> tal-istudenti</em>
Plural               Definite            Inessive           <em> fil-istudenti</em>
Plural               Definite            Instrumental       <em> bil-istudenti</em>
Plural               Definite            Lative             <em> sal-istudenti</em>
Plural               Definite            Nominative         <em> il-istudenti</em>
Plural               Indefinite          Benefactive        <em> għal studenti</em>
Plural               Indefinite          Comitative         <em> ma' studenti</em>
Plural               Indefinite          Dative             <em> lil studenti</em>
Plural               Indefinite          Elative            <em> minn studenti</em>
Plural               Indefinite          Equative           <em> bħal studenti</em>
Plural               Indefinite          Genitive           <em> ta' studenti</em>
Plural               Indefinite          Inessive           <em> fi studenti</em>
Plural               Indefinite          Instrumental       <em> bi studenti</em>
Plural               Indefinite          Lative             <em> sa studenti</em>
Plural               Indefinite          Nominative         <em> studenti</em>
DeterminatePl        Definite            Benefactive        <em> []</em>
DeterminatePl        Definite            Comitative         <em> []</em>
DeterminatePl        Definite            Dative             <em> []</em>
DeterminatePl        Definite            Elative            <em> []</em>
DeterminatePl        Definite            Equative           <em> []</em>
DeterminatePl        Definite            Genitive           <em> []</em>
DeterminatePl        Definite            Inessive           <em> []</em>
DeterminatePl        Definite            Instrumental       <em> []</em>
DeterminatePl        Definite            Lative             <em> []</em>
DeterminatePl        Definite            Nominative         <em> []</em>
DeterminatePl        Indefinite          Benefactive        <em> []</em>
DeterminatePl        Indefinite          Comitative         <em> []</em>
DeterminatePl        Indefinite          Dative             <em> []</em>
DeterminatePl        Indefinite          Elative            <em> []</em>
DeterminatePl        Indefinite          Equative           <em> []</em>
DeterminatePl        Indefinite          Genitive           <em> []</em>
DeterminatePl        Indefinite          Inessive           <em> []</em>
DeterminatePl        Indefinite          Instrumental       <em> []</em>
DeterminatePl        Indefinite          Lative             <em> []</em>
DeterminatePl        Indefinite          Nominative         <em> []</em>
CollectivePl         Definite            Benefactive        <em> []</em>
CollectivePl         Definite            Comitative         <em> []</em>
CollectivePl         Definite            Dative             <em> []</em>
CollectivePl         Definite            Elative            <em> []</em>
CollectivePl         Definite            Equative           <em> []</em>
CollectivePl         Definite            Genitive           <em> []</em>
CollectivePl         Definite            Inessive           <em> []</em>
CollectivePl         Definite            Instrumental       <em> []</em>
CollectivePl         Definite            Lative             <em> []</em>
CollectivePl         Definite            Nominative         <em> []</em>
CollectivePl         Indefinite          Benefactive        <em> []</em>
CollectivePl         Indefinite          Comitative         <em> []</em>
CollectivePl         Indefinite          Dative             <em> []</em>
CollectivePl         Indefinite          Elative            <em> []</em>
CollectivePl         Indefinite          Equative           <em> []</em>
CollectivePl         Indefinite          Genitive           <em> []</em>
CollectivePl         Indefinite          Inessive           <em> []</em>
CollectivePl         Indefinite          Instrumental       <em> []</em>
CollectivePl         Indefinite          Lative             <em> []</em>
CollectivePl         Indefinite          Nominative         <em> []</em>
Masc                

<hr/>
Singulative          Definite            Benefactive        <em> għax-xemx</em>
Singulative          Definite            Comitative         <em> max-xemx</em>
Singulative          Definite            Dative             <em> lix-xemx</em>
Singulative          Definite            Elative            <em> mix-xemx</em>
Singulative          Definite            Equative           <em> bħax-xemx</em>
Singulative          Definite            Genitive           <em> tax-xemx</em>
Singulative          Definite            Inessive           <em> fix-xemx</em>
Singulative          Definite            Instrumental       <em> bix-xemx</em>
Singulative          Definite            Lative             <em> sax-xemx</em>
Singulative          Definite            Nominative         <em> ix-xemx</em>
Singulative          Indefinite          Benefactive        <em> għal xemx</em>
Singulative          Indefinite          Comitative         <em> ma' xemx</em>
Singulative          Indefinite          Dative             <em> lil xemx</em>
Singulative          Indefinite          Elative            <em> minn xemx</em>
Singulative          Indefinite          Equative           <em> bħal xemx</em>
Singulative          Indefinite          Genitive           <em> ta' xemx</em>
Singulative          Indefinite          Inessive           <em> f'xemx</em>
Singulative          Indefinite          Instrumental       <em> b'xemx</em>
Singulative          Indefinite          Lative             <em> sa xemx</em>
Singulative          Indefinite          Nominative         <em> xemx</em>
Dual                 Definite            Benefactive        <em> []</em>
Dual                 Definite            Comitative         <em> []</em>
Dual                 Definite            Dative             <em> []</em>
Dual                 Definite            Elative            <em> []</em>
Dual                 Definite            Equative           <em> []</em>
Dual                 Definite            Genitive           <em> []</em>
Dual                 Definite            Inessive           <em> []</em>
Dual                 Definite            Instrumental       <em> []</em>
Dual                 Definite            Lative             <em> []</em>
Dual                 Definite            Nominative         <em> []</em>
Dual                 Indefinite          Benefactive        <em> []</em>
Dual                 Indefinite          Comitative         <em> []</em>
Dual                 Indefinite          Dative             <em> []</em>
Dual                 Indefinite          Elative            <em> []</em>
Dual                 Indefinite          Equative           <em> []</em>
Dual                 Indefinite          Genitive           <em> []</em>
Dual                 Indefinite          Inessive           <em> []</em>
Dual                 Indefinite          Instrumental       <em> []</em>
Dual                 Indefinite          Lative             <em> []</em>
Dual                 Indefinite          Nominative         <em> []</em>
Plural               Definite            Benefactive        <em> għax-xemxi</em>
Plural               Definite            Comitative         <em> max-xemxi</em>
Plural               Definite            Dative             <em> lix-xemxi</em>
Plural               Definite            Elative            <em> mix-xemxi</em>
Plural               Definite            Equative           <em> bħax-xemxi</em>
Plural               Definite            Genitive           <em> tax-xemxi</em>
Plural               Definite            Inessive           <em> fix-xemxi</em>
Plural               Definite            Instrumental       <em> bix-xemxi</em>
Plural               Definite            Lative             <em> sax-xemxi</em>
Plural               Definite            Nominative         <em> ix-xemxi</em>
Plural               Indefinite          Benefactive        <em> għal xemxi</em>
Plural               Indefinite          Comitative         <em> ma' xemxi</em>
Plural               Indefinite          Dative             <em> lil xemxi</em>
Plural               Indefinite          Elative            <em> minn xemxi</em>
Plural               Indefinite          Equative           <em> bħal xemxi</em>
Plural               Indefinite          Genitive           <em> ta' xemxi</em>
Plural               Indefinite          Inessive           <em> f'xemxi</em>
Plural               Indefinite          Instrumental       <em> b'xemxi</em>
Plural               Indefinite          Lative             <em> sa xemxi</em>
Plural               Indefinite          Nominative         <em> xemxi</em>
DeterminatePl        Definite            Benefactive        <em> []</em>
DeterminatePl        Definite            Comitative         <em> []</em>
DeterminatePl        Definite            Dative             <em> []</em>
DeterminatePl        Definite            Elative            <em> []</em>
DeterminatePl        Definite            Equative           <em> []</em>
DeterminatePl        Definite            Genitive           <em> []</em>
DeterminatePl        Definite            Inessive           <em> []</em>
DeterminatePl        Definite            Instrumental       <em> []</em>
DeterminatePl        Definite            Lative             <em> []</em>
DeterminatePl        Definite            Nominative         <em> []</em>
DeterminatePl        Indefinite          Benefactive        <em> []</em>
DeterminatePl        Indefinite          Comitative         <em> []</em>
DeterminatePl        Indefinite          Dative             <em> []</em>
DeterminatePl        Indefinite          Elative            <em> []</em>
DeterminatePl        Indefinite          Equative           <em> []</em>
DeterminatePl        Indefinite          Genitive           <em> []</em>
DeterminatePl        Indefinite          Inessive           <em> []</em>
DeterminatePl        Indefinite          Instrumental       <em> []</em>
DeterminatePl        Indefinite          Lative             <em> []</em>
DeterminatePl        Indefinite          Nominative         <em> []</em>
CollectivePl         Definite            Benefactive        <em> []</em>
CollectivePl         Definite            Comitative         <em> []</em>
CollectivePl         Definite            Dative             <em> []</em>
CollectivePl         Definite            Elative            <em> []</em>
CollectivePl         Definite            Equative           <em> []</em>
CollectivePl         Definite            Genitive           <em> []</em>
CollectivePl         Definite            Inessive           <em> []</em>
CollectivePl         Definite            Instrumental       <em> []</em>
CollectivePl         Definite            Lative             <em> []</em>
CollectivePl         Definite            Nominative         <em> []</em>
CollectivePl         Indefinite          Benefactive        <em> []</em>
CollectivePl         Indefinite          Comitative         <em> []</em>
CollectivePl         Indefinite          Dative             <em> []</em>
CollectivePl         Indefinite          Elative            <em> []</em>
CollectivePl         Indefinite          Equative           <em> []</em>
CollectivePl         Indefinite          Genitive           <em> []</em>
CollectivePl         Indefinite          Inessive           <em> []</em>
CollectivePl         Indefinite          Instrumental       <em> []</em>
CollectivePl         Indefinite          Lative             <em> []</em>
CollectivePl         Indefinite          Nominative         <em> []</em>
Masc                

<hr/>
Singulative          Definite            Benefactive        <em> għall-mejda</em>
Singulative          Definite            Comitative         <em> mal-mejda</em>
Singulative          Definite            Dative             <em> lill-mejda</em>
Singulative          Definite            Elative            <em> mill-mejda</em>
Singulative          Definite            Equative           <em> bħall-mejda</em>
Singulative          Definite            Genitive           <em> tal-mejda</em>
Singulative          Definite            Inessive           <em> fil-mejda</em>
Singulative          Definite            Instrumental       <em> bil-mejda</em>
Singulative          Definite            Lative             <em> sal-mejda</em>
Singulative          Definite            Nominative         <em> il-mejda</em>
Singulative          Indefinite          Benefactive        <em> għal mejda</em>
Singulative          Indefinite          Comitative         <em> ma' mejda</em>
Singulative          Indefinite          Dative             <em> lil mejda</em>
Singulative          Indefinite          Elative            <em> minn mejda</em>
Singulative          Indefinite          Equative           <em> bħal mejda</em>
Singulative          Indefinite          Genitive           <em> ta' mejda</em>
Singulative          Indefinite          Inessive           <em> f'mejda</em>
Singulative          Indefinite          Instrumental       <em> b'mejda</em>
Singulative          Indefinite          Lative             <em> sa mejda</em>
Singulative          Indefinite          Nominative         <em> mejda</em>
Dual                 Definite            Benefactive        <em> []</em>
Dual                 Definite            Comitative         <em> []</em>
Dual                 Definite            Dative             <em> []</em>
Dual                 Definite            Elative            <em> []</em>
Dual                 Definite            Equative           <em> []</em>
Dual                 Definite            Genitive           <em> []</em>
Dual                 Definite            Inessive           <em> []</em>
Dual                 Definite            Instrumental       <em> []</em>
Dual                 Definite            Lative             <em> []</em>
Dual                 Definite            Nominative         <em> []</em>
Dual                 Indefinite          Benefactive        <em> []</em>
Dual                 Indefinite          Comitative         <em> []</em>
Dual                 Indefinite          Dative             <em> []</em>
Dual                 Indefinite          Elative            <em> []</em>
Dual                 Indefinite          Equative           <em> []</em>
Dual                 Indefinite          Genitive           <em> []</em>
Dual                 Indefinite          Inessive           <em> []</em>
Dual                 Indefinite          Instrumental       <em> []</em>
Dual                 Indefinite          Lative             <em> []</em>
Dual                 Indefinite          Nominative         <em> []</em>
Plural               Definite            Benefactive        <em> għall-mejdi</em>
Plural               Definite            Comitative         <em> mal-mejdi</em>
Plural               Definite            Dative             <em> lill-mejdi</em>
Plural               Definite            Elative            <em> mill-mejdi</em>
Plural               Definite            Equative           <em> bħall-mejdi</em>
Plural               Definite            Genitive           <em> tal-mejdi</em>
Plural               Definite            Inessive           <em> fil-mejdi</em>
Plural               Definite            Instrumental       <em> bil-mejdi</em>
Plural               Definite            Lative             <em> sal-mejdi</em>
Plural               Definite            Nominative         <em> il-mejdi</em>
Plural               Indefinite          Benefactive        <em> għal mejdi</em>
Plural               Indefinite          Comitative         <em> ma' mejdi</em>
Plural               Indefinite          Dative             <em> lil mejdi</em>
Plural               Indefinite          Elative            <em> minn mejdi</em>
Plural               Indefinite          Equative           <em> bħal mejdi</em>
Plural               Indefinite          Genitive           <em> ta' mejdi</em>
Plural               Indefinite          Inessive           <em> f'mejdi</em>
Plural               Indefinite          Instrumental       <em> b'mejdi</em>
Plural               Indefinite          Lative             <em> sa mejdi</em>
Plural               Indefinite          Nominative         <em> mejdi</em>
DeterminatePl        Definite            Benefactive        <em> []</em>
DeterminatePl        Definite            Comitative         <em> []</em>
DeterminatePl        Definite            Dative             <em> []</em>
DeterminatePl        Definite            Elative            <em> []</em>
DeterminatePl        Definite            Equative           <em> []</em>
DeterminatePl        Definite            Genitive           <em> []</em>
DeterminatePl        Definite            Inessive           <em> []</em>
DeterminatePl        Definite            Instrumental       <em> []</em>
DeterminatePl        Definite            Lative             <em> []</em>
DeterminatePl        Definite            Nominative         <em> []</em>
DeterminatePl        Indefinite          Benefactive        <em> []</em>
DeterminatePl        Indefinite          Comitative         <em> []</em>
DeterminatePl        Indefinite          Dative             <em> []</em>
DeterminatePl        Indefinite          Elative            <em> []</em>
DeterminatePl        Indefinite          Equative           <em> []</em>
DeterminatePl        Indefinite          Genitive           <em> []</em>
DeterminatePl        Indefinite          Inessive           <em> []</em>
DeterminatePl        Indefinite          Instrumental       <em> []</em>
DeterminatePl        Indefinite          Lative             <em> []</em>
DeterminatePl        Indefinite          Nominative         <em> []</em>
CollectivePl         Definite            Benefactive        <em> []</em>
CollectivePl         Definite            Comitative         <em> []</em>
CollectivePl         Definite            Dative             <em> []</em>
CollectivePl         Definite            Elative            <em> []</em>
CollectivePl         Definite            Equative           <em> []</em>
CollectivePl         Definite            Genitive           <em> []</em>
CollectivePl         Definite            Inessive           <em> []</em>
CollectivePl         Definite            Instrumental       <em> []</em>
CollectivePl         Definite            Lative             <em> []</em>
CollectivePl         Definite            Nominative         <em> []</em>
CollectivePl         Indefinite          Benefactive        <em> []</em>
CollectivePl         Indefinite          Comitative         <em> []</em>
CollectivePl         Indefinite          Dative             <em> []</em>
CollectivePl         Indefinite          Elative            <em> []</em>
CollectivePl         Indefinite          Equative           <em> []</em>
CollectivePl         Indefinite          Genitive           <em> []</em>
CollectivePl         Indefinite          Inessive           <em> []</em>
CollectivePl         Indefinite          Instrumental       <em> []</em>
CollectivePl         Indefinite          Lative             <em> []</em>
CollectivePl         Indefinite          Nominative         <em> []</em>
Fem                 

<hr/>
Singulative          Definite            Benefactive        <em> għad-denb</em>
Singulative          Definite            Comitative         <em> mad-denb</em>
Singulative          Definite            Dative             <em> lid-denb</em>
Singulative          Definite            Elative            <em> mid-denb</em>
Singulative          Definite            Equative           <em> bħad-denb</em>
Singulative          Definite            Genitive           <em> tad-denb</em>
Singulative          Definite            Inessive           <em> fid-denb</em>
Singulative          Definite            Instrumental       <em> bid-denb</em>
Singulative          Definite            Lative             <em> sad-denb</em>
Singulative          Definite            Nominative         <em> id-denb</em>
Singulative          Indefinite          Benefactive        <em> għal denb</em>
Singulative          Indefinite          Comitative         <em> ma' denb</em>
Singulative          Indefinite          Dative             <em> lil denb</em>
Singulative          Indefinite          Elative            <em> minn denb</em>
Singulative          Indefinite          Equative           <em> bħal denb</em>
Singulative          Indefinite          Genitive           <em> ta' denb</em>
Singulative          Indefinite          Inessive           <em> f'denb</em>
Singulative          Indefinite          Instrumental       <em> b'denb</em>
Singulative          Indefinite          Lative             <em> sa denb</em>
Singulative          Indefinite          Nominative         <em> denb</em>
Dual                 Definite            Benefactive        <em> []</em>
Dual                 Definite            Comitative         <em> []</em>
Dual                 Definite            Dative             <em> []</em>
Dual                 Definite            Elative            <em> []</em>
Dual                 Definite            Equative           <em> []</em>
Dual                 Definite            Genitive           <em> []</em>
Dual                 Definite            Inessive           <em> []</em>
Dual                 Definite            Instrumental       <em> []</em>
Dual                 Definite            Lative             <em> []</em>
Dual                 Definite            Nominative         <em> []</em>
Dual                 Indefinite          Benefactive        <em> []</em>
Dual                 Indefinite          Comitative         <em> []</em>
Dual                 Indefinite          Dative             <em> []</em>
Dual                 Indefinite          Elative            <em> []</em>
Dual                 Indefinite          Equative           <em> []</em>
Dual                 Indefinite          Genitive           <em> []</em>
Dual                 Indefinite          Inessive           <em> []</em>
Dual                 Indefinite          Instrumental       <em> []</em>
Dual                 Indefinite          Lative             <em> []</em>
Dual                 Indefinite          Nominative         <em> []</em>
Plural               Definite            Benefactive        <em> għad-denbi</em>
Plural               Definite            Comitative         <em> mad-denbi</em>
Plural               Definite            Dative             <em> lid-denbi</em>
Plural               Definite            Elative            <em> mid-denbi</em>
Plural               Definite            Equative           <em> bħad-denbi</em>
Plural               Definite            Genitive           <em> tad-denbi</em>
Plural               Definite            Inessive           <em> fid-denbi</em>
Plural               Definite            Instrumental       <em> bid-denbi</em>
Plural               Definite            Lative             <em> sad-denbi</em>
Plural               Definite            Nominative         <em> id-denbi</em>
Plural               Indefinite          Benefactive        <em> għal denbi</em>
Plural               Indefinite          Comitative         <em> ma' denbi</em>
Plural               Indefinite          Dative             <em> lil denbi</em>
Plural               Indefinite          Elative            <em> minn denbi</em>
Plural               Indefinite          Equative           <em> bħal denbi</em>
Plural               Indefinite          Genitive           <em> ta' denbi</em>
Plural               Indefinite          Inessive           <em> f'denbi</em>
Plural               Indefinite          Instrumental       <em> b'denbi</em>
Plural               Indefinite          Lative             <em> sa denbi</em>
Plural               Indefinite          Nominative         <em> denbi</em>
DeterminatePl        Definite            Benefactive        <em> []</em>
DeterminatePl        Definite            Comitative         <em> []</em>
DeterminatePl        Definite            Dative             <em> []</em>
DeterminatePl        Definite            Elative            <em> []</em>
DeterminatePl        Definite            Equative           <em> []</em>
DeterminatePl        Definite            Genitive           <em> []</em>
DeterminatePl        Definite            Inessive           <em> []</em>
DeterminatePl        Definite            Instrumental       <em> []</em>
DeterminatePl        Definite            Lative             <em> []</em>
DeterminatePl        Definite            Nominative         <em> []</em>
DeterminatePl        Indefinite          Benefactive        <em> []</em>
DeterminatePl        Indefinite          Comitative         <em> []</em>
DeterminatePl        Indefinite          Dative             <em> []</em>
DeterminatePl        Indefinite          Elative            <em> []</em>
DeterminatePl        Indefinite          Equative           <em> []</em>
DeterminatePl        Indefinite          Genitive           <em> []</em>
DeterminatePl        Indefinite          Inessive           <em> []</em>
DeterminatePl        Indefinite          Instrumental       <em> []</em>
DeterminatePl        Indefinite          Lative             <em> []</em>
DeterminatePl        Indefinite          Nominative         <em> []</em>
CollectivePl         Definite            Benefactive        <em> []</em>
CollectivePl         Definite            Comitative         <em> []</em>
CollectivePl         Definite            Dative             <em> []</em>
CollectivePl         Definite            Elative            <em> []</em>
CollectivePl         Definite            Equative           <em> []</em>
CollectivePl         Definite            Genitive           <em> []</em>
CollectivePl         Definite            Inessive           <em> []</em>
CollectivePl         Definite            Instrumental       <em> []</em>
CollectivePl         Definite            Lative             <em> []</em>
CollectivePl         Definite            Nominative         <em> []</em>
CollectivePl         Indefinite          Benefactive        <em> []</em>
CollectivePl         Indefinite          Comitative         <em> []</em>
CollectivePl         Indefinite          Dative             <em> []</em>
CollectivePl         Indefinite          Elative            <em> []</em>
CollectivePl         Indefinite          Equative           <em> []</em>
CollectivePl         Indefinite          Genitive           <em> []</em>
CollectivePl         Indefinite          Inessive           <em> []</em>
CollectivePl         Indefinite          Instrumental       <em> []</em>
CollectivePl         Indefinite          Lative             <em> []</em>
CollectivePl         Indefinite          Nominative         <em> []</em>
Masc                

<hr/>
Singulative          Definite            Benefactive        <em> għall-għalliem</em>
Singulative          Definite            Comitative         <em> mal-għalliem</em>
Singulative          Definite            Dative             <em> lill-għalliem</em>
Singulative          Definite            Elative            <em> mill-għalliem</em>
Singulative          Definite            Equative           <em> bħall-għalliem</em>
Singulative          Definite            Genitive           <em> tal-għalliem</em>
Singulative          Definite            Inessive           <em> fl-għalliem</em>
Singulative          Definite            Instrumental       <em> bl-għalliem</em>
Singulative          Definite            Lative             <em> sal-għalliem</em>
Singulative          Definite            Nominative         <em> il-għalliem</em>
Singulative          Indefinite          Benefactive        <em> għal għalliem</em>
Singulative          Indefinite          Comitative         <em> m'għalliem</em>
Singulative          Indefinite          Dative             <em> lil għalliem</em>
Singulative          Indefinite          Elative            <em> minn għalliem</em>
Singulative          Indefinite          Equative           <em> bħal għalliem</em>
Singulative          Indefinite          Genitive           <em> t'għalliem</em>
Singulative          Indefinite          Inessive           <em> f'għalliem</em>
Singulative          Indefinite          Instrumental       <em> b'għalliem</em>
Singulative          Indefinite          Lative             <em> s'għalliem</em>
Singulative          Indefinite          Nominative         <em> għalliem</em>
Dual                 Definite            Benefactive        <em> []</em>
Dual                 Definite            Comitative         <em> []</em>
Dual                 Definite            Dative             <em> []</em>
Dual                 Definite            Elative            <em> []</em>
Dual                 Definite            Equative           <em> []</em>
Dual                 Definite            Genitive           <em> []</em>
Dual                 Definite            Inessive           <em> []</em>
Dual                 Definite            Instrumental       <em> []</em>
Dual                 Definite            Lative             <em> []</em>
Dual                 Definite            Nominative         <em> []</em>
Dual                 Indefinite          Benefactive        <em> []</em>
Dual                 Indefinite          Comitative         <em> []</em>
Dual                 Indefinite          Dative             <em> []</em>
Dual                 Indefinite          Elative            <em> []</em>
Dual                 Indefinite          Equative           <em> []</em>
Dual                 Indefinite          Genitive           <em> []</em>
Dual                 Indefinite          Inessive           <em> []</em>
Dual                 Indefinite          Instrumental       <em> []</em>
Dual                 Indefinite          Lative             <em> []</em>
Dual                 Indefinite          Nominative         <em> []</em>
Plural               Definite            Benefactive        <em> għall-għalliemi</em>
Plural               Definite            Comitative         <em> mal-għalliemi</em>
Plural               Definite            Dative             <em> lill-għalliemi</em>
Plural               Definite            Elative            <em> mill-għalliemi</em>
Plural               Definite            Equative           <em> bħall-għalliemi</em>
Plural               Definite            Genitive           <em> tal-għalliemi</em>
Plural               Definite            Inessive           <em> fl-għalliemi</em>
Plural               Definite            Instrumental       <em> bl-għalliemi</em>
Plural               Definite            Lative             <em> sal-għalliemi</em>
Plural               Definite            Nominative         <em> il-għalliemi</em>
Plural               Indefinite          Benefactive        <em> għal għalliemi</em>
Plural               Indefinite          Comitative         <em> m'għalliemi</em>
Plural               Indefinite          Dative             <em> lil għalliemi</em>
Plural               Indefinite          Elative            <em> minn għalliemi</em>
Plural               Indefinite          Equative           <em> bħal għalliemi</em>
Plural               Indefinite          Genitive           <em> t'għalliemi</em>
Plural               Indefinite          Inessive           <em> f'għalliemi</em>
Plural               Indefinite          Instrumental       <em> b'għalliemi</em>
Plural               Indefinite          Lative             <em> s'għalliemi</em>
Plural               Indefinite          Nominative         <em> għalliemi</em>
DeterminatePl        Definite            Benefactive        <em> []</em>
DeterminatePl        Definite            Comitative         <em> []</em>
DeterminatePl        Definite            Dative             <em> []</em>
DeterminatePl        Definite            Elative            <em> []</em>
DeterminatePl        Definite            Equative           <em> []</em>
DeterminatePl        Definite            Genitive           <em> []</em>
DeterminatePl        Definite            Inessive           <em> []</em>
DeterminatePl        Definite            Instrumental       <em> []</em>
DeterminatePl        Definite            Lative             <em> []</em>
DeterminatePl        Definite            Nominative         <em> []</em>
DeterminatePl        Indefinite          Benefactive        <em> []</em>
DeterminatePl        Indefinite          Comitative         <em> []</em>
DeterminatePl        Indefinite          Dative             <em> []</em>
DeterminatePl        Indefinite          Elative            <em> []</em>
DeterminatePl        Indefinite          Equative           <em> []</em>
DeterminatePl        Indefinite          Genitive           <em> []</em>
DeterminatePl        Indefinite          Inessive           <em> []</em>
DeterminatePl        Indefinite          Instrumental       <em> []</em>
DeterminatePl        Indefinite          Lative             <em> []</em>
DeterminatePl        Indefinite          Nominative         <em> []</em>
CollectivePl         Definite            Benefactive        <em> []</em>
CollectivePl         Definite            Comitative         <em> []</em>
CollectivePl         Definite            Dative             <em> []</em>
CollectivePl         Definite            Elative            <em> []</em>
CollectivePl         Definite            Equative           <em> []</em>
CollectivePl         Definite            Genitive           <em> []</em>
CollectivePl         Definite            Inessive           <em> []</em>
CollectivePl         Definite            Instrumental       <em> []</em>
CollectivePl         Definite            Lative             <em> []</em>
CollectivePl         Definite            Nominative         <em> []</em>
CollectivePl         Indefinite          Benefactive        <em> []</em>
CollectivePl         Indefinite          Comitative         <em> []</em>
CollectivePl         Indefinite          Dative             <em> []</em>
CollectivePl         Indefinite          Elative            <em> []</em>
CollectivePl         Indefinite          Equative           <em> []</em>
CollectivePl         Indefinite          Genitive           <em> []</em>
CollectivePl         Indefinite          Inessive           <em> []</em>
CollectivePl         Indefinite          Instrumental       <em> []</em>
CollectivePl         Indefinite          Lative             <em> []</em>
CollectivePl         Indefinite          Nominative         <em> []</em>
Masc                

<hr/>
Singulative          Definite            Benefactive        <em> għat-televixin</em>
Singulative          Definite            Comitative         <em> mat-televixin</em>
Singulative          Definite            Dative             <em> lit-televixin</em>
Singulative          Definite            Elative            <em> mit-televixin</em>
Singulative          Definite            Equative           <em> bħat-televixin</em>
Singulative          Definite            Genitive           <em> tat-televixin</em>
Singulative          Definite            Inessive           <em> fit-televixin</em>
Singulative          Definite            Instrumental       <em> bit-televixin</em>
Singulative          Definite            Lative             <em> sat-televixin</em>
Singulative          Definite            Nominative         <em> it-televixin</em>
Singulative          Indefinite          Benefactive        <em> għal televixin</em>
Singulative          Indefinite          Comitative         <em> ma' televixin</em>
Singulative          Indefinite          Dative             <em> lil televixin</em>
Singulative          Indefinite          Elative            <em> minn televixin</em>
Singulative          Indefinite          Equative           <em> bħal televixin</em>
Singulative          Indefinite          Genitive           <em> ta' televixin</em>
Singulative          Indefinite          Inessive           <em> f'televixin</em>
Singulative          Indefinite          Instrumental       <em> b'televixin</em>
Singulative          Indefinite          Lative             <em> sa televixin</em>
Singulative          Indefinite          Nominative         <em> televixin</em>
Dual                 Definite            Benefactive        <em> []</em>
Dual                 Definite            Comitative         <em> []</em>
Dual                 Definite            Dative             <em> []</em>
Dual                 Definite            Elative            <em> []</em>
Dual                 Definite            Equative           <em> []</em>
Dual                 Definite            Genitive           <em> []</em>
Dual                 Definite            Inessive           <em> []</em>
Dual                 Definite            Instrumental       <em> []</em>
Dual                 Definite            Lative             <em> []</em>
Dual                 Definite            Nominative         <em> []</em>
Dual                 Indefinite          Benefactive        <em> []</em>
Dual                 Indefinite          Comitative         <em> []</em>
Dual                 Indefinite          Dative             <em> []</em>
Dual                 Indefinite          Elative            <em> []</em>
Dual                 Indefinite          Equative           <em> []</em>
Dual                 Indefinite          Genitive           <em> []</em>
Dual                 Indefinite          Inessive           <em> []</em>
Dual                 Indefinite          Instrumental       <em> []</em>
Dual                 Indefinite          Lative             <em> []</em>
Dual                 Indefinite          Nominative         <em> []</em>
Plural               Definite            Benefactive        <em> għat-televixini</em>
Plural               Definite            Comitative         <em> mat-televixini</em>
Plural               Definite            Dative             <em> lit-televixini</em>
Plural               Definite            Elative            <em> mit-televixini</em>
Plural               Definite            Equative           <em> bħat-televixini</em>
Plural               Definite            Genitive           <em> tat-televixini</em>
Plural               Definite            Inessive           <em> fit-televixini</em>
Plural               Definite            Instrumental       <em> bit-televixini</em>
Plural               Definite            Lative             <em> sat-televixini</em>
Plural               Definite            Nominative         <em> it-televixini</em>
Plural               Indefinite          Benefactive        <em> għal televixini</em>
Plural               Indefinite          Comitative         <em> ma' televixini</em>
Plural               Indefinite          Dative             <em> lil televixini</em>
Plural               Indefinite          Elative            <em> minn televixini</em>
Plural               Indefinite          Equative           <em> bħal televixini</em>
Plural               Indefinite          Genitive           <em> ta' televixini</em>
Plural               Indefinite          Inessive           <em> f'televixini</em>
Plural               Indefinite          Instrumental       <em> b'televixini</em>
Plural               Indefinite          Lative             <em> sa televixini</em>
Plural               Indefinite          Nominative         <em> televixini</em>
DeterminatePl        Definite            Benefactive        <em> []</em>
DeterminatePl        Definite            Comitative         <em> []</em>
DeterminatePl        Definite            Dative             <em> []</em>
DeterminatePl        Definite            Elative            <em> []</em>
DeterminatePl        Definite            Equative           <em> []</em>
DeterminatePl        Definite            Genitive           <em> []</em>
DeterminatePl        Definite            Inessive           <em> []</em>
DeterminatePl        Definite            Instrumental       <em> []</em>
DeterminatePl        Definite            Lative             <em> []</em>
DeterminatePl        Definite            Nominative         <em> []</em>
DeterminatePl        Indefinite          Benefactive        <em> []</em>
DeterminatePl        Indefinite          Comitative         <em> []</em>
DeterminatePl        Indefinite          Dative             <em> []</em>
DeterminatePl        Indefinite          Elative            <em> []</em>
DeterminatePl        Indefinite          Equative           <em> []</em>
DeterminatePl        Indefinite          Genitive           <em> []</em>
DeterminatePl        Indefinite          Inessive           <em> []</em>
DeterminatePl        Indefinite          Instrumental       <em> []</em>
DeterminatePl        Indefinite          Lative             <em> []</em>
DeterminatePl        Indefinite          Nominative         <em> []</em>
CollectivePl         Definite            Benefactive        <em> []</em>
CollectivePl         Definite            Comitative         <em> []</em>
CollectivePl         Definite            Dative             <em> []</em>
CollectivePl         Definite            Elative            <em> []</em>
CollectivePl         Definite            Equative           <em> []</em>
CollectivePl         Definite            Genitive           <em> []</em>
CollectivePl         Definite            Inessive           <em> []</em>
CollectivePl         Definite            Instrumental       <em> []</em>
CollectivePl         Definite            Lative             <em> []</em>
CollectivePl         Definite            Nominative         <em> []</em>
CollectivePl         Indefinite          Benefactive        <em> []</em>
CollectivePl         Indefinite          Comitative         <em> []</em>
CollectivePl         Indefinite          Dative             <em> []</em>
CollectivePl         Indefinite          Elative            <em> []</em>
CollectivePl         Indefinite          Equative           <em> []</em>
CollectivePl         Indefinite          Genitive           <em> []</em>
CollectivePl         Indefinite          Inessive           <em> []</em>
CollectivePl         Indefinite          Instrumental       <em> []</em>
CollectivePl         Indefinite          Lative             <em> []</em>
CollectivePl         Indefinite          Nominative         <em> []</em>
Masc                

<hr/>
Singulative          Definite            Benefactive        <em> għall-ilsien</em>
Singulative          Definite            Comitative         <em> mal-ilsien</em>
Singulative          Definite            Dative             <em> lill-ilsien</em>
Singulative          Definite            Elative            <em> mill-ilsien</em>
Singulative          Definite            Equative           <em> bħall-ilsien</em>
Singulative          Definite            Genitive           <em> tal-ilsien</em>
Singulative          Definite            Inessive           <em> fil-ilsien</em>
Singulative          Definite            Instrumental       <em> bil-ilsien</em>
Singulative          Definite            Lative             <em> sal-ilsien</em>
Singulative          Definite            Nominative         <em> il-ilsien</em>
Singulative          Indefinite          Benefactive        <em> għal lsien</em>
Singulative          Indefinite          Comitative         <em> ma' lsien</em>
Singulative          Indefinite          Dative             <em> lil lsien</em>
Singulative          Indefinite          Elative            <em> minn lsien</em>
Singulative          Indefinite          Equative           <em> bħal lsien</em>
Singulative          Indefinite          Genitive           <em> ta' lsien</em>
Singulative          Indefinite          Inessive           <em> fi lsien</em>
Singulative          Indefinite          Instrumental       <em> bi lsien</em>
Singulative          Indefinite          Lative             <em> sa lsien</em>
Singulative          Indefinite          Nominative         <em> lsien</em>
Dual                 Definite            Benefactive        <em> []</em>
Dual                 Definite            Comitative         <em> []</em>
Dual                 Definite            Dative             <em> []</em>
Dual                 Definite            Elative            <em> []</em>
Dual                 Definite            Equative           <em> []</em>
Dual                 Definite            Genitive           <em> []</em>
Dual                 Definite            Inessive           <em> []</em>
Dual                 Definite            Instrumental       <em> []</em>
Dual                 Definite            Lative             <em> []</em>
Dual                 Definite            Nominative         <em> []</em>
Dual                 Indefinite          Benefactive        <em> []</em>
Dual                 Indefinite          Comitative         <em> []</em>
Dual                 Indefinite          Dative             <em> []</em>
Dual                 Indefinite          Elative            <em> []</em>
Dual                 Indefinite          Equative           <em> []</em>
Dual                 Indefinite          Genitive           <em> []</em>
Dual                 Indefinite          Inessive           <em> []</em>
Dual                 Indefinite          Instrumental       <em> []</em>
Dual                 Indefinite          Lative             <em> []</em>
Dual                 Indefinite          Nominative         <em> []</em>
Plural               Definite            Benefactive        <em> għall-ilsieni</em>
Plural               Definite            Comitative         <em> mal-ilsieni</em>
Plural               Definite            Dative             <em> lill-ilsieni</em>
Plural               Definite            Elative            <em> mill-ilsieni</em>
Plural               Definite            Equative           <em> bħall-ilsieni</em>
Plural               Definite            Genitive           <em> tal-ilsieni</em>
Plural               Definite            Inessive           <em> fil-ilsieni</em>
Plural               Definite            Instrumental       <em> bil-ilsieni</em>
Plural               Definite            Lative             <em> sal-ilsieni</em>
Plural               Definite            Nominative         <em> il-ilsieni</em>
Plural               Indefinite          Benefactive        <em> għal lsieni</em>
Plural               Indefinite          Comitative         <em> ma' lsieni</em>
Plural               Indefinite          Dative             <em> lil lsieni</em>
Plural               Indefinite          Elative            <em> minn lsieni</em>
Plural               Indefinite          Equative           <em> bħal lsieni</em>
Plural               Indefinite          Genitive           <em> ta' lsieni</em>
Plural               Indefinite          Inessive           <em> fi lsieni</em>
Plural               Indefinite          Instrumental       <em> bi lsieni</em>
Plural               Indefinite          Lative             <em> sa lsieni</em>
Plural               Indefinite          Nominative         <em> lsieni</em>
DeterminatePl        Definite            Benefactive        <em> []</em>
DeterminatePl        Definite            Comitative         <em> []</em>
DeterminatePl        Definite            Dative             <em> []</em>
DeterminatePl        Definite            Elative            <em> []</em>
DeterminatePl        Definite            Equative           <em> []</em>
DeterminatePl        Definite            Genitive           <em> []</em>
DeterminatePl        Definite            Inessive           <em> []</em>
DeterminatePl        Definite            Instrumental       <em> []</em>
DeterminatePl        Definite            Lative             <em> []</em>
DeterminatePl        Definite            Nominative         <em> []</em>
DeterminatePl        Indefinite          Benefactive        <em> []</em>
DeterminatePl        Indefinite          Comitative         <em> []</em>
DeterminatePl        Indefinite          Dative             <em> []</em>
DeterminatePl        Indefinite          Elative            <em> []</em>
DeterminatePl        Indefinite          Equative           <em> []</em>
DeterminatePl        Indefinite          Genitive           <em> []</em>
DeterminatePl        Indefinite          Inessive           <em> []</em>
DeterminatePl        Indefinite          Instrumental       <em> []</em>
DeterminatePl        Indefinite          Lative             <em> []</em>
DeterminatePl        Indefinite          Nominative         <em> []</em>
CollectivePl         Definite            Benefactive        <em> []</em>
CollectivePl         Definite            Comitative         <em> []</em>
CollectivePl         Definite            Dative             <em> []</em>
CollectivePl         Definite            Elative            <em> []</em>
CollectivePl         Definite            Equative           <em> []</em>
CollectivePl         Definite            Genitive           <em> []</em>
CollectivePl         Definite            Inessive           <em> []</em>
CollectivePl         Definite            Instrumental       <em> []</em>
CollectivePl         Definite            Lative             <em> []</em>
CollectivePl         Definite            Nominative         <em> []</em>
CollectivePl         Indefinite          Benefactive        <em> []</em>
CollectivePl         Indefinite          Comitative         <em> []</em>
CollectivePl         Indefinite          Dative             <em> []</em>
CollectivePl         Indefinite          Elative            <em> []</em>
CollectivePl         Indefinite          Equative           <em> []</em>
CollectivePl         Indefinite          Genitive           <em> []</em>
CollectivePl         Indefinite          Inessive           <em> []</em>
CollectivePl         Indefinite          Instrumental       <em> []</em>
CollectivePl         Indefinite          Lative             <em> []</em>
CollectivePl         Indefinite          Nominative         <em> []</em>
Masc                

<hr/>
Singulative          Definite            Benefactive        <em> għas-sinna</em>
Singulative          Definite            Comitative         <em> mas-sinna</em>
Singulative          Definite            Dative             <em> lis-sinna</em>
Singulative          Definite            Elative            <em> mis-sinna</em>
Singulative          Definite            Equative           <em> bħas-sinna</em>
Singulative          Definite            Genitive           <em> tas-sinna</em>
Singulative          Definite            Inessive           <em> fis-sinna</em>
Singulative          Definite            Instrumental       <em> bis-sinna</em>
Singulative          Definite            Lative             <em> sas-sinna</em>
Singulative          Definite            Nominative         <em> is-sinna</em>
Singulative          Indefinite          Benefactive        <em> għal sinna</em>
Singulative          Indefinite          Comitative         <em> ma' sinna</em>
Singulative          Indefinite          Dative             <em> lil sinna</em>
Singulative          Indefinite          Elative            <em> minn sinna</em>
Singulative          Indefinite          Equative           <em> bħal sinna</em>
Singulative          Indefinite          Genitive           <em> ta' sinna</em>
Singulative          Indefinite          Inessive           <em> f'sinna</em>
Singulative          Indefinite          Instrumental       <em> b'sinna</em>
Singulative          Indefinite          Lative             <em> sa sinna</em>
Singulative          Indefinite          Nominative         <em> sinna</em>
Dual                 Definite            Benefactive        <em> []</em>
Dual                 Definite            Comitative         <em> []</em>
Dual                 Definite            Dative             <em> []</em>
Dual                 Definite            Elative            <em> []</em>
Dual                 Definite            Equative           <em> []</em>
Dual                 Definite            Genitive           <em> []</em>
Dual                 Definite            Inessive           <em> []</em>
Dual                 Definite            Instrumental       <em> []</em>
Dual                 Definite            Lative             <em> []</em>
Dual                 Definite            Nominative         <em> []</em>
Dual                 Indefinite          Benefactive        <em> []</em>
Dual                 Indefinite          Comitative         <em> []</em>
Dual                 Indefinite          Dative             <em> []</em>
Dual                 Indefinite          Elative            <em> []</em>
Dual                 Indefinite          Equative           <em> []</em>
Dual                 Indefinite          Genitive           <em> []</em>
Dual                 Indefinite          Inessive           <em> []</em>
Dual                 Indefinite          Instrumental       <em> []</em>
Dual                 Indefinite          Lative             <em> []</em>
Dual                 Indefinite          Nominative         <em> []</em>
Plural               Definite            Benefactive        <em> għas-sinniet</em>
Plural               Definite            Comitative         <em> mas-sinniet</em>
Plural               Definite            Dative             <em> lis-sinniet</em>
Plural               Definite            Elative            <em> mis-sinniet</em>
Plural               Definite            Equative           <em> bħas-sinniet</em>
Plural               Definite            Genitive           <em> tas-sinniet</em>
Plural               Definite            Inessive           <em> fis-sinniet</em>
Plural               Definite            Instrumental       <em> bis-sinniet</em>
Plural               Definite            Lative             <em> sas-sinniet</em>
Plural               Definite            Nominative         <em> is-sinniet</em>
Plural               Indefinite          Benefactive        <em> għal sinniet</em>
Plural               Indefinite          Comitative         <em> ma' sinniet</em>
Plural               Indefinite          Dative             <em> lil sinniet</em>
Plural               Indefinite          Elative            <em> minn sinniet</em>
Plural               Indefinite          Equative           <em> bħal sinniet</em>
Plural               Indefinite          Genitive           <em> ta' sinniet</em>
Plural               Indefinite          Inessive           <em> f'sinniet</em>
Plural               Indefinite          Instrumental       <em> b'sinniet</em>
Plural               Indefinite          Lative             <em> sa sinniet</em>
Plural               Indefinite          Nominative         <em> sinniet</em>
DeterminatePl        Definite            Benefactive        <em> []</em>
DeterminatePl        Definite            Comitative         <em> []</em>
DeterminatePl        Definite            Dative             <em> []</em>
DeterminatePl        Definite            Elative            <em> []</em>
DeterminatePl        Definite            Equative           <em> []</em>
DeterminatePl        Definite            Genitive           <em> []</em>
DeterminatePl        Definite            Inessive           <em> []</em>
DeterminatePl        Definite            Instrumental       <em> []</em>
DeterminatePl        Definite            Lative             <em> []</em>
DeterminatePl        Definite            Nominative         <em> []</em>
DeterminatePl        Indefinite          Benefactive        <em> []</em>
DeterminatePl        Indefinite          Comitative         <em> []</em>
DeterminatePl        Indefinite          Dative             <em> []</em>
DeterminatePl        Indefinite          Elative            <em> []</em>
DeterminatePl        Indefinite          Equative           <em> []</em>
DeterminatePl        Indefinite          Genitive           <em> []</em>
DeterminatePl        Indefinite          Inessive           <em> []</em>
DeterminatePl        Indefinite          Instrumental       <em> []</em>
DeterminatePl        Indefinite          Lative             <em> []</em>
DeterminatePl        Indefinite          Nominative         <em> []</em>
CollectivePl         Definite            Benefactive        <em> []</em>
CollectivePl         Definite            Comitative         <em> []</em>
CollectivePl         Definite            Dative             <em> []</em>
CollectivePl         Definite            Elative            <em> []</em>
CollectivePl         Definite            Equative           <em> []</em>
CollectivePl         Definite            Genitive           <em> []</em>
CollectivePl         Definite            Inessive           <em> []</em>
CollectivePl         Definite            Instrumental       <em> []</em>
CollectivePl         Definite            Lative             <em> []</em>
CollectivePl         Definite            Nominative         <em> []</em>
CollectivePl         Indefinite          Benefactive        <em> []</em>
CollectivePl         Indefinite          Comitative         <em> []</em>
CollectivePl         Indefinite          Dative             <em> []</em>
CollectivePl         Indefinite          Elative            <em> []</em>
CollectivePl         Indefinite          Equative           <em> []</em>
CollectivePl         Indefinite          Genitive           <em> []</em>
CollectivePl         Indefinite          Inessive           <em> []</em>
CollectivePl         Indefinite          Instrumental       <em> []</em>
CollectivePl         Indefinite          Lative             <em> []</em>
CollectivePl         Indefinite          Nominative         <em> []</em>
Fem                 

<hr/>
Singulative          Definite            Benefactive        <em> għall-ferrovija</em>
Singulative          Definite            Comitative         <em> mal-ferrovija</em>
Singulative          Definite            Dative             <em> lill-ferrovija</em>
Singulative          Definite            Elative            <em> mill-ferrovija</em>
Singulative          Definite            Equative           <em> bħall-ferrovija</em>
Singulative          Definite            Genitive           <em> tal-ferrovija</em>
Singulative          Definite            Inessive           <em> fil-ferrovija</em>
Singulative          Definite            Instrumental       <em> bil-ferrovija</em>
Singulative          Definite            Lative             <em> sal-ferrovija</em>
Singulative          Definite            Nominative         <em> il-ferrovija</em>
Singulative          Indefinite          Benefactive        <em> għal ferrovija</em>
Singulative          Indefinite          Comitative         <em> ma' ferrovija</em>
Singulative          Indefinite          Dative             <em> lil ferrovija</em>
Singulative          Indefinite          Elative            <em> minn ferrovija</em>
Singulative          Indefinite          Equative           <em> bħal ferrovija</em>
Singulative          Indefinite          Genitive           <em> ta' ferrovija</em>
Singulative          Indefinite          Inessive           <em> fi ferrovija</em>
Singulative          Indefinite          Instrumental       <em> b'ferrovija</em>
Singulative          Indefinite          Lative             <em> sa ferrovija</em>
Singulative          Indefinite          Nominative         <em> ferrovija</em>
Dual                 Definite            Benefactive        <em> []</em>
Dual                 Definite            Comitative         <em> []</em>
Dual                 Definite            Dative             <em> []</em>
Dual                 Definite            Elative            <em> []</em>
Dual                 Definite            Equative           <em> []</em>
Dual                 Definite            Genitive           <em> []</em>
Dual                 Definite            Inessive           <em> []</em>
Dual                 Definite            Instrumental       <em> []</em>
Dual                 Definite            Lative             <em> []</em>
Dual                 Definite            Nominative         <em> []</em>
Dual                 Indefinite          Benefactive        <em> []</em>
Dual                 Indefinite          Comitative         <em> []</em>
Dual                 Indefinite          Dative             <em> []</em>
Dual                 Indefinite          Elative            <em> []</em>
Dual                 Indefinite          Equative           <em> []</em>
Dual                 Indefinite          Genitive           <em> []</em>
Dual                 Indefinite          Inessive           <em> []</em>
Dual                 Indefinite          Instrumental       <em> []</em>
Dual                 Indefinite          Lative             <em> []</em>
Dual                 Indefinite          Nominative         <em> []</em>
Plural               Definite            Benefactive        <em> għall-ferroviji</em>
Plural               Definite            Comitative         <em> mal-ferroviji</em>
Plural               Definite            Dative             <em> lill-ferroviji</em>
Plural               Definite            Elative            <em> mill-ferroviji</em>
Plural               Definite            Equative           <em> bħall-ferroviji</em>
Plural               Definite            Genitive           <em> tal-ferroviji</em>
Plural               Definite            Inessive           <em> fil-ferroviji</em>
Plural               Definite            Instrumental       <em> bil-ferroviji</em>
Plural               Definite            Lative             <em> sal-ferroviji</em>
Plural               Definite            Nominative         <em> il-ferroviji</em>
Plural               Indefinite          Benefactive        <em> għal ferroviji</em>
Plural               Indefinite          Comitative         <em> ma' ferroviji</em>
Plural               Indefinite          Dative             <em> lil ferroviji</em>
Plural               Indefinite          Elative            <em> minn ferroviji</em>
Plural               Indefinite          Equative           <em> bħal ferroviji</em>
Plural               Indefinite          Genitive           <em> ta' ferroviji</em>
Plural               Indefinite          Inessive           <em> fi ferroviji</em>
Plural               Indefinite          Instrumental       <em> b'ferroviji</em>
Plural               Indefinite          Lative             <em> sa ferroviji</em>
Plural               Indefinite          Nominative         <em> ferroviji</em>
DeterminatePl        Definite            Benefactive        <em> []</em>
DeterminatePl        Definite            Comitative         <em> []</em>
DeterminatePl        Definite            Dative             <em> []</em>
DeterminatePl        Definite            Elative            <em> []</em>
DeterminatePl        Definite            Equative           <em> []</em>
DeterminatePl        Definite            Genitive           <em> []</em>
DeterminatePl        Definite            Inessive           <em> []</em>
DeterminatePl        Definite            Instrumental       <em> []</em>
DeterminatePl        Definite            Lative             <em> []</em>
DeterminatePl        Definite            Nominative         <em> []</em>
DeterminatePl        Indefinite          Benefactive        <em> []</em>
DeterminatePl        Indefinite          Comitative         <em> []</em>
DeterminatePl        Indefinite          Dative             <em> []</em>
DeterminatePl        Indefinite          Elative            <em> []</em>
DeterminatePl        Indefinite          Equative           <em> []</em>
DeterminatePl        Indefinite          Genitive           <em> []</em>
DeterminatePl        Indefinite          Inessive           <em> []</em>
DeterminatePl        Indefinite          Instrumental       <em> []</em>
DeterminatePl        Indefinite          Lative             <em> []</em>
DeterminatePl        Indefinite          Nominative         <em> []</em>
CollectivePl         Definite            Benefactive        <em> []</em>
CollectivePl         Definite            Comitative         <em> []</em>
CollectivePl         Definite            Dative             <em> []</em>
CollectivePl         Definite            Elative            <em> []</em>
CollectivePl         Definite            Equative           <em> []</em>
CollectivePl         Definite            Genitive           <em> []</em>
CollectivePl         Definite            Inessive           <em> []</em>
CollectivePl         Definite            Instrumental       <em> []</em>
CollectivePl         Definite            Lative             <em> []</em>
CollectivePl         Definite            Nominative         <em> []</em>
CollectivePl         Indefinite          Benefactive        <em> []</em>
CollectivePl         Indefinite          Comitative         <em> []</em>
CollectivePl         Indefinite          Dative             <em> []</em>
CollectivePl         Indefinite          Elative            <em> []</em>
CollectivePl         Indefinite          Equative           <em> []</em>
CollectivePl         Indefinite          Genitive           <em> []</em>
CollectivePl         Indefinite          Inessive           <em> []</em>
CollectivePl         Indefinite          Instrumental       <em> []</em>
CollectivePl         Indefinite          Lative             <em> []</em>
CollectivePl         Indefinite          Nominative         <em> []</em>
Fem                 

<hr/>
Singulative          Definite            Benefactive        <em> għas-siġra</em>
Singulative          Definite            Comitative         <em> mas-siġra</em>
Singulative          Definite            Dative             <em> lis-siġra</em>
Singulative          Definite            Elative            <em> mis-siġra</em>
Singulative          Definite            Equative           <em> bħas-siġra</em>
Singulative          Definite            Genitive           <em> tas-siġra</em>
Singulative          Definite            Inessive           <em> fis-siġra</em>
Singulative          Definite            Instrumental       <em> bis-siġra</em>
Singulative          Definite            Lative             <em> sas-siġra</em>
Singulative          Definite            Nominative         <em> is-siġra</em>
Singulative          Indefinite          Benefactive        <em> għal siġra</em>
Singulative          Indefinite          Comitative         <em> ma' siġra</em>
Singulative          Indefinite          Dative             <em> lil siġra</em>
Singulative          Indefinite          Elative            <em> minn siġra</em>
Singulative          Indefinite          Equative           <em> bħal siġra</em>
Singulative          Indefinite          Genitive           <em> ta' siġra</em>
Singulative          Indefinite          Inessive           <em> f'siġra</em>
Singulative          Indefinite          Instrumental       <em> b'siġra</em>
Singulative          Indefinite          Lative             <em> sa siġra</em>
Singulative          Indefinite          Nominative         <em> siġra</em>
Dual                 Definite            Benefactive        <em> []</em>
Dual                 Definite            Comitative         <em> []</em>
Dual                 Definite            Dative             <em> []</em>
Dual                 Definite            Elative            <em> []</em>
Dual                 Definite            Equative           <em> []</em>
Dual                 Definite            Genitive           <em> []</em>
Dual                 Definite            Inessive           <em> []</em>
Dual                 Definite            Instrumental       <em> []</em>
Dual                 Definite            Lative             <em> []</em>
Dual                 Definite            Nominative         <em> []</em>
Dual                 Indefinite          Benefactive        <em> []</em>
Dual                 Indefinite          Comitative         <em> []</em>
Dual                 Indefinite          Dative             <em> []</em>
Dual                 Indefinite          Elative            <em> []</em>
Dual                 Indefinite          Equative           <em> []</em>
Dual                 Indefinite          Genitive           <em> []</em>
Dual                 Indefinite          Inessive           <em> []</em>
Dual                 Indefinite          Instrumental       <em> []</em>
Dual                 Indefinite          Lative             <em> []</em>
Dual                 Indefinite          Nominative         <em> []</em>
Plural               Definite            Benefactive        <em> għas-siġri</em>
Plural               Definite            Comitative         <em> mas-siġri</em>
Plural               Definite            Dative             <em> lis-siġri</em>
Plural               Definite            Elative            <em> mis-siġri</em>
Plural               Definite            Equative           <em> bħas-siġri</em>
Plural               Definite            Genitive           <em> tas-siġri</em>
Plural               Definite            Inessive           <em> fis-siġri</em>
Plural               Definite            Instrumental       <em> bis-siġri</em>
Plural               Definite            Lative             <em> sas-siġri</em>
Plural               Definite            Nominative         <em> is-siġri</em>
Plural               Indefinite          Benefactive        <em> għal siġri</em>
Plural               Indefinite          Comitative         <em> ma' siġri</em>
Plural               Indefinite          Dative             <em> lil siġri</em>
Plural               Indefinite          Elative            <em> minn siġri</em>
Plural               Indefinite          Equative           <em> bħal siġri</em>
Plural               Indefinite          Genitive           <em> ta' siġri</em>
Plural               Indefinite          Inessive           <em> f'siġri</em>
Plural               Indefinite          Instrumental       <em> b'siġri</em>
Plural               Indefinite          Lative             <em> sa siġri</em>
Plural               Indefinite          Nominative         <em> siġri</em>
DeterminatePl        Definite            Benefactive        <em> []</em>
DeterminatePl        Definite            Comitative         <em> []</em>
DeterminatePl        Definite            Dative             <em> []</em>
DeterminatePl        Definite            Elative            <em> []</em>
DeterminatePl        Definite            Equative           <em> []</em>
DeterminatePl        Definite            Genitive           <em> []</em>
DeterminatePl        Definite            Inessive           <em> []</em>
DeterminatePl        Definite            Instrumental       <em> []</em>
DeterminatePl        Definite            Lative             <em> []</em>
DeterminatePl        Definite            Nominative         <em> []</em>
DeterminatePl        Indefinite          Benefactive        <em> []</em>
DeterminatePl        Indefinite          Comitative         <em> []</em>
DeterminatePl        Indefinite          Dative             <em> []</em>
DeterminatePl        Indefinite          Elative            <em> []</em>
DeterminatePl        Indefinite          Equative           <em> []</em>
DeterminatePl        Indefinite          Genitive           <em> []</em>
DeterminatePl        Indefinite          Inessive           <em> []</em>
DeterminatePl        Indefinite          Instrumental       <em> []</em>
DeterminatePl        Indefinite          Lative             <em> []</em>
DeterminatePl        Indefinite          Nominative         <em> []</em>
CollectivePl         Definite            Benefactive        <em> []</em>
CollectivePl         Definite            Comitative         <em> []</em>
CollectivePl         Definite            Dative             <em> []</em>
CollectivePl         Definite            Elative            <em> []</em>
CollectivePl         Definite            Equative           <em> []</em>
CollectivePl         Definite            Genitive           <em> []</em>
CollectivePl         Definite            Inessive           <em> []</em>
CollectivePl         Definite            Instrumental       <em> []</em>
CollectivePl         Definite            Lative             <em> []</em>
CollectivePl         Definite            Nominative         <em> []</em>
CollectivePl         Indefinite          Benefactive        <em> []</em>
CollectivePl         Indefinite          Comitative         <em> []</em>
CollectivePl         Indefinite          Dative             <em> []</em>
CollectivePl         Indefinite          Elative            <em> []</em>
CollectivePl         Indefinite          Equative           <em> []</em>
CollectivePl         Indefinite          Genitive           <em> []</em>
CollectivePl         Indefinite          Inessive           <em> []</em>
CollectivePl         Indefinite          Instrumental       <em> []</em>
CollectivePl         Indefinite          Lative             <em> []</em>
CollectivePl         Indefinite          Nominative         <em> []</em>
Fem                 

<hr/>
Singulative          Definite            Benefactive        <em> għall-università</em>
Singulative          Definite            Comitative         <em> mal-università</em>
Singulative          Definite            Dative             <em> lill-università</em>
Singulative          Definite            Elative            <em> mill-università</em>
Singulative          Definite            Equative           <em> bħall-università</em>
Singulative          Definite            Genitive           <em> tal-università</em>
Singulative          Definite            Inessive           <em> fl-università</em>
Singulative          Definite            Instrumental       <em> bl-università</em>
Singulative          Definite            Lative             <em> sal-università</em>
Singulative          Definite            Nominative         <em> il-università</em>
Singulative          Indefinite          Benefactive        <em> għal università</em>
Singulative          Indefinite          Comitative         <em> m'università</em>
Singulative          Indefinite          Dative             <em> lil università</em>
Singulative          Indefinite          Elative            <em> minn università</em>
Singulative          Indefinite          Equative           <em> bħal università</em>
Singulative          Indefinite          Genitive           <em> t'università</em>
Singulative          Indefinite          Inessive           <em> f'università</em>
Singulative          Indefinite          Instrumental       <em> b'università</em>
Singulative          Indefinite          Lative             <em> s'università</em>
Singulative          Indefinite          Nominative         <em> università</em>
Dual                 Definite            Benefactive        <em> []</em>
Dual                 Definite            Comitative         <em> []</em>
Dual                 Definite            Dative             <em> []</em>
Dual                 Definite            Elative            <em> []</em>
Dual                 Definite            Equative           <em> []</em>
Dual                 Definite            Genitive           <em> []</em>
Dual                 Definite            Inessive           <em> []</em>
Dual                 Definite            Instrumental       <em> []</em>
Dual                 Definite            Lative             <em> []</em>
Dual                 Definite            Nominative         <em> []</em>
Dual                 Indefinite          Benefactive        <em> []</em>
Dual                 Indefinite          Comitative         <em> []</em>
Dual                 Indefinite          Dative             <em> []</em>
Dual                 Indefinite          Elative            <em> []</em>
Dual                 Indefinite          Equative           <em> []</em>
Dual                 Indefinite          Genitive           <em> []</em>
Dual                 Indefinite          Inessive           <em> []</em>
Dual                 Indefinite          Instrumental       <em> []</em>
Dual                 Indefinite          Lative             <em> []</em>
Dual                 Indefinite          Nominative         <em> []</em>
Plural               Definite            Benefactive        <em> għall-universitài</em>
Plural               Definite            Comitative         <em> mal-universitài</em>
Plural               Definite            Dative             <em> lill-universitài</em>
Plural               Definite            Elative            <em> mill-universitài</em>
Plural               Definite            Equative           <em> bħall-universitài</em>
Plural               Definite            Genitive           <em> tal-universitài</em>
Plural               Definite            Inessive           <em> fl-universitài</em>
Plural               Definite            Instrumental       <em> bl-universitài</em>
Plural               Definite            Lative             <em> sal-universitài</em>
Plural               Definite            Nominative         <em> il-universitài</em>
Plural               Indefinite          Benefactive        <em> għal universitài</em>
Plural               Indefinite          Comitative         <em> m'universitài</em>
Plural               Indefinite          Dative             <em> lil universitài</em>
Plural               Indefinite          Elative            <em> minn universitài</em>
Plural               Indefinite          Equative           <em> bħal universitài</em>
Plural               Indefinite          Genitive           <em> t'universitài</em>
Plural               Indefinite          Inessive           <em> f'universitài</em>
Plural               Indefinite          Instrumental       <em> b'universitài</em>
Plural               Indefinite          Lative             <em> s'universitài</em>
Plural               Indefinite          Nominative         <em> universitài</em>
DeterminatePl        Definite            Benefactive        <em> []</em>
DeterminatePl        Definite            Comitative         <em> []</em>
DeterminatePl        Definite            Dative             <em> []</em>
DeterminatePl        Definite            Elative            <em> []</em>
DeterminatePl        Definite            Equative           <em> []</em>
DeterminatePl        Definite            Genitive           <em> []</em>
DeterminatePl        Definite            Inessive           <em> []</em>
DeterminatePl        Definite            Instrumental       <em> []</em>
DeterminatePl        Definite            Lative             <em> []</em>
DeterminatePl        Definite            Nominative         <em> []</em>
DeterminatePl        Indefinite          Benefactive        <em> []</em>
DeterminatePl        Indefinite          Comitative         <em> []</em>
DeterminatePl        Indefinite          Dative             <em> []</em>
DeterminatePl        Indefinite          Elative            <em> []</em>
DeterminatePl        Indefinite          Equative           <em> []</em>
DeterminatePl        Indefinite          Genitive           <em> []</em>
DeterminatePl        Indefinite          Inessive           <em> []</em>
DeterminatePl        Indefinite          Instrumental       <em> []</em>
DeterminatePl        Indefinite          Lative             <em> []</em>
DeterminatePl        Indefinite          Nominative         <em> []</em>
CollectivePl         Definite            Benefactive        <em> []</em>
CollectivePl         Definite            Comitative         <em> []</em>
CollectivePl         Definite            Dative             <em> []</em>
CollectivePl         Definite            Elative            <em> []</em>
CollectivePl         Definite            Equative           <em> []</em>
CollectivePl         Definite            Genitive           <em> []</em>
CollectivePl         Definite            Inessive           <em> []</em>
CollectivePl         Definite            Instrumental       <em> []</em>
CollectivePl         Definite            Lative             <em> []</em>
CollectivePl         Definite            Nominative         <em> []</em>
CollectivePl         Indefinite          Benefactive        <em> []</em>
CollectivePl         Indefinite          Comitative         <em> []</em>
CollectivePl         Indefinite          Dative             <em> []</em>
CollectivePl         Indefinite          Elative            <em> []</em>
CollectivePl         Indefinite          Equative           <em> []</em>
CollectivePl         Indefinite          Genitive           <em> []</em>
CollectivePl         Indefinite          Inessive           <em> []</em>
CollectivePl         Indefinite          Instrumental       <em> []</em>
CollectivePl         Indefinite          Lative             <em> []</em>
CollectivePl         Indefinite          Nominative         <em> []</em>
Fem                 

<hr/>
Singulative          Definite            Benefactive        <em> għar-raħal</em>
Singulative          Definite            Comitative         <em> mar-raħal</em>
Singulative          Definite            Dative             <em> lir-raħal</em>
Singulative          Definite            Elative            <em> mir-raħal</em>
Singulative          Definite            Equative           <em> bħar-raħal</em>
Singulative          Definite            Genitive           <em> tar-raħal</em>
Singulative          Definite            Inessive           <em> fir-raħal</em>
Singulative          Definite            Instrumental       <em> bir-raħal</em>
Singulative          Definite            Lative             <em> sar-raħal</em>
Singulative          Definite            Nominative         <em> ir-raħal</em>
Singulative          Indefinite          Benefactive        <em> għal raħal</em>
Singulative          Indefinite          Comitative         <em> ma' raħal</em>
Singulative          Indefinite          Dative             <em> lil raħal</em>
Singulative          Indefinite          Elative            <em> minn raħal</em>
Singulative          Indefinite          Equative           <em> bħal raħal</em>
Singulative          Indefinite          Genitive           <em> ta' raħal</em>
Singulative          Indefinite          Inessive           <em> f'raħal</em>
Singulative          Indefinite          Instrumental       <em> b'raħal</em>
Singulative          Indefinite          Lative             <em> sa raħal</em>
Singulative          Indefinite          Nominative         <em> raħal</em>
Dual                 Definite            Benefactive        <em> []</em>
Dual                 Definite            Comitative         <em> []</em>
Dual                 Definite            Dative             <em> []</em>
Dual                 Definite            Elative            <em> []</em>
Dual                 Definite            Equative           <em> []</em>
Dual                 Definite            Genitive           <em> []</em>
Dual                 Definite            Inessive           <em> []</em>
Dual                 Definite            Instrumental       <em> []</em>
Dual                 Definite            Lative             <em> []</em>
Dual                 Definite            Nominative         <em> []</em>
Dual                 Indefinite          Benefactive        <em> []</em>
Dual                 Indefinite          Comitative         <em> []</em>
Dual                 Indefinite          Dative             <em> []</em>
Dual                 Indefinite          Elative            <em> []</em>
Dual                 Indefinite          Equative           <em> []</em>
Dual                 Indefinite          Genitive           <em> []</em>
Dual                 Indefinite          Inessive           <em> []</em>
Dual                 Indefinite          Instrumental       <em> []</em>
Dual                 Indefinite          Lative             <em> []</em>
Dual                 Indefinite          Nominative         <em> []</em>
Plural               Definite            Benefactive        <em> għar-raħali</em>
Plural               Definite            Comitative         <em> mar-raħali</em>
Plural               Definite            Dative             <em> lir-raħali</em>
Plural               Definite            Elative            <em> mir-raħali</em>
Plural               Definite            Equative           <em> bħar-raħali</em>
Plural               Definite            Genitive           <em> tar-raħali</em>
Plural               Definite            Inessive           <em> fir-raħali</em>
Plural               Definite            Instrumental       <em> bir-raħali</em>
Plural               Definite            Lative             <em> sar-raħali</em>
Plural               Definite            Nominative         <em> ir-raħali</em>
Plural               Indefinite          Benefactive        <em> għal raħali</em>
Plural               Indefinite          Comitative         <em> ma' raħali</em>
Plural               Indefinite          Dative             <em> lil raħali</em>
Plural               Indefinite          Elative            <em> minn raħali</em>
Plural               Indefinite          Equative           <em> bħal raħali</em>
Plural               Indefinite          Genitive           <em> ta' raħali</em>
Plural               Indefinite          Inessive           <em> f'raħali</em>
Plural               Indefinite          Instrumental       <em> b'raħali</em>
Plural               Indefinite          Lative             <em> sa raħali</em>
Plural               Indefinite          Nominative         <em> raħali</em>
DeterminatePl        Definite            Benefactive        <em> []</em>
DeterminatePl        Definite            Comitative         <em> []</em>
DeterminatePl        Definite            Dative             <em> []</em>
DeterminatePl        Definite            Elative            <em> []</em>
DeterminatePl        Definite            Equative           <em> []</em>
DeterminatePl        Definite            Genitive           <em> []</em>
DeterminatePl        Definite            Inessive           <em> []</em>
DeterminatePl        Definite            Instrumental       <em> []</em>
DeterminatePl        Definite            Lative             <em> []</em>
DeterminatePl        Definite            Nominative         <em> []</em>
DeterminatePl        Indefinite          Benefactive        <em> []</em>
DeterminatePl        Indefinite          Comitative         <em> []</em>
DeterminatePl        Indefinite          Dative             <em> []</em>
DeterminatePl        Indefinite          Elative            <em> []</em>
DeterminatePl        Indefinite          Equative           <em> []</em>
DeterminatePl        Indefinite          Genitive           <em> []</em>
DeterminatePl        Indefinite          Inessive           <em> []</em>
DeterminatePl        Indefinite          Instrumental       <em> []</em>
DeterminatePl        Indefinite          Lative             <em> []</em>
DeterminatePl        Indefinite          Nominative         <em> []</em>
CollectivePl         Definite            Benefactive        <em> []</em>
CollectivePl         Definite            Comitative         <em> []</em>
CollectivePl         Definite            Dative             <em> []</em>
CollectivePl         Definite            Elative            <em> []</em>
CollectivePl         Definite            Equative           <em> []</em>
CollectivePl         Definite            Genitive           <em> []</em>
CollectivePl         Definite            Inessive           <em> []</em>
CollectivePl         Definite            Instrumental       <em> []</em>
CollectivePl         Definite            Lative             <em> []</em>
CollectivePl         Definite            Nominative         <em> []</em>
CollectivePl         Indefinite          Benefactive        <em> []</em>
CollectivePl         Indefinite          Comitative         <em> []</em>
CollectivePl         Indefinite          Dative             <em> []</em>
CollectivePl         Indefinite          Elative            <em> []</em>
CollectivePl         Indefinite          Equative           <em> []</em>
CollectivePl         Indefinite          Genitive           <em> []</em>
CollectivePl         Indefinite          Inessive           <em> []</em>
CollectivePl         Indefinite          Instrumental       <em> []</em>
CollectivePl         Indefinite          Lative             <em> []</em>
CollectivePl         Indefinite          Nominative         <em> []</em>
Masc                

<hr/>
Singulative          Definite            Benefactive        <em> għall-gwerra</em>
Singulative          Definite            Comitative         <em> mal-gwerra</em>
Singulative          Definite            Dative             <em> lill-gwerra</em>
Singulative          Definite            Elative            <em> mill-gwerra</em>
Singulative          Definite            Equative           <em> bħall-gwerra</em>
Singulative          Definite            Genitive           <em> tal-gwerra</em>
Singulative          Definite            Inessive           <em> fil-gwerra</em>
Singulative          Definite            Instrumental       <em> bil-gwerra</em>
Singulative          Definite            Lative             <em> sal-gwerra</em>
Singulative          Definite            Nominative         <em> il-gwerra</em>
Singulative          Indefinite          Benefactive        <em> għal gwerra</em>
Singulative          Indefinite          Comitative         <em> ma' gwerra</em>
Singulative          Indefinite          Dative             <em> lil gwerra</em>
Singulative          Indefinite          Elative            <em> minn gwerra</em>
Singulative          Indefinite          Equative           <em> bħal gwerra</em>
Singulative          Indefinite          Genitive           <em> ta' gwerra</em>
Singulative          Indefinite          Inessive           <em> fi gwerra</em>
Singulative          Indefinite          Instrumental       <em> bi gwerra</em>
Singulative          Indefinite          Lative             <em> sa gwerra</em>
Singulative          Indefinite          Nominative         <em> gwerra</em>
Dual                 Definite            Benefactive        <em> []</em>
Dual                 Definite            Comitative         <em> []</em>
Dual                 Definite            Dative             <em> []</em>
Dual                 Definite            Elative            <em> []</em>
Dual                 Definite            Equative           <em> []</em>
Dual                 Definite            Genitive           <em> []</em>
Dual                 Definite            Inessive           <em> []</em>
Dual                 Definite            Instrumental       <em> []</em>
Dual                 Definite            Lative             <em> []</em>
Dual                 Definite            Nominative         <em> []</em>
Dual                 Indefinite          Benefactive        <em> []</em>
Dual                 Indefinite          Comitative         <em> []</em>
Dual                 Indefinite          Dative             <em> []</em>
Dual                 Indefinite          Elative            <em> []</em>
Dual                 Indefinite          Equative           <em> []</em>
Dual                 Indefinite          Genitive           <em> []</em>
Dual                 Indefinite          Inessive           <em> []</em>
Dual                 Indefinite          Instrumental       <em> []</em>
Dual                 Indefinite          Lative             <em> []</em>
Dual                 Indefinite          Nominative         <em> []</em>
Plural               Definite            Benefactive        <em> għall-gwerri</em>
Plural               Definite            Comitative         <em> mal-gwerri</em>
Plural               Definite            Dative             <em> lill-gwerri</em>
Plural               Definite            Elative            <em> mill-gwerri</em>
Plural               Definite            Equative           <em> bħall-gwerri</em>
Plural               Definite            Genitive           <em> tal-gwerri</em>
Plural               Definite            Inessive           <em> fil-gwerri</em>
Plural               Definite            Instrumental       <em> bil-gwerri</em>
Plural               Definite            Lative             <em> sal-gwerri</em>
Plural               Definite            Nominative         <em> il-gwerri</em>
Plural               Indefinite          Benefactive        <em> għal gwerri</em>
Plural               Indefinite          Comitative         <em> ma' gwerri</em>
Plural               Indefinite          Dative             <em> lil gwerri</em>
Plural               Indefinite          Elative            <em> minn gwerri</em>
Plural               Indefinite          Equative           <em> bħal gwerri</em>
Plural               Indefinite          Genitive           <em> ta' gwerri</em>
Plural               Indefinite          Inessive           <em> fi gwerri</em>
Plural               Indefinite          Instrumental       <em> bi gwerri</em>
Plural               Indefinite          Lative             <em> sa gwerri</em>
Plural               Indefinite          Nominative         <em> gwerri</em>
DeterminatePl        Definite            Benefactive        <em> []</em>
DeterminatePl        Definite            Comitative         <em> []</em>
DeterminatePl        Definite            Dative             <em> []</em>
DeterminatePl        Definite            Elative            <em> []</em>
DeterminatePl        Definite            Equative           <em> []</em>
DeterminatePl        Definite            Genitive           <em> []</em>
DeterminatePl        Definite            Inessive           <em> []</em>
DeterminatePl        Definite            Instrumental       <em> []</em>
DeterminatePl        Definite            Lative             <em> []</em>
DeterminatePl        Definite            Nominative         <em> []</em>
DeterminatePl        Indefinite          Benefactive        <em> []</em>
DeterminatePl        Indefinite          Comitative         <em> []</em>
DeterminatePl        Indefinite          Dative             <em> []</em>
DeterminatePl        Indefinite          Elative            <em> []</em>
DeterminatePl        Indefinite          Equative           <em> []</em>
DeterminatePl        Indefinite          Genitive           <em> []</em>
DeterminatePl        Indefinite          Inessive           <em> []</em>
DeterminatePl        Indefinite          Instrumental       <em> []</em>
DeterminatePl        Indefinite          Lative             <em> []</em>
DeterminatePl        Indefinite          Nominative         <em> []</em>
CollectivePl         Definite            Benefactive        <em> []</em>
CollectivePl         Definite            Comitative         <em> []</em>
CollectivePl         Definite            Dative             <em> []</em>
CollectivePl         Definite            Elative            <em> []</em>
CollectivePl         Definite            Equative           <em> []</em>
CollectivePl         Definite            Genitive           <em> []</em>
CollectivePl         Definite            Inessive           <em> []</em>
CollectivePl         Definite            Instrumental       <em> []</em>
CollectivePl         Definite            Lative             <em> []</em>
CollectivePl         Definite            Nominative         <em> []</em>
CollectivePl         Indefinite          Benefactive        <em> []</em>
CollectivePl         Indefinite          Comitative         <em> []</em>
CollectivePl         Indefinite          Dative             <em> []</em>
CollectivePl         Indefinite          Elative            <em> []</em>
CollectivePl         Indefinite          Equative           <em> []</em>
CollectivePl         Indefinite          Genitive           <em> []</em>
CollectivePl         Indefinite          Inessive           <em> []</em>
CollectivePl         Indefinite          Instrumental       <em> []</em>
CollectivePl         Indefinite          Lative             <em> []</em>
CollectivePl         Indefinite          Nominative         <em> []</em>
Fem                 

<hr/>
Singulative          Definite            Benefactive        <em> għall-ilma</em>
Singulative          Definite            Comitative         <em> mal-ilma</em>
Singulative          Definite            Dative             <em> lill-ilma</em>
Singulative          Definite            Elative            <em> mill-ilma</em>
Singulative          Definite            Equative           <em> bħall-ilma</em>
Singulative          Definite            Genitive           <em> tal-ilma</em>
Singulative          Definite            Inessive           <em> fl-ilma</em>
Singulative          Definite            Instrumental       <em> bl-ilma</em>
Singulative          Definite            Lative             <em> sal-ilma</em>
Singulative          Definite            Nominative         <em> il-ilma</em>
Singulative          Indefinite          Benefactive        <em> għal ilma</em>
Singulative          Indefinite          Comitative         <em> m'ilma</em>
Singulative          Indefinite          Dative             <em> lil ilma</em>
Singulative          Indefinite          Elative            <em> minn ilma</em>
Singulative          Indefinite          Equative           <em> bħal ilma</em>
Singulative          Indefinite          Genitive           <em> t'ilma</em>
Singulative          Indefinite          Inessive           <em> f'ilma</em>
Singulative          Indefinite          Instrumental       <em> b'ilma</em>
Singulative          Indefinite          Lative             <em> s'ilma</em>
Singulative          Indefinite          Nominative         <em> ilma</em>
Dual                 Definite            Benefactive        <em> []</em>
Dual                 Definite            Comitative         <em> []</em>
Dual                 Definite            Dative             <em> []</em>
Dual                 Definite            Elative            <em> []</em>
Dual                 Definite            Equative           <em> []</em>
Dual                 Definite            Genitive           <em> []</em>
Dual                 Definite            Inessive           <em> []</em>
Dual                 Definite            Instrumental       <em> []</em>
Dual                 Definite            Lative             <em> []</em>
Dual                 Definite            Nominative         <em> []</em>
Dual                 Indefinite          Benefactive        <em> []</em>
Dual                 Indefinite          Comitative         <em> []</em>
Dual                 Indefinite          Dative             <em> []</em>
Dual                 Indefinite          Elative            <em> []</em>
Dual                 Indefinite          Equative           <em> []</em>
Dual                 Indefinite          Genitive           <em> []</em>
Dual                 Indefinite          Inessive           <em> []</em>
Dual                 Indefinite          Instrumental       <em> []</em>
Dual                 Indefinite          Lative             <em> []</em>
Dual                 Indefinite          Nominative         <em> []</em>
Plural               Definite            Benefactive        <em> għall-ilmi</em>
Plural               Definite            Comitative         <em> mal-ilmi</em>
Plural               Definite            Dative             <em> lill-ilmi</em>
Plural               Definite            Elative            <em> mill-ilmi</em>
Plural               Definite            Equative           <em> bħall-ilmi</em>
Plural               Definite            Genitive           <em> tal-ilmi</em>
Plural               Definite            Inessive           <em> fl-ilmi</em>
Plural               Definite            Instrumental       <em> bl-ilmi</em>
Plural               Definite            Lative             <em> sal-ilmi</em>
Plural               Definite            Nominative         <em> il-ilmi</em>
Plural               Indefinite          Benefactive        <em> għal ilmi</em>
Plural               Indefinite          Comitative         <em> m'ilmi</em>
Plural               Indefinite          Dative             <em> lil ilmi</em>
Plural               Indefinite          Elative            <em> minn ilmi</em>
Plural               Indefinite          Equative           <em> bħal ilmi</em>
Plural               Indefinite          Genitive           <em> t'ilmi</em>
Plural               Indefinite          Inessive           <em> f'ilmi</em>
Plural               Indefinite          Instrumental       <em> b'ilmi</em>
Plural               Indefinite          Lative             <em> s'ilmi</em>
Plural               Indefinite          Nominative         <em> ilmi</em>
DeterminatePl        Definite            Benefactive        <em> []</em>
DeterminatePl        Definite            Comitative         <em> []</em>
DeterminatePl        Definite            Dative             <em> []</em>
DeterminatePl        Definite            Elative            <em> []</em>
DeterminatePl        Definite            Equative           <em> []</em>
DeterminatePl        Definite            Genitive           <em> []</em>
DeterminatePl        Definite            Inessive           <em> []</em>
DeterminatePl        Definite            Instrumental       <em> []</em>
DeterminatePl        Definite            Lative             <em> []</em>
DeterminatePl        Definite            Nominative         <em> []</em>
DeterminatePl        Indefinite          Benefactive        <em> []</em>
DeterminatePl        Indefinite          Comitative         <em> []</em>
DeterminatePl        Indefinite          Dative             <em> []</em>
DeterminatePl        Indefinite          Elative            <em> []</em>
DeterminatePl        Indefinite          Equative           <em> []</em>
DeterminatePl        Indefinite          Genitive           <em> []</em>
DeterminatePl        Indefinite          Inessive           <em> []</em>
DeterminatePl        Indefinite          Instrumental       <em> []</em>
DeterminatePl        Indefinite          Lative             <em> []</em>
DeterminatePl        Indefinite          Nominative         <em> []</em>
CollectivePl         Definite            Benefactive        <em> []</em>
CollectivePl         Definite            Comitative         <em> []</em>
CollectivePl         Definite            Dative             <em> []</em>
CollectivePl         Definite            Elative            <em> []</em>
CollectivePl         Definite            Equative           <em> []</em>
CollectivePl         Definite            Genitive           <em> []</em>
CollectivePl         Definite            Inessive           <em> []</em>
CollectivePl         Definite            Instrumental       <em> []</em>
CollectivePl         Definite            Lative             <em> []</em>
CollectivePl         Definite            Nominative         <em> []</em>
CollectivePl         Indefinite          Benefactive        <em> []</em>
CollectivePl         Indefinite          Comitative         <em> []</em>
CollectivePl         Indefinite          Dative             <em> []</em>
CollectivePl         Indefinite          Elative            <em> []</em>
CollectivePl         Indefinite          Equative           <em> []</em>
CollectivePl         Indefinite          Genitive           <em> []</em>
CollectivePl         Indefinite          Inessive           <em> []</em>
CollectivePl         Indefinite          Instrumental       <em> []</em>
CollectivePl         Indefinite          Lative             <em> []</em>
CollectivePl         Indefinite          Nominative         <em> []</em>
Fem                 

<hr/>
Singulative          Definite            Benefactive        <em> għall-mara</em>
Singulative          Definite            Comitative         <em> mal-mara</em>
Singulative          Definite            Dative             <em> lill-mara</em>
Singulative          Definite            Elative            <em> mill-mara</em>
Singulative          Definite            Equative           <em> bħall-mara</em>
Singulative          Definite            Genitive           <em> tal-mara</em>
Singulative          Definite            Inessive           <em> fil-mara</em>
Singulative          Definite            Instrumental       <em> bil-mara</em>
Singulative          Definite            Lative             <em> sal-mara</em>
Singulative          Definite            Nominative         <em> il-mara</em>
Singulative          Indefinite          Benefactive        <em> għal mara</em>
Singulative          Indefinite          Comitative         <em> ma' mara</em>
Singulative          Indefinite          Dative             <em> lil mara</em>
Singulative          Indefinite          Elative            <em> minn mara</em>
Singulative          Indefinite          Equative           <em> bħal mara</em>
Singulative          Indefinite          Genitive           <em> ta' mara</em>
Singulative          Indefinite          Inessive           <em> f'mara</em>
Singulative          Indefinite          Instrumental       <em> b'mara</em>
Singulative          Indefinite          Lative             <em> sa mara</em>
Singulative          Indefinite          Nominative         <em> mara</em>
Dual                 Definite            Benefactive        <em> []</em>
Dual                 Definite            Comitative         <em> []</em>
Dual                 Definite            Dative             <em> []</em>
Dual                 Definite            Elative            <em> []</em>
Dual                 Definite            Equative           <em> []</em>
Dual                 Definite            Genitive           <em> []</em>
Dual                 Definite            Inessive           <em> []</em>
Dual                 Definite            Instrumental       <em> []</em>
Dual                 Definite            Lative             <em> []</em>
Dual                 Definite            Nominative         <em> []</em>
Dual                 Indefinite          Benefactive        <em> []</em>
Dual                 Indefinite          Comitative         <em> []</em>
Dual                 Indefinite          Dative             <em> []</em>
Dual                 Indefinite          Elative            <em> []</em>
Dual                 Indefinite          Equative           <em> []</em>
Dual                 Indefinite          Genitive           <em> []</em>
Dual                 Indefinite          Inessive           <em> []</em>
Dual                 Indefinite          Instrumental       <em> []</em>
Dual                 Indefinite          Lative             <em> []</em>
Dual                 Indefinite          Nominative         <em> []</em>
Plural               Definite            Benefactive        <em> għall-mari</em>
Plural               Definite            Comitative         <em> mal-mari</em>
Plural               Definite            Dative             <em> lill-mari</em>
Plural               Definite            Elative            <em> mill-mari</em>
Plural               Definite            Equative           <em> bħall-mari</em>
Plural               Definite            Genitive           <em> tal-mari</em>
Plural               Definite            Inessive           <em> fil-mari</em>
Plural               Definite            Instrumental       <em> bil-mari</em>
Plural               Definite            Lative             <em> sal-mari</em>
Plural               Definite            Nominative         <em> il-mari</em>
Plural               Indefinite          Benefactive        <em> għal mari</em>
Plural               Indefinite          Comitative         <em> ma' mari</em>
Plural               Indefinite          Dative             <em> lil mari</em>
Plural               Indefinite          Elative            <em> minn mari</em>
Plural               Indefinite          Equative           <em> bħal mari</em>
Plural               Indefinite          Genitive           <em> ta' mari</em>
Plural               Indefinite          Inessive           <em> f'mari</em>
Plural               Indefinite          Instrumental       <em> b'mari</em>
Plural               Indefinite          Lative             <em> sa mari</em>
Plural               Indefinite          Nominative         <em> mari</em>
DeterminatePl        Definite            Benefactive        <em> []</em>
DeterminatePl        Definite            Comitative         <em> []</em>
DeterminatePl        Definite            Dative             <em> []</em>
DeterminatePl        Definite            Elative            <em> []</em>
DeterminatePl        Definite            Equative           <em> []</em>
DeterminatePl        Definite            Genitive           <em> []</em>
DeterminatePl        Definite            Inessive           <em> []</em>
DeterminatePl        Definite            Instrumental       <em> []</em>
DeterminatePl        Definite            Lative             <em> []</em>
DeterminatePl        Definite            Nominative         <em> []</em>
DeterminatePl        Indefinite          Benefactive        <em> []</em>
DeterminatePl        Indefinite          Comitative         <em> []</em>
DeterminatePl        Indefinite          Dative             <em> []</em>
DeterminatePl        Indefinite          Elative            <em> []</em>
DeterminatePl        Indefinite          Equative           <em> []</em>
DeterminatePl        Indefinite          Genitive           <em> []</em>
DeterminatePl        Indefinite          Inessive           <em> []</em>
DeterminatePl        Indefinite          Instrumental       <em> []</em>
DeterminatePl        Indefinite          Lative             <em> []</em>
DeterminatePl        Indefinite          Nominative         <em> []</em>
CollectivePl         Definite            Benefactive        <em> []</em>
CollectivePl         Definite            Comitative         <em> []</em>
CollectivePl         Definite            Dative             <em> []</em>
CollectivePl         Definite            Elative            <em> []</em>
CollectivePl         Definite            Equative           <em> []</em>
CollectivePl         Definite            Genitive           <em> []</em>
CollectivePl         Definite            Inessive           <em> []</em>
CollectivePl         Definite            Instrumental       <em> []</em>
CollectivePl         Definite            Lative             <em> []</em>
CollectivePl         Definite            Nominative         <em> []</em>
CollectivePl         Indefinite          Benefactive        <em> []</em>
CollectivePl         Indefinite          Comitative         <em> []</em>
CollectivePl         Indefinite          Dative             <em> []</em>
CollectivePl         Indefinite          Elative            <em> []</em>
CollectivePl         Indefinite          Equative           <em> []</em>
CollectivePl         Indefinite          Genitive           <em> []</em>
CollectivePl         Indefinite          Inessive           <em> []</em>
CollectivePl         Indefinite          Instrumental       <em> []</em>
CollectivePl         Indefinite          Lative             <em> []</em>
CollectivePl         Indefinite          Nominative         <em> []</em>
Fem                 

<hr/>
Singulative          Definite            Benefactive        <em> għar-riħ</em>
Singulative          Definite            Comitative         <em> mar-riħ</em>
Singulative          Definite            Dative             <em> lir-riħ</em>
Singulative          Definite            Elative            <em> mir-riħ</em>
Singulative          Definite            Equative           <em> bħar-riħ</em>
Singulative          Definite            Genitive           <em> tar-riħ</em>
Singulative          Definite            Inessive           <em> fir-riħ</em>
Singulative          Definite            Instrumental       <em> bir-riħ</em>
Singulative          Definite            Lative             <em> sar-riħ</em>
Singulative          Definite            Nominative         <em> ir-riħ</em>
Singulative          Indefinite          Benefactive        <em> għal riħ</em>
Singulative          Indefinite          Comitative         <em> ma' riħ</em>
Singulative          Indefinite          Dative             <em> lil riħ</em>
Singulative          Indefinite          Elative            <em> minn riħ</em>
Singulative          Indefinite          Equative           <em> bħal riħ</em>
Singulative          Indefinite          Genitive           <em> ta' riħ</em>
Singulative          Indefinite          Inessive           <em> f'riħ</em>
Singulative          Indefinite          Instrumental       <em> b'riħ</em>
Singulative          Indefinite          Lative             <em> sa riħ</em>
Singulative          Indefinite          Nominative         <em> riħ</em>
Dual                 Definite            Benefactive        <em> []</em>
Dual                 Definite            Comitative         <em> []</em>
Dual                 Definite            Dative             <em> []</em>
Dual                 Definite            Elative            <em> []</em>
Dual                 Definite            Equative           <em> []</em>
Dual                 Definite            Genitive           <em> []</em>
Dual                 Definite            Inessive           <em> []</em>
Dual                 Definite            Instrumental       <em> []</em>
Dual                 Definite            Lative             <em> []</em>
Dual                 Definite            Nominative         <em> []</em>
Dual                 Indefinite          Benefactive        <em> []</em>
Dual                 Indefinite          Comitative         <em> []</em>
Dual                 Indefinite          Dative             <em> []</em>
Dual                 Indefinite          Elative            <em> []</em>
Dual                 Indefinite          Equative           <em> []</em>
Dual                 Indefinite          Genitive           <em> []</em>
Dual                 Indefinite          Inessive           <em> []</em>
Dual                 Indefinite          Instrumental       <em> []</em>
Dual                 Indefinite          Lative             <em> []</em>
Dual                 Indefinite          Nominative         <em> []</em>
Plural               Definite            Benefactive        <em> għar-riħi</em>
Plural               Definite            Comitative         <em> mar-riħi</em>
Plural               Definite            Dative             <em> lir-riħi</em>
Plural               Definite            Elative            <em> mir-riħi</em>
Plural               Definite            Equative           <em> bħar-riħi</em>
Plural               Definite            Genitive           <em> tar-riħi</em>
Plural               Definite            Inessive           <em> fir-riħi</em>
Plural               Definite            Instrumental       <em> bir-riħi</em>
Plural               Definite            Lative             <em> sar-riħi</em>
Plural               Definite            Nominative         <em> ir-riħi</em>
Plural               Indefinite          Benefactive        <em> għal riħi</em>
Plural               Indefinite          Comitative         <em> ma' riħi</em>
Plural               Indefinite          Dative             <em> lil riħi</em>
Plural               Indefinite          Elative            <em> minn riħi</em>
Plural               Indefinite          Equative           <em> bħal riħi</em>
Plural               Indefinite          Genitive           <em> ta' riħi</em>
Plural               Indefinite          Inessive           <em> f'riħi</em>
Plural               Indefinite          Instrumental       <em> b'riħi</em>
Plural               Indefinite          Lative             <em> sa riħi</em>
Plural               Indefinite          Nominative         <em> riħi</em>
DeterminatePl        Definite            Benefactive        <em> []</em>
DeterminatePl        Definite            Comitative         <em> []</em>
DeterminatePl        Definite            Dative             <em> []</em>
DeterminatePl        Definite            Elative            <em> []</em>
DeterminatePl        Definite            Equative           <em> []</em>
DeterminatePl        Definite            Genitive           <em> []</em>
DeterminatePl        Definite            Inessive           <em> []</em>
DeterminatePl        Definite            Instrumental       <em> []</em>
DeterminatePl        Definite            Lative             <em> []</em>
DeterminatePl        Definite            Nominative         <em> []</em>
DeterminatePl        Indefinite          Benefactive        <em> []</em>
DeterminatePl        Indefinite          Comitative         <em> []</em>
DeterminatePl        Indefinite          Dative             <em> []</em>
DeterminatePl        Indefinite          Elative            <em> []</em>
DeterminatePl        Indefinite          Equative           <em> []</em>
DeterminatePl        Indefinite          Genitive           <em> []</em>
DeterminatePl        Indefinite          Inessive           <em> []</em>
DeterminatePl        Indefinite          Instrumental       <em> []</em>
DeterminatePl        Indefinite          Lative             <em> []</em>
DeterminatePl        Indefinite          Nominative         <em> []</em>
CollectivePl         Definite            Benefactive        <em> []</em>
CollectivePl         Definite            Comitative         <em> []</em>
CollectivePl         Definite            Dative             <em> []</em>
CollectivePl         Definite            Elative            <em> []</em>
CollectivePl         Definite            Equative           <em> []</em>
CollectivePl         Definite            Genitive           <em> []</em>
CollectivePl         Definite            Inessive           <em> []</em>
CollectivePl         Definite            Instrumental       <em> []</em>
CollectivePl         Definite            Lative             <em> []</em>
CollectivePl         Definite            Nominative         <em> []</em>
CollectivePl         Indefinite          Benefactive        <em> []</em>
CollectivePl         Indefinite          Comitative         <em> []</em>
CollectivePl         Indefinite          Dative             <em> []</em>
CollectivePl         Indefinite          Elative            <em> []</em>
CollectivePl         Indefinite          Equative           <em> []</em>
CollectivePl         Indefinite          Genitive           <em> []</em>
CollectivePl         Indefinite          Inessive           <em> []</em>
CollectivePl         Indefinite          Instrumental       <em> []</em>
CollectivePl         Indefinite          Lative             <em> []</em>
CollectivePl         Indefinite          Nominative         <em> []</em>
Masc                

<hr/>
Singulative          Definite            Benefactive        <em> għat-tieqa</em>
Singulative          Definite            Comitative         <em> mat-tieqa</em>
Singulative          Definite            Dative             <em> lit-tieqa</em>
Singulative          Definite            Elative            <em> mit-tieqa</em>
Singulative          Definite            Equative           <em> bħat-tieqa</em>
Singulative          Definite            Genitive           <em> tat-tieqa</em>
Singulative          Definite            Inessive           <em> fit-tieqa</em>
Singulative          Definite            Instrumental       <em> bit-tieqa</em>
Singulative          Definite            Lative             <em> sat-tieqa</em>
Singulative          Definite            Nominative         <em> it-tieqa</em>
Singulative          Indefinite          Benefactive        <em> għal tieqa</em>
Singulative          Indefinite          Comitative         <em> ma' tieqa</em>
Singulative          Indefinite          Dative             <em> lil tieqa</em>
Singulative          Indefinite          Elative            <em> minn tieqa</em>
Singulative          Indefinite          Equative           <em> bħal tieqa</em>
Singulative          Indefinite          Genitive           <em> ta' tieqa</em>
Singulative          Indefinite          Inessive           <em> f'tieqa</em>
Singulative          Indefinite          Instrumental       <em> b'tieqa</em>
Singulative          Indefinite          Lative             <em> sa tieqa</em>
Singulative          Indefinite          Nominative         <em> tieqa</em>
Dual                 Definite            Benefactive        <em> []</em>
Dual                 Definite            Comitative         <em> []</em>
Dual                 Definite            Dative             <em> []</em>
Dual                 Definite            Elative            <em> []</em>
Dual                 Definite            Equative           <em> []</em>
Dual                 Definite            Genitive           <em> []</em>
Dual                 Definite            Inessive           <em> []</em>
Dual                 Definite            Instrumental       <em> []</em>
Dual                 Definite            Lative             <em> []</em>
Dual                 Definite            Nominative         <em> []</em>
Dual                 Indefinite          Benefactive        <em> []</em>
Dual                 Indefinite          Comitative         <em> []</em>
Dual                 Indefinite          Dative             <em> []</em>
Dual                 Indefinite          Elative            <em> []</em>
Dual                 Indefinite          Equative           <em> []</em>
Dual                 Indefinite          Genitive           <em> []</em>
Dual                 Indefinite          Inessive           <em> []</em>
Dual                 Indefinite          Instrumental       <em> []</em>
Dual                 Indefinite          Lative             <em> []</em>
Dual                 Indefinite          Nominative         <em> []</em>
Plural               Definite            Benefactive        <em> għat-tieqi</em>
Plural               Definite            Comitative         <em> mat-tieqi</em>
Plural               Definite            Dative             <em> lit-tieqi</em>
Plural               Definite            Elative            <em> mit-tieqi</em>
Plural               Definite            Equative           <em> bħat-tieqi</em>
Plural               Definite            Genitive           <em> tat-tieqi</em>
Plural               Definite            Inessive           <em> fit-tieqi</em>
Plural               Definite            Instrumental       <em> bit-tieqi</em>
Plural               Definite            Lative             <em> sat-tieqi</em>
Plural               Definite            Nominative         <em> it-tieqi</em>
Plural               Indefinite          Benefactive        <em> għal tieqi</em>
Plural               Indefinite          Comitative         <em> ma' tieqi</em>
Plural               Indefinite          Dative             <em> lil tieqi</em>
Plural               Indefinite          Elative            <em> minn tieqi</em>
Plural               Indefinite          Equative           <em> bħal tieqi</em>
Plural               Indefinite          Genitive           <em> ta' tieqi</em>
Plural               Indefinite          Inessive           <em> f'tieqi</em>
Plural               Indefinite          Instrumental       <em> b'tieqi</em>
Plural               Indefinite          Lative             <em> sa tieqi</em>
Plural               Indefinite          Nominative         <em> tieqi</em>
DeterminatePl        Definite            Benefactive        <em> []</em>
DeterminatePl        Definite            Comitative         <em> []</em>
DeterminatePl        Definite            Dative             <em> []</em>
DeterminatePl        Definite            Elative            <em> []</em>
DeterminatePl        Definite            Equative           <em> []</em>
DeterminatePl        Definite            Genitive           <em> []</em>
DeterminatePl        Definite            Inessive           <em> []</em>
DeterminatePl        Definite            Instrumental       <em> []</em>
DeterminatePl        Definite            Lative             <em> []</em>
DeterminatePl        Definite            Nominative         <em> []</em>
DeterminatePl        Indefinite          Benefactive        <em> []</em>
DeterminatePl        Indefinite          Comitative         <em> []</em>
DeterminatePl        Indefinite          Dative             <em> []</em>
DeterminatePl        Indefinite          Elative            <em> []</em>
DeterminatePl        Indefinite          Equative           <em> []</em>
DeterminatePl        Indefinite          Genitive           <em> []</em>
DeterminatePl        Indefinite          Inessive           <em> []</em>
DeterminatePl        Indefinite          Instrumental       <em> []</em>
DeterminatePl        Indefinite          Lative             <em> []</em>
DeterminatePl        Indefinite          Nominative         <em> []</em>
CollectivePl         Definite            Benefactive        <em> []</em>
CollectivePl         Definite            Comitative         <em> []</em>
CollectivePl         Definite            Dative             <em> []</em>
CollectivePl         Definite            Elative            <em> []</em>
CollectivePl         Definite            Equative           <em> []</em>
CollectivePl         Definite            Genitive           <em> []</em>
CollectivePl         Definite            Inessive           <em> []</em>
CollectivePl         Definite            Instrumental       <em> []</em>
CollectivePl         Definite            Lative             <em> []</em>
CollectivePl         Definite            Nominative         <em> []</em>
CollectivePl         Indefinite          Benefactive        <em> []</em>
CollectivePl         Indefinite          Comitative         <em> []</em>
CollectivePl         Indefinite          Dative             <em> []</em>
CollectivePl         Indefinite          Elative            <em> []</em>
CollectivePl         Indefinite          Equative           <em> []</em>
CollectivePl         Indefinite          Genitive           <em> []</em>
CollectivePl         Indefinite          Inessive           <em> []</em>
CollectivePl         Indefinite          Instrumental       <em> []</em>
CollectivePl         Indefinite          Lative             <em> []</em>
CollectivePl         Indefinite          Nominative         <em> []</em>
Fem                 

<hr/>
Singulative          Definite            Benefactive        <em> għall-inbid</em>
Singulative          Definite            Comitative         <em> mal-inbid</em>
Singulative          Definite            Dative             <em> lill-inbid</em>
Singulative          Definite            Elative            <em> mill-inbid</em>
Singulative          Definite            Equative           <em> bħall-inbid</em>
Singulative          Definite            Genitive           <em> tal-inbid</em>
Singulative          Definite            Inessive           <em> fl-inbid</em>
Singulative          Definite            Instrumental       <em> bl-inbid</em>
Singulative          Definite            Lative             <em> sal-inbid</em>
Singulative          Definite            Nominative         <em> il-inbid</em>
Singulative          Indefinite          Benefactive        <em> għal inbid</em>
Singulative          Indefinite          Comitative         <em> m'inbid</em>
Singulative          Indefinite          Dative             <em> lil inbid</em>
Singulative          Indefinite          Elative            <em> minn inbid</em>
Singulative          Indefinite          Equative           <em> bħal inbid</em>
Singulative          Indefinite          Genitive           <em> t'inbid</em>
Singulative          Indefinite          Inessive           <em> f'inbid</em>
Singulative          Indefinite          Instrumental       <em> b'inbid</em>
Singulative          Indefinite          Lative             <em> s'inbid</em>
Singulative          Indefinite          Nominative         <em> inbid</em>
Dual                 Definite            Benefactive        <em> []</em>
Dual                 Definite            Comitative         <em> []</em>
Dual                 Definite            Dative             <em> []</em>
Dual                 Definite            Elative            <em> []</em>
Dual                 Definite            Equative           <em> []</em>
Dual                 Definite            Genitive           <em> []</em>
Dual                 Definite            Inessive           <em> []</em>
Dual                 Definite            Instrumental       <em> []</em>
Dual                 Definite            Lative             <em> []</em>
Dual                 Definite            Nominative         <em> []</em>
Dual                 Indefinite          Benefactive        <em> []</em>
Dual                 Indefinite          Comitative         <em> []</em>
Dual                 Indefinite          Dative             <em> []</em>
Dual                 Indefinite          Elative            <em> []</em>
Dual                 Indefinite          Equative           <em> []</em>
Dual                 Indefinite          Genitive           <em> []</em>
Dual                 Indefinite          Inessive           <em> []</em>
Dual                 Indefinite          Instrumental       <em> []</em>
Dual                 Indefinite          Lative             <em> []</em>
Dual                 Indefinite          Nominative         <em> []</em>
Plural               Definite            Benefactive        <em> għall-inbidi</em>
Plural               Definite            Comitative         <em> mal-inbidi</em>
Plural               Definite            Dative             <em> lill-inbidi</em>
Plural               Definite            Elative            <em> mill-inbidi</em>
Plural               Definite            Equative           <em> bħall-inbidi</em>
Plural               Definite            Genitive           <em> tal-inbidi</em>
Plural               Definite            Inessive           <em> fl-inbidi</em>
Plural               Definite            Instrumental       <em> bl-inbidi</em>
Plural               Definite            Lative             <em> sal-inbidi</em>
Plural               Definite            Nominative         <em> il-inbidi</em>
Plural               Indefinite          Benefactive        <em> għal inbidi</em>
Plural               Indefinite          Comitative         <em> m'inbidi</em>
Plural               Indefinite          Dative             <em> lil inbidi</em>
Plural               Indefinite          Elative            <em> minn inbidi</em>
Plural               Indefinite          Equative           <em> bħal inbidi</em>
Plural               Indefinite          Genitive           <em> t'inbidi</em>
Plural               Indefinite          Inessive           <em> f'inbidi</em>
Plural               Indefinite          Instrumental       <em> b'inbidi</em>
Plural               Indefinite          Lative             <em> s'inbidi</em>
Plural               Indefinite          Nominative         <em> inbidi</em>
DeterminatePl        Definite            Benefactive        <em> []</em>
DeterminatePl        Definite            Comitative         <em> []</em>
DeterminatePl        Definite            Dative             <em> []</em>
DeterminatePl        Definite            Elative            <em> []</em>
DeterminatePl        Definite            Equative           <em> []</em>
DeterminatePl        Definite            Genitive           <em> []</em>
DeterminatePl        Definite            Inessive           <em> []</em>
DeterminatePl        Definite            Instrumental       <em> []</em>
DeterminatePl        Definite            Lative             <em> []</em>
DeterminatePl        Definite            Nominative         <em> []</em>
DeterminatePl        Indefinite          Benefactive        <em> []</em>
DeterminatePl        Indefinite          Comitative         <em> []</em>
DeterminatePl        Indefinite          Dative             <em> []</em>
DeterminatePl        Indefinite          Elative            <em> []</em>
DeterminatePl        Indefinite          Equative           <em> []</em>
DeterminatePl        Indefinite          Genitive           <em> []</em>
DeterminatePl        Indefinite          Inessive           <em> []</em>
DeterminatePl        Indefinite          Instrumental       <em> []</em>
DeterminatePl        Indefinite          Lative             <em> []</em>
DeterminatePl        Indefinite          Nominative         <em> []</em>
CollectivePl         Definite            Benefactive        <em> []</em>
CollectivePl         Definite            Comitative         <em> []</em>
CollectivePl         Definite            Dative             <em> []</em>
CollectivePl         Definite            Elative            <em> []</em>
CollectivePl         Definite            Equative           <em> []</em>
CollectivePl         Definite            Genitive           <em> []</em>
CollectivePl         Definite            Inessive           <em> []</em>
CollectivePl         Definite            Instrumental       <em> []</em>
CollectivePl         Definite            Lative             <em> []</em>
CollectivePl         Definite            Nominative         <em> []</em>
CollectivePl         Indefinite          Benefactive        <em> []</em>
CollectivePl         Indefinite          Comitative         <em> []</em>
CollectivePl         Indefinite          Dative             <em> []</em>
CollectivePl         Indefinite          Elative            <em> []</em>
CollectivePl         Indefinite          Equative           <em> []</em>
CollectivePl         Indefinite          Genitive           <em> []</em>
CollectivePl         Indefinite          Inessive           <em> []</em>
CollectivePl         Indefinite          Instrumental       <em> []</em>
CollectivePl         Indefinite          Lative             <em> []</em>
CollectivePl         Indefinite          Nominative         <em> []</em>
Masc                

<hr/>
Singulative          Definite            Benefactive        <em> għall-ġewnaħ</em>
Singulative          Definite            Comitative         <em> mal-ġewnaħ</em>
Singulative          Definite            Dative             <em> lill-ġewnaħ</em>
Singulative          Definite            Elative            <em> mill-ġewnaħ</em>
Singulative          Definite            Equative           <em> bħall-ġewnaħ</em>
Singulative          Definite            Genitive           <em> tal-ġewnaħ</em>
Singulative          Definite            Inessive           <em> fil-ġewnaħ</em>
Singulative          Definite            Instrumental       <em> bil-ġewnaħ</em>
Singulative          Definite            Lative             <em> sal-ġewnaħ</em>
Singulative          Definite            Nominative         <em> il-ġewnaħ</em>
Singulative          Indefinite          Benefactive        <em> għal ġewnaħ</em>
Singulative          Indefinite          Comitative         <em> ma' ġewnaħ</em>
Singulative          Indefinite          Dative             <em> lil ġewnaħ</em>
Singulative          Indefinite          Elative            <em> minn ġewnaħ</em>
Singulative          Indefinite          Equative           <em> bħal ġewnaħ</em>
Singulative          Indefinite          Genitive           <em> ta' ġewnaħ</em>
Singulative          Indefinite          Inessive           <em> f'ġewnaħ</em>
Singulative          Indefinite          Instrumental       <em> b'ġewnaħ</em>
Singulative          Indefinite          Lative             <em> sa ġewnaħ</em>
Singulative          Indefinite          Nominative         <em> ġewnaħ</em>
Dual                 Definite            Benefactive        <em> []</em>
Dual                 Definite            Comitative         <em> []</em>
Dual                 Definite            Dative             <em> []</em>
Dual                 Definite            Elative            <em> []</em>
Dual                 Definite            Equative           <em> []</em>
Dual                 Definite            Genitive           <em> []</em>
Dual                 Definite            Inessive           <em> []</em>
Dual                 Definite            Instrumental       <em> []</em>
Dual                 Definite            Lative             <em> []</em>
Dual                 Definite            Nominative         <em> []</em>
Dual                 Indefinite          Benefactive        <em> []</em>
Dual                 Indefinite          Comitative         <em> []</em>
Dual                 Indefinite          Dative             <em> []</em>
Dual                 Indefinite          Elative            <em> []</em>
Dual                 Indefinite          Equative           <em> []</em>
Dual                 Indefinite          Genitive           <em> []</em>
Dual                 Indefinite          Inessive           <em> []</em>
Dual                 Indefinite          Instrumental       <em> []</em>
Dual                 Indefinite          Lative             <em> []</em>
Dual                 Indefinite          Nominative         <em> []</em>
Plural               Definite            Benefactive        <em> għall-ġewnaħi</em>
Plural               Definite            Comitative         <em> mal-ġewnaħi</em>
Plural               Definite            Dative             <em> lill-ġewnaħi</em>
Plural               Definite            Elative            <em> mill-ġewnaħi</em>
Plural               Definite            Equative           <em> bħall-ġewnaħi</em>
Plural               Definite            Genitive           <em> tal-ġewnaħi</em>
Plural               Definite            Inessive           <em> fil-ġewnaħi</em>
Plural               Definite            Instrumental       <em> bil-ġewnaħi</em>
Plural               Definite            Lative             <em> sal-ġewnaħi</em>
Plural               Definite            Nominative         <em> il-ġewnaħi</em>
Plural               Indefinite          Benefactive        <em> għal ġewnaħi</em>
Plural               Indefinite          Comitative         <em> ma' ġewnaħi</em>
Plural               Indefinite          Dative             <em> lil ġewnaħi</em>
Plural               Indefinite          Elative            <em> minn ġewnaħi</em>
Plural               Indefinite          Equative           <em> bħal ġewnaħi</em>
Plural               Indefinite          Genitive           <em> ta' ġewnaħi</em>
Plural               Indefinite          Inessive           <em> f'ġewnaħi</em>
Plural               Indefinite          Instrumental       <em> b'ġewnaħi</em>
Plural               Indefinite          Lative             <em> sa ġewnaħi</em>
Plural               Indefinite          Nominative         <em> ġewnaħi</em>
DeterminatePl        Definite            Benefactive        <em> []</em>
DeterminatePl        Definite            Comitative         <em> []</em>
DeterminatePl        Definite            Dative             <em> []</em>
DeterminatePl        Definite            Elative            <em> []</em>
DeterminatePl        Definite            Equative           <em> []</em>
DeterminatePl        Definite            Genitive           <em> []</em>
DeterminatePl        Definite            Inessive           <em> []</em>
DeterminatePl        Definite            Instrumental       <em> []</em>
DeterminatePl        Definite            Lative             <em> []</em>
DeterminatePl        Definite            Nominative         <em> []</em>
DeterminatePl        Indefinite          Benefactive        <em> []</em>
DeterminatePl        Indefinite          Comitative         <em> []</em>
DeterminatePl        Indefinite          Dative             <em> []</em>
DeterminatePl        Indefinite          Elative            <em> []</em>
DeterminatePl        Indefinite          Equative           <em> []</em>
DeterminatePl        Indefinite          Genitive           <em> []</em>
DeterminatePl        Indefinite          Inessive           <em> []</em>
DeterminatePl        Indefinite          Instrumental       <em> []</em>
DeterminatePl        Indefinite          Lative             <em> []</em>
DeterminatePl        Indefinite          Nominative         <em> []</em>
CollectivePl         Definite            Benefactive        <em> []</em>
CollectivePl         Definite            Comitative         <em> []</em>
CollectivePl         Definite            Dative             <em> []</em>
CollectivePl         Definite            Elative            <em> []</em>
CollectivePl         Definite            Equative           <em> []</em>
CollectivePl         Definite            Genitive           <em> []</em>
CollectivePl         Definite            Inessive           <em> []</em>
CollectivePl         Definite            Instrumental       <em> []</em>
CollectivePl         Definite            Lative             <em> []</em>
CollectivePl         Definite            Nominative         <em> []</em>
CollectivePl         Indefinite          Benefactive        <em> []</em>
CollectivePl         Indefinite          Comitative         <em> []</em>
CollectivePl         Indefinite          Dative             <em> []</em>
CollectivePl         Indefinite          Elative            <em> []</em>
CollectivePl         Indefinite          Equative           <em> []</em>
CollectivePl         Indefinite          Genitive           <em> []</em>
CollectivePl         Indefinite          Inessive           <em> []</em>
CollectivePl         Indefinite          Instrumental       <em> []</em>
CollectivePl         Indefinite          Lative             <em> []</em>
CollectivePl         Indefinite          Nominative         <em> []</em>
Masc                

<hr/>
Singulative          Definite            Benefactive        <em> għall-mara</em>
Singulative          Definite            Comitative         <em> mal-mara</em>
Singulative          Definite            Dative             <em> lill-mara</em>
Singulative          Definite            Elative            <em> mill-mara</em>
Singulative          Definite            Equative           <em> bħall-mara</em>
Singulative          Definite            Genitive           <em> tal-mara</em>
Singulative          Definite            Inessive           <em> fil-mara</em>
Singulative          Definite            Instrumental       <em> bil-mara</em>
Singulative          Definite            Lative             <em> sal-mara</em>
Singulative          Definite            Nominative         <em> il-mara</em>
Singulative          Indefinite          Benefactive        <em> għal mara</em>
Singulative          Indefinite          Comitative         <em> ma' mara</em>
Singulative          Indefinite          Dative             <em> lil mara</em>
Singulative          Indefinite          Elative            <em> minn mara</em>
Singulative          Indefinite          Equative           <em> bħal mara</em>
Singulative          Indefinite          Genitive           <em> ta' mara</em>
Singulative          Indefinite          Inessive           <em> f'mara</em>
Singulative          Indefinite          Instrumental       <em> b'mara</em>
Singulative          Indefinite          Lative             <em> sa mara</em>
Singulative          Indefinite          Nominative         <em> mara</em>
Dual                 Definite            Benefactive        <em> []</em>
Dual                 Definite            Comitative         <em> []</em>
Dual                 Definite            Dative             <em> []</em>
Dual                 Definite            Elative            <em> []</em>
Dual                 Definite            Equative           <em> []</em>
Dual                 Definite            Genitive           <em> []</em>
Dual                 Definite            Inessive           <em> []</em>
Dual                 Definite            Instrumental       <em> []</em>
Dual                 Definite            Lative             <em> []</em>
Dual                 Definite            Nominative         <em> []</em>
Dual                 Indefinite          Benefactive        <em> []</em>
Dual                 Indefinite          Comitative         <em> []</em>
Dual                 Indefinite          Dative             <em> []</em>
Dual                 Indefinite          Elative            <em> []</em>
Dual                 Indefinite          Equative           <em> []</em>
Dual                 Indefinite          Genitive           <em> []</em>
Dual                 Indefinite          Inessive           <em> []</em>
Dual                 Indefinite          Instrumental       <em> []</em>
Dual                 Indefinite          Lative             <em> []</em>
Dual                 Indefinite          Nominative         <em> []</em>
Plural               Definite            Benefactive        <em> għall-mari</em>
Plural               Definite            Comitative         <em> mal-mari</em>
Plural               Definite            Dative             <em> lill-mari</em>
Plural               Definite            Elative            <em> mill-mari</em>
Plural               Definite            Equative           <em> bħall-mari</em>
Plural               Definite            Genitive           <em> tal-mari</em>
Plural               Definite            Inessive           <em> fil-mari</em>
Plural               Definite            Instrumental       <em> bil-mari</em>
Plural               Definite            Lative             <em> sal-mari</em>
Plural               Definite            Nominative         <em> il-mari</em>
Plural               Indefinite          Benefactive        <em> għal mari</em>
Plural               Indefinite          Comitative         <em> ma' mari</em>
Plural               Indefinite          Dative             <em> lil mari</em>
Plural               Indefinite          Elative            <em> minn mari</em>
Plural               Indefinite          Equative           <em> bħal mari</em>
Plural               Indefinite          Genitive           <em> ta' mari</em>
Plural               Indefinite          Inessive           <em> f'mari</em>
Plural               Indefinite          Instrumental       <em> b'mari</em>
Plural               Indefinite          Lative             <em> sa mari</em>
Plural               Indefinite          Nominative         <em> mari</em>
DeterminatePl        Definite            Benefactive        <em> []</em>
DeterminatePl        Definite            Comitative         <em> []</em>
DeterminatePl        Definite            Dative             <em> []</em>
DeterminatePl        Definite            Elative            <em> []</em>
DeterminatePl        Definite            Equative           <em> []</em>
DeterminatePl        Definite            Genitive           <em> []</em>
DeterminatePl        Definite            Inessive           <em> []</em>
DeterminatePl        Definite            Instrumental       <em> []</em>
DeterminatePl        Definite            Lative             <em> []</em>
DeterminatePl        Definite            Nominative         <em> []</em>
DeterminatePl        Indefinite          Benefactive        <em> []</em>
DeterminatePl        Indefinite          Comitative         <em> []</em>
DeterminatePl        Indefinite          Dative             <em> []</em>
DeterminatePl        Indefinite          Elative            <em> []</em>
DeterminatePl        Indefinite          Equative           <em> []</em>
DeterminatePl        Indefinite          Genitive           <em> []</em>
DeterminatePl        Indefinite          Inessive           <em> []</em>
DeterminatePl        Indefinite          Instrumental       <em> []</em>
DeterminatePl        Indefinite          Lative             <em> []</em>
DeterminatePl        Indefinite          Nominative         <em> []</em>
CollectivePl         Definite            Benefactive        <em> []</em>
CollectivePl         Definite            Comitative         <em> []</em>
CollectivePl         Definite            Dative             <em> []</em>
CollectivePl         Definite            Elative            <em> []</em>
CollectivePl         Definite            Equative           <em> []</em>
CollectivePl         Definite            Genitive           <em> []</em>
CollectivePl         Definite            Inessive           <em> []</em>
CollectivePl         Definite            Instrumental       <em> []</em>
CollectivePl         Definite            Lative             <em> []</em>
CollectivePl         Definite            Nominative         <em> []</em>
CollectivePl         Indefinite          Benefactive        <em> []</em>
CollectivePl         Indefinite          Comitative         <em> []</em>
CollectivePl         Indefinite          Dative             <em> []</em>
CollectivePl         Indefinite          Elative            <em> []</em>
CollectivePl         Indefinite          Equative           <em> []</em>
CollectivePl         Indefinite          Genitive           <em> []</em>
CollectivePl         Indefinite          Inessive           <em> []</em>
CollectivePl         Indefinite          Instrumental       <em> []</em>
CollectivePl         Indefinite          Lative             <em> []</em>
CollectivePl         Indefinite          Nominative         <em> []</em>
Fem                 

<hr/>
Singulative          Definite            Benefactive        <em> għall-injam</em>
Singulative          Definite            Comitative         <em> mal-injam</em>
Singulative          Definite            Dative             <em> lill-injam</em>
Singulative          Definite            Elative            <em> mill-injam</em>
Singulative          Definite            Equative           <em> bħall-injam</em>
Singulative          Definite            Genitive           <em> tal-injam</em>
Singulative          Definite            Inessive           <em> fl-injam</em>
Singulative          Definite            Instrumental       <em> bl-injam</em>
Singulative          Definite            Lative             <em> sal-injam</em>
Singulative          Definite            Nominative         <em> il-injam</em>
Singulative          Indefinite          Benefactive        <em> għal injam</em>
Singulative          Indefinite          Comitative         <em> m'injam</em>
Singulative          Indefinite          Dative             <em> lil injam</em>
Singulative          Indefinite          Elative            <em> minn injam</em>
Singulative          Indefinite          Equative           <em> bħal injam</em>
Singulative          Indefinite          Genitive           <em> t'injam</em>
Singulative          Indefinite          Inessive           <em> f'injam</em>
Singulative          Indefinite          Instrumental       <em> b'injam</em>
Singulative          Indefinite          Lative             <em> s'injam</em>
Singulative          Indefinite          Nominative         <em> injam</em>
Dual                 Definite            Benefactive        <em> []</em>
Dual                 Definite            Comitative         <em> []</em>
Dual                 Definite            Dative             <em> []</em>
Dual                 Definite            Elative            <em> []</em>
Dual                 Definite            Equative           <em> []</em>
Dual                 Definite            Genitive           <em> []</em>
Dual                 Definite            Inessive           <em> []</em>
Dual                 Definite            Instrumental       <em> []</em>
Dual                 Definite            Lative             <em> []</em>
Dual                 Definite            Nominative         <em> []</em>
Dual                 Indefinite          Benefactive        <em> []</em>
Dual                 Indefinite          Comitative         <em> []</em>
Dual                 Indefinite          Dative             <em> []</em>
Dual                 Indefinite          Elative            <em> []</em>
Dual                 Indefinite          Equative           <em> []</em>
Dual                 Indefinite          Genitive           <em> []</em>
Dual                 Indefinite          Inessive           <em> []</em>
Dual                 Indefinite          Instrumental       <em> []</em>
Dual                 Indefinite          Lative             <em> []</em>
Dual                 Indefinite          Nominative         <em> []</em>
Plural               Definite            Benefactive        <em> għall-injami</em>
Plural               Definite            Comitative         <em> mal-injami</em>
Plural               Definite            Dative             <em> lill-injami</em>
Plural               Definite            Elative            <em> mill-injami</em>
Plural               Definite            Equative           <em> bħall-injami</em>
Plural               Definite            Genitive           <em> tal-injami</em>
Plural               Definite            Inessive           <em> fl-injami</em>
Plural               Definite            Instrumental       <em> bl-injami</em>
Plural               Definite            Lative             <em> sal-injami</em>
Plural               Definite            Nominative         <em> il-injami</em>
Plural               Indefinite          Benefactive        <em> għal injami</em>
Plural               Indefinite          Comitative         <em> m'injami</em>
Plural               Indefinite          Dative             <em> lil injami</em>
Plural               Indefinite          Elative            <em> minn injami</em>
Plural               Indefinite          Equative           <em> bħal injami</em>
Plural               Indefinite          Genitive           <em> t'injami</em>
Plural               Indefinite          Inessive           <em> f'injami</em>
Plural               Indefinite          Instrumental       <em> b'injami</em>
Plural               Indefinite          Lative             <em> s'injami</em>
Plural               Indefinite          Nominative         <em> injami</em>
DeterminatePl        Definite            Benefactive        <em> []</em>
DeterminatePl        Definite            Comitative         <em> []</em>
DeterminatePl        Definite            Dative             <em> []</em>
DeterminatePl        Definite            Elative            <em> []</em>
DeterminatePl        Definite            Equative           <em> []</em>
DeterminatePl        Definite            Genitive           <em> []</em>
DeterminatePl        Definite            Inessive           <em> []</em>
DeterminatePl        Definite            Instrumental       <em> []</em>
DeterminatePl        Definite            Lative             <em> []</em>
DeterminatePl        Definite            Nominative         <em> []</em>
DeterminatePl        Indefinite          Benefactive        <em> []</em>
DeterminatePl        Indefinite          Comitative         <em> []</em>
DeterminatePl        Indefinite          Dative             <em> []</em>
DeterminatePl        Indefinite          Elative            <em> []</em>
DeterminatePl        Indefinite          Equative           <em> []</em>
DeterminatePl        Indefinite          Genitive           <em> []</em>
DeterminatePl        Indefinite          Inessive           <em> []</em>
DeterminatePl        Indefinite          Instrumental       <em> []</em>
DeterminatePl        Indefinite          Lative             <em> []</em>
DeterminatePl        Indefinite          Nominative         <em> []</em>
CollectivePl         Definite            Benefactive        <em> []</em>
CollectivePl         Definite            Comitative         <em> []</em>
CollectivePl         Definite            Dative             <em> []</em>
CollectivePl         Definite            Elative            <em> []</em>
CollectivePl         Definite            Equative           <em> []</em>
CollectivePl         Definite            Genitive           <em> []</em>
CollectivePl         Definite            Inessive           <em> []</em>
CollectivePl         Definite            Instrumental       <em> []</em>
CollectivePl         Definite            Lative             <em> []</em>
CollectivePl         Definite            Nominative         <em> []</em>
CollectivePl         Indefinite          Benefactive        <em> []</em>
CollectivePl         Indefinite          Comitative         <em> []</em>
CollectivePl         Indefinite          Dative             <em> []</em>
CollectivePl         Indefinite          Elative            <em> []</em>
CollectivePl         Indefinite          Equative           <em> []</em>
CollectivePl         Indefinite          Genitive           <em> []</em>
CollectivePl         Indefinite          Inessive           <em> []</em>
CollectivePl         Indefinite          Instrumental       <em> []</em>
CollectivePl         Indefinite          Lative             <em> []</em>
CollectivePl         Indefinite          Nominative         <em> []</em>
Masc                

<hr/>
Singulative          Definite            Benefactive        <em> għad-dudu</em>
Singulative          Definite            Comitative         <em> mad-dudu</em>
Singulative          Definite            Dative             <em> lid-dudu</em>
Singulative          Definite            Elative            <em> mid-dudu</em>
Singulative          Definite            Equative           <em> bħad-dudu</em>
Singulative          Definite            Genitive           <em> tad-dudu</em>
Singulative          Definite            Inessive           <em> fid-dudu</em>
Singulative          Definite            Instrumental       <em> bid-dudu</em>
Singulative          Definite            Lative             <em> sad-dudu</em>
Singulative          Definite            Nominative         <em> id-dudu</em>
Singulative          Indefinite          Benefactive        <em> għal dudu</em>
Singulative          Indefinite          Comitative         <em> ma' dudu</em>
Singulative          Indefinite          Dative             <em> lil dudu</em>
Singulative          Indefinite          Elative            <em> minn dudu</em>
Singulative          Indefinite          Equative           <em> bħal dudu</em>
Singulative          Indefinite          Genitive           <em> ta' dudu</em>
Singulative          Indefinite          Inessive           <em> f'dudu</em>
Singulative          Indefinite          Instrumental       <em> b'dudu</em>
Singulative          Indefinite          Lative             <em> sa dudu</em>
Singulative          Indefinite          Nominative         <em> dudu</em>
Dual                 Definite            Benefactive        <em> []</em>
Dual                 Definite            Comitative         <em> []</em>
Dual                 Definite            Dative             <em> []</em>
Dual                 Definite            Elative            <em> []</em>
Dual                 Definite            Equative           <em> []</em>
Dual                 Definite            Genitive           <em> []</em>
Dual                 Definite            Inessive           <em> []</em>
Dual                 Definite            Instrumental       <em> []</em>
Dual                 Definite            Lative             <em> []</em>
Dual                 Definite            Nominative         <em> []</em>
Dual                 Indefinite          Benefactive        <em> []</em>
Dual                 Indefinite          Comitative         <em> []</em>
Dual                 Indefinite          Dative             <em> []</em>
Dual                 Indefinite          Elative            <em> []</em>
Dual                 Indefinite          Equative           <em> []</em>
Dual                 Indefinite          Genitive           <em> []</em>
Dual                 Indefinite          Inessive           <em> []</em>
Dual                 Indefinite          Instrumental       <em> []</em>
Dual                 Indefinite          Lative             <em> []</em>
Dual                 Indefinite          Nominative         <em> []</em>
Plural               Definite            Benefactive        <em> għad-dudui</em>
Plural               Definite            Comitative         <em> mad-dudui</em>
Plural               Definite            Dative             <em> lid-dudui</em>
Plural               Definite            Elative            <em> mid-dudui</em>
Plural               Definite            Equative           <em> bħad-dudui</em>
Plural               Definite            Genitive           <em> tad-dudui</em>
Plural               Definite            Inessive           <em> fid-dudui</em>
Plural               Definite            Instrumental       <em> bid-dudui</em>
Plural               Definite            Lative             <em> sad-dudui</em>
Plural               Definite            Nominative         <em> id-dudui</em>
Plural               Indefinite          Benefactive        <em> għal dudui</em>
Plural               Indefinite          Comitative         <em> ma' dudui</em>
Plural               Indefinite          Dative             <em> lil dudui</em>
Plural               Indefinite          Elative            <em> minn dudui</em>
Plural               Indefinite          Equative           <em> bħal dudui</em>
Plural               Indefinite          Genitive           <em> ta' dudui</em>
Plural               Indefinite          Inessive           <em> f'dudui</em>
Plural               Indefinite          Instrumental       <em> b'dudui</em>
Plural               Indefinite          Lative             <em> sa dudui</em>
Plural               Indefinite          Nominative         <em> dudui</em>
DeterminatePl        Definite            Benefactive        <em> []</em>
DeterminatePl        Definite            Comitative         <em> []</em>
DeterminatePl        Definite            Dative             <em> []</em>
DeterminatePl        Definite            Elative            <em> []</em>
DeterminatePl        Definite            Equative           <em> []</em>
DeterminatePl        Definite            Genitive           <em> []</em>
DeterminatePl        Definite            Inessive           <em> []</em>
DeterminatePl        Definite            Instrumental       <em> []</em>
DeterminatePl        Definite            Lative             <em> []</em>
DeterminatePl        Definite            Nominative         <em> []</em>
DeterminatePl        Indefinite          Benefactive        <em> []</em>
DeterminatePl        Indefinite          Comitative         <em> []</em>
DeterminatePl        Indefinite          Dative             <em> []</em>
DeterminatePl        Indefinite          Elative            <em> []</em>
DeterminatePl        Indefinite          Equative           <em> []</em>
DeterminatePl        Indefinite          Genitive           <em> []</em>
DeterminatePl        Indefinite          Inessive           <em> []</em>
DeterminatePl        Indefinite          Instrumental       <em> []</em>
DeterminatePl        Indefinite          Lative             <em> []</em>
DeterminatePl        Indefinite          Nominative         <em> []</em>
CollectivePl         Definite            Benefactive        <em> []</em>
CollectivePl         Definite            Comitative         <em> []</em>
CollectivePl         Definite            Dative             <em> []</em>
CollectivePl         Definite            Elative            <em> []</em>
CollectivePl         Definite            Equative           <em> []</em>
CollectivePl         Definite            Genitive           <em> []</em>
CollectivePl         Definite            Inessive           <em> []</em>
CollectivePl         Definite            Instrumental       <em> []</em>
CollectivePl         Definite            Lative             <em> []</em>
CollectivePl         Definite            Nominative         <em> []</em>
CollectivePl         Indefinite          Benefactive        <em> []</em>
CollectivePl         Indefinite          Comitative         <em> []</em>
CollectivePl         Indefinite          Dative             <em> []</em>
CollectivePl         Indefinite          Elative            <em> []</em>
CollectivePl         Indefinite          Equative           <em> []</em>
CollectivePl         Indefinite          Genitive           <em> []</em>
CollectivePl         Indefinite          Inessive           <em> []</em>
CollectivePl         Indefinite          Instrumental       <em> []</em>
CollectivePl         Indefinite          Lative             <em> []</em>
CollectivePl         Indefinite          Nominative         <em> []</em>
Masc                

<hr/>
Singulative          Definite            Benefactive        <em> għas-sena</em>
Singulative          Definite            Comitative         <em> mas-sena</em>
Singulative          Definite            Dative             <em> lis-sena</em>
Singulative          Definite            Elative            <em> mis-sena</em>
Singulative          Definite            Equative           <em> bħas-sena</em>
Singulative          Definite            Genitive           <em> tas-sena</em>
Singulative          Definite            Inessive           <em> fis-sena</em>
Singulative          Definite            Instrumental       <em> bis-sena</em>
Singulative          Definite            Lative             <em> sas-sena</em>
Singulative          Definite            Nominative         <em> is-sena</em>
Singulative          Indefinite          Benefactive        <em> għal sena</em>
Singulative          Indefinite          Comitative         <em> ma' sena</em>
Singulative          Indefinite          Dative             <em> lil sena</em>
Singulative          Indefinite          Elative            <em> minn sena</em>
Singulative          Indefinite          Equative           <em> bħal sena</em>
Singulative          Indefinite          Genitive           <em> ta' sena</em>
Singulative          Indefinite          Inessive           <em> f'sena</em>
Singulative          Indefinite          Instrumental       <em> b'sena</em>
Singulative          Indefinite          Lative             <em> sa sena</em>
Singulative          Indefinite          Nominative         <em> sena</em>
Dual                 Definite            Benefactive        <em> []</em>
Dual                 Definite            Comitative         <em> []</em>
Dual                 Definite            Dative             <em> []</em>
Dual                 Definite            Elative            <em> []</em>
Dual                 Definite            Equative           <em> []</em>
Dual                 Definite            Genitive           <em> []</em>
Dual                 Definite            Inessive           <em> []</em>
Dual                 Definite            Instrumental       <em> []</em>
Dual                 Definite            Lative             <em> []</em>
Dual                 Definite            Nominative         <em> []</em>
Dual                 Indefinite          Benefactive        <em> []</em>
Dual                 Indefinite          Comitative         <em> []</em>
Dual                 Indefinite          Dative             <em> []</em>
Dual                 Indefinite          Elative            <em> []</em>
Dual                 Indefinite          Equative           <em> []</em>
Dual                 Indefinite          Genitive           <em> []</em>
Dual                 Indefinite          Inessive           <em> []</em>
Dual                 Indefinite          Instrumental       <em> []</em>
Dual                 Indefinite          Lative             <em> []</em>
Dual                 Indefinite          Nominative         <em> []</em>
Plural               Definite            Benefactive        <em> għas-seniet</em>
Plural               Definite            Comitative         <em> mas-seniet</em>
Plural               Definite            Dative             <em> lis-seniet</em>
Plural               Definite            Elative            <em> mis-seniet</em>
Plural               Definite            Equative           <em> bħas-seniet</em>
Plural               Definite            Genitive           <em> tas-seniet</em>
Plural               Definite            Inessive           <em> fis-seniet</em>
Plural               Definite            Instrumental       <em> bis-seniet</em>
Plural               Definite            Lative             <em> sas-seniet</em>
Plural               Definite            Nominative         <em> is-seniet</em>
Plural               Indefinite          Benefactive        <em> għal seniet</em>
Plural               Indefinite          Comitative         <em> ma' seniet</em>
Plural               Indefinite          Dative             <em> lil seniet</em>
Plural               Indefinite          Elative            <em> minn seniet</em>
Plural               Indefinite          Equative           <em> bħal seniet</em>
Plural               Indefinite          Genitive           <em> ta' seniet</em>
Plural               Indefinite          Inessive           <em> f'seniet</em>
Plural               Indefinite          Instrumental       <em> b'seniet</em>
Plural               Indefinite          Lative             <em> sa seniet</em>
Plural               Indefinite          Nominative         <em> seniet</em>
DeterminatePl        Definite            Benefactive        <em> []</em>
DeterminatePl        Definite            Comitative         <em> []</em>
DeterminatePl        Definite            Dative             <em> []</em>
DeterminatePl        Definite            Elative            <em> []</em>
DeterminatePl        Definite            Equative           <em> []</em>
DeterminatePl        Definite            Genitive           <em> []</em>
DeterminatePl        Definite            Inessive           <em> []</em>
DeterminatePl        Definite            Instrumental       <em> []</em>
DeterminatePl        Definite            Lative             <em> []</em>
DeterminatePl        Definite            Nominative         <em> []</em>
DeterminatePl        Indefinite          Benefactive        <em> []</em>
DeterminatePl        Indefinite          Comitative         <em> []</em>
DeterminatePl        Indefinite          Dative             <em> []</em>
DeterminatePl        Indefinite          Elative            <em> []</em>
DeterminatePl        Indefinite          Equative           <em> []</em>
DeterminatePl        Indefinite          Genitive           <em> []</em>
DeterminatePl        Indefinite          Inessive           <em> []</em>
DeterminatePl        Indefinite          Instrumental       <em> []</em>
DeterminatePl        Indefinite          Lative             <em> []</em>
DeterminatePl        Indefinite          Nominative         <em> []</em>
CollectivePl         Definite            Benefactive        <em> []</em>
CollectivePl         Definite            Comitative         <em> []</em>
CollectivePl         Definite            Dative             <em> []</em>
CollectivePl         Definite            Elative            <em> []</em>
CollectivePl         Definite            Equative           <em> []</em>
CollectivePl         Definite            Genitive           <em> []</em>
CollectivePl         Definite            Inessive           <em> []</em>
CollectivePl         Definite            Instrumental       <em> []</em>
CollectivePl         Definite            Lative             <em> []</em>
CollectivePl         Definite            Nominative         <em> []</em>
CollectivePl         Indefinite          Benefactive        <em> []</em>
CollectivePl         Indefinite          Comitative         <em> []</em>
CollectivePl         Indefinite          Dative             <em> []</em>
CollectivePl         Indefinite          Elative            <em> []</em>
CollectivePl         Indefinite          Equative           <em> []</em>
CollectivePl         Indefinite          Genitive           <em> []</em>
CollectivePl         Indefinite          Inessive           <em> []</em>
CollectivePl         Indefinite          Instrumental       <em> []</em>
CollectivePl         Indefinite          Lative             <em> []</em>
CollectivePl         Indefinite          Nominative         <em> []</em>
Fem                 

</div>

</body>
</html>